# This dictionary is based on the Hungarian wordlist and affixes created  
# by László Németh, May 2007 V1.2, and is covered by their original   
# GPL/LGPL/MPL license as published by the FSF and Mozilla Foundation,
# published at http://magyarispell.sourceforge.net.
# 2002-2007 (c) László Németh, nemeth@openoffice.org
#   
# Thanks to   
# Tamás Szántó <tszanto@mol.hu>,  
# Árpád Bíró <biro_arpad@yahoo.com>,  
# Marcel Hilzinger <hili@suselinux.hu>,  
# Egmont Koblinger <egmont@cs.bme.hu>,  
# Ferenc Godó <godo@trillian.hu>,  
# Viktor Trón <tron@coli.uni-sb.de>,  
# Fransoa Holop <fred@francis.artia.sk>,  
# Eleonóra Goldmann <eleonora46@gmx.net>,  
# András Rung <rung@itm.bme.hu>  
# and others for their assistance in making Hungarian   
# wordlist and affix table (see szotar/tamogatok in Magyar Ispell source).
#   
# Mailing list: <magyarispell@yahoogroups.com>  
# Subscribe: <magyarispell-subscribe@yahoogroups.com>  
# ----------------  
#   
# Ez a szótár azon a szólistán és ragozási szabálygyûjteményen alapul,  
# amelyet Németh László készített, és 2007 májusában
# Magyar Ispell 1.2 néven a Gnu GPL licenc mellett a 
# http://magyarispell.sourceforge.net oldalon közzétett.
# 
# Az eredeti szabálygyûjtmény és szólista minden változtatása, amit a
# MySpell-lel való kompatibilitás tett szükségessé, Németh László 
# <nemeth@openoffice.org> jogtulajdona, és ugyanazon Gnu GPL licenc
# vonatkozik rá, mint az eredeti munkára.
# 
# Köszönet illeti a következõket:
# 
# Szántó Tamás <tszanto@mol.hu>,
# Bíró Árpád <biro_arpad@yahoo.com>,
# Hilzinger Marcel <hili@suselinux.hu>,
# Koblinger Egmont <egmont@cs.bme.hu>,
# Godó Ferenc <godo@trillian.hu>,
# Trón Viktor <tron@coli.uni-sb.de>
# Fransoa Holop <fred@francis.artia.sk>,
# Goldmann Eleonóra <eleonora46@gmx.net>
# Rung András <rung@itm.bme.hu>
# és még sokakat a magyar szólista bõvítéséért, javításáért, 
# és a ragozási szabálygyûjtemény hibáinak és
# hiányosságainak feltárásáért!
# (Lásd még a szotar/tamogatok könyvtárat a forrásban.)
# 
# Levelezési lista: <magyarispell@yahoogroups.com>
# Feliratkozás: <magyarispell-subscribe@yahoogroups.com>
# ----------------

NAME Magyar Ispell helyesírási szótár
LANG hu_HU
HOME http://magyarispell.sourceforge.net
VERSION Magyar 1.2
SET ISO8859-2
TRY íóúÍÓÚtaeslzánorhgkiédmyõpvöbucfjüûxwqTAESLZÁNORHGKIÉDMYÕPVÖBUCFJÜÛXWQ-.
COMPOUNDMIN 1
COMPOUNDFLAG Y
COMPOUNDFORBIDFLAG %
COMPOUNDPERMITFLAG @
COMPOUNDSYLLABLE 6 aáeéiíoóöõuúüû
SYLLABLENUM klmc

NOSUGGEST =
KEEPCASE ?
#COMPOUND 1
#COMPOUND ,-,

# obsoloted
COMPOUNDFIRST v
COMPOUNDLAST x
ONLYROOT u
#COMPOUNDWORD 2 y
HU_KOTOHANGZO ?

# new (> Hunspell-1.0-RC2)
COMPOUNDBEGIN v
COMPOUNDEND x
NEEDAFFIX u
ONLYINCOMPOUND |
# 2. parameter only for back compatibility:
COMPOUNDWORDMAX 2 y
COMPOUNDROOT y

CHECKCOMPOUNDDUP
CHECKCOMPOUNDTRIPLE
CHECKCOMPOUNDREP
CHECKCOMPOUNDCASE
CHECKCOMPOUNDPATTERN 7
CHECKCOMPOUNDPATTERN ccs cs
CHECKCOMPOUNDPATTERN ggy gy
CHECKCOMPOUNDPATTERN lly ly
CHECKCOMPOUNDPATTERN nny ny
CHECKCOMPOUNDPATTERN ssz sz
CHECKCOMPOUNDPATTERN tty ty
CHECKCOMPOUNDPATTERN sz szerû

FORBIDDENWORD w
WORDCHARS -.Â§%Â°0123456789â€“â‚¬

NOT_GENERATE &
GENERATE (
LEMMA_PRESENT )

MAP 5
MAP aá
MAP eé
MAP ií
MAP oóöõ
MAP uúüû

#BREAK 2
#BREAK &ndash;
#BREAK -

# replacenment table for
# - multicharacter suggestions
# - well-sorted suggestions

REP 95
REP í i
REP i í
REP ó o
REP o ó
REP o õ
REP ú u
REP u ú
REP u û
REP û ü
REP ü û
REP j ly
REP ly j
REP a ä # Handel->Händel
REP S © # Skoda->©koda
REP s ¹ # skodás->¹kodás
REP r ø # Dvorák->Dvoøák
REP ra øá # Dvorak->Dvoøák
REP l ³ # zloty->z³oty
REP Lódz £ód¼ # Lódz ->£ód¼
REP lódz ³ód¼ # lódzi ->³ód¼i
REP Lodz £ód¼ # Lodz ->£ód¼
REP lodz ³ód¼ # lodzi ->³ód¼i
REP oliere oli&egrave;re # Moli&egrave;re
REP Angström &Aring;ngström # &Aring;ngström
REP angström &aring;ngström # &aring;ngström
REP &Otilde; Õ # hullámvonalas O az Õ helyett
REP &otilde; õ # hullámvonalas o az õ helyett
REP &Ucirc; Û # kalapos U az Û helyett
REP &ucirc; û # kalapos u az û helyett
REP - &ndash;
REP jj lly
REP jj llj
REP lly jj
REP ggy gyj
REP gyj ggy
REP ggy dj
REP gy dj
REP nny nyj
REP nny nj
REP tty tyj
REP tty tj
REP ck dzk # óckodik -> ódzkodik
REP cc tsz # maracc->maratsz
REP cc dsz # maracc->maradsz
REP cc gysz
REP cs ts
REP cs ds
REP ccs ts
REP ccs ds
REP ccs gys
REP g kd # csug->csukd, bög->bökd
REP öss õs # erössen->erõsen, elösször->elõször
REP öll õl # szöllõ->szõlõ, elölle->elõle
REP ütt ût # hüttõ->hûtõ
REP ijj íj # dijját->díját, hijján->híján
REP x ksz # box->boksz
REP ksz x # falanksz->falanx
REP xx xsz # kódexxel->kódexszel
REP xx kssz # boxxal->boksszal
REP x xsz # kódexel->kódexszel
REP x kssz # boxal->boksszal
REP sz c # licensz->licenc
REP szt cet # licenszt->licencet
REP ssz cc # licensszel->licenccel
REP jl lj # tejles->teljes, éjlen->éljen
REP gg g # heggeszt->hegeszt
REP file fájl # file->fájl
REP file- fájl # file-lal->fájllal
REP floppy flopi # floppy->flopi
REP bájt byte # bájt->byte
REP bájt byte- # bájtos->byte-os
REP chh chcs # Madáchhal->Madáchcsal
REP ll l # vállfaj->válfaj
REP ny nny # menyország->mennyország
REP nny ny # mennyhal->menyhal
REP ivess íves # szivessen->szívesen
REP -cel -szel # AIDS-cel->AIDS-szel
REP -cé -szé # AIDS-cé->AIDS-szé
REP õrö ölrõ # elõröl->elölrõl
REP õr ölr # elõrõl->elölrõl
REP ölr õr # elölre->elõre
REP egyenlõre egyelõre
REP kábé kb.
REP ss ss-s # Barossal->Baross-sal
REP ss ss-sz # Gaussal->Gauss-szal
REP ssz ss-sz # Gausszal->Gauss-szal
REP ll ll-l # Böllel->Böll-lel
REP nn nn-n # Mannal->Mann-nal
REP mm mm-m # Grimmel->Grimm-mel
REP tt tt-t # Beckettel->Beckett-tel
REP Nin Ni&ntilde;
REP Sao S&atilde;o
REP sárm charme
REP sárm charme-
REP exo ex # Nexo -> Nex

SFX ÿ Y 3
SFX ÿ ö õs/ÝÔØCWMjcTtx" ö - 
SFX ÿ 0 ös/ÝÔØCWMjcTtx" [^aáeéiíoóöõuúüû] - 
SFX ÿ 0 s/ÝÔØCWMjcTtx" [áéiíoóõuúüû-] - 
SFX ó Y 356
SFX ó ök özöttség/nÓ×BVLjcTtXY@ ök - 
SFX ó ök özött/ÝÔØBVLjcHRtXN% ök - 
SFX ó ök özött/X ök - 
SFX ó ök özõ/ÐÓ×BVLjcGRXY@ ök - 
SFX ó ök özésileg ök - 
SFX ó ök özési/ÐÓ×VLjcGRx!" ök - 
SFX ó ök özés/nÓ×BVLjcXTtY@ ök - 
SFX ó ök öztetõ/ÐÓ×BVLjcGRXY@ ök - 
SFX ó ök öztetés/nÓ×BVLjcXTtY@ ök - 
SFX ó ök öztetett/nÓ×BVLjcGRtX% ök - 
SFX ó ök öztetett/X ök - 
SFX ó ök öztetendõ/ÐÓ×BVLjcGRX% ök - 
SFX ó ök öztet/EeX% ök - 
SFX ó ök özik/PpX% ök - 
SFX ó ök özhetõség/nÓ×BVLjcTtXY@ ök - 
SFX ó ök özhetõ/ÐÓ×BVLjcGRX ök - 
SFX ó ök özhetett/X ök - 
SFX ó ök özhetetlenség/nÓ×BVLjcTtXY@ ök - 
SFX ó ök özhetetlen/nÓ×BVLjcGRtX.% ök - 
SFX ó ök özhet/Ee%X ök - 
SFX ó ök özgetõ/ÐÓ×BVLjcGRX ök - 
SFX ó ök özgetés/nÓ×BVLjcXTtY@ ök - 
SFX ó ök özgethetõség/nÓ×BVLjcTtXY@ ök - 
SFX ó ök özgethetõ/ÐÓ×BVLjcGRX ök - 
SFX ó ök özgethetett/X ök - 
SFX ó ök özgethet/Ee%X ök - 
SFX ó ök özgetett/nÓ×BVLjcGRX%t ök - 
SFX ó ök özgetett/X ök - 
SFX ó ök özget/Ee%X ök - 
SFX ó ök özetlenség/nÓ×BVLjcRXY@ ök - 
SFX ó ök özetlen/nÓ×BVLjcGRtX% ök - 
SFX ó ök özendõ/ÞÔØCWMjcHRX% ök - 
SFX ó ök öz/EeX% ök - 
SFX ó ök ösödöttség/nÓ×BVLjcTtXY@ ök - 
SFX ó ök ösödött/ÝÔØBVLjcHRtXN% ök - 
SFX ó ök ösödött/X ök - 
SFX ó ök ösödõ/ÐÓ×BVLjcGRX ök - 
SFX ó ök ösödésileg ök - 
SFX ó ök ösödési/ÐÓ×VLjcGRx!" ök - 
SFX ó ök ösödés/nÓ×BVLjcXTtY@ ök - 
SFX ó ök ösödik/Pp%X ök - 
SFX ó ök ösödhetett/X ök - 
SFX ó ök ösödhet/Ee%X ök - 
SFX ó ök ösödgethetett/X ök - 
SFX ó ök ösödgethet/Ee%X ök - 
SFX ó ök ösödgetett/X ök - 
SFX ó ök ösödget/Ee%X ök - 
SFX ó ök ösítõ/ÐÓ×BVLjcGRXY@ ök - 
SFX ó ök ösítésileg ök - 
SFX ó ök ösítési/ÐÓ×VLjcGRx!" ök - 
SFX ó ök ösítés/nÓ×BVLjcXTtY@ ök - 
SFX ó ök ösíttetõ/ÐÓ×BVLjcGRX ök - 
SFX ó ök ösíttetésileg ök - 
SFX ó ök ösíttetési/ÐÓ×VLjcGRx!" ök - 
SFX ó ök ösíttetés/nÓ×BVLjcXTtY@ ök - 
SFX ó ök ösíttethet/Ee%X ök - 
SFX ó ök ösíttetett/nÓ×BVLjcGRtX% ök - 
SFX ó ök ösíttetett/X ök - 
SFX ó ök ösíttetendõ/ÐÓ×BVLjcGRX% ök - 
SFX ó ök ösíttet/EeX% ök - 
SFX ó ök ösíthetõség/nÓ×BVLjcTtXY@ ök - 
SFX ó ök ösíthetõ/ÐÓ×BVLjcGRX ök - 
SFX ó ök ösíthetett/nÓ×BVLjcGRX%t ök - 
SFX ó ök ösíthetett/X ök - 
SFX ó ök ösíthetetlenségileg ök - 
SFX ó ök ösíthetetlenségi/ÐÓ×VLjcGRx!" ök - 
SFX ó ök ösíthetetlenség/nÓ×BVLjcTtXY@ ök - 
SFX ó ök ösíthetetlen/nÓ×BVLjcGRtX% ök - 
SFX ó ök ösíthet/Ee%X ök - 
SFX ó ök ösítgetõ/ÐÓ×BVLjcGRX ök - 
SFX ó ök ösítgetés/nÓ×BVLjcXTt ök - 
SFX ó ök ösítgethetõség/nÓ×BVLjcTtX ök - 
SFX ó ök ösítgethetõ/ÐÓ×BVLjcGRX ök - 
SFX ó ök ösítgethetett/X ök - 
SFX ó ök ösítgethet/Ee%X ök - 
SFX ó ök ösítgetett/nÓ×BVLjcGRX%t ök - 
SFX ó ök ösítgetett/X ök - 
SFX ó ök ösítget/Ee%X ök - 
SFX ó ök ösítettségileg ök - 
SFX ó ök ösítettségi/ÐÓ×VLjcGRx!" ök - 
SFX ó ök ösítettség/nÓ×BVLjcTtXY@ ök - 
SFX ó ök ösített/nÓ×BVLjcGRtX% ök - 
SFX ó ök ösített/X ök - 
SFX ó ök ösítetlenségileg ök - 
SFX ó ök ösítetlenségi/ÐÓ×VLjcGRx!" ök - 
SFX ó ök ösítetlenség/nÓ×BVLjcRXY@ ök - 
SFX ó ök ösítetlen/nÓ×BVLjcGRtX% ök - 
SFX ó ök ösítendõ/ÐÓ×BVLjcGRX% ök - 
SFX ó ök ösít/EeX% ök - 
SFX ó ok ozó/ÏÒÖAUKicFQXY@ ok - 
SFX ó ok ozásilag ok - 
SFX ó ok ozási/ÏÒÖUKicFQx!" ok - 
SFX ó ok ozás/mÒÖAUKicXSsY@ ok - 
SFX ó ok oztató/ÏÒÖAUKicFQXY@ ok - 
SFX ó ok oztatás/mÒÖAUKicXSsY@ ok - 
SFX ó ok oztatott/mÒAU$icFQsX% ok - 
SFX ó ok oztatott/X ok - 
SFX ó ok oztatandó/ÏÒÖAUKicFQX% ok - 
SFX ó ok oztat/OoX% ok - 
SFX ó ok ozottság/mÒÖAUKicSsXY@ ok - 
SFX ó ok ozott/mÒAU$icFQsX% ok - 
SFX ó ok ozott/X ok - 
SFX ó ok ozik/OoX% ok - 
SFX ó ok ozhatóság/mÒÖAUKicSsXY@ ok - 
SFX ó ok ozható/ÏÒÖAUKicFQX ok - 
SFX ó ok ozhatott/X ok - 
SFX ó ok ozhatatlanság/mÒÖAUKicSsXY@ ok - 
SFX ó ok ozhatatlan/mÒÖAUKicFQsX.% ok - 
SFX ó ok ozhat/Oo%X ok - 
SFX ó ok ozgató/ÏÒÖAUKicFQX ok - 
SFX ó ok ozgatás/mÒÖAUKicXSsY@ ok - 
SFX ó ok ozgatott/mÒAUKicFQX%s ok - 
SFX ó ok ozgatott/X ok - 
SFX ó ok ozgathatóság/mÒÖAUKicSsXY@ ok - 
SFX ó ok ozgatható/ÏÒÖAUKicFQX ok - 
SFX ó ok ozgathatott/X ok - 
SFX ó ok ozgathat/Oo%X ok - 
SFX ó ok ozgat/Oo%X ok - 
SFX ó ok ozatlanság/mÒÖAUKicQXY@ ok - 
SFX ó ok ozatlan/mÒÖAUKicFQsX% ok - 
SFX ó ok ozandó/ÏÒÖAUKicFQX% ok - 
SFX ó ok oz/OoX% ok - 
SFX ó ok osító/ÏÒÖAUKicFQXY@ ok - 
SFX ó ok osításilag ok - 
SFX ó ok osítási/ÏÒÖUKicFQx!" ok - 
SFX ó ok osítás/mÒÖAUKicXSsY@ ok - 
SFX ó ok osíttató/ÏÒÖAUKicFQX ok - 
SFX ó ok osíttatásilag ok - 
SFX ó ok osíttatási/ÏÒÖUKicFQx!" ok - 
SFX ó ok osíttatás/mÒÖAUKicXSsY@ ok - 
SFX ó ok osíttatott/mÒAU$icFQsX% ok - 
SFX ó ok osíttatott/X ok - 
SFX ó ok osíttathat/Oo%X ok - 
SFX ó ok osíttatandó/ÏÒÖAUKicFQX% ok - 
SFX ó ok osíttat/OoX% ok - 
SFX ó ok osítottságilag ok - 
SFX ó ok osítottsági/ÏÒÖUKicFQx!" ok - 
SFX ó ok osítottság/mÒÖAUKicSsXY@ ok - 
SFX ó ok osított/mÒAU$icFQsX% ok - 
SFX ó ok osított/X ok - 
SFX ó ok osíthatóság/mÒÖAUKicSsXY@ ok - 
SFX ó ok osítható/ÏÒÖAUKicFQX ok - 
SFX ó ok osíthatott/mÒAUKicFQX%s ok - 
SFX ó ok osíthatott/X ok - 
SFX ó ok osíthatatlanságilag ok - 
SFX ó ok osíthatatlansági/ÏÒÖUKicFQx!" ok - 
SFX ó ok osíthatatlanság/mÒÖAUKicSsXY@ ok - 
SFX ó ok osíthatatlan/mÒÖAUKicFQsX% ok - 
SFX ó ok osíthat/Oo%X ok - 
SFX ó ok osítgató/ÏÒÖAUKicFQX ok - 
SFX ó ok osítgatás/mÒÖAUKicXSs ok - 
SFX ó ok osítgatott/mÒAUKicFQX%s ok - 
SFX ó ok osítgatott/X ok - 
SFX ó ok osítgathatóság/mÒÖAUKicSsX ok - 
SFX ó ok osítgatható/ÏÒÖAUKicFQX ok - 
SFX ó ok osítgathatott/X ok - 
SFX ó ok osítgathat/Oo%X ok - 
SFX ó ok osítgat/Oo%X ok - 
SFX ó ok osítatlanságilag ok - 
SFX ó ok osítatlansági/ÏÒÖUKicFQx!" ok - 
SFX ó ok osítatlanság/mÒÖAUKicQXY@ ok - 
SFX ó ok osítatlan/mÒÖAUKicFQsX% ok - 
SFX ó ok osítandó/ÏÒÖAUKicFQX% ok - 
SFX ó ok osít/OoX% ok - 
SFX ó ok osodó/ÏÒÖAUKicFQX ok - 
SFX ó ok osodásilag ok - 
SFX ó ok osodási/ÏÒÖUKicFQx!" ok - 
SFX ó ok osodás/mÒÖAUKicXSsY@ ok - 
SFX ó ok osodottság/mÒÖAUKicSsXY@ ok - 
SFX ó ok osodott/mÒAU$icFQsX% ok - 
SFX ó ok osodott/X ok - 
SFX ó ok osodik/Oo%X ok - 
SFX ó ok osodhatott/X ok - 
SFX ó ok osodhat/Oo%X ok - 
SFX ó ok osodgatott/X ok - 
SFX ó ok osodgathatott/X ok - 
SFX ó ok osodgathat/Oo%X ok - 
SFX ó ok osodgat/Oo%X ok - 
SFX ó ek ezõ/ÐÓ×BVLjcGRXY@ ek - 
SFX ó ek ezésileg ek - 
SFX ó ek ezési/ÐÓ×VLjcGRx!" ek - 
SFX ó ek ezés/nÓ×BVLjcXTtY@ ek - 
SFX ó ek eztetõ/ÐÓ×BVLjcGRXY@ ek - 
SFX ó ek eztetés/nÓ×BVLjcXTtY@ ek - 
SFX ó ek eztetett/nÓ×BVLjcGRtX% ek - 
SFX ó ek eztetett/X ek - 
SFX ó ek eztetendõ/ÐÓ×BVLjcGRX% ek - 
SFX ó ek eztet/EeX% ek - 
SFX ó ek ezik/EeX% ek - 
SFX ó ek ezhetõség/nÓ×BVLjcTtXY@ ek - 
SFX ó ek ezhetõ/ÐÓ×BVLjcGRX ek - 
SFX ó ek ezhetett/X ek - 
SFX ó ek ezhetetlenség/nÓ×BVLjcTtXY@ ek - 
SFX ó ek ezhetetlen/nÓ×BVLjcGRtX.% ek - 
SFX ó ek ezhet/Ee%X ek - 
SFX ó ek ezgetõ/ÐÓ×BVLjcGRX ek - 
SFX ó ek ezgetés/nÓ×BVLjcXTtY@ ek - 
SFX ó ek ezgethetõség/nÓ×BVLjcTtXY@ ek - 
SFX ó ek ezgethetõ/ÐÓ×BVLjcGRX ek - 
SFX ó ek ezgethetett/X ek - 
SFX ó ek ezgethet/Ee%X ek - 
SFX ó ek ezgetett/nÓ×BVLjcGRX%t ek - 
SFX ó ek ezgetett/X ek - 
SFX ó ek ezget/Ee%X ek - 
SFX ó ek ezettség/nÓ×BVLjcTtXY@ ek - 
SFX ó ek ezett/nÓ×BVLjcGRtX% ek - 
SFX ó ek ezett/X ek - 
SFX ó ek ezetlenség/nÓ×BVLjcRXY@ ek - 
SFX ó ek ezetlen/nÓ×BVLjcGRtX% ek - 
SFX ó ek ezendõ/ÐÓ×BVLjcGRX% ek - 
SFX ó ek ez/EeX% ek - 
SFX ó ek esítõ/ÐÓ×BVLjcGRXY@ ek - 
SFX ó ek esítésileg ek - 
SFX ó ek esítési/ÐÓ×VLjcGRx!" ek - 
SFX ó ek esítés/nÓ×BVLjcXTtY@ ek - 
SFX ó ek esíttetõ/ÐÓ×BVLjcGRX ek - 
SFX ó ek esíttetésileg ek - 
SFX ó ek esíttetési/ÐÓ×VLjcGRx!" ek - 
SFX ó ek esíttetés/nÓ×BVLjcXTtY@ ek - 
SFX ó ek esíttethet/Ee%X ek - 
SFX ó ek esíttetett/nÓ×BVLjcGRtX% ek - 
SFX ó ek esíttetett/X ek - 
SFX ó ek esíttetendõ/ÐÓ×BVLjcGRX% ek - 
SFX ó ek esíttet/EeX% ek - 
SFX ó ek esíthetõség/nÓ×BVLjcTtXY@ ek - 
SFX ó ek esíthetõ/ÐÓ×BVLjcGRX ek - 
SFX ó ek esíthetett/nÓ×BVLjcGRX%t ek - 
SFX ó ek esíthetett/X ek - 
SFX ó ek esíthetetlenségileg ek - 
SFX ó ek esíthetetlenségi/ÐÓ×VLjcGRx!" ek - 
SFX ó ek esíthetetlenség/nÓ×BVLjcTtXY@ ek - 
SFX ó ek esíthetetlen/nÓ×BVLjcGRtX% ek - 
SFX ó ek esíthet/Ee%X ek - 
SFX ó ek esítgetõ/ÐÓ×BVLjcGRX ek - 
SFX ó ek esítgetés/nÓ×BVLjcXTt ek - 
SFX ó ek esítgethetõség/nÓ×BVLjcTtX ek - 
SFX ó ek esítgethetõ/ÐÓ×BVLjcGRX ek - 
SFX ó ek esítgethetett/X ek - 
SFX ó ek esítgethet/Ee%X ek - 
SFX ó ek esítgetett/nÓ×BVLjcGRX%t ek - 
SFX ó ek esítgetett/X ek - 
SFX ó ek esítget/Ee%X ek - 
SFX ó ek esítettségileg ek - 
SFX ó ek esítettségi/ÐÓ×VLjcGRx!" ek - 
SFX ó ek esítettség/nÓ×BVLjcTtXY@ ek - 
SFX ó ek esített/nÓ×BVLjcGRtX% ek - 
SFX ó ek esített/X ek - 
SFX ó ek esítetlenségileg ek - 
SFX ó ek esítetlenségi/ÐÓ×VLjcGRx!" ek - 
SFX ó ek esítetlenség/nÓ×BVLjcRXY@ ek - 
SFX ó ek esítetlen/nÓ×BVLjcGRtX% ek - 
SFX ó ek esítendõ/ÐÓ×BVLjcGRX% ek - 
SFX ó ek esít/EeX% ek - 
SFX ó ek esedõ/ÐÓ×BVLjcGRX ek - 
SFX ó ek esedésileg ek - 
SFX ó ek esedési/ÐÓ×VLjcGRx!" ek - 
SFX ó ek esedés/nÓ×BVLjcXTtY@ ek - 
SFX ó ek esedik/Ee%X ek - 
SFX ó ek esedhetett/X ek - 
SFX ó ek esedhet/Ee%X ek - 
SFX ó ek esedgethetett/X ek - 
SFX ó ek esedgethet/Ee%X ek - 
SFX ó ek esedgetett/X ek - 
SFX ó ek esedget/Ee%X ek - 
SFX ó ek esedettség/nÓ×BVLjcTtXY@ ek - 
SFX ó ek esedett/nÓ×BVLjcGRtX% ek - 
SFX ó ek esedett/X ek - 
SFX ó ak azó/ÏÒÖAUKicFQXY@ ak - 
SFX ó ak azásilag ak - 
SFX ó ak azási/ÏÒÖUKicFQx!" ak - 
SFX ó ak azás/mÒÖAUKicXSsY@ ak - 
SFX ó ak aztató/ÏÒÖAUKicFQXY@ ak - 
SFX ó ak aztatás/mÒÖAUKicXSsY@ ak - 
SFX ó ak aztatott/mÒAU$icFQsX% ak - 
SFX ó ak aztatott/X ak - 
SFX ó ak aztatandó/ÏÒÖAUKicFQX% ak - 
SFX ó ak aztat/OoX% ak - 
SFX ó ak azottság/mÒÖAUKicSsXY@ ak - 
SFX ó ak azott/mÒAU$icFQsX% ak - 
SFX ó ak azott/X ak - 
SFX ó ak azik/OoX% ak - 
SFX ó ak azhatóság/mÒÖAUKicSsXY@ ak - 
SFX ó ak azható/ÏÒÖAUKicFQX ak - 
SFX ó ak azhatott/X ak - 
SFX ó ak azhatatlanság/mÒÖAUKicSsXY@ ak - 
SFX ó ak azhatatlan/mÒÖAUKicFQsX.% ak - 
SFX ó ak azhat/Oo%X ak - 
SFX ó ak azgató/ÏÒÖAUKicFQX ak - 
SFX ó ak azgatás/mÒÖAUKicXSsY@ ak - 
SFX ó ak azgatott/mÒAUKicFQX%s ak - 
SFX ó ak azgatott/X ak - 
SFX ó ak azgathatóság/mÒÖAUKicSsXY@ ak - 
SFX ó ak azgatható/ÏÒÖAUKicFQX ak - 
SFX ó ak azgathatott/X ak - 
SFX ó ak azgathat/Oo%X ak - 
SFX ó ak azgat/Oo%X ak - 
SFX ó ak azatlanság/mÒÖAUKicQXY@ ak - 
SFX ó ak azatlan/mÒÖAUKicFQsX% ak - 
SFX ó ak azandó/ÏÒÖAUKicFQX% ak - 
SFX ó ak az/OoX% ak - 
SFX ó ak asító/ÏÒÖAUKicFQXY@ ak - 
SFX ó ak asításilag ak - 
SFX ó ak asítási/ÏÒÖUKicFQx!" ak - 
SFX ó ak asítás/mÒÖAUKicXSsY@ ak - 
SFX ó ak asíttató/ÏÒÖAUKicFQX ak - 
SFX ó ak asíttatásilag ak - 
SFX ó ak asíttatási/ÏÒÖUKicFQx!" ak - 
SFX ó ak asíttatás/mÒÖAUKicXSsY@ ak - 
SFX ó ak asíttatott/mÒAU$icFQsX% ak - 
SFX ó ak asíttatott/X ak - 
SFX ó ak asíttathat/Oo%X ak - 
SFX ó ak asíttatandó/ÏÒÖAUKicFQX% ak - 
SFX ó ak asíttat/OoX% ak - 
SFX ó ak asítottságilag ak - 
SFX ó ak asítottsági/ÏÒÖUKicFQx!" ak - 
SFX ó ak asítottság/mÒÖAUKicSsXY@ ak - 
SFX ó ak asított/mÒAU$icFQsX% ak - 
SFX ó ak asított/X ak - 
SFX ó ak asíthatóság/mÒÖAUKicSsXY@ ak - 
SFX ó ak asítható/ÏÒÖAUKicFQX ak - 
SFX ó ak asíthatott/mÒAUKicFQX%s ak - 
SFX ó ak asíthatott/X ak - 
SFX ó ak asíthatatlanságilag ak - 
SFX ó ak asíthatatlansági/ÏÒÖUKicFQx!" ak - 
SFX ó ak asíthatatlanság/mÒÖAUKicSsXY@ ak - 
SFX ó ak asíthatatlan/mÒÖAUKicFQsX% ak - 
SFX ó ak asíthat/Oo%X ak - 
SFX ó ak asítgató/ÏÒÖAUKicFQX ak - 
SFX ó ak asítgatás/mÒÖAUKicXSs ak - 
SFX ó ak asítgatott/mÒAUKicFQX%s ak - 
SFX ó ak asítgatott/X ak - 
SFX ó ak asítgathatóság/mÒÖAUKicSsX ak - 
SFX ó ak asítgatható/ÏÒÖAUKicFQX ak - 
SFX ó ak asítgathatott/X ak - 
SFX ó ak asítgathat/Oo%X ak - 
SFX ó ak asítgat/Oo%X ak - 
SFX ó ak asítatlanságilag ak - 
SFX ó ak asítatlansági/ÏÒÖUKicFQx!" ak - 
SFX ó ak asítatlanság/mÒÖAUKicQXY@ ak - 
SFX ó ak asítatlan/mÒÖAUKicFQsX% ak - 
SFX ó ak asítandó/ÏÒÖAUKicFQX% ak - 
SFX ó ak asít/OoX% ak - 
SFX ó ak asodó/ÏÒÖAUKicFQX ak - 
SFX ó ak asodásilag ak - 
SFX ó ak asodási/ÏÒÖUKicFQx!" ak - 
SFX ó ak asodás/mÒÖAUKicXSsY@ ak - 
SFX ó ak asodottság/mÒÖAUKicSsXY@ ak - 
SFX ó ak asodott/mÒAU$icFQsX% ak - 
SFX ó ak asodott/X ak - 
SFX ó ak asodik/Oo%X ak - 
SFX ó ak asodhatott/X ak - 
SFX ó ak asodhat/Oo%X ak - 
SFX ó ak asodgatott/X ak - 
SFX ó ak asodgathatott/X ak - 
SFX ó ak asodgathat/Oo%X ak - 
SFX ó ak asodgat/Oo%X ak - 
SFX í Y 267
SFX í ö õzöttség/nÓ×BVLjcTtXY@ ö - 
SFX í ö õzött/ÝÔØBVLjcHRtXN% ö - 
SFX í ö õzött/X ö - 
SFX í ö õzõ/ÐÓ×BVLjcGRXY@ ö - 
SFX í ö õzésileg ö - 
SFX í ö õzési/ÐÓ×VLjcGRx!" ö - 
SFX í ö õzés/nÓ×BVLjcXTtY@ ö - 
SFX í ö õztetõ/ÐÓ×BVLjcGRXY@ ö - 
SFX í ö õztetés/nÓ×BVLjcXTtY@ ö - 
SFX í ö õztetett/nÓ×BVLjcGRtX% ö - 
SFX í ö õztetett/X ö - 
SFX í ö õztetendõ/ÐÓ×BVLjcGRX% ö - 
SFX í ö õztet/EeX% ö - 
SFX í ö õzik/PpX% ö - 
SFX í ö õzhetõség/nÓ×BVLjcTtXY@ ö - 
SFX í ö õzhetõ/ÐÓ×BVLjcGRX ö - 
SFX í ö õzhetett/X ö - 
SFX í ö õzhetetlenség/nÓ×BVLjcTtXY@ ö - 
SFX í ö õzhetetlen/nÓ×BVLjcGRtX.% ö - 
SFX í ö õzhet/Ee%X ö - 
SFX í ö õzgetõ/ÐÓ×BVLjcGRX ö - 
SFX í ö õzgetés/nÓ×BVLjcXTtY@ ö - 
SFX í ö õzgethetõség/nÓ×BVLjcTtXY@ ö - 
SFX í ö õzgethetõ/ÐÓ×BVLjcGRX ö - 
SFX í ö õzgethetett/X ö - 
SFX í ö õzgethet/Ee%X ö - 
SFX í ö õzgetett/nÓ×BVLjcGRX%t ö - 
SFX í ö õzgetett/X ö - 
SFX í ö õzget/Ee%X ö - 
SFX í ö õzetlenség/nÓ×BVLjcRXY@ ö - 
SFX í ö õzetlen/nÓ×BVLjcGRtX% ö - 
SFX í ö õzendõ/ÞÔØCWMjcHRX% ö - 
SFX í ö õz/EeX% ö - 
SFX í ö õsödöttség/nÓ×BVLjcTtXY@ ö - 
SFX í ö õsödött/ÝÔØBVLjcHRtXN% ö - 
SFX í ö õsödött/X ö - 
SFX í ö õsödõ/ÐÓ×BVLjcGRX ö - 
SFX í ö õsödésileg ö - 
SFX í ö õsödési/ÐÓ×VLjcGRx!" ö - 
SFX í ö õsödés/nÓ×BVLjcXTtY@ ö - 
SFX í ö õsödik/Pp%X ö - 
SFX í ö õsödhetett/X ö - 
SFX í ö õsödhet/Ee%X ö - 
SFX í ö õsödgethetett/X ö - 
SFX í ö õsödgethet/Ee%X ö - 
SFX í ö õsödgetett/X ö - 
SFX í ö õsödget/Ee%X ö - 
SFX í ö õsítõ/ÐÓ×BVLjcGRXY@ ö - 
SFX í ö õsítésileg ö - 
SFX í ö õsítési/ÐÓ×VLjcGRx!" ö - 
SFX í ö õsítés/nÓ×BVLjcXTtY@ ö - 
SFX í ö õsíttetõ/ÐÓ×BVLjcGRX ö - 
SFX í ö õsíttetésileg ö - 
SFX í ö õsíttetési/ÐÓ×VLjcGRx!" ö - 
SFX í ö õsíttetés/nÓ×BVLjcXTtY@ ö - 
SFX í ö õsíttethet/Ee%X ö - 
SFX í ö õsíttetett/nÓ×BVLjcGRtX% ö - 
SFX í ö õsíttetett/X ö - 
SFX í ö õsíttetendõ/ÐÓ×BVLjcGRX% ö - 
SFX í ö õsíttet/EeX% ö - 
SFX í ö õsíthetõség/nÓ×BVLjcTtXY@ ö - 
SFX í ö õsíthetõ/ÐÓ×BVLjcGRX ö - 
SFX í ö õsíthetett/nÓ×BVLjcGRX%t ö - 
SFX í ö õsíthetett/X ö - 
SFX í ö õsíthetetlenségileg ö - 
SFX í ö õsíthetetlenségi/ÐÓ×VLjcGRx!" ö - 
SFX í ö õsíthetetlenség/nÓ×BVLjcTtXY@ ö - 
SFX í ö õsíthetetlen/nÓ×BVLjcGRtX% ö - 
SFX í ö õsíthet/Ee%X ö - 
SFX í ö õsítgetõ/ÐÓ×BVLjcGRX ö - 
SFX í ö õsítgetés/nÓ×BVLjcXTt ö - 
SFX í ö õsítgethetõség/nÓ×BVLjcTtX ö - 
SFX í ö õsítgethetõ/ÐÓ×BVLjcGRX ö - 
SFX í ö õsítgethetett/X ö - 
SFX í ö õsítgethet/Ee%X ö - 
SFX í ö õsítgetett/nÓ×BVLjcGRX%t ö - 
SFX í ö õsítgetett/X ö - 
SFX í ö õsítget/Ee%X ö - 
SFX í ö õsítettségileg ö - 
SFX í ö õsítettségi/ÐÓ×VLjcGRx!" ö - 
SFX í ö õsítettség/nÓ×BVLjcTtXY@ ö - 
SFX í ö õsített/nÓ×BVLjcGRtX% ö - 
SFX í ö õsített/X ö - 
SFX í ö õsítetlenségileg ö - 
SFX í ö õsítetlenségi/ÐÓ×VLjcGRx!" ö - 
SFX í ö õsítetlenség/nÓ×BVLjcRXY@ ö - 
SFX í ö õsítetlen/nÓ×BVLjcGRtX% ö - 
SFX í ö õsítendõ/ÐÓ×BVLjcGRX% ö - 
SFX í ö õsít/EeX% ö - 
SFX í 0 özöttség/nÓ×BVLjcTtXY@ [^aáeéiíoóöõuúüû] - 
SFX í 0 özött/ÝÔØBVLjcHRtXN% [^aáeéiíoóöõuúüû] - 
SFX í 0 özött/X [^aáeéiíoóöõuúüû] - 
SFX í 0 özõ/ÐÓ×BVLjcGRXY@ [^aáeéiíoóöõuúüû] - 
SFX í 0 özésileg [^aáeéiíoóöõuúüû] - 
SFX í 0 özési/ÐÓ×VLjcGRx!" [^aáeéiíoóöõuúüû] - 
SFX í 0 özés/nÓ×BVLjcXTtY@ [^aáeéiíoóöõuúüû] - 
SFX í 0 öztetõ/ÐÓ×BVLjcGRXY@ [^aáeéiíoóöõuúüû] - 
SFX í 0 öztetés/nÓ×BVLjcXTtY@ [^aáeéiíoóöõuúüû] - 
SFX í 0 öztetett/nÓ×BVLjcGRtX% [^aáeéiíoóöõuúüû] - 
SFX í 0 öztetett/X [^aáeéiíoóöõuúüû] - 
SFX í 0 öztetendõ/ÐÓ×BVLjcGRX% [^aáeéiíoóöõuúüû] - 
SFX í 0 öztet/EeX% [^aáeéiíoóöõuúüû] - 
SFX í 0 özik/PpX% [^aáeéiíoóöõuúüû] - 
SFX í 0 özhetõség/nÓ×BVLjcTtXY@ [^aáeéiíoóöõuúüû] - 
SFX í 0 özhetõ/ÐÓ×BVLjcGRX [^aáeéiíoóöõuúüû] - 
SFX í 0 özhetett/X [^aáeéiíoóöõuúüû] - 
SFX í 0 özhetetlenség/nÓ×BVLjcTtXY@ [^aáeéiíoóöõuúüû] - 
SFX í 0 özhetetlen/nÓ×BVLjcGRtX.% [^aáeéiíoóöõuúüû] - 
SFX í 0 özhet/Ee%X [^aáeéiíoóöõuúüû] - 
SFX í 0 özgetõ/ÐÓ×BVLjcGRX [^aáeéiíoóöõuúüû] - 
SFX í 0 özgetés/nÓ×BVLjcXTtY@ [^aáeéiíoóöõuúüû] - 
SFX í 0 özgethetõség/nÓ×BVLjcTtXY@ [^aáeéiíoóöõuúüû] - 
SFX í 0 özgethetõ/ÐÓ×BVLjcGRX [^aáeéiíoóöõuúüû] - 
SFX í 0 özgethetett/X [^aáeéiíoóöõuúüû] - 
SFX í 0 özgethet/Ee%X [^aáeéiíoóöõuúüû] - 
SFX í 0 özgetett/nÓ×BVLjcGRX%t [^aáeéiíoóöõuúüû] - 
SFX í 0 özgetett/X [^aáeéiíoóöõuúüû] - 
SFX í 0 özget/Ee%X [^aáeéiíoóöõuúüû] - 
SFX í 0 özetlenség/nÓ×BVLjcRXY@ [^aáeéiíoóöõuúüû] - 
SFX í 0 özetlen/nÓ×BVLjcGRtX% [^aáeéiíoóöõuúüû] - 
SFX í 0 özendõ/ÞÔØCWMjcHRX% [^aáeéiíoóöõuúüû] - 
SFX í 0 öz/EeX% [^aáeéiíoóöõuúüû] - 
SFX í 0 ösödöttség/nÓ×BVLjcTtXY@ [^aáeéiíoóöõuúüû] - 
SFX í 0 ösödött/ÝÔØBVLjcHRtXN% [^aáeéiíoóöõuúüû] - 
SFX í 0 ösödött/X [^aáeéiíoóöõuúüû] - 
SFX í 0 ösödõ/ÐÓ×BVLjcGRX [^aáeéiíoóöõuúüû] - 
SFX í 0 ösödésileg [^aáeéiíoóöõuúüû] - 
SFX í 0 ösödési/ÐÓ×VLjcGRx!" [^aáeéiíoóöõuúüû] - 
SFX í 0 ösödés/nÓ×BVLjcXTtY@ [^aáeéiíoóöõuúüû] - 
SFX í 0 ösödik/Pp%X [^aáeéiíoóöõuúüû] - 
SFX í 0 ösödhetett/X [^aáeéiíoóöõuúüû] - 
SFX í 0 ösödhet/Ee%X [^aáeéiíoóöõuúüû] - 
SFX í 0 ösödgethetett/X [^aáeéiíoóöõuúüû] - 
SFX í 0 ösödgethet/Ee%X [^aáeéiíoóöõuúüû] - 
SFX í 0 ösödgetett/X [^aáeéiíoóöõuúüû] - 
SFX í 0 ösödget/Ee%X [^aáeéiíoóöõuúüû] - 
SFX í 0 ösítõ/ÐÓ×BVLjcGRXY@ [^aáeéiíoóöõuúüû] - 
SFX í 0 ösítésileg [^aáeéiíoóöõuúüû] - 
SFX í 0 ösítési/ÐÓ×VLjcGRx!" [^aáeéiíoóöõuúüû] - 
SFX í 0 ösítés/nÓ×BVLjcXTtY@ [^aáeéiíoóöõuúüû] - 
SFX í 0 ösíttetõ/ÐÓ×BVLjcGRX [^aáeéiíoóöõuúüû] - 
SFX í 0 ösíttetésileg [^aáeéiíoóöõuúüû] - 
SFX í 0 ösíttetési/ÐÓ×VLjcGRx!" [^aáeéiíoóöõuúüû] - 
SFX í 0 ösíttetés/nÓ×BVLjcXTtY@ [^aáeéiíoóöõuúüû] - 
SFX í 0 ösíttethet/Ee%X [^aáeéiíoóöõuúüû] - 
SFX í 0 ösíttetett/nÓ×BVLjcGRtX% [^aáeéiíoóöõuúüû] - 
SFX í 0 ösíttetett/X [^aáeéiíoóöõuúüû] - 
SFX í 0 ösíttetendõ/ÐÓ×BVLjcGRX% [^aáeéiíoóöõuúüû] - 
SFX í 0 ösíttet/EeX% [^aáeéiíoóöõuúüû] - 
SFX í 0 ösíthetõség/nÓ×BVLjcTtXY@ [^aáeéiíoóöõuúüû] - 
SFX í 0 ösíthetõ/ÐÓ×BVLjcGRX [^aáeéiíoóöõuúüû] - 
SFX í 0 ösíthetett/nÓ×BVLjcGRX%t [^aáeéiíoóöõuúüû] - 
SFX í 0 ösíthetett/X [^aáeéiíoóöõuúüû] - 
SFX í 0 ösíthetetlenségileg [^aáeéiíoóöõuúüû] - 
SFX í 0 ösíthetetlenségi/ÐÓ×VLjcGRx!" [^aáeéiíoóöõuúüû] - 
SFX í 0 ösíthetetlenség/nÓ×BVLjcTtXY@ [^aáeéiíoóöõuúüû] - 
SFX í 0 ösíthetetlen/nÓ×BVLjcGRtX% [^aáeéiíoóöõuúüû] - 
SFX í 0 ösíthet/Ee%X [^aáeéiíoóöõuúüû] - 
SFX í 0 ösítgetõ/ÐÓ×BVLjcGRX [^aáeéiíoóöõuúüû] - 
SFX í 0 ösítgetés/nÓ×BVLjcXTt [^aáeéiíoóöõuúüû] - 
SFX í 0 ösítgethetõség/nÓ×BVLjcTtX [^aáeéiíoóöõuúüû] - 
SFX í 0 ösítgethetõ/ÐÓ×BVLjcGRX [^aáeéiíoóöõuúüû] - 
SFX í 0 ösítgethetett/X [^aáeéiíoóöõuúüû] - 
SFX í 0 ösítgethet/Ee%X [^aáeéiíoóöõuúüû] - 
SFX í 0 ösítgetett/nÓ×BVLjcGRX%t [^aáeéiíoóöõuúüû] - 
SFX í 0 ösítgetett/X [^aáeéiíoóöõuúüû] - 
SFX í 0 ösítget/Ee%X [^aáeéiíoóöõuúüû] - 
SFX í 0 ösítettségileg [^aáeéiíoóöõuúüû] - 
SFX í 0 ösítettségi/ÐÓ×VLjcGRx!" [^aáeéiíoóöõuúüû] - 
SFX í 0 ösítettség/nÓ×BVLjcTtXY@ [^aáeéiíoóöõuúüû] - 
SFX í 0 ösített/nÓ×BVLjcGRtX% [^aáeéiíoóöõuúüû] - 
SFX í 0 ösített/X [^aáeéiíoóöõuúüû] - 
SFX í 0 ösítetlenségileg [^aáeéiíoóöõuúüû] - 
SFX í 0 ösítetlenségi/ÐÓ×VLjcGRx!" [^aáeéiíoóöõuúüû] - 
SFX í 0 ösítetlenség/nÓ×BVLjcRXY@ [^aáeéiíoóöõuúüû] - 
SFX í 0 ösítetlen/nÓ×BVLjcGRtX% [^aáeéiíoóöõuúüû] - 
SFX í 0 ösítendõ/ÐÓ×BVLjcGRX% [^aáeéiíoóöõuúüû] - 
SFX í 0 ösít/EeX% [^aáeéiíoóöõuúüû] - 
SFX í 0 zöttség/nÓ×BVLjcTtXY@ [áéiíoóõuúüû-] - 
SFX í 0 zött/ÝÔØBVLjcHRtXN% [áéiíoóõuúüû-] - 
SFX í 0 zött/X [áéiíoóõuúüû-] - 
SFX í 0 zõ/ÐÓ×BVLjcGRXY@ [áéiíoóõuúüû-] - 
SFX í 0 zésileg [áéiíoóõuúüû-] - 
SFX í 0 zési/ÐÓ×VLjcGRx!" [áéiíoóõuúüû-] - 
SFX í 0 zés/nÓ×BVLjcXTtY@ [áéiíoóõuúüû-] - 
SFX í 0 ztetõ/ÐÓ×BVLjcGRXY@ [áéiíoóõuúüû-] - 
SFX í 0 ztetés/nÓ×BVLjcXTtY@ [áéiíoóõuúüû-] - 
SFX í 0 ztetett/nÓ×BVLjcGRtX% [áéiíoóõuúüû-] - 
SFX í 0 ztetett/X [áéiíoóõuúüû-] - 
SFX í 0 ztetendõ/ÐÓ×BVLjcGRX% [áéiíoóõuúüû-] - 
SFX í 0 ztet/EeX% [áéiíoóõuúüû-] - 
SFX í 0 zik/PpX% [áéiíoóõuúüû-] - 
SFX í 0 zhetõség/nÓ×BVLjcTtXY@ [áéiíoóõuúüû-] - 
SFX í 0 zhetõ/ÐÓ×BVLjcGRX [áéiíoóõuúüû-] - 
SFX í 0 zhetett/X [áéiíoóõuúüû-] - 
SFX í 0 zhetetlenség/nÓ×BVLjcTtXY@ [áéiíoóõuúüû-] - 
SFX í 0 zhetetlen/nÓ×BVLjcGRtX.% [áéiíoóõuúüû-] - 
SFX í 0 zhet/Ee%X [áéiíoóõuúüû-] - 
SFX í 0 zgetõ/ÐÓ×BVLjcGRX [áéiíoóõuúüû-] - 
SFX í 0 zgetés/nÓ×BVLjcXTtY@ [áéiíoóõuúüû-] - 
SFX í 0 zgethetõség/nÓ×BVLjcTtXY@ [áéiíoóõuúüû-] - 
SFX í 0 zgethetõ/ÐÓ×BVLjcGRX [áéiíoóõuúüû-] - 
SFX í 0 zgethetett/X [áéiíoóõuúüû-] - 
SFX í 0 zgethet/Ee%X [áéiíoóõuúüû-] - 
SFX í 0 zgetett/nÓ×BVLjcGRX%t [áéiíoóõuúüû-] - 
SFX í 0 zgetett/X [áéiíoóõuúüû-] - 
SFX í 0 zget/Ee%X [áéiíoóõuúüû-] - 
SFX í 0 zetlenség/nÓ×BVLjcRXY@ [áéiíoóõuúüû-] - 
SFX í 0 zetlen/nÓ×BVLjcGRtX% [áéiíoóõuúüû-] - 
SFX í 0 zendõ/ÞÔØCWMjcHRX% [áéiíoóõuúüû-] - 
SFX í 0 z/EeX% [áéiíoóõuúüû-] - 
SFX í 0 södöttség/nÓ×BVLjcTtXY@ [áéiíoóõuúüû-] - 
SFX í 0 södött/ÝÔØBVLjcHRtXN% [áéiíoóõuúüû-] - 
SFX í 0 södött/X [áéiíoóõuúüû-] - 
SFX í 0 södõ/ÐÓ×BVLjcGRX [áéiíoóõuúüû-] - 
SFX í 0 södésileg [áéiíoóõuúüû-] - 
SFX í 0 södési/ÐÓ×VLjcGRx!" [áéiíoóõuúüû-] - 
SFX í 0 södés/nÓ×BVLjcXTtY@ [áéiíoóõuúüû-] - 
SFX í 0 södik/Pp%X [áéiíoóõuúüû-] - 
SFX í 0 södhetett/X [áéiíoóõuúüû-] - 
SFX í 0 södhet/Ee%X [áéiíoóõuúüû-] - 
SFX í 0 södgethetett/X [áéiíoóõuúüû-] - 
SFX í 0 södgethet/Ee%X [áéiíoóõuúüû-] - 
SFX í 0 södgetett/X [áéiíoóõuúüû-] - 
SFX í 0 södget/Ee%X [áéiíoóõuúüû-] - 
SFX í 0 sítõ/ÐÓ×BVLjcGRXY@ [áéiíoóõuúüû-] - 
SFX í 0 sítésileg [áéiíoóõuúüû-] - 
SFX í 0 sítési/ÐÓ×VLjcGRx!" [áéiíoóõuúüû-] - 
SFX í 0 sítés/nÓ×BVLjcXTtY@ [áéiíoóõuúüû-] - 
SFX í 0 síttetõ/ÐÓ×BVLjcGRX [áéiíoóõuúüû-] - 
SFX í 0 síttetésileg [áéiíoóõuúüû-] - 
SFX í 0 síttetési/ÐÓ×VLjcGRx!" [áéiíoóõuúüû-] - 
SFX í 0 síttetés/nÓ×BVLjcXTtY@ [áéiíoóõuúüû-] - 
SFX í 0 síttethet/Ee%X [áéiíoóõuúüû-] - 
SFX í 0 síttetett/nÓ×BVLjcGRtX% [áéiíoóõuúüû-] - 
SFX í 0 síttetett/X [áéiíoóõuúüû-] - 
SFX í 0 síttetendõ/ÐÓ×BVLjcGRX% [áéiíoóõuúüû-] - 
SFX í 0 síttet/EeX% [áéiíoóõuúüû-] - 
SFX í 0 síthetõség/nÓ×BVLjcTtXY@ [áéiíoóõuúüû-] - 
SFX í 0 síthetõ/ÐÓ×BVLjcGRX [áéiíoóõuúüû-] - 
SFX í 0 síthetett/nÓ×BVLjcGRX%t [áéiíoóõuúüû-] - 
SFX í 0 síthetett/X [áéiíoóõuúüû-] - 
SFX í 0 síthetetlenségileg [áéiíoóõuúüû-] - 
SFX í 0 síthetetlenségi/ÐÓ×VLjcGRx!" [áéiíoóõuúüû-] - 
SFX í 0 síthetetlenség/nÓ×BVLjcTtXY@ [áéiíoóõuúüû-] - 
SFX í 0 síthetetlen/nÓ×BVLjcGRtX% [áéiíoóõuúüû-] - 
SFX í 0 síthet/Ee%X [áéiíoóõuúüû-] - 
SFX í 0 sítgetõ/ÐÓ×BVLjcGRX [áéiíoóõuúüû-] - 
SFX í 0 sítgetés/nÓ×BVLjcXTt [áéiíoóõuúüû-] - 
SFX í 0 sítgethetõség/nÓ×BVLjcTtX [áéiíoóõuúüû-] - 
SFX í 0 sítgethetõ/ÐÓ×BVLjcGRX [áéiíoóõuúüû-] - 
SFX í 0 sítgethetett/X [áéiíoóõuúüû-] - 
SFX í 0 sítgethet/Ee%X [áéiíoóõuúüû-] - 
SFX í 0 sítgetett/nÓ×BVLjcGRX%t [áéiíoóõuúüû-] - 
SFX í 0 sítgetett/X [áéiíoóõuúüû-] - 
SFX í 0 sítget/Ee%X [áéiíoóõuúüû-] - 
SFX í 0 sítettségileg [áéiíoóõuúüû-] - 
SFX í 0 sítettségi/ÐÓ×VLjcGRx!" [áéiíoóõuúüû-] - 
SFX í 0 sítettség/nÓ×BVLjcTtXY@ [áéiíoóõuúüû-] - 
SFX í 0 sített/nÓ×BVLjcGRtX% [áéiíoóõuúüû-] - 
SFX í 0 sített/X [áéiíoóõuúüû-] - 
SFX í 0 sítetlenségileg [áéiíoóõuúüû-] - 
SFX í 0 sítetlenségi/ÐÓ×VLjcGRx!" [áéiíoóõuúüû-] - 
SFX í 0 sítetlenség/nÓ×BVLjcRXY@ [áéiíoóõuúüû-] - 
SFX í 0 sítetlen/nÓ×BVLjcGRtX% [áéiíoóõuúüû-] - 
SFX í 0 sítendõ/ÐÓ×BVLjcGRX% [áéiíoóõuúüû-] - 
SFX í 0 sít/EeX% [áéiíoóõuúüû-] - 
SFX é Y 356
SFX é e ézõ/ÐÓ×BVLjcGRXY@ [^ae]e - 
SFX é e ézésileg [^ae]e - 
SFX é e ézési/ÐÓ×VLjcGRx!" [^ae]e - 
SFX é e ézés/nÓ×BVLjcXTtY@ [^ae]e - 
SFX é e éztetõ/ÐÓ×BVLjcGRXY@ [^ae]e - 
SFX é e éztetés/nÓ×BVLjcXTtY@ [^ae]e - 
SFX é e éztetett/nÓ×BVLjcGRtX% [^ae]e - 
SFX é e éztetett/X [^ae]e - 
SFX é e éztetendõ/ÐÓ×BVLjcGRX% [^ae]e - 
SFX é e éztet/EeX% [^ae]e - 
SFX é e ézik/EeX% [^ae]e - 
SFX é e ézhetõség/nÓ×BVLjcTtXY@ [^ae]e - 
SFX é e ézhetõ/ÐÓ×BVLjcGRX [^ae]e - 
SFX é e ézhetett/X [^ae]e - 
SFX é e ézhetetlenség/nÓ×BVLjcTtXY@ [^ae]e - 
SFX é e ézhetetlen/nÓ×BVLjcGRtX.% [^ae]e - 
SFX é e ézhet/Ee%X [^ae]e - 
SFX é e ézgetõ/ÐÓ×BVLjcGRX [^ae]e - 
SFX é e ézgetés/nÓ×BVLjcXTtY@ [^ae]e - 
SFX é e ézgethetõség/nÓ×BVLjcTtXY@ [^ae]e - 
SFX é e ézgethetõ/ÐÓ×BVLjcGRX [^ae]e - 
SFX é e ézgethetett/X [^ae]e - 
SFX é e ézgethet/Ee%X [^ae]e - 
SFX é e ézgetett/nÓ×BVLjcGRX%t [^ae]e - 
SFX é e ézgetett/X [^ae]e - 
SFX é e ézget/Ee%X [^ae]e - 
SFX é e ézettség/nÓ×BVLjcTtXY@ [^ae]e - 
SFX é e ézett/nÓ×BVLjcGRtX% [^ae]e - 
SFX é e ézett/X [^ae]e - 
SFX é e ézetlenség/nÓ×BVLjcRXY@ [^ae]e - 
SFX é e ézetlen/nÓ×BVLjcGRtX% [^ae]e - 
SFX é e ézendõ/ÐÓ×BVLjcGRX% [^ae]e - 
SFX é e éz/EeX% [^ae]e - 
SFX é e ésítõ/ÐÓ×BVLjcGRXY@ [^ae]e - 
SFX é e ésítésileg [^ae]e - 
SFX é e ésítési/ÐÓ×VLjcGRx!" [^ae]e - 
SFX é e ésítés/nÓ×BVLjcXTtY@ [^ae]e - 
SFX é e ésíttetõ/ÐÓ×BVLjcGRX [^ae]e - 
SFX é e ésíttetésileg [^ae]e - 
SFX é e ésíttetési/ÐÓ×VLjcGRx!" [^ae]e - 
SFX é e ésíttetés/nÓ×BVLjcXTtY@ [^ae]e - 
SFX é e ésíttethet/Ee%X [^ae]e - 
SFX é e ésíttetett/nÓ×BVLjcGRtX% [^ae]e - 
SFX é e ésíttetett/X [^ae]e - 
SFX é e ésíttetendõ/ÐÓ×BVLjcGRX% [^ae]e - 
SFX é e ésíttet/EeX% [^ae]e - 
SFX é e ésíthetõség/nÓ×BVLjcTtXY@ [^ae]e - 
SFX é e ésíthetõ/ÐÓ×BVLjcGRX [^ae]e - 
SFX é e ésíthetett/nÓ×BVLjcGRX%t [^ae]e - 
SFX é e ésíthetett/X [^ae]e - 
SFX é e ésíthetetlenségileg [^ae]e - 
SFX é e ésíthetetlenségi/ÐÓ×VLjcGRx!" [^ae]e - 
SFX é e ésíthetetlenség/nÓ×BVLjcTtXY@ [^ae]e - 
SFX é e ésíthetetlen/nÓ×BVLjcGRtX% [^ae]e - 
SFX é e ésíthet/Ee%X [^ae]e - 
SFX é e ésítgetõ/ÐÓ×BVLjcGRX [^ae]e - 
SFX é e ésítgetés/nÓ×BVLjcXTt [^ae]e - 
SFX é e ésítgethetõség/nÓ×BVLjcTtX [^ae]e - 
SFX é e ésítgethetõ/ÐÓ×BVLjcGRX [^ae]e - 
SFX é e ésítgethetett/X [^ae]e - 
SFX é e ésítgethet/Ee%X [^ae]e - 
SFX é e ésítgetett/nÓ×BVLjcGRX%t [^ae]e - 
SFX é e ésítgetett/X [^ae]e - 
SFX é e ésítget/Ee%X [^ae]e - 
SFX é e ésítettségileg [^ae]e - 
SFX é e ésítettségi/ÐÓ×VLjcGRx!" [^ae]e - 
SFX é e ésítettség/nÓ×BVLjcTtXY@ [^ae]e - 
SFX é e ésített/nÓ×BVLjcGRtX% [^ae]e - 
SFX é e ésített/X [^ae]e - 
SFX é e ésítetlenségileg [^ae]e - 
SFX é e ésítetlenségi/ÐÓ×VLjcGRx!" [^ae]e - 
SFX é e ésítetlenség/nÓ×BVLjcRXY@ [^ae]e - 
SFX é e ésítetlen/nÓ×BVLjcGRtX% [^ae]e - 
SFX é e ésítendõ/ÐÓ×BVLjcGRX% [^ae]e - 
SFX é e ésít/EeX% [^ae]e - 
SFX é e ésedõ/ÐÓ×BVLjcGRX [^ae]e - 
SFX é e ésedésileg [^ae]e - 
SFX é e ésedési/ÐÓ×VLjcGRx!" [^ae]e - 
SFX é e ésedés/nÓ×BVLjcXTtY@ [^ae]e - 
SFX é e ésedik/Ee%X [^ae]e - 
SFX é e ésedhetett/X [^ae]e - 
SFX é e ésedhet/Ee%X [^ae]e - 
SFX é e ésedgethetett/X [^ae]e - 
SFX é e ésedgethet/Ee%X [^ae]e - 
SFX é e ésedgetett/X [^ae]e - 
SFX é e ésedget/Ee%X [^ae]e - 
SFX é e ésedettség/nÓ×BVLjcTtXY@ [^ae]e - 
SFX é e ésedett/nÓ×BVLjcGRtX% [^ae]e - 
SFX é e ésedett/X [^ae]e - 
SFX é 0 zõ/ÐÓ×BVLjcGRXY@ [áéiíoóõuúüû-] - 
SFX é 0 zõ/ÐÓ×BVLjcGRXY@ [ae]e - 
SFX é 0 zésileg [áéiíoóõuúüû-] - 
SFX é 0 zésileg [ae]e - 
SFX é 0 zési/ÐÓ×VLjcGRx!" [áéiíoóõuúüû-] - 
SFX é 0 zési/ÐÓ×VLjcGRx!" [ae]e - 
SFX é 0 zés/nÓ×BVLjcXTtY@ [áéiíoóõuúüû-] - 
SFX é 0 zés/nÓ×BVLjcXTtY@ [ae]e - 
SFX é 0 ztetõ/ÐÓ×BVLjcGRXY@ [áéiíoóõuúüû-] - 
SFX é 0 ztetõ/ÐÓ×BVLjcGRXY@ [ae]e - 
SFX é 0 ztetés/nÓ×BVLjcXTtY@ [áéiíoóõuúüû-] - 
SFX é 0 ztetés/nÓ×BVLjcXTtY@ [ae]e - 
SFX é 0 ztetett/nÓ×BVLjcGRtX% [áéiíoóõuúüû-] - 
SFX é 0 ztetett/X [áéiíoóõuúüû-] - 
SFX é 0 ztetett/nÓ×BVLjcGRtX% [ae]e - 
SFX é 0 ztetett/X [ae]e - 
SFX é 0 ztetendõ/ÐÓ×BVLjcGRX% [áéiíoóõuúüû-] - 
SFX é 0 ztetendõ/ÐÓ×BVLjcGRX% [ae]e - 
SFX é 0 ztet/EeX% [áéiíoóõuúüû-] - 
SFX é 0 ztet/EeX% [ae]e - 
SFX é 0 zik/EeX% [áéiíoóõuúüû-] - 
SFX é 0 zik/EeX% [ae]e - 
SFX é 0 zhetõség/nÓ×BVLjcTtXY@ [áéiíoóõuúüû-] - 
SFX é 0 zhetõség/nÓ×BVLjcTtXY@ [ae]e - 
SFX é 0 zhetõ/ÐÓ×BVLjcGRX [áéiíoóõuúüû-] - 
SFX é 0 zhetõ/ÐÓ×BVLjcGRX [ae]e - 
SFX é 0 zhetett/X [áéiíoóõuúüû-] - 
SFX é 0 zhetett/X [ae]e - 
SFX é 0 zhetetlenség/nÓ×BVLjcTtXY@ [áéiíoóõuúüû-] - 
SFX é 0 zhetetlenség/nÓ×BVLjcTtXY@ [ae]e - 
SFX é 0 zhetetlen/nÓ×BVLjcGRtX.% [áéiíoóõuúüû-] - 
SFX é 0 zhetetlen/nÓ×BVLjcGRtX.% [ae]e - 
SFX é 0 zhet/Ee%X [áéiíoóõuúüû-] - 
SFX é 0 zhet/Ee%X [ae]e - 
SFX é 0 zgetõ/ÐÓ×BVLjcGRX [áéiíoóõuúüû-] - 
SFX é 0 zgetõ/ÐÓ×BVLjcGRX [ae]e - 
SFX é 0 zgetés/nÓ×BVLjcXTtY@ [áéiíoóõuúüû-] - 
SFX é 0 zgetés/nÓ×BVLjcXTtY@ [ae]e - 
SFX é 0 zgethetõség/nÓ×BVLjcTtXY@ [áéiíoóõuúüû-] - 
SFX é 0 zgethetõség/nÓ×BVLjcTtXY@ [ae]e - 
SFX é 0 zgethetõ/ÐÓ×BVLjcGRX [áéiíoóõuúüû-] - 
SFX é 0 zgethetõ/ÐÓ×BVLjcGRX [ae]e - 
SFX é 0 zgethetett/X [áéiíoóõuúüû-] - 
SFX é 0 zgethetett/X [ae]e - 
SFX é 0 zgethet/Ee%X [áéiíoóõuúüû-] - 
SFX é 0 zgethet/Ee%X [ae]e - 
SFX é 0 zgetett/nÓ×BVLjcGRX%t [áéiíoóõuúüû-] - 
SFX é 0 zgetett/X [áéiíoóõuúüû-] - 
SFX é 0 zgetett/nÓ×BVLjcGRX%t [ae]e - 
SFX é 0 zgetett/X [ae]e - 
SFX é 0 zget/Ee%X [áéiíoóõuúüû-] - 
SFX é 0 zget/Ee%X [ae]e - 
SFX é 0 zettség/nÓ×BVLjcTtXY@ [áéiíoóõuúüû-] - 
SFX é 0 zettség/nÓ×BVLjcTtXY@ [ae]e - 
SFX é 0 zett/nÓ×BVLjcGRtX% [áéiíoóõuúüû-] - 
SFX é 0 zett/X [áéiíoóõuúüû-] - 
SFX é 0 zett/nÓ×BVLjcGRtX% [ae]e - 
SFX é 0 zett/X [ae]e - 
SFX é 0 zetlenség/nÓ×BVLjcRXY@ [áéiíoóõuúüû-] - 
SFX é 0 zetlenség/nÓ×BVLjcRXY@ [ae]e - 
SFX é 0 zetlen/nÓ×BVLjcGRtX% [áéiíoóõuúüû-] - 
SFX é 0 zetlen/nÓ×BVLjcGRtX% [ae]e - 
SFX é 0 zendõ/ÐÓ×BVLjcGRX% [áéiíoóõuúüû-] - 
SFX é 0 zendõ/ÐÓ×BVLjcGRX% [ae]e - 
SFX é 0 z/EeX% [áéiíoóõuúüû-] - 
SFX é 0 z/EeX% [ae]e - 
SFX é 0 sítõ/ÐÓ×BVLjcGRXY@ [áéiíoóõuúüû-] - 
SFX é 0 sítõ/ÐÓ×BVLjcGRXY@ [ae]e - 
SFX é 0 sítésileg [áéiíoóõuúüû-] - 
SFX é 0 sítésileg [ae]e - 
SFX é 0 sítési/ÐÓ×VLjcGRx!" [áéiíoóõuúüû-] - 
SFX é 0 sítési/ÐÓ×VLjcGRx!" [ae]e - 
SFX é 0 sítés/nÓ×BVLjcXTtY@ [áéiíoóõuúüû-] - 
SFX é 0 sítés/nÓ×BVLjcXTtY@ [ae]e - 
SFX é 0 síttetõ/ÐÓ×BVLjcGRX [áéiíoóõuúüû-] - 
SFX é 0 síttetõ/ÐÓ×BVLjcGRX [ae]e - 
SFX é 0 síttetésileg [áéiíoóõuúüû-] - 
SFX é 0 síttetésileg [ae]e - 
SFX é 0 síttetési/ÐÓ×VLjcGRx!" [áéiíoóõuúüû-] - 
SFX é 0 síttetési/ÐÓ×VLjcGRx!" [ae]e - 
SFX é 0 síttetés/nÓ×BVLjcXTtY@ [áéiíoóõuúüû-] - 
SFX é 0 síttetés/nÓ×BVLjcXTtY@ [ae]e - 
SFX é 0 síttethet/Ee%X [áéiíoóõuúüû-] - 
SFX é 0 síttethet/Ee%X [ae]e - 
SFX é 0 síttetett/nÓ×BVLjcGRtX% [áéiíoóõuúüû-] - 
SFX é 0 síttetett/X [áéiíoóõuúüû-] - 
SFX é 0 síttetett/nÓ×BVLjcGRtX% [ae]e - 
SFX é 0 síttetett/X [ae]e - 
SFX é 0 síttetendõ/ÐÓ×BVLjcGRX% [áéiíoóõuúüû-] - 
SFX é 0 síttetendõ/ÐÓ×BVLjcGRX% [ae]e - 
SFX é 0 síttet/EeX% [áéiíoóõuúüû-] - 
SFX é 0 síttet/EeX% [ae]e - 
SFX é 0 síthetõség/nÓ×BVLjcTtXY@ [áéiíoóõuúüû-] - 
SFX é 0 síthetõség/nÓ×BVLjcTtXY@ [ae]e - 
SFX é 0 síthetõ/ÐÓ×BVLjcGRX [áéiíoóõuúüû-] - 
SFX é 0 síthetõ/ÐÓ×BVLjcGRX [ae]e - 
SFX é 0 síthetett/nÓ×BVLjcGRX%t [áéiíoóõuúüû-] - 
SFX é 0 síthetett/X [áéiíoóõuúüû-] - 
SFX é 0 síthetett/nÓ×BVLjcGRX%t [ae]e - 
SFX é 0 síthetett/X [ae]e - 
SFX é 0 síthetetlenségileg [áéiíoóõuúüû-] - 
SFX é 0 síthetetlenségileg [ae]e - 
SFX é 0 síthetetlenségi/ÐÓ×VLjcGRx!" [áéiíoóõuúüû-] - 
SFX é 0 síthetetlenségi/ÐÓ×VLjcGRx!" [ae]e - 
SFX é 0 síthetetlenség/nÓ×BVLjcTtXY@ [áéiíoóõuúüû-] - 
SFX é 0 síthetetlenség/nÓ×BVLjcTtXY@ [ae]e - 
SFX é 0 síthetetlen/nÓ×BVLjcGRtX% [áéiíoóõuúüû-] - 
SFX é 0 síthetetlen/nÓ×BVLjcGRtX% [ae]e - 
SFX é 0 síthet/Ee%X [áéiíoóõuúüû-] - 
SFX é 0 síthet/Ee%X [ae]e - 
SFX é 0 sítgetõ/ÐÓ×BVLjcGRX [áéiíoóõuúüû-] - 
SFX é 0 sítgetõ/ÐÓ×BVLjcGRX [ae]e - 
SFX é 0 sítgetés/nÓ×BVLjcXTt [áéiíoóõuúüû-] - 
SFX é 0 sítgetés/nÓ×BVLjcXTt [ae]e - 
SFX é 0 sítgethetõség/nÓ×BVLjcTtX [áéiíoóõuúüû-] - 
SFX é 0 sítgethetõség/nÓ×BVLjcTtX [ae]e - 
SFX é 0 sítgethetõ/ÐÓ×BVLjcGRX [áéiíoóõuúüû-] - 
SFX é 0 sítgethetõ/ÐÓ×BVLjcGRX [ae]e - 
SFX é 0 sítgethetett/X [áéiíoóõuúüû-] - 
SFX é 0 sítgethetett/X [ae]e - 
SFX é 0 sítgethet/Ee%X [áéiíoóõuúüû-] - 
SFX é 0 sítgethet/Ee%X [ae]e - 
SFX é 0 sítgetett/nÓ×BVLjcGRX%t [áéiíoóõuúüû-] - 
SFX é 0 sítgetett/X [áéiíoóõuúüû-] - 
SFX é 0 sítgetett/nÓ×BVLjcGRX%t [ae]e - 
SFX é 0 sítgetett/X [ae]e - 
SFX é 0 sítget/Ee%X [áéiíoóõuúüû-] - 
SFX é 0 sítget/Ee%X [ae]e - 
SFX é 0 sítettségileg [áéiíoóõuúüû-] - 
SFX é 0 sítettségileg [ae]e - 
SFX é 0 sítettségi/ÐÓ×VLjcGRx!" [áéiíoóõuúüû-] - 
SFX é 0 sítettségi/ÐÓ×VLjcGRx!" [ae]e - 
SFX é 0 sítettség/nÓ×BVLjcTtXY@ [áéiíoóõuúüû-] - 
SFX é 0 sítettség/nÓ×BVLjcTtXY@ [ae]e - 
SFX é 0 sített/nÓ×BVLjcGRtX% [áéiíoóõuúüû-] - 
SFX é 0 sített/X [áéiíoóõuúüû-] - 
SFX é 0 sített/nÓ×BVLjcGRtX% [ae]e - 
SFX é 0 sített/X [ae]e - 
SFX é 0 sítetlenségileg [áéiíoóõuúüû-] - 
SFX é 0 sítetlenségileg [ae]e - 
SFX é 0 sítetlenségi/ÐÓ×VLjcGRx!" [áéiíoóõuúüû-] - 
SFX é 0 sítetlenségi/ÐÓ×VLjcGRx!" [ae]e - 
SFX é 0 sítetlenség/nÓ×BVLjcRXY@ [áéiíoóõuúüû-] - 
SFX é 0 sítetlenség/nÓ×BVLjcRXY@ [ae]e - 
SFX é 0 sítetlen/nÓ×BVLjcGRtX% [áéiíoóõuúüû-] - 
SFX é 0 sítetlen/nÓ×BVLjcGRtX% [ae]e - 
SFX é 0 sítendõ/ÐÓ×BVLjcGRX% [áéiíoóõuúüû-] - 
SFX é 0 sítendõ/ÐÓ×BVLjcGRX% [ae]e - 
SFX é 0 sít/EeX% [áéiíoóõuúüû-] - 
SFX é 0 sít/EeX% [ae]e - 
SFX é 0 sedõ/ÐÓ×BVLjcGRX [áéiíoóõuúüû-] - 
SFX é 0 sedõ/ÐÓ×BVLjcGRX [ae]e - 
SFX é 0 sedésileg [áéiíoóõuúüû-] - 
SFX é 0 sedésileg [ae]e - 
SFX é 0 sedési/ÐÓ×VLjcGRx!" [áéiíoóõuúüû-] - 
SFX é 0 sedési/ÐÓ×VLjcGRx!" [ae]e - 
SFX é 0 sedés/nÓ×BVLjcXTtY@ [áéiíoóõuúüû-] - 
SFX é 0 sedés/nÓ×BVLjcXTtY@ [ae]e - 
SFX é 0 sedik/Ee%X [áéiíoóõuúüû-] - 
SFX é 0 sedik/Ee%X [ae]e - 
SFX é 0 sedhetett/X [áéiíoóõuúüû-] - 
SFX é 0 sedhetett/X [ae]e - 
SFX é 0 sedhet/Ee%X [áéiíoóõuúüû-] - 
SFX é 0 sedhet/Ee%X [ae]e - 
SFX é 0 sedgethetett/X [áéiíoóõuúüû-] - 
SFX é 0 sedgethetett/X [ae]e - 
SFX é 0 sedgethet/Ee%X [áéiíoóõuúüû-] - 
SFX é 0 sedgethet/Ee%X [ae]e - 
SFX é 0 sedgetett/X [áéiíoóõuúüû-] - 
SFX é 0 sedgetett/X [ae]e - 
SFX é 0 sedget/Ee%X [áéiíoóõuúüû-] - 
SFX é 0 sedget/Ee%X [ae]e - 
SFX é 0 sedettség/nÓ×BVLjcTtXY@ [áéiíoóõuúüû-] - 
SFX é 0 sedettség/nÓ×BVLjcTtXY@ [ae]e - 
SFX é 0 sedett/nÓ×BVLjcGRtX% [áéiíoóõuúüû-] - 
SFX é 0 sedett/X [áéiíoóõuúüû-] - 
SFX é 0 sedett/nÓ×BVLjcGRtX% [ae]e - 
SFX é 0 sedett/X [ae]e - 
SFX é 0 ezõ/ÐÓ×BVLjcGRXY@ [^aáeéiíoóöõuúüû] - 
SFX é 0 ezésileg [^aáeéiíoóöõuúüû] - 
SFX é 0 ezési/ÐÓ×VLjcGRx!" [^aáeéiíoóöõuúüû] - 
SFX é 0 ezés/nÓ×BVLjcXTtY@ [^aáeéiíoóöõuúüû] - 
SFX é 0 eztetõ/ÐÓ×BVLjcGRXY@ [^aáeéiíoóöõuúüû] - 
SFX é 0 eztetés/nÓ×BVLjcXTtY@ [^aáeéiíoóöõuúüû] - 
SFX é 0 eztetett/nÓ×BVLjcGRtX% [^aáeéiíoóöõuúüû] - 
SFX é 0 eztetett/X [^aáeéiíoóöõuúüû] - 
SFX é 0 eztetendõ/ÐÓ×BVLjcGRX% [^aáeéiíoóöõuúüû] - 
SFX é 0 eztet/EeX% [^aáeéiíoóöõuúüû] - 
SFX é 0 ezik/EeX% [^aáeéiíoóöõuúüû] - 
SFX é 0 ezhetõség/nÓ×BVLjcTtXY@ [^aáeéiíoóöõuúüû] - 
SFX é 0 ezhetõ/ÐÓ×BVLjcGRX [^aáeéiíoóöõuúüû] - 
SFX é 0 ezhetett/X [^aáeéiíoóöõuúüû] - 
SFX é 0 ezhetetlenség/nÓ×BVLjcTtXY@ [^aáeéiíoóöõuúüû] - 
SFX é 0 ezhetetlen/nÓ×BVLjcGRtX.% [^aáeéiíoóöõuúüû] - 
SFX é 0 ezhet/Ee%X [^aáeéiíoóöõuúüû] - 
SFX é 0 ezgetõ/ÐÓ×BVLjcGRX [^aáeéiíoóöõuúüû] - 
SFX é 0 ezgetés/nÓ×BVLjcXTtY@ [^aáeéiíoóöõuúüû] - 
SFX é 0 ezgethetõség/nÓ×BVLjcTtXY@ [^aáeéiíoóöõuúüû] - 
SFX é 0 ezgethetõ/ÐÓ×BVLjcGRX [^aáeéiíoóöõuúüû] - 
SFX é 0 ezgethetett/X [^aáeéiíoóöõuúüû] - 
SFX é 0 ezgethet/Ee%X [^aáeéiíoóöõuúüû] - 
SFX é 0 ezgetett/nÓ×BVLjcGRX%t [^aáeéiíoóöõuúüû] - 
SFX é 0 ezgetett/X [^aáeéiíoóöõuúüû] - 
SFX é 0 ezget/Ee%X [^aáeéiíoóöõuúüû] - 
SFX é 0 ezettség/nÓ×BVLjcTtXY@ [^aáeéiíoóöõuúüû] - 
SFX é 0 ezett/nÓ×BVLjcGRtX% [^aáeéiíoóöõuúüû] - 
SFX é 0 ezett/X [^aáeéiíoóöõuúüû] - 
SFX é 0 ezetlenség/nÓ×BVLjcRXY@ [^aáeéiíoóöõuúüû] - 
SFX é 0 ezetlen/nÓ×BVLjcGRtX% [^aáeéiíoóöõuúüû] - 
SFX é 0 ezendõ/ÐÓ×BVLjcGRX% [^aáeéiíoóöõuúüû] - 
SFX é 0 ez/EeX% [^aáeéiíoóöõuúüû] - 
SFX é 0 esítõ/ÐÓ×BVLjcGRXY@ [^aáeéiíoóöõuúüû] - 
SFX é 0 esítésileg [^aáeéiíoóöõuúüû] - 
SFX é 0 esítési/ÐÓ×VLjcGRx!" [^aáeéiíoóöõuúüû] - 
SFX é 0 esítés/nÓ×BVLjcXTtY@ [^aáeéiíoóöõuúüû] - 
SFX é 0 esíttetõ/ÐÓ×BVLjcGRX [^aáeéiíoóöõuúüû] - 
SFX é 0 esíttetésileg [^aáeéiíoóöõuúüû] - 
SFX é 0 esíttetési/ÐÓ×VLjcGRx!" [^aáeéiíoóöõuúüû] - 
SFX é 0 esíttetés/nÓ×BVLjcXTtY@ [^aáeéiíoóöõuúüû] - 
SFX é 0 esíttethet/Ee%X [^aáeéiíoóöõuúüû] - 
SFX é 0 esíttetett/nÓ×BVLjcGRtX% [^aáeéiíoóöõuúüû] - 
SFX é 0 esíttetett/X [^aáeéiíoóöõuúüû] - 
SFX é 0 esíttetendõ/ÐÓ×BVLjcGRX% [^aáeéiíoóöõuúüû] - 
SFX é 0 esíttet/EeX% [^aáeéiíoóöõuúüû] - 
SFX é 0 esíthetõség/nÓ×BVLjcTtXY@ [^aáeéiíoóöõuúüû] - 
SFX é 0 esíthetõ/ÐÓ×BVLjcGRX [^aáeéiíoóöõuúüû] - 
SFX é 0 esíthetett/nÓ×BVLjcGRX%t [^aáeéiíoóöõuúüû] - 
SFX é 0 esíthetett/X [^aáeéiíoóöõuúüû] - 
SFX é 0 esíthetetlenségileg [^aáeéiíoóöõuúüû] - 
SFX é 0 esíthetetlenségi/ÐÓ×VLjcGRx!" [^aáeéiíoóöõuúüû] - 
SFX é 0 esíthetetlenség/nÓ×BVLjcTtXY@ [^aáeéiíoóöõuúüû] - 
SFX é 0 esíthetetlen/nÓ×BVLjcGRtX% [^aáeéiíoóöõuúüû] - 
SFX é 0 esíthet/Ee%X [^aáeéiíoóöõuúüû] - 
SFX é 0 esítgetõ/ÐÓ×BVLjcGRX [^aáeéiíoóöõuúüû] - 
SFX é 0 esítgetés/nÓ×BVLjcXTt [^aáeéiíoóöõuúüû] - 
SFX é 0 esítgethetõség/nÓ×BVLjcTtX [^aáeéiíoóöõuúüû] - 
SFX é 0 esítgethetõ/ÐÓ×BVLjcGRX [^aáeéiíoóöõuúüû] - 
SFX é 0 esítgethetett/X [^aáeéiíoóöõuúüû] - 
SFX é 0 esítgethet/Ee%X [^aáeéiíoóöõuúüû] - 
SFX é 0 esítgetett/nÓ×BVLjcGRX%t [^aáeéiíoóöõuúüû] - 
SFX é 0 esítgetett/X [^aáeéiíoóöõuúüû] - 
SFX é 0 esítget/Ee%X [^aáeéiíoóöõuúüû] - 
SFX é 0 esítettségileg [^aáeéiíoóöõuúüû] - 
SFX é 0 esítettségi/ÐÓ×VLjcGRx!" [^aáeéiíoóöõuúüû] - 
SFX é 0 esítettség/nÓ×BVLjcTtXY@ [^aáeéiíoóöõuúüû] - 
SFX é 0 esített/nÓ×BVLjcGRtX% [^aáeéiíoóöõuúüû] - 
SFX é 0 esített/X [^aáeéiíoóöõuúüû] - 
SFX é 0 esítetlenségileg [^aáeéiíoóöõuúüû] - 
SFX é 0 esítetlenségi/ÐÓ×VLjcGRx!" [^aáeéiíoóöõuúüû] - 
SFX é 0 esítetlenség/nÓ×BVLjcRXY@ [^aáeéiíoóöõuúüû] - 
SFX é 0 esítetlen/nÓ×BVLjcGRtX% [^aáeéiíoóöõuúüû] - 
SFX é 0 esítendõ/ÐÓ×BVLjcGRX% [^aáeéiíoóöõuúüû] - 
SFX é 0 esít/EeX% [^aáeéiíoóöõuúüû] - 
SFX é 0 esedõ/ÐÓ×BVLjcGRX [^aáeéiíoóöõuúüû] - 
SFX é 0 esedésileg [^aáeéiíoóöõuúüû] - 
SFX é 0 esedési/ÐÓ×VLjcGRx!" [^aáeéiíoóöõuúüû] - 
SFX é 0 esedés/nÓ×BVLjcXTtY@ [^aáeéiíoóöõuúüû] - 
SFX é 0 esedik/Ee%X [^aáeéiíoóöõuúüû] - 
SFX é 0 esedhetett/X [^aáeéiíoóöõuúüû] - 
SFX é 0 esedhet/Ee%X [^aáeéiíoóöõuúüû] - 
SFX é 0 esedgethetett/X [^aáeéiíoóöõuúüû] - 
SFX é 0 esedgethet/Ee%X [^aáeéiíoóöõuúüû] - 
SFX é 0 esedgetett/X [^aáeéiíoóöõuúüû] - 
SFX é 0 esedget/Ee%X [^aáeéiíoóöõuúüû] - 
SFX é 0 esedettség/nÓ×BVLjcTtXY@ [^aáeéiíoóöõuúüû] - 
SFX é 0 esedett/nÓ×BVLjcGRtX% [^aáeéiíoóöõuúüû] - 
SFX é 0 esedett/X [^aáeéiíoóöõuúüû] - 

SFX è Y 7
SFX è ö õnyi/ÐÓ×BVLjcGRx! ö - 
SFX è y nyi/ÐÓ×BVLjcGRx! [^n]ny - 
SFX è ny nyi/ÐÓ×BVLjcGRx! nny - 
SFX è e ényi/ÐÓ×BVLjcGRx! [^ae]e - 
SFX è 0 nyi/ÐÓ×BVLjcGRx! [ae]e - 
SFX è 0 nyi/ÐÓ×BVLjcGRx! [^n]y - 
SFX è 0 nyi/ÐÓ×BVLjcGRx! [^eöy] - 

SFX ç Y 7
SFX ç y nyi/ÏÒÖAUKicFQx! [^n]ny - 
SFX ç o ónyi/ÏÒÖAUKicFQx! [^o]o - 
SFX ç ny nyi/ÏÒÖAUKicFQx! nny - 
SFX ç a ányi/ÏÒÖAUKicFQx! a - 
SFX ç 0 nyi/ÏÒÖAUKicFQx! oo - 
SFX ç 0 nyi/ÏÒÖAUKicFQx! [^n]y - 
SFX ç 0 nyi/ÏÒÖAUKicFQx! [^aoy] - 

SFX æ Y 4
SFX æ ök ös/ÝÔØCWMjcTtx!" ök - 
SFX æ ok os/mÒÖAUKicSsx!" ok - 
SFX æ ek es/nÓ×BVLjcTtx!" ek - 
SFX æ ak as/mÒÖAUKicSsx!" ak - 

SFX å Y 3
SFX å ö õs/ÝÔØCWMjcTtx!" ö - 
SFX å 0 ös/ÝÔØCWMjcTtx!" [^aáeéiíoóöõuúüû] - 
SFX å 0 s/ÝÔØCWMjcTtx!" [áéiíoóõuúüû-] - 

SFX ä Y 4
SFX ä e és/nÓ×BVLjcTtx!" [^ae]e - 
SFX ä 0 s/nÓ×BVLjcTtx!" [áéiíoóõuúüû-] - 
SFX ä 0 s/nÓ×BVLjcTtx!" [ae]e - 
SFX ä 0 es/nÓ×BVLjcTtx!" [^aáeéiíoóöõuúüû] - 

SFX ã Y 5
SFX ã o ós/mÒÖAUKicSsx!" [^o]o - 
SFX ã a ás/mÒÖAUKicSsx!" a - 
SFX ã 0 s/mÒÖAUKicSsx!" oo - 
SFX ã 0 s/mÒÖAUKicSsx!" [áéiíóöõuúüû-] - 
SFX ã 0 os/mÒÖAUKicSsx!" [^aáeéiíoóöõuúüû] - 

SFX â Y 4
SFX â ök ös/ÝÔØCWMjcTtx" ök - 
SFX â ok os/mÒÖAUKicSsx" ok - 
SFX â ek es/nÓ×BVLjcTtx" ek - 
SFX â ak as/mÒÖAUKicSsx" ak - 
SFX á Y 445
SFX á o ózó/ÏÒÖAUKicFQXY@ [^o]o - 
SFX á o ózásilag [^o]o - 
SFX á o ózási/ÏÒÖUKicFQx!" [^o]o - 
SFX á o ózás/mÒÖAUKicXSsY@ [^o]o - 
SFX á o óztató/ÏÒÖAUKicFQXY@ [^o]o - 
SFX á o óztatás/mÒÖAUKicXSsY@ [^o]o - 
SFX á o óztatott/mÒAU$icFQsX% [^o]o - 
SFX á o óztatott/X [^o]o - 
SFX á o óztatandó/ÏÒÖAUKicFQX% [^o]o - 
SFX á o óztat/OoX% [^o]o - 
SFX á o ózottság/mÒÖAUKicSsXY@ [^o]o - 
SFX á o ózott/mÒAU$icFQsX% [^o]o - 
SFX á o ózott/X [^o]o - 
SFX á o ózik/OoX% [^o]o - 
SFX á o ózhatóság/mÒÖAUKicSsXY@ [^o]o - 
SFX á o ózható/ÏÒÖAUKicFQX [^o]o - 
SFX á o ózhatott/X [^o]o - 
SFX á o ózhatatlanság/mÒÖAUKicSsXY@ [^o]o - 
SFX á o ózhatatlan/mÒÖAUKicFQsX.% [^o]o - 
SFX á o ózhat/Oo%X [^o]o - 
SFX á o ózgató/ÏÒÖAUKicFQX [^o]o - 
SFX á o ózgatás/mÒÖAUKicXSsY@ [^o]o - 
SFX á o ózgatott/mÒAUKicFQX%s [^o]o - 
SFX á o ózgatott/X [^o]o - 
SFX á o ózgathatóság/mÒÖAUKicSsXY@ [^o]o - 
SFX á o ózgatható/ÏÒÖAUKicFQX [^o]o - 
SFX á o ózgathatott/X [^o]o - 
SFX á o ózgathat/Oo%X [^o]o - 
SFX á o ózgat/Oo%X [^o]o - 
SFX á o ózatlanság/mÒÖAUKicQXY@ [^o]o - 
SFX á o ózatlan/mÒÖAUKicFQsX% [^o]o - 
SFX á o ózandó/ÏÒÖAUKicFQX% [^o]o - 
SFX á o óz/OoX% [^o]o - 
SFX á o ósító/ÏÒÖAUKicFQXY@ [^o]o - 
SFX á o ósításilag [^o]o - 
SFX á o ósítási/ÏÒÖUKicFQx!" [^o]o - 
SFX á o ósítás/mÒÖAUKicXSsY@ [^o]o - 
SFX á o ósíttató/ÏÒÖAUKicFQX [^o]o - 
SFX á o ósíttatásilag [^o]o - 
SFX á o ósíttatási/ÏÒÖUKicFQx!" [^o]o - 
SFX á o ósíttatás/mÒÖAUKicXSsY@ [^o]o - 
SFX á o ósíttatott/mÒAU$icFQsX% [^o]o - 
SFX á o ósíttatott/X [^o]o - 
SFX á o ósíttathat/Oo%X [^o]o - 
SFX á o ósíttatandó/ÏÒÖAUKicFQX% [^o]o - 
SFX á o ósíttat/OoX% [^o]o - 
SFX á o ósítottságilag [^o]o - 
SFX á o ósítottsági/ÏÒÖUKicFQx!" [^o]o - 
SFX á o ósítottság/mÒÖAUKicSsXY@ [^o]o - 
SFX á o ósított/mÒAU$icFQsX% [^o]o - 
SFX á o ósított/X [^o]o - 
SFX á o ósíthatóság/mÒÖAUKicSsXY@ [^o]o - 
SFX á o ósítható/ÏÒÖAUKicFQX [^o]o - 
SFX á o ósíthatott/mÒAUKicFQX%s [^o]o - 
SFX á o ósíthatott/X [^o]o - 
SFX á o ósíthatatlanságilag [^o]o - 
SFX á o ósíthatatlansági/ÏÒÖUKicFQx!" [^o]o - 
SFX á o ósíthatatlanság/mÒÖAUKicSsXY@ [^o]o - 
SFX á o ósíthatatlan/mÒÖAUKicFQsX% [^o]o - 
SFX á o ósíthat/Oo%X [^o]o - 
SFX á o ósítgató/ÏÒÖAUKicFQX [^o]o - 
SFX á o ósítgatás/mÒÖAUKicXSs [^o]o - 
SFX á o ósítgatott/mÒAUKicFQX%s [^o]o - 
SFX á o ósítgatott/X [^o]o - 
SFX á o ósítgathatóság/mÒÖAUKicSsX [^o]o - 
SFX á o ósítgatható/ÏÒÖAUKicFQX [^o]o - 
SFX á o ósítgathatott/X [^o]o - 
SFX á o ósítgathat/Oo%X [^o]o - 
SFX á o ósítgat/Oo%X [^o]o - 
SFX á o ósítatlanságilag [^o]o - 
SFX á o ósítatlansági/ÏÒÖUKicFQx!" [^o]o - 
SFX á o ósítatlanság/mÒÖAUKicQXY@ [^o]o - 
SFX á o ósítatlan/mÒÖAUKicFQsX% [^o]o - 
SFX á o ósítandó/ÏÒÖAUKicFQX% [^o]o - 
SFX á o ósít/OoX% [^o]o - 
SFX á o ósodó/ÏÒÖAUKicFQX [^o]o - 
SFX á o ósodásilag [^o]o - 
SFX á o ósodási/ÏÒÖUKicFQx!" [^o]o - 
SFX á o ósodás/mÒÖAUKicXSsY@ [^o]o - 
SFX á o ósodottság/mÒÖAUKicSsXY@ [^o]o - 
SFX á o ósodott/mÒAU$icFQsX% [^o]o - 
SFX á o ósodott/X [^o]o - 
SFX á o ósodik/Oo%X [^o]o - 
SFX á o ósodhatott/X [^o]o - 
SFX á o ósodhat/Oo%X [^o]o - 
SFX á o ósodgatott/X [^o]o - 
SFX á o ósodgathatott/X [^o]o - 
SFX á o ósodgathat/Oo%X [^o]o - 
SFX á o ósodgat/Oo%X [^o]o - 
SFX á a ázó/ÏÒÖAUKicFQXY@ a - 
SFX á a ázásilag a - 
SFX á a ázási/ÏÒÖUKicFQx!" a - 
SFX á a ázás/mÒÖAUKicXSsY@ a - 
SFX á a áztató/ÏÒÖAUKicFQXY@ a - 
SFX á a áztatás/mÒÖAUKicXSsY@ a - 
SFX á a áztatott/mÒAU$icFQsX% a - 
SFX á a áztatott/X a - 
SFX á a áztatandó/ÏÒÖAUKicFQX% a - 
SFX á a áztat/OoX% a - 
SFX á a ázottság/mÒÖAUKicSsXY@ a - 
SFX á a ázott/mÒAU$icFQsX% a - 
SFX á a ázott/X a - 
SFX á a ázik/OoX% a - 
SFX á a ázhatóság/mÒÖAUKicSsXY@ a - 
SFX á a ázható/ÏÒÖAUKicFQX a - 
SFX á a ázhatott/X a - 
SFX á a ázhatatlanság/mÒÖAUKicSsXY@ a - 
SFX á a ázhatatlan/mÒÖAUKicFQsX.% a - 
SFX á a ázhat/Oo%X a - 
SFX á a ázgató/ÏÒÖAUKicFQX a - 
SFX á a ázgatás/mÒÖAUKicXSsY@ a - 
SFX á a ázgatott/mÒAUKicFQX%s a - 
SFX á a ázgatott/X a - 
SFX á a ázgathatóság/mÒÖAUKicSsXY@ a - 
SFX á a ázgatható/ÏÒÖAUKicFQX a - 
SFX á a ázgathatott/X a - 
SFX á a ázgathat/Oo%X a - 
SFX á a ázgat/Oo%X a - 
SFX á a ázatlanság/mÒÖAUKicQXY@ a - 
SFX á a ázatlan/mÒÖAUKicFQsX% a - 
SFX á a ázandó/ÏÒÖAUKicFQX% a - 
SFX á a áz/OoX% a - 
SFX á a ásító/ÏÒÖAUKicFQXY@ a - 
SFX á a ásításilag a - 
SFX á a ásítási/ÏÒÖUKicFQx!" a - 
SFX á a ásítás/mÒÖAUKicXSsY@ a - 
SFX á a ásíttató/ÏÒÖAUKicFQX a - 
SFX á a ásíttatásilag a - 
SFX á a ásíttatási/ÏÒÖUKicFQx!" a - 
SFX á a ásíttatás/mÒÖAUKicXSsY@ a - 
SFX á a ásíttatott/mÒAU$icFQsX% a - 
SFX á a ásíttatott/X a - 
SFX á a ásíttathat/Oo%X a - 
SFX á a ásíttatandó/ÏÒÖAUKicFQX% a - 
SFX á a ásíttat/OoX% a - 
SFX á a ásítottságilag a - 
SFX á a ásítottsági/ÏÒÖUKicFQx!" a - 
SFX á a ásítottság/mÒÖAUKicSsXY@ a - 
SFX á a ásított/mÒAU$icFQsX% a - 
SFX á a ásított/X a - 
SFX á a ásíthatóság/mÒÖAUKicSsXY@ a - 
SFX á a ásítható/ÏÒÖAUKicFQX a - 
SFX á a ásíthatott/mÒAUKicFQX%s a - 
SFX á a ásíthatott/X a - 
SFX á a ásíthatatlanságilag a - 
SFX á a ásíthatatlansági/ÏÒÖUKicFQx!" a - 
SFX á a ásíthatatlanság/mÒÖAUKicSsXY@ a - 
SFX á a ásíthatatlan/mÒÖAUKicFQsX% a - 
SFX á a ásíthat/Oo%X a - 
SFX á a ásítgató/ÏÒÖAUKicFQX a - 
SFX á a ásítgatás/mÒÖAUKicXSs a - 
SFX á a ásítgatott/mÒAUKicFQX%s a - 
SFX á a ásítgatott/X a - 
SFX á a ásítgathatóság/mÒÖAUKicSsX a - 
SFX á a ásítgatható/ÏÒÖAUKicFQX a - 
SFX á a ásítgathatott/X a - 
SFX á a ásítgathat/Oo%X a - 
SFX á a ásítgat/Oo%X a - 
SFX á a ásítatlanságilag a - 
SFX á a ásítatlansági/ÏÒÖUKicFQx!" a - 
SFX á a ásítatlanság/mÒÖAUKicQXY@ a - 
SFX á a ásítatlan/mÒÖAUKicFQsX% a - 
SFX á a ásítandó/ÏÒÖAUKicFQX% a - 
SFX á a ásít/OoX% a - 
SFX á a ásodó/ÏÒÖAUKicFQX a - 
SFX á a ásodásilag a - 
SFX á a ásodási/ÏÒÖUKicFQx!" a - 
SFX á a ásodás/mÒÖAUKicXSsY@ a - 
SFX á a ásodottság/mÒÖAUKicSsXY@ a - 
SFX á a ásodott/mÒAU$icFQsX% a - 
SFX á a ásodott/X a - 
SFX á a ásodik/Oo%X a - 
SFX á a ásodhatott/X a - 
SFX á a ásodhat/Oo%X a - 
SFX á a ásodgatott/X a - 
SFX á a ásodgathatott/X a - 
SFX á a ásodgathat/Oo%X a - 
SFX á a ásodgat/Oo%X a - 
SFX á 0 zó/ÏÒÖAUKicFQXY@ oo - 
SFX á 0 zó/ÏÒÖAUKicFQXY@ [áéiíóöõuúüû-] - 
SFX á 0 zásilag oo - 
SFX á 0 zásilag [áéiíóöõuúüû-] - 
SFX á 0 zási/ÏÒÖUKicFQx!" oo - 
SFX á 0 zási/ÏÒÖUKicFQx!" [áéiíóöõuúüû-] - 
SFX á 0 zás/mÒÖAUKicXSsY@ oo - 
SFX á 0 zás/mÒÖAUKicXSsY@ [áéiíóöõuúüû-] - 
SFX á 0 ztató/ÏÒÖAUKicFQXY@ oo - 
SFX á 0 ztató/ÏÒÖAUKicFQXY@ [áéiíóöõuúüû-] - 
SFX á 0 ztatás/mÒÖAUKicXSsY@ oo - 
SFX á 0 ztatás/mÒÖAUKicXSsY@ [áéiíóöõuúüû-] - 
SFX á 0 ztatott/mÒAU$icFQsX% oo - 
SFX á 0 ztatott/X oo - 
SFX á 0 ztatott/mÒAU$icFQsX% [áéiíóöõuúüû-] - 
SFX á 0 ztatott/X [áéiíóöõuúüû-] - 
SFX á 0 ztatandó/ÏÒÖAUKicFQX% oo - 
SFX á 0 ztatandó/ÏÒÖAUKicFQX% [áéiíóöõuúüû-] - 
SFX á 0 ztat/OoX% oo - 
SFX á 0 ztat/OoX% [áéiíóöõuúüû-] - 
SFX á 0 zottság/mÒÖAUKicSsXY@ oo - 
SFX á 0 zottság/mÒÖAUKicSsXY@ [áéiíóöõuúüû-] - 
SFX á 0 zott/mÒAU$icFQsX% oo - 
SFX á 0 zott/X oo - 
SFX á 0 zott/mÒAU$icFQsX% [áéiíóöõuúüû-] - 
SFX á 0 zott/X [áéiíóöõuúüû-] - 
SFX á 0 zik/OoX% oo - 
SFX á 0 zik/OoX% [áéiíóöõuúüû-] - 
SFX á 0 zhatóság/mÒÖAUKicSsXY@ oo - 
SFX á 0 zhatóság/mÒÖAUKicSsXY@ [áéiíóöõuúüû-] - 
SFX á 0 zható/ÏÒÖAUKicFQX oo - 
SFX á 0 zható/ÏÒÖAUKicFQX [áéiíóöõuúüû-] - 
SFX á 0 zhatott/X oo - 
SFX á 0 zhatott/X [áéiíóöõuúüû-] - 
SFX á 0 zhatatlanság/mÒÖAUKicSsXY@ oo - 
SFX á 0 zhatatlanság/mÒÖAUKicSsXY@ [áéiíóöõuúüû-] - 
SFX á 0 zhatatlan/mÒÖAUKicFQsX.% oo - 
SFX á 0 zhatatlan/mÒÖAUKicFQsX.% [áéiíóöõuúüû-] - 
SFX á 0 zhat/Oo%X oo - 
SFX á 0 zhat/Oo%X [áéiíóöõuúüû-] - 
SFX á 0 zgató/ÏÒÖAUKicFQX oo - 
SFX á 0 zgató/ÏÒÖAUKicFQX [áéiíóöõuúüû-] - 
SFX á 0 zgatás/mÒÖAUKicXSsY@ oo - 
SFX á 0 zgatás/mÒÖAUKicXSsY@ [áéiíóöõuúüû-] - 
SFX á 0 zgatott/mÒAUKicFQX%s oo - 
SFX á 0 zgatott/X oo - 
SFX á 0 zgatott/mÒAUKicFQX%s [áéiíóöõuúüû-] - 
SFX á 0 zgatott/X [áéiíóöõuúüû-] - 
SFX á 0 zgathatóság/mÒÖAUKicSsXY@ oo - 
SFX á 0 zgathatóság/mÒÖAUKicSsXY@ [áéiíóöõuúüû-] - 
SFX á 0 zgatható/ÏÒÖAUKicFQX oo - 
SFX á 0 zgatható/ÏÒÖAUKicFQX [áéiíóöõuúüû-] - 
SFX á 0 zgathatott/X oo - 
SFX á 0 zgathatott/X [áéiíóöõuúüû-] - 
SFX á 0 zgathat/Oo%X oo - 
SFX á 0 zgathat/Oo%X [áéiíóöõuúüû-] - 
SFX á 0 zgat/Oo%X oo - 
SFX á 0 zgat/Oo%X [áéiíóöõuúüû-] - 
SFX á 0 zatlanság/mÒÖAUKicQXY@ oo - 
SFX á 0 zatlanság/mÒÖAUKicQXY@ [áéiíóöõuúüû-] - 
SFX á 0 zatlan/mÒÖAUKicFQsX% oo - 
SFX á 0 zatlan/mÒÖAUKicFQsX% [áéiíóöõuúüû-] - 
SFX á 0 zandó/ÏÒÖAUKicFQX% oo - 
SFX á 0 zandó/ÏÒÖAUKicFQX% [áéiíóöõuúüû-] - 
SFX á 0 z/OoX% oo - 
SFX á 0 z/OoX% [áéiíóöõuúüû-] - 
SFX á 0 sító/ÏÒÖAUKicFQXY@ oo - 
SFX á 0 sító/ÏÒÖAUKicFQXY@ [áéiíóöõuúüû-] - 
SFX á 0 sításilag oo - 
SFX á 0 sításilag [áéiíóöõuúüû-] - 
SFX á 0 sítási/ÏÒÖUKicFQx!" oo - 
SFX á 0 sítási/ÏÒÖUKicFQx!" [áéiíóöõuúüû-] - 
SFX á 0 sítás/mÒÖAUKicXSsY@ oo - 
SFX á 0 sítás/mÒÖAUKicXSsY@ [áéiíóöõuúüû-] - 
SFX á 0 síttató/ÏÒÖAUKicFQX oo - 
SFX á 0 síttató/ÏÒÖAUKicFQX [áéiíóöõuúüû-] - 
SFX á 0 síttatásilag oo - 
SFX á 0 síttatásilag [áéiíóöõuúüû-] - 
SFX á 0 síttatási/ÏÒÖUKicFQx!" oo - 
SFX á 0 síttatási/ÏÒÖUKicFQx!" [áéiíóöõuúüû-] - 
SFX á 0 síttatás/mÒÖAUKicXSsY@ oo - 
SFX á 0 síttatás/mÒÖAUKicXSsY@ [áéiíóöõuúüû-] - 
SFX á 0 síttatott/mÒAU$icFQsX% oo - 
SFX á 0 síttatott/X oo - 
SFX á 0 síttatott/mÒAU$icFQsX% [áéiíóöõuúüû-] - 
SFX á 0 síttatott/X [áéiíóöõuúüû-] - 
SFX á 0 síttathat/Oo%X oo - 
SFX á 0 síttathat/Oo%X [áéiíóöõuúüû-] - 
SFX á 0 síttatandó/ÏÒÖAUKicFQX% oo - 
SFX á 0 síttatandó/ÏÒÖAUKicFQX% [áéiíóöõuúüû-] - 
SFX á 0 síttat/OoX% oo - 
SFX á 0 síttat/OoX% [áéiíóöõuúüû-] - 
SFX á 0 sítottságilag oo - 
SFX á 0 sítottságilag [áéiíóöõuúüû-] - 
SFX á 0 sítottsági/ÏÒÖUKicFQx!" oo - 
SFX á 0 sítottsági/ÏÒÖUKicFQx!" [áéiíóöõuúüû-] - 
SFX á 0 sítottság/mÒÖAUKicSsXY@ oo - 
SFX á 0 sítottság/mÒÖAUKicSsXY@ [áéiíóöõuúüû-] - 
SFX á 0 sított/mÒAU$icFQsX% oo - 
SFX á 0 sított/X oo - 
SFX á 0 sított/mÒAU$icFQsX% [áéiíóöõuúüû-] - 
SFX á 0 sított/X [áéiíóöõuúüû-] - 
SFX á 0 síthatóság/mÒÖAUKicSsXY@ oo - 
SFX á 0 síthatóság/mÒÖAUKicSsXY@ [áéiíóöõuúüû-] - 
SFX á 0 sítható/ÏÒÖAUKicFQX oo - 
SFX á 0 sítható/ÏÒÖAUKicFQX [áéiíóöõuúüû-] - 
SFX á 0 síthatott/mÒAUKicFQX%s oo - 
SFX á 0 síthatott/X oo - 
SFX á 0 síthatott/mÒAUKicFQX%s [áéiíóöõuúüû-] - 
SFX á 0 síthatott/X [áéiíóöõuúüû-] - 
SFX á 0 síthatatlanságilag oo - 
SFX á 0 síthatatlanságilag [áéiíóöõuúüû-] - 
SFX á 0 síthatatlansági/ÏÒÖUKicFQx!" oo - 
SFX á 0 síthatatlansági/ÏÒÖUKicFQx!" [áéiíóöõuúüû-] - 
SFX á 0 síthatatlanság/mÒÖAUKicSsXY@ oo - 
SFX á 0 síthatatlanság/mÒÖAUKicSsXY@ [áéiíóöõuúüû-] - 
SFX á 0 síthatatlan/mÒÖAUKicFQsX% oo - 
SFX á 0 síthatatlan/mÒÖAUKicFQsX% [áéiíóöõuúüû-] - 
SFX á 0 síthat/Oo%X oo - 
SFX á 0 síthat/Oo%X [áéiíóöõuúüû-] - 
SFX á 0 sítgató/ÏÒÖAUKicFQX oo - 
SFX á 0 sítgató/ÏÒÖAUKicFQX [áéiíóöõuúüû-] - 
SFX á 0 sítgatás/mÒÖAUKicXSs oo - 
SFX á 0 sítgatás/mÒÖAUKicXSs [áéiíóöõuúüû-] - 
SFX á 0 sítgatott/mÒAUKicFQX%s oo - 
SFX á 0 sítgatott/X oo - 
SFX á 0 sítgatott/mÒAUKicFQX%s [áéiíóöõuúüû-] - 
SFX á 0 sítgatott/X [áéiíóöõuúüû-] - 
SFX á 0 sítgathatóság/mÒÖAUKicSsX oo - 
SFX á 0 sítgathatóság/mÒÖAUKicSsX [áéiíóöõuúüû-] - 
SFX á 0 sítgatható/ÏÒÖAUKicFQX oo - 
SFX á 0 sítgatható/ÏÒÖAUKicFQX [áéiíóöõuúüû-] - 
SFX á 0 sítgathatott/X oo - 
SFX á 0 sítgathatott/X [áéiíóöõuúüû-] - 
SFX á 0 sítgathat/Oo%X oo - 
SFX á 0 sítgathat/Oo%X [áéiíóöõuúüû-] - 
SFX á 0 sítgat/Oo%X oo - 
SFX á 0 sítgat/Oo%X [áéiíóöõuúüû-] - 
SFX á 0 sítatlanságilag oo - 
SFX á 0 sítatlanságilag [áéiíóöõuúüû-] - 
SFX á 0 sítatlansági/ÏÒÖUKicFQx!" oo - 
SFX á 0 sítatlansági/ÏÒÖUKicFQx!" [áéiíóöõuúüû-] - 
SFX á 0 sítatlanság/mÒÖAUKicQXY@ oo - 
SFX á 0 sítatlanság/mÒÖAUKicQXY@ [áéiíóöõuúüû-] - 
SFX á 0 sítatlan/mÒÖAUKicFQsX% oo - 
SFX á 0 sítatlan/mÒÖAUKicFQsX% [áéiíóöõuúüû-] - 
SFX á 0 sítandó/ÏÒÖAUKicFQX% oo - 
SFX á 0 sítandó/ÏÒÖAUKicFQX% [áéiíóöõuúüû-] - 
SFX á 0 sít/OoX% oo - 
SFX á 0 sít/OoX% [áéiíóöõuúüû-] - 
SFX á 0 sodó/ÏÒÖAUKicFQX oo - 
SFX á 0 sodó/ÏÒÖAUKicFQX [áéiíóöõuúüû-] - 
SFX á 0 sodásilag oo - 
SFX á 0 sodásilag [áéiíóöõuúüû-] - 
SFX á 0 sodási/ÏÒÖUKicFQx!" oo - 
SFX á 0 sodási/ÏÒÖUKicFQx!" [áéiíóöõuúüû-] - 
SFX á 0 sodás/mÒÖAUKicXSsY@ oo - 
SFX á 0 sodás/mÒÖAUKicXSsY@ [áéiíóöõuúüû-] - 
SFX á 0 sodottság/mÒÖAUKicSsXY@ oo - 
SFX á 0 sodottság/mÒÖAUKicSsXY@ [áéiíóöõuúüû-] - 
SFX á 0 sodott/mÒAU$icFQsX% oo - 
SFX á 0 sodott/X oo - 
SFX á 0 sodott/mÒAU$icFQsX% [áéiíóöõuúüû-] - 
SFX á 0 sodott/X [áéiíóöõuúüû-] - 
SFX á 0 sodik/Oo%X oo - 
SFX á 0 sodik/Oo%X [áéiíóöõuúüû-] - 
SFX á 0 sodhatott/X oo - 
SFX á 0 sodhatott/X [áéiíóöõuúüû-] - 
SFX á 0 sodhat/Oo%X oo - 
SFX á 0 sodhat/Oo%X [áéiíóöõuúüû-] - 
SFX á 0 sodgatott/X oo - 
SFX á 0 sodgatott/X [áéiíóöõuúüû-] - 
SFX á 0 sodgathatott/X oo - 
SFX á 0 sodgathatott/X [áéiíóöõuúüû-] - 
SFX á 0 sodgathat/Oo%X oo - 
SFX á 0 sodgathat/Oo%X [áéiíóöõuúüû-] - 
SFX á 0 sodgat/Oo%X oo - 
SFX á 0 sodgat/Oo%X [áéiíóöõuúüû-] - 
SFX á 0 ozó/ÏÒÖAUKicFQXY@ [^aáeéiíoóöõuúüû] - 
SFX á 0 ozásilag [^aáeéiíoóöõuúüû] - 
SFX á 0 ozási/ÏÒÖUKicFQx!" [^aáeéiíoóöõuúüû] - 
SFX á 0 ozás/mÒÖAUKicXSsY@ [^aáeéiíoóöõuúüû] - 
SFX á 0 oztató/ÏÒÖAUKicFQXY@ [^aáeéiíoóöõuúüû] - 
SFX á 0 oztatás/mÒÖAUKicXSsY@ [^aáeéiíoóöõuúüû] - 
SFX á 0 oztatott/mÒAU$icFQsX% [^aáeéiíoóöõuúüû] - 
SFX á 0 oztatott/X [^aáeéiíoóöõuúüû] - 
SFX á 0 oztatandó/ÏÒÖAUKicFQX% [^aáeéiíoóöõuúüû] - 
SFX á 0 oztat/OoX% [^aáeéiíoóöõuúüû] - 
SFX á 0 ozottság/mÒÖAUKicSsXY@ [^aáeéiíoóöõuúüû] - 
SFX á 0 ozott/mÒAU$icFQsX% [^aáeéiíoóöõuúüû] - 
SFX á 0 ozott/X [^aáeéiíoóöõuúüû] - 
SFX á 0 ozik/OoX% [^aáeéiíoóöõuúüû] - 
SFX á 0 ozhatóság/mÒÖAUKicSsXY@ [^aáeéiíoóöõuúüû] - 
SFX á 0 ozható/ÏÒÖAUKicFQX [^aáeéiíoóöõuúüû] - 
SFX á 0 ozhatott/X [^aáeéiíoóöõuúüû] - 
SFX á 0 ozhatatlanság/mÒÖAUKicSsXY@ [^aáeéiíoóöõuúüû] - 
SFX á 0 ozhatatlan/mÒÖAUKicFQsX.% [^aáeéiíoóöõuúüû] - 
SFX á 0 ozhat/Oo%X [^aáeéiíoóöõuúüû] - 
SFX á 0 ozgató/ÏÒÖAUKicFQX [^aáeéiíoóöõuúüû] - 
SFX á 0 ozgatás/mÒÖAUKicXSsY@ [^aáeéiíoóöõuúüû] - 
SFX á 0 ozgatott/mÒAUKicFQX%s [^aáeéiíoóöõuúüû] - 
SFX á 0 ozgatott/X [^aáeéiíoóöõuúüû] - 
SFX á 0 ozgathatóság/mÒÖAUKicSsXY@ [^aáeéiíoóöõuúüû] - 
SFX á 0 ozgatható/ÏÒÖAUKicFQX [^aáeéiíoóöõuúüû] - 
SFX á 0 ozgathatott/X [^aáeéiíoóöõuúüû] - 
SFX á 0 ozgathat/Oo%X [^aáeéiíoóöõuúüû] - 
SFX á 0 ozgat/Oo%X [^aáeéiíoóöõuúüû] - 
SFX á 0 ozatlanság/mÒÖAUKicQXY@ [^aáeéiíoóöõuúüû] - 
SFX á 0 ozatlan/mÒÖAUKicFQsX% [^aáeéiíoóöõuúüû] - 
SFX á 0 ozandó/ÏÒÖAUKicFQX% [^aáeéiíoóöõuúüû] - 
SFX á 0 oz/OoX% [^aáeéiíoóöõuúüû] - 
SFX á 0 osító/ÏÒÖAUKicFQXY@ [^aáeéiíoóöõuúüû] - 
SFX á 0 osításilag [^aáeéiíoóöõuúüû] - 
SFX á 0 osítási/ÏÒÖUKicFQx!" [^aáeéiíoóöõuúüû] - 
SFX á 0 osítás/mÒÖAUKicXSsY@ [^aáeéiíoóöõuúüû] - 
SFX á 0 osíttató/ÏÒÖAUKicFQX [^aáeéiíoóöõuúüû] - 
SFX á 0 osíttatásilag [^aáeéiíoóöõuúüû] - 
SFX á 0 osíttatási/ÏÒÖUKicFQx!" [^aáeéiíoóöõuúüû] - 
SFX á 0 osíttatás/mÒÖAUKicXSsY@ [^aáeéiíoóöõuúüû] - 
SFX á 0 osíttatott/mÒAU$icFQsX% [^aáeéiíoóöõuúüû] - 
SFX á 0 osíttatott/X [^aáeéiíoóöõuúüû] - 
SFX á 0 osíttathat/Oo%X [^aáeéiíoóöõuúüû] - 
SFX á 0 osíttatandó/ÏÒÖAUKicFQX% [^aáeéiíoóöõuúüû] - 
SFX á 0 osíttat/OoX% [^aáeéiíoóöõuúüû] - 
SFX á 0 osítottságilag [^aáeéiíoóöõuúüû] - 
SFX á 0 osítottsági/ÏÒÖUKicFQx!" [^aáeéiíoóöõuúüû] - 
SFX á 0 osítottság/mÒÖAUKicSsXY@ [^aáeéiíoóöõuúüû] - 
SFX á 0 osított/mÒAU$icFQsX% [^aáeéiíoóöõuúüû] - 
SFX á 0 osított/X [^aáeéiíoóöõuúüû] - 
SFX á 0 osíthatóság/mÒÖAUKicSsXY@ [^aáeéiíoóöõuúüû] - 
SFX á 0 osítható/ÏÒÖAUKicFQX [^aáeéiíoóöõuúüû] - 
SFX á 0 osíthatott/mÒAUKicFQX%s [^aáeéiíoóöõuúüû] - 
SFX á 0 osíthatott/X [^aáeéiíoóöõuúüû] - 
SFX á 0 osíthatatlanságilag [^aáeéiíoóöõuúüû] - 
SFX á 0 osíthatatlansági/ÏÒÖUKicFQx!" [^aáeéiíoóöõuúüû] - 
SFX á 0 osíthatatlanság/mÒÖAUKicSsXY@ [^aáeéiíoóöõuúüû] - 
SFX á 0 osíthatatlan/mÒÖAUKicFQsX% [^aáeéiíoóöõuúüû] - 
SFX á 0 osíthat/Oo%X [^aáeéiíoóöõuúüû] - 
SFX á 0 osítgató/ÏÒÖAUKicFQX [^aáeéiíoóöõuúüû] - 
SFX á 0 osítgatás/mÒÖAUKicXSs [^aáeéiíoóöõuúüû] - 
SFX á 0 osítgatott/mÒAUKicFQX%s [^aáeéiíoóöõuúüû] - 
SFX á 0 osítgatott/X [^aáeéiíoóöõuúüû] - 
SFX á 0 osítgathatóság/mÒÖAUKicSsX [^aáeéiíoóöõuúüû] - 
SFX á 0 osítgatható/ÏÒÖAUKicFQX [^aáeéiíoóöõuúüû] - 
SFX á 0 osítgathatott/X [^aáeéiíoóöõuúüû] - 
SFX á 0 osítgathat/Oo%X [^aáeéiíoóöõuúüû] - 
SFX á 0 osítgat/Oo%X [^aáeéiíoóöõuúüû] - 
SFX á 0 osítatlanságilag [^aáeéiíoóöõuúüû] - 
SFX á 0 osítatlansági/ÏÒÖUKicFQx!" [^aáeéiíoóöõuúüû] - 
SFX á 0 osítatlanság/mÒÖAUKicQXY@ [^aáeéiíoóöõuúüû] - 
SFX á 0 osítatlan/mÒÖAUKicFQsX% [^aáeéiíoóöõuúüû] - 
SFX á 0 osítandó/ÏÒÖAUKicFQX% [^aáeéiíoóöõuúüû] - 
SFX á 0 osít/OoX% [^aáeéiíoóöõuúüû] - 
SFX á 0 osodó/ÏÒÖAUKicFQX [^aáeéiíoóöõuúüû] - 
SFX á 0 osodásilag [^aáeéiíoóöõuúüû] - 
SFX á 0 osodási/ÏÒÖUKicFQx!" [^aáeéiíoóöõuúüû] - 
SFX á 0 osodás/mÒÖAUKicXSsY@ [^aáeéiíoóöõuúüû] - 
SFX á 0 osodottság/mÒÖAUKicSsXY@ [^aáeéiíoóöõuúüû] - 
SFX á 0 osodott/mÒAU$icFQsX% [^aáeéiíoóöõuúüû] - 
SFX á 0 osodott/X [^aáeéiíoóöõuúüû] - 
SFX á 0 osodik/Oo%X [^aáeéiíoóöõuúüû] - 
SFX á 0 osodhatott/X [^aáeéiíoóöõuúüû] - 
SFX á 0 osodhat/Oo%X [^aáeéiíoóöõuúüû] - 
SFX á 0 osodgatott/X [^aáeéiíoóöõuúüû] - 
SFX á 0 osodgathatott/X [^aáeéiíoóöõuúüû] - 
SFX á 0 osodgathat/Oo%X [^aáeéiíoóöõuúüû] - 
SFX á 0 osodgat/Oo%X [^aáeéiíoóöõuúüû] - 

SFX à Y 4
SFX à e és/nÓ×BVLjcTtx" [^ae]e - 
SFX à 0 s/nÓ×BVLjcTtx" [áéiíoóõuúüû-] - 
SFX à 0 s/nÓ×BVLjcTtx" [ae]e - 
SFX à 0 es/nÓ×BVLjcTtx" [^aáeéiíoóöõuúüû] - 

SFX ß Y 5
SFX ß o ós/mÒÖAUKicSsx" [^o]o - 
SFX ß a ás/mÒÖAUKicSsx" a - 
SFX ß 0 s/mÒÖAUKicSsx" oo - 
SFX ß 0 s/mÒÖAUKicSsx" [áéiíóöõuúüû-] - 
SFX ß 0 os/mÒÖAUKicSsx" [^aáeéiíoóöõuúüû] - 

SFX Þ Y 8
SFX Þ ö õvé ö - 
SFX Þ ö õvel ö - 
SFX Þ ö õhöz ö - 
SFX Þ e évé e - 
SFX Þ e ével e - 
SFX Þ 0 vé [-áéiíóõuúüûy] - 
SFX Þ 0 vel [-áéiíóõuúüûy] - 
SFX Þ 0 höz [^aeoö] - 
SFX Ý Y 166
SFX Ý ö õhöz ö - 
SFX Ý zs dzsé dzs - 
SFX Ý zs dzsel dzs - 
SFX Ý z szé [^s]sz - 
SFX Ý z szel [^s]sz - 
SFX Ý y tyé [^t]ty - 
SFX Ý y tyel [^t]ty - 
SFX Ý y nyé [^n]ny - 
SFX Ý y nyel [^n]ny - 
SFX Ý y lyé [^l]ly - 
SFX Ý y lyel [^l]ly - 
SFX Ý y gyé [^g]gy - 
SFX Ý y gyel [^g]gy - 
SFX Ý ty tyé tty - 
SFX Ý ty tyel tty - 
SFX Ý t té tt - 
SFX Ý t tel tt - 
SFX Ý sz szé ssz - 
SFX Ý sz szel ssz - 
SFX Ý s zsé [^d]zs - 
SFX Ý s zsel [^d]zs - 
SFX Ý s sé ss - 
SFX Ý s sel ss - 
SFX Ý s csé [^c]cs - 
SFX Ý s csel [^c]cs - 
SFX Ý r ré rr - 
SFX Ý r rel rr - 
SFX Ý p pé pp - 
SFX Ý p pel pp - 
SFX Ý ny nyé nny - 
SFX Ý ny nyel nny - 
SFX Ý n né nn - 
SFX Ý n nel nn - 
SFX Ý m mé mm - 
SFX Ý m mel mm - 
SFX Ý ly lyé lly - 
SFX Ý ly lyel lly - 
SFX Ý l lé ll - 
SFX Ý l lel ll - 
SFX Ý k ké kk - 
SFX Ý k kel kk - 
SFX Ý j jé jj - 
SFX Ý j jel jj - 
SFX Ý gy gyé ggy - 
SFX Ý gy gyel ggy - 
SFX Ý g gé gg - 
SFX Ý g gel gg - 
SFX Ý f fé ff - 
SFX Ý f fel ff - 
SFX Ý d dé dd - 
SFX Ý d del dd - 
SFX Ý cs csé ccs - 
SFX Ý cs csel ccs - 
SFX Ý c cé cc - 
SFX Ý c cel cc - 
SFX Ý b bé bb - 
SFX Ý b bel bb - 
SFX Ý 0 é GY- - 
SFX Ý 0 zé [^cts]z - 
SFX Ý 0 zé [^cts]Z- - 
SFX Ý 0 zsé ZS- - 
SFX Ý 0 zsel ZS- - 
SFX Ý 0 zel [^cts]z - 
SFX Ý 0 zel [^cts]Z- - 
SFX Ý 0 vé v - 
SFX Ý 0 vé [áeéuü]h - 
SFX Ý 0 vé V- - 
SFX Ý 0 vel v - 
SFX Ý 0 vel [áeéuü]h - 
SFX Ý 0 vel V- - 
SFX Ý 0 té th - 
SFX Ý 0 té [^t]t - 
SFX Ý 0 té T- - 
SFX Ý 0 tyé TY- - 
SFX Ý 0 tyel TY- - 
SFX Ý 0 tel th - 
SFX Ý 0 tel [^t]t - 
SFX Ý 0 tel T- - 
SFX Ý 0 sé sh - 
SFX Ý 0 sé [^tczs]s - 
SFX Ý 0 sé [^t]sch - 
SFX Ý 0 sé [^Z]S- - 
SFX Ý 0 szé x - 
SFX Ý 0 szé X- - 
SFX Ý 0 szé SZ- - 
SFX Ý 0 szel x - 
SFX Ý 0 szel X- - 
SFX Ý 0 szel SZ- - 
SFX Ý 0 sel sh - 
SFX Ý 0 sel [^tczs]s - 
SFX Ý 0 sel [^t]sch - 
SFX Ý 0 sel [^Z]S- - 
SFX Ý 0 ré [^r]r - 
SFX Ý 0 ré R- - 
SFX Ý 0 rel [^r]r - 
SFX Ý 0 rel R- - 
SFX Ý 0 pé [^p]p - 
SFX Ý 0 pé P- - 
SFX Ý 0 pel [^p]p - 
SFX Ý 0 pel P- - 
SFX Ý 0 né [^n]n - 
SFX Ý 0 né N- - 
SFX Ý 0 nyé NY- - 
SFX Ý 0 nyel NY- - 
SFX Ý 0 nel [^n]n - 
SFX Ý 0 nel N- - 
SFX Ý 0 mé [^m]m - 
SFX Ý 0 mé M- - 
SFX Ý 0 mel [^m]m - 
SFX Ý 0 mel M- - 
SFX Ý 0 lé [^l]l - 
SFX Ý 0 lé L- - 
SFX Ý 0 lyé LY- - 
SFX Ý 0 lyel LY- - 
SFX Ý 0 lel [^l]l - 
SFX Ý 0 lel L- - 
SFX Ý 0 ké [^k]k - 
SFX Ý 0 ké K- - 
SFX Ý 0 kel [^k]k - 
SFX Ý 0 kel K- - 
SFX Ý 0 jé [^j]j - 
SFX Ý 0 jé [^glnt]y - 
SFX Ý 0 jé J- - 
SFX Ý 0 jel [^j]j - 
SFX Ý 0 jel [^glnt]y - 
SFX Ý 0 jel J- - 
SFX Ý 0 höz [^aeoö] - 
SFX Ý 0 hé [^s]ch - 
SFX Ý 0 hé [^ctgsáeéuü]h - 
SFX Ý 0 hé H- - 
SFX Ý 0 hel [^s]ch - 
SFX Ý 0 hel [^ctgsáeéuü]h - 
SFX Ý 0 hel H- - 
SFX Ý 0 gé gh - 
SFX Ý 0 gé [^g]g - 
SFX Ý 0 gé G- - 
SFX Ý 0 gel gh - 
SFX Ý 0 gel [^g]g - 
SFX Ý 0 gel G- - 
SFX Ý 0 fé [^f]f - 
SFX Ý 0 fé F- - 
SFX Ý 0 fel [^f]f - 
SFX Ý 0 fel F- - 
SFX Ý 0 el GY- - 
SFX Ý 0 dé [^d]d - 
SFX Ý 0 dé D- - 
SFX Ý 0 dzsé DZS- - 
SFX Ý 0 dzsel DZS- - 
SFX Ý 0 del [^d]d - 
SFX Ý 0 del D- - 
SFX Ý 0 cé [ct]z - 
SFX Ý 0 cé [^c]c - 
SFX Ý 0 cé C- - 
SFX Ý 0 csé tsch - 
SFX Ý 0 csé ts - 
SFX Ý 0 csé CS- - 
SFX Ý 0 csel tsch - 
SFX Ý 0 csel ts - 
SFX Ý 0 csel CS- - 
SFX Ý 0 cel [ct]z - 
SFX Ý 0 cel [^c]c - 
SFX Ý 0 cel C- - 
SFX Ý 0 bé [^b]b - 
SFX Ý 0 bé B- - 
SFX Ý 0 bel [^b]b - 
SFX Ý 0 bel B- - 
SFX Ü Y 12
SFX Ü z szerte [^s]sz - 
SFX Ü z szeri/ÐÓ×VLjcGR [^s]sz - 
SFX Ü z szeres/nÓ×BVLjcGTt [^s]sz - 
SFX Ü z szer [^s]sz - 
SFX Ü 0 szerte [^z] - 
SFX Ü 0 szerte [^s]z - 
SFX Ü 0 szeri/ÐÓ×VLjcGR [^z] - 
SFX Ü 0 szeri/ÐÓ×VLjcGR [^s]z - 
SFX Ü 0 szeres/nÓ×BVLjcGTt [^z] - 
SFX Ü 0 szeres/nÓ×BVLjcGTt [^s]z - 
SFX Ü 0 szer [^z] - 
SFX Ü 0 szer [^s]z - 
SFX Û Y 12
SFX Û z szörös/ÝÔØCWMjcHTt [^s]sz - 
SFX Û z szörte [^s]sz - 
SFX Û z szöri/ÞÔØWMjcHR [^s]sz - 
SFX Û z ször [^s]sz - 
SFX Û 0 szörös/ÝÔØCWMjcHTt [^z] - 
SFX Û 0 szörös/ÝÔØCWMjcHTt [^s]z - 
SFX Û 0 szörte [^z] - 
SFX Û 0 szörte [^s]z - 
SFX Û 0 szöri/ÞÔØWMjcHR [^z] - 
SFX Û 0 szöri/ÞÔØWMjcHR [^s]z - 
SFX Û 0 ször [^z] - 
SFX Û 0 ször [^s]z - 
SFX Ú Y 12
SFX Ú z szorta [^s]sz - 
SFX Ú z szoros/mÒÖAUKicFSs [^s]sz - 
SFX Ú z szori/ÏÒÖUKicFQ [^s]sz - 
SFX Ú z szor [^s]sz - 
SFX Ú 0 szorta [^z] - 
SFX Ú 0 szorta [^s]z - 
SFX Ú 0 szoros/mÒÖAUKicFSs [^z] - 
SFX Ú 0 szoros/mÒÖAUKicFSs [^s]z - 
SFX Ú 0 szori/ÏÒÖUKicFQ [^z] - 
SFX Ú 0 szori/ÏÒÖUKicFQ [^s]z - 
SFX Ú 0 szor [^z] - 
SFX Ú 0 szor [^s]z - 

SFX Ù Y 1
SFX Ù 0 at [^aáeéiíoóöõuúüû] - 
SFX Ø Y 22
SFX Ø ö õt ö - 
SFX Ø 0 öt tsch - 
SFX Ø 0 öt gy - 
SFX Ø 0 öt cs - 
SFX Ø 0 öt [knsprty]s - 
SFX Ø 0 öt [jrt]z - 
SFX Ø 0 öt [bknprs]sz - 
SFX Ø 0 öt [^s]ch - 
SFX Ø 0 öt [^aáeéiíóöõuúüûcs][hj] - 
SFX Ø 0 öt [^aáeéiíoóöõuúüûjlnrsyz] - 
SFX Ø 0 öt [^aáeéiíoóöõuúüû]zs - 
SFX Ø 0 öt [^aáeéiíoóöõuúüû][^g]y - 
SFX Ø 0 t sh - 
SFX Ø 0 t [áéiíóöõuúüûlnrx] - 
SFX Ø 0 t [aáeéiíóöõuúüû]j - 
SFX Ø 0 t [aáeéiíoóöõuúüû]zs - 
SFX Ø 0 t [aáeéiíoóöõuúüû][^g]y - 
SFX Ø 0 t [^t]sch - 
SFX Ø 0 t [^jrst]z - 
SFX Ø 0 t [^ckprtz]s - 
SFX Ø 0 t [^bkp]sz - 
SFX Ø 0 t - - 
SFX × Y 27
SFX × e ét [^ae]e - 
SFX × 0 t sh - 
SFX × 0 t [áéiíóöõuúüûlnrx] - 
SFX × 0 t [aáeéiíóöõuúüû]j - 
SFX × 0 t [aáeéiíoóöõuúüû]zs - 
SFX × 0 t [aáeéiíoóöõuúüû][^g]y - 
SFX × 0 t [ae]e - 
SFX × 0 t [^t]sch - 
SFX × 0 t [^jrst]z - 
SFX × 0 t [^ckprtz]s - 
SFX × 0 t [^bkp]sz - 
SFX × 0 et ötven - 
SFX × 0 et tsch - 
SFX × 0 et negyven - 
SFX × 0 et kilencven - 
SFX × 0 et hetven - 
SFX × 0 et gy - 
SFX × 0 et cs - 
SFX × 0 et [knsprty]s - 
SFX × 0 et [jrt]z - 
SFX × 0 et [bknprs]sz - 
SFX × 0 et [^s]ch - 
SFX × 0 et [^aáeéiíóöõuúüûcs][hj] - 
SFX × 0 et [^aáeéiíoóöõuúüûjlnrsyz] - 
SFX × 0 et [^aáeéiíoóöõuúüû]zs - 
SFX × 0 et [^aáeéiíoóöõuúüû][^g]y - 
SFX × 0 et - - 
SFX Ö Y 21
SFX Ö 0 t sh - 
SFX Ö 0 t [áéiíóöõuúüûlnrx] - 
SFX Ö 0 t [aáeéiíóöõuúüû]j - 
SFX Ö 0 t [aáeéiíoóöõuúüû]zs - 
SFX Ö 0 t [aáeéiíoóöõuúüû][^g]y - 
SFX Ö 0 t [^t]sch - 
SFX Ö 0 t [^rst]z - 
SFX Ö 0 t [^ckprtz]s - 
SFX Ö 0 t [^bkp]sz - 
SFX Ö 0 ot tsch - 
SFX Ö 0 ot gy - 
SFX Ö 0 ot cs - 
SFX Ö 0 ot [knsprty]s - 
SFX Ö 0 ot [jrt]z - 
SFX Ö 0 ot [bknprs]sz - 
SFX Ö 0 ot [^s]ch - 
SFX Ö 0 ot [^aáeéiíóöõuúüûcs][hj] - 
SFX Ö 0 ot [^aáeéiíoóöõuúüûjlnrsyz] - 
SFX Ö 0 ot [^aáeéiíoóöõuúüû]zs - 
SFX Ö 0 ot [^aáeéiíoóöõuúüû][^g]y - 
SFX Ö 0 ot - - 

SFX Õ Y 6
SFX Õ ö õt ö - 
SFX Õ o ót [^o]o - 
SFX Õ e ét e - 
SFX Õ a át a - 
SFX Õ 0 t oo - 
SFX Õ 0 t [áéiíóõuúüûhy-] - 

SFX Ô Y 3
SFX Ô ö õn ö - 
SFX Ô 0 ön [^aáeéiíóõuúüû] - 
SFX Ô 0 n [áéiíóõuúüû] - 

SFX Ó Y 4
SFX Ó e én [^ae]e - 
SFX Ó 0 n [áéiíóõuúüû] - 
SFX Ó 0 n [ae]e - 
SFX Ó 0 en [^aáeéiíóõuúüû] - 

SFX Ò Y 5
SFX Ò o ón [^o]o - 
SFX Ò a án a - 
SFX Ò 0 on [^aáeéiíoóõuúüû] - 
SFX Ò 0 n oo - 
SFX Ò 0 n [áéiíóõuúüû] - 

SFX Ñ Y 1
SFX Ñ 0 n [y-] - 
SFX Ð Y 11
SFX Ð ö õvé ö - 
SFX Ð ö õvel ö - 
SFX Ð e évé [^ae]e - 
SFX Ð e ével [^ae]e - 
SFX Ð e éhez [^ae]e - 
SFX Ð 0 vé [ae]e - 
SFX Ð 0 vé [-áéiíóõuúüûy] - 
SFX Ð 0 vel [ae]e - 
SFX Ð 0 vel [-áéiíóõuúüûy] - 
SFX Ð 0 hez [ae]e - 
SFX Ð 0 hez [^aeoö] - 
SFX Ï Y 12
SFX Ï o óvá [^o]o - 
SFX Ï o óval [^o]o - 
SFX Ï o óhoz [^o]o - 
SFX Ï a ává a - 
SFX Ï a ával a - 
SFX Ï a ához a - 
SFX Ï 0 vá oo - 
SFX Ï 0 vá [-áéiíóõuúüûy] - 
SFX Ï 0 val oo - 
SFX Ï 0 val [-áéiíóõuúüûy] - 
SFX Ï 0 hoz oo - 
SFX Ï 0 hoz [^aeoö] - 

SFX Î Y 5
SFX Î o ócska/AUKicÏÒÖQY@ [^o]o - 
SFX Î a ácska/AUKicÏÒÖQY@ a - 
SFX Î 0 cska/AUKicÏÒÖQY@ oo - 
SFX Î 0 cska/AUKicÏÒÖQY@ [áéiíóöõuúüû-] - 
SFX Î 0 acska/AUKicÏÒÖQY@ [^aáeéiíoóöõuúüû] - 

SFX Í Y 4
SFX Í ök öcske/BVLjcÐÓ×RY@ ök - 
SFX Í ok ocska/AUKicÏÒÖQY@ ok - 
SFX Í ek ecske/BVLjcÐÓ×RY@ ek - 
SFX Í ak acska/AUKicÏÒÖQY@ ak - 

SFX Ì Y 3
SFX Ì ö õcske/BVLjcÐÓ×RY@ ö - 
SFX Ì 0 öcske/BVLjcÐÓ×RY@ [^aáeéiíoóöõuúüû] - 
SFX Ì 0 cske/BVLjcÐÓ×RY@ [áéiíoóõuúüû-] - 

SFX Ë Y 4
SFX Ë e écske/BVLjcÐÓ×RY@ [^ae]e - 
SFX Ë 0 ecske/BVLjcÐÓ×RY@ [^aáeéiíoóöõuúüû] - 
SFX Ë 0 cske/BVLjcÐÓ×RY@ [áéiíoóõuúüû-] - 
SFX Ë 0 cske/BVLjcÐÓ×RY@ [ae]e - 

SFX Ê Y 5
SFX Ê o ócska/AUKicÏÒÖQY@ [^o]o - 
SFX Ê a ácska/AUKicÏÒÖQY@ a - 
SFX Ê 0 ocska/AUKicÏÒÖQY@ [^aáeéiíoóöõuúüû] - 
SFX Ê 0 cska/AUKicÏÒÖQY@ oo - 
SFX Ê 0 cska/AUKicÏÒÖQY@ [áéiíóöõuúüû-] - 
SFX É Y 12
SFX É ök iség/nBVLjcÓ×Ttx" ök - 
SFX É ök ileg ök - 
SFX É ök i/ÐÓ×VLjcGRx" ök - 
SFX É ok iság/mBUKicÒÖSsx" ok - 
SFX É ok ilag ok - 
SFX É ok i/ÏÒÖUKicFQx" ok - 
SFX É ek iség/nBVLjcÓ×Ttx" ek - 
SFX É ek ileg ek - 
SFX É ek i/ÐÓ×VLjcGRx" ek - 
SFX É ak iság/mBUKicÒÖSsx" ak - 
SFX É ak ilag ak - 
SFX É ak i/ÏÒÖUKicFQx" ak - 

SFX È Y 6
SFX È ö õiség/nBVLjcÓ×Ttx" ö - 
SFX È ö õileg ö - 
SFX È ö õi/ÐÓ×VLjcGRx" ö - 
SFX È 0 iség/nBVLjcÓ×Ttx" [^öi] - 
SFX È 0 ileg [^öi] - 
SFX È 0 i/ÐÓ×VLjcGRx" [^öi] - 

SFX Ç Y 9
SFX Ç o óiság/mBUKicÒÖSsx" [^o]o - 
SFX Ç o óilag [^o]o - 
SFX Ç o ói/ÏÒÖUKicFQx" [^o]o - 
SFX Ç 0 iság/mBUKicÒÖSsx" oo - 
SFX Ç 0 iság/mBUKicÒÖSsx" [^oi] - 
SFX Ç 0 ilag oo - 
SFX Ç 0 ilag [^oi] - 
SFX Ç 0 i/ÏÒÖUKicFQx" oo - 
SFX Ç 0 i/ÏÒÖUKicFQx" [^oi] - 
SFX Æ Y 12
SFX Æ ök össégi/nVLjcÓ×HRx!" ök - 
SFX Æ ök össég/nBVLjcÓ×TtY@!" ök - 
SFX Æ ök ös/ÝÔØWjHTtx!" ök - 
SFX Æ ok ossági/mUKicÒÖFQx!" ok - 
SFX Æ ok osság/mBUKicÒÖSsY@!" ok - 
SFX Æ ok os/mÒÖUiFSsx!" ok - 
SFX Æ ek ességi/nVLjcÓ×GRx!" ek - 
SFX Æ ek esség/nBVLjcÓ×TtY@!" ek - 
SFX Æ ek es/nÓ×VjGTtx!" ek - 
SFX Æ ak assági/mUKicÒÖFQx!" ak - 
SFX Æ ak asság/mBUKicÒÖSsY@!" ak - 
SFX Æ ak as/mÒÖUiFSsx!" ak - 

SFX Å Y 9
SFX Å ö õsségi/nVLjcÓ×HRx!" ö - 
SFX Å ö õsség/nBVLjcÓ×TtY@!" ö - 
SFX Å ö õs/ÝÔØWjHTtx!" ö - 
SFX Å 0 össégi/nVLjcÓ×HRx!" [^aáeéiíoóöõuúüû] - 
SFX Å 0 össég/nBVLjcÓ×TtY@!" [^aáeéiíoóöõuúüû] - 
SFX Å 0 ös/ÝÔØWjHTtx!" [^aáeéiíoóöõuúüû] - 
SFX Å 0 sségi/nVLjcÓ×HRx!" [áéiíoóõuúüû-] - 
SFX Å 0 sség/nBVLjcÓ×TtY@!" [áéiíoóõuúüû-] - 
SFX Å 0 s/ÝÔØWjHTtx!" [áéiíoóõuúüû-] - 
SFX Ä Y 12
SFX Ä e ésségi/nVLjcÓ×GRx!" [^ae]e - 
SFX Ä e ésség/nBVLjcÓ×TtY@!" [^ae]e - 
SFX Ä e és/nÓ×VjGTtx!" [^ae]e - 
SFX Ä 0 sségi/nVLjcÓ×GRx!" [áéiíoóõuúüû-] - 
SFX Ä 0 sségi/nVLjcÓ×GRx!" [ae]e - 
SFX Ä 0 sség/nBVLjcÓ×TtY@!" [áéiíoóõuúüû-] - 
SFX Ä 0 sség/nBVLjcÓ×TtY@!" [ae]e - 
SFX Ä 0 s/nÓ×VjGTtx!" [áéiíoóõuúüû-] - 
SFX Ä 0 s/nÓ×VjGTtx!" [ae]e - 
SFX Ä 0 ességi/nVLjcÓ×GRx!" [^aáeéiíoóöõuúüû] - 
SFX Ä 0 esség/nBVLjcÓ×TtY@!" [^aáeéiíoóöõuúüû] - 
SFX Ä 0 es/nÓ×VjGTtx!" [^aáeéiíoóöõuúüû] - 
SFX Ã Y 15
SFX Ã o óssági/mUKicÒÖFQx!" [^o]o - 
SFX Ã o ósság/mBUKicÒÖSsY@!" [^o]o - 
SFX Ã o ós/mÒÖUiFSsx!" [^o]o - 
SFX Ã a ássági/mUKicÒÖFQx!" a - 
SFX Ã a ásság/mBUKicÒÖSsY@!" a - 
SFX Ã a ás/mÒÖUiFSsx!" a - 
SFX Ã 0 ssági/mUKicÒÖFQx!" oo - 
SFX Ã 0 ssági/mUKicÒÖFQx!" [áéiíóöõuúüû-] - 
SFX Ã 0 sság/mBUKicÒÖSsY@!" oo - 
SFX Ã 0 sság/mBUKicÒÖSsY@!" [áéiíóöõuúüû-] - 
SFX Ã 0 s/mÒÖUiFSsx!" oo - 
SFX Ã 0 s/mÒÖUiFSsx!" [áéiíóöõuúüû-] - 
SFX Ã 0 ossági/mUKicÒÖFQx!" [^aáeéiíoóöõuúüû] - 
SFX Ã 0 osság/mBUKicÒÖSsY@!" [^aáeéiíoóöõuúüû] - 
SFX Ã 0 os/mÒÖUiFSsx!" [^aáeéiíoóöõuúüû] - 
SFX Â Y 12
SFX Â ök össégi/nVLjcÓ×HRx" ök - 
SFX Â ök össég/nBVLjcÓ×TtY@" ök - 
SFX Â ök ös/ÝÔØWjHTtx" ök - 
SFX Â ok ossági/mUKicÒÖFQx" ok - 
SFX Â ok osság/mBUKicÒÖSsY@" ok - 
SFX Â ok os/mÒÖUiFSsx" ok - 
SFX Â ek ességi/nVLjcÓ×GRx" ek - 
SFX Â ek esség/nBVLjcÓ×TtY@" ek - 
SFX Â ek es/nÓ×VjGTtx" ek - 
SFX Â ak assági/mUKicÒÖFQx" ak - 
SFX Â ak asság/mBUKicÒÖSsY@" ak - 
SFX Â ak as/mÒÖUiFSsx" ak - 

SFX Á Y 9
SFX Á ö õsségi/nVLjcÓ×HRx" ö - 
SFX Á ö õsség/nBVLjcÓ×TtY@" ö - 
SFX Á ö õs/ÝÔØWjHTtx" ö - 
SFX Á 0 össégi/nVLjcÓ×HRx" [^aáeéiíoóöõuúüû] - 
SFX Á 0 össég/nBVLjcÓ×TtY@" [^aáeéiíoóöõuúüû] - 
SFX Á 0 ös/ÝÔØWjHTtx" [^aáeéiíoóöõuúüû] - 
SFX Á 0 sségi/nVLjcÓ×HRx" [áéiíoóõuúüû-] - 
SFX Á 0 sség/nBVLjcÓ×TtY@" [áéiíoóõuúüû-] - 
SFX Á 0 s/ÝÔØWjHTtx" [áéiíoóõuúüû-] - 
SFX À Y 12
SFX À e ésségi/nVLjcÓ×GRx" [^ae]e - 
SFX À e ésség/nBVLjcÓ×TtY@" [^ae]e - 
SFX À e és/nÓ×VjGTtx" [^ae]e - 
SFX À 0 sségi/nVLjcÓ×GRx" [áéiíoóõuúüû-] - 
SFX À 0 sségi/nVLjcÓ×GRx" [ae]e - 
SFX À 0 sség/nBVLjcÓ×TtY@" [áéiíoóõuúüû-] - 
SFX À 0 sség/nBVLjcÓ×TtY@" [ae]e - 
SFX À 0 s/nÓ×VjGTtx" [áéiíoóõuúüû-] - 
SFX À 0 s/nÓ×VjGTtx" [ae]e - 
SFX À 0 ességi/nVLjcÓ×GRx" [^aáeéiíoóöõuúüû] - 
SFX À 0 esség/nBVLjcÓ×TtY@" [^aáeéiíoóöõuúüû] - 
SFX À 0 es/nÓ×VjGTtx" [^aáeéiíoóöõuúüû] - 
SFX ¿ Y 15
SFX ¿ o óssági/mUKicÒÖFQx" [^o]o - 
SFX ¿ o ósság/mBUKicÒÖSsY@" [^o]o - 
SFX ¿ o ós/mÒÖUiFSsx" [^o]o - 
SFX ¿ a ássági/mUKicÒÖFQx" a - 
SFX ¿ a ásság/mBUKicÒÖSsY@" a - 
SFX ¿ a ás/mÒÖUiFSsx" a - 
SFX ¿ 0 ssági/mUKicÒÖFQx" oo - 
SFX ¿ 0 ssági/mUKicÒÖFQx" [áéiíóöõuúüû-] - 
SFX ¿ 0 sság/mBUKicÒÖSsY@" oo - 
SFX ¿ 0 sság/mBUKicÒÖSsY@" [áéiíóöõuúüû-] - 
SFX ¿ 0 s/mÒÖUiFSsx" oo - 
SFX ¿ 0 s/mÒÖUiFSsx" [áéiíóöõuúüû-] - 
SFX ¿ 0 ossági/mUKicÒÖFQx" [^aáeéiíoóöõuúüû] - 
SFX ¿ 0 osság/mBUKicÒÖSsY@" [^aáeéiíoóöõuúüû] - 
SFX ¿ 0 os/mÒÖUiFSsx" [^aáeéiíoóöõuúüû] - 
SFX ¾ Y 12
SFX ¾ ök ûségi/nVLjcÓ×HRx ök - 
SFX ¾ ök ûség/nBVLjcÓ×TtY@ ök - 
SFX ¾ ök û/ÞÔØWjHRx ök - 
SFX ¾ ok úsági/mUKicÒÖFQx ok - 
SFX ¾ ok úság/mBUKicÒÖSsY@ ok - 
SFX ¾ ok ú/ÏÒÖUiFQx ok - 
SFX ¾ ek ûségi/nVLjcÓ×HRx ek - 
SFX ¾ ek ûség/nBVLjcÓ×TtY@ ek - 
SFX ¾ ek û/ÞÔØWjHRx ek - 
SFX ¾ ak úsági/mUKicÒÖFQx ak - 
SFX ¾ ak úság/mBUKicÒÖSsY@ ak - 
SFX ¾ ak ú/ÏÒÖUiFQx ak - 

SFX ½ Y 9
SFX ½ ö õjûségi/nVLjcÓ×HRx ö - 
SFX ½ ö õjûség/nBVLjcÓ×TtY@ ö - 
SFX ½ ö õjû/ÞÔØWjHRx ö - 
SFX ½ 0 ûségi/nVLjcÓ×HRx [^aáeéiíoóöõuúüû] - 
SFX ½ 0 ûség/nBVLjcÓ×TtY@ [^aáeéiíoóöõuúüû] - 
SFX ½ 0 û/ÞÔØWjHRx [^aáeéiíoóöõuúüû] - 
SFX ½ 0 jûségi/nVLjcÓ×HRx [áéiíoóõuúüû-] - 
SFX ½ 0 jûség/nBVLjcÓ×TtY@ [áéiíoóõuúüû-] - 
SFX ½ 0 jû/ÞÔØWjHRx [áéiíoóõuúüû-] - 
SFX ¼ Y 12
SFX ¼ e jéûségi/nVLjcÓ×HRx [^ae]e - 
SFX ¼ e jéûség/nBVLjcÓ×TtY@ [^ae]e - 
SFX ¼ e jéû/ÞÔØWjHRx [^ae]e - 
SFX ¼ 0 ûségi/nVLjcÓ×HRx [ae]e - 
SFX ¼ 0 ûségi/nVLjcÓ×HRx [^aáeéiíoóöõuúüû] - 
SFX ¼ 0 ûség/nBVLjcÓ×TtY@ [ae]e - 
SFX ¼ 0 ûség/nBVLjcÓ×TtY@ [^aáeéiíoóöõuúüû] - 
SFX ¼ 0 û/ÞÔØWjHRx [ae]e - 
SFX ¼ 0 û/ÞÔØWjHRx [^aáeéiíoóöõuúüû] - 
SFX ¼ 0 jûségi/nVLjcÓ×HRx [áéiíoóõuúüû-] - 
SFX ¼ 0 jûség/nBVLjcÓ×TtY@ [áéiíoóõuúüû-] - 
SFX ¼ 0 jû/ÞÔØWjHRx [áéiíoóõuúüû-] - 
SFX » Y 15
SFX » o ójúsági/mUKicÒÖFQx [^o]o - 
SFX » o ójúság/mBUKicÒÖSsY@ [^o]o - 
SFX » o ójú/ÏÒÖUiFQx [^o]o - 
SFX » a ájúsági/mUKicÒÖFQx a - 
SFX » a ájúság/mBUKicÒÖSsY@ a - 
SFX » a ájú/ÏÒÖUiFQx a - 
SFX » 0 úsági/mUKicÒÖFQx oo - 
SFX » 0 úsági/mUKicÒÖFQx [^aáeéiíoóöõuúüû] - 
SFX » 0 úság/mBUKicÒÖSsY@ oo - 
SFX » 0 úság/mBUKicÒÖSsY@ [^aáeéiíoóöõuúüû] - 
SFX » 0 ú/ÏÒÖUiFQx oo - 
SFX » 0 ú/ÏÒÖUiFQx [^aáeéiíoóöõuúüû] - 
SFX » 0 júsági/mUKicÒÖFQx [áéiíóöõuúüû-] - 
SFX » 0 júság/mBUKicÒÖSsY@ [áéiíóöõuúüû-] - 
SFX » 0 jú/ÏÒÖUiFQx [áéiíóöõuúüû-] - 
SFX º Y 12
SFX º ök ûségi/nVLjcÓ×HRx! ök - 
SFX º ök ûség/nBVLjcÓ×TtY@! ök - 
SFX º ök û/ÞÔØWjHRx! ök - 
SFX º ok úsági/mUKicÒÖFQx! ok - 
SFX º ok úság/mBUKicÒÖSsY@! ok - 
SFX º ok ú/ÏÒÖUiFQx! ok - 
SFX º ek ûségi/nVLjcÓ×HRx! ek - 
SFX º ek ûség/nBVLjcÓ×TtY@! ek - 
SFX º ek û/ÞÔØWjHRx! ek - 
SFX º ak úsági/mUKicÒÖFQx! ak - 
SFX º ak úság/mBUKicÒÖSsY@! ak - 
SFX º ak ú/ÏÒÖUiFQx! ak - 

SFX ¹ Y 9
SFX ¹ ö õjûségi/nVLjcÓ×HRx! ö - 
SFX ¹ ö õjûség/nBVLjcÓ×TtY@! ö - 
SFX ¹ ö õjû/ÞÔØWjHRx! ö - 
SFX ¹ 0 ûségi/nVLjcÓ×HRx! [^aáeéiíoóöõuúüû] - 
SFX ¹ 0 ûség/nBVLjcÓ×TtY@! [^aáeéiíoóöõuúüû] - 
SFX ¹ 0 û/ÞÔØWjHRx! [^aáeéiíoóöõuúüû] - 
SFX ¹ 0 jûségi/nVLjcÓ×HRx! [áéiíoóõuúüû-] - 
SFX ¹ 0 jûség/nBVLjcÓ×TtY@! [áéiíoóõuúüû-] - 
SFX ¹ 0 jû/ÞÔØWjHRx! [áéiíoóõuúüû-] - 
SFX ¸ Y 12
SFX ¸ e éjûségi/nVLjcÓ×HRx! [^ae]e - 
SFX ¸ e éjûség/nBVLjcÓ×TtY@! [^ae]e - 
SFX ¸ e éjû/ÞÔØWjHRx! [^ae]e - 
SFX ¸ 0 ûségi/nVLjcÓ×HRx! [ae]e - 
SFX ¸ 0 ûségi/nVLjcÓ×HRx! [^aáeéiíoóöõuúüû] - 
SFX ¸ 0 ûség/nBVLjcÓ×TtY@! [ae]e - 
SFX ¸ 0 ûség/nBVLjcÓ×TtY@! [^aáeéiíoóöõuúüû] - 
SFX ¸ 0 û/ÞÔØWjHRx! [ae]e - 
SFX ¸ 0 û/ÞÔØWjHRx! [^aáeéiíoóöõuúüû] - 
SFX ¸ 0 jûségi/nVLjcÓ×HRx! [áéiíoóõuúüû-] - 
SFX ¸ 0 jûség/nBVLjcÓ×TtY@! [áéiíoóõuúüû-] - 
SFX ¸ 0 jû/ÞÔØWjHRx! [áéiíoóõuúüû-] - 
SFX · Y 15
SFX · o ójúsági/mUKicÒÖFQx! [^o]o - 
SFX · o ójúság/mBUKicÒÖSsY@! [^o]o - 
SFX · o ójú/ÏÒÖUiFQx! [^o]o - 
SFX · a ájúsági/mUKicÒÖFQx! a - 
SFX · a ájúság/mBUKicÒÖSsY@! a - 
SFX · a ájú/ÏÒÖUiFQx! a - 
SFX · 0 úsági/mUKicÒÖFQx! [^aáeéiíoóöõuúüû] - 
SFX · 0 úság/mBUKicÒÖSsY@! [^aáeéiíoóöõuúüû] - 
SFX · 0 ú/ÏÒÖUiFQx! [^aáeéiíoóöõuúüû] - 
SFX · 0 júsági/mUKicÒÖFQx! oo - 
SFX · 0 júsági/mUKicÒÖFQx! [áéiíóöõuúüû-] - 
SFX · 0 júság/mBUKicÒÖSsY@! oo - 
SFX · 0 júság/mBUKicÒÖSsY@! [áéiíóöõuúüû-] - 
SFX · 0 jú/ÏÒÖUiFQx! oo - 
SFX · 0 jú/ÏÒÖUiFQx! [áéiíóöõuúüû-] - 
SFX ¶ Y 18
SFX ¶ ö õiség/nBVLjcÓ×Tt%" ö - 
SFX ¶ ö õiné/ÐÓ×BVLjcR% ö - 
SFX ¶ ö õi/ÐÓ×VLjcGR%" ö - 
SFX ¶ õ eiség/nBVLjcÓ×Tt%" mezõ - 
SFX ¶ õ eiség/nBVLjcÓ×Tt%" erdõ - 
SFX ¶ õ einé/ÐÓ×BVLjcR% mezõ - 
SFX ¶ õ einé/ÐÓ×BVLjcR% erdõ - 
SFX ¶ õ ei/ÐÓ×VLjcGR%" mezõ - 
SFX ¶ õ ei/ÐÓ×VLjcGR%" erdõ - 
SFX ¶ i iség/nBVLjcÓ×Tt%" i - 
SFX ¶ i iné/ÐÓ×BVLjcR% i - 
SFX ¶ i i/ÐÓ×VLjcGR%" i - 
SFX ¶ ek kiség/nBVLjcÓ×Tt%" telek - 
SFX ¶ ek kiné/ÐÓ×BVLjcR% telek - 
SFX ¶ ek ki/ÐÓ×VLjcGR%" telek - 
SFX ¶ 0 iség/nBVLjcÓ×Tt%" [^öi] - 
SFX ¶ 0 iné/ÐÓ×BVLjcR% [^öi] - 
SFX ¶ 0 i/ÐÓ×VLjcGR%" [^öi] - 
SFX µ Y 30
SFX µ om miság/mBUKicÒÖSs%" halom - 
SFX µ om miné/ÏÒÖAUKicQ% halom - 
SFX µ om mi/ÏÒÖUKicFQ%" halom - 
SFX µ o óiság/mBUKicÒÖSs%" [^o]o - 
SFX µ o óiné/ÏÒÖAUKicQ% [^o]o - 
SFX µ o ói/ÏÒÖUKicFQ%" [^o]o - 
SFX µ i iság/mBUKicÒÖSs%" i - 
SFX µ i iné/ÏÒÖAUKicQ% i - 
SFX µ i i/ÏÒÖUKicFQ%" i - 
SFX µ a iság/mBUKicÒÖSs%" háza - 
SFX µ a iság/mBUKicÒÖSs%" halma - 
SFX µ a iság/mBUKicÒÖSs%" falva - 
SFX µ a iság/mBUKicÒÖSs%" alja - 
SFX µ a iné/ÏÒÖAUKicQ% háza - 
SFX µ a iné/ÏÒÖAUKicQ% halma - 
SFX µ a iné/ÏÒÖAUKicQ% falva - 
SFX µ a iné/ÏÒÖAUKicQ% alja - 
SFX µ a i/ÏÒÖUKicFQ%" háza - 
SFX µ a i/ÏÒÖUKicFQ%" halma - 
SFX µ a i/ÏÒÖUKicFQ%" falva - 
SFX µ a i/ÏÒÖUKicFQ%" alja - 
SFX µ 0 siság/mBUKicÒÖSs%" falu - 
SFX µ 0 siné/ÏÒÖAUKicQ% falu - 
SFX µ 0 si/ÏÒÖUKicFQ%" falu - 
SFX µ 0 iság/mBUKicÒÖSs%" oo - 
SFX µ 0 iság/mBUKicÒÖSs%" [^oi] - 
SFX µ 0 iné/ÏÒÖAUKicQ% oo - 
SFX µ 0 iné/ÏÒÖAUKicQ% [^oi] - 
SFX µ 0 i/ÏÒÖUKicFQ%" oo - 
SFX µ 0 i/ÏÒÖUKicFQ%" [^oi] - 
SFX ´ Y 12
SFX ´ ök iség/nBVLjcÓ×Ttx!" ök - 
SFX ´ ök ileg ök - 
SFX ´ ök i/ÐÓ×VLjcGRx!" ök - 
SFX ´ ok iság/mBUKicÒÖSsx!" ok - 
SFX ´ ok ilag ok - 
SFX ´ ok i/ÏÒÖUKicFQx!" ok - 
SFX ´ ek iség/nBVLjcÓ×Ttx!" ek - 
SFX ´ ek ileg ek - 
SFX ´ ek i/ÐÓ×VLjcGRx!" ek - 
SFX ´ ak iság/mBUKicÒÖSsx!" ak - 
SFX ´ ak ilag ak - 
SFX ´ ak i/ÏÒÖUKicFQx!" ak - 

SFX ³ Y 6
SFX ³ ö õiség/nBVLjcÓ×Ttx!" ö - 
SFX ³ ö õileg ö - 
SFX ³ ö õi/ÐÓ×VLjcGRx!" ö - 
SFX ³ 0 iség/nBVLjcÓ×Ttx!" [^öi] - 
SFX ³ 0 ileg [^öi] - 
SFX ³ 0 i/ÐÓ×VLjcGRx!" [^öi] - 

SFX ² Y 9
SFX ² o óiság/mBUKicÒÖSsx!" [^o]o - 
SFX ² o óilag [^o]o - 
SFX ² o ói/ÏÒÖUKicFQx!" [^o]o - 
SFX ² 0 iság/mBUKicÒÖSsx!" oo - 
SFX ² 0 iság/mBUKicÒÖSsx!" [^oi] - 
SFX ² 0 ilag oo - 
SFX ² 0 ilag [^oi] - 
SFX ² 0 i/ÏÒÖUKicFQx!" oo - 
SFX ² 0 i/ÏÒÖUKicFQx!" [^oi] - 

SFX ± Y 5
SFX ± 0 ségû/ÐÓ×VjGRx! . - 
SFX ± 0 ségnyi/ÐÓ×BVLjcGRx! . - 
SFX ± 0 ségi/ÐÓ×VLjcGRx! . - 
SFX ± 0 séges/nÓ×BVLjcGTtx! . - 
SFX ± 0 ség/nÓ×BVLjcTtY@ . - 
SFX ° Y 10
SFX ° 0 ságú/ÏÒÖUiFQx! . - 
SFX ° 0 ságú/ÏÒÖUiFQx! . - 
SFX ° 0 ságos/mÒÖAUKicFSsx! . - 
SFX ° 0 ságos/mÒÖAUKicFSsx! . - 
SFX ° 0 ságnyi/ÏÒÖAUKicFQx! . - 
SFX ° 0 ságnyi/ÏÒÖAUKicFQx! . - 
SFX ° 0 sági/ÏÒÖUKicFQx! . - 
SFX ° 0 sági/ÏÒÖUKicFQx! . - 
SFX ° 0 ság/mÒÖAUKicSsY@ . - 
SFX ° 0 ság/mÒÖAUKicSsY@ . - 
SFX ¯ Y 318
SFX ¯ t telenítõ/ÐÓ×BVLjcGRX tt - 
SFX ¯ t telenítésileg tt - 
SFX ¯ t telenítési/ÐÓ×VLjcGRx!" tt - 
SFX ¯ t telenítés/nÓ×BVLjcXTtY@ tt - 
SFX ¯ t teleníttetõ/ÐÓ×BVLjcGRX tt - 
SFX ¯ t teleníttetésileg tt - 
SFX ¯ t teleníttetési/ÐÓ×VLjcGRx!" tt - 
SFX ¯ t teleníttetés/nÓ×BVLjcXTtY@ tt - 
SFX ¯ t teleníttetett/nÓ×BVLjcGRtX% tt - 
SFX ¯ t teleníttetendõ/ÐÓ×BVLjcGRX% tt - 
SFX ¯ t teleníttet/EeX% tt - 
SFX ¯ t teleníthetõségileg tt - 
SFX ¯ t teleníthetõségi/ÐÓ×VLjcGRx!" tt - 
SFX ¯ t teleníthetõség/nÓ×BVLjcTtXY@ tt - 
SFX ¯ t teleníthetõ/ÐÓ×BVLjcGRX tt - 
SFX ¯ t teleníthetett/X tt - 
SFX ¯ t teleníthetetlenségileg tt - 
SFX ¯ t teleníthetetlenségi/ÐÓ×VLjcGRx!" tt - 
SFX ¯ t teleníthetetlenség/nÓ×BVLjcTtXY@ tt - 
SFX ¯ t teleníthetetlen/nÓ×BVLjcGRX tt - 
SFX ¯ t teleníthet/Ee%X tt - 
SFX ¯ t telenítgetõ/ÐÓ×BVLjcGRX tt - 
SFX ¯ t telenítgetés/nÓ×BVLjcXTtY@ tt - 
SFX ¯ t telenítgethetõség/nÓ×BVLjcTtXY@ tt - 
SFX ¯ t telenítgethetõ/ÐÓ×BVLjcGRX tt - 
SFX ¯ t telenítgethetett/X tt - 
SFX ¯ t telenítgethet/Ee%X tt - 
SFX ¯ t telenítgetett/nÓ×BVLjcGRX%t tt - 
SFX ¯ t telenítgetett/X tt - 
SFX ¯ t telenítget/Ee%X tt - 
SFX ¯ t telenítettségileg tt - 
SFX ¯ t telenítettségi/ÐÓ×VLjcGRx!" tt - 
SFX ¯ t telenítettség/nÓ×BVLjcTtXY@ tt - 
SFX ¯ t telenített/nÓ×BVLjcGRtX% tt - 
SFX ¯ t telenített/X tt - 
SFX ¯ t telenítendõ/ÐÓ×BVLjcGRX% tt - 
SFX ¯ t telenít/EeX% tt - 
SFX ¯ t telenségileg tt - 
SFX ¯ t telenségi/ÐÓ×VLjcGRx!" tt - 
SFX ¯ t telenség/nÓ×BVLjcTtY@ tt - 
SFX ¯ t telenedõ/ÐÓ×BVLjcGRX tt - 
SFX ¯ t telenedésileg tt - 
SFX ¯ t telenedési/ÐÓ×VLjcGRx!" tt - 
SFX ¯ t telenedés/nÓ×BVLjcXTtY@ tt - 
SFX ¯ t telenedik/EeX% tt - 
SFX ¯ t telenedhetett/X tt - 
SFX ¯ t telenedhet/Ee%X tt - 
SFX ¯ t telenedettségileg tt - 
SFX ¯ t telenedettségi/ÐÓ×VLjcGRx!" tt - 
SFX ¯ t telenedettség/nÓ×BVLjcTtXY@ tt - 
SFX ¯ t telenedett/nÓ×BVLjcGRtX% tt - 
SFX ¯ t telenedett/X tt - 
SFX ¯ t telen/nÓ×BVLjcGRt% tt - 
SFX ¯ e étlenítõ/ÐÓ×BVLjcGRX [^ae]e - 
SFX ¯ e étlenítésileg [^ae]e - 
SFX ¯ e étlenítési/ÐÓ×VLjcGRx!" [^ae]e - 
SFX ¯ e étlenítés/nÓ×BVLjcXTtY@ [^ae]e - 
SFX ¯ e étleníttetõ/ÐÓ×BVLjcGRX [^ae]e - 
SFX ¯ e étleníttetésileg [^ae]e - 
SFX ¯ e étleníttetési/ÐÓ×VLjcGRx!" [^ae]e - 
SFX ¯ e étleníttetés/nÓ×BVLjcXTtY@ [^ae]e - 
SFX ¯ e étleníttetett/nÓ×BVLjcGRtX% [^ae]e - 
SFX ¯ e étleníttetendõ/ÐÓ×BVLjcGRX% [^ae]e - 
SFX ¯ e étleníttet/EeX% [^ae]e - 
SFX ¯ e étleníthetõségileg [^ae]e - 
SFX ¯ e étleníthetõségi/ÐÓ×VLjcGRx!" [^ae]e - 
SFX ¯ e étleníthetõség/nÓ×BVLjcTtXY@ [^ae]e - 
SFX ¯ e étleníthetõ/ÐÓ×BVLjcGRX [^ae]e - 
SFX ¯ e étleníthetett/X [^ae]e - 
SFX ¯ e étleníthetetlenségileg [^ae]e - 
SFX ¯ e étleníthetetlenségi/ÐÓ×VLjcGRx!" [^ae]e - 
SFX ¯ e étleníthetetlenség/nÓ×BVLjcTtXY@ [^ae]e - 
SFX ¯ e étleníthetetlen/nÓ×BVLjcGRX [^ae]e - 
SFX ¯ e étleníthet/Ee%X [^ae]e - 
SFX ¯ e étlenítgetõ/ÐÓ×BVLjcGRX [^ae]e - 
SFX ¯ e étlenítgetés/nÓ×BVLjcXTtY@ [^ae]e - 
SFX ¯ e étlenítgethetõség/nÓ×BVLjcTtXY@ [^ae]e - 
SFX ¯ e étlenítgethetõ/ÐÓ×BVLjcGRX [^ae]e - 
SFX ¯ e étlenítgethetett/X [^ae]e - 
SFX ¯ e étlenítgethet/Ee%X [^ae]e - 
SFX ¯ e étlenítgetett/nÓ×BVLjcGRX%t [^ae]e - 
SFX ¯ e étlenítgetett/X [^ae]e - 
SFX ¯ e étlenítget/Ee%X [^ae]e - 
SFX ¯ e étlenítettségileg [^ae]e - 
SFX ¯ e étlenítettségi/ÐÓ×VLjcGRx!" [^ae]e - 
SFX ¯ e étlenítettség/nÓ×BVLjcTtXY@ [^ae]e - 
SFX ¯ e étlenített/nÓ×BVLjcGRtX% [^ae]e - 
SFX ¯ e étlenített/X [^ae]e - 
SFX ¯ e étlenítendõ/ÐÓ×BVLjcGRX% [^ae]e - 
SFX ¯ e étlenít/EeX% [^ae]e - 
SFX ¯ e étlenségileg [^ae]e - 
SFX ¯ e étlenségi/ÐÓ×VLjcGRx!" [^ae]e - 
SFX ¯ e étlenség/nÓ×BVLjcTtY@ [^ae]e - 
SFX ¯ e étlenedõ/ÐÓ×BVLjcGRX [^ae]e - 
SFX ¯ e étlenedésileg [^ae]e - 
SFX ¯ e étlenedési/ÐÓ×VLjcGRx!" [^ae]e - 
SFX ¯ e étlenedés/nÓ×BVLjcXTtY@ [^ae]e - 
SFX ¯ e étlenedik/EeX% [^ae]e - 
SFX ¯ e étlenedhetett/X [^ae]e - 
SFX ¯ e étlenedhet/Ee%X [^ae]e - 
SFX ¯ e étlenedettségileg [^ae]e - 
SFX ¯ e étlenedettségi/ÐÓ×VLjcGRx!" [^ae]e - 
SFX ¯ e étlenedettség/nÓ×BVLjcTtXY@ [^ae]e - 
SFX ¯ e étlenedett/nÓ×BVLjcGRtX% [^ae]e - 
SFX ¯ e étlenedett/X [^ae]e - 
SFX ¯ e étlen/nÓ×BVLjcGRt% [^ae]e - 
SFX ¯ 0 tlenítõ/ÐÓ×BVLjcGRX [áéiíoóõuúüû-] - 
SFX ¯ 0 tlenítõ/ÐÓ×BVLjcGRX [ae]e - 
SFX ¯ 0 tlenítésileg [áéiíoóõuúüû-] - 
SFX ¯ 0 tlenítésileg [ae]e - 
SFX ¯ 0 tlenítési/ÐÓ×VLjcGRx!" [áéiíoóõuúüû-] - 
SFX ¯ 0 tlenítési/ÐÓ×VLjcGRx!" [ae]e - 
SFX ¯ 0 tlenítés/nÓ×BVLjcXTtY@ [áéiíoóõuúüû-] - 
SFX ¯ 0 tlenítés/nÓ×BVLjcXTtY@ [ae]e - 
SFX ¯ 0 tleníttetõ/ÐÓ×BVLjcGRX [áéiíoóõuúüû-] - 
SFX ¯ 0 tleníttetõ/ÐÓ×BVLjcGRX [ae]e - 
SFX ¯ 0 tleníttetésileg [áéiíoóõuúüû-] - 
SFX ¯ 0 tleníttetésileg [ae]e - 
SFX ¯ 0 tleníttetési/ÐÓ×VLjcGRx!" [áéiíoóõuúüû-] - 
SFX ¯ 0 tleníttetési/ÐÓ×VLjcGRx!" [ae]e - 
SFX ¯ 0 tleníttetés/nÓ×BVLjcXTtY@ [áéiíoóõuúüû-] - 
SFX ¯ 0 tleníttetés/nÓ×BVLjcXTtY@ [ae]e - 
SFX ¯ 0 tleníttetett/nÓ×BVLjcGRtX% [áéiíoóõuúüû-] - 
SFX ¯ 0 tleníttetett/nÓ×BVLjcGRtX% [ae]e - 
SFX ¯ 0 tleníttetendõ/ÐÓ×BVLjcGRX% [áéiíoóõuúüû-] - 
SFX ¯ 0 tleníttetendõ/ÐÓ×BVLjcGRX% [ae]e - 
SFX ¯ 0 tleníttet/EeX% [áéiíoóõuúüû-] - 
SFX ¯ 0 tleníttet/EeX% [ae]e - 
SFX ¯ 0 tleníthetõségileg [áéiíoóõuúüû-] - 
SFX ¯ 0 tleníthetõségileg [ae]e - 
SFX ¯ 0 tleníthetõségi/ÐÓ×VLjcGRx!" [áéiíoóõuúüû-] - 
SFX ¯ 0 tleníthetõségi/ÐÓ×VLjcGRx!" [ae]e - 
SFX ¯ 0 tleníthetõség/nÓ×BVLjcTtXY@ [áéiíoóõuúüû-] - 
SFX ¯ 0 tleníthetõség/nÓ×BVLjcTtXY@ [ae]e - 
SFX ¯ 0 tleníthetõ/ÐÓ×BVLjcGRX [áéiíoóõuúüû-] - 
SFX ¯ 0 tleníthetõ/ÐÓ×BVLjcGRX [ae]e - 
SFX ¯ 0 tleníthetett/X [áéiíoóõuúüû-] - 
SFX ¯ 0 tleníthetett/X [ae]e - 
SFX ¯ 0 tleníthetetlenségileg [áéiíoóõuúüû-] - 
SFX ¯ 0 tleníthetetlenségileg [ae]e - 
SFX ¯ 0 tleníthetetlenségi/ÐÓ×VLjcGRx!" [áéiíoóõuúüû-] - 
SFX ¯ 0 tleníthetetlenségi/ÐÓ×VLjcGRx!" [ae]e - 
SFX ¯ 0 tleníthetetlenség/nÓ×BVLjcTtXY@ [áéiíoóõuúüû-] - 
SFX ¯ 0 tleníthetetlenség/nÓ×BVLjcTtXY@ [ae]e - 
SFX ¯ 0 tleníthetetlen/nÓ×BVLjcGRX [áéiíoóõuúüû-] - 
SFX ¯ 0 tleníthetetlen/nÓ×BVLjcGRX [ae]e - 
SFX ¯ 0 tleníthet/Ee%X [áéiíoóõuúüû-] - 
SFX ¯ 0 tleníthet/Ee%X [ae]e - 
SFX ¯ 0 tlenítgetõ/ÐÓ×BVLjcGRX [áéiíoóõuúüû-] - 
SFX ¯ 0 tlenítgetõ/ÐÓ×BVLjcGRX [ae]e - 
SFX ¯ 0 tlenítgetés/nÓ×BVLjcXTtY@ [áéiíoóõuúüû-] - 
SFX ¯ 0 tlenítgetés/nÓ×BVLjcXTtY@ [ae]e - 
SFX ¯ 0 tlenítgethetõség/nÓ×BVLjcTtXY@ [áéiíoóõuúüû-] - 
SFX ¯ 0 tlenítgethetõség/nÓ×BVLjcTtXY@ [ae]e - 
SFX ¯ 0 tlenítgethetõ/ÐÓ×BVLjcGRX [áéiíoóõuúüû-] - 
SFX ¯ 0 tlenítgethetõ/ÐÓ×BVLjcGRX [ae]e - 
SFX ¯ 0 tlenítgethetett/X [áéiíoóõuúüû-] - 
SFX ¯ 0 tlenítgethetett/X [ae]e - 
SFX ¯ 0 tlenítgethet/Ee%X [áéiíoóõuúüû-] - 
SFX ¯ 0 tlenítgethet/Ee%X [ae]e - 
SFX ¯ 0 tlenítgetett/nÓ×BVLjcGRX%t [áéiíoóõuúüû-] - 
SFX ¯ 0 tlenítgetett/X [áéiíoóõuúüû-] - 
SFX ¯ 0 tlenítgetett/nÓ×BVLjcGRX%t [ae]e - 
SFX ¯ 0 tlenítgetett/X [ae]e - 
SFX ¯ 0 tlenítget/Ee%X [áéiíoóõuúüû-] - 
SFX ¯ 0 tlenítget/Ee%X [ae]e - 
SFX ¯ 0 tlenítettségileg [áéiíoóõuúüû-] - 
SFX ¯ 0 tlenítettségileg [ae]e - 
SFX ¯ 0 tlenítettségi/ÐÓ×VLjcGRx!" [áéiíoóõuúüû-] - 
SFX ¯ 0 tlenítettségi/ÐÓ×VLjcGRx!" [ae]e - 
SFX ¯ 0 tlenítettség/nÓ×BVLjcTtXY@ [áéiíoóõuúüû-] - 
SFX ¯ 0 tlenítettség/nÓ×BVLjcTtXY@ [ae]e - 
SFX ¯ 0 tlenített/nÓ×BVLjcGRtX% [áéiíoóõuúüû-] - 
SFX ¯ 0 tlenített/X [áéiíoóõuúüû-] - 
SFX ¯ 0 tlenített/nÓ×BVLjcGRtX% [ae]e - 
SFX ¯ 0 tlenített/X [ae]e - 
SFX ¯ 0 tlenítendõ/ÐÓ×BVLjcGRX% [áéiíoóõuúüû-] - 
SFX ¯ 0 tlenítendõ/ÐÓ×BVLjcGRX% [ae]e - 
SFX ¯ 0 tlenít/EeX% [áéiíoóõuúüû-] - 
SFX ¯ 0 tlenít/EeX% [ae]e - 
SFX ¯ 0 tlenségileg [áéiíoóõuúüû-] - 
SFX ¯ 0 tlenségileg [ae]e - 
SFX ¯ 0 tlenségi/ÐÓ×VLjcGRx!" [áéiíoóõuúüû-] - 
SFX ¯ 0 tlenségi/ÐÓ×VLjcGRx!" [ae]e - 
SFX ¯ 0 tlenség/nÓ×BVLjcTtY@ [áéiíoóõuúüû-] - 
SFX ¯ 0 tlenség/nÓ×BVLjcTtY@ [ae]e - 
SFX ¯ 0 tlenedõ/ÐÓ×BVLjcGRX [áéiíoóõuúüû-] - 
SFX ¯ 0 tlenedõ/ÐÓ×BVLjcGRX [ae]e - 
SFX ¯ 0 tlenedésileg [áéiíoóõuúüû-] - 
SFX ¯ 0 tlenedésileg [ae]e - 
SFX ¯ 0 tlenedési/ÐÓ×VLjcGRx!" [áéiíoóõuúüû-] - 
SFX ¯ 0 tlenedési/ÐÓ×VLjcGRx!" [ae]e - 
SFX ¯ 0 tlenedés/nÓ×BVLjcXTtY@ [áéiíoóõuúüû-] - 
SFX ¯ 0 tlenedés/nÓ×BVLjcXTtY@ [ae]e - 
SFX ¯ 0 tlenedik/EeX% [áéiíoóõuúüû-] - 
SFX ¯ 0 tlenedik/EeX% [ae]e - 
SFX ¯ 0 tlenedhetett/X [áéiíoóõuúüû-] - 
SFX ¯ 0 tlenedhetett/X [ae]e - 
SFX ¯ 0 tlenedhet/Ee%X [áéiíoóõuúüû-] - 
SFX ¯ 0 tlenedhet/Ee%X [ae]e - 
SFX ¯ 0 tlenedettségileg [áéiíoóõuúüû-] - 
SFX ¯ 0 tlenedettségileg [ae]e - 
SFX ¯ 0 tlenedettségi/ÐÓ×VLjcGRx!" [áéiíoóõuúüû-] - 
SFX ¯ 0 tlenedettségi/ÐÓ×VLjcGRx!" [ae]e - 
SFX ¯ 0 tlenedettség/nÓ×BVLjcTtXY@ [áéiíoóõuúüû-] - 
SFX ¯ 0 tlenedettség/nÓ×BVLjcTtXY@ [ae]e - 
SFX ¯ 0 tlenedett/nÓ×BVLjcGRtX% [áéiíoóõuúüû-] - 
SFX ¯ 0 tlenedett/X [áéiíoóõuúüû-] - 
SFX ¯ 0 tlenedett/nÓ×BVLjcGRtX% [ae]e - 
SFX ¯ 0 tlenedett/X [ae]e - 
SFX ¯ 0 tlen/nÓ×BVLjcGRt% [áéiíoóõuúüû-] - 
SFX ¯ 0 tlen/nÓ×BVLjcGRt% [ae]e - 
SFX ¯ 0 telenítõ/ÐÓ×BVLjcGRX [^t]t - 
SFX ¯ 0 telenítõ/ÐÓ×BVLjcGRX [^aáeéiíoóöõuúüût] - 
SFX ¯ 0 telenítésileg [^t]t - 
SFX ¯ 0 telenítésileg [^aáeéiíoóöõuúüût] - 
SFX ¯ 0 telenítési/ÐÓ×VLjcGRx!" [^t]t - 
SFX ¯ 0 telenítési/ÐÓ×VLjcGRx!" [^aáeéiíoóöõuúüût] - 
SFX ¯ 0 telenítés/nÓ×BVLjcXTtY@ [^t]t - 
SFX ¯ 0 telenítés/nÓ×BVLjcXTtY@ [^aáeéiíoóöõuúüût] - 
SFX ¯ 0 teleníttetõ/ÐÓ×BVLjcGRX [^t]t - 
SFX ¯ 0 teleníttetõ/ÐÓ×BVLjcGRX [^aáeéiíoóöõuúüût] - 
SFX ¯ 0 teleníttetésileg [^t]t - 
SFX ¯ 0 teleníttetésileg [^aáeéiíoóöõuúüût] - 
SFX ¯ 0 teleníttetési/ÐÓ×VLjcGRx!" [^t]t - 
SFX ¯ 0 teleníttetési/ÐÓ×VLjcGRx!" [^aáeéiíoóöõuúüût] - 
SFX ¯ 0 teleníttetés/nÓ×BVLjcXTtY@ [^t]t - 
SFX ¯ 0 teleníttetés/nÓ×BVLjcXTtY@ [^aáeéiíoóöõuúüût] - 
SFX ¯ 0 teleníttetett/nÓ×BVLjcGRtX% [^t]t - 
SFX ¯ 0 teleníttetett/nÓ×BVLjcGRtX% [^aáeéiíoóöõuúüût] - 
SFX ¯ 0 teleníttetendõ/ÐÓ×BVLjcGRX% [^t]t - 
SFX ¯ 0 teleníttetendõ/ÐÓ×BVLjcGRX% [^aáeéiíoóöõuúüût] - 
SFX ¯ 0 teleníttet/EeX% [^t]t - 
SFX ¯ 0 teleníttet/EeX% [^aáeéiíoóöõuúüût] - 
SFX ¯ 0 teleníthetõségileg [^t]t - 
SFX ¯ 0 teleníthetõségileg [^aáeéiíoóöõuúüût] - 
SFX ¯ 0 teleníthetõségi/ÐÓ×VLjcGRx!" [^t]t - 
SFX ¯ 0 teleníthetõségi/ÐÓ×VLjcGRx!" [^aáeéiíoóöõuúüût] - 
SFX ¯ 0 teleníthetõség/nÓ×BVLjcTtXY@ [^t]t - 
SFX ¯ 0 teleníthetõség/nÓ×BVLjcTtXY@ [^aáeéiíoóöõuúüût] - 
SFX ¯ 0 teleníthetõ/ÐÓ×BVLjcGRX [^t]t - 
SFX ¯ 0 teleníthetõ/ÐÓ×BVLjcGRX [^aáeéiíoóöõuúüût] - 
SFX ¯ 0 teleníthetett/X [^t]t - 
SFX ¯ 0 teleníthetett/X [^aáeéiíoóöõuúüût] - 
SFX ¯ 0 teleníthetetlenségileg [^t]t - 
SFX ¯ 0 teleníthetetlenségileg [^aáeéiíoóöõuúüût] - 
SFX ¯ 0 teleníthetetlenségi/ÐÓ×VLjcGRx!" [^t]t - 
SFX ¯ 0 teleníthetetlenségi/ÐÓ×VLjcGRx!" [^aáeéiíoóöõuúüût] - 
SFX ¯ 0 teleníthetetlenség/nÓ×BVLjcTtXY@ [^t]t - 
SFX ¯ 0 teleníthetetlenség/nÓ×BVLjcTtXY@ [^aáeéiíoóöõuúüût] - 
SFX ¯ 0 teleníthetetlen/nÓ×BVLjcGRX [^t]t - 
SFX ¯ 0 teleníthetetlen/nÓ×BVLjcGRX [^aáeéiíoóöõuúüût] - 
SFX ¯ 0 teleníthet/Ee%X [^t]t - 
SFX ¯ 0 teleníthet/Ee%X [^aáeéiíoóöõuúüût] - 
SFX ¯ 0 telenítgetõ/ÐÓ×BVLjcGRX [^t]t - 
SFX ¯ 0 telenítgetõ/ÐÓ×BVLjcGRX [^aáeéiíoóöõuúüût] - 
SFX ¯ 0 telenítgetés/nÓ×BVLjcXTtY@ [^t]t - 
SFX ¯ 0 telenítgetés/nÓ×BVLjcXTtY@ [^aáeéiíoóöõuúüût] - 
SFX ¯ 0 telenítgethetõség/nÓ×BVLjcTtXY@ [^t]t - 
SFX ¯ 0 telenítgethetõség/nÓ×BVLjcTtXY@ [^aáeéiíoóöõuúüût] - 
SFX ¯ 0 telenítgethetõ/ÐÓ×BVLjcGRX [^t]t - 
SFX ¯ 0 telenítgethetõ/ÐÓ×BVLjcGRX [^aáeéiíoóöõuúüût] - 
SFX ¯ 0 telenítgethetett/X [^t]t - 
SFX ¯ 0 telenítgethetett/X [^aáeéiíoóöõuúüût] - 
SFX ¯ 0 telenítgethet/Ee%X [^t]t - 
SFX ¯ 0 telenítgethet/Ee%X [^aáeéiíoóöõuúüût] - 
SFX ¯ 0 telenítgetett/nÓ×BVLjcGRX%t [^t]t - 
SFX ¯ 0 telenítgetett/X [^t]t - 
SFX ¯ 0 telenítgetett/nÓ×BVLjcGRX%t [^aáeéiíoóöõuúüût] - 
SFX ¯ 0 telenítgetett/X [^aáeéiíoóöõuúüût] - 
SFX ¯ 0 telenítget/Ee%X [^t]t - 
SFX ¯ 0 telenítget/Ee%X [^aáeéiíoóöõuúüût] - 
SFX ¯ 0 telenítettségileg [^t]t - 
SFX ¯ 0 telenítettségileg [^aáeéiíoóöõuúüût] - 
SFX ¯ 0 telenítettségi/ÐÓ×VLjcGRx!" [^t]t - 
SFX ¯ 0 telenítettségi/ÐÓ×VLjcGRx!" [^aáeéiíoóöõuúüût] - 
SFX ¯ 0 telenítettség/nÓ×BVLjcTtXY@ [^t]t - 
SFX ¯ 0 telenítettség/nÓ×BVLjcTtXY@ [^aáeéiíoóöõuúüût] - 
SFX ¯ 0 telenített/nÓ×BVLjcGRtX% [^t]t - 
SFX ¯ 0 telenített/X [^t]t - 
SFX ¯ 0 telenített/nÓ×BVLjcGRtX% [^aáeéiíoóöõuúüût] - 
SFX ¯ 0 telenített/X [^aáeéiíoóöõuúüût] - 
SFX ¯ 0 telenítendõ/ÐÓ×BVLjcGRX% [^t]t - 
SFX ¯ 0 telenítendõ/ÐÓ×BVLjcGRX% [^aáeéiíoóöõuúüût] - 
SFX ¯ 0 telenít/EeX% [^t]t - 
SFX ¯ 0 telenít/EeX% [^aáeéiíoóöõuúüût] - 
SFX ¯ 0 telenségileg [^t]t - 
SFX ¯ 0 telenségileg [^aáeéiíoóöõuúüût] - 
SFX ¯ 0 telenségi/ÐÓ×VLjcGRx!" [^t]t - 
SFX ¯ 0 telenségi/ÐÓ×VLjcGRx!" [^aáeéiíoóöõuúüût] - 
SFX ¯ 0 telenség/nÓ×BVLjcTtY@ [^t]t - 
SFX ¯ 0 telenség/nÓ×BVLjcTtY@ [^aáeéiíoóöõuúüût] - 
SFX ¯ 0 telenedõ/ÐÓ×BVLjcGRX [^t]t - 
SFX ¯ 0 telenedõ/ÐÓ×BVLjcGRX [^aáeéiíoóöõuúüût] - 
SFX ¯ 0 telenedésileg [^t]t - 
SFX ¯ 0 telenedésileg [^aáeéiíoóöõuúüût] - 
SFX ¯ 0 telenedési/ÐÓ×VLjcGRx!" [^t]t - 
SFX ¯ 0 telenedési/ÐÓ×VLjcGRx!" [^aáeéiíoóöõuúüût] - 
SFX ¯ 0 telenedés/nÓ×BVLjcXTtY@ [^t]t - 
SFX ¯ 0 telenedés/nÓ×BVLjcXTtY@ [^aáeéiíoóöõuúüût] - 
SFX ¯ 0 telenedik/EeX% [^t]t - 
SFX ¯ 0 telenedik/EeX% [^aáeéiíoóöõuúüût] - 
SFX ¯ 0 telenedhetett/X [^t]t - 
SFX ¯ 0 telenedhetett/X [^aáeéiíoóöõuúüût] - 
SFX ¯ 0 telenedhet/Ee%X [^t]t - 
SFX ¯ 0 telenedhet/Ee%X [^aáeéiíoóöõuúüût] - 
SFX ¯ 0 telenedettségileg [^t]t - 
SFX ¯ 0 telenedettségileg [^aáeéiíoóöõuúüût] - 
SFX ¯ 0 telenedettségi/ÐÓ×VLjcGRx!" [^t]t - 
SFX ¯ 0 telenedettségi/ÐÓ×VLjcGRx!" [^aáeéiíoóöõuúüût] - 
SFX ¯ 0 telenedettség/nÓ×BVLjcTtXY@ [^t]t - 
SFX ¯ 0 telenedettség/nÓ×BVLjcTtXY@ [^aáeéiíoóöõuúüût] - 
SFX ¯ 0 telenedett/nÓ×BVLjcGRtX% [^t]t - 
SFX ¯ 0 telenedett/X [^t]t - 
SFX ¯ 0 telenedett/nÓ×BVLjcGRtX% [^aáeéiíoóöõuúüût] - 
SFX ¯ 0 telenedett/X [^aáeéiíoóöõuúüût] - 
SFX ¯ 0 telen/nÓ×BVLjcGRt% [^t]t - 
SFX ¯ 0 telen/nÓ×BVLjcGRt% [^aáeéiíoóöõuúüût] - 
SFX ® Y 371
SFX ® t talanító/ÏÒÖAUKicFQX tt - 
SFX ® t talanításilag tt - 
SFX ® t talanítási/ÏÒÖUKicFQx!" tt - 
SFX ® t talanítás/mÒÖAUKicXSsY@ tt - 
SFX ® t talaníttató/ÏÒÖAUKicFQX tt - 
SFX ® t talaníttatásilag tt - 
SFX ® t talaníttatási/ÏÒÖUKicFQx!" tt - 
SFX ® t talaníttatás/mÒÖAUKicXSsY@ tt - 
SFX ® t talaníttatott/mÒAU$icFQsX% tt - 
SFX ® t talaníttatandó/ÏÒÖAUKicFQX% tt - 
SFX ® t talaníttat/OoX% tt - 
SFX ® t talanítottságilag tt - 
SFX ® t talanítottsági/ÏÒÖUKicFQx!" tt - 
SFX ® t talanítottság/mÒÖAUKicSsXY@ tt - 
SFX ® t talanított/mÒAU$icFQsX% tt - 
SFX ® t talanított/X tt - 
SFX ® t talaníthatóságilag tt - 
SFX ® t talaníthatósági/ÏÒÖUKicFQx!" tt - 
SFX ® t talaníthatóság/mÒÖAUKicSsXY@ tt - 
SFX ® t talanítható/ÏÒÖAUKicFQX tt - 
SFX ® t talaníthatott/X tt - 
SFX ® t talaníthatatlanságilag tt - 
SFX ® t talaníthatatlansági/ÏÒÖUKicFQx!" tt - 
SFX ® t talaníthatatlanság/mÒÖAUKicSsXY@ tt - 
SFX ® t talaníthatatlan/mÒÖAUKicFQX tt - 
SFX ® t talaníthat/Oo%X tt - 
SFX ® t talanítgató/ÏÒÖAUKicFQX tt - 
SFX ® t talanítgatás/mÒÖAUKicXSsY@ tt - 
SFX ® t talanítgatott/mÒAUKicFQX%s tt - 
SFX ® t talanítgatott/X tt - 
SFX ® t talanítgathatóság/mÒÖAUKicSsXY@ tt - 
SFX ® t talanítgatható/ÏÒÖAUKicFQX tt - 
SFX ® t talanítgathatott/X tt - 
SFX ® t talanítgathat/Oo%X tt - 
SFX ® t talanítgat/Oo%X tt - 
SFX ® t talanítandó/ÏÒÖAUKicFQX% tt - 
SFX ® t talanít/OoX% tt - 
SFX ® t talanságilag tt - 
SFX ® t talansági/ÏÒÖUKicFQx!" tt - 
SFX ® t talanság/mÒÖAUKicSsY@ tt - 
SFX ® t talanodó/ÏÒÖAUKicFQX tt - 
SFX ® t talanodásilag tt - 
SFX ® t talanodási/ÏÒÖUKicFQx!" tt - 
SFX ® t talanodás/mÒÖAUKicXSsY@ tt - 
SFX ® t talanodottságilag tt - 
SFX ® t talanodottsági/ÏÒÖUKicFQx!" tt - 
SFX ® t talanodottság/mÒÖAUKicSsXY@ tt - 
SFX ® t talanodott/mÒAU$icFQsX% tt - 
SFX ® t talanodott/X tt - 
SFX ® t talanodik/OoX% tt - 
SFX ® t talanodhatott/X tt - 
SFX ® t talanodhat/Oo%X tt - 
SFX ® t talan/mÒÖAUKicFQs% tt - 
SFX ® o ótlanító/ÏÒÖAUKicFQX [^o]o - 
SFX ® o ótlanításilag [^o]o - 
SFX ® o ótlanítási/ÏÒÖUKicFQx!" [^o]o - 
SFX ® o ótlanítás/mÒÖAUKicXSsY@ [^o]o - 
SFX ® o ótlaníttató/ÏÒÖAUKicFQX [^o]o - 
SFX ® o ótlaníttatásilag [^o]o - 
SFX ® o ótlaníttatási/ÏÒÖUKicFQx!" [^o]o - 
SFX ® o ótlaníttatás/mÒÖAUKicXSsY@ [^o]o - 
SFX ® o ótlaníttatott/mÒAU$icFQsX% [^o]o - 
SFX ® o ótlaníttatandó/ÏÒÖAUKicFQX% [^o]o - 
SFX ® o ótlaníttat/OoX% [^o]o - 
SFX ® o ótlanítottságilag [^o]o - 
SFX ® o ótlanítottsági/ÏÒÖUKicFQx!" [^o]o - 
SFX ® o ótlanítottság/mÒÖAUKicSsXY@ [^o]o - 
SFX ® o ótlanított/mÒAU$icFQsX% [^o]o - 
SFX ® o ótlanított/X [^o]o - 
SFX ® o ótlaníthatóságilag [^o]o - 
SFX ® o ótlaníthatósági/ÏÒÖUKicFQx!" [^o]o - 
SFX ® o ótlaníthatóság/mÒÖAUKicSsXY@ [^o]o - 
SFX ® o ótlanítható/ÏÒÖAUKicFQX [^o]o - 
SFX ® o ótlaníthatott/X [^o]o - 
SFX ® o ótlaníthatatlanságilag [^o]o - 
SFX ® o ótlaníthatatlansági/ÏÒÖUKicFQx!" [^o]o - 
SFX ® o ótlaníthatatlanság/mÒÖAUKicSsXY@ [^o]o - 
SFX ® o ótlaníthatatlan/mÒÖAUKicFQX [^o]o - 
SFX ® o ótlaníthat/Oo%X [^o]o - 
SFX ® o ótlanítgató/ÏÒÖAUKicFQX [^o]o - 
SFX ® o ótlanítgatás/mÒÖAUKicXSsY@ [^o]o - 
SFX ® o ótlanítgatott/mÒAUKicFQX%s [^o]o - 
SFX ® o ótlanítgatott/X [^o]o - 
SFX ® o ótlanítgathatóság/mÒÖAUKicSsXY@ [^o]o - 
SFX ® o ótlanítgatható/ÏÒÖAUKicFQX [^o]o - 
SFX ® o ótlanítgathatott/X [^o]o - 
SFX ® o ótlanítgathat/Oo%X [^o]o - 
SFX ® o ótlanítgat/Oo%X [^o]o - 
SFX ® o ótlanítandó/ÏÒÖAUKicFQX% [^o]o - 
SFX ® o ótlanít/OoX% [^o]o - 
SFX ® o ótlanságilag [^o]o - 
SFX ® o ótlansági/ÏÒÖUKicFQx!" [^o]o - 
SFX ® o ótlanság/mÒÖAUKicSsY@ [^o]o - 
SFX ® o ótlanodó/ÏÒÖAUKicFQX [^o]o - 
SFX ® o ótlanodásilag [^o]o - 
SFX ® o ótlanodási/ÏÒÖUKicFQx!" [^o]o - 
SFX ® o ótlanodás/mÒÖAUKicXSsY@ [^o]o - 
SFX ® o ótlanodottságilag [^o]o - 
SFX ® o ótlanodottsági/ÏÒÖUKicFQx!" [^o]o - 
SFX ® o ótlanodottság/mÒÖAUKicSsXY@ [^o]o - 
SFX ® o ótlanodott/mÒAU$icFQsX% [^o]o - 
SFX ® o ótlanodott/X [^o]o - 
SFX ® o ótlanodik/OoX% [^o]o - 
SFX ® o ótlanodhatott/X [^o]o - 
SFX ® o ótlanodhat/Oo%X [^o]o - 
SFX ® o ótlan/mÒÖAUKicFQs% [^o]o - 
SFX ® a átlanító/ÏÒÖAUKicFQX a - 
SFX ® a átlanításilag a - 
SFX ® a átlanítási/ÏÒÖUKicFQx!" a - 
SFX ® a átlanítás/mÒÖAUKicXSsY@ a - 
SFX ® a átlaníttató/ÏÒÖAUKicFQX a - 
SFX ® a átlaníttatásilag a - 
SFX ® a átlaníttatási/ÏÒÖUKicFQx!" a - 
SFX ® a átlaníttatás/mÒÖAUKicXSsY@ a - 
SFX ® a átlaníttatott/mÒAU$icFQsX% a - 
SFX ® a átlaníttatandó/ÏÒÖAUKicFQX% a - 
SFX ® a átlaníttat/OoX% a - 
SFX ® a átlanítottságilag a - 
SFX ® a átlanítottsági/ÏÒÖUKicFQx!" a - 
SFX ® a átlanítottság/mÒÖAUKicSsXY@ a - 
SFX ® a átlanított/mÒAU$icFQsX% a - 
SFX ® a átlanított/X a - 
SFX ® a átlaníthatóságilag a - 
SFX ® a átlaníthatósági/ÏÒÖUKicFQx!" a - 
SFX ® a átlaníthatóság/mÒÖAUKicSsXY@ a - 
SFX ® a átlanítható/ÏÒÖAUKicFQX a - 
SFX ® a átlaníthatott/X a - 
SFX ® a átlaníthatatlanságilag a - 
SFX ® a átlaníthatatlansági/ÏÒÖUKicFQx!" a - 
SFX ® a átlaníthatatlanság/mÒÖAUKicSsXY@ a - 
SFX ® a átlaníthatatlan/mÒÖAUKicFQX a - 
SFX ® a átlaníthat/Oo%X a - 
SFX ® a átlanítgató/ÏÒÖAUKicFQX a - 
SFX ® a átlanítgatás/mÒÖAUKicXSsY@ a - 
SFX ® a átlanítgatott/mÒAUKicFQX%s a - 
SFX ® a átlanítgatott/X a - 
SFX ® a átlanítgathatóság/mÒÖAUKicSsXY@ a - 
SFX ® a átlanítgatható/ÏÒÖAUKicFQX a - 
SFX ® a átlanítgathatott/X a - 
SFX ® a átlanítgathat/Oo%X a - 
SFX ® a átlanítgat/Oo%X a - 
SFX ® a átlanítandó/ÏÒÖAUKicFQX% a - 
SFX ® a átlanít/OoX% a - 
SFX ® a átlanságilag a - 
SFX ® a átlansági/ÏÒÖUKicFQx!" a - 
SFX ® a átlanság/mÒÖAUKicSsY@ a - 
SFX ® a átlanodó/ÏÒÖAUKicFQX a - 
SFX ® a átlanodásilag a - 
SFX ® a átlanodási/ÏÒÖUKicFQx!" a - 
SFX ® a átlanodás/mÒÖAUKicXSsY@ a - 
SFX ® a átlanodottságilag a - 
SFX ® a átlanodottsági/ÏÒÖUKicFQx!" a - 
SFX ® a átlanodottság/mÒÖAUKicSsXY@ a - 
SFX ® a átlanodott/mÒAU$icFQsX% a - 
SFX ® a átlanodott/X a - 
SFX ® a átlanodik/OoX% a - 
SFX ® a átlanodhatott/X a - 
SFX ® a átlanodhat/Oo%X a - 
SFX ® a átlan/mÒÖAUKicFQs% a - 
SFX ® 0 tlanító/ÏÒÖAUKicFQX oo - 
SFX ® 0 tlanító/ÏÒÖAUKicFQX [áéiíóöõuúüû-] - 
SFX ® 0 tlanításilag oo - 
SFX ® 0 tlanításilag [áéiíóöõuúüû-] - 
SFX ® 0 tlanítási/ÏÒÖUKicFQx!" oo - 
SFX ® 0 tlanítási/ÏÒÖUKicFQx!" [áéiíóöõuúüû-] - 
SFX ® 0 tlanítás/mÒÖAUKicXSsY@ oo - 
SFX ® 0 tlanítás/mÒÖAUKicXSsY@ [áéiíóöõuúüû-] - 
SFX ® 0 tlaníttató/ÏÒÖAUKicFQX oo - 
SFX ® 0 tlaníttató/ÏÒÖAUKicFQX [áéiíóöõuúüû-] - 
SFX ® 0 tlaníttatásilag oo - 
SFX ® 0 tlaníttatásilag [áéiíóöõuúüû-] - 
SFX ® 0 tlaníttatási/ÏÒÖUKicFQx!" oo - 
SFX ® 0 tlaníttatási/ÏÒÖUKicFQx!" [áéiíóöõuúüû-] - 
SFX ® 0 tlaníttatás/mÒÖAUKicXSsY@ oo - 
SFX ® 0 tlaníttatás/mÒÖAUKicXSsY@ [áéiíóöõuúüû-] - 
SFX ® 0 tlaníttatott/mÒAU$icFQsX% oo - 
SFX ® 0 tlaníttatott/mÒAU$icFQsX% [áéiíóöõuúüû-] - 
SFX ® 0 tlaníttatandó/ÏÒÖAUKicFQX% oo - 
SFX ® 0 tlaníttatandó/ÏÒÖAUKicFQX% [áéiíóöõuúüû-] - 
SFX ® 0 tlaníttat/OoX% oo - 
SFX ® 0 tlaníttat/OoX% [áéiíóöõuúüû-] - 
SFX ® 0 tlanítottságilag oo - 
SFX ® 0 tlanítottságilag [áéiíóöõuúüû-] - 
SFX ® 0 tlanítottsági/ÏÒÖUKicFQx!" oo - 
SFX ® 0 tlanítottsági/ÏÒÖUKicFQx!" [áéiíóöõuúüû-] - 
SFX ® 0 tlanítottság/mÒÖAUKicSsXY@ oo - 
SFX ® 0 tlanítottság/mÒÖAUKicSsXY@ [áéiíóöõuúüû-] - 
SFX ® 0 tlanított/mÒAU$icFQsX% oo - 
SFX ® 0 tlanított/X oo - 
SFX ® 0 tlanított/mÒAU$icFQsX% [áéiíóöõuúüû-] - 
SFX ® 0 tlanított/X [áéiíóöõuúüû-] - 
SFX ® 0 tlaníthatóságilag oo - 
SFX ® 0 tlaníthatóságilag [áéiíóöõuúüû-] - 
SFX ® 0 tlaníthatósági/ÏÒÖUKicFQx!" oo - 
SFX ® 0 tlaníthatósági/ÏÒÖUKicFQx!" [áéiíóöõuúüû-] - 
SFX ® 0 tlaníthatóság/mÒÖAUKicSsXY@ oo - 
SFX ® 0 tlaníthatóság/mÒÖAUKicSsXY@ [áéiíóöõuúüû-] - 
SFX ® 0 tlanítható/ÏÒÖAUKicFQX oo - 
SFX ® 0 tlanítható/ÏÒÖAUKicFQX [áéiíóöõuúüû-] - 
SFX ® 0 tlaníthatott/X oo - 
SFX ® 0 tlaníthatott/X [áéiíóöõuúüû-] - 
SFX ® 0 tlaníthatatlanságilag oo - 
SFX ® 0 tlaníthatatlanságilag [áéiíóöõuúüû-] - 
SFX ® 0 tlaníthatatlansági/ÏÒÖUKicFQx!" oo - 
SFX ® 0 tlaníthatatlansági/ÏÒÖUKicFQx!" [áéiíóöõuúüû-] - 
SFX ® 0 tlaníthatatlanság/mÒÖAUKicSsXY@ oo - 
SFX ® 0 tlaníthatatlanság/mÒÖAUKicSsXY@ [áéiíóöõuúüû-] - 
SFX ® 0 tlaníthatatlan/mÒÖAUKicFQX oo - 
SFX ® 0 tlaníthatatlan/mÒÖAUKicFQX [áéiíóöõuúüû-] - 
SFX ® 0 tlaníthat/Oo%X oo - 
SFX ® 0 tlaníthat/Oo%X [áéiíóöõuúüû-] - 
SFX ® 0 tlanítgató/ÏÒÖAUKicFQX oo - 
SFX ® 0 tlanítgató/ÏÒÖAUKicFQX [áéiíóöõuúüû-] - 
SFX ® 0 tlanítgatás/mÒÖAUKicXSsY@ oo - 
SFX ® 0 tlanítgatás/mÒÖAUKicXSsY@ [áéiíóöõuúüû-] - 
SFX ® 0 tlanítgatott/mÒAUKicFQX%s oo - 
SFX ® 0 tlanítgatott/X oo - 
SFX ® 0 tlanítgatott/mÒAUKicFQX%s [áéiíóöõuúüû-] - 
SFX ® 0 tlanítgatott/X [áéiíóöõuúüû-] - 
SFX ® 0 tlanítgathatóság/mÒÖAUKicSsXY@ oo - 
SFX ® 0 tlanítgathatóság/mÒÖAUKicSsXY@ [áéiíóöõuúüû-] - 
SFX ® 0 tlanítgatható/ÏÒÖAUKicFQX oo - 
SFX ® 0 tlanítgatható/ÏÒÖAUKicFQX [áéiíóöõuúüû-] - 
SFX ® 0 tlanítgathatott/X oo - 
SFX ® 0 tlanítgathatott/X [áéiíóöõuúüû-] - 
SFX ® 0 tlanítgathat/Oo%X oo - 
SFX ® 0 tlanítgathat/Oo%X [áéiíóöõuúüû-] - 
SFX ® 0 tlanítgat/Oo%X oo - 
SFX ® 0 tlanítgat/Oo%X [áéiíóöõuúüû-] - 
SFX ® 0 tlanítandó/ÏÒÖAUKicFQX% oo - 
SFX ® 0 tlanítandó/ÏÒÖAUKicFQX% [áéiíóöõuúüû-] - 
SFX ® 0 tlanít/OoX% oo - 
SFX ® 0 tlanít/OoX% [áéiíóöõuúüû-] - 
SFX ® 0 tlanságilag oo - 
SFX ® 0 tlanságilag [áéiíóöõuúüû-] - 
SFX ® 0 tlansági/ÏÒÖUKicFQx!" oo - 
SFX ® 0 tlansági/ÏÒÖUKicFQx!" [áéiíóöõuúüû-] - 
SFX ® 0 tlanság/mÒÖAUKicSsY@ oo - 
SFX ® 0 tlanság/mÒÖAUKicSsY@ [áéiíóöõuúüû-] - 
SFX ® 0 tlanodó/ÏÒÖAUKicFQX oo - 
SFX ® 0 tlanodó/ÏÒÖAUKicFQX [áéiíóöõuúüû-] - 
SFX ® 0 tlanodásilag oo - 
SFX ® 0 tlanodásilag [áéiíóöõuúüû-] - 
SFX ® 0 tlanodási/ÏÒÖUKicFQx!" oo - 
SFX ® 0 tlanodási/ÏÒÖUKicFQx!" [áéiíóöõuúüû-] - 
SFX ® 0 tlanodás/mÒÖAUKicXSsY@ oo - 
SFX ® 0 tlanodás/mÒÖAUKicXSsY@ [áéiíóöõuúüû-] - 
SFX ® 0 tlanodottságilag oo - 
SFX ® 0 tlanodottságilag [áéiíóöõuúüû-] - 
SFX ® 0 tlanodottsági/ÏÒÖUKicFQx!" oo - 
SFX ® 0 tlanodottsági/ÏÒÖUKicFQx!" [áéiíóöõuúüû-] - 
SFX ® 0 tlanodottság/mÒÖAUKicSsXY@ oo - 
SFX ® 0 tlanodottság/mÒÖAUKicSsXY@ [áéiíóöõuúüû-] - 
SFX ® 0 tlanodott/mÒAU$icFQsX% oo - 
SFX ® 0 tlanodott/X oo - 
SFX ® 0 tlanodott/mÒAU$icFQsX% [áéiíóöõuúüû-] - 
SFX ® 0 tlanodott/X [áéiíóöõuúüû-] - 
SFX ® 0 tlanodik/OoX% oo - 
SFX ® 0 tlanodik/OoX% [áéiíóöõuúüû-] - 
SFX ® 0 tlanodhatott/X oo - 
SFX ® 0 tlanodhatott/X [áéiíóöõuúüû-] - 
SFX ® 0 tlanodhat/Oo%X oo - 
SFX ® 0 tlanodhat/Oo%X [áéiíóöõuúüû-] - 
SFX ® 0 tlan/mÒÖAUKicFQs% oo - 
SFX ® 0 tlan/mÒÖAUKicFQs% [áéiíóöõuúüû-] - 
SFX ® 0 talanító/ÏÒÖAUKicFQX [^t]t - 
SFX ® 0 talanító/ÏÒÖAUKicFQX [^aáeéiíoóöõuúüût] - 
SFX ® 0 talanításilag [^t]t - 
SFX ® 0 talanításilag [^aáeéiíoóöõuúüût] - 
SFX ® 0 talanítási/ÏÒÖUKicFQx!" [^t]t - 
SFX ® 0 talanítási/ÏÒÖUKicFQx!" [^aáeéiíoóöõuúüût] - 
SFX ® 0 talanítás/mÒÖAUKicXSsY@ [^t]t - 
SFX ® 0 talanítás/mÒÖAUKicXSsY@ [^aáeéiíoóöõuúüût] - 
SFX ® 0 talaníttató/ÏÒÖAUKicFQX [^t]t - 
SFX ® 0 talaníttató/ÏÒÖAUKicFQX [^aáeéiíoóöõuúüût] - 
SFX ® 0 talaníttatásilag [^t]t - 
SFX ® 0 talaníttatásilag [^aáeéiíoóöõuúüût] - 
SFX ® 0 talaníttatási/ÏÒÖUKicFQx!" [^t]t - 
SFX ® 0 talaníttatási/ÏÒÖUKicFQx!" [^aáeéiíoóöõuúüût] - 
SFX ® 0 talaníttatás/mÒÖAUKicXSsY@ [^t]t - 
SFX ® 0 talaníttatás/mÒÖAUKicXSsY@ [^aáeéiíoóöõuúüût] - 
SFX ® 0 talaníttatott/mÒAU$icFQsX% [^t]t - 
SFX ® 0 talaníttatott/mÒAU$icFQsX% [^aáeéiíoóöõuúüût] - 
SFX ® 0 talaníttatandó/ÏÒÖAUKicFQX% [^t]t - 
SFX ® 0 talaníttatandó/ÏÒÖAUKicFQX% [^aáeéiíoóöõuúüût] - 
SFX ® 0 talaníttat/OoX% [^t]t - 
SFX ® 0 talaníttat/OoX% [^aáeéiíoóöõuúüût] - 
SFX ® 0 talanítottságilag [^t]t - 
SFX ® 0 talanítottságilag [^aáeéiíoóöõuúüût] - 
SFX ® 0 talanítottsági/ÏÒÖUKicFQx!" [^t]t - 
SFX ® 0 talanítottsági/ÏÒÖUKicFQx!" [^aáeéiíoóöõuúüût] - 
SFX ® 0 talanítottság/mÒÖAUKicSsXY@ [^t]t - 
SFX ® 0 talanítottság/mÒÖAUKicSsXY@ [^aáeéiíoóöõuúüût] - 
SFX ® 0 talanított/mÒAU$icFQsX% [^t]t - 
SFX ® 0 talanított/X [^t]t - 
SFX ® 0 talanított/mÒAU$icFQsX% [^aáeéiíoóöõuúüût] - 
SFX ® 0 talanított/X [^aáeéiíoóöõuúüût] - 
SFX ® 0 talaníthatóságilag [^t]t - 
SFX ® 0 talaníthatóságilag [^aáeéiíoóöõuúüût] - 
SFX ® 0 talaníthatósági/ÏÒÖUKicFQx!" [^t]t - 
SFX ® 0 talaníthatósági/ÏÒÖUKicFQx!" [^aáeéiíoóöõuúüût] - 
SFX ® 0 talaníthatóság/mÒÖAUKicSsXY@ [^t]t - 
SFX ® 0 talaníthatóság/mÒÖAUKicSsXY@ [^aáeéiíoóöõuúüût] - 
SFX ® 0 talanítható/ÏÒÖAUKicFQX [^t]t - 
SFX ® 0 talanítható/ÏÒÖAUKicFQX [^aáeéiíoóöõuúüût] - 
SFX ® 0 talaníthatott/X [^t]t - 
SFX ® 0 talaníthatott/X [^aáeéiíoóöõuúüût] - 
SFX ® 0 talaníthatatlanságilag [^t]t - 
SFX ® 0 talaníthatatlanságilag [^aáeéiíoóöõuúüût] - 
SFX ® 0 talaníthatatlansági/ÏÒÖUKicFQx!" [^t]t - 
SFX ® 0 talaníthatatlansági/ÏÒÖUKicFQx!" [^aáeéiíoóöõuúüût] - 
SFX ® 0 talaníthatatlanság/mÒÖAUKicSsXY@ [^t]t - 
SFX ® 0 talaníthatatlanság/mÒÖAUKicSsXY@ [^aáeéiíoóöõuúüût] - 
SFX ® 0 talaníthatatlan/mÒÖAUKicFQX [^t]t - 
SFX ® 0 talaníthatatlan/mÒÖAUKicFQX [^aáeéiíoóöõuúüût] - 
SFX ® 0 talaníthat/Oo%X [^t]t - 
SFX ® 0 talaníthat/Oo%X [^aáeéiíoóöõuúüût] - 
SFX ® 0 talanítgató/ÏÒÖAUKicFQX [^t]t - 
SFX ® 0 talanítgató/ÏÒÖAUKicFQX [^aáeéiíoóöõuúüût] - 
SFX ® 0 talanítgatás/mÒÖAUKicXSsY@ [^t]t - 
SFX ® 0 talanítgatás/mÒÖAUKicXSsY@ [^aáeéiíoóöõuúüût] - 
SFX ® 0 talanítgatott/mÒAUKicFQX%s [^t]t - 
SFX ® 0 talanítgatott/X [^t]t - 
SFX ® 0 talanítgatott/mÒAUKicFQX%s [^aáeéiíoóöõuúüût] - 
SFX ® 0 talanítgatott/X [^aáeéiíoóöõuúüût] - 
SFX ® 0 talanítgathatóság/mÒÖAUKicSsXY@ [^t]t - 
SFX ® 0 talanítgathatóság/mÒÖAUKicSsXY@ [^aáeéiíoóöõuúüût] - 
SFX ® 0 talanítgatható/ÏÒÖAUKicFQX [^t]t - 
SFX ® 0 talanítgatható/ÏÒÖAUKicFQX [^aáeéiíoóöõuúüût] - 
SFX ® 0 talanítgathatott/X [^t]t - 
SFX ® 0 talanítgathatott/X [^aáeéiíoóöõuúüût] - 
SFX ® 0 talanítgathat/Oo%X [^t]t - 
SFX ® 0 talanítgathat/Oo%X [^aáeéiíoóöõuúüût] - 
SFX ® 0 talanítgat/Oo%X [^t]t - 
SFX ® 0 talanítgat/Oo%X [^aáeéiíoóöõuúüût] - 
SFX ® 0 talanítandó/ÏÒÖAUKicFQX% [^t]t - 
SFX ® 0 talanítandó/ÏÒÖAUKicFQX% [^aáeéiíoóöõuúüût] - 
SFX ® 0 talanít/OoX% [^t]t - 
SFX ® 0 talanít/OoX% [^aáeéiíoóöõuúüût] - 
SFX ® 0 talanságilag [^t]t - 
SFX ® 0 talanságilag [^aáeéiíoóöõuúüût] - 
SFX ® 0 talansági/ÏÒÖUKicFQx!" [^t]t - 
SFX ® 0 talansági/ÏÒÖUKicFQx!" [^aáeéiíoóöõuúüût] - 
SFX ® 0 talanság/mÒÖAUKicSsY@ [^t]t - 
SFX ® 0 talanság/mÒÖAUKicSsY@ [^aáeéiíoóöõuúüût] - 
SFX ® 0 talanodó/ÏÒÖAUKicFQX [^t]t - 
SFX ® 0 talanodó/ÏÒÖAUKicFQX [^aáeéiíoóöõuúüût] - 
SFX ® 0 talanodásilag [^t]t - 
SFX ® 0 talanodásilag [^aáeéiíoóöõuúüût] - 
SFX ® 0 talanodási/ÏÒÖUKicFQx!" [^t]t - 
SFX ® 0 talanodási/ÏÒÖUKicFQx!" [^aáeéiíoóöõuúüût] - 
SFX ® 0 talanodás/mÒÖAUKicXSsY@ [^t]t - 
SFX ® 0 talanodás/mÒÖAUKicXSsY@ [^aáeéiíoóöõuúüût] - 
SFX ® 0 talanodottságilag [^t]t - 
SFX ® 0 talanodottságilag [^aáeéiíoóöõuúüût] - 
SFX ® 0 talanodottsági/ÏÒÖUKicFQx!" [^t]t - 
SFX ® 0 talanodottsági/ÏÒÖUKicFQx!" [^aáeéiíoóöõuúüût] - 
SFX ® 0 talanodottság/mÒÖAUKicSsXY@ [^t]t - 
SFX ® 0 talanodottság/mÒÖAUKicSsXY@ [^aáeéiíoóöõuúüût] - 
SFX ® 0 talanodott/mÒAU$icFQsX% [^t]t - 
SFX ® 0 talanodott/X [^t]t - 
SFX ® 0 talanodott/mÒAU$icFQsX% [^aáeéiíoóöõuúüût] - 
SFX ® 0 talanodott/X [^aáeéiíoóöõuúüût] - 
SFX ® 0 talanodik/OoX% [^t]t - 
SFX ® 0 talanodik/OoX% [^aáeéiíoóöõuúüût] - 
SFX ® 0 talanodhatott/X [^t]t - 
SFX ® 0 talanodhatott/X [^aáeéiíoóöõuúüût] - 
SFX ® 0 talanodhat/Oo%X [^t]t - 
SFX ® 0 talanodhat/Oo%X [^aáeéiíoóöõuúüût] - 
SFX ® 0 talan/mÒÖAUKicFQs% [^t]t - 
SFX ® 0 talan/mÒÖAUKicFQs% [^aáeéiíoóöõuúüût] - 
SFX ­ Y 120
SFX ­ ik öttségû/ÞÔØWjHRx!N llik - 
SFX ­ ik öttségû/ÞÔØWjHRx!N gyik - 
SFX ­ ik öttségû/ÞÔØWjHRx!N [bdgjklmrtzy][ldgrz]ik - 
SFX ­ ik öttségû/ÞÔØWjHRx!N [bdfgkmpstvz]ik - 
SFX ­ ik öttségû/ÞÔØWjHRx!N [^aáeéiíoóöõuúüû][^bgkmpstvzyd]ik - 
SFX ­ ik öttségös/ÝÔØCWMjcHTtx! llik - 
SFX ­ ik öttségös/ÝÔØCWMjcHTtx! gyik - 
SFX ­ ik öttségös/ÝÔØCWMjcHTtx! [bdgjklmrtzy][ldgrz]ik - 
SFX ­ ik öttségös/ÝÔØCWMjcHTtx! [bdfgkmpstvz]ik - 
SFX ­ ik öttségös/ÝÔØCWMjcHTtx! [^aáeéiíoóöõuúüû][^bgkmpstvzyd]ik - 
SFX ­ ik öttségnyi/ÞÔØCWMjcHRx! llik - 
SFX ­ ik öttségnyi/ÞÔØCWMjcHRx! gyik - 
SFX ­ ik öttségnyi/ÞÔØCWMjcHRx! [bdgjklmrtzy][ldgrz]ik - 
SFX ­ ik öttségnyi/ÞÔØCWMjcHRx! [bdfgkmpstvz]ik - 
SFX ­ ik öttségnyi/ÞÔØCWMjcHRx! [^aáeéiíoóöõuúüû][^bgkmpstvzyd]ik - 
SFX ­ ik öttségi/ÞÔØCWMjcHRx! llik - 
SFX ­ ik öttségi/ÞÔØCWMjcHRx! gyik - 
SFX ­ ik öttségi/ÞÔØCWMjcHRx! [bdgjklmrtzy][ldgrz]ik - 
SFX ­ ik öttségi/ÞÔØCWMjcHRx! [bdfgkmpstvz]ik - 
SFX ­ ik öttségi/ÞÔØCWMjcHRx! [^aáeéiíoóöõuúüû][^bgkmpstvzyd]ik - 
SFX ­ ik öttség/ÝÔØCWMjcTtY@ llik - 
SFX ­ ik öttség/ÝÔØCWMjcTtY@ gyik - 
SFX ­ ik öttség/ÝÔØCWMjcTtY@ [bdgjklmrtzy][ldgrz]ik - 
SFX ­ ik öttség/ÝÔØCWMjcTtY@ [bdfgkmpstvz]ik - 
SFX ­ ik öttség/ÝÔØCWMjcTtY@ [^aáeéiíoóöõuúüû][^bgkmpstvzyd]ik - 
SFX ­ ik öttebbik/ÝÔØWjHRDr llik - 
SFX ­ ik öttebbik/ÝÔØWjHRDr gyik - 
SFX ­ ik öttebbik/ÝÔØWjHRDr [bdgjklmrtzy][ldgrz]ik - 
SFX ­ ik öttebbik/ÝÔØWjHRDr [bdfgkmpstvz]ik - 
SFX ­ ik öttebbik/ÝÔØWjHRDr [^aáeéiíoóöõuúüû][^bgkmpstvzyd]ik - 
SFX ­ ik öttebben llik - 
SFX ­ ik öttebben gyik - 
SFX ­ ik öttebben [bdgjklmrtzy][ldgrz]ik - 
SFX ­ ik öttebben [bdfgkmpstvz]ik - 
SFX ­ ik öttebben [^aáeéiíoóöõuúüû][^bgkmpstvzyd]ik - 
SFX ­ ik öttebb/ÝÔØWjHRDr llik - 
SFX ­ ik öttebb/ÝÔØWjHRDr gyik - 
SFX ­ ik öttebb/ÝÔØWjHRDr [bdgjklmrtzy][ldgrz]ik - 
SFX ­ ik öttebb/ÝÔØWjHRDr [bdfgkmpstvz]ik - 
SFX ­ ik öttebb/ÝÔØWjHRDr [^aáeéiíoóöõuúüû][^bgkmpstvzyd]ik - 
SFX ­ ik ött llik - 
SFX ­ ik ött/ÝÔØBVLjcHRtN llik - 
SFX ­ ik ött gyik - 
SFX ­ ik ött/ÝÔØBVLjcHRtN gyik - 
SFX ­ ik ött [bdgjklmrtzy][ldgrz]ik - 
SFX ­ ik ött/ÝÔØBVLjcHRtN [bdgjklmrtzy][ldgrz]ik - 
SFX ­ ik ött [bdfgkmpstvz]ik - 
SFX ­ ik ött/ÝÔØBVLjcHRtN [bdfgkmpstvz]ik - 
SFX ­ ik ött [^aáeéiíoóöõuúüû][^bgkmpstvzyd]ik - 
SFX ­ ik ött/ÝÔØBVLjcHRtN [^aáeéiíoóöõuúüû][^bgkmpstvzyd]ik - 
SFX ­ ik tségû/ÞÔØWjHRx!N lyik - 
SFX ­ ik tségû/ÞÔØWjHRx!N [aáeéiíoóöõuúüû][^bgkmpstvzyd]ik - 
SFX ­ ik tségös/ÝÔØCWMjcHTtx! lyik - 
SFX ­ ik tségös/ÝÔØCWMjcHTtx! [aáeéiíoóöõuúüû][^bgkmpstvzyd]ik - 
SFX ­ ik tségnyi/ÞÔØCWMjcHRx! lyik - 
SFX ­ ik tségnyi/ÞÔØCWMjcHRx! [aáeéiíoóöõuúüû][^bgkmpstvzyd]ik - 
SFX ­ ik tségi/ÞÔØCWMjcHRx! lyik - 
SFX ­ ik tségi/ÞÔØCWMjcHRx! [aáeéiíoóöõuúüû][^bgkmpstvzyd]ik - 
SFX ­ ik tség/ÝÔØCWMjcTtY@ lyik - 
SFX ­ ik tség/ÝÔØCWMjcTtY@ [aáeéiíoóöõuúüû][^bgkmpstvzyd]ik - 
SFX ­ ik tebbik/ÝÔØWjHRDr lyik - 
SFX ­ ik tebbik/ÝÔØWjHRDr [aáeéiíoóöõuúüû][^bgkmpstvzyd]ik - 
SFX ­ ik tebben lyik - 
SFX ­ ik tebben [aáeéiíoóöõuúüû][^bgkmpstvzyd]ik - 
SFX ­ ik tebb/ÝÔØWjHRDr lyik - 
SFX ­ ik tebb/ÝÔØWjHRDr [aáeéiíoóöõuúüû][^bgkmpstvzyd]ik - 
SFX ­ ik t lyik - 
SFX ­ ik t/ÝÔØBVLjcHRtN lyik - 
SFX ­ ik t [aáeéiíoóöõuúüû][^bgkmpstvzyd]ik - 
SFX ­ ik t/ÝÔØBVLjcHRtN [aáeéiíoóöõuúüû][^bgkmpstvzyd]ik - 
SFX ­ 0 öttségû/ÞÔØWjHRx!N gy - 
SFX ­ 0 öttségû/ÞÔØWjHRx!N [nl]l - 
SFX ­ 0 öttségû/ÞÔØWjHRx!N [bdfgmpstvz] - 
SFX ­ 0 öttségös/ÝÔØCWMjcHTtx! gy - 
SFX ­ 0 öttségös/ÝÔØCWMjcHTtx! [nl]l - 
SFX ­ 0 öttségös/ÝÔØCWMjcHTtx! [bdfgmpstvz] - 
SFX ­ 0 öttségnyi/ÞÔØCWMjcHRx! gy - 
SFX ­ 0 öttségnyi/ÞÔØCWMjcHRx! [nl]l - 
SFX ­ 0 öttségnyi/ÞÔØCWMjcHRx! [bdfgmpstvz] - 
SFX ­ 0 öttségi/ÞÔØCWMjcHRx! gy - 
SFX ­ 0 öttségi/ÞÔØCWMjcHRx! [nl]l - 
SFX ­ 0 öttségi/ÞÔØCWMjcHRx! [bdfgmpstvz] - 
SFX ­ 0 öttség/ÝÔØCWMjcTtY@ gy - 
SFX ­ 0 öttség/ÝÔØCWMjcTtY@ [nl]l - 
SFX ­ 0 öttség/ÝÔØCWMjcTtY@ [bdfgmpstvz] - 
SFX ­ 0 öttebbik/ÝÔØWjHRDr gy - 
SFX ­ 0 öttebbik/ÝÔØWjHRDr [nl]l - 
SFX ­ 0 öttebbik/ÝÔØWjHRDr [bdfgmpstvz] - 
SFX ­ 0 öttebben gy - 
SFX ­ 0 öttebben [nl]l - 
SFX ­ 0 öttebben [bdfgmpstvz] - 
SFX ­ 0 öttebb/ÝÔØWjHRDr gy - 
SFX ­ 0 öttebb/ÝÔØWjHRDr [nl]l - 
SFX ­ 0 öttebb/ÝÔØWjHRDr [bdfgmpstvz] - 
SFX ­ 0 ött gy - 
SFX ­ 0 ött/ÝÔØBVLjcHRtN gy - 
SFX ­ 0 ött [nl]l - 
SFX ­ 0 ött/ÝÔØBVLjcHRtN [nl]l - 
SFX ­ 0 ött [bdfgmpstvz] - 
SFX ­ 0 ött/ÝÔØBVLjcHRtN [bdfgmpstvz] - 
SFX ­ 0 tségû/ÞÔØWjHRx!N ny - 
SFX ­ 0 tségû/ÞÔØWjHRx!N [^bgkmpstvzyd] - 
SFX ­ 0 tségös/ÝÔØCWMjcHTtx! ny - 
SFX ­ 0 tségös/ÝÔØCWMjcHTtx! [^bgkmpstvzyd] - 
SFX ­ 0 tségnyi/ÞÔØCWMjcHRx! ny - 
SFX ­ 0 tségnyi/ÞÔØCWMjcHRx! [^bgkmpstvzyd] - 
SFX ­ 0 tségi/ÞÔØCWMjcHRx! ny - 
SFX ­ 0 tségi/ÞÔØCWMjcHRx! [^bgkmpstvzyd] - 
SFX ­ 0 tség/ÝÔØCWMjcTtY@ ny - 
SFX ­ 0 tség/ÝÔØCWMjcTtY@ [^bgkmpstvzyd] - 
SFX ­ 0 tebbik/ÝÔØWjHRDr ny - 
SFX ­ 0 tebbik/ÝÔØWjHRDr [^bgkmpstvzyd] - 
SFX ­ 0 tebben ny - 
SFX ­ 0 tebben [^bgkmpstvzyd] - 
SFX ­ 0 tebb/ÝÔØWjHRDr ny - 
SFX ­ 0 tebb/ÝÔØWjHRDr [^bgkmpstvzyd] - 
SFX ­ 0 t ny - 
SFX ­ 0 t/ÝÔØBVLjcHRtN ny - 
SFX ­ 0 t [^bgkmpstvzyd] - 
SFX ­ 0 t/ÝÔØBVLjcHRtN [^bgkmpstvzyd] - 
SFX ¬ Y 120
SFX ¬ ik tségû/ÐÓ×VjGRx! lyik - 
SFX ¬ ik tségû/ÐÓ×VjGRx! [aáeéiíoóöõuúüû][^bgkmpstvzyd]ik - 
SFX ¬ ik tségnyi/ÐÓ×BVLjcGRx! lyik - 
SFX ¬ ik tségnyi/ÐÓ×BVLjcGRx! [aáeéiíoóöõuúüû][^bgkmpstvzyd]ik - 
SFX ¬ ik tségi/ÐÓ×BVLjcGRx! lyik - 
SFX ¬ ik tségi/ÐÓ×BVLjcGRx! [aáeéiíoóöõuúüû][^bgkmpstvzyd]ik - 
SFX ¬ ik tséges/nÓ×BVLjcGTtx! lyik - 
SFX ¬ ik tséges/nÓ×BVLjcGTtx! [aáeéiíoóöõuúüû][^bgkmpstvzyd]ik - 
SFX ¬ ik tség/nÓ×BVLjcTtY@ lyik - 
SFX ¬ ik tség/nÓ×BVLjcTtY@ [aáeéiíoóöõuúüû][^bgkmpstvzyd]ik - 
SFX ¬ ik tebbik/nÓ×VjGRDr lyik - 
SFX ¬ ik tebbik/nÓ×VjGRDr [aáeéiíoóöõuúüû][^bgkmpstvzyd]ik - 
SFX ¬ ik tebben lyik - 
SFX ¬ ik tebben [aáeéiíoóöõuúüû][^bgkmpstvzyd]ik - 
SFX ¬ ik tebb/nÓ×VjGRDr lyik - 
SFX ¬ ik tebb/nÓ×VjGRDr [aáeéiíoóöõuúüû][^bgkmpstvzyd]ik - 
SFX ¬ ik t lyik - 
SFX ¬ ik t/nÓ×BVLjcGRt lyik - 
SFX ¬ ik t [aáeéiíoóöõuúüû][^bgkmpstvzyd]ik - 
SFX ¬ ik t/nÓ×BVLjcGRt [aáeéiíoóöõuúüû][^bgkmpstvzyd]ik - 
SFX ¬ ik ettségû/ÐÓ×VjGRx! llik - 
SFX ¬ ik ettségû/ÐÓ×VjGRx! gyik - 
SFX ¬ ik ettségû/ÐÓ×VjGRx! [bdgjklmrtzy][ldgrz]ik - 
SFX ¬ ik ettségû/ÐÓ×VjGRx! [bdfgkmpstvz]ik - 
SFX ¬ ik ettségû/ÐÓ×VjGRx! [^aáeéiíoóöõuúüû][^bgkmpstvzyd]ik - 
SFX ¬ ik ettségnyi/ÐÓ×BVLjcGRx! llik - 
SFX ¬ ik ettségnyi/ÐÓ×BVLjcGRx! gyik - 
SFX ¬ ik ettségnyi/ÐÓ×BVLjcGRx! [bdgjklmrtzy][ldgrz]ik - 
SFX ¬ ik ettségnyi/ÐÓ×BVLjcGRx! [bdfgkmpstvz]ik - 
SFX ¬ ik ettségnyi/ÐÓ×BVLjcGRx! [^aáeéiíoóöõuúüû][^bgkmpstvzyd]ik - 
SFX ¬ ik ettségi/ÐÓ×BVLjcGRx! llik - 
SFX ¬ ik ettségi/ÐÓ×BVLjcGRx! gyik - 
SFX ¬ ik ettségi/ÐÓ×BVLjcGRx! [bdgjklmrtzy][ldgrz]ik - 
SFX ¬ ik ettségi/ÐÓ×BVLjcGRx! [bdfgkmpstvz]ik - 
SFX ¬ ik ettségi/ÐÓ×BVLjcGRx! [^aáeéiíoóöõuúüû][^bgkmpstvzyd]ik - 
SFX ¬ ik ettséges/nÓ×BVLjcGTtx! llik - 
SFX ¬ ik ettséges/nÓ×BVLjcGTtx! gyik - 
SFX ¬ ik ettséges/nÓ×BVLjcGTtx! [bdgjklmrtzy][ldgrz]ik - 
SFX ¬ ik ettséges/nÓ×BVLjcGTtx! [bdfgkmpstvz]ik - 
SFX ¬ ik ettséges/nÓ×BVLjcGTtx! [^aáeéiíoóöõuúüû][^bgkmpstvzyd]ik - 
SFX ¬ ik ettség/nÓ×BVLjcTtY@ llik - 
SFX ¬ ik ettség/nÓ×BVLjcTtY@ gyik - 
SFX ¬ ik ettség/nÓ×BVLjcTtY@ [bdgjklmrtzy][ldgrz]ik - 
SFX ¬ ik ettség/nÓ×BVLjcTtY@ [bdfgkmpstvz]ik - 
SFX ¬ ik ettség/nÓ×BVLjcTtY@ [^aáeéiíoóöõuúüû][^bgkmpstvzyd]ik - 
SFX ¬ ik ettebbik/nÓ×VjGRDr llik - 
SFX ¬ ik ettebbik/nÓ×VjGRDr gyik - 
SFX ¬ ik ettebbik/nÓ×VjGRDr [bdgjklmrtzy][ldgrz]ik - 
SFX ¬ ik ettebbik/nÓ×VjGRDr [bdfgkmpstvz]ik - 
SFX ¬ ik ettebbik/nÓ×VjGRDr [^aáeéiíoóöõuúüû][^bgkmpstvzyd]ik - 
SFX ¬ ik ettebben llik - 
SFX ¬ ik ettebben gyik - 
SFX ¬ ik ettebben [bdgjklmrtzy][ldgrz]ik - 
SFX ¬ ik ettebben [bdfgkmpstvz]ik - 
SFX ¬ ik ettebben [^aáeéiíoóöõuúüû][^bgkmpstvzyd]ik - 
SFX ¬ ik ettebb/nÓ×VjGRDr llik - 
SFX ¬ ik ettebb/nÓ×VjGRDr gyik - 
SFX ¬ ik ettebb/nÓ×VjGRDr [bdgjklmrtzy][ldgrz]ik - 
SFX ¬ ik ettebb/nÓ×VjGRDr [bdfgkmpstvz]ik - 
SFX ¬ ik ettebb/nÓ×VjGRDr [^aáeéiíoóöõuúüû][^bgkmpstvzyd]ik - 
SFX ¬ ik ett llik - 
SFX ¬ ik ett/nÓ×BVLjcGRt llik - 
SFX ¬ ik ett gyik - 
SFX ¬ ik ett/nÓ×BVLjcGRt gyik - 
SFX ¬ ik ett [bdgjklmrtzy][ldgrz]ik - 
SFX ¬ ik ett/nÓ×BVLjcGRt [bdgjklmrtzy][ldgrz]ik - 
SFX ¬ ik ett [bdfgkmpstvz]ik - 
SFX ¬ ik ett/nÓ×BVLjcGRt [bdfgkmpstvz]ik - 
SFX ¬ ik ett [^aáeéiíoóöõuúüû][^bgkmpstvzyd]ik - 
SFX ¬ ik ett/nÓ×BVLjcGRt [^aáeéiíoóöõuúüû][^bgkmpstvzyd]ik - 
SFX ¬ 0 tségû/ÐÓ×VjGRx! ny - 
SFX ¬ 0 tségû/ÐÓ×VjGRx! [^bgkmpstvzyd] - 
SFX ¬ 0 tségnyi/ÐÓ×BVLjcGRx! ny - 
SFX ¬ 0 tségnyi/ÐÓ×BVLjcGRx! [^bgkmpstvzyd] - 
SFX ¬ 0 tségi/ÐÓ×BVLjcGRx! ny - 
SFX ¬ 0 tségi/ÐÓ×BVLjcGRx! [^bgkmpstvzyd] - 
SFX ¬ 0 tséges/nÓ×BVLjcGTtx! ny - 
SFX ¬ 0 tséges/nÓ×BVLjcGTtx! [^bgkmpstvzyd] - 
SFX ¬ 0 tség/nÓ×BVLjcTtY@ ny - 
SFX ¬ 0 tség/nÓ×BVLjcTtY@ [^bgkmpstvzyd] - 
SFX ¬ 0 tebbik/nÓ×VjGRDr ny - 
SFX ¬ 0 tebbik/nÓ×VjGRDr [^bgkmpstvzyd] - 
SFX ¬ 0 tebben ny - 
SFX ¬ 0 tebben [^bgkmpstvzyd] - 
SFX ¬ 0 tebb/nÓ×VjGRDr ny - 
SFX ¬ 0 tebb/nÓ×VjGRDr [^bgkmpstvzyd] - 
SFX ¬ 0 t ny - 
SFX ¬ 0 t/nÓ×BVLjcGRt ny - 
SFX ¬ 0 t [^bgkmpstvzyd] - 
SFX ¬ 0 t/nÓ×BVLjcGRt [^bgkmpstvzyd] - 
SFX ¬ 0 ettségû/ÐÓ×VjGRx! gy - 
SFX ¬ 0 ettségû/ÐÓ×VjGRx! [nl]l - 
SFX ¬ 0 ettségû/ÐÓ×VjGRx! [bdfgmpstvz] - 
SFX ¬ 0 ettségnyi/ÐÓ×BVLjcGRx! gy - 
SFX ¬ 0 ettségnyi/ÐÓ×BVLjcGRx! [nl]l - 
SFX ¬ 0 ettségnyi/ÐÓ×BVLjcGRx! [bdfgmpstvz] - 
SFX ¬ 0 ettségi/ÐÓ×BVLjcGRx! gy - 
SFX ¬ 0 ettségi/ÐÓ×BVLjcGRx! [nl]l - 
SFX ¬ 0 ettségi/ÐÓ×BVLjcGRx! [bdfgmpstvz] - 
SFX ¬ 0 ettséges/nÓ×BVLjcGTtx! gy - 
SFX ¬ 0 ettséges/nÓ×BVLjcGTtx! [nl]l - 
SFX ¬ 0 ettséges/nÓ×BVLjcGTtx! [bdfgmpstvz] - 
SFX ¬ 0 ettség/nÓ×BVLjcTtY@ gy - 
SFX ¬ 0 ettség/nÓ×BVLjcTtY@ [nl]l - 
SFX ¬ 0 ettség/nÓ×BVLjcTtY@ [bdfgmpstvz] - 
SFX ¬ 0 ettebbik/nÓ×VjGRDr gy - 
SFX ¬ 0 ettebbik/nÓ×VjGRDr [nl]l - 
SFX ¬ 0 ettebbik/nÓ×VjGRDr [bdfgmpstvz] - 
SFX ¬ 0 ettebben gy - 
SFX ¬ 0 ettebben [nl]l - 
SFX ¬ 0 ettebben [bdfgmpstvz] - 
SFX ¬ 0 ettebb/nÓ×VjGRDr gy - 
SFX ¬ 0 ettebb/nÓ×VjGRDr [nl]l - 
SFX ¬ 0 ettebb/nÓ×VjGRDr [bdfgmpstvz] - 
SFX ¬ 0 ett gy - 
SFX ¬ 0 ett/nÓ×BVLjcGRt gy - 
SFX ¬ 0 ett [nl]l - 
SFX ¬ 0 ett/nÓ×BVLjcGRt [nl]l - 
SFX ¬ 0 ett [bdfgmpstvz] - 
SFX ¬ 0 ett/nÓ×BVLjcGRt [bdfgmpstvz] - 
SFX « Y 120
SFX « ik tságú/ÏÒÖUiFQx! lyik - 
SFX « ik tságú/ÏÒÖUiFQx! [aáeéiíoóöõuúüû][^bgkmpstvzyd]ik - 
SFX « ik tságos/mÒÖAUKicFSsx! lyik - 
SFX « ik tságos/mÒÖAUKicFSsx! [aáeéiíoóöõuúüû][^bgkmpstvzyd]ik - 
SFX « ik tságnyi/ÏÒÖAUKicFQx! lyik - 
SFX « ik tságnyi/ÏÒÖAUKicFQx! [aáeéiíoóöõuúüû][^bgkmpstvzyd]ik - 
SFX « ik tsági/ÏÒÖAUKicFQx! lyik - 
SFX « ik tsági/ÏÒÖAUKicFQx! [aáeéiíoóöõuúüû][^bgkmpstvzyd]ik - 
SFX « ik tság/mÒÖAUKicSsY@ lyik - 
SFX « ik tság/mÒÖAUKicSsY@ [aáeéiíoóöõuúüû][^bgkmpstvzyd]ik - 
SFX « ik tabbik/mÒUiFQDr lyik - 
SFX « ik tabbik/mÒUiFQDr [aáeéiíoóöõuúüû][^bgkmpstvzyd]ik - 
SFX « ik tabban lyik - 
SFX « ik tabban [aáeéiíoóöõuúüû][^bgkmpstvzyd]ik - 
SFX « ik tabb/mÒUiFQDr lyik - 
SFX « ik tabb/mÒUiFQDr [aáeéiíoóöõuúüû][^bgkmpstvzyd]ik - 
SFX « ik t lyik - 
SFX « ik t/mÒAU$icFQs lyik - 
SFX « ik t [aáeéiíoóöõuúüû][^bgkmpstvzyd]ik - 
SFX « ik t/mÒAU$icFQs [aáeéiíoóöõuúüû][^bgkmpstvzyd]ik - 
SFX « ik ottságú/ÏÒÖUiFQx! llik - 
SFX « ik ottságú/ÏÒÖUiFQx! gyik - 
SFX « ik ottságú/ÏÒÖUiFQx! [bdgjklmrtzy][ldgrz]ik - 
SFX « ik ottságú/ÏÒÖUiFQx! [bdfgkmpstvz]ik - 
SFX « ik ottságú/ÏÒÖUiFQx! [^aáeéiíoóöõuúüû][^bgkmpstvzyd]ik - 
SFX « ik ottságos/mÒÖAUKicFSsx! llik - 
SFX « ik ottságos/mÒÖAUKicFSsx! gyik - 
SFX « ik ottságos/mÒÖAUKicFSsx! [bdgjklmrtzy][ldgrz]ik - 
SFX « ik ottságos/mÒÖAUKicFSsx! [bdfgkmpstvz]ik - 
SFX « ik ottságos/mÒÖAUKicFSsx! [^aáeéiíoóöõuúüû][^bgkmpstvzyd]ik - 
SFX « ik ottságnyi/ÏÒÖAUKicFQx! llik - 
SFX « ik ottságnyi/ÏÒÖAUKicFQx! gyik - 
SFX « ik ottságnyi/ÏÒÖAUKicFQx! [bdgjklmrtzy][ldgrz]ik - 
SFX « ik ottságnyi/ÏÒÖAUKicFQx! [bdfgkmpstvz]ik - 
SFX « ik ottságnyi/ÏÒÖAUKicFQx! [^aáeéiíoóöõuúüû][^bgkmpstvzyd]ik - 
SFX « ik ottsági/ÏÒÖAUKicFQx! llik - 
SFX « ik ottsági/ÏÒÖAUKicFQx! gyik - 
SFX « ik ottsági/ÏÒÖAUKicFQx! [bdgjklmrtzy][ldgrz]ik - 
SFX « ik ottsági/ÏÒÖAUKicFQx! [bdfgkmpstvz]ik - 
SFX « ik ottsági/ÏÒÖAUKicFQx! [^aáeéiíoóöõuúüû][^bgkmpstvzyd]ik - 
SFX « ik ottság/mÒÖAUKicSsY@ llik - 
SFX « ik ottság/mÒÖAUKicSsY@ gyik - 
SFX « ik ottság/mÒÖAUKicSsY@ [bdgjklmrtzy][ldgrz]ik - 
SFX « ik ottság/mÒÖAUKicSsY@ [bdfgkmpstvz]ik - 
SFX « ik ottság/mÒÖAUKicSsY@ [^aáeéiíoóöõuúüû][^bgkmpstvzyd]ik - 
SFX « ik ottabbik/mÒUiFQDr llik - 
SFX « ik ottabbik/mÒUiFQDr gyik - 
SFX « ik ottabbik/mÒUiFQDr [bdgjklmrtzy][ldgrz]ik - 
SFX « ik ottabbik/mÒUiFQDr [bdfgkmpstvz]ik - 
SFX « ik ottabbik/mÒUiFQDr [^aáeéiíoóöõuúüû][^bgkmpstvzyd]ik - 
SFX « ik ottabban llik - 
SFX « ik ottabban gyik - 
SFX « ik ottabban [bdgjklmrtzy][ldgrz]ik - 
SFX « ik ottabban [bdfgkmpstvz]ik - 
SFX « ik ottabban [^aáeéiíoóöõuúüû][^bgkmpstvzyd]ik - 
SFX « ik ottabb/mÒUiFQDr llik - 
SFX « ik ottabb/mÒUiFQDr gyik - 
SFX « ik ottabb/mÒUiFQDr [bdgjklmrtzy][ldgrz]ik - 
SFX « ik ottabb/mÒUiFQDr [bdfgkmpstvz]ik - 
SFX « ik ottabb/mÒUiFQDr [^aáeéiíoóöõuúüû][^bgkmpstvzyd]ik - 
SFX « ik ott llik - 
SFX « ik ott/mÒAU$icFQs llik - 
SFX « ik ott gyik - 
SFX « ik ott/mÒAU$icFQs gyik - 
SFX « ik ott [bdgjklmrtzy][ldgrz]ik - 
SFX « ik ott/mÒAU$icFQs [bdgjklmrtzy][ldgrz]ik - 
SFX « ik ott [bdfgkmpstvz]ik - 
SFX « ik ott/mÒAU$icFQs [bdfgkmpstvz]ik - 
SFX « ik ott [^aáeéiíoóöõuúüû][^bgkmpstvzyd]ik - 
SFX « ik ott/mÒAU$icFQs [^aáeéiíoóöõuúüû][^bgkmpstvzyd]ik - 
SFX « 0 tságú/ÏÒÖUiFQx! ny - 
SFX « 0 tságú/ÏÒÖUiFQx! [^bgkmpstvzyd] - 
SFX « 0 tságos/mÒÖAUKicFSsx! ny - 
SFX « 0 tságos/mÒÖAUKicFSsx! [^bgkmpstvzyd] - 
SFX « 0 tságnyi/ÏÒÖAUKicFQx! ny - 
SFX « 0 tságnyi/ÏÒÖAUKicFQx! [^bgkmpstvzyd] - 
SFX « 0 tsági/ÏÒÖAUKicFQx! ny - 
SFX « 0 tsági/ÏÒÖAUKicFQx! [^bgkmpstvzyd] - 
SFX « 0 tság/mÒÖAUKicSsY@ ny - 
SFX « 0 tság/mÒÖAUKicSsY@ [^bgkmpstvzyd] - 
SFX « 0 tabbik/mÒUiFQDr ny - 
SFX « 0 tabbik/mÒUiFQDr [^bgkmpstvzyd] - 
SFX « 0 tabban ny - 
SFX « 0 tabban [^bgkmpstvzyd] - 
SFX « 0 tabb/mÒUiFQDr ny - 
SFX « 0 tabb/mÒUiFQDr [^bgkmpstvzyd] - 
SFX « 0 t ny - 
SFX « 0 t/mÒAU$icFQs ny - 
SFX « 0 t [^bgkmpstvzyd] - 
SFX « 0 t/mÒAU$icFQs [^bgkmpstvzyd] - 
SFX « 0 ottságú/ÏÒÖUiFQx! gy - 
SFX « 0 ottságú/ÏÒÖUiFQx! [nl]l - 
SFX « 0 ottságú/ÏÒÖUiFQx! [bdfgmpstvz] - 
SFX « 0 ottságos/mÒÖAUKicFSsx! gy - 
SFX « 0 ottságos/mÒÖAUKicFSsx! [nl]l - 
SFX « 0 ottságos/mÒÖAUKicFSsx! [bdfgmpstvz] - 
SFX « 0 ottságnyi/ÏÒÖAUKicFQx! gy - 
SFX « 0 ottságnyi/ÏÒÖAUKicFQx! [nl]l - 
SFX « 0 ottságnyi/ÏÒÖAUKicFQx! [bdfgmpstvz] - 
SFX « 0 ottsági/ÏÒÖAUKicFQx! gy - 
SFX « 0 ottsági/ÏÒÖAUKicFQx! [nl]l - 
SFX « 0 ottsági/ÏÒÖAUKicFQx! [bdfgmpstvz] - 
SFX « 0 ottság/mÒÖAUKicSsY@ gy - 
SFX « 0 ottság/mÒÖAUKicSsY@ [nl]l - 
SFX « 0 ottság/mÒÖAUKicSsY@ [bdfgmpstvz] - 
SFX « 0 ottabbik/mÒUiFQDr gy - 
SFX « 0 ottabbik/mÒUiFQDr [nl]l - 
SFX « 0 ottabbik/mÒUiFQDr [bdfgmpstvz] - 
SFX « 0 ottabban gy - 
SFX « 0 ottabban [nl]l - 
SFX « 0 ottabban [bdfgmpstvz] - 
SFX « 0 ottabb/mÒUiFQDr gy - 
SFX « 0 ottabb/mÒUiFQDr [nl]l - 
SFX « 0 ottabb/mÒUiFQDr [bdfgmpstvz] - 
SFX « 0 ott gy - 
SFX « 0 ott/mÒAU$icFQs gy - 
SFX « 0 ott [nl]l - 
SFX « 0 ott/mÒAU$icFQs [nl]l - 
SFX « 0 ott [bdfgmpstvz] - 
SFX « 0 ott/mÒAU$icFQs [bdfgmpstvz] - 
SFX ª Y 30
SFX ª ik õs/ÝÔØCWMjcHTtx! ik - 
SFX ª ik õnyi/ÐÓ×BVLjcGRx! ik - 
SFX ª ik õjû/ÞÔØWjHRx! ik - 
SFX ª ik õi/ÐÓ×BVLjcGRx! ik - 
SFX ª ik õcske/ÐÓ×BVLjcR ik - 
SFX ª ik õbbik/nÓ×VjGRDr ik - 
SFX ª ik õbben ik - 
SFX ª ik õbb/ÝÔØWjHRDr ik - 
SFX ª ik õ/ÞÔØCWMjcHRY@ ik - 
SFX ª ik ésû/ÞÔØWjHRx! ik - 
SFX ª ik ésnyi/ÐÓ×BVLjcGRx! ik - 
SFX ª ik ésileg ik - 
SFX ª ik ési/ÐÓ×BVLjcGRx! ik - 
SFX ª ik éses/nÓ×BVLjcGTtx! ik - 
SFX ª ik és/nÓ×BVLjcTtY@ ik - 
SFX ª 0 õs/ÝÔØCWMjcHTtx! [^k] - 
SFX ª 0 õnyi/ÐÓ×BVLjcGRx! [^k] - 
SFX ª 0 õjû/ÞÔØWjHRx! [^k] - 
SFX ª 0 õi/ÐÓ×BVLjcGRx! [^k] - 
SFX ª 0 õcske/ÐÓ×BVLjcR [^k] - 
SFX ª 0 õbbik/nÓ×VjGRDr [^k] - 
SFX ª 0 õbben [^k] - 
SFX ª 0 õbb/ÝÔØWjHRDr [^k] - 
SFX ª 0 õ/ÞÔØCWMjcHRY@ [^k] - 
SFX ª 0 ésû/ÞÔØWjHRx! [^k] - 
SFX ª 0 ésnyi/ÐÓ×BVLjcGRx! [^k] - 
SFX ª 0 ésileg [^k] - 
SFX ª 0 ési/ÐÓ×BVLjcGRx! [^k] - 
SFX ª 0 éses/nÓ×BVLjcGTtx! [^k] - 
SFX ª 0 és/nÓ×BVLjcTtY@ [^k] - 
SFX © Y 30
SFX © ik ós/mÒÖAUKicFSsx! ik - 
SFX © ik ónyi/ÏÒÖAUKicFQx! ik - 
SFX © ik ójú/ÏÒÖUiFQx! ik - 
SFX © ik ói/ÏÒÖAUKicFQx! ik - 
SFX © ik ócska/ÏÒÖAUKicQ ik - 
SFX © ik óbbik/mÒUiFQDr ik - 
SFX © ik óbban ik - 
SFX © ik óbb/mÒUiFQDr ik - 
SFX © ik ó/ÏÒÖAUKicFQY@ ik - 
SFX © ik ású/ÏÒÖUiFQx! ik - 
SFX © ik ásos/mÒÖAUKicFSsx! ik - 
SFX © ik ásnyi/ÏÒÖAUKicFQx! ik - 
SFX © ik ásilag ik - 
SFX © ik ási/ÏÒÖAUKicFQx! ik - 
SFX © ik ás/mÒÖAUKicSsY@ ik - 
SFX © 0 ós/mÒÖAUKicFSsx! [^k] - 
SFX © 0 ónyi/ÏÒÖAUKicFQx! [^k] - 
SFX © 0 ójú/ÏÒÖUiFQx! [^k] - 
SFX © 0 ói/ÏÒÖAUKicFQx! [^k] - 
SFX © 0 ócska/ÏÒÖAUKicQ [^k] - 
SFX © 0 óbbik/mÒUiFQDr [^k] - 
SFX © 0 óbban [^k] - 
SFX © 0 óbb/mÒUiFQDr [^k] - 
SFX © 0 ó/ÏÒÖAUKicFQY@ [^k] - 
SFX © 0 ású/ÏÒÖUiFQx! [^k] - 
SFX © 0 ásos/mÒÖAUKicFSsx! [^k] - 
SFX © 0 ásnyi/ÏÒÖAUKicFQx! [^k] - 
SFX © 0 ásilag [^k] - 
SFX © 0 ási/ÏÒÖAUKicFQx! [^k] - 
SFX © 0 ás/mÒÖAUKicSsY@ [^k] - 
SFX ¨ Y 22
SFX ¨ ik getõ/ÞÔØCWMjcHRY@ ik - 
SFX ¨ ik getésû/ÞÔØWjHRx! ik - 
SFX ¨ ik getésnyi/ÐÓ×BVLjcGRx! ik - 
SFX ¨ ik getési/ÐÓ×BVLjcGRx! ik - 
SFX ¨ ik getéses/nÓ×BVLjcGTtx! ik - 
SFX ¨ ik getés/nÓ×BVLjcTtY@ ik - 
SFX ¨ ik gethetõ/ÞÔØCWMjcHR ik - 
SFX ¨ ik gethetett ik - 
SFX ¨ ik gethet/Ee ik - 
SFX ¨ ik getett ik - 
SFX ¨ ik get/Ee ik - 
SFX ¨ 0 getõ/ÞÔØCWMjcHRY@ [^k] - 
SFX ¨ 0 getésû/ÞÔØWjHRx! [^k] - 
SFX ¨ 0 getésnyi/ÐÓ×BVLjcGRx! [^k] - 
SFX ¨ 0 getési/ÐÓ×BVLjcGRx! [^k] - 
SFX ¨ 0 getéses/nÓ×BVLjcGTtx! [^k] - 
SFX ¨ 0 getés/nÓ×BVLjcTtY@ [^k] - 
SFX ¨ 0 gethetõ/ÞÔØCWMjcHR [^k] - 
SFX ¨ 0 gethetett [^k] - 
SFX ¨ 0 gethet/Ee [^k] - 
SFX ¨ 0 getett [^k] - 
SFX ¨ 0 get/Ee [^k] - 
SFX § Y 22
SFX § ik gató/ÏÒÖAUKicFQY@ ik - 
SFX § ik gatású/ÏÒÖUiFQx! ik - 
SFX § ik gatásos/mÒÖAUKicFSsx! ik - 
SFX § ik gatásnyi/ÏÒÖAUKicFQx! ik - 
SFX § ik gatási/ÏÒÖAUKicFQx! ik - 
SFX § ik gatás/mÒÖAUKicSsY@ ik - 
SFX § ik gatott ik - 
SFX § ik gatható/ÏÒÖAUKicFQ ik - 
SFX § ik gathatott ik - 
SFX § ik gathat/Oo ik - 
SFX § ik gat/Oo ik - 
SFX § 0 gató/ÏÒÖAUKicFQY@ [^k] - 
SFX § 0 gatású/ÏÒÖUiFQx! [^k] - 
SFX § 0 gatásos/mÒÖAUKicFSsx! [^k] - 
SFX § 0 gatásnyi/ÏÒÖAUKicFQx! [^k] - 
SFX § 0 gatási/ÏÒÖAUKicFQx! [^k] - 
SFX § 0 gatás/mÒÖAUKicSsY@ [^k] - 
SFX § 0 gatott [^k] - 
SFX § 0 gatható/ÏÒÖAUKicFQ [^k] - 
SFX § 0 gathatott [^k] - 
SFX § 0 gathat/Oo [^k] - 
SFX § 0 gat/Oo [^k] - 
SFX ¦ Y 64
SFX ¦ ik õdött/BVLjcHRtN ik - 
SFX ¦ ik õdõsebbik/ÝÔØWjHRDr ik - 
SFX ¦ ik õdõsebben ik - 
SFX ¦ ik õdõsebb/ÝÔØWjHRDr ik - 
SFX ¦ ik õdõs/ÝÔØCWMjcHTtx! ik - 
SFX ¦ ik õdõ/ÞÔØCWMjcHR ik - 
SFX ¦ ik õdésû/ÞÔØWjHRx! ik - 
SFX ¦ ik õdésnyi/ÐÓ×BVLjcGRx! ik - 
SFX ¦ ik õdési/ÐÓ×BVLjcGRx! ik - 
SFX ¦ ik õdéses/nÓ×BVLjcGTtx! ik - 
SFX ¦ ik õdés/nÓ×BVLjcTtY@ ik - 
SFX ¦ ik õdik/P ik - 
SFX ¦ ik õdhetett ik - 
SFX ¦ ik õdhet/E ik - 
SFX ¦ ik hetõségû/ÞÔØWjHRx! ik - 
SFX ¦ ik hetõségnyi/ÐÓ×BVLjcGRx! ik - 
SFX ¦ ik hetõségi/ÐÓ×BVLjcGRx! ik - 
SFX ¦ ik hetõség/nÓ×BVLjcTtY@ ik - 
SFX ¦ ik hetõs/ÝÔØCWMjcHTtx! ik - 
SFX ¦ ik hetõbbik/ÝÔØWjHRDr ik - 
SFX ¦ ik hetõbben ik - 
SFX ¦ ik hetõbb/ÝÔØWjHRDr ik - 
SFX ¦ ik hetõ/ÞÔØCWMjcHR ik - 
SFX ¦ ik etlenségû/ÞÔØWjHRx! ik - 
SFX ¦ ik etlenségnyi/ÐÓ×BVLjcGRx! ik - 
SFX ¦ ik etlenségi/ÐÓ×BVLjcGRx! ik - 
SFX ¦ ik etlenség/nÓ×BVLjcTtY@ ik - 
SFX ¦ ik etlenebbik/nÓ×VjGTtDr ik - 
SFX ¦ ik etlenebben ik - 
SFX ¦ ik etlenebb/nÓ×VjGRDr ik - 
SFX ¦ ik etlen/nÓ×BVLjcGRt ik - 
SFX ¦ ik endõ/ÞÔØCWMjcHR ik - 
SFX ¦ 0 õdött/BVLjcHRtN [^k] - 
SFX ¦ 0 õdõsebbik/ÝÔØWjHRDr [^k] - 
SFX ¦ 0 õdõsebben [^k] - 
SFX ¦ 0 õdõsebb/ÝÔØWjHRDr [^k] - 
SFX ¦ 0 õdõs/ÝÔØCWMjcHTtx! [^k] - 
SFX ¦ 0 õdõ/ÞÔØCWMjcHR [^k] - 
SFX ¦ 0 õdésû/ÞÔØWjHRx! [^k] - 
SFX ¦ 0 õdésnyi/ÐÓ×BVLjcGRx! [^k] - 
SFX ¦ 0 õdési/ÐÓ×BVLjcGRx! [^k] - 
SFX ¦ 0 õdéses/nÓ×BVLjcGTtx! [^k] - 
SFX ¦ 0 õdés/nÓ×BVLjcTtY@ [^k] - 
SFX ¦ 0 õdik/P [^k] - 
SFX ¦ 0 õdhetett [^k] - 
SFX ¦ 0 õdhet/E [^k] - 
SFX ¦ 0 hetõségû/ÞÔØWjHRx! [^k] - 
SFX ¦ 0 hetõségnyi/ÐÓ×BVLjcGRx! [^k] - 
SFX ¦ 0 hetõségi/ÐÓ×BVLjcGRx! [^k] - 
SFX ¦ 0 hetõség/nÓ×BVLjcTtY@ [^k] - 
SFX ¦ 0 hetõs/ÝÔØCWMjcHTtx! [^k] - 
SFX ¦ 0 hetõbbik/ÝÔØWjHRDr [^k] - 
SFX ¦ 0 hetõbben [^k] - 
SFX ¦ 0 hetõbb/ÝÔØWjHRDr [^k] - 
SFX ¦ 0 hetõ/ÞÔØCWMjcHR [^k] - 
SFX ¦ 0 etlenségû/ÞÔØWjHRx! [^k] - 
SFX ¦ 0 etlenségnyi/ÐÓ×BVLjcGRx! [^k] - 
SFX ¦ 0 etlenségi/ÐÓ×BVLjcGRx! [^k] - 
SFX ¦ 0 etlenség/nÓ×BVLjcTtY@ [^k] - 
SFX ¦ 0 etlenebbik/nÓ×VjGTtDr [^k] - 
SFX ¦ 0 etlenebben [^k] - 
SFX ¦ 0 etlenebb/nÓ×VjGRDr [^k] - 
SFX ¦ 0 etlen/nÓ×BVLjcGRt [^k] - 
SFX ¦ 0 endõ/ÞÔØCWMjcHR [^k] - 
SFX ¥ Y 64
SFX ¥ ik ódósabbik/mÒUiFQDr ik - 
SFX ¥ ik ódósabban ik - 
SFX ¥ ik ódósabb/mÒUiFQDr ik - 
SFX ¥ ik ódós/mÒÖAUKicFSsx! ik - 
SFX ¥ ik ódó/ÏÒÖAUKicFQ ik - 
SFX ¥ ik ódású/ÏÒÖUiFQx! ik - 
SFX ¥ ik ódásos/mÒÖAUKicFSsx! ik - 
SFX ¥ ik ódásnyi/ÏÒÖAUKicFQx! ik - 
SFX ¥ ik ódási/ÏÒÖAUKicFQx! ik - 
SFX ¥ ik ódás/mÒÖAUKicSsY@ ik - 
SFX ¥ ik ódott/AU$icFQs ik - 
SFX ¥ ik ódik/O ik - 
SFX ¥ ik ódhatott ik - 
SFX ¥ ik ódhat/O ik - 
SFX ¥ ik hatóságú/ÏÒÖUiFQx! ik - 
SFX ¥ ik hatóságnyi/ÏÒÖAUKicFQx! ik - 
SFX ¥ ik hatósági/ÏÒÖAUKicFQx! ik - 
SFX ¥ ik hatóság/mÒÖAUKicSsY@ ik - 
SFX ¥ ik hatós/mÒÖAUKicFSsx! ik - 
SFX ¥ ik hatóbbik/mÒUiFQDr ik - 
SFX ¥ ik hatóbban ik - 
SFX ¥ ik hatóbb/mÒUiFQDr ik - 
SFX ¥ ik ható/ÏÒÖAUKicFQ ik - 
SFX ¥ ik atlanságú/ÏÒÖUiFQx! ik - 
SFX ¥ ik atlanságnyi/ÏÒÖAUKicFQx! ik - 
SFX ¥ ik atlansági/ÏÒÖAUKicFQx! ik - 
SFX ¥ ik atlanság/mÒÖAUKicSsY@ ik - 
SFX ¥ ik atlanabbik/mÒUiFSsDr ik - 
SFX ¥ ik atlanabban ik - 
SFX ¥ ik atlanabb/mÒUiFQDr ik - 
SFX ¥ ik atlan/mÒÖAUKicFQs ik - 
SFX ¥ ik andó/ÏÒÖAUKicFQ ik - 
SFX ¥ 0 ódósabbik/mÒUiFQDr [^k] - 
SFX ¥ 0 ódósabban [^k] - 
SFX ¥ 0 ódósabb/mÒUiFQDr [^k] - 
SFX ¥ 0 ódós/mÒÖAUKicFSsx! [^k] - 
SFX ¥ 0 ódó/ÏÒÖAUKicFQ [^k] - 
SFX ¥ 0 ódású/ÏÒÖUiFQx! [^k] - 
SFX ¥ 0 ódásos/mÒÖAUKicFSsx! [^k] - 
SFX ¥ 0 ódásnyi/ÏÒÖAUKicFQx! [^k] - 
SFX ¥ 0 ódási/ÏÒÖAUKicFQx! [^k] - 
SFX ¥ 0 ódás/mÒÖAUKicSsY@ [^k] - 
SFX ¥ 0 ódott/AU$icFQs [^k] - 
SFX ¥ 0 ódik/O [^k] - 
SFX ¥ 0 ódhatott [^k] - 
SFX ¥ 0 ódhat/O [^k] - 
SFX ¥ 0 hatóságú/ÏÒÖUiFQx! [^k] - 
SFX ¥ 0 hatóságnyi/ÏÒÖAUKicFQx! [^k] - 
SFX ¥ 0 hatósági/ÏÒÖAUKicFQx! [^k] - 
SFX ¥ 0 hatóság/mÒÖAUKicSsY@ [^k] - 
SFX ¥ 0 hatós/mÒÖAUKicFSsx! [^k] - 
SFX ¥ 0 hatóbbik/mÒUiFQDr [^k] - 
SFX ¥ 0 hatóbban [^k] - 
SFX ¥ 0 hatóbb/mÒUiFQDr [^k] - 
SFX ¥ 0 ható/ÏÒÖAUKicFQ [^k] - 
SFX ¥ 0 atlanságú/ÏÒÖUiFQx! [^k] - 
SFX ¥ 0 atlanságnyi/ÏÒÖAUKicFQx! [^k] - 
SFX ¥ 0 atlansági/ÏÒÖAUKicFQx! [^k] - 
SFX ¥ 0 atlanság/mÒÖAUKicSsY@ [^k] - 
SFX ¥ 0 atlanabbik/mÒUiFSsDr [^k] - 
SFX ¥ 0 atlanabban [^k] - 
SFX ¥ 0 atlanabb/mÒUiFQDr [^k] - 
SFX ¥ 0 atlan/mÒÖAUKicFQs [^k] - 
SFX ¥ 0 andó/ÏÒÖAUKicFQ [^k] - 
SFX ¤ Y 48
SFX ¤ ik hetnékünk/+nÔØVj ik - 
SFX ¤ ik hetnékünk ik - 
SFX ¤ ik hetnékük/+nÓ×Vj ik - 
SFX ¤ ik hetnékük ik - 
SFX ¤ ik hetnékjük/+nÓ×Vj ik - 
SFX ¤ ik hetnékjük ik - 
SFX ¤ ik hetnékje/+ÐÓ×Vj ik - 
SFX ¤ ik hetnéketek/+nÓ×Vj ik - 
SFX ¤ ik hetnéketek ik - 
SFX ¤ ik hetnékem/+nÓ×Vj ik - 
SFX ¤ ik hetnékem ik - 
SFX ¤ ik hetnéked/+nÓ×Vj ik - 
SFX ¤ ik hetnéked ik - 
SFX ¤ ik hetnéke/+ÐÓ×Vj ik - 
SFX ¤ ik hetett ik - 
SFX ¤ ik hetetlenségû/ÞÔØWjHRx! ik - 
SFX ¤ ik hetetlenségnyi/ÐÓ×BVLjcGRx! ik - 
SFX ¤ ik hetetlenségi/ÐÓ×BVLjcGRx! ik - 
SFX ¤ ik hetetlenség/nÓ×BVLjcTtY@ ik - 
SFX ¤ ik hetetlenebbik/nÓ×VjGRDr ik - 
SFX ¤ ik hetetlenebben ik - 
SFX ¤ ik hetetlenebb/nÓ×VjGRDr ik - 
SFX ¤ ik hetetlen/nÓ×BVLjcGRt ik - 
SFX ¤ ik het/Ee ik - 
SFX ¤ 0 hetnékünk/+nÔØVj [^k] - 
SFX ¤ 0 hetnékünk [^k] - 
SFX ¤ 0 hetnékük/+nÓ×Vj [^k] - 
SFX ¤ 0 hetnékük [^k] - 
SFX ¤ 0 hetnékjük/+nÓ×Vj [^k] - 
SFX ¤ 0 hetnékjük [^k] - 
SFX ¤ 0 hetnékje/+ÐÓ×Vj [^k] - 
SFX ¤ 0 hetnéketek/+nÓ×Vj [^k] - 
SFX ¤ 0 hetnéketek [^k] - 
SFX ¤ 0 hetnékem/+nÓ×Vj [^k] - 
SFX ¤ 0 hetnékem [^k] - 
SFX ¤ 0 hetnéked/+nÓ×Vj [^k] - 
SFX ¤ 0 hetnéked [^k] - 
SFX ¤ 0 hetnéke/+ÐÓ×Vj [^k] - 
SFX ¤ 0 hetett [^k] - 
SFX ¤ 0 hetetlenségû/ÞÔØWjHRx! [^k] - 
SFX ¤ 0 hetetlenségnyi/ÐÓ×BVLjcGRx! [^k] - 
SFX ¤ 0 hetetlenségi/ÐÓ×BVLjcGRx! [^k] - 
SFX ¤ 0 hetetlenség/nÓ×BVLjcTtY@ [^k] - 
SFX ¤ 0 hetetlenebbik/nÓ×VjGRDr [^k] - 
SFX ¤ 0 hetetlenebben [^k] - 
SFX ¤ 0 hetetlenebb/nÓ×VjGRDr [^k] - 
SFX ¤ 0 hetetlen/nÓ×BVLjcGRt [^k] - 
SFX ¤ 0 het/Ee [^k] - 
SFX £ Y 48
SFX £ ik hatott ik - 
SFX £ ik hatnékunk/+mÔØUi ik - 
SFX £ ik hatnékunk ik - 
SFX £ ik hatnékuk/+mÒUi ik - 
SFX £ ik hatnékuk ik - 
SFX £ ik hatnékotok/+mÒUi ik - 
SFX £ ik hatnékotok ik - 
SFX £ ik hatnékom/+mÒUi ik - 
SFX £ ik hatnékom ik - 
SFX £ ik hatnékod/+mÒUi ik - 
SFX £ ik hatnékod ik - 
SFX £ ik hatnékjuk/+mÒUi ik - 
SFX £ ik hatnékjuk ik - 
SFX £ ik hatnékja/+ÏÒÖUi ik - 
SFX £ ik hatnéka/+ÏÒÖUi ik - 
SFX £ ik hatatlanságú/ÏÒÖUiFQx! ik - 
SFX £ ik hatatlanságnyi/ÏÒÖAUKicFQx! ik - 
SFX £ ik hatatlansági/ÏÒÖAUKicFQx! ik - 
SFX £ ik hatatlanság/mÒÖAUKicSsY@ ik - 
SFX £ ik hatatlanabbik/mÒUiFQDr ik - 
SFX £ ik hatatlanabban ik - 
SFX £ ik hatatlanabb/mÒUiFQDr ik - 
SFX £ ik hatatlan/mÒÖAUKicFQs ik - 
SFX £ ik hat/Oo ik - 
SFX £ 0 hatott [^k] - 
SFX £ 0 hatnékunk/+mÔØUi [^k] - 
SFX £ 0 hatnékunk [^k] - 
SFX £ 0 hatnékuk/+mÒUi [^k] - 
SFX £ 0 hatnékuk [^k] - 
SFX £ 0 hatnékotok/+mÒUi [^k] - 
SFX £ 0 hatnékotok [^k] - 
SFX £ 0 hatnékom/+mÒUi [^k] - 
SFX £ 0 hatnékom [^k] - 
SFX £ 0 hatnékod/+mÒUi [^k] - 
SFX £ 0 hatnékod [^k] - 
SFX £ 0 hatnékjuk/+mÒUi [^k] - 
SFX £ 0 hatnékjuk [^k] - 
SFX £ 0 hatnékja/+ÏÒÖUi [^k] - 
SFX £ 0 hatnéka/+ÏÒÖUi [^k] - 
SFX £ 0 hatatlanságú/ÏÒÖUiFQx! [^k] - 
SFX £ 0 hatatlanságnyi/ÏÒÖAUKicFQx! [^k] - 
SFX £ 0 hatatlansági/ÏÒÖAUKicFQx! [^k] - 
SFX £ 0 hatatlanság/mÒÖAUKicSsY@ [^k] - 
SFX £ 0 hatatlanabbik/mÒUiFQDr [^k] - 
SFX £ 0 hatatlanabban [^k] - 
SFX £ 0 hatatlanabb/mÒUiFQDr [^k] - 
SFX £ 0 hatatlan/mÒÖAUKicFQs [^k] - 
SFX £ 0 hat/Oo [^k] - 
SFX ¢ Y 76
SFX ¢ ik tetõs/ÝÔØWjHTtx! ik - 
SFX ¢ ik tetõnyi/ÐÓ×BVLjcGRx! ik - 
SFX ¢ ik tetõjû/ÞÔØWjHRx! ik - 
SFX ¢ ik tetõi/ÐÓ×BVLjcGRx! ik - 
SFX ¢ ik tetõbbik/nÓ×VjGTtDr ik - 
SFX ¢ ik tetõbben ik - 
SFX ¢ ik tetõbb/nÓ×VjGRDr ik - 
SFX ¢ ik tetõ/ÞÔØCWMjcHRY@ ik - 
SFX ¢ ik tetésû/ÞÔØWjHRx! ik - 
SFX ¢ ik tetésnyi/ÐÓ×BVLjcGRx! ik - 
SFX ¢ ik tetési/ÐÓ×BVLjcGRx! ik - 
SFX ¢ ik tetéses/nÓ×BVLjcGTtx! ik - 
SFX ¢ ik tetés/nÓ×BVLjcTtY@ ik - 
SFX ¢ ik tethetõségû/ÞÔØWjHRx! ik - 
SFX ¢ ik tethetõségnyi/ÐÓ×BVLjcGRx! ik - 
SFX ¢ ik tethetõségi/ÐÓ×BVLjcGRx! ik - 
SFX ¢ ik tethetõség/nÓ×BVLjcTtY@ ik - 
SFX ¢ ik tethetõs/ÝÔØCWMjcHTtx! ik - 
SFX ¢ ik tethetõnyi/ÐÓ×BVLjcGRx! ik - 
SFX ¢ ik tethetõjû/ÞÔØWjHRx! ik - 
SFX ¢ ik tethetõi/ÐÓ×BVLjcGRx! ik - 
SFX ¢ ik tethetõbbik/nÓ×VjGTtDr ik - 
SFX ¢ ik tethetõbben ik - 
SFX ¢ ik tethetõbb/nÓ×VjGRDr ik - 
SFX ¢ ik tethetõ/ÞÔØCWMjcHR ik - 
SFX ¢ ik tethetett ik - 
SFX ¢ ik tethetetlenségû/ÞÔØWjHRx! ik - 
SFX ¢ ik tethetetlenségnyi/ÐÓ×BVLjcGRx! ik - 
SFX ¢ ik tethetetlenségi/ÐÓ×BVLjcGRx! ik - 
SFX ¢ ik tethetetlenség/nÓ×BVLjcTtY@ ik - 
SFX ¢ ik tethetetlenebbik/nÓ×VjGTtDr ik - 
SFX ¢ ik tethetetlenebben ik - 
SFX ¢ ik tethetetlenebb/nÓ×VjGRDr ik - 
SFX ¢ ik tethetetlen/nÓ×BVLjcGRt ik - 
SFX ¢ ik tethet/Ee ik - 
SFX ¢ ik tetett/nÓ×BVLjcGRt ik - 
SFX ¢ ik tetett ik - 
SFX ¢ ik tet/Ee ik - 
SFX ¢ 0 tetõs/ÝÔØWjHTtx! [^k] - 
SFX ¢ 0 tetõnyi/ÐÓ×BVLjcGRx! [^k] - 
SFX ¢ 0 tetõjû/ÞÔØWjHRx! [^k] - 
SFX ¢ 0 tetõi/ÐÓ×BVLjcGRx! [^k] - 
SFX ¢ 0 tetõbbik/nÓ×VjGTtDr [^k] - 
SFX ¢ 0 tetõbben [^k] - 
SFX ¢ 0 tetõbb/nÓ×VjGRDr [^k] - 
SFX ¢ 0 tetõ/ÞÔØCWMjcHRY@ [^k] - 
SFX ¢ 0 tetésû/ÞÔØWjHRx! [^k] - 
SFX ¢ 0 tetésnyi/ÐÓ×BVLjcGRx! [^k] - 
SFX ¢ 0 tetési/ÐÓ×BVLjcGRx! [^k] - 
SFX ¢ 0 tetéses/nÓ×BVLjcGTtx! [^k] - 
SFX ¢ 0 tetés/nÓ×BVLjcTtY@ [^k] - 
SFX ¢ 0 tethetõségû/ÞÔØWjHRx! [^k] - 
SFX ¢ 0 tethetõségnyi/ÐÓ×BVLjcGRx! [^k] - 
SFX ¢ 0 tethetõségi/ÐÓ×BVLjcGRx! [^k] - 
SFX ¢ 0 tethetõség/nÓ×BVLjcTtY@ [^k] - 
SFX ¢ 0 tethetõs/ÝÔØCWMjcHTtx! [^k] - 
SFX ¢ 0 tethetõnyi/ÐÓ×BVLjcGRx! [^k] - 
SFX ¢ 0 tethetõjû/ÞÔØWjHRx! [^k] - 
SFX ¢ 0 tethetõi/ÐÓ×BVLjcGRx! [^k] - 
SFX ¢ 0 tethetõbbik/nÓ×VjGTtDr [^k] - 
SFX ¢ 0 tethetõbben [^k] - 
SFX ¢ 0 tethetõbb/nÓ×VjGRDr [^k] - 
SFX ¢ 0 tethetõ/ÞÔØCWMjcHR [^k] - 
SFX ¢ 0 tethetett [^k] - 
SFX ¢ 0 tethetetlenségû/ÞÔØWjHRx! [^k] - 
SFX ¢ 0 tethetetlenségnyi/ÐÓ×BVLjcGRx! [^k] - 
SFX ¢ 0 tethetetlenségi/ÐÓ×BVLjcGRx! [^k] - 
SFX ¢ 0 tethetetlenség/nÓ×BVLjcTtY@ [^k] - 
SFX ¢ 0 tethetetlenebbik/nÓ×VjGTtDr [^k] - 
SFX ¢ 0 tethetetlenebben [^k] - 
SFX ¢ 0 tethetetlenebb/nÓ×VjGRDr [^k] - 
SFX ¢ 0 tethetetlen/nÓ×BVLjcGRt [^k] - 
SFX ¢ 0 tethet/Ee [^k] - 
SFX ¢ 0 tetett/nÓ×BVLjcGRt [^k] - 
SFX ¢ 0 tetett [^k] - 
SFX ¢ 0 tet/Ee [^k] - 
SFX ¡ Y 76
SFX ¡ ik tatós/mÒÖUiFSsx! ik - 
SFX ¡ ik tatónyi/ÏÒÖAUKicFQx! ik - 
SFX ¡ ik tatójú/ÏÒÖUiFQx! ik - 
SFX ¡ ik tatói/ÏÒÖAUKicFQx! ik - 
SFX ¡ ik tatóbbik/mÒUiFSsDr ik - 
SFX ¡ ik tatóbban ik - 
SFX ¡ ik tatóbb/mÒUiFQDr ik - 
SFX ¡ ik tató/ÏÒÖAUKicFQY@ ik - 
SFX ¡ ik tatású/ÏÒÖUiFQx! ik - 
SFX ¡ ik tatásos/mÒÖAUKicFSsx! ik - 
SFX ¡ ik tatásnyi/ÏÒÖAUKicFQx! ik - 
SFX ¡ ik tatási/ÏÒÖAUKicFQx! ik - 
SFX ¡ ik tatás/mÒÖAUKicSsY@ ik - 
SFX ¡ ik tatott/mÒAU$icFQs ik - 
SFX ¡ ik tatott ik - 
SFX ¡ ik tathatóságú/ÏÒÖUiFQx! ik - 
SFX ¡ ik tathatóságnyi/ÏÒÖAUKicFQx! ik - 
SFX ¡ ik tathatósági/ÏÒÖAUKicFQx! ik - 
SFX ¡ ik tathatóság/mÒÖAUKicSsY@ ik - 
SFX ¡ ik tathatós/mÒÖAUKicFSsx! ik - 
SFX ¡ ik tathatónyi/ÏÒÖAUKicFQx! ik - 
SFX ¡ ik tathatójú/ÏÒÖUiFQx! ik - 
SFX ¡ ik tathatói/ÏÒÖAUKicFQx! ik - 
SFX ¡ ik tathatóbbik/mÒÖUiFSsDr ik - 
SFX ¡ ik tathatóbban ik - 
SFX ¡ ik tathatóbb/mÒÖUiFQDr ik - 
SFX ¡ ik tatható/ÏÒÖAUKicFQ ik - 
SFX ¡ ik tathatott ik - 
SFX ¡ ik tathatatlanságú/ÏÒÖUiFQx! ik - 
SFX ¡ ik tathatatlanságnyi/ÏÒÖAUKicFQx! ik - 
SFX ¡ ik tathatatlansági/ÏÒÖAUKicFQx! ik - 
SFX ¡ ik tathatatlanság/mÒÖAUKicSsY@ ik - 
SFX ¡ ik tathatatlanabbik/mÒUiFSsDr ik - 
SFX ¡ ik tathatatlanabban ik - 
SFX ¡ ik tathatatlanabb/mÒUiFQDr ik - 
SFX ¡ ik tathatatlan/mÒÖAUKicFQs ik - 
SFX ¡ ik tathat/Oo ik - 
SFX ¡ ik tat/Oo ik - 
SFX ¡ 0 tatós/mÒÖUiFSsx! [^k] - 
SFX ¡ 0 tatónyi/ÏÒÖAUKicFQx! [^k] - 
SFX ¡ 0 tatójú/ÏÒÖUiFQx! [^k] - 
SFX ¡ 0 tatói/ÏÒÖAUKicFQx! [^k] - 
SFX ¡ 0 tatóbbik/mÒUiFSsDr [^k] - 
SFX ¡ 0 tatóbban [^k] - 
SFX ¡ 0 tatóbb/mÒUiFQDr [^k] - 
SFX ¡ 0 tató/ÏÒÖAUKicFQY@ [^k] - 
SFX ¡ 0 tatású/ÏÒÖUiFQx! [^k] - 
SFX ¡ 0 tatásos/mÒÖAUKicFSsx! [^k] - 
SFX ¡ 0 tatásnyi/ÏÒÖAUKicFQx! [^k] - 
SFX ¡ 0 tatási/ÏÒÖAUKicFQx! [^k] - 
SFX ¡ 0 tatás/mÒÖAUKicSsY@ [^k] - 
SFX ¡ 0 tatott/mÒAU$icFQs [^k] - 
SFX ¡ 0 tatott [^k] - 
SFX ¡ 0 tathatóságú/ÏÒÖUiFQx! [^k] - 
SFX ¡ 0 tathatóságnyi/ÏÒÖAUKicFQx! [^k] - 
SFX ¡ 0 tathatósági/ÏÒÖAUKicFQx! [^k] - 
SFX ¡ 0 tathatóság/mÒÖAUKicSsY@ [^k] - 
SFX ¡ 0 tathatós/mÒÖAUKicFSsx! [^k] - 
SFX ¡ 0 tathatónyi/ÏÒÖAUKicFQx! [^k] - 
SFX ¡ 0 tathatójú/ÏÒÖUiFQx! [^k] - 
SFX ¡ 0 tathatói/ÏÒÖAUKicFQx! [^k] - 
SFX ¡ 0 tathatóbbik/mÒÖUiFSsDr [^k] - 
SFX ¡ 0 tathatóbban [^k] - 
SFX ¡ 0 tathatóbb/mÒÖUiFQDr [^k] - 
SFX ¡ 0 tatható/ÏÒÖAUKicFQ [^k] - 
SFX ¡ 0 tathatott [^k] - 
SFX ¡ 0 tathatatlanságú/ÏÒÖUiFQx! [^k] - 
SFX ¡ 0 tathatatlanságnyi/ÏÒÖAUKicFQx! [^k] - 
SFX ¡ 0 tathatatlansági/ÏÒÖAUKicFQx! [^k] - 
SFX ¡ 0 tathatatlanság/mÒÖAUKicSsY@ [^k] - 
SFX ¡ 0 tathatatlanabbik/mÒUiFSsDr [^k] - 
SFX ¡ 0 tathatatlanabban [^k] - 
SFX ¡ 0 tathatatlanabb/mÒUiFQDr [^k] - 
SFX ¡ 0 tathatatlan/mÒÖAUKicFQs [^k] - 
SFX ¡ 0 tathat/Oo [^k] - 
SFX ¡ 0 tat/Oo [^k] - 

SFX z Y 6
SFX z 0 magával d - 
SFX z 0 magunkkal d - 
SFX z 0 magukkal d - 
SFX z 0 magatokkal d - 
SFX z 0 magammal d - 
SFX z 0 magaddal d - 
SFX t Y 318
SFX t 0 eiül [cghjmsxyvzbdfklnprt-] - 
SFX t 0 eiéül [cghjmsxyvzbdfklnprt-] - 
SFX t 0 eiéért [cghjmsxyvzbdfklnprt-] - 
SFX t 0 eiévé [cghjmsxyvzbdfklnprt-] - 
SFX t 0 eiével [cghjmsxyvzbdfklnprt-] - 
SFX t 0 eiétõl [cghjmsxyvzbdfklnprt-] - 
SFX t 0 eiét [cghjmsxyvzbdfklnprt-] - 
SFX t 0 eiérõl [cghjmsxyvzbdfklnprt-] - 
SFX t 0 eiért [cghjmsxyvzbdfklnprt-] - 
SFX t 0 eiére [cghjmsxyvzbdfklnprt-] - 
SFX t 0 eiénél [cghjmsxyvzbdfklnprt-] - 
SFX t 0 eiének [cghjmsxyvzbdfklnprt-] - 
SFX t 0 eién [cghjmsxyvzbdfklnprt-] - 
SFX t 0 eiéiül [cghjmsxyvzbdfklnprt-] - 
SFX t 0 eiéiért [cghjmsxyvzbdfklnprt-] - 
SFX t 0 eiéivé [cghjmsxyvzbdfklnprt-] - 
SFX t 0 eiéivel [cghjmsxyvzbdfklnprt-] - 
SFX t 0 eiéitõl [cghjmsxyvzbdfklnprt-] - 
SFX t 0 eiéit [cghjmsxyvzbdfklnprt-] - 
SFX t 0 eiéirõl [cghjmsxyvzbdfklnprt-] - 
SFX t 0 eiéire [cghjmsxyvzbdfklnprt-] - 
SFX t 0 eiéinél [cghjmsxyvzbdfklnprt-] - 
SFX t 0 eiéinek [cghjmsxyvzbdfklnprt-] - 
SFX t 0 eiéin [cghjmsxyvzbdfklnprt-] - 
SFX t 0 eiéiig [cghjmsxyvzbdfklnprt-] - 
SFX t 0 eiéihez [cghjmsxyvzbdfklnprt-] - 
SFX t 0 eiéig [cghjmsxyvzbdfklnprt-] - 
SFX t 0 eiéibõl [cghjmsxyvzbdfklnprt-] - 
SFX t 0 eiéiben [cghjmsxyvzbdfklnprt-] - 
SFX t 0 eiéibe [cghjmsxyvzbdfklnprt-] - 
SFX t 0 eiéi [cghjmsxyvzbdfklnprt-] - 
SFX t 0 eiéhez [cghjmsxyvzbdfklnprt-] - 
SFX t 0 eiébõl [cghjmsxyvzbdfklnprt-] - 
SFX t 0 eiében [cghjmsxyvzbdfklnprt-] - 
SFX t 0 eiébe [cghjmsxyvzbdfklnprt-] - 
SFX t 0 eié [cghjmsxyvzbdfklnprt-] - 
SFX t 0 eivé [cghjmsxyvzbdfklnprt-] - 
SFX t 0 eivel [cghjmsxyvzbdfklnprt-] - 
SFX t 0 eitõl [cghjmsxyvzbdfklnprt-] - 
SFX t 0 eitekül [cghjmsxyvzbdfklnprt-] - 
SFX t 0 eitekéül [cghjmsxyvzbdfklnprt-] - 
SFX t 0 eitekéért [cghjmsxyvzbdfklnprt-] - 
SFX t 0 eitekévé [cghjmsxyvzbdfklnprt-] - 
SFX t 0 eitekével [cghjmsxyvzbdfklnprt-] - 
SFX t 0 eitekétõl [cghjmsxyvzbdfklnprt-] - 
SFX t 0 eitekét [cghjmsxyvzbdfklnprt-] - 
SFX t 0 eitekérõl [cghjmsxyvzbdfklnprt-] - 
SFX t 0 eitekért [cghjmsxyvzbdfklnprt-] - 
SFX t 0 eitekére [cghjmsxyvzbdfklnprt-] - 
SFX t 0 eitekénél [cghjmsxyvzbdfklnprt-] - 
SFX t 0 eitekének [cghjmsxyvzbdfklnprt-] - 
SFX t 0 eitekén [cghjmsxyvzbdfklnprt-] - 
SFX t 0 eitekéiül [cghjmsxyvzbdfklnprt-] - 
SFX t 0 eitekéiért [cghjmsxyvzbdfklnprt-] - 
SFX t 0 eitekéivé [cghjmsxyvzbdfklnprt-] - 
SFX t 0 eitekéivel [cghjmsxyvzbdfklnprt-] - 
SFX t 0 eitekéitõl [cghjmsxyvzbdfklnprt-] - 
SFX t 0 eitekéit [cghjmsxyvzbdfklnprt-] - 
SFX t 0 eitekéirõl [cghjmsxyvzbdfklnprt-] - 
SFX t 0 eitekéire [cghjmsxyvzbdfklnprt-] - 
SFX t 0 eitekéinél [cghjmsxyvzbdfklnprt-] - 
SFX t 0 eitekéinek [cghjmsxyvzbdfklnprt-] - 
SFX t 0 eitekéin [cghjmsxyvzbdfklnprt-] - 
SFX t 0 eitekéiig [cghjmsxyvzbdfklnprt-] - 
SFX t 0 eitekéihez [cghjmsxyvzbdfklnprt-] - 
SFX t 0 eitekéig [cghjmsxyvzbdfklnprt-] - 
SFX t 0 eitekéibõl [cghjmsxyvzbdfklnprt-] - 
SFX t 0 eitekéiben [cghjmsxyvzbdfklnprt-] - 
SFX t 0 eitekéibe [cghjmsxyvzbdfklnprt-] - 
SFX t 0 eitekéi [cghjmsxyvzbdfklnprt-] - 
SFX t 0 eitekéhez [cghjmsxyvzbdfklnprt-] - 
SFX t 0 eitekébõl [cghjmsxyvzbdfklnprt-] - 
SFX t 0 eitekében [cghjmsxyvzbdfklnprt-] - 
SFX t 0 eitekébe [cghjmsxyvzbdfklnprt-] - 
SFX t 0 eiteké [cghjmsxyvzbdfklnprt-] - 
SFX t 0 eitektõl [cghjmsxyvzbdfklnprt-] - 
SFX t 0 eitekrõl [cghjmsxyvzbdfklnprt-] - 
SFX t 0 eitekre [cghjmsxyvzbdfklnprt-] - 
SFX t 0 eiteknél [cghjmsxyvzbdfklnprt-] - 
SFX t 0 eiteknek [cghjmsxyvzbdfklnprt-] - 
SFX t 0 eitekként [cghjmsxyvzbdfklnprt-] - 
SFX t 0 eitekké [cghjmsxyvzbdfklnprt-] - 
SFX t 0 eitekkor [cghjmsxyvzbdfklnprt-] - 
SFX t 0 eitekkel [cghjmsxyvzbdfklnprt-] - 
SFX t 0 eitekig [cghjmsxyvzbdfklnprt-] - 
SFX t 0 eitekhez [cghjmsxyvzbdfklnprt-] - 
SFX t 0 eiteket [cghjmsxyvzbdfklnprt-] - 
SFX t 0 eiteken [cghjmsxyvzbdfklnprt-] - 
SFX t 0 eitekbõl [cghjmsxyvzbdfklnprt-] - 
SFX t 0 eitekben [cghjmsxyvzbdfklnprt-] - 
SFX t 0 eitekbe [cghjmsxyvzbdfklnprt-] - 
SFX t 0 eitek [cghjmsxyvzbdfklnprt-] - 
SFX t 0 eit [cghjmsxyvzbdfklnprt-] - 
SFX t 0 eirõl [cghjmsxyvzbdfklnprt-] - 
SFX t 0 eire [cghjmsxyvzbdfklnprt-] - 
SFX t 0 einél [cghjmsxyvzbdfklnprt-] - 
SFX t 0 einkül [cghjmsxyvzbdfklnprt-] - 
SFX t 0 einkéül [cghjmsxyvzbdfklnprt-] - 
SFX t 0 einkéért [cghjmsxyvzbdfklnprt-] - 
SFX t 0 einkévé [cghjmsxyvzbdfklnprt-] - 
SFX t 0 einkével [cghjmsxyvzbdfklnprt-] - 
SFX t 0 einkétõl [cghjmsxyvzbdfklnprt-] - 
SFX t 0 einkét [cghjmsxyvzbdfklnprt-] - 
SFX t 0 einkérõl [cghjmsxyvzbdfklnprt-] - 
SFX t 0 einkért [cghjmsxyvzbdfklnprt-] - 
SFX t 0 einkére [cghjmsxyvzbdfklnprt-] - 
SFX t 0 einkénél [cghjmsxyvzbdfklnprt-] - 
SFX t 0 einkének [cghjmsxyvzbdfklnprt-] - 
SFX t 0 einkén [cghjmsxyvzbdfklnprt-] - 
SFX t 0 einkéiül [cghjmsxyvzbdfklnprt-] - 
SFX t 0 einkéiért [cghjmsxyvzbdfklnprt-] - 
SFX t 0 einkéivé [cghjmsxyvzbdfklnprt-] - 
SFX t 0 einkéivel [cghjmsxyvzbdfklnprt-] - 
SFX t 0 einkéitõl [cghjmsxyvzbdfklnprt-] - 
SFX t 0 einkéit [cghjmsxyvzbdfklnprt-] - 
SFX t 0 einkéirõl [cghjmsxyvzbdfklnprt-] - 
SFX t 0 einkéire [cghjmsxyvzbdfklnprt-] - 
SFX t 0 einkéinél [cghjmsxyvzbdfklnprt-] - 
SFX t 0 einkéinek [cghjmsxyvzbdfklnprt-] - 
SFX t 0 einkéin [cghjmsxyvzbdfklnprt-] - 
SFX t 0 einkéiig [cghjmsxyvzbdfklnprt-] - 
SFX t 0 einkéihez [cghjmsxyvzbdfklnprt-] - 
SFX t 0 einkéig [cghjmsxyvzbdfklnprt-] - 
SFX t 0 einkéibõl [cghjmsxyvzbdfklnprt-] - 
SFX t 0 einkéiben [cghjmsxyvzbdfklnprt-] - 
SFX t 0 einkéibe [cghjmsxyvzbdfklnprt-] - 
SFX t 0 einkéi [cghjmsxyvzbdfklnprt-] - 
SFX t 0 einkéhez [cghjmsxyvzbdfklnprt-] - 
SFX t 0 einkébõl [cghjmsxyvzbdfklnprt-] - 
SFX t 0 einkében [cghjmsxyvzbdfklnprt-] - 
SFX t 0 einkébe [cghjmsxyvzbdfklnprt-] - 
SFX t 0 einké [cghjmsxyvzbdfklnprt-] - 
SFX t 0 einktõl [cghjmsxyvzbdfklnprt-] - 
SFX t 0 einkrõl [cghjmsxyvzbdfklnprt-] - 
SFX t 0 einkre [cghjmsxyvzbdfklnprt-] - 
SFX t 0 einknél [cghjmsxyvzbdfklnprt-] - 
SFX t 0 einknek [cghjmsxyvzbdfklnprt-] - 
SFX t 0 einkként [cghjmsxyvzbdfklnprt-] - 
SFX t 0 einkké [cghjmsxyvzbdfklnprt-] - 
SFX t 0 einkkor [cghjmsxyvzbdfklnprt-] - 
SFX t 0 einkkel [cghjmsxyvzbdfklnprt-] - 
SFX t 0 einkig [cghjmsxyvzbdfklnprt-] - 
SFX t 0 einkhez [cghjmsxyvzbdfklnprt-] - 
SFX t 0 einket [cghjmsxyvzbdfklnprt-] - 
SFX t 0 einken [cghjmsxyvzbdfklnprt-] - 
SFX t 0 einkbõl [cghjmsxyvzbdfklnprt-] - 
SFX t 0 einkben [cghjmsxyvzbdfklnprt-] - 
SFX t 0 einkbe [cghjmsxyvzbdfklnprt-] - 
SFX t 0 eink [cghjmsxyvzbdfklnprt-] - 
SFX t 0 einek [cghjmsxyvzbdfklnprt-] - 
SFX t 0 ein [cghjmsxyvzbdfklnprt-] - 
SFX t 0 eimül [cghjmsxyvzbdfklnprt-] - 
SFX t 0 eiméül [cghjmsxyvzbdfklnprt-] - 
SFX t 0 eiméért [cghjmsxyvzbdfklnprt-] - 
SFX t 0 eimévé [cghjmsxyvzbdfklnprt-] - 
SFX t 0 eimével [cghjmsxyvzbdfklnprt-] - 
SFX t 0 eimétõl [cghjmsxyvzbdfklnprt-] - 
SFX t 0 eimét [cghjmsxyvzbdfklnprt-] - 
SFX t 0 eimérõl [cghjmsxyvzbdfklnprt-] - 
SFX t 0 eimért [cghjmsxyvzbdfklnprt-] - 
SFX t 0 eimére [cghjmsxyvzbdfklnprt-] - 
SFX t 0 eiménél [cghjmsxyvzbdfklnprt-] - 
SFX t 0 eimének [cghjmsxyvzbdfklnprt-] - 
SFX t 0 eimén [cghjmsxyvzbdfklnprt-] - 
SFX t 0 eiméiül [cghjmsxyvzbdfklnprt-] - 
SFX t 0 eiméiért [cghjmsxyvzbdfklnprt-] - 
SFX t 0 eiméivé [cghjmsxyvzbdfklnprt-] - 
SFX t 0 eiméivel [cghjmsxyvzbdfklnprt-] - 
SFX t 0 eiméitõl [cghjmsxyvzbdfklnprt-] - 
SFX t 0 eiméit [cghjmsxyvzbdfklnprt-] - 
SFX t 0 eiméirõl [cghjmsxyvzbdfklnprt-] - 
SFX t 0 eiméire [cghjmsxyvzbdfklnprt-] - 
SFX t 0 eiméinél [cghjmsxyvzbdfklnprt-] - 
SFX t 0 eiméinek [cghjmsxyvzbdfklnprt-] - 
SFX t 0 eiméin [cghjmsxyvzbdfklnprt-] - 
SFX t 0 eiméiig [cghjmsxyvzbdfklnprt-] - 
SFX t 0 eiméihez [cghjmsxyvzbdfklnprt-] - 
SFX t 0 eiméig [cghjmsxyvzbdfklnprt-] - 
SFX t 0 eiméibõl [cghjmsxyvzbdfklnprt-] - 
SFX t 0 eiméiben [cghjmsxyvzbdfklnprt-] - 
SFX t 0 eiméibe [cghjmsxyvzbdfklnprt-] - 
SFX t 0 eiméi [cghjmsxyvzbdfklnprt-] - 
SFX t 0 eiméhez [cghjmsxyvzbdfklnprt-] - 
SFX t 0 eimébõl [cghjmsxyvzbdfklnprt-] - 
SFX t 0 eimében [cghjmsxyvzbdfklnprt-] - 
SFX t 0 eimébe [cghjmsxyvzbdfklnprt-] - 
SFX t 0 eimé [cghjmsxyvzbdfklnprt-] - 
SFX t 0 eimtõl [cghjmsxyvzbdfklnprt-] - 
SFX t 0 eimrõl [cghjmsxyvzbdfklnprt-] - 
SFX t 0 eimre [cghjmsxyvzbdfklnprt-] - 
SFX t 0 eimnél [cghjmsxyvzbdfklnprt-] - 
SFX t 0 eimnek [cghjmsxyvzbdfklnprt-] - 
SFX t 0 eimmé [cghjmsxyvzbdfklnprt-] - 
SFX t 0 eimmel [cghjmsxyvzbdfklnprt-] - 
SFX t 0 eimként [cghjmsxyvzbdfklnprt-] - 
SFX t 0 eimkor [cghjmsxyvzbdfklnprt-] - 
SFX t 0 eimig [cghjmsxyvzbdfklnprt-] - 
SFX t 0 eimhez [cghjmsxyvzbdfklnprt-] - 
SFX t 0 eimet [cghjmsxyvzbdfklnprt-] - 
SFX t 0 eimen [cghjmsxyvzbdfklnprt-] - 
SFX t 0 eimbõl [cghjmsxyvzbdfklnprt-] - 
SFX t 0 eimben [cghjmsxyvzbdfklnprt-] - 
SFX t 0 eimbe [cghjmsxyvzbdfklnprt-] - 
SFX t 0 eim [cghjmsxyvzbdfklnprt-] - 
SFX t 0 eikül [cghjmsxyvzbdfklnprt-] - 
SFX t 0 eikéül [cghjmsxyvzbdfklnprt-] - 
SFX t 0 eikéért [cghjmsxyvzbdfklnprt-] - 
SFX t 0 eikévé [cghjmsxyvzbdfklnprt-] - 
SFX t 0 eikével [cghjmsxyvzbdfklnprt-] - 
SFX t 0 eikétõl [cghjmsxyvzbdfklnprt-] - 
SFX t 0 eikét [cghjmsxyvzbdfklnprt-] - 
SFX t 0 eikérõl [cghjmsxyvzbdfklnprt-] - 
SFX t 0 eikért [cghjmsxyvzbdfklnprt-] - 
SFX t 0 eikére [cghjmsxyvzbdfklnprt-] - 
SFX t 0 eikénél [cghjmsxyvzbdfklnprt-] - 
SFX t 0 eiként [cghjmsxyvzbdfklnprt-] - 
SFX t 0 eikének [cghjmsxyvzbdfklnprt-] - 
SFX t 0 eikén [cghjmsxyvzbdfklnprt-] - 
SFX t 0 eikéiül [cghjmsxyvzbdfklnprt-] - 
SFX t 0 eikéiért [cghjmsxyvzbdfklnprt-] - 
SFX t 0 eikéivé [cghjmsxyvzbdfklnprt-] - 
SFX t 0 eikéivel [cghjmsxyvzbdfklnprt-] - 
SFX t 0 eikéitõl [cghjmsxyvzbdfklnprt-] - 
SFX t 0 eikéit [cghjmsxyvzbdfklnprt-] - 
SFX t 0 eikéirõl [cghjmsxyvzbdfklnprt-] - 
SFX t 0 eikéire [cghjmsxyvzbdfklnprt-] - 
SFX t 0 eikéinél [cghjmsxyvzbdfklnprt-] - 
SFX t 0 eikéinek [cghjmsxyvzbdfklnprt-] - 
SFX t 0 eikéin [cghjmsxyvzbdfklnprt-] - 
SFX t 0 eikéiig [cghjmsxyvzbdfklnprt-] - 
SFX t 0 eikéihez [cghjmsxyvzbdfklnprt-] - 
SFX t 0 eikéig [cghjmsxyvzbdfklnprt-] - 
SFX t 0 eikéibõl [cghjmsxyvzbdfklnprt-] - 
SFX t 0 eikéiben [cghjmsxyvzbdfklnprt-] - 
SFX t 0 eikéibe [cghjmsxyvzbdfklnprt-] - 
SFX t 0 eikéi [cghjmsxyvzbdfklnprt-] - 
SFX t 0 eikéhez [cghjmsxyvzbdfklnprt-] - 
SFX t 0 eikébõl [cghjmsxyvzbdfklnprt-] - 
SFX t 0 eikében [cghjmsxyvzbdfklnprt-] - 
SFX t 0 eikébe [cghjmsxyvzbdfklnprt-] - 
SFX t 0 eiké [cghjmsxyvzbdfklnprt-] - 
SFX t 0 eiktõl [cghjmsxyvzbdfklnprt-] - 
SFX t 0 eikrõl [cghjmsxyvzbdfklnprt-] - 
SFX t 0 eikre [cghjmsxyvzbdfklnprt-] - 
SFX t 0 eikor [cghjmsxyvzbdfklnprt-] - 
SFX t 0 eiknél [cghjmsxyvzbdfklnprt-] - 
SFX t 0 eiknek [cghjmsxyvzbdfklnprt-] - 
SFX t 0 eikként [cghjmsxyvzbdfklnprt-] - 
SFX t 0 eikké [cghjmsxyvzbdfklnprt-] - 
SFX t 0 eikkor [cghjmsxyvzbdfklnprt-] - 
SFX t 0 eikkel [cghjmsxyvzbdfklnprt-] - 
SFX t 0 eikig [cghjmsxyvzbdfklnprt-] - 
SFX t 0 eikhez [cghjmsxyvzbdfklnprt-] - 
SFX t 0 eiket [cghjmsxyvzbdfklnprt-] - 
SFX t 0 eiken [cghjmsxyvzbdfklnprt-] - 
SFX t 0 eikbõl [cghjmsxyvzbdfklnprt-] - 
SFX t 0 eikben [cghjmsxyvzbdfklnprt-] - 
SFX t 0 eikbe [cghjmsxyvzbdfklnprt-] - 
SFX t 0 eik [cghjmsxyvzbdfklnprt-] - 
SFX t 0 eiig [cghjmsxyvzbdfklnprt-] - 
SFX t 0 eihez [cghjmsxyvzbdfklnprt-] - 
SFX t 0 eidül [cghjmsxyvzbdfklnprt-] - 
SFX t 0 eidéül [cghjmsxyvzbdfklnprt-] - 
SFX t 0 eidéért [cghjmsxyvzbdfklnprt-] - 
SFX t 0 eidévé [cghjmsxyvzbdfklnprt-] - 
SFX t 0 eidével [cghjmsxyvzbdfklnprt-] - 
SFX t 0 eidétõl [cghjmsxyvzbdfklnprt-] - 
SFX t 0 eidét [cghjmsxyvzbdfklnprt-] - 
SFX t 0 eidérõl [cghjmsxyvzbdfklnprt-] - 
SFX t 0 eidért [cghjmsxyvzbdfklnprt-] - 
SFX t 0 eidére [cghjmsxyvzbdfklnprt-] - 
SFX t 0 eidénél [cghjmsxyvzbdfklnprt-] - 
SFX t 0 eidének [cghjmsxyvzbdfklnprt-] - 
SFX t 0 eidén [cghjmsxyvzbdfklnprt-] - 
SFX t 0 eidéiül [cghjmsxyvzbdfklnprt-] - 
SFX t 0 eidéiért [cghjmsxyvzbdfklnprt-] - 
SFX t 0 eidéivé [cghjmsxyvzbdfklnprt-] - 
SFX t 0 eidéivel [cghjmsxyvzbdfklnprt-] - 
SFX t 0 eidéitõl [cghjmsxyvzbdfklnprt-] - 
SFX t 0 eidéit [cghjmsxyvzbdfklnprt-] - 
SFX t 0 eidéirõl [cghjmsxyvzbdfklnprt-] - 
SFX t 0 eidéire [cghjmsxyvzbdfklnprt-] - 
SFX t 0 eidéinél [cghjmsxyvzbdfklnprt-] - 
SFX t 0 eidéinek [cghjmsxyvzbdfklnprt-] - 
SFX t 0 eidéin [cghjmsxyvzbdfklnprt-] - 
SFX t 0 eidéiig [cghjmsxyvzbdfklnprt-] - 
SFX t 0 eidéihez [cghjmsxyvzbdfklnprt-] - 
SFX t 0 eidéig [cghjmsxyvzbdfklnprt-] - 
SFX t 0 eidéibõl [cghjmsxyvzbdfklnprt-] - 
SFX t 0 eidéiben [cghjmsxyvzbdfklnprt-] - 
SFX t 0 eidéibe [cghjmsxyvzbdfklnprt-] - 
SFX t 0 eidéi [cghjmsxyvzbdfklnprt-] - 
SFX t 0 eidéhez [cghjmsxyvzbdfklnprt-] - 
SFX t 0 eidébõl [cghjmsxyvzbdfklnprt-] - 
SFX t 0 eidében [cghjmsxyvzbdfklnprt-] - 
SFX t 0 eidébe [cghjmsxyvzbdfklnprt-] - 
SFX t 0 eidé [cghjmsxyvzbdfklnprt-] - 
SFX t 0 eidtõl [cghjmsxyvzbdfklnprt-] - 
SFX t 0 eidrõl [cghjmsxyvzbdfklnprt-] - 
SFX t 0 eidre [cghjmsxyvzbdfklnprt-] - 
SFX t 0 eidnél [cghjmsxyvzbdfklnprt-] - 
SFX t 0 eidnek [cghjmsxyvzbdfklnprt-] - 
SFX t 0 eidként [cghjmsxyvzbdfklnprt-] - 
SFX t 0 eidkor [cghjmsxyvzbdfklnprt-] - 
SFX t 0 eidig [cghjmsxyvzbdfklnprt-] - 
SFX t 0 eidhez [cghjmsxyvzbdfklnprt-] - 
SFX t 0 eidet [cghjmsxyvzbdfklnprt-] - 
SFX t 0 eiden [cghjmsxyvzbdfklnprt-] - 
SFX t 0 eiddé [cghjmsxyvzbdfklnprt-] - 
SFX t 0 eiddel [cghjmsxyvzbdfklnprt-] - 
SFX t 0 eidbõl [cghjmsxyvzbdfklnprt-] - 
SFX t 0 eidben [cghjmsxyvzbdfklnprt-] - 
SFX t 0 eidbe [cghjmsxyvzbdfklnprt-] - 
SFX t 0 eid [cghjmsxyvzbdfklnprt-] - 
SFX t 0 eibõl [cghjmsxyvzbdfklnprt-] - 
SFX t 0 eiben [cghjmsxyvzbdfklnprt-] - 
SFX t 0 eibe [cghjmsxyvzbdfklnprt-] - 
SFX t 0 ei [cghjmsxyvzbdfklnprt-] - 
SFX s Y 318
SFX s 0 aiéért [cghjmsxyvzbdfklnprt-] - 
SFX s 0 aiévá [cghjmsxyvzbdfklnprt-] - 
SFX s 0 aiéval [cghjmsxyvzbdfklnprt-] - 
SFX s 0 aiéul [cghjmsxyvzbdfklnprt-] - 
SFX s 0 aiétól [cghjmsxyvzbdfklnprt-] - 
SFX s 0 aiét [cghjmsxyvzbdfklnprt-] - 
SFX s 0 aiéról [cghjmsxyvzbdfklnprt-] - 
SFX s 0 aiért [cghjmsxyvzbdfklnprt-] - 
SFX s 0 aiéra [cghjmsxyvzbdfklnprt-] - 
SFX s 0 aiénál [cghjmsxyvzbdfklnprt-] - 
SFX s 0 aiénak [cghjmsxyvzbdfklnprt-] - 
SFX s 0 aién [cghjmsxyvzbdfklnprt-] - 
SFX s 0 aiéiért [cghjmsxyvzbdfklnprt-] - 
SFX s 0 aiéivá [cghjmsxyvzbdfklnprt-] - 
SFX s 0 aiéival [cghjmsxyvzbdfklnprt-] - 
SFX s 0 aiéiul [cghjmsxyvzbdfklnprt-] - 
SFX s 0 aiéitól [cghjmsxyvzbdfklnprt-] - 
SFX s 0 aiéit [cghjmsxyvzbdfklnprt-] - 
SFX s 0 aiéiról [cghjmsxyvzbdfklnprt-] - 
SFX s 0 aiéira [cghjmsxyvzbdfklnprt-] - 
SFX s 0 aiéinál [cghjmsxyvzbdfklnprt-] - 
SFX s 0 aiéinak [cghjmsxyvzbdfklnprt-] - 
SFX s 0 aiéin [cghjmsxyvzbdfklnprt-] - 
SFX s 0 aiéiig [cghjmsxyvzbdfklnprt-] - 
SFX s 0 aiéihoz [cghjmsxyvzbdfklnprt-] - 
SFX s 0 aiéig [cghjmsxyvzbdfklnprt-] - 
SFX s 0 aiéiból [cghjmsxyvzbdfklnprt-] - 
SFX s 0 aiéiban [cghjmsxyvzbdfklnprt-] - 
SFX s 0 aiéiba [cghjmsxyvzbdfklnprt-] - 
SFX s 0 aiéi [cghjmsxyvzbdfklnprt-] - 
SFX s 0 aiéhoz [cghjmsxyvzbdfklnprt-] - 
SFX s 0 aiéból [cghjmsxyvzbdfklnprt-] - 
SFX s 0 aiéban [cghjmsxyvzbdfklnprt-] - 
SFX s 0 aiéba [cghjmsxyvzbdfklnprt-] - 
SFX s 0 aié [cghjmsxyvzbdfklnprt-] - 
SFX s 0 aivá [cghjmsxyvzbdfklnprt-] - 
SFX s 0 aival [cghjmsxyvzbdfklnprt-] - 
SFX s 0 aiul [cghjmsxyvzbdfklnprt-] - 
SFX s 0 aitól [cghjmsxyvzbdfklnprt-] - 
SFX s 0 aitokéért [cghjmsxyvzbdfklnprt-] - 
SFX s 0 aitokévá [cghjmsxyvzbdfklnprt-] - 
SFX s 0 aitokéval [cghjmsxyvzbdfklnprt-] - 
SFX s 0 aitokéul [cghjmsxyvzbdfklnprt-] - 
SFX s 0 aitokétól [cghjmsxyvzbdfklnprt-] - 
SFX s 0 aitokét [cghjmsxyvzbdfklnprt-] - 
SFX s 0 aitokéról [cghjmsxyvzbdfklnprt-] - 
SFX s 0 aitokért [cghjmsxyvzbdfklnprt-] - 
SFX s 0 aitokéra [cghjmsxyvzbdfklnprt-] - 
SFX s 0 aitokénál [cghjmsxyvzbdfklnprt-] - 
SFX s 0 aitokénak [cghjmsxyvzbdfklnprt-] - 
SFX s 0 aitokén [cghjmsxyvzbdfklnprt-] - 
SFX s 0 aitokéiért [cghjmsxyvzbdfklnprt-] - 
SFX s 0 aitokéivá [cghjmsxyvzbdfklnprt-] - 
SFX s 0 aitokéival [cghjmsxyvzbdfklnprt-] - 
SFX s 0 aitokéiul [cghjmsxyvzbdfklnprt-] - 
SFX s 0 aitokéitól [cghjmsxyvzbdfklnprt-] - 
SFX s 0 aitokéit [cghjmsxyvzbdfklnprt-] - 
SFX s 0 aitokéiról [cghjmsxyvzbdfklnprt-] - 
SFX s 0 aitokéira [cghjmsxyvzbdfklnprt-] - 
SFX s 0 aitokéinál [cghjmsxyvzbdfklnprt-] - 
SFX s 0 aitokéinak [cghjmsxyvzbdfklnprt-] - 
SFX s 0 aitokéin [cghjmsxyvzbdfklnprt-] - 
SFX s 0 aitokéiig [cghjmsxyvzbdfklnprt-] - 
SFX s 0 aitokéihoz [cghjmsxyvzbdfklnprt-] - 
SFX s 0 aitokéig [cghjmsxyvzbdfklnprt-] - 
SFX s 0 aitokéiból [cghjmsxyvzbdfklnprt-] - 
SFX s 0 aitokéiban [cghjmsxyvzbdfklnprt-] - 
SFX s 0 aitokéiba [cghjmsxyvzbdfklnprt-] - 
SFX s 0 aitokéi [cghjmsxyvzbdfklnprt-] - 
SFX s 0 aitokéhoz [cghjmsxyvzbdfklnprt-] - 
SFX s 0 aitokéból [cghjmsxyvzbdfklnprt-] - 
SFX s 0 aitokéban [cghjmsxyvzbdfklnprt-] - 
SFX s 0 aitokéba [cghjmsxyvzbdfklnprt-] - 
SFX s 0 aitoké [cghjmsxyvzbdfklnprt-] - 
SFX s 0 aitokul [cghjmsxyvzbdfklnprt-] - 
SFX s 0 aitoktól [cghjmsxyvzbdfklnprt-] - 
SFX s 0 aitokról [cghjmsxyvzbdfklnprt-] - 
SFX s 0 aitokra [cghjmsxyvzbdfklnprt-] - 
SFX s 0 aitokon [cghjmsxyvzbdfklnprt-] - 
SFX s 0 aitoknál [cghjmsxyvzbdfklnprt-] - 
SFX s 0 aitoknak [cghjmsxyvzbdfklnprt-] - 
SFX s 0 aitokként [cghjmsxyvzbdfklnprt-] - 
SFX s 0 aitokká [cghjmsxyvzbdfklnprt-] - 
SFX s 0 aitokkor [cghjmsxyvzbdfklnprt-] - 
SFX s 0 aitokkal [cghjmsxyvzbdfklnprt-] - 
SFX s 0 aitokig [cghjmsxyvzbdfklnprt-] - 
SFX s 0 aitokhoz [cghjmsxyvzbdfklnprt-] - 
SFX s 0 aitokból [cghjmsxyvzbdfklnprt-] - 
SFX s 0 aitokban [cghjmsxyvzbdfklnprt-] - 
SFX s 0 aitokba [cghjmsxyvzbdfklnprt-] - 
SFX s 0 aitokat [cghjmsxyvzbdfklnprt-] - 
SFX s 0 aitok [cghjmsxyvzbdfklnprt-] - 
SFX s 0 ait [cghjmsxyvzbdfklnprt-] - 
SFX s 0 airól [cghjmsxyvzbdfklnprt-] - 
SFX s 0 aira [cghjmsxyvzbdfklnprt-] - 
SFX s 0 ainál [cghjmsxyvzbdfklnprt-] - 
SFX s 0 ainkéért [cghjmsxyvzbdfklnprt-] - 
SFX s 0 ainkévá [cghjmsxyvzbdfklnprt-] - 
SFX s 0 ainkéval [cghjmsxyvzbdfklnprt-] - 
SFX s 0 ainkéul [cghjmsxyvzbdfklnprt-] - 
SFX s 0 ainkétól [cghjmsxyvzbdfklnprt-] - 
SFX s 0 ainkét [cghjmsxyvzbdfklnprt-] - 
SFX s 0 ainkéról [cghjmsxyvzbdfklnprt-] - 
SFX s 0 ainkért [cghjmsxyvzbdfklnprt-] - 
SFX s 0 ainkéra [cghjmsxyvzbdfklnprt-] - 
SFX s 0 ainkénál [cghjmsxyvzbdfklnprt-] - 
SFX s 0 ainkénak [cghjmsxyvzbdfklnprt-] - 
SFX s 0 ainkén [cghjmsxyvzbdfklnprt-] - 
SFX s 0 ainkéiért [cghjmsxyvzbdfklnprt-] - 
SFX s 0 ainkéivá [cghjmsxyvzbdfklnprt-] - 
SFX s 0 ainkéival [cghjmsxyvzbdfklnprt-] - 
SFX s 0 ainkéiul [cghjmsxyvzbdfklnprt-] - 
SFX s 0 ainkéitól [cghjmsxyvzbdfklnprt-] - 
SFX s 0 ainkéit [cghjmsxyvzbdfklnprt-] - 
SFX s 0 ainkéiról [cghjmsxyvzbdfklnprt-] - 
SFX s 0 ainkéira [cghjmsxyvzbdfklnprt-] - 
SFX s 0 ainkéinál [cghjmsxyvzbdfklnprt-] - 
SFX s 0 ainkéinak [cghjmsxyvzbdfklnprt-] - 
SFX s 0 ainkéin [cghjmsxyvzbdfklnprt-] - 
SFX s 0 ainkéiig [cghjmsxyvzbdfklnprt-] - 
SFX s 0 ainkéihoz [cghjmsxyvzbdfklnprt-] - 
SFX s 0 ainkéig [cghjmsxyvzbdfklnprt-] - 
SFX s 0 ainkéiból [cghjmsxyvzbdfklnprt-] - 
SFX s 0 ainkéiban [cghjmsxyvzbdfklnprt-] - 
SFX s 0 ainkéiba [cghjmsxyvzbdfklnprt-] - 
SFX s 0 ainkéi [cghjmsxyvzbdfklnprt-] - 
SFX s 0 ainkéhoz [cghjmsxyvzbdfklnprt-] - 
SFX s 0 ainkéból [cghjmsxyvzbdfklnprt-] - 
SFX s 0 ainkéban [cghjmsxyvzbdfklnprt-] - 
SFX s 0 ainkéba [cghjmsxyvzbdfklnprt-] - 
SFX s 0 ainké [cghjmsxyvzbdfklnprt-] - 
SFX s 0 ainkul [cghjmsxyvzbdfklnprt-] - 
SFX s 0 ainktól [cghjmsxyvzbdfklnprt-] - 
SFX s 0 ainkról [cghjmsxyvzbdfklnprt-] - 
SFX s 0 ainkra [cghjmsxyvzbdfklnprt-] - 
SFX s 0 ainkon [cghjmsxyvzbdfklnprt-] - 
SFX s 0 ainknál [cghjmsxyvzbdfklnprt-] - 
SFX s 0 ainknak [cghjmsxyvzbdfklnprt-] - 
SFX s 0 ainkként [cghjmsxyvzbdfklnprt-] - 
SFX s 0 ainkká [cghjmsxyvzbdfklnprt-] - 
SFX s 0 ainkkor [cghjmsxyvzbdfklnprt-] - 
SFX s 0 ainkkal [cghjmsxyvzbdfklnprt-] - 
SFX s 0 ainkig [cghjmsxyvzbdfklnprt-] - 
SFX s 0 ainkhoz [cghjmsxyvzbdfklnprt-] - 
SFX s 0 ainkból [cghjmsxyvzbdfklnprt-] - 
SFX s 0 ainkban [cghjmsxyvzbdfklnprt-] - 
SFX s 0 ainkba [cghjmsxyvzbdfklnprt-] - 
SFX s 0 ainkat [cghjmsxyvzbdfklnprt-] - 
SFX s 0 aink [cghjmsxyvzbdfklnprt-] - 
SFX s 0 ainak [cghjmsxyvzbdfklnprt-] - 
SFX s 0 ain [cghjmsxyvzbdfklnprt-] - 
SFX s 0 aiméért [cghjmsxyvzbdfklnprt-] - 
SFX s 0 aimévá [cghjmsxyvzbdfklnprt-] - 
SFX s 0 aiméval [cghjmsxyvzbdfklnprt-] - 
SFX s 0 aiméul [cghjmsxyvzbdfklnprt-] - 
SFX s 0 aimétól [cghjmsxyvzbdfklnprt-] - 
SFX s 0 aimét [cghjmsxyvzbdfklnprt-] - 
SFX s 0 aiméról [cghjmsxyvzbdfklnprt-] - 
SFX s 0 aimért [cghjmsxyvzbdfklnprt-] - 
SFX s 0 aiméra [cghjmsxyvzbdfklnprt-] - 
SFX s 0 aiménál [cghjmsxyvzbdfklnprt-] - 
SFX s 0 aiménak [cghjmsxyvzbdfklnprt-] - 
SFX s 0 aimén [cghjmsxyvzbdfklnprt-] - 
SFX s 0 aiméiért [cghjmsxyvzbdfklnprt-] - 
SFX s 0 aiméivá [cghjmsxyvzbdfklnprt-] - 
SFX s 0 aiméival [cghjmsxyvzbdfklnprt-] - 
SFX s 0 aiméiul [cghjmsxyvzbdfklnprt-] - 
SFX s 0 aiméitól [cghjmsxyvzbdfklnprt-] - 
SFX s 0 aiméit [cghjmsxyvzbdfklnprt-] - 
SFX s 0 aiméiról [cghjmsxyvzbdfklnprt-] - 
SFX s 0 aiméira [cghjmsxyvzbdfklnprt-] - 
SFX s 0 aiméinál [cghjmsxyvzbdfklnprt-] - 
SFX s 0 aiméinak [cghjmsxyvzbdfklnprt-] - 
SFX s 0 aiméin [cghjmsxyvzbdfklnprt-] - 
SFX s 0 aiméiig [cghjmsxyvzbdfklnprt-] - 
SFX s 0 aiméihoz [cghjmsxyvzbdfklnprt-] - 
SFX s 0 aiméig [cghjmsxyvzbdfklnprt-] - 
SFX s 0 aiméiból [cghjmsxyvzbdfklnprt-] - 
SFX s 0 aiméiban [cghjmsxyvzbdfklnprt-] - 
SFX s 0 aiméiba [cghjmsxyvzbdfklnprt-] - 
SFX s 0 aiméi [cghjmsxyvzbdfklnprt-] - 
SFX s 0 aiméhoz [cghjmsxyvzbdfklnprt-] - 
SFX s 0 aiméból [cghjmsxyvzbdfklnprt-] - 
SFX s 0 aiméban [cghjmsxyvzbdfklnprt-] - 
SFX s 0 aiméba [cghjmsxyvzbdfklnprt-] - 
SFX s 0 aimé [cghjmsxyvzbdfklnprt-] - 
SFX s 0 aimul [cghjmsxyvzbdfklnprt-] - 
SFX s 0 aimtól [cghjmsxyvzbdfklnprt-] - 
SFX s 0 aimról [cghjmsxyvzbdfklnprt-] - 
SFX s 0 aimra [cghjmsxyvzbdfklnprt-] - 
SFX s 0 aimon [cghjmsxyvzbdfklnprt-] - 
SFX s 0 aimnál [cghjmsxyvzbdfklnprt-] - 
SFX s 0 aimnak [cghjmsxyvzbdfklnprt-] - 
SFX s 0 aimmá [cghjmsxyvzbdfklnprt-] - 
SFX s 0 aimmal [cghjmsxyvzbdfklnprt-] - 
SFX s 0 aimként [cghjmsxyvzbdfklnprt-] - 
SFX s 0 aimkor [cghjmsxyvzbdfklnprt-] - 
SFX s 0 aimig [cghjmsxyvzbdfklnprt-] - 
SFX s 0 aimhoz [cghjmsxyvzbdfklnprt-] - 
SFX s 0 aimból [cghjmsxyvzbdfklnprt-] - 
SFX s 0 aimban [cghjmsxyvzbdfklnprt-] - 
SFX s 0 aimba [cghjmsxyvzbdfklnprt-] - 
SFX s 0 aimat [cghjmsxyvzbdfklnprt-] - 
SFX s 0 aim [cghjmsxyvzbdfklnprt-] - 
SFX s 0 aikéért [cghjmsxyvzbdfklnprt-] - 
SFX s 0 aikévá [cghjmsxyvzbdfklnprt-] - 
SFX s 0 aikéval [cghjmsxyvzbdfklnprt-] - 
SFX s 0 aikéul [cghjmsxyvzbdfklnprt-] - 
SFX s 0 aikétól [cghjmsxyvzbdfklnprt-] - 
SFX s 0 aikét [cghjmsxyvzbdfklnprt-] - 
SFX s 0 aikéról [cghjmsxyvzbdfklnprt-] - 
SFX s 0 aikért [cghjmsxyvzbdfklnprt-] - 
SFX s 0 aikéra [cghjmsxyvzbdfklnprt-] - 
SFX s 0 aikénál [cghjmsxyvzbdfklnprt-] - 
SFX s 0 aiként [cghjmsxyvzbdfklnprt-] - 
SFX s 0 aikénak [cghjmsxyvzbdfklnprt-] - 
SFX s 0 aikén [cghjmsxyvzbdfklnprt-] - 
SFX s 0 aikéiért [cghjmsxyvzbdfklnprt-] - 
SFX s 0 aikéivá [cghjmsxyvzbdfklnprt-] - 
SFX s 0 aikéival [cghjmsxyvzbdfklnprt-] - 
SFX s 0 aikéiul [cghjmsxyvzbdfklnprt-] - 
SFX s 0 aikéitól [cghjmsxyvzbdfklnprt-] - 
SFX s 0 aikéit [cghjmsxyvzbdfklnprt-] - 
SFX s 0 aikéiról [cghjmsxyvzbdfklnprt-] - 
SFX s 0 aikéira [cghjmsxyvzbdfklnprt-] - 
SFX s 0 aikéinál [cghjmsxyvzbdfklnprt-] - 
SFX s 0 aikéinak [cghjmsxyvzbdfklnprt-] - 
SFX s 0 aikéin [cghjmsxyvzbdfklnprt-] - 
SFX s 0 aikéiig [cghjmsxyvzbdfklnprt-] - 
SFX s 0 aikéihoz [cghjmsxyvzbdfklnprt-] - 
SFX s 0 aikéig [cghjmsxyvzbdfklnprt-] - 
SFX s 0 aikéiból [cghjmsxyvzbdfklnprt-] - 
SFX s 0 aikéiban [cghjmsxyvzbdfklnprt-] - 
SFX s 0 aikéiba [cghjmsxyvzbdfklnprt-] - 
SFX s 0 aikéi [cghjmsxyvzbdfklnprt-] - 
SFX s 0 aikéhoz [cghjmsxyvzbdfklnprt-] - 
SFX s 0 aikéból [cghjmsxyvzbdfklnprt-] - 
SFX s 0 aikéban [cghjmsxyvzbdfklnprt-] - 
SFX s 0 aikéba [cghjmsxyvzbdfklnprt-] - 
SFX s 0 aiké [cghjmsxyvzbdfklnprt-] - 
SFX s 0 aikul [cghjmsxyvzbdfklnprt-] - 
SFX s 0 aiktól [cghjmsxyvzbdfklnprt-] - 
SFX s 0 aikról [cghjmsxyvzbdfklnprt-] - 
SFX s 0 aikra [cghjmsxyvzbdfklnprt-] - 
SFX s 0 aikor [cghjmsxyvzbdfklnprt-] - 
SFX s 0 aikon [cghjmsxyvzbdfklnprt-] - 
SFX s 0 aiknál [cghjmsxyvzbdfklnprt-] - 
SFX s 0 aiknak [cghjmsxyvzbdfklnprt-] - 
SFX s 0 aikként [cghjmsxyvzbdfklnprt-] - 
SFX s 0 aikká [cghjmsxyvzbdfklnprt-] - 
SFX s 0 aikkor [cghjmsxyvzbdfklnprt-] - 
SFX s 0 aikkal [cghjmsxyvzbdfklnprt-] - 
SFX s 0 aikig [cghjmsxyvzbdfklnprt-] - 
SFX s 0 aikhoz [cghjmsxyvzbdfklnprt-] - 
SFX s 0 aikból [cghjmsxyvzbdfklnprt-] - 
SFX s 0 aikban [cghjmsxyvzbdfklnprt-] - 
SFX s 0 aikba [cghjmsxyvzbdfklnprt-] - 
SFX s 0 aikat [cghjmsxyvzbdfklnprt-] - 
SFX s 0 aik [cghjmsxyvzbdfklnprt-] - 
SFX s 0 aiig [cghjmsxyvzbdfklnprt-] - 
SFX s 0 aihoz [cghjmsxyvzbdfklnprt-] - 
SFX s 0 aidéért [cghjmsxyvzbdfklnprt-] - 
SFX s 0 aidévá [cghjmsxyvzbdfklnprt-] - 
SFX s 0 aidéval [cghjmsxyvzbdfklnprt-] - 
SFX s 0 aidéul [cghjmsxyvzbdfklnprt-] - 
SFX s 0 aidétól [cghjmsxyvzbdfklnprt-] - 
SFX s 0 aidét [cghjmsxyvzbdfklnprt-] - 
SFX s 0 aidéról [cghjmsxyvzbdfklnprt-] - 
SFX s 0 aidért [cghjmsxyvzbdfklnprt-] - 
SFX s 0 aidéra [cghjmsxyvzbdfklnprt-] - 
SFX s 0 aidénál [cghjmsxyvzbdfklnprt-] - 
SFX s 0 aidénak [cghjmsxyvzbdfklnprt-] - 
SFX s 0 aidén [cghjmsxyvzbdfklnprt-] - 
SFX s 0 aidéiért [cghjmsxyvzbdfklnprt-] - 
SFX s 0 aidéivá [cghjmsxyvzbdfklnprt-] - 
SFX s 0 aidéival [cghjmsxyvzbdfklnprt-] - 
SFX s 0 aidéiul [cghjmsxyvzbdfklnprt-] - 
SFX s 0 aidéitól [cghjmsxyvzbdfklnprt-] - 
SFX s 0 aidéit [cghjmsxyvzbdfklnprt-] - 
SFX s 0 aidéiról [cghjmsxyvzbdfklnprt-] - 
SFX s 0 aidéira [cghjmsxyvzbdfklnprt-] - 
SFX s 0 aidéinál [cghjmsxyvzbdfklnprt-] - 
SFX s 0 aidéinak [cghjmsxyvzbdfklnprt-] - 
SFX s 0 aidéin [cghjmsxyvzbdfklnprt-] - 
SFX s 0 aidéiig [cghjmsxyvzbdfklnprt-] - 
SFX s 0 aidéihoz [cghjmsxyvzbdfklnprt-] - 
SFX s 0 aidéig [cghjmsxyvzbdfklnprt-] - 
SFX s 0 aidéiból [cghjmsxyvzbdfklnprt-] - 
SFX s 0 aidéiban [cghjmsxyvzbdfklnprt-] - 
SFX s 0 aidéiba [cghjmsxyvzbdfklnprt-] - 
SFX s 0 aidéi [cghjmsxyvzbdfklnprt-] - 
SFX s 0 aidéhoz [cghjmsxyvzbdfklnprt-] - 
SFX s 0 aidéból [cghjmsxyvzbdfklnprt-] - 
SFX s 0 aidéban [cghjmsxyvzbdfklnprt-] - 
SFX s 0 aidéba [cghjmsxyvzbdfklnprt-] - 
SFX s 0 aidé [cghjmsxyvzbdfklnprt-] - 
SFX s 0 aidul [cghjmsxyvzbdfklnprt-] - 
SFX s 0 aidtól [cghjmsxyvzbdfklnprt-] - 
SFX s 0 aidról [cghjmsxyvzbdfklnprt-] - 
SFX s 0 aidra [cghjmsxyvzbdfklnprt-] - 
SFX s 0 aidon [cghjmsxyvzbdfklnprt-] - 
SFX s 0 aidnál [cghjmsxyvzbdfklnprt-] - 
SFX s 0 aidnak [cghjmsxyvzbdfklnprt-] - 
SFX s 0 aidként [cghjmsxyvzbdfklnprt-] - 
SFX s 0 aidkor [cghjmsxyvzbdfklnprt-] - 
SFX s 0 aidig [cghjmsxyvzbdfklnprt-] - 
SFX s 0 aidhoz [cghjmsxyvzbdfklnprt-] - 
SFX s 0 aiddá [cghjmsxyvzbdfklnprt-] - 
SFX s 0 aiddal [cghjmsxyvzbdfklnprt-] - 
SFX s 0 aidból [cghjmsxyvzbdfklnprt-] - 
SFX s 0 aidban [cghjmsxyvzbdfklnprt-] - 
SFX s 0 aidba [cghjmsxyvzbdfklnprt-] - 
SFX s 0 aidat [cghjmsxyvzbdfklnprt-] - 
SFX s 0 aid [cghjmsxyvzbdfklnprt-] - 
SFX s 0 aiból [cghjmsxyvzbdfklnprt-] - 
SFX s 0 aiban [cghjmsxyvzbdfklnprt-] - 
SFX s 0 aiba [cghjmsxyvzbdfklnprt-] - 
SFX s 0 ai [cghjmsxyvzbdfklnprt-] - 

SFX q N 9
SFX q 0 -szerûség/nÓ×BVLjcTtY@ . - 
SFX q 0 -szerû/ÞÔØCWMjcHR . - 
SFX q 0 -féleség/nÓ×BVLjcTtY@ . - 
SFX q 0 -féle/ÐÓ×BVLjcGR . - 
SFX q 0 -forma/ÏÒÖAUKicFQ . - 
SFX q 0 -fajtaság/mÒÖAUKicSsY@ . - 
SFX q 0 -fajta/ÏÒÖAUKicFQ . - 
SFX q 0 -beliség/nÓ×BVLjcTtY@ . - 
SFX q 0 -beli/ÐÓ×BVLjcGR . - 
SFX p Y 251
SFX p ztik szük sztik - 
SFX p ztik szük sztik - 
SFX p ztik szétek sztik - 
SFX p ztik szétek sztik - 
SFX p ztik szék sztik - 
SFX p ztik szék sztik - 
SFX p zt szük szt - 
SFX p zt szétek szt - 
SFX p zt szék szt - 
SFX p zt szem szt - 
SFX p zt szelek szt - 
SFX p zt szed szt - 
SFX p zt sze szt - 
SFX p zik szük szik - 
SFX p zik szük szik - 
SFX p zik szétek szik - 
SFX p zik szék szik - 
SFX p zik szék szik - 
SFX p zik szem szik - 
SFX p zik szelek szik - 
SFX p zik szed szik - 
SFX p zik sze szik - 
SFX p zik dzük dzik - 
SFX p zik dzük dzik - 
SFX p zik dzétek dzik - 
SFX p zik dzék dzik - 
SFX p zik dzék dzik - 
SFX p zik dzlek dzik - 
SFX p zik dzem dzik - 
SFX p zik dze dzik - 
SFX p zik dzd dzik - 
SFX p z szük sz - 
SFX p z szék sz - 
SFX p z szem sz - 
SFX p z szelek sz - 
SFX p z szed sz - 
SFX p z sze sz - 
SFX p z dzük dz - 
SFX p z dzék dz - 
SFX p z dzem dz - 
SFX p z dzelek dz - 
SFX p z dzed dz - 
SFX p z dze dz - 
SFX p tik ssük [üöieuoa]tik - 
SFX p tik ssétek [üöieuoa]tik - 
SFX p tik ssék [üöieuoa]tik - 
SFX p t ssük [üöieuoa]t - 
SFX p t ssétek [üöieuoa]t - 
SFX p t ssék [üöieuoa]t - 
SFX p t ssem [üöieuoa]t - 
SFX p t sselek [üöieuoa]t - 
SFX p t ssed [üöieuoa]t - 
SFX p t sse [üöieuoa]t - 
SFX p t sd [üöieuoa]t - 
SFX p t d szt - 
SFX p l lek ll - 
SFX p ik öttük lik - 
SFX p ik öttétek lik - 
SFX p ik ötték lik - 
SFX p ik öttem lik - 
SFX p ik öttelek lik - 
SFX p ik ötted lik - 
SFX p ik ötte lik - 
SFX p ik öm ik - 
SFX p ik öd ik - 
SFX p ik zük [^dsbkmnyzr]zik - 
SFX p ik zük [^dsbkmnyzr]zik - 
SFX p ik zétek [^dsbkmnyzr]zik - 
SFX p ik zétek [^dsbkmnyzr]zik - 
SFX p ik zék [^dsbkmnyzr]zik - 
SFX p ik zék [^dsbkmnyzr]zik - 
SFX p ik zem [^ds]zik - 
SFX p ik zelek [^dsbkmnyzr]zik - 
SFX p ik zed [^dsbkmnyzr]zik - 
SFX p ik ze [^ds]zik - 
SFX p ik tük [^l]ik - 
SFX p ik tétek [^l]ik - 
SFX p ik ték [^l]ik - 
SFX p ik tem [^l]ik - 
SFX p ik telek [^l]ik - 
SFX p ik ted [^l]ik - 
SFX p ik te [^l]ik - 
SFX p ik sük sik - 
SFX p ik sük sik - 
SFX p ik sük [^szüöieuoa]tik - 
SFX p ik sétek sik - 
SFX p ik sétek sik - 
SFX p ik sétek [^szüöieuoa]tik - 
SFX p ik sék sik - 
SFX p ik sék sik - 
SFX p ik sék [^szüöieuoa]tik - 
SFX p ik sem sik - 
SFX p ik selek sik - 
SFX p ik sed sik - 
SFX p ik se sik - 
SFX p ik nõk/& .ik - 
SFX p ik nétek .ik - 
SFX p ik nénk .ik - 
SFX p ik ném .ik - 
SFX p ik nélek .ik - 
SFX p ik nék .ik - 
SFX p ik néd .ik - 
SFX p ik né .ik - 
SFX p ik lek szik - 
SFX p ik lek [^ldrz]ik - 
SFX p ik lek [^bdgjkmrtzys][ldrz]ik - 
SFX p ik jük [^szt]ik - 
SFX p ik jük [^szt]ik - 
SFX p ik jétek [^szt]ik - 
SFX p ik jétek [^szt]ik - 
SFX p ik jék [^szt]ik - 
SFX p ik jék [^szt]ik - 
SFX p ik jem [^szt]ik - 
SFX p ik jelek [^szt]ik - 
SFX p ik jed [^szt]ik - 
SFX p ik je [^szt]ik - 
SFX p ik i ik - 
SFX p ik elek [s][ld]ik - 
SFX p ik elek [bdgjklmnrtzy][ldgrz]ik - 
SFX p ik d szik - 
SFX p ik d [^t]ik - 
SFX p 0 öttük [lnrz]d - 
SFX p 0 öttük [ln]l - 
SFX p 0 öttük [jlmnrszáéiíóöuüû]t - 
SFX p 0 öttük [gn]g - 
SFX p 0 öttétek [lnrz]d - 
SFX p 0 öttétek [ln]l - 
SFX p 0 öttétek [jlmnrszáéiíóöuüû]t - 
SFX p 0 öttétek [gn]g - 
SFX p 0 ötték [lnrz]d - 
SFX p 0 ötték [ln]l - 
SFX p 0 ötték [jlmnrszáéiíóöuüû]t - 
SFX p 0 ötték [gn]g - 
SFX p 0 öttem [lnrz]d - 
SFX p 0 öttem [ln]l - 
SFX p 0 öttem [jlmnrszáéiíóöuüû]t - 
SFX p 0 öttelek [lnrz]d - 
SFX p 0 öttelek [ln]l - 
SFX p 0 öttelek [jlmnrszáéiíóöuüû]t - 
SFX p 0 ötted [lnrz]d - 
SFX p 0 ötted [ln]l - 
SFX p 0 ötted [jlmnrszáéiíóöuüû]t - 
SFX p 0 ötte [lnrz]d - 
SFX p 0 ötte [ln]l - 
SFX p 0 ötte [jlmnrszáéiíóöuüû]t - 
SFX p 0 öm [^k] - 
SFX p 0 öd [^k] - 
SFX p 0 zük z - 
SFX p 0 zük [^ds]z - 
SFX p 0 zétek [^ds]z - 
SFX p 0 zék [^ds]z - 
SFX p 0 zem [^ds]z - 
SFX p 0 zelek [^ds]z - 
SFX p 0 zed [^s]z - 
SFX p 0 ze [^ds]z - 
SFX p 0 tük [^tóúõûk] - 
SFX p 0 tük [^jlmnrszáéiíóöuüû]t - 
SFX p 0 tétek [^tk] - 
SFX p 0 tétek [^jlmnrszáéiíóöuüû]t - 
SFX p 0 ték [^tk] - 
SFX p 0 ték [^jlmnrszáéiíóöuüû]t - 
SFX p 0 tem [^tk] - 
SFX p 0 tem [^jlmnrszáéiíóöuüû]t - 
SFX p 0 telek [^tk] - 
SFX p 0 telek [^jlmnrszáéiíóöuüû]t - 
SFX p 0 ted [^tk] - 
SFX p 0 ted [^jlmnrszáéiíóöuüû]t - 
SFX p 0 te [^tk] - 
SFX p 0 te [^jlmnrszáéiíóöuüû]t - 
SFX p 0 sük s - 
SFX p 0 sük s - 
SFX p 0 sük [^szüöieuoa]t - 
SFX p 0 sétek s - 
SFX p 0 sétek [^szüöieuoa]t - 
SFX p 0 sék s - 
SFX p 0 sék [^szüöieuoa]t - 
SFX p 0 sem s - 
SFX p 0 sem [^szüöieuoa]t - 
SFX p 0 selek s - 
SFX p 0 selek [^szüöieuoa]t - 
SFX p 0 sed s - 
SFX p 0 sed [^szüöieuoa]t - 
SFX p 0 se s - 
SFX p 0 se [^szüöieuoa]t - 
SFX p 0 sd [^szüöieuoa]t - 
SFX p 0 nõk/& [aeioöuü]t - 
SFX p 0 nõk/& [^tk] - 
SFX p 0 nétek [aeioöuü]t - 
SFX p 0 nétek [^tk] - 
SFX p 0 nénk [aeioöuü]t - 
SFX p 0 nénk [^tk] - 
SFX p 0 ném [aeioöuü]t - 
SFX p 0 ném [^tk] - 
SFX p 0 nélek [aeioöuü]t - 
SFX p 0 nélek [^tk] - 
SFX p 0 nék [aeioöuü]t - 
SFX p 0 nék [^tk] - 
SFX p 0 néd [aeioöuü]t - 
SFX p 0 néd [^tk] - 
SFX p 0 né [aeioöuü]t - 
SFX p 0 né [^tk] - 
SFX p 0 lek [^lk] - 
SFX p 0 lek [^l]l - 
SFX p 0 jük [^sztk] - 
SFX p 0 jük [^szk] - 
SFX p 0 jétek [^sztk] - 
SFX p 0 jék [^sztk] - 
SFX p 0 jem [^sztk] - 
SFX p 0 jelek [^sztk] - 
SFX p 0 jed [^sztk] - 
SFX p 0 je [^sztk] - 
SFX p 0 itek [^k] - 
SFX p 0 ik [^k] - 
SFX p 0 i [^k] - 
SFX p 0 enõk/& [lnrz]d - 
SFX p 0 enõk/& [ln]l - 
SFX p 0 enõk/& [jlmnrszáéíû]t - 
SFX p 0 enõk/& [gn]g - 
SFX p 0 enétek [lnrz]d - 
SFX p 0 enétek [ln]l - 
SFX p 0 enétek [jlmnrszáéíû]t - 
SFX p 0 enétek [gn]g - 
SFX p 0 enénk [lnrz]d - 
SFX p 0 enénk [ln]l - 
SFX p 0 enénk [jlmnrszáéíû]t - 
SFX p 0 enénk [gn]g - 
SFX p 0 eném [lnrz]d - 
SFX p 0 eném [ln]l - 
SFX p 0 eném [jlmnrszáéíû]t - 
SFX p 0 eném [gn]g - 
SFX p 0 enélek [lnrz]d - 
SFX p 0 enélek [ln]l - 
SFX p 0 enélek [jlmnrszáéíû]t - 
SFX p 0 enélek [gn]g - 
SFX p 0 enék [lnrz]d - 
SFX p 0 enék [ln]l - 
SFX p 0 enék [jlmnrszáéíû]t - 
SFX p 0 enék [gn]g - 
SFX p 0 enéd [lnrz]d - 
SFX p 0 enéd [ln]l - 
SFX p 0 enéd [jlmnrszáéíû]t - 
SFX p 0 enéd [gn]g - 
SFX p 0 ené [lnrz]d - 
SFX p 0 ené [ln]l - 
SFX p 0 ené [jlmnrszáéíû]t - 
SFX p 0 ené [gn]g - 
SFX p 0 elek [lnrz]d - 
SFX p 0 elek [jlmnrszáéíû]t - 
SFX p 0 elek [gn]g - 
SFX p 0 d [zd] - 
SFX p 0 d [^tk] - 
SFX o Y 358
SFX o ztik szátok sztik - 
SFX o ztik szátok sztik - 
SFX o ztik szák sztik - 
SFX o ztik szák sztik - 
SFX o ztik szuk sztik - 
SFX o ztik szuk sztik - 
SFX o ztik sza sztik - 
SFX o zt szátok szt - 
SFX o zt szák szt - 
SFX o zt szuk szt - 
SFX o zt szam szt - 
SFX o zt szalak szt - 
SFX o zt szad szt - 
SFX o zt sza szt - 
SFX o zik szátok szik - 
SFX o zik szák szik - 
SFX o zik szák szik - 
SFX o zik szuk szik - 
SFX o zik szuk szik - 
SFX o zik szam szik - 
SFX o zik szalak szik - 
SFX o zik szad szik - 
SFX o zik sza szik - 
SFX o zik sza szik - 
SFX o zik dzátok dzik - 
SFX o zik dzák dzik - 
SFX o zik dzák dzik - 
SFX o zik dzuk dzik - 
SFX o zik dzuk dzik - 
SFX o zik dza dzik - 
SFX o zik dza dzik - 
SFX o z szák sz - 
SFX o z szuk sz - 
SFX o z szam sz - 
SFX o z szalak sz - 
SFX o z szad sz - 
SFX o z sza sz - 
SFX o z dzák dz - 
SFX o z dzuk dz - 
SFX o z dza dz - 
SFX o tik ssátok [üöieuoa]tik - 
SFX o tik ssák [üöieuoa]tik - 
SFX o tik ssuk [üöieuoa]tik - 
SFX o tik ssa [üöieuoa]tik - 
SFX o t ssátok [üöieuoa]t - 
SFX o t ssák [üöieuoa]t - 
SFX o t ssuk [üöieuoa]t - 
SFX o t ssam [üöieuoa]t - 
SFX o t ssalak [üöieuoa]t - 
SFX o t ssad [üöieuoa]t - 
SFX o t ssa [üöieuoa]t - 
SFX o t sd [üöieuoa]t - 
SFX o t d szt - 
SFX o l lak ll - 
SFX o ik zátok [^dsbkmnyzr]zik - 
SFX o ik zátok [^dsbkmnyzr]zik - 
SFX o ik zák [^dsbkmnyzr]zik - 
SFX o ik zák [^dsbkmnyzr]zik - 
SFX o ik zuk [^dsbkmnyzr]zik - 
SFX o ik zuk [^dsbkmnyzr]zik - 
SFX o ik zam [^dsbkmnyzr]zik - 
SFX o ik zalak [^dsbkmnyzr]zik - 
SFX o ik zad [^dsbkmnyzr]zik - 
SFX o ik za [^dsbkmnyzr]zik - 
SFX o ik za [^dsbkmnyzr]zik - 
SFX o ik tátok szik - 
SFX o ik tátok [^ldrz]ik - 
SFX o ik tátok [^bdgjkmrtzys][ldrz]ik - 
SFX o ik ták szik - 
SFX o ik ták [^ldrz]ik - 
SFX o ik ták [^bdgjkmrtzys][ldrz]ik - 
SFX o ik tuk szik - 
SFX o ik tuk [^ldrz]ik - 
SFX o ik tuk [^bdgjkmrtzys][ldrz]ik - 
SFX o ik tam szik - 
SFX o ik tam [^ldrz]ik - 
SFX o ik tam [^bdgjkmrtzys][ldrz]ik - 
SFX o ik talak szik - 
SFX o ik talak [^ldrz]ik - 
SFX o ik talak [^bdgjkmrtzys][ldrz]ik - 
SFX o ik tad szik - 
SFX o ik tad [^ldrz]ik - 
SFX o ik tad [^bdgjkmrtzys][ldrz]ik - 
SFX o ik ta szik - 
SFX o ik ta [^ldrz]ik - 
SFX o ik ta [^bdgjkmrtzys][ldrz]ik - 
SFX o ik sátok sik - 
SFX o ik sátok sik - 
SFX o ik sátok [^szüöieuoa]tik - 
SFX o ik sák sik - 
SFX o ik sák sik - 
SFX o ik sák [^szüöieuoa]tik - 
SFX o ik suk sik - 
SFX o ik suk sik - 
SFX o ik suk [^szüöieuoa]tik - 
SFX o ik sam sik - 
SFX o ik salak sik - 
SFX o ik sad sik - 
SFX o ik sa sik - 
SFX o ik sa sik - 
SFX o ik sa [^szüöieuoa]tik - 
SFX o ik ottátok [s][ld]ik - 
SFX o ik ottátok [bdgjklmnrtzy][ldgrz]ik - 
SFX o ik ották [s][ld]ik - 
SFX o ik ották [bdgjklmnrtzy][ldgrz]ik - 
SFX o ik ottuk [s][ld]ik - 
SFX o ik ottuk [bdgjklmnrtzy][ldgrz]ik - 
SFX o ik ottam [s][ld]ik - 
SFX o ik ottam [bdgjklmnrtzy][ldgrz]ik - 
SFX o ik ottalak [s][ld]ik - 
SFX o ik ottalak [bdgjklmnrtzy][ldgrz]ik - 
SFX o ik ottad [s][ld]ik - 
SFX o ik ottad [bdgjklmnrtzy][ldgrz]ik - 
SFX o ik otta [s][ld]ik - 
SFX o ik otta [bdgjklmnrtzy][ldgrz]ik - 
SFX o ik om ik - 
SFX o ik od ik - 
SFX o ik nók/& szik - 
SFX o ik nók/& [^ldrz]ik - 
SFX o ik nók/& [^bdgjkmrtzys][ldrz]ik - 
SFX o ik nátok szik - 
SFX o ik nátok [^ldrz]ik - 
SFX o ik nátok [^bdgjkmrtzys][ldrz]ik - 
SFX o ik nánk szik - 
SFX o ik nánk [^ldrz]ik - 
SFX o ik nánk [^bdgjkmrtzys][ldrz]ik - 
SFX o ik nám szik - 
SFX o ik nám [^ldrz]ik - 
SFX o ik nám [^bdgjkmrtzys][ldrz]ik - 
SFX o ik nálak szik - 
SFX o ik nálak [^ldrz]ik - 
SFX o ik nálak [^bdgjkmrtzys][ldrz]ik - 
SFX o ik nák szik - 
SFX o ik nák [^ldrz]ik - 
SFX o ik nák [^bdgjkmrtzys][ldrz]ik - 
SFX o ik nád szik - 
SFX o ik nád [^ldrz]ik - 
SFX o ik nád [^bdgjkmrtzys][ldrz]ik - 
SFX o ik ná szik - 
SFX o ik ná [^ldrz]ik - 
SFX o ik ná [^bdgjkmrtzys][ldrz]ik - 
SFX o ik lak szik - 
SFX o ik lak [^ldrz]ik - 
SFX o ik lak [^bdgjkmrtzys][ldrz]ik - 
SFX o ik játok [^ldgrszt]ik - 
SFX o ik játok [^ldgrszt]ik - 
SFX o ik játok [^bdgjkmrtzys][ldr]ik - 
SFX o ik játok [^bdgjkmrtzys][ldr]ik - 
SFX o ik ják [^ldgrszt]ik - 
SFX o ik ják [^ldgrszt]ik - 
SFX o ik ják [^bdgjkmrtzys][ldr]ik - 
SFX o ik ják [^bdgjkmrtzys][ldr]ik - 
SFX o ik juk [^ldgrszt]ik - 
SFX o ik juk [^ldgrszt]ik - 
SFX o ik juk [^bdgjkmrtzys][ldr]ik - 
SFX o ik juk [^bdgjkmrtzys][ldr]ik - 
SFX o ik jam [^ldgrszt]ik - 
SFX o ik jam [^bdgjkmrtzys][ldr]ik - 
SFX o ik jalak [^ldgrszt]ik - 
SFX o ik jalak [^bdgjkmrtzys][ldr]ik - 
SFX o ik jad [^ldgrszt]ik - 
SFX o ik jad [^bdgjkmrtzys][ldr]ik - 
SFX o ik ja [^ldgrszt]ik - 
SFX o ik ja [^ldgrszt]ik - 
SFX o ik ja [^bdgjkmrtzys][ldr]ik - 
SFX o ik ja [^bdgjkmrtzys][ldr]ik - 
SFX o ik d szik - 
SFX o ik d sik - 
SFX o ik d [^ldgrszt]ik - 
SFX o ik d [^bdgjkmrtzys][ldrz]ik - 
SFX o ik anók/& [s][ld]ik - 
SFX o ik anók/& [bdgjklmnrtzy][ldgrz]ik - 
SFX o ik anátok [s][ld]ik - 
SFX o ik anátok [bdgjklmnrtzy][ldgrz]ik - 
SFX o ik anánk [s][ld]ik - 
SFX o ik anánk [bdgjklmnrtzy][ldgrz]ik - 
SFX o ik anám [s][ld]ik - 
SFX o ik anám [bdgjklmnrtzy][ldgrz]ik - 
SFX o ik análak [s][ld]ik - 
SFX o ik análak [bdgjklmnrtzy][ldgrz]ik - 
SFX o ik anák [s][ld]ik - 
SFX o ik anák [bdgjklmnrtzy][ldgrz]ik - 
SFX o ik anád [s][ld]ik - 
SFX o ik anád [bdgjklmnrtzy][ldgrz]ik - 
SFX o ik aná [s][ld]ik - 
SFX o ik aná [bdgjklmnrtzy][ldgrz]ik - 
SFX o ik alak [s][ld]ik - 
SFX o ik alak [bdgjklmnrtzy][ldgrz]ik - 
SFX o 0 zátok z - 
SFX o 0 zátok [^ds]z - 
SFX o 0 zák z - 
SFX o 0 zák [^ds]z - 
SFX o 0 zuk z - 
SFX o 0 zuk [^ds]z - 
SFX o 0 zam [^ds]z - 
SFX o 0 zalak [^ds]z - 
SFX o 0 zad [^s]z - 
SFX o 0 za z - 
SFX o 0 za [^ds]z - 
SFX o 0 tátok [^tóúõûk] - 
SFX o 0 tátok [^jlmnrszáéiíóöuüû]t - 
SFX o 0 ták [^tóúõûk] - 
SFX o 0 ták [^jlmnrszáéiíóöuüû]t - 
SFX o 0 tuk [^tóúõûk] - 
SFX o 0 tuk [^jlmnrszáéiíóöuüû]t - 
SFX o 0 tam rr - 
SFX o 0 tam [^tóúõûk] - 
SFX o 0 tam [^jlmnrszáéiíóöuüû]t - 
SFX o 0 talak [^tóúõûk] - 
SFX o 0 talak [^jlmnrszáéiíóöuüû]t - 
SFX o 0 tad rr - 
SFX o 0 tad [^tóúõûk] - 
SFX o 0 tad [^jlmnrszáéiíóöuüû]t - 
SFX o 0 ta [^tóúõûk] - 
SFX o 0 ta [^jlmnrszáéiíóöuüû]t - 
SFX o 0 sátok s - 
SFX o 0 sátok s - 
SFX o 0 sátok [^szüöieuoa]t - 
SFX o 0 sák s - 
SFX o 0 sák s - 
SFX o 0 sák [^szüöieuoa]t - 
SFX o 0 suk s - 
SFX o 0 suk s - 
SFX o 0 suk [^szüöieuoa]t - 
SFX o 0 sd [^szüöieuoa]t - 
SFX o 0 sam s - 
SFX o 0 sam [^szüöieuoa]t - 
SFX o 0 salak s - 
SFX o 0 salak [^szüöieuoa]t - 
SFX o 0 sad s - 
SFX o 0 sad [^szüöieuoa]t - 
SFX o 0 sa s - 
SFX o 0 sa s - 
SFX o 0 sa [^szüöieuoa]t - 
SFX o 0 ottátok rr - 
SFX o 0 ottátok [lnrz]d - 
SFX o 0 ottátok [ln]l - 
SFX o 0 ottátok [jlmnrszáéiíóöuüû]t - 
SFX o 0 ottátok [jdmn]z - 
SFX o 0 ottátok [gn]g - 
SFX o 0 ották rr - 
SFX o 0 ották [lnrz]d - 
SFX o 0 ották [ln]l - 
SFX o 0 ották [jlmnrszáéiíóöuüû]t - 
SFX o 0 ották [jdmn]z - 
SFX o 0 ották [gn]g - 
SFX o 0 ottuk rr - 
SFX o 0 ottuk [lnrz]d - 
SFX o 0 ottuk [ln]l - 
SFX o 0 ottuk [jlmnrszáéiíóöuüû]t - 
SFX o 0 ottuk [jdmn]z - 
SFX o 0 ottuk [gn]g - 
SFX o 0 ottam [lnrz]d - 
SFX o 0 ottam [ln]l - 
SFX o 0 ottam [jlmnrszáéiíóöuüû]t - 
SFX o 0 ottam [jdmn]z - 
SFX o 0 ottam [gn]g - 
SFX o 0 ottalak/& [lnrz]d - 
SFX o 0 ottalak/( [ln]l - 
SFX o 0 ottalak [jlmnrszáéiíóöuüû]t - 
SFX o 0 ottalak [jdmn]z - 
SFX o 0 ottad [lnrz]d - 
SFX o 0 ottad [ln]l - 
SFX o 0 ottad [jlmnrszáéiíóöuüû]t - 
SFX o 0 ottad [jdmn]z - 
SFX o 0 ottad [gn]g - 
SFX o 0 otta rr - 
SFX o 0 otta [lnrz]d - 
SFX o 0 otta [ln]l - 
SFX o 0 otta [jlmnrszáéiíóöuüû]t - 
SFX o 0 otta [jdmn]z - 
SFX o 0 otta [gn]g - 
SFX o 0 om [^k] - 
SFX o 0 od [^k] - 
SFX o 0 nók/& [aeioöuü]t - 
SFX o 0 nók/& [^tk] - 
SFX o 0 nátok [aeioöuü]t - 
SFX o 0 nátok [^tk] - 
SFX o 0 nánk [aeioöuü]t - 
SFX o 0 nánk [^tk] - 
SFX o 0 nám [aeioöuü]t - 
SFX o 0 nám [^tk] - 
SFX o 0 nálak [aeioöuü]t - 
SFX o 0 nálak [^tk] - 
SFX o 0 nák [aeioöuü]t - 
SFX o 0 nák [^tk] - 
SFX o 0 nád [aeioöuü]t - 
SFX o 0 nád [^tk] - 
SFX o 0 ná [aeioöuü]t - 
SFX o 0 ná [^tk] - 
SFX o 0 lak [^lk] - 
SFX o 0 lak [^l]l - 
SFX o 0 játok [^sztk] - 
SFX o 0 játok [^szk] - 
SFX o 0 ják [^sztk] - 
SFX o 0 ják [^szk] - 
SFX o 0 juk [^sztk] - 
SFX o 0 juk [^szk] - 
SFX o 0 jam [^sztk] - 
SFX o 0 jalak [^sztk] - 
SFX o 0 jad [^sztk] - 
SFX o 0 ja [^sztk] - 
SFX o 0 ja [^szk] - 
SFX o 0 d [zd] - 
SFX o 0 d [^tk] - 
SFX o 0 anók/& rr - 
SFX o 0 anók/& [lnrz]d - 
SFX o 0 anók/& [ln]l - 
SFX o 0 anók/& [jlmnrszáéíû]t - 
SFX o 0 anók/& [jdmn]z - 
SFX o 0 anók/& [gn]g - 
SFX o 0 anátok rr - 
SFX o 0 anátok [lnrz]d - 
SFX o 0 anátok [ln]l - 
SFX o 0 anátok [jlmnrszáéíû]t - 
SFX o 0 anátok [jdmn]z - 
SFX o 0 anátok [gn]g - 
SFX o 0 anánk rr - 
SFX o 0 anánk [lnrz]d - 
SFX o 0 anánk [ln]l - 
SFX o 0 anánk [jlmnrszáéíû]t - 
SFX o 0 anánk [jdmn]z - 
SFX o 0 anánk [gn]g - 
SFX o 0 anám rr - 
SFX o 0 anám [lnrz]d - 
SFX o 0 anám [ln]l - 
SFX o 0 anám [jlmnrszáéíû]t - 
SFX o 0 anám [jdmn]z - 
SFX o 0 anám [gn]g - 
SFX o 0 análak rr - 
SFX o 0 análak [lnrz]d - 
SFX o 0 análak [ln]l - 
SFX o 0 análak [jlmnrszáéíû]t - 
SFX o 0 análak [jdmn]z - 
SFX o 0 análak [gn]g - 
SFX o 0 anák rr - 
SFX o 0 anák [lnrz]d - 
SFX o 0 anák [ln]l - 
SFX o 0 anák [jlmnrszáéíû]t - 
SFX o 0 anák [jdmn]z - 
SFX o 0 anák [gn]g - 
SFX o 0 anád rr - 
SFX o 0 anád [lnrz]d - 
SFX o 0 anád [ln]l - 
SFX o 0 anád [jlmnrszáéíû]t - 
SFX o 0 anád [jdmn]z - 
SFX o 0 anád [gn]g - 
SFX o 0 aná rr - 
SFX o 0 aná [lnrz]d - 
SFX o 0 aná [ln]l - 
SFX o 0 aná [jlmnrszáéíû]t - 
SFX o 0 aná [jdmn]z - 
SFX o 0 aná [gn]g - 
SFX o 0 alak rr - 
SFX o 0 alak [lnrz]d - 
SFX o 0 alak [jlmnrszáéíû]t - 
SFX o 0 alak [jdmn]z - 
SFX o 0 alak [gn]g - 
SFX n Y 167
SFX n zs dzsé dzs - 
SFX n zs dzsel dzs - 
SFX n z szé [^s]sz - 
SFX n z szel [^s]sz - 
SFX n y tyé [^t]ty - 
SFX n y tyel [^t]ty - 
SFX n y nyé [^n]ny - 
SFX n y nyel [^n]ny - 
SFX n y lyé [^l]ly - 
SFX n y lyel [^l]ly - 
SFX n y gyé [^g]gy - 
SFX n y gyel [^g]gy - 
SFX n ty tyé tty - 
SFX n ty tyel tty - 
SFX n t té tt - 
SFX n t tel tt - 
SFX n sz szé ssz - 
SFX n sz szel ssz - 
SFX n s zsé [^d]zs - 
SFX n s zsel [^d]zs - 
SFX n s sé ss - 
SFX n s sel ss - 
SFX n s csé [^c]cs - 
SFX n s csel [^c]cs - 
SFX n r ré rr - 
SFX n r rel rr - 
SFX n p pé pp - 
SFX n p pel pp - 
SFX n ny nyé nny - 
SFX n ny nyel nny - 
SFX n n né nn - 
SFX n n nel nn - 
SFX n m mé mm - 
SFX n m mel mm - 
SFX n ly lyé lly - 
SFX n ly lyel lly - 
SFX n l lé ll - 
SFX n l lel ll - 
SFX n k ké kk - 
SFX n k kel kk - 
SFX n j jé jj - 
SFX n j jel jj - 
SFX n gy gyé ggy - 
SFX n gy gyel ggy - 
SFX n g gé gg - 
SFX n g gel gg - 
SFX n f fé ff - 
SFX n f fel ff - 
SFX n e éhez [^ae]e - 
SFX n d dé dd - 
SFX n d del dd - 
SFX n cs csé ccs - 
SFX n cs csel ccs - 
SFX n c cé cc - 
SFX n c cel cc - 
SFX n b bé bb - 
SFX n b bel bb - 
SFX n 0 é GY- - 
SFX n 0 zé [^cts]z - 
SFX n 0 zé [^cts]Z- - 
SFX n 0 zsé ZS- - 
SFX n 0 zsel ZS- - 
SFX n 0 zel [^cts]z - 
SFX n 0 zel [^cts]Z- - 
SFX n 0 vé v - 
SFX n 0 vé [áeéuü]h - 
SFX n 0 vé V- - 
SFX n 0 vel v - 
SFX n 0 vel [áeéuü]h - 
SFX n 0 vel V- - 
SFX n 0 té th - 
SFX n 0 té [^t]t - 
SFX n 0 té T- - 
SFX n 0 tyé TY- - 
SFX n 0 tyel TY- - 
SFX n 0 tel th - 
SFX n 0 tel [^t]t - 
SFX n 0 tel T- - 
SFX n 0 sé sh - 
SFX n 0 sé [^tczs]s - 
SFX n 0 sé [^t]sch - 
SFX n 0 sé [^Z]S- - 
SFX n 0 szé x - 
SFX n 0 szé X- - 
SFX n 0 szé SZ- - 
SFX n 0 szel x - 
SFX n 0 szel X- - 
SFX n 0 szel SZ- - 
SFX n 0 sel sh - 
SFX n 0 sel [^tczs]s - 
SFX n 0 sel [^t]sch - 
SFX n 0 sel [^Z]S- - 
SFX n 0 ré [^r]r - 
SFX n 0 ré R- - 
SFX n 0 rel [^r]r - 
SFX n 0 rel R- - 
SFX n 0 pé [^p]p - 
SFX n 0 pé P- - 
SFX n 0 pel [^p]p - 
SFX n 0 pel P- - 
SFX n 0 né [^n]n - 
SFX n 0 né N- - 
SFX n 0 nyé NY- - 
SFX n 0 nyel NY- - 
SFX n 0 nel [^n]n - 
SFX n 0 nel N- - 
SFX n 0 mé [^m]m - 
SFX n 0 mé M- - 
SFX n 0 mel [^m]m - 
SFX n 0 mel M- - 
SFX n 0 lé [^l]l - 
SFX n 0 lé L- - 
SFX n 0 lyé LY- - 
SFX n 0 lyel LY- - 
SFX n 0 lel [^l]l - 
SFX n 0 lel L- - 
SFX n 0 ké [^k]k - 
SFX n 0 ké K- - 
SFX n 0 kel [^k]k - 
SFX n 0 kel K- - 
SFX n 0 jé [^j]j - 
SFX n 0 jé [^glnt]y - 
SFX n 0 jé J- - 
SFX n 0 jel [^j]j - 
SFX n 0 jel [^glnt]y - 
SFX n 0 jel J- - 
SFX n 0 hé [^s]ch - 
SFX n 0 hé [^ctgsáeéuü]h - 
SFX n 0 hé H- - 
SFX n 0 hez [ae]e - 
SFX n 0 hez [^aeoö] - 
SFX n 0 hel [^s]ch - 
SFX n 0 hel [^ctgsáeéuü]h - 
SFX n 0 hel H- - 
SFX n 0 gé gh - 
SFX n 0 gé [^g]g - 
SFX n 0 gé G- - 
SFX n 0 gel gh - 
SFX n 0 gel [^g]g - 
SFX n 0 gel G- - 
SFX n 0 fé [^f]f - 
SFX n 0 fé F- - 
SFX n 0 fel [^f]f - 
SFX n 0 fel F- - 
SFX n 0 el GY- - 
SFX n 0 dé [^d]d - 
SFX n 0 dé D- - 
SFX n 0 dzsé DZS- - 
SFX n 0 dzsel DZS- - 
SFX n 0 del [^d]d - 
SFX n 0 del D- - 
SFX n 0 cé [ct]z - 
SFX n 0 cé [^c]c - 
SFX n 0 cé C- - 
SFX n 0 csé tsch - 
SFX n 0 csé ts - 
SFX n 0 csé CS- - 
SFX n 0 csel tsch - 
SFX n 0 csel ts - 
SFX n 0 csel CS- - 
SFX n 0 cel [ct]z - 
SFX n 0 cel [^c]c - 
SFX n 0 cel C- - 
SFX n 0 bé [^b]b - 
SFX n 0 bé B- - 
SFX n 0 bel [^b]b - 
SFX n 0 bel B- - 
SFX m Y 168
SFX m zs dzsá dzs - 
SFX m zs dzsal dzs - 
SFX m z szá [^s]sz - 
SFX m z szal [^s]sz - 
SFX m y tyá [^t]ty - 
SFX m y tyal [^t]ty - 
SFX m y nyá [^n]ny - 
SFX m y nyal [^n]ny - 
SFX m y lyá [^l]ly - 
SFX m y lyal [^l]ly - 
SFX m y gyá [^g]gy - 
SFX m y gyal [^g]gy - 
SFX m ty tyá tty - 
SFX m ty tyal tty - 
SFX m t tá tt - 
SFX m t tal tt - 
SFX m sz szá ssz - 
SFX m sz szal ssz - 
SFX m s zsá [^d]zs - 
SFX m s zsal [^d]zs - 
SFX m s sá ss - 
SFX m s sal ss - 
SFX m s csá [^c]cs - 
SFX m s csal [^c]cs - 
SFX m r rá rr - 
SFX m r ral rr - 
SFX m p pá pp - 
SFX m p pal pp - 
SFX m o óhoz [^o]o - 
SFX m ny nyá nny - 
SFX m ny nyal nny - 
SFX m n ná nn - 
SFX m n nal nn - 
SFX m m má mm - 
SFX m m mal mm - 
SFX m ly lyá lly - 
SFX m ly lyal lly - 
SFX m l lá ll - 
SFX m l lal ll - 
SFX m k ká kk - 
SFX m k kal kk - 
SFX m j já jj - 
SFX m j jal jj - 
SFX m gy gyá ggy - 
SFX m gy gyal ggy - 
SFX m g gá gg - 
SFX m g gal gg - 
SFX m f fá ff - 
SFX m f fal ff - 
SFX m d dá dd - 
SFX m d dal dd - 
SFX m cs csá ccs - 
SFX m cs csal ccs - 
SFX m c cá cc - 
SFX m c cal cc - 
SFX m b bá bb - 
SFX m b bal bb - 
SFX m a ához a - 
SFX m 0 á GY- - 
SFX m 0 zá [^cts]z - 
SFX m 0 zá [^cts]Z- - 
SFX m 0 zsá ZS- - 
SFX m 0 zsal ZS- - 
SFX m 0 zal [^cts]z - 
SFX m 0 zal [^cts]Z- - 
SFX m 0 vá v - 
SFX m 0 vá [áeéuü]h - 
SFX m 0 vá V- - 
SFX m 0 val v - 
SFX m 0 val [áeéuü]h - 
SFX m 0 val V- - 
SFX m 0 tá th - 
SFX m 0 tá [^t]t - 
SFX m 0 tá T- - 
SFX m 0 tyá TY- - 
SFX m 0 tyal TY- - 
SFX m 0 tal th - 
SFX m 0 tal [^t]t - 
SFX m 0 tal T- - 
SFX m 0 sá sh - 
SFX m 0 sá [^tczs]s - 
SFX m 0 sá [^t]sch - 
SFX m 0 sá [^Z]S- - 
SFX m 0 szá x - 
SFX m 0 szá X- - 
SFX m 0 szá SZ- - 
SFX m 0 szal x - 
SFX m 0 szal X- - 
SFX m 0 szal SZ- - 
SFX m 0 sal sh - 
SFX m 0 sal [^tczs]s - 
SFX m 0 sal [^t]sch - 
SFX m 0 sal [^Z]S- - 
SFX m 0 rá [^r]r - 
SFX m 0 rá R- - 
SFX m 0 ral [^r]r - 
SFX m 0 ral R- - 
SFX m 0 pá [^p]p - 
SFX m 0 pá P- - 
SFX m 0 pal [^p]p - 
SFX m 0 pal P- - 
SFX m 0 ná [^n]n - 
SFX m 0 ná N- - 
SFX m 0 nyá NY- - 
SFX m 0 nyal NY- - 
SFX m 0 nal [^n]n - 
SFX m 0 nal N- - 
SFX m 0 má [^m]m - 
SFX m 0 má M- - 
SFX m 0 mal [^m]m - 
SFX m 0 mal M- - 
SFX m 0 lá [^l]l - 
SFX m 0 lá L- - 
SFX m 0 lyá LY- - 
SFX m 0 lyal LY- - 
SFX m 0 lal [^l]l - 
SFX m 0 lal L- - 
SFX m 0 ká [^k]k - 
SFX m 0 ká K- - 
SFX m 0 kal [^k]k - 
SFX m 0 kal K- - 
SFX m 0 já [^j]j - 
SFX m 0 já [^glnt]y - 
SFX m 0 já J- - 
SFX m 0 jal [^j]j - 
SFX m 0 jal [^glnt]y - 
SFX m 0 jal J- - 
SFX m 0 há [^s]ch - 
SFX m 0 há [^ctgsáeéuü]h - 
SFX m 0 há H- - 
SFX m 0 hoz oo - 
SFX m 0 hoz [^aeoö] - 
SFX m 0 hal [^s]ch - 
SFX m 0 hal [^ctgsáeéuü]h - 
SFX m 0 hal H- - 
SFX m 0 gá gh - 
SFX m 0 gá [^g]g - 
SFX m 0 gá G- - 
SFX m 0 gal gh - 
SFX m 0 gal [^g]g - 
SFX m 0 gal G- - 
SFX m 0 fá [^f]f - 
SFX m 0 fá F- - 
SFX m 0 fal [^f]f - 
SFX m 0 fal F- - 
SFX m 0 dá [^d]d - 
SFX m 0 dá D- - 
SFX m 0 dzsá DZS- - 
SFX m 0 dzsal DZS- - 
SFX m 0 dal [^d]d - 
SFX m 0 dal D- - 
SFX m 0 cá [ct]z - 
SFX m 0 cá [^c]c - 
SFX m 0 cá C- - 
SFX m 0 csá tsch - 
SFX m 0 csá ts - 
SFX m 0 csá CS- - 
SFX m 0 csal tsch - 
SFX m 0 csal ts - 
SFX m 0 csal CS- - 
SFX m 0 cal [ct]z - 
SFX m 0 cal [^c]c - 
SFX m 0 cal C- - 
SFX m 0 bá [^b]b - 
SFX m 0 bá B- - 
SFX m 0 bal [^b]b - 
SFX m 0 bal B- - 
SFX m 0 al GY- - 

SFX l Y 1
SFX l 0 ke/BVLjcÐÓ×RY@ [bcfjlmnprsyxz] - 

SFX k Y 1
SFX k 0 ka/AUKicÏÒÖQY@ [bcfjlmnprsyxz] - 
SFX j Y 13
SFX j ö õné/ÐÓ×BVLjcR% ö - 
SFX j ö õnyi/ÐÓ×BVLjcGRx ö - 
SFX j y nyi/ÐÓ×BVLjcGRx [^n]ny - 
SFX j ny nyi/ÐÓ×BVLjcGRx nny - 
SFX j n né/ÐÓ×BVLjcR% nn - 
SFX j e éné/ÐÓ×BVLjcR% [^ae]e - 
SFX j e ényi/ÐÓ×BVLjcGRx [^ae]e - 
SFX j 0 né/ÐÓ×BVLjcR% [ae]e - 
SFX j 0 né/ÐÓ×BVLjcR% [^n]n - 
SFX j 0 né/ÐÓ×BVLjcR% [^eön] - 
SFX j 0 nyi/ÐÓ×BVLjcGRx [ae]e - 
SFX j 0 nyi/ÐÓ×BVLjcGRx [^n]y - 
SFX j 0 nyi/ÐÓ×BVLjcGRx [^eöy] - 
SFX i Y 13
SFX i y nyi/ÏÒÖAUKicFQx [^n]ny - 
SFX i o óné/ÏÒÖAUKicQ% [^o]o - 
SFX i o ónyi/ÏÒÖAUKicFQx [^o]o - 
SFX i ny nyi/ÏÒÖAUKicFQx nny - 
SFX i n né/ÏÒÖAUKicQ% nn - 
SFX i a áné/ÏÒÖAUKicQ% a - 
SFX i a ányi/ÏÒÖAUKicFQx a - 
SFX i 0 né/ÏÒÖAUKicQ% oo - 
SFX i 0 né/ÏÒÖAUKicQ% [^n]n - 
SFX i 0 né/ÏÒÖAUKicQ% [^aon] - 
SFX i 0 nyi/ÏÒÖAUKicFQx oo - 
SFX i 0 nyi/ÏÒÖAUKicFQx [^n]y - 
SFX i 0 nyi/ÏÒÖAUKicFQx [^aoy] - 
SFX e Y 288
SFX e ztik szük sztik - 
SFX e ztik szétek sztik - 
SFX e ztik szék sztik - 
SFX e zt szük szt - 
SFX e zt szétek szt - 
SFX e zt szék szt - 
SFX e zt szem szt - 
SFX e zt szelek szt - 
SFX e zt szed szt - 
SFX e zt sze szt - 
SFX e zik szük szik - 
SFX e zik szük szik - 
SFX e zik szék szik - 
SFX e zik szék szik - 
SFX e zik szem szik - 
SFX e zik szelek szik - 
SFX e zik szed szik - 
SFX e zik sze szik - 
SFX e zik dzük dzik - 
SFX e zik dzük dzik - 
SFX e zik dzék dzik - 
SFX e zik dzék dzik - 
SFX e zik dzlek dzik - 
SFX e zik dzem dzik - 
SFX e zik dze dzik - 
SFX e zik dzd dzik - 
SFX e z szék sz - 
SFX e z dzék dz - 
SFX e t ssük [üöieuoa]t - 
SFX e t ssétek [üöieuoa]t - 
SFX e t ssék [üöieuoa]t - 
SFX e t ssem [üöieuoa]t - 
SFX e t sselek [üöieuoa]t - 
SFX e t ssed [üöieuoa]t - 
SFX e t sse [üöieuoa]t - 
SFX e t sd [üöieuoa]t - 
SFX e t d szt - 
SFX e l lek ll - 
SFX e ik zük [^dsbkmnyzr]zik - 
SFX e ik zük [^dsbkmnyzr]zik - 
SFX e ik zétek [^dsbkmnyzr]zik - 
SFX e ik zék [^dsbkmnyzr]zik - 
SFX e ik zék [^dsbkmnyzr]zik - 
SFX e ik zem [^ds]zik - 
SFX e ik zelek [^dsbkmnyzr]zik - 
SFX e ik zed [^dsbkmnyzr]zik - 
SFX e ik ze [^ds]zik - 
SFX e ik tük szik - 
SFX e ik tük [^ldrz]ik - 
SFX e ik tük [^bdgjkmrtzys][ldrz]ik - 
SFX e ik tétek szik - 
SFX e ik tétek [^ldrz]ik - 
SFX e ik tétek [^bdgjkmrtzys][ldrz]ik - 
SFX e ik ték szik - 
SFX e ik ték [^ldrz]ik - 
SFX e ik ték [^bdgjkmrtzys][ldrz]ik - 
SFX e ik tem szik - 
SFX e ik tem [^ldrz]ik - 
SFX e ik tem [^bdgjkmrtzys][ldrz]ik - 
SFX e ik telek szik - 
SFX e ik telek [^ldrz]ik - 
SFX e ik telek [^bdgjkmrtzys][ldrz]ik - 
SFX e ik ted szik - 
SFX e ik ted [^ldrz]ik - 
SFX e ik ted [^bdgjkmrtzys][ldrz]ik - 
SFX e ik te szik - 
SFX e ik te [^ldrz]ik - 
SFX e ik te [^bdgjkmrtzys][ldrz]ik - 
SFX e ik sük sik - 
SFX e ik sük sik - 
SFX e ik sétek sik - 
SFX e ik sék sik - 
SFX e ik sék sik - 
SFX e ik sem sik - 
SFX e ik selek sik - 
SFX e ik sed sik - 
SFX e ik se sik - 
SFX e ik nõk/& szik - 
SFX e ik nõk/& [^ldrz]ik - 
SFX e ik nõk/& [^bdgjkmrtzys][ldrz]ik - 
SFX e ik nétek szik - 
SFX e ik nétek [^ldrz]ik - 
SFX e ik nétek [^bdgjkmrtzys][ldrz]ik - 
SFX e ik nénk szik - 
SFX e ik nénk [^ldrz]ik - 
SFX e ik nénk [^bdgjkmrtzys][ldrz]ik - 
SFX e ik ném szik - 
SFX e ik ném [^ldrz]ik - 
SFX e ik ném [^bdgjkmrtzys][ldrz]ik - 
SFX e ik nélek szik - 
SFX e ik nélek [^ldrz]ik - 
SFX e ik nélek [^bdgjkmrtzys][ldrz]ik - 
SFX e ik nék szik - 
SFX e ik nék [^ldrz]ik - 
SFX e ik nék [^bdgjkmrtzys][ldrz]ik - 
SFX e ik néd szik - 
SFX e ik néd [^ldrz]ik - 
SFX e ik néd [^bdgjkmrtzys][ldrz]ik - 
SFX e ik né szik - 
SFX e ik né [^ldrz]ik - 
SFX e ik né [^bdgjkmrtzys][ldrz]ik - 
SFX e ik lek szik - 
SFX e ik lek [^ldrz]ik - 
SFX e ik lek [^bdgjkmrtzys][ldrz]ik - 
SFX e ik jük [^ldgrszt]ik - 
SFX e ik jük [^ldgrszt]ik - 
SFX e ik jük [^bdgjkmrtzys][ldr]ik - 
SFX e ik jük [^bdgjkmrtzys][ldr]ik - 
SFX e ik jétek [^ldgrszt]ik - 
SFX e ik jétek [^ldgrszt]ik - 
SFX e ik jétek [^bdgjkmrtzys][ldr]ik - 
SFX e ik jétek [^bdgjkmrtzys][ldr]ik - 
SFX e ik jék [^ldgrszt]ik - 
SFX e ik jék [^ldgrszt]ik - 
SFX e ik jék [^bdgjkmrtzys][ldr]ik - 
SFX e ik jék [^bdgjkmrtzys][ldr]ik - 
SFX e ik jem [^ldgrszt]ik - 
SFX e ik jem [^bdgjkmrtzys][ldr]ik - 
SFX e ik jelek [^ldgrszt]ik - 
SFX e ik jelek [^bdgjkmrtzys][ldr]ik - 
SFX e ik jed [^ldgrszt]ik - 
SFX e ik jed [^bdgjkmrtzys][ldr]ik - 
SFX e ik je [^ldgrszt]ik - 
SFX e ik je [^bdgjkmrtzys][ldr]ik - 
SFX e ik itek szik - 
SFX e ik itek sik - 
SFX e ik itek dzik - 
SFX e ik itek [^dsbkmnyzr]zik - 
SFX e ik i ik - 
SFX e ik ettük [s][ld]ik - 
SFX e ik ettük [bdgjklmnrtzy][ldgrz]ik - 
SFX e ik ettétek [s][ld]ik - 
SFX e ik ettétek [bdgjklmnrtzy][ldgrz]ik - 
SFX e ik ették [s][ld]ik - 
SFX e ik ették [bdgjklmnrtzy][ldgrz]ik - 
SFX e ik ettem [s][ld]ik - 
SFX e ik ettem [bdgjklmnrtzy][ldgrz]ik - 
SFX e ik ettelek [s][ld]ik - 
SFX e ik ettelek [bdgjklmnrtzy][ldgrz]ik - 
SFX e ik etted [s][ld]ik - 
SFX e ik etted [bdgjklmnrtzy][ldgrz]ik - 
SFX e ik ette [s][ld]ik - 
SFX e ik ette [bdgjklmnrtzy][ldgrz]ik - 
SFX e ik enõk/& [s][ld]ik - 
SFX e ik enõk/& [bdgjklmnrtzy][ldgrz]ik - 
SFX e ik enétek [s][ld]ik - 
SFX e ik enétek [bdgjklmnrtzy][ldgrz]ik - 
SFX e ik enénk [s][ld]ik - 
SFX e ik enénk [bdgjklmnrtzy][ldgrz]ik - 
SFX e ik eném [s][ld]ik - 
SFX e ik eném [bdgjklmnrtzy][ldgrz]ik - 
SFX e ik enélek [s][ld]ik - 
SFX e ik enélek [bdgjklmnrtzy][ldgrz]ik - 
SFX e ik enék [s][ld]ik - 
SFX e ik enék [bdgjklmnrtzy][ldgrz]ik - 
SFX e ik enéd [s][ld]ik - 
SFX e ik enéd [bdgjklmnrtzy][ldgrz]ik - 
SFX e ik ené [s][ld]ik - 
SFX e ik ené [bdgjklmnrtzy][ldgrz]ik - 
SFX e ik em ik - 
SFX e ik elek [s][ld]ik - 
SFX e ik elek [bdgjklmnrtzy][ldgrz]ik - 
SFX e ik ed ik - 
SFX e ik d szik - 
SFX e ik d sik - 
SFX e ik d [^ldgrszt]ik - 
SFX e ik d [^bdgjkmrtzys][ldrz]ik - 
SFX e 0 zük z - 
SFX e 0 zük z - 
SFX e 0 zétek [^ds]z - 
SFX e 0 zék [^ds]z - 
SFX e 0 zem z - 
SFX e 0 zelek z - 
SFX e 0 zed z - 
SFX e 0 ze z - 
SFX e 0 tük [^tóúõûk] - 
SFX e 0 tük [^jlmnrszáéiíóöuüû]t - 
SFX e 0 tétek [^tk] - 
SFX e 0 tétek [^jlmnrszáéiíóöuüû]t - 
SFX e 0 ték [^tk] - 
SFX e 0 ték [^jlmnrszáéiíóöuüû]t - 
SFX e 0 tem [^tk] - 
SFX e 0 tem [^jlmnrszáéiíóöuüû]t - 
SFX e 0 telek [^tóúõûk] - 
SFX e 0 telek [^jlmnrszáéiíóöuüû]t - 
SFX e 0 ted [^tk] - 
SFX e 0 ted [^jlmnrszáéiíóöuüû]t - 
SFX e 0 te [^tk] - 
SFX e 0 te [^jlmnrszáéiíóöuüû]t - 
SFX e 0 sük s - 
SFX e 0 sük s - 
SFX e 0 sük [^szüöieuoa]t - 
SFX e 0 sétek s - 
SFX e 0 sétek [^szüöieuoa]t - 
SFX e 0 sék s - 
SFX e 0 sék [^szüöieuoa]t - 
SFX e 0 sem s - 
SFX e 0 sem [^szüöieuoa]t - 
SFX e 0 selek s - 
SFX e 0 selek [^szüöieuoa]t - 
SFX e 0 sed s - 
SFX e 0 sed [^szüöieuoa]t - 
SFX e 0 se s - 
SFX e 0 se [^szüöieuoa]t - 
SFX e 0 sd [^szüöieuoa]t - 
SFX e 0 nõk/& [aeioöuü]t - 
SFX e 0 nõk/& [^tk] - 
SFX e 0 nétek [aeioöuü]t - 
SFX e 0 nétek [^tk] - 
SFX e 0 nénk [aeioöuü]t - 
SFX e 0 nénk [^tk] - 
SFX e 0 ném [aeioöuü]t - 
SFX e 0 ném [^tk] - 
SFX e 0 nélek [aeioöuü]t - 
SFX e 0 nélek [^tk] - 
SFX e 0 nék [aeioöuü]t - 
SFX e 0 nék [^tk] - 
SFX e 0 néd [aeioöuü]t - 
SFX e 0 néd [^tk] - 
SFX e 0 né [aeioöuü]t - 
SFX e 0 né [^tk] - 
SFX e 0 lek [^lk] - 
SFX e 0 lek [^l]l - 
SFX e 0 jük [^sztk] - 
SFX e 0 jük [^szk] - 
SFX e 0 jétek [^sztk] - 
SFX e 0 jék [^sztk] - 
SFX e 0 jem [^sztk] - 
SFX e 0 jelek [^sztk] - 
SFX e 0 jed [^sztk] - 
SFX e 0 je [^sztk] - 
SFX e 0 itek [^k] - 
SFX e 0 ik [^k] - 
SFX e 0 i [^k] - 
SFX e 0 ettük [lnrz]d - 
SFX e 0 ettük [ln]l - 
SFX e 0 ettük [jlmnrszáéiíóöuüû]t - 
SFX e 0 ettétek rr - 
SFX e 0 ettétek [lnrz]d - 
SFX e 0 ettétek [ln]l - 
SFX e 0 ettétek [jlmnrszáéiíóöuüû]t - 
SFX e 0 ettétek [gn]g - 
SFX e 0 ették [lnrz]d - 
SFX e 0 ették [ln]l - 
SFX e 0 ették [jlmnrszáéiíóöuüû]t - 
SFX e 0 ettem [lnrz]d - 
SFX e 0 ettem [ln]l - 
SFX e 0 ettem [jlmnrszáéiíóöuüû]t - 
SFX e 0 ettelek [jlmnrszáéiíóöuüû]t - 
SFX e 0 ettelek [jdmn]z - 
SFX e 0 etted [lnrz]d - 
SFX e 0 etted [ln]l - 
SFX e 0 etted [jlmnrszáéiíóöuüû]t - 
SFX e 0 ette [lnrz]d - 
SFX e 0 ette [ln]l - 
SFX e 0 ette [jlmnrszáéiíóöuüû]t - 
SFX e 0 enõk/& [lnrz]d - 
SFX e 0 enõk/& [ln]l - 
SFX e 0 enõk/& [jlmnrszáéíû]t - 
SFX e 0 enétek [lnrz]d - 
SFX e 0 enétek [ln]l - 
SFX e 0 enétek [jlmnrszáéíû]t - 
SFX e 0 enénk [lnrz]d - 
SFX e 0 enénk [ln]l - 
SFX e 0 enénk [jlmnrszáéíû]t - 
SFX e 0 eném [lnrz]d - 
SFX e 0 eném [ln]l - 
SFX e 0 eném [jlmnrszáéíû]t - 
SFX e 0 enélek [lnrz]d - 
SFX e 0 enélek [ln]l - 
SFX e 0 enélek [jlmnrszáéíû]t - 
SFX e 0 enék [lnrz]d - 
SFX e 0 enék [ln]l - 
SFX e 0 enék [jlmnrszáéíû]t - 
SFX e 0 enéd [lnrz]d - 
SFX e 0 enéd [ln]l - 
SFX e 0 enéd [jlmnrszáéíû]t - 
SFX e 0 ené [lnrz]d - 
SFX e 0 ené [ln]l - 
SFX e 0 ené [jlmnrszáéíû]t - 
SFX e 0 em [^k] - 
SFX e 0 elek rr - 
SFX e 0 elek [lnrz]d - 
SFX e 0 elek [jlmnrszáéíû]t - 
SFX e 0 elek [gn]g - 
SFX e 0 ed [^k] - 
SFX e 0 d [^dtk] - 
SFX e 0 d [^d]d - 
SFX d Y 67
SFX d öz zött/ÝÔØBVLjcHRtN röz - 
SFX d öz zöl/& röz - 
SFX d öz zöl/( [^r]öz - 
SFX d öz zök/& röz - 
SFX d öz zök/( [^r]öz - 
SFX d öz zesz/& röz - 
SFX d öz zesz [^r]öz - 
SFX d ör rünk/( ör - 
SFX d ör rök/( ör - 
SFX d ör resz/( ör - 
SFX d öl lünk/( öl - 
SFX d öl lök/( öl - 
SFX d öl lesz/( öl - 
SFX d ög günk/( ög - 
SFX d ög gött/ÝÔØBVLjcHRtN ög - 
SFX d ög gött/( ög - 
SFX d ög göl/( ög - 
SFX d ög gök/( ög - 
SFX d ög gesz/( ög - 
SFX d oz zunk/& oz - 
SFX d oz zunk/( [oéú][lr]oz - 
SFX d oz zott/&mÒÖAU$icFQs oz - 
SFX d oz zott/& oz - 
SFX d oz zott/'mÒÖAU$icFQs [oéú][lr]oz - 
SFX d oz zott/( [oéú][lr]oz - 
SFX d oz zol/& oz - 
SFX d oz zol/( [oéú][lr]oz - 
SFX d oz zok/& oz - 
SFX d oz zok/( [oéú][lr]oz - 
SFX d or runk/( or - 
SFX d or rott/&mÒÖAU$icFQs or - 
SFX d or rok/( or - 
SFX d or rasz/& or - 
SFX d ol lunk/& ol - 
SFX d ol lok/& ol - 
SFX d ol lasz/& ol - 
SFX d og gunk/( og - 
SFX d og gott/mÒÖAU$icFQs og - 
SFX d og gott/( og - 
SFX d og gol/& og - 
SFX d og gok/( og - 
SFX d og gasz/& og - 
SFX d iz zünk/( iz - 
SFX d iz zött/'ÝÔØBVLjcHRtN iz - 
SFX d iz zött/( iz - 
SFX d iz zöm/( iz - 
SFX d iz zöl/( iz - 
SFX d iz zök/( iz - 
SFX d ez zünk/& ez - 
SFX d ez zett/&nÓ×BVLjcGRt ez - 
SFX d ez zett/& ez - 
SFX d ez zel/& ez - 
SFX d ez zek/& ez - 
SFX d er rünk er - 
SFX d er rek er - 
SFX d em münk em - 
SFX d em mett/nÓ×BVLjcGRt em - 
SFX d em mett em - 
SFX d em mesz/& em - 
SFX d em mek em - 
SFX d el lünk el - 
SFX d el lek el - 
SFX d eg günk eg - 
SFX d eg gett/nÓ×BVLjcGRt eg - 
SFX d eg gett eg - 
SFX d eg gesz/& eg - 
SFX d eg gek eg - 
SFX c Y 30
SFX c z szerûség/nÓ×BVLjcTtY@ [^s]sz - 
SFX c z szerû/ÞÔØCWMjcHR [^s]sz - 
SFX c 0 szerûség/nÓ×BVLjcTtY@ [^z] - 
SFX c 0 szerûség/nÓ×BVLjcTtY@ [^s]z - 
SFX c 0 szerû/ÞÔØCWMjcHR [^z] - 
SFX c 0 szerû/ÞÔØCWMjcHR [^s]z - 
SFX c 0 mentesített/nÓ×BVLjcGRt% [^m]m - 
SFX c 0 mentesített [^m]m - 
SFX c 0 mentesített/nÓ×BVLjcGRt% [^m] - 
SFX c 0 mentesített [^m] - 
SFX c 0 mentesít/EeX% [^m]m - 
SFX c 0 mentesít/EeX% [^m] - 
SFX c 0 mentesség/nÓ×BVLjcTtY@ [^m]m - 
SFX c 0 mentesség/nÓ×BVLjcTtY@ [^m] - 
SFX c 0 mentes/nÓ×BVLjcGTt [^m]m - 
SFX c 0 mentes/nÓ×BVLjcGTt [^m] - 
SFX c 0 féleség/nÓ×BVLjcTtY@ [^f]f - 
SFX c 0 féleség/nÓ×BVLjcTtY@ [^f] - 
SFX c 0 féle/ÐÓ×BVLjcGR [^f]f - 
SFX c 0 féle/ÐÓ×BVLjcGR [^f] - 
SFX c 0 forma/AUKicÏÒÖFQ [^f]f - 
SFX c 0 forma/AUKicÏÒÖFQ [^f] - 
SFX c 0 fajta/AUKicÏÒÖFQ [^f]f - 
SFX c 0 fajta/AUKicmÒÖSsY@ [^f]f - 
SFX c 0 fajta/AUKicÏÒÖFQ [^f] - 
SFX c 0 fajta/AUKicmÒÖSsY@ [^f] - 
SFX c 0 beliség/nÓ×BVLjcTtY@ [^b]b - 
SFX c 0 beliség/nÓ×BVLjcTtY@ [^b] - 
SFX c 0 beli/ÐÓ×BVLjcGR [^b]b - 
SFX c 0 beli/ÐÓ×BVLjcGR [^b] - 
SFX W Y 126
SFX W ö õül ö - 
SFX W ö õéül ö - 
SFX W ö õéért ö - 
SFX W ö õévé ö - 
SFX W ö õével ö - 
SFX W ö õétõl ö - 
SFX W ö õét ö - 
SFX W ö õérõl ö - 
SFX W ö õért ö - 
SFX W ö õére ö - 
SFX W ö õénél ö - 
SFX W ö õének ö - 
SFX W ö õén ö - 
SFX W ö õéiül ö - 
SFX W ö õéiért ö - 
SFX W ö õéivé ö - 
SFX W ö õéivel ö - 
SFX W ö õéitõl ö - 
SFX W ö õéit ö - 
SFX W ö õéirõl ö - 
SFX W ö õéire ö - 
SFX W ö õéinél ö - 
SFX W ö õéinek ö - 
SFX W ö õéin ö - 
SFX W ö õéiig ö - 
SFX W ö õéihez ö - 
SFX W ö õéig ö - 
SFX W ö õéibõl ö - 
SFX W ö õéiben ö - 
SFX W ö õéibe ö - 
SFX W ö õéi ö - 
SFX W ö õéhez ö - 
SFX W ö õébõl ö - 
SFX W ö õében ö - 
SFX W ö õébe ö - 
SFX W ö õé ö - 
SFX W ö õtõl ö - 
SFX W ö õt ö - 
SFX W ö õrõl ö - 
SFX W ö õre ö - 
SFX W ö õnél ö - 
SFX W ö õnek ö - 
SFX W ö õképpen ö - 
SFX W ö õképp ö - 
SFX W ö õként ö - 
SFX W ö õkor ö - 
SFX W ö õig ö - 
SFX W ö õhöz ö - 
SFX W ö õbõl ö - 
SFX W ö õben ö - 
SFX W ö õbe ö - 
SFX W k képpen kk - 
SFX W k képp kk - 
SFX W k ként kk - 
SFX W k kor kk - 
SFX W 0 ül [^ö] - 
SFX W 0 õl tt - 
SFX W 0 õl rr - 
SFX W 0 õl bb - 
SFX W 0 éül [^ö] - 
SFX W 0 éért [^ö] - 
SFX W 0 évé [^ö] - 
SFX W 0 ével [^ö] - 
SFX W 0 étõl [^ö] - 
SFX W 0 ét [^ö] - 
SFX W 0 érõl [^ö] - 
SFX W 0 ért [^ö] - 
SFX W 0 ére [^ö] - 
SFX W 0 énél [^ö] - 
SFX W 0 ének [^ö] - 
SFX W 0 én [^ö] - 
SFX W 0 él nn - 
SFX W 0 éiül [^ö] - 
SFX W 0 éiért [^ö] - 
SFX W 0 éivé [^ö] - 
SFX W 0 éivel [^ö] - 
SFX W 0 éitõl [^ö] - 
SFX W 0 éit [^ö] - 
SFX W 0 éirõl [^ö] - 
SFX W 0 éire [^ö] - 
SFX W 0 éinél [^ö] - 
SFX W 0 éinek [^ö] - 
SFX W 0 éin [^ö] - 
SFX W 0 éiig [^ö] - 
SFX W 0 éihez [^ö] - 
SFX W 0 éig [^ö] - 
SFX W 0 éibõl [^ö] - 
SFX W 0 éiben [^ö] - 
SFX W 0 éibe [^ö] - 
SFX W 0 éi [^ö] - 
SFX W 0 éhez [^ö] - 
SFX W 0 ébõl [^ö] - 
SFX W 0 ében [^ö] - 
SFX W 0 ébe [^ö] - 
SFX W 0 é [^ö] - 
SFX W 0 tõl [^taeoö] - 
SFX W 0 tõl [^t]t - 
SFX W 0 t [ln]y - 
SFX W 0 t [ljnr] - 
SFX W 0 rõl [^raeoö] - 
SFX W 0 rõl [^r]r - 
SFX W 0 re [^raeoö] - 
SFX W 0 re [^r]r - 
SFX W 0 nél [^naeoö] - 
SFX W 0 nél [^n]n - 
SFX W 0 nek [^naeoö] - 
SFX W 0 nek [^n]n - 
SFX W 0 képpen [^ök] - 
SFX W 0 képpen [^k]k - 
SFX W 0 képp [^ök] - 
SFX W 0 képp [^k]k - 
SFX W 0 ként [^ök] - 
SFX W 0 ként [^k]k - 
SFX W 0 kor [^ök] - 
SFX W 0 kor [^k]k - 
SFX W 0 ig [^ö] - 
SFX W 0 en bb - 
SFX W 0 ek nn - 
SFX W 0 e rr - 
SFX W 0 e bb - 
SFX W 0 bõl [^baeoö] - 
SFX W 0 bõl [^b]b - 
SFX W 0 ben [^baeoö] - 
SFX W 0 ben [^b]b - 
SFX W 0 be [^baeoö] - 
SFX W 0 be [^b]b - 
SFX V Y 169
SFX V k képpen kk - 
SFX V k képp kk - 
SFX V k ként kk - 
SFX V k kor kk - 
SFX V e éül [^ae]e - 
SFX V e ééül [^ae]e - 
SFX V e ééért [^ae]e - 
SFX V e éévé [^ae]e - 
SFX V e éével [^ae]e - 
SFX V e éétõl [^ae]e - 
SFX V e éét [^ae]e - 
SFX V e éérõl [^ae]e - 
SFX V e éért [^ae]e - 
SFX V e éére [^ae]e - 
SFX V e éénél [^ae]e - 
SFX V e éének [^ae]e - 
SFX V e één [^ae]e - 
SFX V e ééiül [^ae]e - 
SFX V e ééiért [^ae]e - 
SFX V e ééivé [^ae]e - 
SFX V e ééivel [^ae]e - 
SFX V e ééitõl [^ae]e - 
SFX V e ééit [^ae]e - 
SFX V e ééirõl [^ae]e - 
SFX V e ééire [^ae]e - 
SFX V e ééinél [^ae]e - 
SFX V e ééinek [^ae]e - 
SFX V e ééin [^ae]e - 
SFX V e ééiig [^ae]e - 
SFX V e ééihez [^ae]e - 
SFX V e ééig [^ae]e - 
SFX V e ééibõl [^ae]e - 
SFX V e ééiben [^ae]e - 
SFX V e ééibe [^ae]e - 
SFX V e ééi [^ae]e - 
SFX V e ééhez [^ae]e - 
SFX V e éébõl [^ae]e - 
SFX V e éében [^ae]e - 
SFX V e éébe [^ae]e - 
SFX V e éé [^ae]e - 
SFX V e étõl [^ae]e - 
SFX V e ét [^ae]e - 
SFX V e érõl [^ae]e - 
SFX V e ére [^ae]e - 
SFX V e énél [^ae]e - 
SFX V e ének [^ae]e - 
SFX V e éig [^ae]e - 
SFX V e éhez [^ae]e - 
SFX V e ébõl [^ae]e - 
SFX V e ében [^ae]e - 
SFX V e ébe [^ae]e - 
SFX V 0 ül [ae]e - 
SFX V 0 ül [^e] - 
SFX V 0 õl tt - 
SFX V 0 õl rr - 
SFX V 0 õl bb - 
SFX V 0 éül [ae]e - 
SFX V 0 éül [^e] - 
SFX V 0 éért [ae]e - 
SFX V 0 éért [^e] - 
SFX V 0 évé [ae]e - 
SFX V 0 évé [^e] - 
SFX V 0 ével [ae]e - 
SFX V 0 ével [^e] - 
SFX V 0 étõl [ae]e - 
SFX V 0 étõl [^e] - 
SFX V 0 ét [ae]e - 
SFX V 0 ét [^e] - 
SFX V 0 érõl [ae]e - 
SFX V 0 érõl [^e] - 
SFX V 0 ért [ae]e - 
SFX V 0 ért [^e] - 
SFX V 0 ére [ae]e - 
SFX V 0 ére [^e] - 
SFX V 0 énél [ae]e - 
SFX V 0 énél [^e] - 
SFX V 0 ének [ae]e - 
SFX V 0 ének [^e] - 
SFX V 0 én [ae]e - 
SFX V 0 én [^e] - 
SFX V 0 él nn - 
SFX V 0 éiül [ae]e - 
SFX V 0 éiül [^e] - 
SFX V 0 éiért [ae]e - 
SFX V 0 éiért [^e] - 
SFX V 0 éivé [ae]e - 
SFX V 0 éivé [^e] - 
SFX V 0 éivel [ae]e - 
SFX V 0 éivel [^e] - 
SFX V 0 éitõl [ae]e - 
SFX V 0 éitõl [^e] - 
SFX V 0 éit [ae]e - 
SFX V 0 éit [^e] - 
SFX V 0 éirõl [ae]e - 
SFX V 0 éirõl [^e] - 
SFX V 0 éire [ae]e - 
SFX V 0 éire [^e] - 
SFX V 0 éinél [ae]e - 
SFX V 0 éinél [^e] - 
SFX V 0 éinek [ae]e - 
SFX V 0 éinek [^e] - 
SFX V 0 éin [ae]e - 
SFX V 0 éin [^e] - 
SFX V 0 éiig [ae]e - 
SFX V 0 éiig [^e] - 
SFX V 0 éihez [ae]e - 
SFX V 0 éihez [^e] - 
SFX V 0 éig [ae]e - 
SFX V 0 éig [^e] - 
SFX V 0 éibõl [ae]e - 
SFX V 0 éibõl [^e] - 
SFX V 0 éiben [ae]e - 
SFX V 0 éiben [^e] - 
SFX V 0 éibe [ae]e - 
SFX V 0 éibe [^e] - 
SFX V 0 éi [ae]e - 
SFX V 0 éi [^e] - 
SFX V 0 éhez [ae]e - 
SFX V 0 éhez [^e] - 
SFX V 0 ébõl [ae]e - 
SFX V 0 ébõl [^e] - 
SFX V 0 ében [ae]e - 
SFX V 0 ében [^e] - 
SFX V 0 ébe [ae]e - 
SFX V 0 ébe [^e] - 
SFX V 0 é [ae]e - 
SFX V 0 é [^e] - 
SFX V 0 tõl [ae]e - 
SFX V 0 tõl [^taeoö] - 
SFX V 0 tõl [^t]t - 
SFX V 0 t [ln]y - 
SFX V 0 t [ljnr] - 
SFX V 0 t [ae]e - 
SFX V 0 rõl [ae]e - 
SFX V 0 rõl [^raeoö] - 
SFX V 0 rõl [^r]r - 
SFX V 0 re [ae]e - 
SFX V 0 re [^raeoö] - 
SFX V 0 re [^r]r - 
SFX V 0 nél [ae]e - 
SFX V 0 nél [^naeoö] - 
SFX V 0 nél [^n]n - 
SFX V 0 nek [ae]e - 
SFX V 0 nek [^naeoö] - 
SFX V 0 nek [^n]n - 
SFX V 0 képpen [^k]k - 
SFX V 0 képpen [^k] - 
SFX V 0 képp [^k]k - 
SFX V 0 képp [^k] - 
SFX V 0 ként [^k]k - 
SFX V 0 ként [^k] - 
SFX V 0 kor [^k]k - 
SFX V 0 kor [^k] - 
SFX V 0 ig [ae]e - 
SFX V 0 ig [^e] - 
SFX V 0 hez [ae]e - 
SFX V 0 en bb - 
SFX V 0 ek nn - 
SFX V 0 e rr - 
SFX V 0 e bb - 
SFX V 0 bõl [ae]e - 
SFX V 0 bõl [^baeoö] - 
SFX V 0 bõl [^b]b - 
SFX V 0 ben [ae]e - 
SFX V 0 ben [^baeoö] - 
SFX V 0 ben [^b]b - 
SFX V 0 be [ae]e - 
SFX V 0 be [^baeoö] - 
SFX V 0 be [^b]b - 
SFX U Y 224
SFX U o óéért [^o]o - 
SFX U o óévá [^o]o - 
SFX U o óéval [^o]o - 
SFX U o óéul [^o]o - 
SFX U o óétól [^o]o - 
SFX U o óét [^o]o - 
SFX U o óéról [^o]o - 
SFX U o óért [^o]o - 
SFX U o óéra [^o]o - 
SFX U o óénál [^o]o - 
SFX U o óénak [^o]o - 
SFX U o óén [^o]o - 
SFX U o óéiért [^o]o - 
SFX U o óéivá [^o]o - 
SFX U o óéival [^o]o - 
SFX U o óéiul [^o]o - 
SFX U o óéitól [^o]o - 
SFX U o óéit [^o]o - 
SFX U o óéiról [^o]o - 
SFX U o óéira [^o]o - 
SFX U o óéinál [^o]o - 
SFX U o óéinak [^o]o - 
SFX U o óéin [^o]o - 
SFX U o óéiig [^o]o - 
SFX U o óéihoz [^o]o - 
SFX U o óéig [^o]o - 
SFX U o óéiból [^o]o - 
SFX U o óéiban [^o]o - 
SFX U o óéiba [^o]o - 
SFX U o óéi [^o]o - 
SFX U o óéhoz [^o]o - 
SFX U o óéból [^o]o - 
SFX U o óéban [^o]o - 
SFX U o óéba [^o]o - 
SFX U o óé [^o]o - 
SFX U o óul [^o]o - 
SFX U o ótól [^o]o - 
SFX U o ót [^o]o - 
SFX U o óról [^o]o - 
SFX U o óra [^o]o - 
SFX U o ónál [^o]o - 
SFX U o ónak [^o]o - 
SFX U o óképpen [^o]o - 
SFX U o óképp [^o]o - 
SFX U o óként [^o]o - 
SFX U o ókor [^o]o - 
SFX U o óig [^o]o - 
SFX U o óhoz [^o]o - 
SFX U o óból [^o]o - 
SFX U o óban [^o]o - 
SFX U o óba [^o]o - 
SFX U k képpen kk - 
SFX U k képp kk - 
SFX U k ként kk - 
SFX U k kor kk - 
SFX U a áéért a - 
SFX U a áévá a - 
SFX U a áéval a - 
SFX U a áéul a - 
SFX U a áétól a - 
SFX U a áét a - 
SFX U a áéról a - 
SFX U a áért a - 
SFX U a áéra a - 
SFX U a áénál a - 
SFX U a áénak a - 
SFX U a áén a - 
SFX U a áéiért a - 
SFX U a áéivá a - 
SFX U a áéival a - 
SFX U a áéiul a - 
SFX U a áéitól a - 
SFX U a áéit a - 
SFX U a áéiról a - 
SFX U a áéira a - 
SFX U a áéinál a - 
SFX U a áéinak a - 
SFX U a áéin a - 
SFX U a áéiig a - 
SFX U a áéihoz a - 
SFX U a áéig a - 
SFX U a áéiból a - 
SFX U a áéiban a - 
SFX U a áéiba a - 
SFX U a áéi a - 
SFX U a áéhoz a - 
SFX U a áéból a - 
SFX U a áéban a - 
SFX U a áéba a - 
SFX U a áé a - 
SFX U a ául a - 
SFX U a ától a - 
SFX U a át a - 
SFX U a áról a - 
SFX U a ára a - 
SFX U a ánál a - 
SFX U a ának a - 
SFX U a áig a - 
SFX U a ához a - 
SFX U a ából a - 
SFX U a ában a - 
SFX U a ába a - 
SFX U 0 ól tt - 
SFX U 0 ól rr - 
SFX U 0 ól bb - 
SFX U 0 éért oo - 
SFX U 0 éért [^ao] - 
SFX U 0 évá oo - 
SFX U 0 évá [^ao] - 
SFX U 0 éval oo - 
SFX U 0 éval [^ao] - 
SFX U 0 éul oo - 
SFX U 0 éul [^ao] - 
SFX U 0 étól oo - 
SFX U 0 étól [^ao] - 
SFX U 0 ét oo - 
SFX U 0 ét [^ao] - 
SFX U 0 éról oo - 
SFX U 0 éról [^ao] - 
SFX U 0 ért oo - 
SFX U 0 ért [^ao] - 
SFX U 0 éra oo - 
SFX U 0 éra [^ao] - 
SFX U 0 énál oo - 
SFX U 0 énál [^ao] - 
SFX U 0 énak oo - 
SFX U 0 énak [^ao] - 
SFX U 0 én oo - 
SFX U 0 én [^ao] - 
SFX U 0 éiért oo - 
SFX U 0 éiért [^ao] - 
SFX U 0 éivá oo - 
SFX U 0 éivá [^ao] - 
SFX U 0 éival oo - 
SFX U 0 éival [^ao] - 
SFX U 0 éiul oo - 
SFX U 0 éiul [^ao] - 
SFX U 0 éitól oo - 
SFX U 0 éitól [^ao] - 
SFX U 0 éit oo - 
SFX U 0 éit [^ao] - 
SFX U 0 éiról oo - 
SFX U 0 éiról [^ao] - 
SFX U 0 éira oo - 
SFX U 0 éira [^ao] - 
SFX U 0 éinál oo - 
SFX U 0 éinál [^ao] - 
SFX U 0 éinak oo - 
SFX U 0 éinak [^ao] - 
SFX U 0 éin oo - 
SFX U 0 éin [^ao] - 
SFX U 0 éiig oo - 
SFX U 0 éiig [^ao] - 
SFX U 0 éihoz oo - 
SFX U 0 éihoz [^ao] - 
SFX U 0 éig oo - 
SFX U 0 éig [^ao] - 
SFX U 0 éiból oo - 
SFX U 0 éiból [^ao] - 
SFX U 0 éiban oo - 
SFX U 0 éiban [^ao] - 
SFX U 0 éiba oo - 
SFX U 0 éiba [^ao] - 
SFX U 0 éi oo - 
SFX U 0 éi [^ao] - 
SFX U 0 éhoz oo - 
SFX U 0 éhoz [^ao] - 
SFX U 0 éból oo - 
SFX U 0 éból [^ao] - 
SFX U 0 éban oo - 
SFX U 0 éban [^ao] - 
SFX U 0 éba oo - 
SFX U 0 éba [^ao] - 
SFX U 0 é oo - 
SFX U 0 é [^ao] - 
SFX U 0 ál nn - 
SFX U 0 ul oo - 
SFX U 0 ul [^ao] - 
SFX U 0 tól oo - 
SFX U 0 tól [^taeoö] - 
SFX U 0 tól [^t]t - 
SFX U 0 t oo - 
SFX U 0 t [ln]y - 
SFX U 0 t [ljnr] - 
SFX U 0 ról oo - 
SFX U 0 ról [^raeoö] - 
SFX U 0 ról [^r]r - 
SFX U 0 ra oo - 
SFX U 0 ra [^raeoö] - 
SFX U 0 ra [^r]r - 
SFX U 0 nál oo - 
SFX U 0 nál [^naeoö] - 
SFX U 0 nál [^n]n - 
SFX U 0 nak oo - 
SFX U 0 nak [^naeoö] - 
SFX U 0 nak [^n]n - 
SFX U 0 képpen oo - 
SFX U 0 képpen [^ok] - 
SFX U 0 képpen [^k]k - 
SFX U 0 képp oo - 
SFX U 0 képp [^ok] - 
SFX U 0 képp [^k]k - 
SFX U 0 ként oo - 
SFX U 0 ként [^ok] - 
SFX U 0 ként [^k]k - 
SFX U 0 kor oo - 
SFX U 0 kor [^ok] - 
SFX U 0 kor [^k]k - 
SFX U 0 ig oo - 
SFX U 0 ig [^ao] - 
SFX U 0 hoz oo - 
SFX U 0 ból oo - 
SFX U 0 ból [^baeoö] - 
SFX U 0 ból [^b]b - 
SFX U 0 ban oo - 
SFX U 0 ban [^baeoö] - 
SFX U 0 ban [^b]b - 
SFX U 0 ba oo - 
SFX U 0 ba [^baeoö] - 
SFX U 0 ba [^b]b - 
SFX U 0 an bb - 
SFX U 0 ak nn - 
SFX U 0 a rr - 
SFX U 0 a bb - 
SFX T Y 107
SFX T 0 ükül [cghjmsxyvzbdfklnprt-] - 
SFX T 0 ükön [cghjmsxyvzbdfklnprt-] - 
SFX T 0 ükéül [cghjmsxyvzbdfklnprt-] - 
SFX T 0 ükéért [cghjmsxyvzbdfklnprt-] - 
SFX T 0 ükévé [cghjmsxyvzbdfklnprt-] - 
SFX T 0 ükével [cghjmsxyvzbdfklnprt-] - 
SFX T 0 ükétõl [cghjmsxyvzbdfklnprt-] - 
SFX T 0 ükét [cghjmsxyvzbdfklnprt-] - 
SFX T 0 ükérõl [cghjmsxyvzbdfklnprt-] - 
SFX T 0 ükért [cghjmsxyvzbdfklnprt-] - 
SFX T 0 ükére [cghjmsxyvzbdfklnprt-] - 
SFX T 0 ükénél [cghjmsxyvzbdfklnprt-] - 
SFX T 0 ükének [cghjmsxyvzbdfklnprt-] - 
SFX T 0 ükén [cghjmsxyvzbdfklnprt-] - 
SFX T 0 ükéiül [cghjmsxyvzbdfklnprt-] - 
SFX T 0 ükéiért [cghjmsxyvzbdfklnprt-] - 
SFX T 0 ükéivé [cghjmsxyvzbdfklnprt-] - 
SFX T 0 ükéivel [cghjmsxyvzbdfklnprt-] - 
SFX T 0 ükéitõl [cghjmsxyvzbdfklnprt-] - 
SFX T 0 ükéit [cghjmsxyvzbdfklnprt-] - 
SFX T 0 ükéirõl [cghjmsxyvzbdfklnprt-] - 
SFX T 0 ükéire [cghjmsxyvzbdfklnprt-] - 
SFX T 0 ükéinél [cghjmsxyvzbdfklnprt-] - 
SFX T 0 ükéinek [cghjmsxyvzbdfklnprt-] - 
SFX T 0 ükéin [cghjmsxyvzbdfklnprt-] - 
SFX T 0 ükéiig [cghjmsxyvzbdfklnprt-] - 
SFX T 0 ükéihöz [cghjmsxyvzbdfklnprt-] - 
SFX T 0 ükéig [cghjmsxyvzbdfklnprt-] - 
SFX T 0 ükéibõl [cghjmsxyvzbdfklnprt-] - 
SFX T 0 ükéiben [cghjmsxyvzbdfklnprt-] - 
SFX T 0 ükéibe [cghjmsxyvzbdfklnprt-] - 
SFX T 0 ükéi [cghjmsxyvzbdfklnprt-] - 
SFX T 0 ükéhöz [cghjmsxyvzbdfklnprt-] - 
SFX T 0 ükébõl [cghjmsxyvzbdfklnprt-] - 
SFX T 0 ükében [cghjmsxyvzbdfklnprt-] - 
SFX T 0 ükébe [cghjmsxyvzbdfklnprt-] - 
SFX T 0 üké [cghjmsxyvzbdfklnprt-] - 
SFX T 0 üktõl [cghjmsxyvzbdfklnprt-] - 
SFX T 0 ükrõl [cghjmsxyvzbdfklnprt-] - 
SFX T 0 ükre [cghjmsxyvzbdfklnprt-] - 
SFX T 0 üknél [cghjmsxyvzbdfklnprt-] - 
SFX T 0 üknek [cghjmsxyvzbdfklnprt-] - 
SFX T 0 ükként [cghjmsxyvzbdfklnprt-] - 
SFX T 0 ükké [cghjmsxyvzbdfklnprt-] - 
SFX T 0 ükkor [cghjmsxyvzbdfklnprt-] - 
SFX T 0 ükkel [cghjmsxyvzbdfklnprt-] - 
SFX T 0 ükig [cghjmsxyvzbdfklnprt-] - 
SFX T 0 ükhöz [cghjmsxyvzbdfklnprt-] - 
SFX T 0 üket [cghjmsxyvzbdfklnprt-] - 
SFX T 0 ükbõl [cghjmsxyvzbdfklnprt-] - 
SFX T 0 ükben [cghjmsxyvzbdfklnprt-] - 
SFX T 0 ükbe [cghjmsxyvzbdfklnprt-] - 
SFX T 0 ük [cghjmsxyvzbdfklnprt-] - 
SFX T 0 ük [cghjmsxyvzbdfklnprt-] - 
SFX T 0 éül [cghjmsxyvzbdfklnprt-] - 
SFX T 0 ééül [cghjmsxyvzbdfklnprt-] - 
SFX T 0 ééért [cghjmsxyvzbdfklnprt-] - 
SFX T 0 éévé [cghjmsxyvzbdfklnprt-] - 
SFX T 0 éével [cghjmsxyvzbdfklnprt-] - 
SFX T 0 éétõl [cghjmsxyvzbdfklnprt-] - 
SFX T 0 éét [cghjmsxyvzbdfklnprt-] - 
SFX T 0 éérõl [cghjmsxyvzbdfklnprt-] - 
SFX T 0 éért [cghjmsxyvzbdfklnprt-] - 
SFX T 0 éére [cghjmsxyvzbdfklnprt-] - 
SFX T 0 éénél [cghjmsxyvzbdfklnprt-] - 
SFX T 0 éének [cghjmsxyvzbdfklnprt-] - 
SFX T 0 één [cghjmsxyvzbdfklnprt-] - 
SFX T 0 ééiül [cghjmsxyvzbdfklnprt-] - 
SFX T 0 ééiért [cghjmsxyvzbdfklnprt-] - 
SFX T 0 ééivé [cghjmsxyvzbdfklnprt-] - 
SFX T 0 ééivel [cghjmsxyvzbdfklnprt-] - 
SFX T 0 ééitõl [cghjmsxyvzbdfklnprt-] - 
SFX T 0 ééit [cghjmsxyvzbdfklnprt-] - 
SFX T 0 ééirõl [cghjmsxyvzbdfklnprt-] - 
SFX T 0 ééire [cghjmsxyvzbdfklnprt-] - 
SFX T 0 ééinél [cghjmsxyvzbdfklnprt-] - 
SFX T 0 ééinek [cghjmsxyvzbdfklnprt-] - 
SFX T 0 ééin [cghjmsxyvzbdfklnprt-] - 
SFX T 0 ééiig [cghjmsxyvzbdfklnprt-] - 
SFX T 0 ééihez [cghjmsxyvzbdfklnprt-] - 
SFX T 0 ééig [cghjmsxyvzbdfklnprt-] - 
SFX T 0 ééibõl [cghjmsxyvzbdfklnprt-] - 
SFX T 0 ééiben [cghjmsxyvzbdfklnprt-] - 
SFX T 0 ééibe [cghjmsxyvzbdfklnprt-] - 
SFX T 0 ééi [cghjmsxyvzbdfklnprt-] - 
SFX T 0 ééhez [cghjmsxyvzbdfklnprt-] - 
SFX T 0 éébõl [cghjmsxyvzbdfklnprt-] - 
SFX T 0 éében [cghjmsxyvzbdfklnprt-] - 
SFX T 0 éébe [cghjmsxyvzbdfklnprt-] - 
SFX T 0 éé [cghjmsxyvzbdfklnprt-] - 
SFX T 0 évé [cghjmsxyvzbdfklnprt-] - 
SFX T 0 ével [cghjmsxyvzbdfklnprt-] - 
SFX T 0 étõl [cghjmsxyvzbdfklnprt-] - 
SFX T 0 ét [cghjmsxyvzbdfklnprt-] - 
SFX T 0 érõl [cghjmsxyvzbdfklnprt-] - 
SFX T 0 ére [cghjmsxyvzbdfklnprt-] - 
SFX T 0 énél [cghjmsxyvzbdfklnprt-] - 
SFX T 0 ének [cghjmsxyvzbdfklnprt-] - 
SFX T 0 én [cghjmsxyvzbdfklnprt-] - 
SFX T 0 éig [cghjmsxyvzbdfklnprt-] - 
SFX T 0 éhez [cghjmsxyvzbdfklnprt-] - 
SFX T 0 ébõl [cghjmsxyvzbdfklnprt-] - 
SFX T 0 ében [cghjmsxyvzbdfklnprt-] - 
SFX T 0 ébe [cghjmsxyvzbdfklnprt-] - 
SFX T 0 eként [cghjmsxyvzbdfklnprt-] - 
SFX T 0 ekor [cghjmsxyvzbdfklnprt-] - 
SFX T 0 e [cghjmsxyvzbdfklnprt-] - 
SFX S Y 107
SFX S 0 áéért [cghjmsxyvzbdfklnprt-] - 
SFX S 0 áévá [cghjmsxyvzbdfklnprt-] - 
SFX S 0 áéval [cghjmsxyvzbdfklnprt-] - 
SFX S 0 áéul [cghjmsxyvzbdfklnprt-] - 
SFX S 0 áétól [cghjmsxyvzbdfklnprt-] - 
SFX S 0 áét [cghjmsxyvzbdfklnprt-] - 
SFX S 0 áéról [cghjmsxyvzbdfklnprt-] - 
SFX S 0 áért [cghjmsxyvzbdfklnprt-] - 
SFX S 0 áéra [cghjmsxyvzbdfklnprt-] - 
SFX S 0 áénál [cghjmsxyvzbdfklnprt-] - 
SFX S 0 áénak [cghjmsxyvzbdfklnprt-] - 
SFX S 0 áén [cghjmsxyvzbdfklnprt-] - 
SFX S 0 áéiért [cghjmsxyvzbdfklnprt-] - 
SFX S 0 áéivá [cghjmsxyvzbdfklnprt-] - 
SFX S 0 áéival [cghjmsxyvzbdfklnprt-] - 
SFX S 0 áéiul [cghjmsxyvzbdfklnprt-] - 
SFX S 0 áéitól [cghjmsxyvzbdfklnprt-] - 
SFX S 0 áéit [cghjmsxyvzbdfklnprt-] - 
SFX S 0 áéiról [cghjmsxyvzbdfklnprt-] - 
SFX S 0 áéira [cghjmsxyvzbdfklnprt-] - 
SFX S 0 áéinál [cghjmsxyvzbdfklnprt-] - 
SFX S 0 áéinak [cghjmsxyvzbdfklnprt-] - 
SFX S 0 áéin [cghjmsxyvzbdfklnprt-] - 
SFX S 0 áéiig [cghjmsxyvzbdfklnprt-] - 
SFX S 0 áéihoz [cghjmsxyvzbdfklnprt-] - 
SFX S 0 áéig [cghjmsxyvzbdfklnprt-] - 
SFX S 0 áéiból [cghjmsxyvzbdfklnprt-] - 
SFX S 0 áéiban [cghjmsxyvzbdfklnprt-] - 
SFX S 0 áéiba [cghjmsxyvzbdfklnprt-] - 
SFX S 0 áéi [cghjmsxyvzbdfklnprt-] - 
SFX S 0 áéhoz [cghjmsxyvzbdfklnprt-] - 
SFX S 0 áéból [cghjmsxyvzbdfklnprt-] - 
SFX S 0 áéban [cghjmsxyvzbdfklnprt-] - 
SFX S 0 áéba [cghjmsxyvzbdfklnprt-] - 
SFX S 0 áé [cghjmsxyvzbdfklnprt-] - 
SFX S 0 ává [cghjmsxyvzbdfklnprt-] - 
SFX S 0 ával [cghjmsxyvzbdfklnprt-] - 
SFX S 0 ául [cghjmsxyvzbdfklnprt-] - 
SFX S 0 ától [cghjmsxyvzbdfklnprt-] - 
SFX S 0 át [cghjmsxyvzbdfklnprt-] - 
SFX S 0 áról [cghjmsxyvzbdfklnprt-] - 
SFX S 0 ára [cghjmsxyvzbdfklnprt-] - 
SFX S 0 ánál [cghjmsxyvzbdfklnprt-] - 
SFX S 0 ának [cghjmsxyvzbdfklnprt-] - 
SFX S 0 án [cghjmsxyvzbdfklnprt-] - 
SFX S 0 áig [cghjmsxyvzbdfklnprt-] - 
SFX S 0 ához [cghjmsxyvzbdfklnprt-] - 
SFX S 0 ából [cghjmsxyvzbdfklnprt-] - 
SFX S 0 ában [cghjmsxyvzbdfklnprt-] - 
SFX S 0 ába [cghjmsxyvzbdfklnprt-] - 
SFX S 0 ukéért [cghjmsxyvzbdfklnprt-] - 
SFX S 0 ukévá [cghjmsxyvzbdfklnprt-] - 
SFX S 0 ukéval [cghjmsxyvzbdfklnprt-] - 
SFX S 0 ukéul [cghjmsxyvzbdfklnprt-] - 
SFX S 0 ukétól [cghjmsxyvzbdfklnprt-] - 
SFX S 0 ukét [cghjmsxyvzbdfklnprt-] - 
SFX S 0 ukéról [cghjmsxyvzbdfklnprt-] - 
SFX S 0 ukért [cghjmsxyvzbdfklnprt-] - 
SFX S 0 ukéra [cghjmsxyvzbdfklnprt-] - 
SFX S 0 ukénál [cghjmsxyvzbdfklnprt-] - 
SFX S 0 ukénak [cghjmsxyvzbdfklnprt-] - 
SFX S 0 ukén [cghjmsxyvzbdfklnprt-] - 
SFX S 0 ukéiért [cghjmsxyvzbdfklnprt-] - 
SFX S 0 ukéivá [cghjmsxyvzbdfklnprt-] - 
SFX S 0 ukéival [cghjmsxyvzbdfklnprt-] - 
SFX S 0 ukéiul [cghjmsxyvzbdfklnprt-] - 
SFX S 0 ukéitól [cghjmsxyvzbdfklnprt-] - 
SFX S 0 ukéit [cghjmsxyvzbdfklnprt-] - 
SFX S 0 ukéiról [cghjmsxyvzbdfklnprt-] - 
SFX S 0 ukéira [cghjmsxyvzbdfklnprt-] - 
SFX S 0 ukéinál [cghjmsxyvzbdfklnprt-] - 
SFX S 0 ukéinak [cghjmsxyvzbdfklnprt-] - 
SFX S 0 ukéin [cghjmsxyvzbdfklnprt-] - 
SFX S 0 ukéiig [cghjmsxyvzbdfklnprt-] - 
SFX S 0 ukéihoz [cghjmsxyvzbdfklnprt-] - 
SFX S 0 ukéig [cghjmsxyvzbdfklnprt-] - 
SFX S 0 ukéiból [cghjmsxyvzbdfklnprt-] - 
SFX S 0 ukéiban [cghjmsxyvzbdfklnprt-] - 
SFX S 0 ukéiba [cghjmsxyvzbdfklnprt-] - 
SFX S 0 ukéi [cghjmsxyvzbdfklnprt-] - 
SFX S 0 ukéhoz [cghjmsxyvzbdfklnprt-] - 
SFX S 0 ukéból [cghjmsxyvzbdfklnprt-] - 
SFX S 0 ukéban [cghjmsxyvzbdfklnprt-] - 
SFX S 0 ukéba [cghjmsxyvzbdfklnprt-] - 
SFX S 0 uké [cghjmsxyvzbdfklnprt-] - 
SFX S 0 ukul [cghjmsxyvzbdfklnprt-] - 
SFX S 0 uktól [cghjmsxyvzbdfklnprt-] - 
SFX S 0 ukról [cghjmsxyvzbdfklnprt-] - 
SFX S 0 ukra [cghjmsxyvzbdfklnprt-] - 
SFX S 0 ukon [cghjmsxyvzbdfklnprt-] - 
SFX S 0 uknál [cghjmsxyvzbdfklnprt-] - 
SFX S 0 uknak [cghjmsxyvzbdfklnprt-] - 
SFX S 0 ukként [cghjmsxyvzbdfklnprt-] - 
SFX S 0 ukká [cghjmsxyvzbdfklnprt-] - 
SFX S 0 ukkor [cghjmsxyvzbdfklnprt-] - 
SFX S 0 ukkal [cghjmsxyvzbdfklnprt-] - 
SFX S 0 ukig [cghjmsxyvzbdfklnprt-] - 
SFX S 0 ukhoz [cghjmsxyvzbdfklnprt-] - 
SFX S 0 ukból [cghjmsxyvzbdfklnprt-] - 
SFX S 0 ukban [cghjmsxyvzbdfklnprt-] - 
SFX S 0 ukba [cghjmsxyvzbdfklnprt-] - 
SFX S 0 ukat [cghjmsxyvzbdfklnprt-] - 
SFX S 0 uk [cghjmsxyvzbdfklnprt-] - 
SFX S 0 uk [cghjmsxyvzbdfklnprt-] - 
SFX S 0 aként [cghjmsxyvzbdfklnprt-] - 
SFX S 0 akor [cghjmsxyvzbdfklnprt-] - 
SFX S 0 a [cghjmsxyvzbdfklnprt-] - 
SFX R Y 849
SFX R ö õjükül ö - 
SFX R ö õjükön ö - 
SFX R ö õjükéül ö - 
SFX R ö õjükéért ö - 
SFX R ö õjükévé ö - 
SFX R ö õjükével ö - 
SFX R ö õjükétõl ö - 
SFX R ö õjükét ö - 
SFX R ö õjükérõl ö - 
SFX R ö õjükért ö - 
SFX R ö õjükére ö - 
SFX R ö õjükénél ö - 
SFX R ö õjükének ö - 
SFX R ö õjükén ö - 
SFX R ö õjükéiül ö - 
SFX R ö õjükéiért ö - 
SFX R ö õjükéivé ö - 
SFX R ö õjükéivel ö - 
SFX R ö õjükéitõl ö - 
SFX R ö õjükéit ö - 
SFX R ö õjükéirõl ö - 
SFX R ö õjükéire ö - 
SFX R ö õjükéinél ö - 
SFX R ö õjükéinek ö - 
SFX R ö õjükéin ö - 
SFX R ö õjükéiig ö - 
SFX R ö õjükéihöz ö - 
SFX R ö õjükéig ö - 
SFX R ö õjükéibõl ö - 
SFX R ö õjükéiben ö - 
SFX R ö õjükéibe ö - 
SFX R ö õjükéi ö - 
SFX R ö õjükéhöz ö - 
SFX R ö õjükébõl ö - 
SFX R ö õjükében ö - 
SFX R ö õjükébe ö - 
SFX R ö õjüké ö - 
SFX R ö õjüktõl ö - 
SFX R ö õjükrõl ö - 
SFX R ö õjükre ö - 
SFX R ö õjüknél ö - 
SFX R ö õjüknek ö - 
SFX R ö õjükként ö - 
SFX R ö õjükké ö - 
SFX R ö õjükkor ö - 
SFX R ö õjükkel ö - 
SFX R ö õjükig ö - 
SFX R ö õjükhöz ö - 
SFX R ö õjüket ö - 
SFX R ö õjükbõl ö - 
SFX R ö õjükben ö - 
SFX R ö õjükbe ö - 
SFX R ö õjük ö - 
SFX R ö õjéül ö - 
SFX R ö õjééül ö - 
SFX R ö õjééért ö - 
SFX R ö õjéévé ö - 
SFX R ö õjéével ö - 
SFX R ö õjéétõl ö - 
SFX R ö õjéét ö - 
SFX R ö õjéérõl ö - 
SFX R ö õjéért ö - 
SFX R ö õjéére ö - 
SFX R ö õjéénél ö - 
SFX R ö õjéének ö - 
SFX R ö õjéén ö - 
SFX R ö õjééiül ö - 
SFX R ö õjééiért ö - 
SFX R ö õjééivé ö - 
SFX R ö õjééivel ö - 
SFX R ö õjééitõl ö - 
SFX R ö õjééit ö - 
SFX R ö õjééirõl ö - 
SFX R ö õjééire ö - 
SFX R ö õjééinél ö - 
SFX R ö õjééinek ö - 
SFX R ö õjééin ö - 
SFX R ö õjééiig ö - 
SFX R ö õjééihez ö - 
SFX R ö õjééig ö - 
SFX R ö õjééibõl ö - 
SFX R ö õjééiben ö - 
SFX R ö õjééibe ö - 
SFX R ö õjééi ö - 
SFX R ö õjééhez ö - 
SFX R ö õjéébõl ö - 
SFX R ö õjéében ö - 
SFX R ö õjéébe ö - 
SFX R ö õjéé ö - 
SFX R ö õjévé ö - 
SFX R ö õjével ö - 
SFX R ö õjétõl ö - 
SFX R ö õjét ö - 
SFX R ö õjérõl ö - 
SFX R ö õjére ö - 
SFX R ö õjénél ö - 
SFX R ö õjének ö - 
SFX R ö õjén ö - 
SFX R ö õjéig ö - 
SFX R ö õjéhez ö - 
SFX R ö õjébõl ö - 
SFX R ö õjében ö - 
SFX R ö õjébe ö - 
SFX R ö õjeként ö - 
SFX R ö õjekor ö - 
SFX R ö õje ö - 
SFX R e éjükül [^ae]e - 
SFX R e éjükön [^ae]e - 
SFX R e éjükéül [^ae]e - 
SFX R e éjükéért [^ae]e - 
SFX R e éjükévé [^ae]e - 
SFX R e éjükével [^ae]e - 
SFX R e éjükétõl [^ae]e - 
SFX R e éjükét [^ae]e - 
SFX R e éjükérõl [^ae]e - 
SFX R e éjükért [^ae]e - 
SFX R e éjükére [^ae]e - 
SFX R e éjükénél [^ae]e - 
SFX R e éjükének [^ae]e - 
SFX R e éjükén [^ae]e - 
SFX R e éjükéiül [^ae]e - 
SFX R e éjükéiért [^ae]e - 
SFX R e éjükéivé [^ae]e - 
SFX R e éjükéivel [^ae]e - 
SFX R e éjükéitõl [^ae]e - 
SFX R e éjükéit [^ae]e - 
SFX R e éjükéirõl [^ae]e - 
SFX R e éjükéire [^ae]e - 
SFX R e éjükéinél [^ae]e - 
SFX R e éjükéinek [^ae]e - 
SFX R e éjükéin [^ae]e - 
SFX R e éjükéiig [^ae]e - 
SFX R e éjükéihöz [^ae]e - 
SFX R e éjükéig [^ae]e - 
SFX R e éjükéibõl [^ae]e - 
SFX R e éjükéiben [^ae]e - 
SFX R e éjükéibe [^ae]e - 
SFX R e éjükéi [^ae]e - 
SFX R e éjükéhöz [^ae]e - 
SFX R e éjükébõl [^ae]e - 
SFX R e éjükében [^ae]e - 
SFX R e éjükébe [^ae]e - 
SFX R e éjüké [^ae]e - 
SFX R e éjüktõl [^ae]e - 
SFX R e éjükrõl [^ae]e - 
SFX R e éjükre [^ae]e - 
SFX R e éjüknél [^ae]e - 
SFX R e éjüknek [^ae]e - 
SFX R e éjükként [^ae]e - 
SFX R e éjükké [^ae]e - 
SFX R e éjükkor [^ae]e - 
SFX R e éjükkel [^ae]e - 
SFX R e éjükig [^ae]e - 
SFX R e éjükhöz [^ae]e - 
SFX R e éjüket [^ae]e - 
SFX R e éjükbõl [^ae]e - 
SFX R e éjükben [^ae]e - 
SFX R e éjükbe [^ae]e - 
SFX R e éjük [^ae]e - 
SFX R e éjéül [^ae]e - 
SFX R e éjééül [^ae]e - 
SFX R e éjééért [^ae]e - 
SFX R e éjéévé [^ae]e - 
SFX R e éjéével [^ae]e - 
SFX R e éjéétõl [^ae]e - 
SFX R e éjéét [^ae]e - 
SFX R e éjéérõl [^ae]e - 
SFX R e éjéért [^ae]e - 
SFX R e éjéére [^ae]e - 
SFX R e éjéénél [^ae]e - 
SFX R e éjéének [^ae]e - 
SFX R e éjéén [^ae]e - 
SFX R e éjééiül [^ae]e - 
SFX R e éjééiért [^ae]e - 
SFX R e éjééivé [^ae]e - 
SFX R e éjééivel [^ae]e - 
SFX R e éjééitõl [^ae]e - 
SFX R e éjééit [^ae]e - 
SFX R e éjééirõl [^ae]e - 
SFX R e éjééire [^ae]e - 
SFX R e éjééinél [^ae]e - 
SFX R e éjééinek [^ae]e - 
SFX R e éjééin [^ae]e - 
SFX R e éjééiig [^ae]e - 
SFX R e éjééihez [^ae]e - 
SFX R e éjééig [^ae]e - 
SFX R e éjééibõl [^ae]e - 
SFX R e éjééiben [^ae]e - 
SFX R e éjééibe [^ae]e - 
SFX R e éjééi [^ae]e - 
SFX R e éjééhez [^ae]e - 
SFX R e éjéébõl [^ae]e - 
SFX R e éjéében [^ae]e - 
SFX R e éjéébe [^ae]e - 
SFX R e éjéé [^ae]e - 
SFX R e éjévé [^ae]e - 
SFX R e éjével [^ae]e - 
SFX R e éjétõl [^ae]e - 
SFX R e éjét [^ae]e - 
SFX R e éjérõl [^ae]e - 
SFX R e éjére [^ae]e - 
SFX R e éjénél [^ae]e - 
SFX R e éjének [^ae]e - 
SFX R e éjén [^ae]e - 
SFX R e éjéig [^ae]e - 
SFX R e éjéhez [^ae]e - 
SFX R e éjébõl [^ae]e - 
SFX R e éjében [^ae]e - 
SFX R e éjébe [^ae]e - 
SFX R e éjeként [^ae]e - 
SFX R e éjekor [^ae]e - 
SFX R e éje [^ae]e - 
SFX R 0 jükül [áéiíóõuúüûy] - 
SFX R 0 jükül [ae]e - 
SFX R 0 jükül [^áeéóöõuúüû] - 
SFX R 0 jükön [áéiíóõuúüûy] - 
SFX R 0 jükön [ae]e - 
SFX R 0 jükön [^áeéóöõuúüû] - 
SFX R 0 jükéül [áéiíóõuúüûy] - 
SFX R 0 jükéül [ae]e - 
SFX R 0 jükéül [^áeéóöõuúüû] - 
SFX R 0 jükéért [áéiíóõuúüûy] - 
SFX R 0 jükéért [ae]e - 
SFX R 0 jükéért [^áeéóöõuúüû] - 
SFX R 0 jükévé [áéiíóõuúüûy] - 
SFX R 0 jükévé [ae]e - 
SFX R 0 jükévé [^áeéóöõuúüû] - 
SFX R 0 jükével [áéiíóõuúüûy] - 
SFX R 0 jükével [ae]e - 
SFX R 0 jükével [^áeéóöõuúüû] - 
SFX R 0 jükétõl [áéiíóõuúüûy] - 
SFX R 0 jükétõl [ae]e - 
SFX R 0 jükétõl [^áeéóöõuúüû] - 
SFX R 0 jükét [áéiíóõuúüûy] - 
SFX R 0 jükét [ae]e - 
SFX R 0 jükét [^áeéóöõuúüû] - 
SFX R 0 jükérõl [áéiíóõuúüûy] - 
SFX R 0 jükérõl [ae]e - 
SFX R 0 jükérõl [^áeéóöõuúüû] - 
SFX R 0 jükért [áéiíóõuúüûy] - 
SFX R 0 jükért [ae]e - 
SFX R 0 jükért [^áeéóöõuúüû] - 
SFX R 0 jükére [áéiíóõuúüûy] - 
SFX R 0 jükére [ae]e - 
SFX R 0 jükére [^áeéóöõuúüû] - 
SFX R 0 jükénél [áéiíóõuúüûy] - 
SFX R 0 jükénél [ae]e - 
SFX R 0 jükénél [^áeéóöõuúüû] - 
SFX R 0 jükének [áéiíóõuúüûy] - 
SFX R 0 jükének [ae]e - 
SFX R 0 jükének [^áeéóöõuúüû] - 
SFX R 0 jükén [áéiíóõuúüûy] - 
SFX R 0 jükén [ae]e - 
SFX R 0 jükén [^áeéóöõuúüû] - 
SFX R 0 jükéiül [áéiíóõuúüûy] - 
SFX R 0 jükéiül [ae]e - 
SFX R 0 jükéiül [^áeéóöõuúüû] - 
SFX R 0 jükéiért [áéiíóõuúüûy] - 
SFX R 0 jükéiért [ae]e - 
SFX R 0 jükéiért [^áeéóöõuúüû] - 
SFX R 0 jükéivé [áéiíóõuúüûy] - 
SFX R 0 jükéivé [ae]e - 
SFX R 0 jükéivé [^áeéóöõuúüû] - 
SFX R 0 jükéivel [áéiíóõuúüûy] - 
SFX R 0 jükéivel [ae]e - 
SFX R 0 jükéivel [^áeéóöõuúüû] - 
SFX R 0 jükéitõl [áéiíóõuúüûy] - 
SFX R 0 jükéitõl [ae]e - 
SFX R 0 jükéitõl [^áeéóöõuúüû] - 
SFX R 0 jükéit [áéiíóõuúüûy] - 
SFX R 0 jükéit [ae]e - 
SFX R 0 jükéit [^áeéóöõuúüû] - 
SFX R 0 jükéirõl [áéiíóõuúüûy] - 
SFX R 0 jükéirõl [ae]e - 
SFX R 0 jükéirõl [^áeéóöõuúüû] - 
SFX R 0 jükéire [áéiíóõuúüûy] - 
SFX R 0 jükéire [ae]e - 
SFX R 0 jükéire [^áeéóöõuúüû] - 
SFX R 0 jükéinél [áéiíóõuúüûy] - 
SFX R 0 jükéinél [ae]e - 
SFX R 0 jükéinél [^áeéóöõuúüû] - 
SFX R 0 jükéinek [áéiíóõuúüûy] - 
SFX R 0 jükéinek [ae]e - 
SFX R 0 jükéinek [^áeéóöõuúüû] - 
SFX R 0 jükéin [áéiíóõuúüûy] - 
SFX R 0 jükéin [ae]e - 
SFX R 0 jükéin [^áeéóöõuúüû] - 
SFX R 0 jükéiig [áéiíóõuúüûy] - 
SFX R 0 jükéiig [ae]e - 
SFX R 0 jükéiig [^áeéóöõuúüû] - 
SFX R 0 jükéihöz [áéiíóõuúüûy] - 
SFX R 0 jükéihöz [ae]e - 
SFX R 0 jükéihöz [^áeéóöõuúüû] - 
SFX R 0 jükéig [áéiíóõuúüûy] - 
SFX R 0 jükéig [ae]e - 
SFX R 0 jükéig [^áeéóöõuúüû] - 
SFX R 0 jükéibõl [áéiíóõuúüûy] - 
SFX R 0 jükéibõl [ae]e - 
SFX R 0 jükéibõl [^áeéóöõuúüû] - 
SFX R 0 jükéiben [áéiíóõuúüûy] - 
SFX R 0 jükéiben [ae]e - 
SFX R 0 jükéiben [^áeéóöõuúüû] - 
SFX R 0 jükéibe [áéiíóõuúüûy] - 
SFX R 0 jükéibe [ae]e - 
SFX R 0 jükéibe [^áeéóöõuúüû] - 
SFX R 0 jükéi [áéiíóõuúüûy] - 
SFX R 0 jükéi [ae]e - 
SFX R 0 jükéi [^áeéóöõuúüû] - 
SFX R 0 jükéhöz [áéiíóõuúüûy] - 
SFX R 0 jükéhöz [ae]e - 
SFX R 0 jükéhöz [^áeéóöõuúüû] - 
SFX R 0 jükébõl [áéiíóõuúüûy] - 
SFX R 0 jükébõl [ae]e - 
SFX R 0 jükébõl [^áeéóöõuúüû] - 
SFX R 0 jükében [áéiíóõuúüûy] - 
SFX R 0 jükében [ae]e - 
SFX R 0 jükében [^áeéóöõuúüû] - 
SFX R 0 jükébe [áéiíóõuúüûy] - 
SFX R 0 jükébe [ae]e - 
SFX R 0 jükébe [^áeéóöõuúüû] - 
SFX R 0 jüké [áéiíóõuúüûy] - 
SFX R 0 jüké [ae]e - 
SFX R 0 jüké [^áeéóöõuúüû] - 
SFX R 0 jüktõl [áéiíóõuúüûy] - 
SFX R 0 jüktõl [ae]e - 
SFX R 0 jüktõl [^áeéóöõuúüû] - 
SFX R 0 jükrõl [áéiíóõuúüûy] - 
SFX R 0 jükrõl [ae]e - 
SFX R 0 jükrõl [^áeéóöõuúüû] - 
SFX R 0 jükre [áéiíóõuúüûy] - 
SFX R 0 jükre [ae]e - 
SFX R 0 jükre [^áeéóöõuúüû] - 
SFX R 0 jüknél [áéiíóõuúüûy] - 
SFX R 0 jüknél [ae]e - 
SFX R 0 jüknél [^áeéóöõuúüû] - 
SFX R 0 jüknek [áéiíóõuúüûy] - 
SFX R 0 jüknek [ae]e - 
SFX R 0 jüknek [^áeéóöõuúüû] - 
SFX R 0 jükként [áéiíóõuúüûy] - 
SFX R 0 jükként [ae]e - 
SFX R 0 jükként [^áeéóöõuúüû] - 
SFX R 0 jükké [áéiíóõuúüûy] - 
SFX R 0 jükké [ae]e - 
SFX R 0 jükké [^áeéóöõuúüû] - 
SFX R 0 jükkor [áéiíóõuúüûy] - 
SFX R 0 jükkor [ae]e - 
SFX R 0 jükkor [^áeéóöõuúüû] - 
SFX R 0 jükkel [áéiíóõuúüûy] - 
SFX R 0 jükkel [ae]e - 
SFX R 0 jükkel [^áeéóöõuúüû] - 
SFX R 0 jükig [áéiíóõuúüûy] - 
SFX R 0 jükig [ae]e - 
SFX R 0 jükig [^áeéóöõuúüû] - 
SFX R 0 jükhöz [áéiíóõuúüûy] - 
SFX R 0 jükhöz [ae]e - 
SFX R 0 jükhöz [^áeéóöõuúüû] - 
SFX R 0 jüket [áéiíóõuúüûy] - 
SFX R 0 jüket [ae]e - 
SFX R 0 jüket [^áeéóöõuúüû] - 
SFX R 0 jükbõl [áéiíóõuúüûy] - 
SFX R 0 jükbõl [ae]e - 
SFX R 0 jükbõl [^áeéóöõuúüû] - 
SFX R 0 jükben [áéiíóõuúüûy] - 
SFX R 0 jükben [ae]e - 
SFX R 0 jükben [^áeéóöõuúüû] - 
SFX R 0 jükbe [áéiíóõuúüûy] - 
SFX R 0 jükbe [ae]e - 
SFX R 0 jükbe [^áeéóöõuúüû] - 
SFX R 0 jük [áéiíóõuúüûy] - 
SFX R 0 jük [ae]e - 
SFX R 0 jük [^áeéóöõuúüû] - 
SFX R 0 jük [^áeéóöõuúüû] - 
SFX R 0 jéül [áéiíóõuúüûy] - 
SFX R 0 jéül [ae]e - 
SFX R 0 jéül [^áeéóöõuúüû] - 
SFX R 0 jééül [áéiíóõuúüûy] - 
SFX R 0 jééül [ae]e - 
SFX R 0 jééül [^áeéóöõuúüû] - 
SFX R 0 jééért [áéiíóõuúüûy] - 
SFX R 0 jééért [ae]e - 
SFX R 0 jééért [^áeéóöõuúüû] - 
SFX R 0 jéévé [áéiíóõuúüûy] - 
SFX R 0 jéévé [ae]e - 
SFX R 0 jéévé [^áeéóöõuúüû] - 
SFX R 0 jéével [áéiíóõuúüûy] - 
SFX R 0 jéével [ae]e - 
SFX R 0 jéével [^áeéóöõuúüû] - 
SFX R 0 jéétõl [áéiíóõuúüûy] - 
SFX R 0 jéétõl [ae]e - 
SFX R 0 jéétõl [^áeéóöõuúüû] - 
SFX R 0 jéét [áéiíóõuúüûy] - 
SFX R 0 jéét [ae]e - 
SFX R 0 jéét [^áeéóöõuúüû] - 
SFX R 0 jéérõl [áéiíóõuúüûy] - 
SFX R 0 jéérõl [ae]e - 
SFX R 0 jéérõl [^áeéóöõuúüû] - 
SFX R 0 jéért [áéiíóõuúüûy] - 
SFX R 0 jéért [ae]e - 
SFX R 0 jéért [^áeéóöõuúüû] - 
SFX R 0 jéére [áéiíóõuúüûy] - 
SFX R 0 jéére [ae]e - 
SFX R 0 jéére [^áeéóöõuúüû] - 
SFX R 0 jéénél [áéiíóõuúüûy] - 
SFX R 0 jéénél [ae]e - 
SFX R 0 jéénél [^áeéóöõuúüû] - 
SFX R 0 jéének [áéiíóõuúüûy] - 
SFX R 0 jéének [ae]e - 
SFX R 0 jéének [^áeéóöõuúüû] - 
SFX R 0 jéén [áéiíóõuúüûy] - 
SFX R 0 jéén [ae]e - 
SFX R 0 jéén [^áeéóöõuúüû] - 
SFX R 0 jééiül [áéiíóõuúüûy] - 
SFX R 0 jééiül [ae]e - 
SFX R 0 jééiül [^áeéóöõuúüû] - 
SFX R 0 jééiért [áéiíóõuúüûy] - 
SFX R 0 jééiért [ae]e - 
SFX R 0 jééiért [^áeéóöõuúüû] - 
SFX R 0 jééivé [áéiíóõuúüûy] - 
SFX R 0 jééivé [ae]e - 
SFX R 0 jééivé [^áeéóöõuúüû] - 
SFX R 0 jééivel [áéiíóõuúüûy] - 
SFX R 0 jééivel [ae]e - 
SFX R 0 jééivel [^áeéóöõuúüû] - 
SFX R 0 jééitõl [áéiíóõuúüûy] - 
SFX R 0 jééitõl [ae]e - 
SFX R 0 jééitõl [^áeéóöõuúüû] - 
SFX R 0 jééit [áéiíóõuúüûy] - 
SFX R 0 jééit [ae]e - 
SFX R 0 jééit [^áeéóöõuúüû] - 
SFX R 0 jééirõl [áéiíóõuúüûy] - 
SFX R 0 jééirõl [ae]e - 
SFX R 0 jééirõl [^áeéóöõuúüû] - 
SFX R 0 jééire [áéiíóõuúüûy] - 
SFX R 0 jééire [ae]e - 
SFX R 0 jééire [^áeéóöõuúüû] - 
SFX R 0 jééinél [áéiíóõuúüûy] - 
SFX R 0 jééinél [ae]e - 
SFX R 0 jééinél [^áeéóöõuúüû] - 
SFX R 0 jééinek [áéiíóõuúüûy] - 
SFX R 0 jééinek [ae]e - 
SFX R 0 jééinek [^áeéóöõuúüû] - 
SFX R 0 jééin [áéiíóõuúüûy] - 
SFX R 0 jééin [ae]e - 
SFX R 0 jééin [^áeéóöõuúüû] - 
SFX R 0 jééiig [áéiíóõuúüûy] - 
SFX R 0 jééiig [ae]e - 
SFX R 0 jééiig [^áeéóöõuúüû] - 
SFX R 0 jééihez [áéiíóõuúüûy] - 
SFX R 0 jééihez [ae]e - 
SFX R 0 jééihez [^áeéóöõuúüû] - 
SFX R 0 jééig [áéiíóõuúüûy] - 
SFX R 0 jééig [ae]e - 
SFX R 0 jééig [^áeéóöõuúüû] - 
SFX R 0 jééibõl [áéiíóõuúüûy] - 
SFX R 0 jééibõl [ae]e - 
SFX R 0 jééibõl [^áeéóöõuúüû] - 
SFX R 0 jééiben [áéiíóõuúüûy] - 
SFX R 0 jééiben [ae]e - 
SFX R 0 jééiben [^áeéóöõuúüû] - 
SFX R 0 jééibe [áéiíóõuúüûy] - 
SFX R 0 jééibe [ae]e - 
SFX R 0 jééibe [^áeéóöõuúüû] - 
SFX R 0 jééi [áéiíóõuúüûy] - 
SFX R 0 jééi [ae]e - 
SFX R 0 jééi [^áeéóöõuúüû] - 
SFX R 0 jééhez [áéiíóõuúüûy] - 
SFX R 0 jééhez [ae]e - 
SFX R 0 jééhez [^áeéóöõuúüû] - 
SFX R 0 jéébõl [áéiíóõuúüûy] - 
SFX R 0 jéébõl [ae]e - 
SFX R 0 jéébõl [^áeéóöõuúüû] - 
SFX R 0 jéében [áéiíóõuúüûy] - 
SFX R 0 jéében [ae]e - 
SFX R 0 jéében [^áeéóöõuúüû] - 
SFX R 0 jéébe [áéiíóõuúüûy] - 
SFX R 0 jéébe [ae]e - 
SFX R 0 jéébe [^áeéóöõuúüû] - 
SFX R 0 jéé [áéiíóõuúüûy] - 
SFX R 0 jéé [ae]e - 
SFX R 0 jéé [^áeéóöõuúüû] - 
SFX R 0 jévé [áéiíóõuúüûy] - 
SFX R 0 jévé [ae]e - 
SFX R 0 jévé [^áeéóöõuúüû] - 
SFX R 0 jével [áéiíóõuúüûy] - 
SFX R 0 jével [ae]e - 
SFX R 0 jével [^áeéóöõuúüû] - 
SFX R 0 jétõl [áéiíóõuúüûy] - 
SFX R 0 jétõl [ae]e - 
SFX R 0 jétõl [^áeéóöõuúüû] - 
SFX R 0 jét [áéiíóõuúüûy] - 
SFX R 0 jét [ae]e - 
SFX R 0 jét [^áeéóöõuúüû] - 
SFX R 0 jérõl [áéiíóõuúüûy] - 
SFX R 0 jérõl [ae]e - 
SFX R 0 jérõl [^áeéóöõuúüû] - 
SFX R 0 jére [áéiíóõuúüûy] - 
SFX R 0 jére [ae]e - 
SFX R 0 jére [^áeéóöõuúüû] - 
SFX R 0 jénél [áéiíóõuúüûy] - 
SFX R 0 jénél [ae]e - 
SFX R 0 jénél [^áeéóöõuúüû] - 
SFX R 0 jének [áéiíóõuúüûy] - 
SFX R 0 jének [ae]e - 
SFX R 0 jének [^áeéóöõuúüû] - 
SFX R 0 jén [áéiíóõuúüûy] - 
SFX R 0 jén [ae]e - 
SFX R 0 jén [^áeéóöõuúüû] - 
SFX R 0 jéig [áéiíóõuúüûy] - 
SFX R 0 jéig [ae]e - 
SFX R 0 jéig [^áeéóöõuúüû] - 
SFX R 0 jéhez [áéiíóõuúüûy] - 
SFX R 0 jéhez [ae]e - 
SFX R 0 jéhez [^áeéóöõuúüû] - 
SFX R 0 jébõl [áéiíóõuúüûy] - 
SFX R 0 jébõl [ae]e - 
SFX R 0 jébõl [^áeéóöõuúüû] - 
SFX R 0 jében [áéiíóõuúüûy] - 
SFX R 0 jében [ae]e - 
SFX R 0 jében [^áeéóöõuúüû] - 
SFX R 0 jébe [áéiíóõuúüûy] - 
SFX R 0 jébe [ae]e - 
SFX R 0 jébe [^áeéóöõuúüû] - 
SFX R 0 jeként [áéiíóõuúüûy] - 
SFX R 0 jeként [ae]e - 
SFX R 0 jeként [^áeéóöõuúüû] - 
SFX R 0 jekor [áéiíóõuúüûy] - 
SFX R 0 jekor [ae]e - 
SFX R 0 jekor [^áeéóöõuúüû] - 
SFX R 0 jeiül [^áeéóöõuúüû] - 
SFX R 0 jeiéül [^áeéóöõuúüû] - 
SFX R 0 jeiéért [^áeéóöõuúüû] - 
SFX R 0 jeiévé [^áeéóöõuúüû] - 
SFX R 0 jeiével [^áeéóöõuúüû] - 
SFX R 0 jeiétõl [^áeéóöõuúüû] - 
SFX R 0 jeiét [^áeéóöõuúüû] - 
SFX R 0 jeiérõl [^áeéóöõuúüû] - 
SFX R 0 jeiért [^áeéóöõuúüû] - 
SFX R 0 jeiére [^áeéóöõuúüû] - 
SFX R 0 jeiénél [^áeéóöõuúüû] - 
SFX R 0 jeiének [^áeéóöõuúüû] - 
SFX R 0 jeién [^áeéóöõuúüû] - 
SFX R 0 jeiéiül [^áeéóöõuúüû] - 
SFX R 0 jeiéiért [^áeéóöõuúüû] - 
SFX R 0 jeiéivé [^áeéóöõuúüû] - 
SFX R 0 jeiéivel [^áeéóöõuúüû] - 
SFX R 0 jeiéitõl [^áeéóöõuúüû] - 
SFX R 0 jeiéit [^áeéóöõuúüû] - 
SFX R 0 jeiéirõl [^áeéóöõuúüû] - 
SFX R 0 jeiéire [^áeéóöõuúüû] - 
SFX R 0 jeiéinél [^áeéóöõuúüû] - 
SFX R 0 jeiéinek [^áeéóöõuúüû] - 
SFX R 0 jeiéin [^áeéóöõuúüû] - 
SFX R 0 jeiéiig [^áeéóöõuúüû] - 
SFX R 0 jeiéihez [^áeéóöõuúüû] - 
SFX R 0 jeiéig [^áeéóöõuúüû] - 
SFX R 0 jeiéibõl [^áeéóöõuúüû] - 
SFX R 0 jeiéiben [^áeéóöõuúüû] - 
SFX R 0 jeiéibe [^áeéóöõuúüû] - 
SFX R 0 jeiéi [^áeéóöõuúüû] - 
SFX R 0 jeiéhez [^áeéóöõuúüû] - 
SFX R 0 jeiébõl [^áeéóöõuúüû] - 
SFX R 0 jeiében [^áeéóöõuúüû] - 
SFX R 0 jeiébe [^áeéóöõuúüû] - 
SFX R 0 jeié [^áeéóöõuúüû] - 
SFX R 0 jeivé [^áeéóöõuúüû] - 
SFX R 0 jeivel [^áeéóöõuúüû] - 
SFX R 0 jeitõl [^áeéóöõuúüû] - 
SFX R 0 jeitekül [^áeéóöõuúüû] - 
SFX R 0 jeitekéül [^áeéóöõuúüû] - 
SFX R 0 jeitekéért [^áeéóöõuúüû] - 
SFX R 0 jeitekévé [^áeéóöõuúüû] - 
SFX R 0 jeitekével [^áeéóöõuúüû] - 
SFX R 0 jeitekétõl [^áeéóöõuúüû] - 
SFX R 0 jeitekét [^áeéóöõuúüû] - 
SFX R 0 jeitekérõl [^áeéóöõuúüû] - 
SFX R 0 jeitekért [^áeéóöõuúüû] - 
SFX R 0 jeitekére [^áeéóöõuúüû] - 
SFX R 0 jeitekénél [^áeéóöõuúüû] - 
SFX R 0 jeitekének [^áeéóöõuúüû] - 
SFX R 0 jeitekén [^áeéóöõuúüû] - 
SFX R 0 jeitekéiül [^áeéóöõuúüû] - 
SFX R 0 jeitekéiért [^áeéóöõuúüû] - 
SFX R 0 jeitekéivé [^áeéóöõuúüû] - 
SFX R 0 jeitekéivel [^áeéóöõuúüû] - 
SFX R 0 jeitekéitõl [^áeéóöõuúüû] - 
SFX R 0 jeitekéit [^áeéóöõuúüû] - 
SFX R 0 jeitekéirõl [^áeéóöõuúüû] - 
SFX R 0 jeitekéire [^áeéóöõuúüû] - 
SFX R 0 jeitekéinél [^áeéóöõuúüû] - 
SFX R 0 jeitekéinek [^áeéóöõuúüû] - 
SFX R 0 jeitekéin [^áeéóöõuúüû] - 
SFX R 0 jeitekéiig [^áeéóöõuúüû] - 
SFX R 0 jeitekéihez [^áeéóöõuúüû] - 
SFX R 0 jeitekéig [^áeéóöõuúüû] - 
SFX R 0 jeitekéibõl [^áeéóöõuúüû] - 
SFX R 0 jeitekéiben [^áeéóöõuúüû] - 
SFX R 0 jeitekéibe [^áeéóöõuúüû] - 
SFX R 0 jeitekéi [^áeéóöõuúüû] - 
SFX R 0 jeitekéhez [^áeéóöõuúüû] - 
SFX R 0 jeitekébõl [^áeéóöõuúüû] - 
SFX R 0 jeitekében [^áeéóöõuúüû] - 
SFX R 0 jeitekébe [^áeéóöõuúüû] - 
SFX R 0 jeiteké [^áeéóöõuúüû] - 
SFX R 0 jeitektõl [^áeéóöõuúüû] - 
SFX R 0 jeitekrõl [^áeéóöõuúüû] - 
SFX R 0 jeitekre [^áeéóöõuúüû] - 
SFX R 0 jeiteknél [^áeéóöõuúüû] - 
SFX R 0 jeiteknek [^áeéóöõuúüû] - 
SFX R 0 jeitekként [^áeéóöõuúüû] - 
SFX R 0 jeitekké [^áeéóöõuúüû] - 
SFX R 0 jeitekkor [^áeéóöõuúüû] - 
SFX R 0 jeitekkel [^áeéóöõuúüû] - 
SFX R 0 jeitekig [^áeéóöõuúüû] - 
SFX R 0 jeitekhez [^áeéóöõuúüû] - 
SFX R 0 jeiteket [^áeéóöõuúüû] - 
SFX R 0 jeiteken [^áeéóöõuúüû] - 
SFX R 0 jeitekbõl [^áeéóöõuúüû] - 
SFX R 0 jeitekben [^áeéóöõuúüû] - 
SFX R 0 jeitekbe [^áeéóöõuúüû] - 
SFX R 0 jeitek [^áeéóöõuúüû] - 
SFX R 0 jeit [^áeéóöõuúüû] - 
SFX R 0 jeirõl [^áeéóöõuúüû] - 
SFX R 0 jeire [^áeéóöõuúüû] - 
SFX R 0 jeinél [^áeéóöõuúüû] - 
SFX R 0 jeinkül [^áeéóöõuúüû] - 
SFX R 0 jeinkéül [^áeéóöõuúüû] - 
SFX R 0 jeinkéért [^áeéóöõuúüû] - 
SFX R 0 jeinkévé [^áeéóöõuúüû] - 
SFX R 0 jeinkével [^áeéóöõuúüû] - 
SFX R 0 jeinkétõl [^áeéóöõuúüû] - 
SFX R 0 jeinkét [^áeéóöõuúüû] - 
SFX R 0 jeinkérõl [^áeéóöõuúüû] - 
SFX R 0 jeinkért [^áeéóöõuúüû] - 
SFX R 0 jeinkére [^áeéóöõuúüû] - 
SFX R 0 jeinkénél [^áeéóöõuúüû] - 
SFX R 0 jeinkének [^áeéóöõuúüû] - 
SFX R 0 jeinkén [^áeéóöõuúüû] - 
SFX R 0 jeinkéiül [^áeéóöõuúüû] - 
SFX R 0 jeinkéiért [^áeéóöõuúüû] - 
SFX R 0 jeinkéivé [^áeéóöõuúüû] - 
SFX R 0 jeinkéivel [^áeéóöõuúüû] - 
SFX R 0 jeinkéitõl [^áeéóöõuúüû] - 
SFX R 0 jeinkéit [^áeéóöõuúüû] - 
SFX R 0 jeinkéirõl [^áeéóöõuúüû] - 
SFX R 0 jeinkéire [^áeéóöõuúüû] - 
SFX R 0 jeinkéinél [^áeéóöõuúüû] - 
SFX R 0 jeinkéinek [^áeéóöõuúüû] - 
SFX R 0 jeinkéin [^áeéóöõuúüû] - 
SFX R 0 jeinkéiig [^áeéóöõuúüû] - 
SFX R 0 jeinkéihez [^áeéóöõuúüû] - 
SFX R 0 jeinkéig [^áeéóöõuúüû] - 
SFX R 0 jeinkéibõl [^áeéóöõuúüû] - 
SFX R 0 jeinkéiben [^áeéóöõuúüû] - 
SFX R 0 jeinkéibe [^áeéóöõuúüû] - 
SFX R 0 jeinkéi [^áeéóöõuúüû] - 
SFX R 0 jeinkéhez [^áeéóöõuúüû] - 
SFX R 0 jeinkébõl [^áeéóöõuúüû] - 
SFX R 0 jeinkében [^áeéóöõuúüû] - 
SFX R 0 jeinkébe [^áeéóöõuúüû] - 
SFX R 0 jeinké [^áeéóöõuúüû] - 
SFX R 0 jeinktõl [^áeéóöõuúüû] - 
SFX R 0 jeinkrõl [^áeéóöõuúüû] - 
SFX R 0 jeinkre [^áeéóöõuúüû] - 
SFX R 0 jeinknél [^áeéóöõuúüû] - 
SFX R 0 jeinknek [^áeéóöõuúüû] - 
SFX R 0 jeinkként [^áeéóöõuúüû] - 
SFX R 0 jeinkké [^áeéóöõuúüû] - 
SFX R 0 jeinkkor [^áeéóöõuúüû] - 
SFX R 0 jeinkkel [^áeéóöõuúüû] - 
SFX R 0 jeinkig [^áeéóöõuúüû] - 
SFX R 0 jeinkhez [^áeéóöõuúüû] - 
SFX R 0 jeinket [^áeéóöõuúüû] - 
SFX R 0 jeinken [^áeéóöõuúüû] - 
SFX R 0 jeinkbõl [^áeéóöõuúüû] - 
SFX R 0 jeinkben [^áeéóöõuúüû] - 
SFX R 0 jeinkbe [^áeéóöõuúüû] - 
SFX R 0 jeink [^áeéóöõuúüû] - 
SFX R 0 jeinek [^áeéóöõuúüû] - 
SFX R 0 jein [^áeéóöõuúüû] - 
SFX R 0 jeimül [^áeéóöõuúüû] - 
SFX R 0 jeiméül [^áeéóöõuúüû] - 
SFX R 0 jeiméért [^áeéóöõuúüû] - 
SFX R 0 jeimévé [^áeéóöõuúüû] - 
SFX R 0 jeimével [^áeéóöõuúüû] - 
SFX R 0 jeimétõl [^áeéóöõuúüû] - 
SFX R 0 jeimét [^áeéóöõuúüû] - 
SFX R 0 jeimérõl [^áeéóöõuúüû] - 
SFX R 0 jeimért [^áeéóöõuúüû] - 
SFX R 0 jeimére [^áeéóöõuúüû] - 
SFX R 0 jeiménél [^áeéóöõuúüû] - 
SFX R 0 jeimének [^áeéóöõuúüû] - 
SFX R 0 jeimén [^áeéóöõuúüû] - 
SFX R 0 jeiméiül [^áeéóöõuúüû] - 
SFX R 0 jeiméiért [^áeéóöõuúüû] - 
SFX R 0 jeiméivé [^áeéóöõuúüû] - 
SFX R 0 jeiméivel [^áeéóöõuúüû] - 
SFX R 0 jeiméitõl [^áeéóöõuúüû] - 
SFX R 0 jeiméit [^áeéóöõuúüû] - 
SFX R 0 jeiméirõl [^áeéóöõuúüû] - 
SFX R 0 jeiméire [^áeéóöõuúüû] - 
SFX R 0 jeiméinél [^áeéóöõuúüû] - 
SFX R 0 jeiméinek [^áeéóöõuúüû] - 
SFX R 0 jeiméin [^áeéóöõuúüû] - 
SFX R 0 jeiméiig [^áeéóöõuúüû] - 
SFX R 0 jeiméihez [^áeéóöõuúüû] - 
SFX R 0 jeiméig [^áeéóöõuúüû] - 
SFX R 0 jeiméibõl [^áeéóöõuúüû] - 
SFX R 0 jeiméiben [^áeéóöõuúüû] - 
SFX R 0 jeiméibe [^áeéóöõuúüû] - 
SFX R 0 jeiméi [^áeéóöõuúüû] - 
SFX R 0 jeiméhez [^áeéóöõuúüû] - 
SFX R 0 jeimébõl [^áeéóöõuúüû] - 
SFX R 0 jeimében [^áeéóöõuúüû] - 
SFX R 0 jeimébe [^áeéóöõuúüû] - 
SFX R 0 jeimé [^áeéóöõuúüû] - 
SFX R 0 jeimtõl [^áeéóöõuúüû] - 
SFX R 0 jeimrõl [^áeéóöõuúüû] - 
SFX R 0 jeimre [^áeéóöõuúüû] - 
SFX R 0 jeimnél [^áeéóöõuúüû] - 
SFX R 0 jeimnek [^áeéóöõuúüû] - 
SFX R 0 jeimmé [^áeéóöõuúüû] - 
SFX R 0 jeimmel [^áeéóöõuúüû] - 
SFX R 0 jeimként [^áeéóöõuúüû] - 
SFX R 0 jeimkor [^áeéóöõuúüû] - 
SFX R 0 jeimig [^áeéóöõuúüû] - 
SFX R 0 jeimhez [^áeéóöõuúüû] - 
SFX R 0 jeimet [^áeéóöõuúüû] - 
SFX R 0 jeimen [^áeéóöõuúüû] - 
SFX R 0 jeimbõl [^áeéóöõuúüû] - 
SFX R 0 jeimben [^áeéóöõuúüû] - 
SFX R 0 jeimbe [^áeéóöõuúüû] - 
SFX R 0 jeim [^áeéóöõuúüû] - 
SFX R 0 jeikül [^áeéóöõuúüû] - 
SFX R 0 jeikéül [^áeéóöõuúüû] - 
SFX R 0 jeikéért [^áeéóöõuúüû] - 
SFX R 0 jeikévé [^áeéóöõuúüû] - 
SFX R 0 jeikével [^áeéóöõuúüû] - 
SFX R 0 jeikétõl [^áeéóöõuúüû] - 
SFX R 0 jeikét [^áeéóöõuúüû] - 
SFX R 0 jeikérõl [^áeéóöõuúüû] - 
SFX R 0 jeikért [^áeéóöõuúüû] - 
SFX R 0 jeikére [^áeéóöõuúüû] - 
SFX R 0 jeikénél [^áeéóöõuúüû] - 
SFX R 0 jeiként [^áeéóöõuúüû] - 
SFX R 0 jeikének [^áeéóöõuúüû] - 
SFX R 0 jeikén [^áeéóöõuúüû] - 
SFX R 0 jeikéiül [^áeéóöõuúüû] - 
SFX R 0 jeikéiért [^áeéóöõuúüû] - 
SFX R 0 jeikéivé [^áeéóöõuúüû] - 
SFX R 0 jeikéivel [^áeéóöõuúüû] - 
SFX R 0 jeikéitõl [^áeéóöõuúüû] - 
SFX R 0 jeikéit [^áeéóöõuúüû] - 
SFX R 0 jeikéirõl [^áeéóöõuúüû] - 
SFX R 0 jeikéire [^áeéóöõuúüû] - 
SFX R 0 jeikéinél [^áeéóöõuúüû] - 
SFX R 0 jeikéinek [^áeéóöõuúüû] - 
SFX R 0 jeikéin [^áeéóöõuúüû] - 
SFX R 0 jeikéiig [^áeéóöõuúüû] - 
SFX R 0 jeikéihez [^áeéóöõuúüû] - 
SFX R 0 jeikéig [^áeéóöõuúüû] - 
SFX R 0 jeikéibõl [^áeéóöõuúüû] - 
SFX R 0 jeikéiben [^áeéóöõuúüû] - 
SFX R 0 jeikéibe [^áeéóöõuúüû] - 
SFX R 0 jeikéi [^áeéóöõuúüû] - 
SFX R 0 jeikéhez [^áeéóöõuúüû] - 
SFX R 0 jeikébõl [^áeéóöõuúüû] - 
SFX R 0 jeikében [^áeéóöõuúüû] - 
SFX R 0 jeikébe [^áeéóöõuúüû] - 
SFX R 0 jeiké [^áeéóöõuúüû] - 
SFX R 0 jeiktõl [^áeéóöõuúüû] - 
SFX R 0 jeikrõl [^áeéóöõuúüû] - 
SFX R 0 jeikre [^áeéóöõuúüû] - 
SFX R 0 jeikor [^áeéóöõuúüû] - 
SFX R 0 jeiknél [^áeéóöõuúüû] - 
SFX R 0 jeiknek [^áeéóöõuúüû] - 
SFX R 0 jeikként [^áeéóöõuúüû] - 
SFX R 0 jeikké [^áeéóöõuúüû] - 
SFX R 0 jeikkor [^áeéóöõuúüû] - 
SFX R 0 jeikkel [^áeéóöõuúüû] - 
SFX R 0 jeikig [^áeéóöõuúüû] - 
SFX R 0 jeikhez [^áeéóöõuúüû] - 
SFX R 0 jeiket [^áeéóöõuúüû] - 
SFX R 0 jeiken [^áeéóöõuúüû] - 
SFX R 0 jeikbõl [^áeéóöõuúüû] - 
SFX R 0 jeikben [^áeéóöõuúüû] - 
SFX R 0 jeikbe [^áeéóöõuúüû] - 
SFX R 0 jeik [^áeéóöõuúüû] - 
SFX R 0 jeiig [^áeéóöõuúüû] - 
SFX R 0 jeihez [^áeéóöõuúüû] - 
SFX R 0 jeidül [^áeéóöõuúüû] - 
SFX R 0 jeidéül [^áeéóöõuúüû] - 
SFX R 0 jeidéért [^áeéóöõuúüû] - 
SFX R 0 jeidévé [^áeéóöõuúüû] - 
SFX R 0 jeidével [^áeéóöõuúüû] - 
SFX R 0 jeidétõl [^áeéóöõuúüû] - 
SFX R 0 jeidét [^áeéóöõuúüû] - 
SFX R 0 jeidérõl [^áeéóöõuúüû] - 
SFX R 0 jeidért [^áeéóöõuúüû] - 
SFX R 0 jeidére [^áeéóöõuúüû] - 
SFX R 0 jeidénél [^áeéóöõuúüû] - 
SFX R 0 jeidének [^áeéóöõuúüû] - 
SFX R 0 jeidén [^áeéóöõuúüû] - 
SFX R 0 jeidéiül [^áeéóöõuúüû] - 
SFX R 0 jeidéiért [^áeéóöõuúüû] - 
SFX R 0 jeidéivé [^áeéóöõuúüû] - 
SFX R 0 jeidéivel [^áeéóöõuúüû] - 
SFX R 0 jeidéitõl [^áeéóöõuúüû] - 
SFX R 0 jeidéit [^áeéóöõuúüû] - 
SFX R 0 jeidéirõl [^áeéóöõuúüû] - 
SFX R 0 jeidéire [^áeéóöõuúüû] - 
SFX R 0 jeidéinél [^áeéóöõuúüû] - 
SFX R 0 jeidéinek [^áeéóöõuúüû] - 
SFX R 0 jeidéin [^áeéóöõuúüû] - 
SFX R 0 jeidéiig [^áeéóöõuúüû] - 
SFX R 0 jeidéihez [^áeéóöõuúüû] - 
SFX R 0 jeidéig [^áeéóöõuúüû] - 
SFX R 0 jeidéibõl [^áeéóöõuúüû] - 
SFX R 0 jeidéiben [^áeéóöõuúüû] - 
SFX R 0 jeidéibe [^áeéóöõuúüû] - 
SFX R 0 jeidéi [^áeéóöõuúüû] - 
SFX R 0 jeidéhez [^áeéóöõuúüû] - 
SFX R 0 jeidébõl [^áeéóöõuúüû] - 
SFX R 0 jeidében [^áeéóöõuúüû] - 
SFX R 0 jeidébe [^áeéóöõuúüû] - 
SFX R 0 jeidé [^áeéóöõuúüû] - 
SFX R 0 jeidtõl [^áeéóöõuúüû] - 
SFX R 0 jeidrõl [^áeéóöõuúüû] - 
SFX R 0 jeidre [^áeéóöõuúüû] - 
SFX R 0 jeidnél [^áeéóöõuúüû] - 
SFX R 0 jeidnek [^áeéóöõuúüû] - 
SFX R 0 jeidként [^áeéóöõuúüû] - 
SFX R 0 jeidkor [^áeéóöõuúüû] - 
SFX R 0 jeidig [^áeéóöõuúüû] - 
SFX R 0 jeidhez [^áeéóöõuúüû] - 
SFX R 0 jeidet [^áeéóöõuúüû] - 
SFX R 0 jeiden [^áeéóöõuúüû] - 
SFX R 0 jeiddé [^áeéóöõuúüû] - 
SFX R 0 jeiddel [^áeéóöõuúüû] - 
SFX R 0 jeidbõl [^áeéóöõuúüû] - 
SFX R 0 jeidben [^áeéóöõuúüû] - 
SFX R 0 jeidbe [^áeéóöõuúüû] - 
SFX R 0 jeid [^áeéóöõuúüû] - 
SFX R 0 jeibõl [^áeéóöõuúüû] - 
SFX R 0 jeiben [^áeéóöõuúüû] - 
SFX R 0 jeibe [^áeéóöõuúüû] - 
SFX R 0 jei [^áeéóöõuúüû] - 
SFX R 0 je [áéiíóõuúüûy] - 
SFX R 0 je [ae]e - 
SFX R 0 je [^áeéóöõuúüû] - 
SFX Q Y 849
SFX Q o ójáéért [^o]o - 
SFX Q o ójáévá [^o]o - 
SFX Q o ójáéval [^o]o - 
SFX Q o ójáéul [^o]o - 
SFX Q o ójáétól [^o]o - 
SFX Q o ójáét [^o]o - 
SFX Q o ójáéról [^o]o - 
SFX Q o ójáért [^o]o - 
SFX Q o ójáéra [^o]o - 
SFX Q o ójáénál [^o]o - 
SFX Q o ójáénak [^o]o - 
SFX Q o ójáén [^o]o - 
SFX Q o ójáéiért [^o]o - 
SFX Q o ójáéivá [^o]o - 
SFX Q o ójáéival [^o]o - 
SFX Q o ójáéiul [^o]o - 
SFX Q o ójáéitól [^o]o - 
SFX Q o ójáéit [^o]o - 
SFX Q o ójáéiról [^o]o - 
SFX Q o ójáéira [^o]o - 
SFX Q o ójáéinál [^o]o - 
SFX Q o ójáéinak [^o]o - 
SFX Q o ójáéin [^o]o - 
SFX Q o ójáéiig [^o]o - 
SFX Q o ójáéihoz [^o]o - 
SFX Q o ójáéig [^o]o - 
SFX Q o ójáéiból [^o]o - 
SFX Q o ójáéiban [^o]o - 
SFX Q o ójáéiba [^o]o - 
SFX Q o ójáéi [^o]o - 
SFX Q o ójáéhoz [^o]o - 
SFX Q o ójáéból [^o]o - 
SFX Q o ójáéban [^o]o - 
SFX Q o ójáéba [^o]o - 
SFX Q o ójáé [^o]o - 
SFX Q o ójává [^o]o - 
SFX Q o ójával [^o]o - 
SFX Q o ójául [^o]o - 
SFX Q o ójától [^o]o - 
SFX Q o óját [^o]o - 
SFX Q o ójáról [^o]o - 
SFX Q o ójára [^o]o - 
SFX Q o ójánál [^o]o - 
SFX Q o ójának [^o]o - 
SFX Q o óján [^o]o - 
SFX Q o ójáig [^o]o - 
SFX Q o ójához [^o]o - 
SFX Q o ójából [^o]o - 
SFX Q o ójában [^o]o - 
SFX Q o ójába [^o]o - 
SFX Q o ójukéért [^o]o - 
SFX Q o ójukévá [^o]o - 
SFX Q o ójukéval [^o]o - 
SFX Q o ójukéul [^o]o - 
SFX Q o ójukétól [^o]o - 
SFX Q o ójukét [^o]o - 
SFX Q o ójukéról [^o]o - 
SFX Q o ójukért [^o]o - 
SFX Q o ójukéra [^o]o - 
SFX Q o ójukénál [^o]o - 
SFX Q o ójukénak [^o]o - 
SFX Q o ójukén [^o]o - 
SFX Q o ójukéiért [^o]o - 
SFX Q o ójukéivá [^o]o - 
SFX Q o ójukéival [^o]o - 
SFX Q o ójukéiul [^o]o - 
SFX Q o ójukéitól [^o]o - 
SFX Q o ójukéit [^o]o - 
SFX Q o ójukéiról [^o]o - 
SFX Q o ójukéira [^o]o - 
SFX Q o ójukéinál [^o]o - 
SFX Q o ójukéinak [^o]o - 
SFX Q o ójukéin [^o]o - 
SFX Q o ójukéiig [^o]o - 
SFX Q o ójukéihoz [^o]o - 
SFX Q o ójukéig [^o]o - 
SFX Q o ójukéiból [^o]o - 
SFX Q o ójukéiban [^o]o - 
SFX Q o ójukéiba [^o]o - 
SFX Q o ójukéi [^o]o - 
SFX Q o ójukéhoz [^o]o - 
SFX Q o ójukéból [^o]o - 
SFX Q o ójukéban [^o]o - 
SFX Q o ójukéba [^o]o - 
SFX Q o ójuké [^o]o - 
SFX Q o ójukul [^o]o - 
SFX Q o ójuktól [^o]o - 
SFX Q o ójukról [^o]o - 
SFX Q o ójukra [^o]o - 
SFX Q o ójukon [^o]o - 
SFX Q o ójuknál [^o]o - 
SFX Q o ójuknak [^o]o - 
SFX Q o ójukként [^o]o - 
SFX Q o ójukká [^o]o - 
SFX Q o ójukkor [^o]o - 
SFX Q o ójukkal [^o]o - 
SFX Q o ójukig [^o]o - 
SFX Q o ójukhoz [^o]o - 
SFX Q o ójukból [^o]o - 
SFX Q o ójukban [^o]o - 
SFX Q o ójukba [^o]o - 
SFX Q o ójukat [^o]o - 
SFX Q o ójuk [^o]o - 
SFX Q o ójaként [^o]o - 
SFX Q o ójakor [^o]o - 
SFX Q o ója [^o]o - 
SFX Q a ájáéért a - 
SFX Q a ájáévá a - 
SFX Q a ájáéval a - 
SFX Q a ájáéul a - 
SFX Q a ájáétól a - 
SFX Q a ájáét a - 
SFX Q a ájáéról a - 
SFX Q a ájáért a - 
SFX Q a ájáéra a - 
SFX Q a ájáénál a - 
SFX Q a ájáénak a - 
SFX Q a ájáén a - 
SFX Q a ájáéiért a - 
SFX Q a ájáéivá a - 
SFX Q a ájáéival a - 
SFX Q a ájáéiul a - 
SFX Q a ájáéitól a - 
SFX Q a ájáéit a - 
SFX Q a ájáéiról a - 
SFX Q a ájáéira a - 
SFX Q a ájáéinál a - 
SFX Q a ájáéinak a - 
SFX Q a ájáéin a - 
SFX Q a ájáéiig a - 
SFX Q a ájáéihoz a - 
SFX Q a ájáéig a - 
SFX Q a ájáéiból a - 
SFX Q a ájáéiban a - 
SFX Q a ájáéiba a - 
SFX Q a ájáéi a - 
SFX Q a ájáéhoz a - 
SFX Q a ájáéból a - 
SFX Q a ájáéban a - 
SFX Q a ájáéba a - 
SFX Q a ájáé a - 
SFX Q a ájává a - 
SFX Q a ájával a - 
SFX Q a ájául a - 
SFX Q a ájától a - 
SFX Q a áját a - 
SFX Q a ájáról a - 
SFX Q a ájára a - 
SFX Q a ájánál a - 
SFX Q a ájának a - 
SFX Q a áján a - 
SFX Q a ájáig a - 
SFX Q a ájához a - 
SFX Q a ájából a - 
SFX Q a ájában a - 
SFX Q a ájába a - 
SFX Q a ájukéért a - 
SFX Q a ájukévá a - 
SFX Q a ájukéval a - 
SFX Q a ájukéul a - 
SFX Q a ájukétól a - 
SFX Q a ájukét a - 
SFX Q a ájukéról a - 
SFX Q a ájukért a - 
SFX Q a ájukéra a - 
SFX Q a ájukénál a - 
SFX Q a ájukénak a - 
SFX Q a ájukén a - 
SFX Q a ájukéiért a - 
SFX Q a ájukéivá a - 
SFX Q a ájukéival a - 
SFX Q a ájukéiul a - 
SFX Q a ájukéitól a - 
SFX Q a ájukéit a - 
SFX Q a ájukéiról a - 
SFX Q a ájukéira a - 
SFX Q a ájukéinál a - 
SFX Q a ájukéinak a - 
SFX Q a ájukéin a - 
SFX Q a ájukéiig a - 
SFX Q a ájukéihoz a - 
SFX Q a ájukéig a - 
SFX Q a ájukéiból a - 
SFX Q a ájukéiban a - 
SFX Q a ájukéiba a - 
SFX Q a ájukéi a - 
SFX Q a ájukéhoz a - 
SFX Q a ájukéból a - 
SFX Q a ájukéban a - 
SFX Q a ájukéba a - 
SFX Q a ájuké a - 
SFX Q a ájukul a - 
SFX Q a ájuktól a - 
SFX Q a ájukról a - 
SFX Q a ájukra a - 
SFX Q a ájukon a - 
SFX Q a ájuknál a - 
SFX Q a ájuknak a - 
SFX Q a ájukként a - 
SFX Q a ájukká a - 
SFX Q a ájukkor a - 
SFX Q a ájukkal a - 
SFX Q a ájukig a - 
SFX Q a ájukhoz a - 
SFX Q a ájukból a - 
SFX Q a ájukban a - 
SFX Q a ájukba a - 
SFX Q a ájukat a - 
SFX Q a ájuk a - 
SFX Q a ájaként a - 
SFX Q a ájakor a - 
SFX Q a ája a - 
SFX Q 0 jáéért oo - 
SFX Q 0 jáéért [áéióõuúüûy] - 
SFX Q 0 jáéért [^aáéóõuúüû] - 
SFX Q 0 jáévá oo - 
SFX Q 0 jáévá [áéióõuúüûy] - 
SFX Q 0 jáévá [^aáéóõuúüû] - 
SFX Q 0 jáéval oo - 
SFX Q 0 jáéval [áéióõuúüûy] - 
SFX Q 0 jáéval [^aáéóõuúüû] - 
SFX Q 0 jáéul oo - 
SFX Q 0 jáéul [áéióõuúüûy] - 
SFX Q 0 jáéul [^aáéóõuúüû] - 
SFX Q 0 jáétól oo - 
SFX Q 0 jáétól [áéióõuúüûy] - 
SFX Q 0 jáétól [^aáéóõuúüû] - 
SFX Q 0 jáét oo - 
SFX Q 0 jáét [áéióõuúüûy] - 
SFX Q 0 jáét [^aáéóõuúüû] - 
SFX Q 0 jáéról oo - 
SFX Q 0 jáéról [áéióõuúüûy] - 
SFX Q 0 jáéról [^aáéóõuúüû] - 
SFX Q 0 jáért oo - 
SFX Q 0 jáért [áéióõuúüûy] - 
SFX Q 0 jáért [^aáéóõuúüû] - 
SFX Q 0 jáéra oo - 
SFX Q 0 jáéra [áéióõuúüûy] - 
SFX Q 0 jáéra [^aáéóõuúüû] - 
SFX Q 0 jáénál oo - 
SFX Q 0 jáénál [áéióõuúüûy] - 
SFX Q 0 jáénál [^aáéóõuúüû] - 
SFX Q 0 jáénak oo - 
SFX Q 0 jáénak [áéióõuúüûy] - 
SFX Q 0 jáénak [^aáéóõuúüû] - 
SFX Q 0 jáén oo - 
SFX Q 0 jáén [áéióõuúüûy] - 
SFX Q 0 jáén [^aáéóõuúüû] - 
SFX Q 0 jáéiért oo - 
SFX Q 0 jáéiért [áéióõuúüûy] - 
SFX Q 0 jáéiért [^aáéóõuúüû] - 
SFX Q 0 jáéivá oo - 
SFX Q 0 jáéivá [áéióõuúüûy] - 
SFX Q 0 jáéivá [^aáéóõuúüû] - 
SFX Q 0 jáéival oo - 
SFX Q 0 jáéival [áéióõuúüûy] - 
SFX Q 0 jáéival [^aáéóõuúüû] - 
SFX Q 0 jáéiul oo - 
SFX Q 0 jáéiul [áéióõuúüûy] - 
SFX Q 0 jáéiul [^aáéóõuúüû] - 
SFX Q 0 jáéitól oo - 
SFX Q 0 jáéitól [áéióõuúüûy] - 
SFX Q 0 jáéitól [^aáéóõuúüû] - 
SFX Q 0 jáéit oo - 
SFX Q 0 jáéit [áéióõuúüûy] - 
SFX Q 0 jáéit [^aáéóõuúüû] - 
SFX Q 0 jáéiról oo - 
SFX Q 0 jáéiról [áéióõuúüûy] - 
SFX Q 0 jáéiról [^aáéóõuúüû] - 
SFX Q 0 jáéira oo - 
SFX Q 0 jáéira [áéióõuúüûy] - 
SFX Q 0 jáéira [^aáéóõuúüû] - 
SFX Q 0 jáéinál oo - 
SFX Q 0 jáéinál [áéióõuúüûy] - 
SFX Q 0 jáéinál [^aáéóõuúüû] - 
SFX Q 0 jáéinak oo - 
SFX Q 0 jáéinak [áéióõuúüûy] - 
SFX Q 0 jáéinak [^aáéóõuúüû] - 
SFX Q 0 jáéin oo - 
SFX Q 0 jáéin [áéióõuúüûy] - 
SFX Q 0 jáéin [^aáéóõuúüû] - 
SFX Q 0 jáéiig oo - 
SFX Q 0 jáéiig [áéióõuúüûy] - 
SFX Q 0 jáéiig [^aáéóõuúüû] - 
SFX Q 0 jáéihoz oo - 
SFX Q 0 jáéihoz [áéióõuúüûy] - 
SFX Q 0 jáéihoz [^aáéóõuúüû] - 
SFX Q 0 jáéig oo - 
SFX Q 0 jáéig [áéióõuúüûy] - 
SFX Q 0 jáéig [^aáéóõuúüû] - 
SFX Q 0 jáéiból oo - 
SFX Q 0 jáéiból [áéióõuúüûy] - 
SFX Q 0 jáéiból [^aáéóõuúüû] - 
SFX Q 0 jáéiban oo - 
SFX Q 0 jáéiban [áéióõuúüûy] - 
SFX Q 0 jáéiban [^aáéóõuúüû] - 
SFX Q 0 jáéiba oo - 
SFX Q 0 jáéiba [áéióõuúüûy] - 
SFX Q 0 jáéiba [^aáéóõuúüû] - 
SFX Q 0 jáéi oo - 
SFX Q 0 jáéi [áéióõuúüûy] - 
SFX Q 0 jáéi [^aáéóõuúüû] - 
SFX Q 0 jáéhoz oo - 
SFX Q 0 jáéhoz [áéióõuúüûy] - 
SFX Q 0 jáéhoz [^aáéóõuúüû] - 
SFX Q 0 jáéból oo - 
SFX Q 0 jáéból [áéióõuúüûy] - 
SFX Q 0 jáéból [^aáéóõuúüû] - 
SFX Q 0 jáéban oo - 
SFX Q 0 jáéban [áéióõuúüûy] - 
SFX Q 0 jáéban [^aáéóõuúüû] - 
SFX Q 0 jáéba oo - 
SFX Q 0 jáéba [áéióõuúüûy] - 
SFX Q 0 jáéba [^aáéóõuúüû] - 
SFX Q 0 jáé oo - 
SFX Q 0 jáé [áéióõuúüûy] - 
SFX Q 0 jáé [^aáéóõuúüû] - 
SFX Q 0 jává oo - 
SFX Q 0 jává [áéióõuúüûy] - 
SFX Q 0 jává [^aáéóõuúüû] - 
SFX Q 0 jával oo - 
SFX Q 0 jával [áéióõuúüûy] - 
SFX Q 0 jával [^aáéóõuúüû] - 
SFX Q 0 jául oo - 
SFX Q 0 jául [áéióõuúüûy] - 
SFX Q 0 jául [^aáéóõuúüû] - 
SFX Q 0 jától oo - 
SFX Q 0 jától [áéióõuúüûy] - 
SFX Q 0 jától [^aáéóõuúüû] - 
SFX Q 0 ját oo - 
SFX Q 0 ját [áéióõuúüûy] - 
SFX Q 0 ját [^aáéóõuúüû] - 
SFX Q 0 járól oo - 
SFX Q 0 járól [áéióõuúüûy] - 
SFX Q 0 járól [^aáéóõuúüû] - 
SFX Q 0 jára oo - 
SFX Q 0 jára [áéióõuúüûy] - 
SFX Q 0 jára [^aáéóõuúüû] - 
SFX Q 0 jánál oo - 
SFX Q 0 jánál [áéióõuúüûy] - 
SFX Q 0 jánál [^aáéóõuúüû] - 
SFX Q 0 jának oo - 
SFX Q 0 jának [áéióõuúüûy] - 
SFX Q 0 jának [^aáéóõuúüû] - 
SFX Q 0 ján oo - 
SFX Q 0 ján [áéióõuúüûy] - 
SFX Q 0 ján [^aáéóõuúüû] - 
SFX Q 0 jáig oo - 
SFX Q 0 jáig [áéióõuúüûy] - 
SFX Q 0 jáig [^aáéóõuúüû] - 
SFX Q 0 jához oo - 
SFX Q 0 jához [áéióõuúüûy] - 
SFX Q 0 jához [^aáéóõuúüû] - 
SFX Q 0 jából oo - 
SFX Q 0 jából [áéióõuúüûy] - 
SFX Q 0 jából [^aáéóõuúüû] - 
SFX Q 0 jában oo - 
SFX Q 0 jában [áéióõuúüûy] - 
SFX Q 0 jában [^aáéóõuúüû] - 
SFX Q 0 jába oo - 
SFX Q 0 jába [áéióõuúüûy] - 
SFX Q 0 jába [^aáéóõuúüû] - 
SFX Q 0 jukéért oo - 
SFX Q 0 jukéért [áéióõuúüûy] - 
SFX Q 0 jukéért [^aáéóõuúüû] - 
SFX Q 0 jukévá oo - 
SFX Q 0 jukévá [áéióõuúüûy] - 
SFX Q 0 jukévá [^aáéóõuúüû] - 
SFX Q 0 jukéval oo - 
SFX Q 0 jukéval [áéióõuúüûy] - 
SFX Q 0 jukéval [^aáéóõuúüû] - 
SFX Q 0 jukéul oo - 
SFX Q 0 jukéul [áéióõuúüûy] - 
SFX Q 0 jukéul [^aáéóõuúüû] - 
SFX Q 0 jukétól oo - 
SFX Q 0 jukétól [áéióõuúüûy] - 
SFX Q 0 jukétól [^aáéóõuúüû] - 
SFX Q 0 jukét oo - 
SFX Q 0 jukét [áéióõuúüûy] - 
SFX Q 0 jukét [^aáéóõuúüû] - 
SFX Q 0 jukéról oo - 
SFX Q 0 jukéról [áéióõuúüûy] - 
SFX Q 0 jukéról [^aáéóõuúüû] - 
SFX Q 0 jukért oo - 
SFX Q 0 jukért [áéióõuúüûy] - 
SFX Q 0 jukért [^aáéóõuúüû] - 
SFX Q 0 jukéra oo - 
SFX Q 0 jukéra [áéióõuúüûy] - 
SFX Q 0 jukéra [^aáéóõuúüû] - 
SFX Q 0 jukénál oo - 
SFX Q 0 jukénál [áéióõuúüûy] - 
SFX Q 0 jukénál [^aáéóõuúüû] - 
SFX Q 0 jukénak oo - 
SFX Q 0 jukénak [áéióõuúüûy] - 
SFX Q 0 jukénak [^aáéóõuúüû] - 
SFX Q 0 jukén oo - 
SFX Q 0 jukén [áéióõuúüûy] - 
SFX Q 0 jukén [^aáéóõuúüû] - 
SFX Q 0 jukéiért oo - 
SFX Q 0 jukéiért [áéióõuúüûy] - 
SFX Q 0 jukéiért [^aáéóõuúüû] - 
SFX Q 0 jukéivá oo - 
SFX Q 0 jukéivá [áéióõuúüûy] - 
SFX Q 0 jukéivá [^aáéóõuúüû] - 
SFX Q 0 jukéival oo - 
SFX Q 0 jukéival [áéióõuúüûy] - 
SFX Q 0 jukéival [^aáéóõuúüû] - 
SFX Q 0 jukéiul oo - 
SFX Q 0 jukéiul [áéióõuúüûy] - 
SFX Q 0 jukéiul [^aáéóõuúüû] - 
SFX Q 0 jukéitól oo - 
SFX Q 0 jukéitól [áéióõuúüûy] - 
SFX Q 0 jukéitól [^aáéóõuúüû] - 
SFX Q 0 jukéit oo - 
SFX Q 0 jukéit [áéióõuúüûy] - 
SFX Q 0 jukéit [^aáéóõuúüû] - 
SFX Q 0 jukéiról oo - 
SFX Q 0 jukéiról [áéióõuúüûy] - 
SFX Q 0 jukéiról [^aáéóõuúüû] - 
SFX Q 0 jukéira oo - 
SFX Q 0 jukéira [áéióõuúüûy] - 
SFX Q 0 jukéira [^aáéóõuúüû] - 
SFX Q 0 jukéinál oo - 
SFX Q 0 jukéinál [áéióõuúüûy] - 
SFX Q 0 jukéinál [^aáéóõuúüû] - 
SFX Q 0 jukéinak oo - 
SFX Q 0 jukéinak [áéióõuúüûy] - 
SFX Q 0 jukéinak [^aáéóõuúüû] - 
SFX Q 0 jukéin oo - 
SFX Q 0 jukéin [áéióõuúüûy] - 
SFX Q 0 jukéin [^aáéóõuúüû] - 
SFX Q 0 jukéiig oo - 
SFX Q 0 jukéiig [áéióõuúüûy] - 
SFX Q 0 jukéiig [^aáéóõuúüû] - 
SFX Q 0 jukéihoz oo - 
SFX Q 0 jukéihoz [áéióõuúüûy] - 
SFX Q 0 jukéihoz [^aáéóõuúüû] - 
SFX Q 0 jukéig oo - 
SFX Q 0 jukéig [áéióõuúüûy] - 
SFX Q 0 jukéig [^aáéóõuúüû] - 
SFX Q 0 jukéiból oo - 
SFX Q 0 jukéiból [áéióõuúüûy] - 
SFX Q 0 jukéiból [^aáéóõuúüû] - 
SFX Q 0 jukéiban oo - 
SFX Q 0 jukéiban [áéióõuúüûy] - 
SFX Q 0 jukéiban [^aáéóõuúüû] - 
SFX Q 0 jukéiba oo - 
SFX Q 0 jukéiba [áéióõuúüûy] - 
SFX Q 0 jukéiba [^aáéóõuúüû] - 
SFX Q 0 jukéi oo - 
SFX Q 0 jukéi [áéióõuúüûy] - 
SFX Q 0 jukéi [^aáéóõuúüû] - 
SFX Q 0 jukéhoz oo - 
SFX Q 0 jukéhoz [áéióõuúüûy] - 
SFX Q 0 jukéhoz [^aáéóõuúüû] - 
SFX Q 0 jukéból oo - 
SFX Q 0 jukéból [áéióõuúüûy] - 
SFX Q 0 jukéból [^aáéóõuúüû] - 
SFX Q 0 jukéban oo - 
SFX Q 0 jukéban [áéióõuúüûy] - 
SFX Q 0 jukéban [^aáéóõuúüû] - 
SFX Q 0 jukéba oo - 
SFX Q 0 jukéba [áéióõuúüûy] - 
SFX Q 0 jukéba [^aáéóõuúüû] - 
SFX Q 0 juké oo - 
SFX Q 0 juké [áéióõuúüûy] - 
SFX Q 0 juké [^aáéóõuúüû] - 
SFX Q 0 jukul oo - 
SFX Q 0 jukul [áéióõuúüûy] - 
SFX Q 0 jukul [^aáéóõuúüû] - 
SFX Q 0 juktól oo - 
SFX Q 0 juktól [áéióõuúüûy] - 
SFX Q 0 juktól [^aáéóõuúüû] - 
SFX Q 0 jukról oo - 
SFX Q 0 jukról [áéióõuúüûy] - 
SFX Q 0 jukról [^aáéóõuúüû] - 
SFX Q 0 jukra oo - 
SFX Q 0 jukra [áéióõuúüûy] - 
SFX Q 0 jukra [^aáéóõuúüû] - 
SFX Q 0 jukon oo - 
SFX Q 0 jukon [áéióõuúüûy] - 
SFX Q 0 jukon [^aáéóõuúüû] - 
SFX Q 0 juknál oo - 
SFX Q 0 juknál [áéióõuúüûy] - 
SFX Q 0 juknál [^aáéóõuúüû] - 
SFX Q 0 juknak oo - 
SFX Q 0 juknak [áéióõuúüûy] - 
SFX Q 0 juknak [^aáéóõuúüû] - 
SFX Q 0 jukként oo - 
SFX Q 0 jukként [áéióõuúüûy] - 
SFX Q 0 jukként [^aáéóõuúüû] - 
SFX Q 0 jukká oo - 
SFX Q 0 jukká [áéióõuúüûy] - 
SFX Q 0 jukká [^aáéóõuúüû] - 
SFX Q 0 jukkor oo - 
SFX Q 0 jukkor [áéióõuúüûy] - 
SFX Q 0 jukkor [^aáéóõuúüû] - 
SFX Q 0 jukkal oo - 
SFX Q 0 jukkal [áéióõuúüûy] - 
SFX Q 0 jukkal [^aáéóõuúüû] - 
SFX Q 0 jukig oo - 
SFX Q 0 jukig [áéióõuúüûy] - 
SFX Q 0 jukig [^aáéóõuúüû] - 
SFX Q 0 jukhoz oo - 
SFX Q 0 jukhoz [áéióõuúüûy] - 
SFX Q 0 jukhoz [^aáéóõuúüû] - 
SFX Q 0 jukból oo - 
SFX Q 0 jukból [áéióõuúüûy] - 
SFX Q 0 jukból [^aáéóõuúüû] - 
SFX Q 0 jukban oo - 
SFX Q 0 jukban [áéióõuúüûy] - 
SFX Q 0 jukban [^aáéóõuúüû] - 
SFX Q 0 jukba oo - 
SFX Q 0 jukba [áéióõuúüûy] - 
SFX Q 0 jukba [^aáéóõuúüû] - 
SFX Q 0 jukat oo - 
SFX Q 0 jukat [áéióõuúüûy] - 
SFX Q 0 jukat [^aáéóõuúüû] - 
SFX Q 0 juk oo - 
SFX Q 0 juk [áéióõuúüûy] - 
SFX Q 0 juk [^aáéóõuúüû] - 
SFX Q 0 juk [^aáéóõuúüû] - 
SFX Q 0 jaként oo - 
SFX Q 0 jaként [áéióõuúüûy] - 
SFX Q 0 jaként [^aáéóõuúüû] - 
SFX Q 0 jakor oo - 
SFX Q 0 jakor [áéióõuúüûy] - 
SFX Q 0 jakor [^aáéóõuúüû] - 
SFX Q 0 jaiéért [^aáéóõuúüû] - 
SFX Q 0 jaiévá [^aáéóõuúüû] - 
SFX Q 0 jaiéval [^aáéóõuúüû] - 
SFX Q 0 jaiéul [^aáéóõuúüû] - 
SFX Q 0 jaiétól [^aáéóõuúüû] - 
SFX Q 0 jaiét [^aáéóõuúüû] - 
SFX Q 0 jaiéról [^aáéóõuúüû] - 
SFX Q 0 jaiért [^aáéóõuúüû] - 
SFX Q 0 jaiéra [^aáéóõuúüû] - 
SFX Q 0 jaiénál [^aáéóõuúüû] - 
SFX Q 0 jaiénak [^aáéóõuúüû] - 
SFX Q 0 jaién [^aáéóõuúüû] - 
SFX Q 0 jaiéiért [^aáéóõuúüû] - 
SFX Q 0 jaiéivá [^aáéóõuúüû] - 
SFX Q 0 jaiéival [^aáéóõuúüû] - 
SFX Q 0 jaiéiul [^aáéóõuúüû] - 
SFX Q 0 jaiéitól [^aáéóõuúüû] - 
SFX Q 0 jaiéit [^aáéóõuúüû] - 
SFX Q 0 jaiéiról [^aáéóõuúüû] - 
SFX Q 0 jaiéira [^aáéóõuúüû] - 
SFX Q 0 jaiéinál [^aáéóõuúüû] - 
SFX Q 0 jaiéinak [^aáéóõuúüû] - 
SFX Q 0 jaiéin [^aáéóõuúüû] - 
SFX Q 0 jaiéiig [^aáéóõuúüû] - 
SFX Q 0 jaiéihoz [^aáéóõuúüû] - 
SFX Q 0 jaiéig [^aáéóõuúüû] - 
SFX Q 0 jaiéiból [^aáéóõuúüû] - 
SFX Q 0 jaiéiban [^aáéóõuúüû] - 
SFX Q 0 jaiéiba [^aáéóõuúüû] - 
SFX Q 0 jaiéi [^aáéóõuúüû] - 
SFX Q 0 jaiéhoz [^aáéóõuúüû] - 
SFX Q 0 jaiéból [^aáéóõuúüû] - 
SFX Q 0 jaiéban [^aáéóõuúüû] - 
SFX Q 0 jaiéba [^aáéóõuúüû] - 
SFX Q 0 jaié [^aáéóõuúüû] - 
SFX Q 0 jaivá [^aáéóõuúüû] - 
SFX Q 0 jaival [^aáéóõuúüû] - 
SFX Q 0 jaiul [^aáéóõuúüû] - 
SFX Q 0 jaitól [^aáéóõuúüû] - 
SFX Q 0 jaitokéért [^aáéóõuúüû] - 
SFX Q 0 jaitokévá [^aáéóõuúüû] - 
SFX Q 0 jaitokéval [^aáéóõuúüû] - 
SFX Q 0 jaitokéul [^aáéóõuúüû] - 
SFX Q 0 jaitokétól [^aáéóõuúüû] - 
SFX Q 0 jaitokét [^aáéóõuúüû] - 
SFX Q 0 jaitokéról [^aáéóõuúüû] - 
SFX Q 0 jaitokért [^aáéóõuúüû] - 
SFX Q 0 jaitokéra [^aáéóõuúüû] - 
SFX Q 0 jaitokénál [^aáéóõuúüû] - 
SFX Q 0 jaitokénak [^aáéóõuúüû] - 
SFX Q 0 jaitokén [^aáéóõuúüû] - 
SFX Q 0 jaitokéiért [^aáéóõuúüû] - 
SFX Q 0 jaitokéivá [^aáéóõuúüû] - 
SFX Q 0 jaitokéival [^aáéóõuúüû] - 
SFX Q 0 jaitokéiul [^aáéóõuúüû] - 
SFX Q 0 jaitokéitól [^aáéóõuúüû] - 
SFX Q 0 jaitokéit [^aáéóõuúüû] - 
SFX Q 0 jaitokéiról [^aáéóõuúüû] - 
SFX Q 0 jaitokéira [^aáéóõuúüû] - 
SFX Q 0 jaitokéinál [^aáéóõuúüû] - 
SFX Q 0 jaitokéinak [^aáéóõuúüû] - 
SFX Q 0 jaitokéin [^aáéóõuúüû] - 
SFX Q 0 jaitokéiig [^aáéóõuúüû] - 
SFX Q 0 jaitokéihoz [^aáéóõuúüû] - 
SFX Q 0 jaitokéig [^aáéóõuúüû] - 
SFX Q 0 jaitokéiból [^aáéóõuúüû] - 
SFX Q 0 jaitokéiban [^aáéóõuúüû] - 
SFX Q 0 jaitokéiba [^aáéóõuúüû] - 
SFX Q 0 jaitokéi [^aáéóõuúüû] - 
SFX Q 0 jaitokéhoz [^aáéóõuúüû] - 
SFX Q 0 jaitokéból [^aáéóõuúüû] - 
SFX Q 0 jaitokéban [^aáéóõuúüû] - 
SFX Q 0 jaitokéba [^aáéóõuúüû] - 
SFX Q 0 jaitoké [^aáéóõuúüû] - 
SFX Q 0 jaitokul [^aáéóõuúüû] - 
SFX Q 0 jaitoktól [^aáéóõuúüû] - 
SFX Q 0 jaitokról [^aáéóõuúüû] - 
SFX Q 0 jaitokra [^aáéóõuúüû] - 
SFX Q 0 jaitokon [^aáéóõuúüû] - 
SFX Q 0 jaitoknál [^aáéóõuúüû] - 
SFX Q 0 jaitoknak [^aáéóõuúüû] - 
SFX Q 0 jaitokként [^aáéóõuúüû] - 
SFX Q 0 jaitokká [^aáéóõuúüû] - 
SFX Q 0 jaitokkor [^aáéóõuúüû] - 
SFX Q 0 jaitokkal [^aáéóõuúüû] - 
SFX Q 0 jaitokig [^aáéóõuúüû] - 
SFX Q 0 jaitokhoz [^aáéóõuúüû] - 
SFX Q 0 jaitokból [^aáéóõuúüû] - 
SFX Q 0 jaitokban [^aáéóõuúüû] - 
SFX Q 0 jaitokba [^aáéóõuúüû] - 
SFX Q 0 jaitokat [^aáéóõuúüû] - 
SFX Q 0 jaitok [^aáéóõuúüû] - 
SFX Q 0 jait [^aáéóõuúüû] - 
SFX Q 0 jairól [^aáéóõuúüû] - 
SFX Q 0 jaira [^aáéóõuúüû] - 
SFX Q 0 jainál [^aáéóõuúüû] - 
SFX Q 0 jainkéért [^aáéóõuúüû] - 
SFX Q 0 jainkévá [^aáéóõuúüû] - 
SFX Q 0 jainkéval [^aáéóõuúüû] - 
SFX Q 0 jainkéul [^aáéóõuúüû] - 
SFX Q 0 jainkétól [^aáéóõuúüû] - 
SFX Q 0 jainkét [^aáéóõuúüû] - 
SFX Q 0 jainkéról [^aáéóõuúüû] - 
SFX Q 0 jainkért [^aáéóõuúüû] - 
SFX Q 0 jainkéra [^aáéóõuúüû] - 
SFX Q 0 jainkénál [^aáéóõuúüû] - 
SFX Q 0 jainkénak [^aáéóõuúüû] - 
SFX Q 0 jainkén [^aáéóõuúüû] - 
SFX Q 0 jainkéiért [^aáéóõuúüû] - 
SFX Q 0 jainkéivá [^aáéóõuúüû] - 
SFX Q 0 jainkéival [^aáéóõuúüû] - 
SFX Q 0 jainkéiul [^aáéóõuúüû] - 
SFX Q 0 jainkéitól [^aáéóõuúüû] - 
SFX Q 0 jainkéit [^aáéóõuúüû] - 
SFX Q 0 jainkéiról [^aáéóõuúüû] - 
SFX Q 0 jainkéira [^aáéóõuúüû] - 
SFX Q 0 jainkéinál [^aáéóõuúüû] - 
SFX Q 0 jainkéinak [^aáéóõuúüû] - 
SFX Q 0 jainkéin [^aáéóõuúüû] - 
SFX Q 0 jainkéiig [^aáéóõuúüû] - 
SFX Q 0 jainkéihoz [^aáéóõuúüû] - 
SFX Q 0 jainkéig [^aáéóõuúüû] - 
SFX Q 0 jainkéiból [^aáéóõuúüû] - 
SFX Q 0 jainkéiban [^aáéóõuúüû] - 
SFX Q 0 jainkéiba [^aáéóõuúüû] - 
SFX Q 0 jainkéi [^aáéóõuúüû] - 
SFX Q 0 jainkéhoz [^aáéóõuúüû] - 
SFX Q 0 jainkéból [^aáéóõuúüû] - 
SFX Q 0 jainkéban [^aáéóõuúüû] - 
SFX Q 0 jainkéba [^aáéóõuúüû] - 
SFX Q 0 jainké [^aáéóõuúüû] - 
SFX Q 0 jainkul [^aáéóõuúüû] - 
SFX Q 0 jainktól [^aáéóõuúüû] - 
SFX Q 0 jainkról [^aáéóõuúüû] - 
SFX Q 0 jainkra [^aáéóõuúüû] - 
SFX Q 0 jainkon [^aáéóõuúüû] - 
SFX Q 0 jainknál [^aáéóõuúüû] - 
SFX Q 0 jainknak [^aáéóõuúüû] - 
SFX Q 0 jainkként [^aáéóõuúüû] - 
SFX Q 0 jainkká [^aáéóõuúüû] - 
SFX Q 0 jainkkor [^aáéóõuúüû] - 
SFX Q 0 jainkkal [^aáéóõuúüû] - 
SFX Q 0 jainkig [^aáéóõuúüû] - 
SFX Q 0 jainkhoz [^aáéóõuúüû] - 
SFX Q 0 jainkból [^aáéóõuúüû] - 
SFX Q 0 jainkban [^aáéóõuúüû] - 
SFX Q 0 jainkba [^aáéóõuúüû] - 
SFX Q 0 jainkat [^aáéóõuúüû] - 
SFX Q 0 jaink [^aáéóõuúüû] - 
SFX Q 0 jainak [^aáéóõuúüû] - 
SFX Q 0 jain [^aáéóõuúüû] - 
SFX Q 0 jaiméért [^aáéóõuúüû] - 
SFX Q 0 jaimévá [^aáéóõuúüû] - 
SFX Q 0 jaiméval [^aáéóõuúüû] - 
SFX Q 0 jaiméul [^aáéóõuúüû] - 
SFX Q 0 jaimétól [^aáéóõuúüû] - 
SFX Q 0 jaimét [^aáéóõuúüû] - 
SFX Q 0 jaiméról [^aáéóõuúüû] - 
SFX Q 0 jaimért [^aáéóõuúüû] - 
SFX Q 0 jaiméra [^aáéóõuúüû] - 
SFX Q 0 jaiménál [^aáéóõuúüû] - 
SFX Q 0 jaiménak [^aáéóõuúüû] - 
SFX Q 0 jaimén [^aáéóõuúüû] - 
SFX Q 0 jaiméiért [^aáéóõuúüû] - 
SFX Q 0 jaiméivá [^aáéóõuúüû] - 
SFX Q 0 jaiméival [^aáéóõuúüû] - 
SFX Q 0 jaiméiul [^aáéóõuúüû] - 
SFX Q 0 jaiméitól [^aáéóõuúüû] - 
SFX Q 0 jaiméit [^aáéóõuúüû] - 
SFX Q 0 jaiméiról [^aáéóõuúüû] - 
SFX Q 0 jaiméira [^aáéóõuúüû] - 
SFX Q 0 jaiméinál [^aáéóõuúüû] - 
SFX Q 0 jaiméinak [^aáéóõuúüû] - 
SFX Q 0 jaiméin [^aáéóõuúüû] - 
SFX Q 0 jaiméiig [^aáéóõuúüû] - 
SFX Q 0 jaiméihoz [^aáéóõuúüû] - 
SFX Q 0 jaiméig [^aáéóõuúüû] - 
SFX Q 0 jaiméiból [^aáéóõuúüû] - 
SFX Q 0 jaiméiban [^aáéóõuúüû] - 
SFX Q 0 jaiméiba [^aáéóõuúüû] - 
SFX Q 0 jaiméi [^aáéóõuúüû] - 
SFX Q 0 jaiméhoz [^aáéóõuúüû] - 
SFX Q 0 jaiméból [^aáéóõuúüû] - 
SFX Q 0 jaiméban [^aáéóõuúüû] - 
SFX Q 0 jaiméba [^aáéóõuúüû] - 
SFX Q 0 jaimé [^aáéóõuúüû] - 
SFX Q 0 jaimul [^aáéóõuúüû] - 
SFX Q 0 jaimtól [^aáéóõuúüû] - 
SFX Q 0 jaimról [^aáéóõuúüû] - 
SFX Q 0 jaimra [^aáéóõuúüû] - 
SFX Q 0 jaimon [^aáéóõuúüû] - 
SFX Q 0 jaimnál [^aáéóõuúüû] - 
SFX Q 0 jaimnak [^aáéóõuúüû] - 
SFX Q 0 jaimmá [^aáéóõuúüû] - 
SFX Q 0 jaimmal [^aáéóõuúüû] - 
SFX Q 0 jaimként [^aáéóõuúüû] - 
SFX Q 0 jaimkor [^aáéóõuúüû] - 
SFX Q 0 jaimig [^aáéóõuúüû] - 
SFX Q 0 jaimhoz [^aáéóõuúüû] - 
SFX Q 0 jaimból [^aáéóõuúüû] - 
SFX Q 0 jaimban [^aáéóõuúüû] - 
SFX Q 0 jaimba [^aáéóõuúüû] - 
SFX Q 0 jaimat [^aáéóõuúüû] - 
SFX Q 0 jaim [^aáéóõuúüû] - 
SFX Q 0 jaikéért [^aáéóõuúüû] - 
SFX Q 0 jaikévá [^aáéóõuúüû] - 
SFX Q 0 jaikéval [^aáéóõuúüû] - 
SFX Q 0 jaikéul [^aáéóõuúüû] - 
SFX Q 0 jaikétól [^aáéóõuúüû] - 
SFX Q 0 jaikét [^aáéóõuúüû] - 
SFX Q 0 jaikéról [^aáéóõuúüû] - 
SFX Q 0 jaikért [^aáéóõuúüû] - 
SFX Q 0 jaikéra [^aáéóõuúüû] - 
SFX Q 0 jaikénál [^aáéóõuúüû] - 
SFX Q 0 jaiként [^aáéóõuúüû] - 
SFX Q 0 jaikénak [^aáéóõuúüû] - 
SFX Q 0 jaikén [^aáéóõuúüû] - 
SFX Q 0 jaikéiért [^aáéóõuúüû] - 
SFX Q 0 jaikéivá [^aáéóõuúüû] - 
SFX Q 0 jaikéival [^aáéóõuúüû] - 
SFX Q 0 jaikéiul [^aáéóõuúüû] - 
SFX Q 0 jaikéitól [^aáéóõuúüû] - 
SFX Q 0 jaikéit [^aáéóõuúüû] - 
SFX Q 0 jaikéiról [^aáéóõuúüû] - 
SFX Q 0 jaikéira [^aáéóõuúüû] - 
SFX Q 0 jaikéinál [^aáéóõuúüû] - 
SFX Q 0 jaikéinak [^aáéóõuúüû] - 
SFX Q 0 jaikéin [^aáéóõuúüû] - 
SFX Q 0 jaikéiig [^aáéóõuúüû] - 
SFX Q 0 jaikéihoz [^aáéóõuúüû] - 
SFX Q 0 jaikéig [^aáéóõuúüû] - 
SFX Q 0 jaikéiból [^aáéóõuúüû] - 
SFX Q 0 jaikéiban [^aáéóõuúüû] - 
SFX Q 0 jaikéiba [^aáéóõuúüû] - 
SFX Q 0 jaikéi [^aáéóõuúüû] - 
SFX Q 0 jaikéhoz [^aáéóõuúüû] - 
SFX Q 0 jaikéból [^aáéóõuúüû] - 
SFX Q 0 jaikéban [^aáéóõuúüû] - 
SFX Q 0 jaikéba [^aáéóõuúüû] - 
SFX Q 0 jaiké [^aáéóõuúüû] - 
SFX Q 0 jaikul [^aáéóõuúüû] - 
SFX Q 0 jaiktól [^aáéóõuúüû] - 
SFX Q 0 jaikról [^aáéóõuúüû] - 
SFX Q 0 jaikra [^aáéóõuúüû] - 
SFX Q 0 jaikor [^aáéóõuúüû] - 
SFX Q 0 jaikon [^aáéóõuúüû] - 
SFX Q 0 jaiknál [^aáéóõuúüû] - 
SFX Q 0 jaiknak [^aáéóõuúüû] - 
SFX Q 0 jaikként [^aáéóõuúüû] - 
SFX Q 0 jaikká [^aáéóõuúüû] - 
SFX Q 0 jaikkor [^aáéóõuúüû] - 
SFX Q 0 jaikkal [^aáéóõuúüû] - 
SFX Q 0 jaikig [^aáéóõuúüû] - 
SFX Q 0 jaikhoz [^aáéóõuúüû] - 
SFX Q 0 jaikból [^aáéóõuúüû] - 
SFX Q 0 jaikban [^aáéóõuúüû] - 
SFX Q 0 jaikba [^aáéóõuúüû] - 
SFX Q 0 jaikat [^aáéóõuúüû] - 
SFX Q 0 jaik [^aáéóõuúüû] - 
SFX Q 0 jaiig [^aáéóõuúüû] - 
SFX Q 0 jaihoz [^aáéóõuúüû] - 
SFX Q 0 jaidéért [^aáéóõuúüû] - 
SFX Q 0 jaidévá [^aáéóõuúüû] - 
SFX Q 0 jaidéval [^aáéóõuúüû] - 
SFX Q 0 jaidéul [^aáéóõuúüû] - 
SFX Q 0 jaidétól [^aáéóõuúüû] - 
SFX Q 0 jaidét [^aáéóõuúüû] - 
SFX Q 0 jaidéról [^aáéóõuúüû] - 
SFX Q 0 jaidért [^aáéóõuúüû] - 
SFX Q 0 jaidéra [^aáéóõuúüû] - 
SFX Q 0 jaidénál [^aáéóõuúüû] - 
SFX Q 0 jaidénak [^aáéóõuúüû] - 
SFX Q 0 jaidén [^aáéóõuúüû] - 
SFX Q 0 jaidéiért [^aáéóõuúüû] - 
SFX Q 0 jaidéivá [^aáéóõuúüû] - 
SFX Q 0 jaidéival [^aáéóõuúüû] - 
SFX Q 0 jaidéiul [^aáéóõuúüû] - 
SFX Q 0 jaidéitól [^aáéóõuúüû] - 
SFX Q 0 jaidéit [^aáéóõuúüû] - 
SFX Q 0 jaidéiról [^aáéóõuúüû] - 
SFX Q 0 jaidéira [^aáéóõuúüû] - 
SFX Q 0 jaidéinál [^aáéóõuúüû] - 
SFX Q 0 jaidéinak [^aáéóõuúüû] - 
SFX Q 0 jaidéin [^aáéóõuúüû] - 
SFX Q 0 jaidéiig [^aáéóõuúüû] - 
SFX Q 0 jaidéihoz [^aáéóõuúüû] - 
SFX Q 0 jaidéig [^aáéóõuúüû] - 
SFX Q 0 jaidéiból [^aáéóõuúüû] - 
SFX Q 0 jaidéiban [^aáéóõuúüû] - 
SFX Q 0 jaidéiba [^aáéóõuúüû] - 
SFX Q 0 jaidéi [^aáéóõuúüû] - 
SFX Q 0 jaidéhoz [^aáéóõuúüû] - 
SFX Q 0 jaidéból [^aáéóõuúüû] - 
SFX Q 0 jaidéban [^aáéóõuúüû] - 
SFX Q 0 jaidéba [^aáéóõuúüû] - 
SFX Q 0 jaidé [^aáéóõuúüû] - 
SFX Q 0 jaidul [^aáéóõuúüû] - 
SFX Q 0 jaidtól [^aáéóõuúüû] - 
SFX Q 0 jaidról [^aáéóõuúüû] - 
SFX Q 0 jaidra [^aáéóõuúüû] - 
SFX Q 0 jaidon [^aáéóõuúüû] - 
SFX Q 0 jaidnál [^aáéóõuúüû] - 
SFX Q 0 jaidnak [^aáéóõuúüû] - 
SFX Q 0 jaidként [^aáéóõuúüû] - 
SFX Q 0 jaidkor [^aáéóõuúüû] - 
SFX Q 0 jaidig [^aáéóõuúüû] - 
SFX Q 0 jaidhoz [^aáéóõuúüû] - 
SFX Q 0 jaiddá [^aáéóõuúüû] - 
SFX Q 0 jaiddal [^aáéóõuúüû] - 
SFX Q 0 jaidból [^aáéóõuúüû] - 
SFX Q 0 jaidban [^aáéóõuúüû] - 
SFX Q 0 jaidba [^aáéóõuúüû] - 
SFX Q 0 jaidat [^aáéóõuúüû] - 
SFX Q 0 jaid [^aáéóõuúüû] - 
SFX Q 0 jaiból [^aáéóõuúüû] - 
SFX Q 0 jaiban [^aáéóõuúüû] - 
SFX Q 0 jaiba [^aáéóõuúüû] - 
SFX Q 0 jai [^aáéóõuúüû] - 
SFX Q 0 ja oo - 
SFX Q 0 ja [áéióõuúüûy] - 
SFX Q 0 ja [^aáéóõuúüû] - 
SFX P Y 433
SFX P ztik szünk sztik - 
SFX P ztik szön sztik - 
SFX P ztik szél sztik - 
SFX P ztik szék sztik - 
SFX P ztik szetek sztik - 
SFX P ztik szenek sztik - 
SFX P ztik szem sztik - 
SFX P ztik szek sztik - 
SFX P ztik sz sztik - 
SFX P zt szünk szt - 
SFX P zt szön szt - 
SFX P zt szél szt - 
SFX P zt szetek szt - 
SFX P zt szenek szt - 
SFX P zt szek szt - 
SFX P zt sz szt - 
SFX P zik szünk szik - 
SFX P zik szön szik - 
SFX P zik szél szik - 
SFX P zik szék szik - 
SFX P zik szetek szik - 
SFX P zik szenek szik - 
SFX P zik szem szik - 
SFX P zik szek szik - 
SFX P zik sz szik - 
SFX P zik dzünk dzik - 
SFX P zik dzön dzik - 
SFX P zik dzél dzik - 
SFX P zik dzék dzik - 
SFX P zik dzetek dzik - 
SFX P zik dzenek dzik - 
SFX P zik dzem dzik - 
SFX P zik dzek dzik - 
SFX P zik dz dzik - 
SFX P z szön sz - 
SFX P tik ssünk [üöieuoa]tik - 
SFX P tik ssön [üöieuoa]tik - 
SFX P tik ssél [üöieuoa]tik - 
SFX P tik ssék [üöieuoa]tik - 
SFX P tik ssetek [üöieuoa]tik - 
SFX P tik ssenek [üöieuoa]tik - 
SFX P tik ssem [üöieuoa]tik - 
SFX P tik ssek [üöieuoa]tik - 
SFX P tik ss [üöieuoa]tik - 
SFX P t ssünk [üöieuoa]t - 
SFX P t ssön [üöieuoa]t - 
SFX P t ssél [üöieuoa]t - 
SFX P t ssetek [üöieuoa]t - 
SFX P t ssenek [üöieuoa]t - 
SFX P t ssek [üöieuoa]t - 
SFX P t ss [üöieuoa]t - 
SFX P ik ünk ik - 
SFX P ik ötök [s][ld]ik - 
SFX P ik ötök [bdgjklmnrtzy][ldgrz]ik - 
SFX P ik öttünk [s][ld]ik - 
SFX P ik öttünk [bdgjklmnrtzy][ldgrz]ik - 
SFX P ik öttél [s][ld]ik - 
SFX P ik öttél [bdgjklmnrtzy][ldgrz]ik - 
SFX P ik öttetek [s][ld]ik - 
SFX P ik öttetek [bdgjklmnrtzy][ldgrz]ik - 
SFX P ik öttem [s][ld]ik - 
SFX P ik öttem [bdgjklmnrtzy][ldgrz]ik - 
SFX P ik öttek [s][ld]ik - 
SFX P ik öttek [bdgjklmnrtzy][ldgrz]ik - 
SFX P ik öm ik - 
SFX P ik öl [^l]ik - 
SFX P ik ök ik - 
SFX P ik zünk [^dsbkmnyzr]zik - 
SFX P ik zön [^dsbkmnyzr]zik - 
SFX P ik zél [^dsbkmnyzr]zik - 
SFX P ik zék [^dsbkmnyzr]zik - 
SFX P ik zetek [^dsbkmnyzr]zik - 
SFX P ik zenek [^dsbkmnyzr]zik - 
SFX P ik zem [^dsbkmnyzr]zik - 
SFX P ik zek [^dsbkmnyzr]zik - 
SFX P ik z [^dsbkmnyzr]zik - 
SFX P ik vén ik - 
SFX P ik ve ik - 
SFX P ik tünk szik - 
SFX P ik tünk dzik - 
SFX P ik tünk [^ldrz]ik - 
SFX P ik tünk [^bdgjkmrtzys][ldrz]ik - 
SFX P ik tök szik - 
SFX P ik tök [^ldrz]ik - 
SFX P ik tök [^bdgjkmrtzys][ldrz]ik - 
SFX P ik tél szik - 
SFX P ik tél dzik - 
SFX P ik tél [^ldrz]ik - 
SFX P ik tél [^bdgjkmrtzys][ldrz]ik - 
SFX P ik tetek szik - 
SFX P ik tetek dzik - 
SFX P ik tetek [^ldrz]ik - 
SFX P ik tetek [^bdgjkmrtzys][ldrz]ik - 
SFX P ik tem szik - 
SFX P ik tem dzik - 
SFX P ik tem [^ldrz]ik - 
SFX P ik tem [^bdgjkmrtzys][ldrz]ik - 
SFX P ik tek szik - 
SFX P ik tek dzik - 
SFX P ik tek [^ldrz]ik - 
SFX P ik tek [^bdgjkmrtzys][ldrz]ik - 
SFX P ik sünk sik - 
SFX P ik sünk [^szüöieuoa]tik - 
SFX P ik sön sik - 
SFX P ik sön [^szüöieuoa]tik - 
SFX P ik sél sik - 
SFX P ik sél [^szüöieuoa]tik - 
SFX P ik sék sik - 
SFX P ik sék [^szüöieuoa]tik - 
SFX P ik sz [^ldrsz]ik - 
SFX P ik sz [^bdgjkmrtzys][ldr]ik - 
SFX P ik setek sik - 
SFX P ik setek [^szüöieuoa]tik - 
SFX P ik senek sik - 
SFX P ik senek [^szüöieuoa]tik - 
SFX P ik sem sik - 
SFX P ik sem [^szüöieuoa]tik - 
SFX P ik sek sik - 
SFX P ik sek [^szüöieuoa]tik - 
SFX P ik s sik - 
SFX P ik s [^szüöieuoa]tik - 
SFX P ik nünk szik - 
SFX P ik nünk dzik - 
SFX P ik nünk [^ldrz]ik - 
SFX P ik nünk [^bdgjkmrtzys][ldrz]ik - 
SFX P ik nötök szik - 
SFX P ik nötök dzik - 
SFX P ik nötök [^ldrz]ik - 
SFX P ik nötök [^bdgjkmrtzys][ldrz]ik - 
SFX P ik nöm szik - 
SFX P ik nöm dzik - 
SFX P ik nöm [^ldrz]ik - 
SFX P ik nöm [^bdgjkmrtzys][ldrz]ik - 
SFX P ik nöd szik - 
SFX P ik nöd dzik - 
SFX P ik nöd [^ldrz]ik - 
SFX P ik nöd [^bdgjkmrtzys][ldrz]ik - 
SFX P ik nétek szik - 
SFX P ik nétek dzik - 
SFX P ik nétek [^ldrz]ik - 
SFX P ik nétek [^bdgjkmrtzys][ldrz]ik - 
SFX P ik nénk szik - 
SFX P ik nénk dzik - 
SFX P ik nénk [^ldrz]ik - 
SFX P ik nénk [^bdgjkmrtzys][ldrz]ik - 
SFX P ik nének szik - 
SFX P ik nének dzik - 
SFX P ik nének [^ldrz]ik - 
SFX P ik nének [^bdgjkmrtzys][ldrz]ik - 
SFX P ik ném szik - 
SFX P ik ném dzik - 
SFX P ik ném [^ldrz]ik - 
SFX P ik ném [^bdgjkmrtzys][ldrz]ik - 
SFX P ik nél szik - 
SFX P ik nél dzik - 
SFX P ik nél [^ldrz]ik - 
SFX P ik nél [^bdgjkmrtzys][ldrz]ik - 
SFX P ik nék szik - 
SFX P ik nék dzik - 
SFX P ik nék [^ldrz]ik - 
SFX P ik nék [^bdgjkmrtzys][ldrz]ik - 
SFX P ik niük szik - 
SFX P ik niük dzik - 
SFX P ik niük [^ldrz]ik - 
SFX P ik niük [^bdgjkmrtzys][ldrz]ik - 
SFX P ik niök/& szik - 
SFX P ik niök/& dzik - 
SFX P ik niök/& [^ldrz]ik - 
SFX P ik niök/& [^bdgjkmrtzys][ldrz]ik - 
SFX P ik nie szik - 
SFX P ik nie dzik - 
SFX P ik nie [^ldrz]ik - 
SFX P ik nie [^bdgjkmrtzys][ldrz]ik - 
SFX P ik ni szik - 
SFX P ik ni dzik - 
SFX P ik ni [^ldrz]ik - 
SFX P ik ni [^bdgjkmrtzys][ldrz]ik - 
SFX P ik nek szik - 
SFX P ik nek dzik - 
SFX P ik nek [^ldrz]ik - 
SFX P ik nek [^bdgjkmrtzys][ldrz]ik - 
SFX P ik ne szik - 
SFX P ik ne dzik - 
SFX P ik ne [^ldrz]ik - 
SFX P ik ne [^bdgjkmrtzys][ldrz]ik - 
SFX P ik jünk [^ldgrszt]ik - 
SFX P ik jünk [^bdgjkmrtzys][ldr]ik - 
SFX P ik jön [^ldgrszt]ik - 
SFX P ik jön [^bdgjkmrtzys][ldr]ik - 
SFX P ik jél [^ldgrszt]ik - 
SFX P ik jél [^bdgjkmrtzys][ldr]ik - 
SFX P ik jék [^ldgrszt]ik - 
SFX P ik jék [^bdgjkmrtzys][ldr]ik - 
SFX P ik jetek [^ldgrszt]ik - 
SFX P ik jetek [^bdgjkmrtzys][ldr]ik - 
SFX P ik jenek [^ldgrszt]ik - 
SFX P ik jenek [^bdgjkmrtzys][ldr]ik - 
SFX P ik jem [^ldgrszt]ik - 
SFX P ik jem [^bdgjkmrtzys][ldr]ik - 
SFX P ik jek [^ldgrszt]ik - 
SFX P ik jek [^bdgjkmrtzys][ldr]ik - 
SFX P ik j [^ldgrszt]ik - 
SFX P ik j [^bdgjkmrtzys][ldr]ik - 
SFX P ik esz [s][ld]ik - 
SFX P ik esz [bdgjklmnrtzy][ldgrz]ik - 
SFX P ik enünk [s][ld]ik - 
SFX P ik enünk [bdgjklmnrtzy][ldgrz]ik - 
SFX P ik enétek [s][ld]ik - 
SFX P ik enétek [bdgjklmnrtzy][ldgrz]ik - 
SFX P ik enénk [s][ld]ik - 
SFX P ik enénk [bdgjklmnrtzy][ldgrz]ik - 
SFX P ik enének [s][ld]ik - 
SFX P ik enének [bdgjklmnrtzy][ldgrz]ik - 
SFX P ik eném [s][ld]ik - 
SFX P ik eném [bdgjklmnrtzy][ldgrz]ik - 
SFX P ik enél [s][ld]ik - 
SFX P ik enél [bdgjklmnrtzy][ldgrz]ik - 
SFX P ik enék [s][ld]ik - 
SFX P ik enék [bdgjklmnrtzy][ldgrz]ik - 
SFX P ik eniük [s][ld]ik - 
SFX P ik eniük [bdgjklmnrtzy][ldgrz]ik - 
SFX P ik eniök/& [s][ld]ik - 
SFX P ik eniök/& [bdgjklmnrtzy][ldgrz]ik - 
SFX P ik enie [s][ld]ik - 
SFX P ik enie [bdgjklmnrtzy][ldgrz]ik - 
SFX P ik eni [s][ld]ik - 
SFX P ik eni [bdgjklmnrtzy][ldgrz]ik - 
SFX P ik enetek [s][ld]ik - 
SFX P ik enetek [bdgjklmnrtzy][ldgrz]ik - 
SFX P ik enem [s][ld]ik - 
SFX P ik enem [bdgjklmnrtzy][ldgrz]ik - 
SFX P ik enek [s][ld]ik - 
SFX P ik enek [bdgjklmnrtzy][ldgrz]ik - 
SFX P ik ened [s][ld]ik - 
SFX P ik ened [bdgjklmnrtzy][ldgrz]ik - 
SFX P ik ene [s][ld]ik - 
SFX P ik ene [bdgjklmnrtzy][ldgrz]ik - 
SFX P 0 ünk [^k] - 
SFX P 0 ötök rr - 
SFX P 0 ötök [lnrz]d - 
SFX P 0 ötök [ln]l - 
SFX P 0 ötök [jlmnrszáéíû]t - 
SFX P 0 ötök [gn]g - 
SFX P 0 öttünk [lnrz]d - 
SFX P 0 öttünk [ln]l - 
SFX P 0 öttünk [jlmnrszáéiíóöuüû]t - 
SFX P 0 öttünk [gn]g - 
SFX P 0 öttél [lnrz]d - 
SFX P 0 öttél [ln]l - 
SFX P 0 öttél [jlmnrszáéiíóöuüû]t - 
SFX P 0 öttél [gn]g - 
SFX P 0 öttetek [lnrz]d - 
SFX P 0 öttetek [ln]l - 
SFX P 0 öttetek [jlmnrszáéiíóöuüû]t - 
SFX P 0 öttetek [gn]g - 
SFX P 0 öttem [lnrz]d - 
SFX P 0 öttem [ln]l - 
SFX P 0 öttem [jlmnrszáéiíóöuüû]t - 
SFX P 0 öttem [gn]g - 
SFX P 0 öttek [lnrz]d - 
SFX P 0 öttek [ln]l - 
SFX P 0 öttek [jlmnrszáéiíóöuüû]t - 
SFX P 0 öttek [gn]g - 
SFX P 0 öl [sz] - 
SFX P 0 ök [^k] - 
SFX P 0 zünk z - 
SFX P 0 zön z - 
SFX P 0 zél z - 
SFX P 0 zetek [^ds]z - 
SFX P 0 zenek z - 
SFX P 0 zek z - 
SFX P 0 z z - 
SFX P 0 vén [^k] - 
SFX P 0 ve [^k] - 
SFX P 0 tünk [^tóúõûk] - 
SFX P 0 tünk [^jlmnrszáéiíóöuüû]t - 
SFX P 0 tök [^tk] - 
SFX P 0 tök [^jlmnrszéû]t - 
SFX P 0 tél [^tóúõûk] - 
SFX P 0 tél [^jlmnrszáéiíóöuüû]t - 
SFX P 0 tetek [^tóúõûk] - 
SFX P 0 tetek [^jlmnrszáéiíóöuüû]t - 
SFX P 0 tem [^tóúõûk] - 
SFX P 0 tem [^jlmnrszáéiíóöuüû]t - 
SFX P 0 tek [^tóúõûk] - 
SFX P 0 tek [^jlmnrszáéiíóöuüû]t - 
SFX P 0 sünk s - 
SFX P 0 sünk [^szüöieuoa]t - 
SFX P 0 sön s - 
SFX P 0 sön [^szüöieuoa]t - 
SFX P 0 sél s - 
SFX P 0 sél [^szüöieuoa]t - 
SFX P 0 sz [^sz]t - 
SFX P 0 sz [^stzk] - 
SFX P 0 setek s - 
SFX P 0 setek [^szüöieuoa]t - 
SFX P 0 senek s - 
SFX P 0 senek [^szüöieuoa]t - 
SFX P 0 sek s - 
SFX P 0 sek [^szüöieuoa]t - 
SFX P 0 s s - 
SFX P 0 s [^szüöieuoa]t - 
SFX P 0 nünk [aeioöuü]t - 
SFX P 0 nünk [^tk] - 
SFX P 0 nötök [aeioöuü]t - 
SFX P 0 nötök [^tk] - 
SFX P 0 nöm [aeioöuü]t - 
SFX P 0 nöm [^tk] - 
SFX P 0 nöd [aeioöuü]t - 
SFX P 0 nöd [^tk] - 
SFX P 0 nétek [aeioöuü]t - 
SFX P 0 nétek [^tk] - 
SFX P 0 nénk [aeioöuü]t - 
SFX P 0 nénk [^tk] - 
SFX P 0 nének [aeioöuü]t - 
SFX P 0 nének [^tk] - 
SFX P 0 nél [aeioöuü]t - 
SFX P 0 nél [^tk] - 
SFX P 0 nékünk/VÓ×n .het - 
SFX P 0 nékünk .het - 
SFX P 0 nékük .het - 
SFX P 0 nékük/VÓ×n .het - 
SFX P 0 néktek .het - 
SFX P 0 néktek/VÓ×n .het - 
SFX P 0 nékje/VÓÕÐ .het - 
SFX P 0 néketek .het - 
SFX P 0 néketek/VÓ×n .het - 
SFX P 0 nékem/VÓ×n .het - 
SFX P 0 nékem .het - 
SFX P 0 néked/VÓ×n .het - 
SFX P 0 néked .het - 
SFX P 0 néke/VÓÕÐ .het - 
SFX P 0 nék [aeioöuü]t - 
SFX P 0 nék [^tk] - 
SFX P 0 niük [aeioöuü]t - 
SFX P 0 niük [^tk] - 
SFX P 0 niök/& [aeioöuü]t - 
SFX P 0 niök/& [^tk] - 
SFX P 0 nie [aeioöuü]t - 
SFX P 0 nie [^tk] - 
SFX P 0 ni [aeioöuü]t - 
SFX P 0 ni [^tk] - 
SFX P 0 nek [aeioöuü]t - 
SFX P 0 nek [^tk] - 
SFX P 0 ne [aeioöuü]t - 
SFX P 0 ne [^tk] - 
SFX P 0 jünk [^sztk] - 
SFX P 0 jön [^sztk] - 
SFX P 0 jél [^sztk] - 
SFX P 0 jetek [^sztk] - 
SFX P 0 jenek [^sztk] - 
SFX P 0 jek [^sztk] - 
SFX P 0 j [^sztk] - 
SFX P 0 esz rr - 
SFX P 0 esz [lnrz]d - 
SFX P 0 esz [ln]l - 
SFX P 0 esz [jlmnrszáéíû]t - 
SFX P 0 esz [gn]g - 
SFX P 0 enünk rr - 
SFX P 0 enünk [lnrz]d - 
SFX P 0 enünk [ln]l - 
SFX P 0 enünk [jlmnrszáéíû]t - 
SFX P 0 enünk [gn]g - 
SFX P 0 enétek rr - 
SFX P 0 enétek [lnrz]d - 
SFX P 0 enétek [ln]l - 
SFX P 0 enétek [jlmnrszáéíû]t - 
SFX P 0 enétek [gn]g - 
SFX P 0 enénk rr - 
SFX P 0 enénk [lnrz]d - 
SFX P 0 enénk [ln]l - 
SFX P 0 enénk [jlmnrszáéíû]t - 
SFX P 0 enénk [gn]g - 
SFX P 0 enének rr - 
SFX P 0 enének [lnrz]d - 
SFX P 0 enének [ln]l - 
SFX P 0 enének [jlmnrszáéíû]t - 
SFX P 0 enének [gn]g - 
SFX P 0 enél rr - 
SFX P 0 enél [lnrz]d - 
SFX P 0 enél [ln]l - 
SFX P 0 enél [jlmnrszáéíû]t - 
SFX P 0 enél [gn]g - 
SFX P 0 enék rr - 
SFX P 0 enék [lnrz]d - 
SFX P 0 enék [ln]l - 
SFX P 0 enék [jlmnrszáéíû]t - 
SFX P 0 enék [gn]g - 
SFX P 0 eniük rr - 
SFX P 0 eniük [lnrz]d - 
SFX P 0 eniük [ln]l - 
SFX P 0 eniük [jlmnrszáéíû]t - 
SFX P 0 eniük [gn]g - 
SFX P 0 eniök/& rr - 
SFX P 0 eniök/& [lnrz]d - 
SFX P 0 eniök/& [ln]l - 
SFX P 0 eniök/& [jlmnrszáéíû]t - 
SFX P 0 eniök/& [gn]g - 
SFX P 0 enie rr - 
SFX P 0 enie [lnrz]d - 
SFX P 0 enie [ln]l - 
SFX P 0 enie [jlmnrszáéíû]t - 
SFX P 0 enie [gn]g - 
SFX P 0 eni rr - 
SFX P 0 eni [lnrz]d - 
SFX P 0 eni [ln]l - 
SFX P 0 eni [jlmnrszáéíû]t - 
SFX P 0 eni [gn]g - 
SFX P 0 enetek rr - 
SFX P 0 enetek [lnrz]d - 
SFX P 0 enetek [ln]l - 
SFX P 0 enetek [jlmnrszáéíû]t - 
SFX P 0 enetek [gn]g - 
SFX P 0 enem rr - 
SFX P 0 enem [lnrz]d - 
SFX P 0 enem [ln]l - 
SFX P 0 enem [jlmnrszáéíû]t - 
SFX P 0 enem [gn]g - 
SFX P 0 enek rr - 
SFX P 0 enek [lnrz]d - 
SFX P 0 enek [ln]l - 
SFX P 0 enek [jlmnrszáéíû]t - 
SFX P 0 enek [gn]g - 
SFX P 0 ened rr - 
SFX P 0 ened [lnrz]d - 
SFX P 0 ened [ln]l - 
SFX P 0 ened [jlmnrszáéíû]t - 
SFX P 0 ened [gn]g - 
SFX P 0 ene rr - 
SFX P 0 ene [lnrz]d - 
SFX P 0 ene [ln]l - 
SFX P 0 ene [jlmnrszáéíû]t - 
SFX P 0 ene [gn]g - 
SFX O Y 465
SFX O ztik szék sztik - 
SFX O ztik szál sztik - 
SFX O ztik szunk sztik - 
SFX O ztik szon sztik - 
SFX O ztik szatok sztik - 
SFX O ztik szanak sztik - 
SFX O ztik szam sztik - 
SFX O ztik szak sztik - 
SFX O ztik sz sztik - 
SFX O zt szál szt - 
SFX O zt szunk szt - 
SFX O zt szon szt - 
SFX O zt szatok szt - 
SFX O zt szanak szt - 
SFX O zt szak szt - 
SFX O zt sz szt - 
SFX O zik szék szik - 
SFX O zik szál szik - 
SFX O zik szunk szik - 
SFX O zik szon szik - 
SFX O zik szatok szik - 
SFX O zik szanak szik - 
SFX O zik szam szik - 
SFX O zik szak szik - 
SFX O zik sz szik - 
SFX O zik dzék dzik - 
SFX O zik dzál dzik - 
SFX O zik dzunk dzik - 
SFX O zik dzon dzik - 
SFX O zik dzatok dzik - 
SFX O zik dzanak dzik - 
SFX O zik dzam dzik - 
SFX O zik dzak dzik - 
SFX O zik dz dzik - 
SFX O tik ssék [üöieuoa]tik - 
SFX O tik ssál [üöieuoa]tik - 
SFX O tik ssunk [üöieuoa]tik - 
SFX O tik sson [üöieuoa]tik - 
SFX O tik ssatok [üöieuoa]tik - 
SFX O tik ssanak [üöieuoa]tik - 
SFX O tik ssam [üöieuoa]tik - 
SFX O tik ssak [üöieuoa]tik - 
SFX O tik ss [üöieuoa]tik - 
SFX O t ssál [üöieuoa]t - 
SFX O t ssunk [üöieuoa]t - 
SFX O t sson [üöieuoa]t - 
SFX O t ssatok [üöieuoa]t - 
SFX O t ssanak [üöieuoa]t - 
SFX O t ssak [üöieuoa]t - 
SFX O t ss [üöieuoa]t - 
SFX O ik zék [^dsbkmnyzr]zik - 
SFX O ik zál [^dsbkmnyzr]zik - 
SFX O ik zunk [^dsbkmnyzr]zik - 
SFX O ik zon [^dsbkmnyzr]zik - 
SFX O ik zatok [^dsbkmnyzr]zik - 
SFX O ik zanak [^dsbkmnyzr]zik - 
SFX O ik zam [^dsbkmnyzr]zik - 
SFX O ik zak [^dsbkmnyzr]zik - 
SFX O ik z [^dsbkmnyzr]zik - 
SFX O ik ván szik - 
SFX O ik ván dzik - 
SFX O ik ván [^ldrz]ik - 
SFX O ik ván [^bdgjkmrtzys][ldrz]ik - 
SFX O ik va szik - 
SFX O ik va dzik - 
SFX O ik va [^ldrz]ik - 
SFX O ik va [^bdgjkmrtzys][ldrz]ik - 
SFX O ik unk ik - 
SFX O ik tál szik - 
SFX O ik tál dzik - 
SFX O ik tál [^ldrz]ik - 
SFX O ik tál [^bdgjkmrtzys][ldrz]ik - 
SFX O ik tunk szik - 
SFX O ik tunk dzik - 
SFX O ik tunk [^ldrz]ik - 
SFX O ik tunk [^bdgjkmrtzys][ldrz]ik - 
SFX O ik tok szik - 
SFX O ik tok [^ldrz]ik - 
SFX O ik tok [^bdgjkmrtzys][ldrz]ik - 
SFX O ik tatok szik - 
SFX O ik tatok dzik - 
SFX O ik tatok [^ldrz]ik - 
SFX O ik tatok [^bdgjkmrtzys][ldrz]ik - 
SFX O ik tam szik - 
SFX O ik tam dzik - 
SFX O ik tam [^ldrz]ik - 
SFX O ik tam [^bdgjkmrtzys][ldrz]ik - 
SFX O ik tak szik - 
SFX O ik tak dzik - 
SFX O ik tak [^ldrz]ik - 
SFX O ik tak [^bdgjkmrtzys][ldrz]ik - 
SFX O ik sék sik - 
SFX O ik sék [^szüöieuoa]tik - 
SFX O ik sál sik - 
SFX O ik sál [^szüöieuoa]tik - 
SFX O ik sz [^ldrsz]ik - 
SFX O ik sz [^bdgjkmrtzys][ldr]ik - 
SFX O ik sunk sik - 
SFX O ik sunk [^szüöieuoa]tik - 
SFX O ik son sik - 
SFX O ik son [^szüöieuoa]tik - 
SFX O ik satok sik - 
SFX O ik satok [^szüöieuoa]tik - 
SFX O ik sanak sik - 
SFX O ik sanak [^szüöieuoa]tik - 
SFX O ik sam sik - 
SFX O ik sam [^szüöieuoa]tik - 
SFX O ik sak sik - 
SFX O ik sak [^szüöieuoa]tik - 
SFX O ik s sik - 
SFX O ik s [^szüöieuoa]tik - 
SFX O ik ottál [s][ld]ik - 
SFX O ik ottál [bdgjklmnrtzy][ldgrz]ik - 
SFX O ik ottunk [s][ld]ik - 
SFX O ik ottunk [bdgjklmnrtzy][ldgrz]ik - 
SFX O ik ottatok [s][ld]ik - 
SFX O ik ottatok [bdgjklmnrtzy][ldgrz]ik - 
SFX O ik ottam [s][ld]ik - 
SFX O ik ottam [bdgjklmnrtzy][ldgrz]ik - 
SFX O ik ottak [s][ld]ik - 
SFX O ik ottak [bdgjklmnrtzy][ldgrz]ik - 
SFX O ik otok [s][ld]ik - 
SFX O ik otok [bdgjklmnrtzy][ldgrz]ik - 
SFX O ik om ik - 
SFX O ik ol [^l]ik - 
SFX O ik ok ik - 
SFX O ik nék szik - 
SFX O ik nék dzik - 
SFX O ik nék [^ldrz]ik - 
SFX O ik nék [^bdgjkmrtzys][ldrz]ik - 
SFX O ik nátok szik - 
SFX O ik nátok dzik - 
SFX O ik nátok [^ldrz]ik - 
SFX O ik nátok [^bdgjkmrtzys][ldrz]ik - 
SFX O ik nánk szik - 
SFX O ik nánk dzik - 
SFX O ik nánk [^ldrz]ik - 
SFX O ik nánk [^bdgjkmrtzys][ldrz]ik - 
SFX O ik nának szik - 
SFX O ik nának dzik - 
SFX O ik nának [^ldrz]ik - 
SFX O ik nának [^bdgjkmrtzys][ldrz]ik - 
SFX O ik nám szik - 
SFX O ik nám dzik - 
SFX O ik nám [^ldrz]ik - 
SFX O ik nám [^bdgjkmrtzys][ldrz]ik - 
SFX O ik nál szik - 
SFX O ik nál dzik - 
SFX O ik nál [^ldrz]ik - 
SFX O ik nál [^bdgjkmrtzys][ldrz]ik - 
SFX O ik nunk szik - 
SFX O ik nunk dzik - 
SFX O ik nunk [^ldrz]ik - 
SFX O ik nunk [^bdgjkmrtzys][ldrz]ik - 
SFX O ik notok szik - 
SFX O ik notok dzik - 
SFX O ik notok [^ldrz]ik - 
SFX O ik notok [^bdgjkmrtzys][ldrz]ik - 
SFX O ik nom szik - 
SFX O ik nom dzik - 
SFX O ik nom [^ldrz]ik - 
SFX O ik nom [^bdgjkmrtzys][ldrz]ik - 
SFX O ik nod szik - 
SFX O ik nod dzik - 
SFX O ik nod [^ldrz]ik - 
SFX O ik nod [^bdgjkmrtzys][ldrz]ik - 
SFX O ik niuk szik - 
SFX O ik niuk dzik - 
SFX O ik niuk [^ldrz]ik - 
SFX O ik niuk [^bdgjkmrtzys][ldrz]ik - 
SFX O ik niok/& szik - 
SFX O ik niok/& dzik - 
SFX O ik niok/& [^ldrz]ik - 
SFX O ik niok/& [^bdgjkmrtzys][ldrz]ik - 
SFX O ik nia szik - 
SFX O ik nia dzik - 
SFX O ik nia [^ldrz]ik - 
SFX O ik nia [^bdgjkmrtzys][ldrz]ik - 
SFX O ik ni szik - 
SFX O ik ni dzik - 
SFX O ik ni [^ldrz]ik - 
SFX O ik ni [^bdgjkmrtzys][ldrz]ik - 
SFX O ik nak szik - 
SFX O ik nak dzik - 
SFX O ik nak [^ldrz]ik - 
SFX O ik nak [^bdgjkmrtzys][ldrz]ik - 
SFX O ik na szik - 
SFX O ik na dzik - 
SFX O ik na [^ldrz]ik - 
SFX O ik na [^bdgjkmrtzys][ldrz]ik - 
SFX O ik jék [^ldgrszt]ik - 
SFX O ik jék [^bdgjkmrtzys][ldr]ik - 
SFX O ik jál [^ldgrszt]ik - 
SFX O ik jál [^bdgjkmrtzys][ldr]ik - 
SFX O ik junk [^ldgrszt]ik - 
SFX O ik junk [^bdgjkmrtzys][ldrz]ik - 
SFX O ik jon [^ldgrszt]ik - 
SFX O ik jon [^bdgjkmrtzys][ldr]ik - 
SFX O ik jatok [^ldgrszt]ik - 
SFX O ik jatok [^bdgjkmrtzys][ldr]ik - 
SFX O ik janak [^ldgrszt]ik - 
SFX O ik janak [^bdgjkmrtzys][ldr]ik - 
SFX O ik jam [^ldgrszt]ik - 
SFX O ik jam [^bdgjkmrtzys][ldr]ik - 
SFX O ik jak [^ldgrszt]ik - 
SFX O ik jak [^bdgjkmrtzys][ldr]ik - 
SFX O ik j [^ldgrszt]ik - 
SFX O ik j [^bdgjkmrtzys][ldr]ik - 
SFX O ik asz [s][ld]ik - 
SFX O ik asz [bdgjklmnrtzy][ldgrz]ik - 
SFX O ik anék [s][ld]ik - 
SFX O ik anék [bdgjklmnrtzy][ldgrz]ik - 
SFX O ik anátok [s][ld]ik - 
SFX O ik anátok [bdgjklmnrtzy][ldgrz]ik - 
SFX O ik anánk [s][ld]ik - 
SFX O ik anánk [bdgjklmnrtzy][ldgrz]ik - 
SFX O ik anának [s][ld]ik - 
SFX O ik anának [bdgjklmnrtzy][ldgrz]ik - 
SFX O ik anám [s][ld]ik - 
SFX O ik anám [bdgjklmnrtzy][ldgrz]ik - 
SFX O ik anál [s][ld]ik - 
SFX O ik anál [bdgjklmnrtzy][ldgrz]ik - 
SFX O ik anunk [s][ld]ik - 
SFX O ik anunk [bdgjklmnrtzy][ldgrz]ik - 
SFX O ik anotok [s][ld]ik - 
SFX O ik anotok [bdgjklmnrtzy][ldgrz]ik - 
SFX O ik anom [s][ld]ik - 
SFX O ik anom [bdgjklmnrtzy][ldgrz]ik - 
SFX O ik anod [s][ld]ik - 
SFX O ik anod [bdgjklmnrtzy][ldgrz]ik - 
SFX O ik aniuk [s][ld]ik - 
SFX O ik aniuk [bdgjklmnrtzy][ldgrz]ik - 
SFX O ik aniok/& [s][ld]ik - 
SFX O ik aniok/& [bdgjklmnrtzy][ldgrz]ik - 
SFX O ik ania [s][ld]ik - 
SFX O ik ania [bdgjklmnrtzy][ldgrz]ik - 
SFX O ik ani [s][ld]ik - 
SFX O ik ani [bdgjklmnrtzy][ldgrz]ik - 
SFX O ik anak [s][ld]ik - 
SFX O ik anak [bdgjklmnrtzy][ldgrz]ik - 
SFX O ik ana [s][ld]ik - 
SFX O ik ana [bdgjklmnrtzy][ldgrz]ik - 
SFX O 0 zál z - 
SFX O 0 zunk z - 
SFX O 0 zon z - 
SFX O 0 zatok z - 
SFX O 0 zanak [^ds]z - 
SFX O 0 zak z - 
SFX O 0 z z - 
SFX O 0 ván [^k] - 
SFX O 0 va [^k] - 
SFX O 0 unk [^k] - 
SFX O 0 tál [^tóúõûk] - 
SFX O 0 tál [^jlmnrszáéiíóöuüû]t - 
SFX O 0 tunk [^tóúõûk] - 
SFX O 0 tunk [^jlmnrszáéiíóöuüû]t - 
SFX O 0 tok [^tóúõûk] - 
SFX O 0 tok [^jlmnrszéû]t - 
SFX O 0 tatok [^tóúõûk] - 
SFX O 0 tatok [^jlmnrszáéiíóöuüû]t - 
SFX O 0 tam [^tóúõûk] - 
SFX O 0 tam [^jlmnrszáéiíóöuüû]t - 
SFX O 0 tak [^tóúõûk] - 
SFX O 0 tak [^jlmnrszáéiíóöuüû]t - 
SFX O 0 sál s - 
SFX O 0 sál [^szüöieuoa]t - 
SFX O 0 sz [^sz]t - 
SFX O 0 sz [^stzk] - 
SFX O 0 sunk s - 
SFX O 0 sunk [^szüöieuoa]t - 
SFX O 0 son s - 
SFX O 0 son [^szüöieuoa]t - 
SFX O 0 satok s - 
SFX O 0 satok [^szüöieuoa]t - 
SFX O 0 sanak s - 
SFX O 0 sanak [^szüöieuoa]t - 
SFX O 0 sak s - 
SFX O 0 sak [^szüöieuoa]t - 
SFX O 0 s s - 
SFX O 0 s [^szüöieuoa]t - 
SFX O 0 ottál/& rr - 
SFX O 0 ottál [lnrz]d - 
SFX O 0 ottál/( [ln]l - 
SFX O 0 ottál [jlmnrszáéiíóöuüû]t - 
SFX O 0 ottál [jdmn]z - 
SFX O 0 ottál [gn]g - 
SFX O 0 ottunk/& rr - 
SFX O 0 ottunk [lnrz]d - 
SFX O 0 ottunk/( [ln]l - 
SFX O 0 ottunk [jlmnrszáéiíóöuüû]t - 
SFX O 0 ottunk [jdmn]z - 
SFX O 0 ottunk [gn]g - 
SFX O 0 ottatok/& rr - 
SFX O 0 ottatok [lnrz]d - 
SFX O 0 ottatok/( [ln]l - 
SFX O 0 ottatok [jlmnrszáéiíóöuüû]t - 
SFX O 0 ottatok [jdmn]z - 
SFX O 0 ottatok [gn]g - 
SFX O 0 ottam/& rr - 
SFX O 0 ottam [lnrz]d - 
SFX O 0 ottam/( [ln]l - 
SFX O 0 ottam [jlmnrszáéiíóöuüû]t - 
SFX O 0 ottam [jdmn]z - 
SFX O 0 ottam [gn]g - 
SFX O 0 ottak/& rr - 
SFX O 0 ottak [lnrz]d - 
SFX O 0 ottak/( [ln]l - 
SFX O 0 ottak [jlmnrszáéiíóöuüû]t - 
SFX O 0 ottak [jdmn]z - 
SFX O 0 ottak [gn]g - 
SFX O 0 otok/& rr - 
SFX O 0 otok [lnrz]d - 
SFX O 0 otok/( [ln]l - 
SFX O 0 otok [jlmnrszáéíû]t - 
SFX O 0 otok [jdmn]z - 
SFX O 0 otok [gn]g - 
SFX O 0 ol [sz] - 
SFX O 0 ok [^k] - 
SFX O 0 nékunk/UÙmÒ .hat - 
SFX O 0 nékunk .hat - 
SFX O 0 nékuk .hat - 
SFX O 0 nékuk/UÙmÒ .hat - 
SFX O 0 néktok .hat - 
SFX O 0 néktok/UÙmÒ .hat - 
SFX O 0 nékotok .hat - 
SFX O 0 nékotok/UÙmÒ .hat - 
SFX O 0 nékom/UÙmÒ .hat - 
SFX O 0 nékom .hat - 
SFX O 0 nékod/UÙmÒ .hat - 
SFX O 0 nékod .hat - 
SFX O 0 nékja/UÒÕÏ .hat - 
SFX O 0 néka/UÒÕÏ .hat - 
SFX O 0 nék [aeioöuü]t - 
SFX O 0 nék [^tk] - 
SFX O 0 nátok [aeioöuü]t - 
SFX O 0 nátok [^tk] - 
SFX O 0 nánk [aeioöuü]t - 
SFX O 0 nánk [^tk] - 
SFX O 0 nának [aeioöuü]t - 
SFX O 0 nának [^tk] - 
SFX O 0 nál [aeioöuü]t - 
SFX O 0 nál [^tk] - 
SFX O 0 nunk [aeioöuü]t - 
SFX O 0 nunk [^tk] - 
SFX O 0 notok [aeioöuü]t - 
SFX O 0 notok [^tk] - 
SFX O 0 nom [aeioöuü]t - 
SFX O 0 nom [^tk] - 
SFX O 0 nod [aeioöuü]t - 
SFX O 0 nod [^tk] - 
SFX O 0 niuk [aeioöuü]t - 
SFX O 0 niuk [^tk] - 
SFX O 0 niok/& [aeioöuü]t - 
SFX O 0 niok/& [^tk] - 
SFX O 0 nia [aeioöuü]t - 
SFX O 0 nia [^tk] - 
SFX O 0 ni [aeioöuü]t - 
SFX O 0 ni [^tk] - 
SFX O 0 nak [aeioöuü]t - 
SFX O 0 nak [^tk] - 
SFX O 0 na [aeioöuü]t - 
SFX O 0 na [^tk] - 
SFX O 0 jál [^sztk] - 
SFX O 0 junk [^sztk] - 
SFX O 0 jon [^sztk] - 
SFX O 0 jatok [^sztk] - 
SFX O 0 janak [^sztk] - 
SFX O 0 jak [^sztk] - 
SFX O 0 j [^sztk] - 
SFX O 0 asz/& rr - 
SFX O 0 asz [lnrz]d - 
SFX O 0 asz/( [ln]l - 
SFX O 0 asz [jlmnrszáéíû]t - 
SFX O 0 asz [jdmn]z - 
SFX O 0 asz [gn]g - 
SFX O 0 anék rr - 
SFX O 0 anék [lnrz]d - 
SFX O 0 anék [ln]l - 
SFX O 0 anék [jlmnrszáéíû]t - 
SFX O 0 anék [jdmn]z - 
SFX O 0 anék [gn]g - 
SFX O 0 anátok rr - 
SFX O 0 anátok [lnrz]d - 
SFX O 0 anátok [ln]l - 
SFX O 0 anátok [jlmnrszáéíû]t - 
SFX O 0 anátok [jdmn]z - 
SFX O 0 anátok [gn]g - 
SFX O 0 anánk rr - 
SFX O 0 anánk [lnrz]d - 
SFX O 0 anánk [ln]l - 
SFX O 0 anánk [jlmnrszáéíû]t - 
SFX O 0 anánk [jdmn]z - 
SFX O 0 anánk [gn]g - 
SFX O 0 anának rr - 
SFX O 0 anának [lnrz]d - 
SFX O 0 anának [ln]l - 
SFX O 0 anának [jlmnrszáéíû]t - 
SFX O 0 anának [jdmn]z - 
SFX O 0 anának [gn]g - 
SFX O 0 anál rr - 
SFX O 0 anál [lnrz]d - 
SFX O 0 anál [ln]l - 
SFX O 0 anál [jlmnrszáéíû]t - 
SFX O 0 anál [jdmn]z - 
SFX O 0 anál [gn]g - 
SFX O 0 anunk rr - 
SFX O 0 anunk [lnrz]d - 
SFX O 0 anunk [ln]l - 
SFX O 0 anunk [jlmnrszáéíû]t - 
SFX O 0 anunk [jdmn]z - 
SFX O 0 anunk [gn]g - 
SFX O 0 anotok rr - 
SFX O 0 anotok [lnrz]d - 
SFX O 0 anotok [ln]l - 
SFX O 0 anotok [jlmnrszáéíû]t - 
SFX O 0 anotok [jdmn]z - 
SFX O 0 anotok [gn]g - 
SFX O 0 anom/& rr - 
SFX O 0 anom [lnrz]d - 
SFX O 0 anom/( [ln]l - 
SFX O 0 anom [jlmnrszáéíû]t - 
SFX O 0 anom [jdmn]z - 
SFX O 0 anom [gn]g - 
SFX O 0 anod/& rr - 
SFX O 0 anod [lnrz]d - 
SFX O 0 anod/( [ln]l - 
SFX O 0 anod [jlmnrszáéíû]t - 
SFX O 0 anod [jdmn]z - 
SFX O 0 anod [gn]g - 
SFX O 0 aniuk rr - 
SFX O 0 aniuk [lnrz]d - 
SFX O 0 aniuk [ln]l - 
SFX O 0 aniuk [jlmnrszáéíû]t - 
SFX O 0 aniuk [jdmn]z - 
SFX O 0 aniuk [gn]g - 
SFX O 0 aniok/& rr - 
SFX O 0 aniok/& [lnrz]d - 
SFX O 0 aniok/& [ln]l - 
SFX O 0 aniok/& [jlmnrszáéíû]t - 
SFX O 0 aniok/& [jdmn]z - 
SFX O 0 aniok/& [gn]g - 
SFX O 0 ania/& rr - 
SFX O 0 ania [lnrz]d - 
SFX O 0 ania/( [ln]l - 
SFX O 0 ania [jlmnrszáéíû]t - 
SFX O 0 ania [jdmn]z - 
SFX O 0 ania [gn]g - 
SFX O 0 ani/& rr - 
SFX O 0 ani [lnrz]d - 
SFX O 0 ani/( [ln]l - 
SFX O 0 ani [jlmnrszáéíû]t - 
SFX O 0 ani [jdmn]z - 
SFX O 0 ani [gn]g - 
SFX O 0 anak/& rr - 
SFX O 0 anak [lnrz]d - 
SFX O 0 anak/( [ln]l - 
SFX O 0 anak [jlmnrszáéíû]t - 
SFX O 0 anak [jdmn]z - 
SFX O 0 anak [gn]g - 
SFX O 0 ana rr - 
SFX O 0 ana [lnrz]d - 
SFX O 0 ana [ln]l - 
SFX O 0 ana [jlmnrszáéíû]t - 
SFX O 0 ana [jdmn]z - 
SFX O 0 ana [gn]g - 

SFX N Y 2
SFX N 0 ön . - 
SFX N 0 höz . - 
SFX M Y 426
SFX M 0 ünkül [^eáéiíoóöõuúüû] - 
SFX M 0 ünkön [^eáéiíoóöõuúüû] - 
SFX M 0 ünkéül [^eáéiíoóöõuúüû] - 
SFX M 0 ünkéért [^eáéiíoóöõuúüû] - 
SFX M 0 ünkévé [^eáéiíoóöõuúüû] - 
SFX M 0 ünkével [^eáéiíoóöõuúüû] - 
SFX M 0 ünkétõl [^eáéiíoóöõuúüû] - 
SFX M 0 ünkét [^eáéiíoóöõuúüû] - 
SFX M 0 ünkérõl [^eáéiíoóöõuúüû] - 
SFX M 0 ünkért [^eáéiíoóöõuúüû] - 
SFX M 0 ünkére [^eáéiíoóöõuúüû] - 
SFX M 0 ünkénél [^eáéiíoóöõuúüû] - 
SFX M 0 ünkének [^eáéiíoóöõuúüû] - 
SFX M 0 ünkén [^eáéiíoóöõuúüû] - 
SFX M 0 ünkéiül [^eáéiíoóöõuúüû] - 
SFX M 0 ünkéiért [^eáéiíoóöõuúüû] - 
SFX M 0 ünkéivé [^eáéiíoóöõuúüû] - 
SFX M 0 ünkéivel [^eáéiíoóöõuúüû] - 
SFX M 0 ünkéitõl [^eáéiíoóöõuúüû] - 
SFX M 0 ünkéit [^eáéiíoóöõuúüû] - 
SFX M 0 ünkéirõl [^eáéiíoóöõuúüû] - 
SFX M 0 ünkéire [^eáéiíoóöõuúüû] - 
SFX M 0 ünkéinél [^eáéiíoóöõuúüû] - 
SFX M 0 ünkéinek [^eáéiíoóöõuúüû] - 
SFX M 0 ünkéin [^eáéiíoóöõuúüû] - 
SFX M 0 ünkéiig [^eáéiíoóöõuúüû] - 
SFX M 0 ünkéihez [^eáéiíoóöõuúüû] - 
SFX M 0 ünkéig [^eáéiíoóöõuúüû] - 
SFX M 0 ünkéibõl [^eáéiíoóöõuúüû] - 
SFX M 0 ünkéiben [^eáéiíoóöõuúüû] - 
SFX M 0 ünkéibe [^eáéiíoóöõuúüû] - 
SFX M 0 ünkéi [^eáéiíoóöõuúüû] - 
SFX M 0 ünkéhez [^eáéiíoóöõuúüû] - 
SFX M 0 ünkébõl [^eáéiíoóöõuúüû] - 
SFX M 0 ünkében [^eáéiíoóöõuúüû] - 
SFX M 0 ünkébe [^eáéiíoóöõuúüû] - 
SFX M 0 ünké [^eáéiíoóöõuúüû] - 
SFX M 0 ünktõl [^eáéiíoóöõuúüû] - 
SFX M 0 ünkrõl [^eáéiíoóöõuúüû] - 
SFX M 0 ünkre [^eáéiíoóöõuúüû] - 
SFX M 0 ünknél [^eáéiíoóöõuúüû] - 
SFX M 0 ünknek [^eáéiíoóöõuúüû] - 
SFX M 0 ünkként [^eáéiíoóöõuúüû] - 
SFX M 0 ünkké [^eáéiíoóöõuúüû] - 
SFX M 0 ünkkor [^eáéiíoóöõuúüû] - 
SFX M 0 ünkkel [^eáéiíoóöõuúüû] - 
SFX M 0 ünkig [^eáéiíoóöõuúüû] - 
SFX M 0 ünkhöz [^eáéiíoóöõuúüû] - 
SFX M 0 ünket [^eáéiíoóöõuúüû] - 
SFX M 0 ünkbõl [^eáéiíoóöõuúüû] - 
SFX M 0 ünkben [^eáéiíoóöõuúüû] - 
SFX M 0 ünkbe [^eáéiíoóöõuúüû] - 
SFX M 0 ünk [^eáéiíoóöõuúüû] - 
SFX M 0 ünk [^eáéiíoóöõuúüû] - 
SFX M 0 ül [^eáéiíoóöõuúüû] - 
SFX M 0 ötökül [^eáéiíoóöõuúüû] - 
SFX M 0 ötökön [^eáéiíoóöõuúüû] - 
SFX M 0 ötökéül [^eáéiíoóöõuúüû] - 
SFX M 0 ötökéért [^eáéiíoóöõuúüû] - 
SFX M 0 ötökévé [^eáéiíoóöõuúüû] - 
SFX M 0 ötökével [^eáéiíoóöõuúüû] - 
SFX M 0 ötökétõl [^eáéiíoóöõuúüû] - 
SFX M 0 ötökét [^eáéiíoóöõuúüû] - 
SFX M 0 ötökérõl [^eáéiíoóöõuúüû] - 
SFX M 0 ötökért [^eáéiíoóöõuúüû] - 
SFX M 0 ötökére [^eáéiíoóöõuúüû] - 
SFX M 0 ötökénél [^eáéiíoóöõuúüû] - 
SFX M 0 ötökének [^eáéiíoóöõuúüû] - 
SFX M 0 ötökén [^eáéiíoóöõuúüû] - 
SFX M 0 ötökéiül [^eáéiíoóöõuúüû] - 
SFX M 0 ötökéiért [^eáéiíoóöõuúüû] - 
SFX M 0 ötökéivé [^eáéiíoóöõuúüû] - 
SFX M 0 ötökéivel [^eáéiíoóöõuúüû] - 
SFX M 0 ötökéitõl [^eáéiíoóöõuúüû] - 
SFX M 0 ötökéit [^eáéiíoóöõuúüû] - 
SFX M 0 ötökéirõl [^eáéiíoóöõuúüû] - 
SFX M 0 ötökéire [^eáéiíoóöõuúüû] - 
SFX M 0 ötökéinél [^eáéiíoóöõuúüû] - 
SFX M 0 ötökéinek [^eáéiíoóöõuúüû] - 
SFX M 0 ötökéin [^eáéiíoóöõuúüû] - 
SFX M 0 ötökéiig [^eáéiíoóöõuúüû] - 
SFX M 0 ötökéihez [^eáéiíoóöõuúüû] - 
SFX M 0 ötökéig [^eáéiíoóöõuúüû] - 
SFX M 0 ötökéibõl [^eáéiíoóöõuúüû] - 
SFX M 0 ötökéiben [^eáéiíoóöõuúüû] - 
SFX M 0 ötökéibe [^eáéiíoóöõuúüû] - 
SFX M 0 ötökéi [^eáéiíoóöõuúüû] - 
SFX M 0 ötökéhez [^eáéiíoóöõuúüû] - 
SFX M 0 ötökébõl [^eáéiíoóöõuúüû] - 
SFX M 0 ötökében [^eáéiíoóöõuúüû] - 
SFX M 0 ötökébe [^eáéiíoóöõuúüû] - 
SFX M 0 ötöké [^eáéiíoóöõuúüû] - 
SFX M 0 ötöktõl [^eáéiíoóöõuúüû] - 
SFX M 0 ötökrõl [^eáéiíoóöõuúüû] - 
SFX M 0 ötökre [^eáéiíoóöõuúüû] - 
SFX M 0 ötöknél [^eáéiíoóöõuúüû] - 
SFX M 0 ötöknek [^eáéiíoóöõuúüû] - 
SFX M 0 ötökként [^eáéiíoóöõuúüû] - 
SFX M 0 ötökké [^eáéiíoóöõuúüû] - 
SFX M 0 ötökkor [^eáéiíoóöõuúüû] - 
SFX M 0 ötökkel [^eáéiíoóöõuúüû] - 
SFX M 0 ötökig [^eáéiíoóöõuúüû] - 
SFX M 0 ötökhöz [^eáéiíoóöõuúüû] - 
SFX M 0 ötöket [^eáéiíoóöõuúüû] - 
SFX M 0 ötökbõl [^eáéiíoóöõuúüû] - 
SFX M 0 ötökben [^eáéiíoóöõuúüû] - 
SFX M 0 ötökbe [^eáéiíoóöõuúüû] - 
SFX M 0 ötök [^eáéiíoóöõuúüû] - 
SFX M 0 ötök [^eáéiíoóöõuúüû] - 
SFX M 0 östül [^aáeéiíoóöõuúüû] - 
SFX M 0 önkénti/VG× [^aáeéiíoóöõuúüû] - 
SFX M 0 önként [^aáeéiíoóöõuúüû] - 
SFX M 0 ömül [^eáéiíoóöõuúüû] - 
SFX M 0 ömön [^eáéiíoóöõuúüû] - 
SFX M 0 öméül [^eáéiíoóöõuúüû] - 
SFX M 0 öméért [^eáéiíoóöõuúüû] - 
SFX M 0 ömévé [^eáéiíoóöõuúüû] - 
SFX M 0 ömével [^eáéiíoóöõuúüû] - 
SFX M 0 ömétõl [^eáéiíoóöõuúüû] - 
SFX M 0 ömét [^eáéiíoóöõuúüû] - 
SFX M 0 ömérõl [^eáéiíoóöõuúüû] - 
SFX M 0 ömért [^eáéiíoóöõuúüû] - 
SFX M 0 ömére [^eáéiíoóöõuúüû] - 
SFX M 0 öménél [^eáéiíoóöõuúüû] - 
SFX M 0 ömének [^eáéiíoóöõuúüû] - 
SFX M 0 ömén [^eáéiíoóöõuúüû] - 
SFX M 0 ömékül [^eáéiíoóöõuúüû] - 
SFX M 0 ömékéül [^eáéiíoóöõuúüû] - 
SFX M 0 ömékéért [^eáéiíoóöõuúüû] - 
SFX M 0 ömékévé [^eáéiíoóöõuúüû] - 
SFX M 0 ömékével [^eáéiíoóöõuúüû] - 
SFX M 0 ömékétõl [^eáéiíoóöõuúüû] - 
SFX M 0 ömékét [^eáéiíoóöõuúüû] - 
SFX M 0 ömékérõl [^eáéiíoóöõuúüû] - 
SFX M 0 ömékért [^eáéiíoóöõuúüû] - 
SFX M 0 ömékére [^eáéiíoóöõuúüû] - 
SFX M 0 ömékénél [^eáéiíoóöõuúüû] - 
SFX M 0 ömékének [^eáéiíoóöõuúüû] - 
SFX M 0 ömékén [^eáéiíoóöõuúüû] - 
SFX M 0 ömékéiül [^eáéiíoóöõuúüû] - 
SFX M 0 ömékéiért [^eáéiíoóöõuúüû] - 
SFX M 0 ömékéivé [^eáéiíoóöõuúüû] - 
SFX M 0 ömékéivel [^eáéiíoóöõuúüû] - 
SFX M 0 ömékéitõl [^eáéiíoóöõuúüû] - 
SFX M 0 ömékéit [^eáéiíoóöõuúüû] - 
SFX M 0 ömékéirõl [^eáéiíoóöõuúüû] - 
SFX M 0 ömékéire [^eáéiíoóöõuúüû] - 
SFX M 0 ömékéinél [^eáéiíoóöõuúüû] - 
SFX M 0 ömékéinek [^eáéiíoóöõuúüû] - 
SFX M 0 ömékéin [^eáéiíoóöõuúüû] - 
SFX M 0 ömékéiig [^eáéiíoóöõuúüû] - 
SFX M 0 ömékéihez [^eáéiíoóöõuúüû] - 
SFX M 0 ömékéig [^eáéiíoóöõuúüû] - 
SFX M 0 ömékéibõl [^eáéiíoóöõuúüû] - 
SFX M 0 ömékéiben [^eáéiíoóöõuúüû] - 
SFX M 0 ömékéibe [^eáéiíoóöõuúüû] - 
SFX M 0 ömékéi [^eáéiíoóöõuúüû] - 
SFX M 0 ömékéhez [^eáéiíoóöõuúüû] - 
SFX M 0 ömékébõl [^eáéiíoóöõuúüû] - 
SFX M 0 ömékében [^eáéiíoóöõuúüû] - 
SFX M 0 ömékébe [^eáéiíoóöõuúüû] - 
SFX M 0 öméké [^eáéiíoóöõuúüû] - 
SFX M 0 öméktõl [^eáéiíoóöõuúüû] - 
SFX M 0 ömékrõl [^eáéiíoóöõuúüû] - 
SFX M 0 ömékre [^eáéiíoóöõuúüû] - 
SFX M 0 öméknél [^eáéiíoóöõuúüû] - 
SFX M 0 öméknek [^eáéiíoóöõuúüû] - 
SFX M 0 ömékké [^eáéiíoóöõuúüû] - 
SFX M 0 ömékkel [^eáéiíoóöõuúüû] - 
SFX M 0 ömékig [^eáéiíoóöõuúüû] - 
SFX M 0 ömékhez [^eáéiíoóöõuúüû] - 
SFX M 0 öméket [^eáéiíoóöõuúüû] - 
SFX M 0 öméken [^eáéiíoóöõuúüû] - 
SFX M 0 ömékbõl [^eáéiíoóöõuúüû] - 
SFX M 0 ömékben [^eáéiíoóöõuúüû] - 
SFX M 0 ömékbe [^eáéiíoóöõuúüû] - 
SFX M 0 ömék [^eáéiíoóöõuúüû] - 
SFX M 0 öméiül [^eáéiíoóöõuúüû] - 
SFX M 0 öméiért [^eáéiíoóöõuúüû] - 
SFX M 0 öméivé [^eáéiíoóöõuúüû] - 
SFX M 0 öméivel [^eáéiíoóöõuúüû] - 
SFX M 0 öméitõl [^eáéiíoóöõuúüû] - 
SFX M 0 öméit [^eáéiíoóöõuúüû] - 
SFX M 0 öméirõl [^eáéiíoóöõuúüû] - 
SFX M 0 öméire [^eáéiíoóöõuúüû] - 
SFX M 0 öméinél [^eáéiíoóöõuúüû] - 
SFX M 0 öméinek [^eáéiíoóöõuúüû] - 
SFX M 0 öméin [^eáéiíoóöõuúüû] - 
SFX M 0 öméiig [^eáéiíoóöõuúüû] - 
SFX M 0 öméihez [^eáéiíoóöõuúüû] - 
SFX M 0 öméig [^eáéiíoóöõuúüû] - 
SFX M 0 öméibõl [^eáéiíoóöõuúüû] - 
SFX M 0 öméiben [^eáéiíoóöõuúüû] - 
SFX M 0 öméibe [^eáéiíoóöõuúüû] - 
SFX M 0 öméi [^eáéiíoóöõuúüû] - 
SFX M 0 öméhez [^eáéiíoóöõuúüû] - 
SFX M 0 ömébõl [^eáéiíoóöõuúüû] - 
SFX M 0 ömében [^eáéiíoóöõuúüû] - 
SFX M 0 ömébe [^eáéiíoóöõuúüû] - 
SFX M 0 ömé [^eáéiíoóöõuúüû] - 
SFX M 0 ömtõl [^eáéiíoóöõuúüû] - 
SFX M 0 ömrõl [^eáéiíoóöõuúüû] - 
SFX M 0 ömre [^eáéiíoóöõuúüû] - 
SFX M 0 ömnél [^eáéiíoóöõuúüû] - 
SFX M 0 ömnek [^eáéiíoóöõuúüû] - 
SFX M 0 ömmé [^eáéiíoóöõuúüû] - 
SFX M 0 ömmel [^eáéiíoóöõuúüû] - 
SFX M 0 ömként [^eáéiíoóöõuúüû] - 
SFX M 0 ömkor [^eáéiíoóöõuúüû] - 
SFX M 0 ömig [^eáéiíoóöõuúüû] - 
SFX M 0 ömhöz [^eáéiíoóöõuúüû] - 
SFX M 0 ömet [^eáéiíoóöõuúüû] - 
SFX M 0 ömbõl [^eáéiíoóöõuúüû] - 
SFX M 0 ömben [^eáéiíoóöõuúüû] - 
SFX M 0 ömbe [^eáéiíoóöõuúüû] - 
SFX M 0 öm [^eáéiíoóöõuúüû] - 
SFX M 0 öm [^eáéiíoóöõuúüû] - 
SFX M 0 ökül [^eáéiíoóöõuúüû] - 
SFX M 0 ökön [^eáéiíoóöõuúüû] - 
SFX M 0 ökéül [^eáéiíoóöõuúüû] - 
SFX M 0 ökéért [^eáéiíoóöõuúüû] - 
SFX M 0 ökévé [^eáéiíoóöõuúüû] - 
SFX M 0 ökével [^eáéiíoóöõuúüû] - 
SFX M 0 ökétõl [^eáéiíoóöõuúüû] - 
SFX M 0 ökét [^eáéiíoóöõuúüû] - 
SFX M 0 ökérõl [^eáéiíoóöõuúüû] - 
SFX M 0 ökért [^eáéiíoóöõuúüû] - 
SFX M 0 ökére [^eáéiíoóöõuúüû] - 
SFX M 0 ökénél [^eáéiíoóöõuúüû] - 
SFX M 0 ökének [^eáéiíoóöõuúüû] - 
SFX M 0 ökén [^eáéiíoóöõuúüû] - 
SFX M 0 ökéiül [^eáéiíoóöõuúüû] - 
SFX M 0 ökéiért [^eáéiíoóöõuúüû] - 
SFX M 0 ökéivé [^eáéiíoóöõuúüû] - 
SFX M 0 ökéivel [^eáéiíoóöõuúüû] - 
SFX M 0 ökéitõl [^eáéiíoóöõuúüû] - 
SFX M 0 ökéit [^eáéiíoóöõuúüû] - 
SFX M 0 ökéirõl [^eáéiíoóöõuúüû] - 
SFX M 0 ökéire [^eáéiíoóöõuúüû] - 
SFX M 0 ökéinél [^eáéiíoóöõuúüû] - 
SFX M 0 ökéinek [^eáéiíoóöõuúüû] - 
SFX M 0 ökéin [^eáéiíoóöõuúüû] - 
SFX M 0 ökéiig [^eáéiíoóöõuúüû] - 
SFX M 0 ökéihez [^eáéiíoóöõuúüû] - 
SFX M 0 ökéig [^eáéiíoóöõuúüû] - 
SFX M 0 ökéibõl [^eáéiíoóöõuúüû] - 
SFX M 0 ökéiben [^eáéiíoóöõuúüû] - 
SFX M 0 ökéibe [^eáéiíoóöõuúüû] - 
SFX M 0 ökéi [^eáéiíoóöõuúüû] - 
SFX M 0 ökéhez [^eáéiíoóöõuúüû] - 
SFX M 0 ökébõl [^eáéiíoóöõuúüû] - 
SFX M 0 ökében [^eáéiíoóöõuúüû] - 
SFX M 0 ökébe [^eáéiíoóöõuúüû] - 
SFX M 0 öké [^eáéiíoóöõuúüû] - 
SFX M 0 öktõl [^eáéiíoóöõuúüû] - 
SFX M 0 ökrõl [^eáéiíoóöõuúüû] - 
SFX M 0 ökre [^eáéiíoóöõuúüû] - 
SFX M 0 öknél [^eáéiíoóöõuúüû] - 
SFX M 0 öknek [^eáéiíoóöõuúüû] - 
SFX M 0 ökként [^eáéiíoóöõuúüû] - 
SFX M 0 ökké [^eáéiíoóöõuúüû] - 
SFX M 0 ökkor [^eáéiíoóöõuúüû] - 
SFX M 0 ökkel [^eáéiíoóöõuúüû] - 
SFX M 0 ökig [^eáéiíoóöõuúüû] - 
SFX M 0 ökhöz [^eáéiíoóöõuúüû] - 
SFX M 0 öket [^eáéiíoóöõuúüû] - 
SFX M 0 ökbõl [^eáéiíoóöõuúüû] - 
SFX M 0 ökben [^eáéiíoóöõuúüû] - 
SFX M 0 ökbe [^eáéiíoóöõuúüû] - 
SFX M 0 ök [^eáéiíoóöõuúüû] - 
SFX M 0 ödül [^eáéiíoóöõuúüû] - 
SFX M 0 ödön [^eáéiíoóöõuúüû] - 
SFX M 0 ödéül [^eáéiíoóöõuúüû] - 
SFX M 0 ödéért [^eáéiíoóöõuúüû] - 
SFX M 0 ödévé [^eáéiíoóöõuúüû] - 
SFX M 0 ödével [^eáéiíoóöõuúüû] - 
SFX M 0 ödétõl [^eáéiíoóöõuúüû] - 
SFX M 0 ödét [^eáéiíoóöõuúüû] - 
SFX M 0 ödérõl [^eáéiíoóöõuúüû] - 
SFX M 0 ödért [^eáéiíoóöõuúüû] - 
SFX M 0 ödére [^eáéiíoóöõuúüû] - 
SFX M 0 ödénél [^eáéiíoóöõuúüû] - 
SFX M 0 ödének [^eáéiíoóöõuúüû] - 
SFX M 0 ödén [^eáéiíoóöõuúüû] - 
SFX M 0 ödékül [^eáéiíoóöõuúüû] - 
SFX M 0 ödékéül [^eáéiíoóöõuúüû] - 
SFX M 0 ödékéért [^eáéiíoóöõuúüû] - 
SFX M 0 ödékévé [^eáéiíoóöõuúüû] - 
SFX M 0 ödékével [^eáéiíoóöõuúüû] - 
SFX M 0 ödékétõl [^eáéiíoóöõuúüû] - 
SFX M 0 ödékét [^eáéiíoóöõuúüû] - 
SFX M 0 ödékérõl [^eáéiíoóöõuúüû] - 
SFX M 0 ödékért [^eáéiíoóöõuúüû] - 
SFX M 0 ödékére [^eáéiíoóöõuúüû] - 
SFX M 0 ödékénél [^eáéiíoóöõuúüû] - 
SFX M 0 ödékének [^eáéiíoóöõuúüû] - 
SFX M 0 ödékén [^eáéiíoóöõuúüû] - 
SFX M 0 ödékéiül [^eáéiíoóöõuúüû] - 
SFX M 0 ödékéiért [^eáéiíoóöõuúüû] - 
SFX M 0 ödékéivé [^eáéiíoóöõuúüû] - 
SFX M 0 ödékéivel [^eáéiíoóöõuúüû] - 
SFX M 0 ödékéitõl [^eáéiíoóöõuúüû] - 
SFX M 0 ödékéit [^eáéiíoóöõuúüû] - 
SFX M 0 ödékéirõl [^eáéiíoóöõuúüû] - 
SFX M 0 ödékéire [^eáéiíoóöõuúüû] - 
SFX M 0 ödékéinél [^eáéiíoóöõuúüû] - 
SFX M 0 ödékéinek [^eáéiíoóöõuúüû] - 
SFX M 0 ödékéin [^eáéiíoóöõuúüû] - 
SFX M 0 ödékéiig [^eáéiíoóöõuúüû] - 
SFX M 0 ödékéihez [^eáéiíoóöõuúüû] - 
SFX M 0 ödékéig [^eáéiíoóöõuúüû] - 
SFX M 0 ödékéibõl [^eáéiíoóöõuúüû] - 
SFX M 0 ödékéiben [^eáéiíoóöõuúüû] - 
SFX M 0 ödékéibe [^eáéiíoóöõuúüû] - 
SFX M 0 ödékéi [^eáéiíoóöõuúüû] - 
SFX M 0 ödékéhez [^eáéiíoóöõuúüû] - 
SFX M 0 ödékébõl [^eáéiíoóöõuúüû] - 
SFX M 0 ödékében [^eáéiíoóöõuúüû] - 
SFX M 0 ödékébe [^eáéiíoóöõuúüû] - 
SFX M 0 ödéké [^eáéiíoóöõuúüû] - 
SFX M 0 ödéktõl [^eáéiíoóöõuúüû] - 
SFX M 0 ödékrõl [^eáéiíoóöõuúüû] - 
SFX M 0 ödékre [^eáéiíoóöõuúüû] - 
SFX M 0 ödéknél [^eáéiíoóöõuúüû] - 
SFX M 0 ödéknek [^eáéiíoóöõuúüû] - 
SFX M 0 ödékké [^eáéiíoóöõuúüû] - 
SFX M 0 ödékkel [^eáéiíoóöõuúüû] - 
SFX M 0 ödékig [^eáéiíoóöõuúüû] - 
SFX M 0 ödékhez [^eáéiíoóöõuúüû] - 
SFX M 0 ödéket [^eáéiíoóöõuúüû] - 
SFX M 0 ödéken [^eáéiíoóöõuúüû] - 
SFX M 0 ödékbõl [^eáéiíoóöõuúüû] - 
SFX M 0 ödékben [^eáéiíoóöõuúüû] - 
SFX M 0 ödékbe [^eáéiíoóöõuúüû] - 
SFX M 0 ödék [^eáéiíoóöõuúüû] - 
SFX M 0 ödéiül [^eáéiíoóöõuúüû] - 
SFX M 0 ödéiért [^eáéiíoóöõuúüû] - 
SFX M 0 ödéivé [^eáéiíoóöõuúüû] - 
SFX M 0 ödéivel [^eáéiíoóöõuúüû] - 
SFX M 0 ödéitõl [^eáéiíoóöõuúüû] - 
SFX M 0 ödéit [^eáéiíoóöõuúüû] - 
SFX M 0 ödéirõl [^eáéiíoóöõuúüû] - 
SFX M 0 ödéire [^eáéiíoóöõuúüû] - 
SFX M 0 ödéinél [^eáéiíoóöõuúüû] - 
SFX M 0 ödéinek [^eáéiíoóöõuúüû] - 
SFX M 0 ödéin [^eáéiíoóöõuúüû] - 
SFX M 0 ödéiig [^eáéiíoóöõuúüû] - 
SFX M 0 ödéihez [^eáéiíoóöõuúüû] - 
SFX M 0 ödéig [^eáéiíoóöõuúüû] - 
SFX M 0 ödéibõl [^eáéiíoóöõuúüû] - 
SFX M 0 ödéiben [^eáéiíoóöõuúüû] - 
SFX M 0 ödéibe [^eáéiíoóöõuúüû] - 
SFX M 0 ödéi [^eáéiíoóöõuúüû] - 
SFX M 0 ödéhez [^eáéiíoóöõuúüû] - 
SFX M 0 ödébõl [^eáéiíoóöõuúüû] - 
SFX M 0 ödében [^eáéiíoóöõuúüû] - 
SFX M 0 ödébe [^eáéiíoóöõuúüû] - 
SFX M 0 ödé [^eáéiíoóöõuúüû] - 
SFX M 0 ödtõl [^eáéiíoóöõuúüû] - 
SFX M 0 ödrõl [^eáéiíoóöõuúüû] - 
SFX M 0 ödre [^eáéiíoóöõuúüû] - 
SFX M 0 ödnél [^eáéiíoóöõuúüû] - 
SFX M 0 ödnek [^eáéiíoóöõuúüû] - 
SFX M 0 ödként [^eáéiíoóöõuúüû] - 
SFX M 0 ödkor [^eáéiíoóöõuúüû] - 
SFX M 0 ödig [^eáéiíoóöõuúüû] - 
SFX M 0 ödhöz [^eáéiíoóöõuúüû] - 
SFX M 0 ödet [^eáéiíoóöõuúüû] - 
SFX M 0 öddé [^eáéiíoóöõuúüû] - 
SFX M 0 öddel [^eáéiíoóöõuúüû] - 
SFX M 0 ödbõl [^eáéiíoóöõuúüû] - 
SFX M 0 ödben [^eáéiíoóöõuúüû] - 
SFX M 0 ödbe [^eáéiíoóöõuúüû] - 
SFX M 0 öd [^eáéiíoóöõuúüû] - 
SFX M 0 öd [^eáéiíoóöõuúüû] - 
SFX M 0 ékül [^eáéiíoóöõuúüû] - 
SFX M 0 ékéül [^eáéiíoóöõuúüû] - 
SFX M 0 ékéért [^eáéiíoóöõuúüû] - 
SFX M 0 ékévé [^eáéiíoóöõuúüû] - 
SFX M 0 ékével [^eáéiíoóöõuúüû] - 
SFX M 0 ékétõl [^eáéiíoóöõuúüû] - 
SFX M 0 ékét [^eáéiíoóöõuúüû] - 
SFX M 0 ékérõl [^eáéiíoóöõuúüû] - 
SFX M 0 ékért [^eáéiíoóöõuúüû] - 
SFX M 0 ékére [^eáéiíoóöõuúüû] - 
SFX M 0 ékénél [^eáéiíoóöõuúüû] - 
SFX M 0 ékének [^eáéiíoóöõuúüû] - 
SFX M 0 ékén [^eáéiíoóöõuúüû] - 
SFX M 0 ékéiül [^eáéiíoóöõuúüû] - 
SFX M 0 ékéiért [^eáéiíoóöõuúüû] - 
SFX M 0 ékéivé [^eáéiíoóöõuúüû] - 
SFX M 0 ékéivel [^eáéiíoóöõuúüû] - 
SFX M 0 ékéitõl [^eáéiíoóöõuúüû] - 
SFX M 0 ékéit [^eáéiíoóöõuúüû] - 
SFX M 0 ékéirõl [^eáéiíoóöõuúüû] - 
SFX M 0 ékéire [^eáéiíoóöõuúüû] - 
SFX M 0 ékéinél [^eáéiíoóöõuúüû] - 
SFX M 0 ékéinek [^eáéiíoóöõuúüû] - 
SFX M 0 ékéin [^eáéiíoóöõuúüû] - 
SFX M 0 ékéiig [^eáéiíoóöõuúüû] - 
SFX M 0 ékéihez [^eáéiíoóöõuúüû] - 
SFX M 0 ékéig [^eáéiíoóöõuúüû] - 
SFX M 0 ékéibõl [^eáéiíoóöõuúüû] - 
SFX M 0 ékéiben [^eáéiíoóöõuúüû] - 
SFX M 0 ékéibe [^eáéiíoóöõuúüû] - 
SFX M 0 ékéi [^eáéiíoóöõuúüû] - 
SFX M 0 ékéhez [^eáéiíoóöõuúüû] - 
SFX M 0 ékébõl [^eáéiíoóöõuúüû] - 
SFX M 0 ékében [^eáéiíoóöõuúüû] - 
SFX M 0 ékébe [^eáéiíoóöõuúüû] - 
SFX M 0 éké [^eáéiíoóöõuúüû] - 
SFX M 0 éktõl [^eáéiíoóöõuúüû] - 
SFX M 0 ékrõl [^eáéiíoóöõuúüû] - 
SFX M 0 ékre [^eáéiíoóöõuúüû] - 
SFX M 0 éknél [^eáéiíoóöõuúüû] - 
SFX M 0 éknek [^eáéiíoóöõuúüû] - 
SFX M 0 ékké [^eáéiíoóöõuúüû] - 
SFX M 0 ékkel [^eáéiíoóöõuúüû] - 
SFX M 0 ékig [^eáéiíoóöõuúüû] - 
SFX M 0 ékhez [^eáéiíoóöõuúüû] - 
SFX M 0 éket [^eáéiíoóöõuúüû] - 
SFX M 0 éken [^eáéiíoóöõuúüû] - 
SFX M 0 ékbõl [^eáéiíoóöõuúüû] - 
SFX M 0 ékben [^eáéiíoóöõuúüû] - 
SFX M 0 ékbe [^eáéiíoóöõuúüû] - 
SFX M 0 ék [^eáéiíoóöõuúüû] - 
SFX L Y 426
SFX L 0 ünkül [^eáéiíoóöõuúüû] - 
SFX L 0 ünkön [^eáéiíoóöõuúüû] - 
SFX L 0 ünkéül [^eáéiíoóöõuúüû] - 
SFX L 0 ünkéért [^eáéiíoóöõuúüû] - 
SFX L 0 ünkévé [^eáéiíoóöõuúüû] - 
SFX L 0 ünkével [^eáéiíoóöõuúüû] - 
SFX L 0 ünkétõl [^eáéiíoóöõuúüû] - 
SFX L 0 ünkét [^eáéiíoóöõuúüû] - 
SFX L 0 ünkérõl [^eáéiíoóöõuúüû] - 
SFX L 0 ünkért [^eáéiíoóöõuúüû] - 
SFX L 0 ünkére [^eáéiíoóöõuúüû] - 
SFX L 0 ünkénél [^eáéiíoóöõuúüû] - 
SFX L 0 ünkének [^eáéiíoóöõuúüû] - 
SFX L 0 ünkén [^eáéiíoóöõuúüû] - 
SFX L 0 ünkéiül [^eáéiíoóöõuúüû] - 
SFX L 0 ünkéiért [^eáéiíoóöõuúüû] - 
SFX L 0 ünkéivé [^eáéiíoóöõuúüû] - 
SFX L 0 ünkéivel [^eáéiíoóöõuúüû] - 
SFX L 0 ünkéitõl [^eáéiíoóöõuúüû] - 
SFX L 0 ünkéit [^eáéiíoóöõuúüû] - 
SFX L 0 ünkéirõl [^eáéiíoóöõuúüû] - 
SFX L 0 ünkéire [^eáéiíoóöõuúüû] - 
SFX L 0 ünkéinél [^eáéiíoóöõuúüû] - 
SFX L 0 ünkéinek [^eáéiíoóöõuúüû] - 
SFX L 0 ünkéin [^eáéiíoóöõuúüû] - 
SFX L 0 ünkéiig [^eáéiíoóöõuúüû] - 
SFX L 0 ünkéihez [^eáéiíoóöõuúüû] - 
SFX L 0 ünkéig [^eáéiíoóöõuúüû] - 
SFX L 0 ünkéibõl [^eáéiíoóöõuúüû] - 
SFX L 0 ünkéiben [^eáéiíoóöõuúüû] - 
SFX L 0 ünkéibe [^eáéiíoóöõuúüû] - 
SFX L 0 ünkéi [^eáéiíoóöõuúüû] - 
SFX L 0 ünkéhez [^eáéiíoóöõuúüû] - 
SFX L 0 ünkébõl [^eáéiíoóöõuúüû] - 
SFX L 0 ünkében [^eáéiíoóöõuúüû] - 
SFX L 0 ünkébe [^eáéiíoóöõuúüû] - 
SFX L 0 ünké [^eáéiíoóöõuúüû] - 
SFX L 0 ünktõl [^eáéiíoóöõuúüû] - 
SFX L 0 ünkrõl [^eáéiíoóöõuúüû] - 
SFX L 0 ünkre [^eáéiíoóöõuúüû] - 
SFX L 0 ünknél [^eáéiíoóöõuúüû] - 
SFX L 0 ünknek [^eáéiíoóöõuúüû] - 
SFX L 0 ünkként [^eáéiíoóöõuúüû] - 
SFX L 0 ünkké [^eáéiíoóöõuúüû] - 
SFX L 0 ünkkor [^eáéiíoóöõuúüû] - 
SFX L 0 ünkkel [^eáéiíoóöõuúüû] - 
SFX L 0 ünkig [^eáéiíoóöõuúüû] - 
SFX L 0 ünkhöz [^eáéiíoóöõuúüû] - 
SFX L 0 ünket [^eáéiíoóöõuúüû] - 
SFX L 0 ünkbõl [^eáéiíoóöõuúüû] - 
SFX L 0 ünkben [^eáéiíoóöõuúüû] - 
SFX L 0 ünkbe [^eáéiíoóöõuúüû] - 
SFX L 0 ünk [^eáéiíoóöõuúüû] - 
SFX L 0 ünk [^eáéiíoóöõuúüû] - 
SFX L 0 ül [^eáéiíoóöõuúüû] - 
SFX L 0 ékül [^eáéiíoóöõuúüû] - 
SFX L 0 ékéül [^eáéiíoóöõuúüû] - 
SFX L 0 ékéért [^eáéiíoóöõuúüû] - 
SFX L 0 ékévé [^eáéiíoóöõuúüû] - 
SFX L 0 ékével [^eáéiíoóöõuúüû] - 
SFX L 0 ékétõl [^eáéiíoóöõuúüû] - 
SFX L 0 ékét [^eáéiíoóöõuúüû] - 
SFX L 0 ékérõl [^eáéiíoóöõuúüû] - 
SFX L 0 ékért [^eáéiíoóöõuúüû] - 
SFX L 0 ékére [^eáéiíoóöõuúüû] - 
SFX L 0 ékénél [^eáéiíoóöõuúüû] - 
SFX L 0 ékének [^eáéiíoóöõuúüû] - 
SFX L 0 ékén [^eáéiíoóöõuúüû] - 
SFX L 0 ékéiül [^eáéiíoóöõuúüû] - 
SFX L 0 ékéiért [^eáéiíoóöõuúüû] - 
SFX L 0 ékéivé [^eáéiíoóöõuúüû] - 
SFX L 0 ékéivel [^eáéiíoóöõuúüû] - 
SFX L 0 ékéitõl [^eáéiíoóöõuúüû] - 
SFX L 0 ékéit [^eáéiíoóöõuúüû] - 
SFX L 0 ékéirõl [^eáéiíoóöõuúüû] - 
SFX L 0 ékéire [^eáéiíoóöõuúüû] - 
SFX L 0 ékéinél [^eáéiíoóöõuúüû] - 
SFX L 0 ékéinek [^eáéiíoóöõuúüû] - 
SFX L 0 ékéin [^eáéiíoóöõuúüû] - 
SFX L 0 ékéiig [^eáéiíoóöõuúüû] - 
SFX L 0 ékéihez [^eáéiíoóöõuúüû] - 
SFX L 0 ékéig [^eáéiíoóöõuúüû] - 
SFX L 0 ékéibõl [^eáéiíoóöõuúüû] - 
SFX L 0 ékéiben [^eáéiíoóöõuúüû] - 
SFX L 0 ékéibe [^eáéiíoóöõuúüû] - 
SFX L 0 ékéi [^eáéiíoóöõuúüû] - 
SFX L 0 ékéhez [^eáéiíoóöõuúüû] - 
SFX L 0 ékébõl [^eáéiíoóöõuúüû] - 
SFX L 0 ékében [^eáéiíoóöõuúüû] - 
SFX L 0 ékébe [^eáéiíoóöõuúüû] - 
SFX L 0 éké [^eáéiíoóöõuúüû] - 
SFX L 0 éktõl [^eáéiíoóöõuúüû] - 
SFX L 0 ékrõl [^eáéiíoóöõuúüû] - 
SFX L 0 ékre [^eáéiíoóöõuúüû] - 
SFX L 0 éknél [^eáéiíoóöõuúüû] - 
SFX L 0 éknek [^eáéiíoóöõuúüû] - 
SFX L 0 ékké [^eáéiíoóöõuúüû] - 
SFX L 0 ékkel [^eáéiíoóöõuúüû] - 
SFX L 0 ékig [^eáéiíoóöõuúüû] - 
SFX L 0 ékhez [^eáéiíoóöõuúüû] - 
SFX L 0 éket [^eáéiíoóöõuúüû] - 
SFX L 0 éken [^eáéiíoóöõuúüû] - 
SFX L 0 ékbõl [^eáéiíoóöõuúüû] - 
SFX L 0 ékben [^eáéiíoóöõuúüû] - 
SFX L 0 ékbe [^eáéiíoóöõuúüû] - 
SFX L 0 ék [^eáéiíoóöõuúüû] - 
SFX L 0 etekül [^eáéiíoóöõuúüû] - 
SFX L 0 etekéül [^eáéiíoóöõuúüû] - 
SFX L 0 etekéért [^eáéiíoóöõuúüû] - 
SFX L 0 etekévé [^eáéiíoóöõuúüû] - 
SFX L 0 etekével [^eáéiíoóöõuúüû] - 
SFX L 0 etekétõl [^eáéiíoóöõuúüû] - 
SFX L 0 etekét [^eáéiíoóöõuúüû] - 
SFX L 0 etekérõl [^eáéiíoóöõuúüû] - 
SFX L 0 etekért [^eáéiíoóöõuúüû] - 
SFX L 0 etekére [^eáéiíoóöõuúüû] - 
SFX L 0 etekénél [^eáéiíoóöõuúüû] - 
SFX L 0 etekének [^eáéiíoóöõuúüû] - 
SFX L 0 etekén [^eáéiíoóöõuúüû] - 
SFX L 0 etekéiül [^eáéiíoóöõuúüû] - 
SFX L 0 etekéiért [^eáéiíoóöõuúüû] - 
SFX L 0 etekéivé [^eáéiíoóöõuúüû] - 
SFX L 0 etekéivel [^eáéiíoóöõuúüû] - 
SFX L 0 etekéitõl [^eáéiíoóöõuúüû] - 
SFX L 0 etekéit [^eáéiíoóöõuúüû] - 
SFX L 0 etekéirõl [^eáéiíoóöõuúüû] - 
SFX L 0 etekéire [^eáéiíoóöõuúüû] - 
SFX L 0 etekéinél [^eáéiíoóöõuúüû] - 
SFX L 0 etekéinek [^eáéiíoóöõuúüû] - 
SFX L 0 etekéin [^eáéiíoóöõuúüû] - 
SFX L 0 etekéiig [^eáéiíoóöõuúüû] - 
SFX L 0 etekéihez [^eáéiíoóöõuúüû] - 
SFX L 0 etekéig [^eáéiíoóöõuúüû] - 
SFX L 0 etekéibõl [^eáéiíoóöõuúüû] - 
SFX L 0 etekéiben [^eáéiíoóöõuúüû] - 
SFX L 0 etekéibe [^eáéiíoóöõuúüû] - 
SFX L 0 etekéi [^eáéiíoóöõuúüû] - 
SFX L 0 etekéhez [^eáéiíoóöõuúüû] - 
SFX L 0 etekébõl [^eáéiíoóöõuúüû] - 
SFX L 0 etekében [^eáéiíoóöõuúüû] - 
SFX L 0 etekébe [^eáéiíoóöõuúüû] - 
SFX L 0 eteké [^eáéiíoóöõuúüû] - 
SFX L 0 etektõl [^eáéiíoóöõuúüû] - 
SFX L 0 etekrõl [^eáéiíoóöõuúüû] - 
SFX L 0 etekre [^eáéiíoóöõuúüû] - 
SFX L 0 eteknél [^eáéiíoóöõuúüû] - 
SFX L 0 eteknek [^eáéiíoóöõuúüû] - 
SFX L 0 etekként [^eáéiíoóöõuúüû] - 
SFX L 0 etekké [^eáéiíoóöõuúüû] - 
SFX L 0 etekkor [^eáéiíoóöõuúüû] - 
SFX L 0 etekkel [^eáéiíoóöõuúüû] - 
SFX L 0 etekig [^eáéiíoóöõuúüû] - 
SFX L 0 etekhez [^eáéiíoóöõuúüû] - 
SFX L 0 eteket [^eáéiíoóöõuúüû] - 
SFX L 0 eteken [^eáéiíoóöõuúüû] - 
SFX L 0 etekbõl [^eáéiíoóöõuúüû] - 
SFX L 0 etekben [^eáéiíoóöõuúüû] - 
SFX L 0 etekbe [^eáéiíoóöõuúüû] - 
SFX L 0 etek [^eáéiíoóöõuúüû] - 
SFX L 0 etek [^eáéiíoóöõuúüû] - 
SFX L 0 estül [^aáeéiíoóöõuúüû] - 
SFX L 0 enkénti/VG× [^aáeéiíoóöõuúüû] - 
SFX L 0 enként [^aáeéiíoóöõuúüû] - 
SFX L 0 emül [^eáéiíoóöõuúüû] - 
SFX L 0 eméül [^eáéiíoóöõuúüû] - 
SFX L 0 eméért [^eáéiíoóöõuúüû] - 
SFX L 0 emévé [^eáéiíoóöõuúüû] - 
SFX L 0 emével [^eáéiíoóöõuúüû] - 
SFX L 0 emétõl [^eáéiíoóöõuúüû] - 
SFX L 0 emét [^eáéiíoóöõuúüû] - 
SFX L 0 emérõl [^eáéiíoóöõuúüû] - 
SFX L 0 emért [^eáéiíoóöõuúüû] - 
SFX L 0 emére [^eáéiíoóöõuúüû] - 
SFX L 0 eménél [^eáéiíoóöõuúüû] - 
SFX L 0 emének [^eáéiíoóöõuúüû] - 
SFX L 0 emén [^eáéiíoóöõuúüû] - 
SFX L 0 emékül [^eáéiíoóöõuúüû] - 
SFX L 0 emékéül [^eáéiíoóöõuúüû] - 
SFX L 0 emékéért [^eáéiíoóöõuúüû] - 
SFX L 0 emékévé [^eáéiíoóöõuúüû] - 
SFX L 0 emékével [^eáéiíoóöõuúüû] - 
SFX L 0 emékétõl [^eáéiíoóöõuúüû] - 
SFX L 0 emékét [^eáéiíoóöõuúüû] - 
SFX L 0 emékérõl [^eáéiíoóöõuúüû] - 
SFX L 0 emékért [^eáéiíoóöõuúüû] - 
SFX L 0 emékére [^eáéiíoóöõuúüû] - 
SFX L 0 emékénél [^eáéiíoóöõuúüû] - 
SFX L 0 emékének [^eáéiíoóöõuúüû] - 
SFX L 0 emékén [^eáéiíoóöõuúüû] - 
SFX L 0 emékéiül [^eáéiíoóöõuúüû] - 
SFX L 0 emékéiért [^eáéiíoóöõuúüû] - 
SFX L 0 emékéivé [^eáéiíoóöõuúüû] - 
SFX L 0 emékéivel [^eáéiíoóöõuúüû] - 
SFX L 0 emékéitõl [^eáéiíoóöõuúüû] - 
SFX L 0 emékéit [^eáéiíoóöõuúüû] - 
SFX L 0 emékéirõl [^eáéiíoóöõuúüû] - 
SFX L 0 emékéire [^eáéiíoóöõuúüû] - 
SFX L 0 emékéinél [^eáéiíoóöõuúüû] - 
SFX L 0 emékéinek [^eáéiíoóöõuúüû] - 
SFX L 0 emékéin [^eáéiíoóöõuúüû] - 
SFX L 0 emékéiig [^eáéiíoóöõuúüû] - 
SFX L 0 emékéihez [^eáéiíoóöõuúüû] - 
SFX L 0 emékéig [^eáéiíoóöõuúüû] - 
SFX L 0 emékéibõl [^eáéiíoóöõuúüû] - 
SFX L 0 emékéiben [^eáéiíoóöõuúüû] - 
SFX L 0 emékéibe [^eáéiíoóöõuúüû] - 
SFX L 0 emékéi [^eáéiíoóöõuúüû] - 
SFX L 0 emékéhez [^eáéiíoóöõuúüû] - 
SFX L 0 emékébõl [^eáéiíoóöõuúüû] - 
SFX L 0 emékében [^eáéiíoóöõuúüû] - 
SFX L 0 emékébe [^eáéiíoóöõuúüû] - 
SFX L 0 eméké [^eáéiíoóöõuúüû] - 
SFX L 0 eméktõl [^eáéiíoóöõuúüû] - 
SFX L 0 emékrõl [^eáéiíoóöõuúüû] - 
SFX L 0 emékre [^eáéiíoóöõuúüû] - 
SFX L 0 eméknél [^eáéiíoóöõuúüû] - 
SFX L 0 eméknek [^eáéiíoóöõuúüû] - 
SFX L 0 emékké [^eáéiíoóöõuúüû] - 
SFX L 0 emékkel [^eáéiíoóöõuúüû] - 
SFX L 0 emékig [^eáéiíoóöõuúüû] - 
SFX L 0 emékhez [^eáéiíoóöõuúüû] - 
SFX L 0 eméket [^eáéiíoóöõuúüû] - 
SFX L 0 eméken [^eáéiíoóöõuúüû] - 
SFX L 0 emékbõl [^eáéiíoóöõuúüû] - 
SFX L 0 emékben [^eáéiíoóöõuúüû] - 
SFX L 0 emékbe [^eáéiíoóöõuúüû] - 
SFX L 0 emék [^eáéiíoóöõuúüû] - 
SFX L 0 eméiül [^eáéiíoóöõuúüû] - 
SFX L 0 eméiért [^eáéiíoóöõuúüû] - 
SFX L 0 eméivé [^eáéiíoóöõuúüû] - 
SFX L 0 eméivel [^eáéiíoóöõuúüû] - 
SFX L 0 eméitõl [^eáéiíoóöõuúüû] - 
SFX L 0 eméit [^eáéiíoóöõuúüû] - 
SFX L 0 eméirõl [^eáéiíoóöõuúüû] - 
SFX L 0 eméire [^eáéiíoóöõuúüû] - 
SFX L 0 eméinél [^eáéiíoóöõuúüû] - 
SFX L 0 eméinek [^eáéiíoóöõuúüû] - 
SFX L 0 eméin [^eáéiíoóöõuúüû] - 
SFX L 0 eméiig [^eáéiíoóöõuúüû] - 
SFX L 0 eméihez [^eáéiíoóöõuúüû] - 
SFX L 0 eméig [^eáéiíoóöõuúüû] - 
SFX L 0 eméibõl [^eáéiíoóöõuúüû] - 
SFX L 0 eméiben [^eáéiíoóöõuúüû] - 
SFX L 0 eméibe [^eáéiíoóöõuúüû] - 
SFX L 0 eméi [^eáéiíoóöõuúüû] - 
SFX L 0 eméhez [^eáéiíoóöõuúüû] - 
SFX L 0 emébõl [^eáéiíoóöõuúüû] - 
SFX L 0 emében [^eáéiíoóöõuúüû] - 
SFX L 0 emébe [^eáéiíoóöõuúüû] - 
SFX L 0 emé [^eáéiíoóöõuúüû] - 
SFX L 0 emtõl [^eáéiíoóöõuúüû] - 
SFX L 0 emrõl [^eáéiíoóöõuúüû] - 
SFX L 0 emre [^eáéiíoóöõuúüû] - 
SFX L 0 emnél [^eáéiíoóöõuúüû] - 
SFX L 0 emnek [^eáéiíoóöõuúüû] - 
SFX L 0 emmé [^eáéiíoóöõuúüû] - 
SFX L 0 emmel [^eáéiíoóöõuúüû] - 
SFX L 0 emként [^eáéiíoóöõuúüû] - 
SFX L 0 emkor [^eáéiíoóöõuúüû] - 
SFX L 0 emig [^eáéiíoóöõuúüû] - 
SFX L 0 emhez [^eáéiíoóöõuúüû] - 
SFX L 0 emet [^eáéiíoóöõuúüû] - 
SFX L 0 emen [^eáéiíoóöõuúüû] - 
SFX L 0 embõl [^eáéiíoóöõuúüû] - 
SFX L 0 emben [^eáéiíoóöõuúüû] - 
SFX L 0 embe [^eáéiíoóöõuúüû] - 
SFX L 0 em [^eáéiíoóöõuúüû] - 
SFX L 0 em [^eáéiíoóöõuúüû] - 
SFX L 0 ekül [^eáéiíoóöõuúüû] - 
SFX L 0 ekéül [^eáéiíoóöõuúüû] - 
SFX L 0 ekéért [^eáéiíoóöõuúüû] - 
SFX L 0 ekévé [^eáéiíoóöõuúüû] - 
SFX L 0 ekével [^eáéiíoóöõuúüû] - 
SFX L 0 ekétõl [^eáéiíoóöõuúüû] - 
SFX L 0 ekét [^eáéiíoóöõuúüû] - 
SFX L 0 ekérõl [^eáéiíoóöõuúüû] - 
SFX L 0 ekért [^eáéiíoóöõuúüû] - 
SFX L 0 ekére [^eáéiíoóöõuúüû] - 
SFX L 0 ekénél [^eáéiíoóöõuúüû] - 
SFX L 0 ekének [^eáéiíoóöõuúüû] - 
SFX L 0 ekén [^eáéiíoóöõuúüû] - 
SFX L 0 ekéiül [^eáéiíoóöõuúüû] - 
SFX L 0 ekéiért [^eáéiíoóöõuúüû] - 
SFX L 0 ekéivé [^eáéiíoóöõuúüû] - 
SFX L 0 ekéivel [^eáéiíoóöõuúüû] - 
SFX L 0 ekéitõl [^eáéiíoóöõuúüû] - 
SFX L 0 ekéit [^eáéiíoóöõuúüû] - 
SFX L 0 ekéirõl [^eáéiíoóöõuúüû] - 
SFX L 0 ekéire [^eáéiíoóöõuúüû] - 
SFX L 0 ekéinél [^eáéiíoóöõuúüû] - 
SFX L 0 ekéinek [^eáéiíoóöõuúüû] - 
SFX L 0 ekéin [^eáéiíoóöõuúüû] - 
SFX L 0 ekéiig [^eáéiíoóöõuúüû] - 
SFX L 0 ekéihez [^eáéiíoóöõuúüû] - 
SFX L 0 ekéig [^eáéiíoóöõuúüû] - 
SFX L 0 ekéibõl [^eáéiíoóöõuúüû] - 
SFX L 0 ekéiben [^eáéiíoóöõuúüû] - 
SFX L 0 ekéibe [^eáéiíoóöõuúüû] - 
SFX L 0 ekéi [^eáéiíoóöõuúüû] - 
SFX L 0 ekéhez [^eáéiíoóöõuúüû] - 
SFX L 0 ekébõl [^eáéiíoóöõuúüû] - 
SFX L 0 ekében [^eáéiíoóöõuúüû] - 
SFX L 0 ekébe [^eáéiíoóöõuúüû] - 
SFX L 0 eké [^eáéiíoóöõuúüû] - 
SFX L 0 ektõl [^eáéiíoóöõuúüû] - 
SFX L 0 ekrõl [^eáéiíoóöõuúüû] - 
SFX L 0 ekre [^eáéiíoóöõuúüû] - 
SFX L 0 eknél [^eáéiíoóöõuúüû] - 
SFX L 0 eknek [^eáéiíoóöõuúüû] - 
SFX L 0 ekként [^eáéiíoóöõuúüû] - 
SFX L 0 ekké [^eáéiíoóöõuúüû] - 
SFX L 0 ekkor [^eáéiíoóöõuúüû] - 
SFX L 0 ekkel [^eáéiíoóöõuúüû] - 
SFX L 0 ekig [^eáéiíoóöõuúüû] - 
SFX L 0 ekhez [^eáéiíoóöõuúüû] - 
SFX L 0 eket [^eáéiíoóöõuúüû] - 
SFX L 0 eken [^eáéiíoóöõuúüû] - 
SFX L 0 ekbõl [^eáéiíoóöõuúüû] - 
SFX L 0 ekben [^eáéiíoóöõuúüû] - 
SFX L 0 ekbe [^eáéiíoóöõuúüû] - 
SFX L 0 ek [^eáéiíoóöõuúüû] - 
SFX L 0 edül [^eáéiíoóöõuúüû] - 
SFX L 0 edéül [^eáéiíoóöõuúüû] - 
SFX L 0 edéért [^eáéiíoóöõuúüû] - 
SFX L 0 edévé [^eáéiíoóöõuúüû] - 
SFX L 0 edével [^eáéiíoóöõuúüû] - 
SFX L 0 edétõl [^eáéiíoóöõuúüû] - 
SFX L 0 edét [^eáéiíoóöõuúüû] - 
SFX L 0 edérõl [^eáéiíoóöõuúüû] - 
SFX L 0 edért [^eáéiíoóöõuúüû] - 
SFX L 0 edére [^eáéiíoóöõuúüû] - 
SFX L 0 edénél [^eáéiíoóöõuúüû] - 
SFX L 0 edének [^eáéiíoóöõuúüû] - 
SFX L 0 edén [^eáéiíoóöõuúüû] - 
SFX L 0 edékül [^eáéiíoóöõuúüû] - 
SFX L 0 edékéül [^eáéiíoóöõuúüû] - 
SFX L 0 edékéért [^eáéiíoóöõuúüû] - 
SFX L 0 edékévé [^eáéiíoóöõuúüû] - 
SFX L 0 edékével [^eáéiíoóöõuúüû] - 
SFX L 0 edékétõl [^eáéiíoóöõuúüû] - 
SFX L 0 edékét [^eáéiíoóöõuúüû] - 
SFX L 0 edékérõl [^eáéiíoóöõuúüû] - 
SFX L 0 edékért [^eáéiíoóöõuúüû] - 
SFX L 0 edékére [^eáéiíoóöõuúüû] - 
SFX L 0 edékénél [^eáéiíoóöõuúüû] - 
SFX L 0 edékének [^eáéiíoóöõuúüû] - 
SFX L 0 edékén [^eáéiíoóöõuúüû] - 
SFX L 0 edékéiül [^eáéiíoóöõuúüû] - 
SFX L 0 edékéiért [^eáéiíoóöõuúüû] - 
SFX L 0 edékéivé [^eáéiíoóöõuúüû] - 
SFX L 0 edékéivel [^eáéiíoóöõuúüû] - 
SFX L 0 edékéitõl [^eáéiíoóöõuúüû] - 
SFX L 0 edékéit [^eáéiíoóöõuúüû] - 
SFX L 0 edékéirõl [^eáéiíoóöõuúüû] - 
SFX L 0 edékéire [^eáéiíoóöõuúüû] - 
SFX L 0 edékéinél [^eáéiíoóöõuúüû] - 
SFX L 0 edékéinek [^eáéiíoóöõuúüû] - 
SFX L 0 edékéin [^eáéiíoóöõuúüû] - 
SFX L 0 edékéiig [^eáéiíoóöõuúüû] - 
SFX L 0 edékéihez [^eáéiíoóöõuúüû] - 
SFX L 0 edékéig [^eáéiíoóöõuúüû] - 
SFX L 0 edékéibõl [^eáéiíoóöõuúüû] - 
SFX L 0 edékéiben [^eáéiíoóöõuúüû] - 
SFX L 0 edékéibe [^eáéiíoóöõuúüû] - 
SFX L 0 edékéi [^eáéiíoóöõuúüû] - 
SFX L 0 edékéhez [^eáéiíoóöõuúüû] - 
SFX L 0 edékébõl [^eáéiíoóöõuúüû] - 
SFX L 0 edékében [^eáéiíoóöõuúüû] - 
SFX L 0 edékébe [^eáéiíoóöõuúüû] - 
SFX L 0 edéké [^eáéiíoóöõuúüû] - 
SFX L 0 edéktõl [^eáéiíoóöõuúüû] - 
SFX L 0 edékrõl [^eáéiíoóöõuúüû] - 
SFX L 0 edékre [^eáéiíoóöõuúüû] - 
SFX L 0 edéknél [^eáéiíoóöõuúüû] - 
SFX L 0 edéknek [^eáéiíoóöõuúüû] - 
SFX L 0 edékké [^eáéiíoóöõuúüû] - 
SFX L 0 edékkel [^eáéiíoóöõuúüû] - 
SFX L 0 edékig [^eáéiíoóöõuúüû] - 
SFX L 0 edékhez [^eáéiíoóöõuúüû] - 
SFX L 0 edéket [^eáéiíoóöõuúüû] - 
SFX L 0 edéken [^eáéiíoóöõuúüû] - 
SFX L 0 edékbõl [^eáéiíoóöõuúüû] - 
SFX L 0 edékben [^eáéiíoóöõuúüû] - 
SFX L 0 edékbe [^eáéiíoóöõuúüû] - 
SFX L 0 edék [^eáéiíoóöõuúüû] - 
SFX L 0 edéiül [^eáéiíoóöõuúüû] - 
SFX L 0 edéiért [^eáéiíoóöõuúüû] - 
SFX L 0 edéivé [^eáéiíoóöõuúüû] - 
SFX L 0 edéivel [^eáéiíoóöõuúüû] - 
SFX L 0 edéitõl [^eáéiíoóöõuúüû] - 
SFX L 0 edéit [^eáéiíoóöõuúüû] - 
SFX L 0 edéirõl [^eáéiíoóöõuúüû] - 
SFX L 0 edéire [^eáéiíoóöõuúüû] - 
SFX L 0 edéinél [^eáéiíoóöõuúüû] - 
SFX L 0 edéinek [^eáéiíoóöõuúüû] - 
SFX L 0 edéin [^eáéiíoóöõuúüû] - 
SFX L 0 edéiig [^eáéiíoóöõuúüû] - 
SFX L 0 edéihez [^eáéiíoóöõuúüû] - 
SFX L 0 edéig [^eáéiíoóöõuúüû] - 
SFX L 0 edéibõl [^eáéiíoóöõuúüû] - 
SFX L 0 edéiben [^eáéiíoóöõuúüû] - 
SFX L 0 edéibe [^eáéiíoóöõuúüû] - 
SFX L 0 edéi [^eáéiíoóöõuúüû] - 
SFX L 0 edéhez [^eáéiíoóöõuúüû] - 
SFX L 0 edébõl [^eáéiíoóöõuúüû] - 
SFX L 0 edében [^eáéiíoóöõuúüû] - 
SFX L 0 edébe [^eáéiíoóöõuúüû] - 
SFX L 0 edé [^eáéiíoóöõuúüû] - 
SFX L 0 edtõl [^eáéiíoóöõuúüû] - 
SFX L 0 edrõl [^eáéiíoóöõuúüû] - 
SFX L 0 edre [^eáéiíoóöõuúüû] - 
SFX L 0 ednél [^eáéiíoóöõuúüû] - 
SFX L 0 ednek [^eáéiíoóöõuúüû] - 
SFX L 0 edként [^eáéiíoóöõuúüû] - 
SFX L 0 edkor [^eáéiíoóöõuúüû] - 
SFX L 0 edig [^eáéiíoóöõuúüû] - 
SFX L 0 edhez [^eáéiíoóöõuúüû] - 
SFX L 0 edet [^eáéiíoóöõuúüû] - 
SFX L 0 eden [^eáéiíoóöõuúüû] - 
SFX L 0 eddé [^eáéiíoóöõuúüû] - 
SFX L 0 eddel [^eáéiíoóöõuúüû] - 
SFX L 0 edbõl [^eáéiíoóöõuúüû] - 
SFX L 0 edben [^eáéiíoóöõuúüû] - 
SFX L 0 edbe [^eáéiíoóöõuúüû] - 
SFX L 0 ed [^eáéiíoóöõuúüû] - 
SFX L 0 ed [^eáéiíoóöõuúüû] - 
SFX K Y 426
SFX K 0 ékéért [^aáéiíoóöõuúüû] - 
SFX K 0 ékévá [^aáéiíoóöõuúüû] - 
SFX K 0 ékéval [^aáéiíoóöõuúüû] - 
SFX K 0 ékéul [^aáéiíoóöõuúüû] - 
SFX K 0 ékétól [^aáéiíoóöõuúüû] - 
SFX K 0 ékét [^aáéiíoóöõuúüû] - 
SFX K 0 ékéról [^aáéiíoóöõuúüû] - 
SFX K 0 ékért [^aáéiíoóöõuúüû] - 
SFX K 0 ékéra [^aáéiíoóöõuúüû] - 
SFX K 0 ékénál [^aáéiíoóöõuúüû] - 
SFX K 0 ékénak [^aáéiíoóöõuúüû] - 
SFX K 0 ékén [^aáéiíoóöõuúüû] - 
SFX K 0 ékéiért [^aáéiíoóöõuúüû] - 
SFX K 0 ékéivá [^aáéiíoóöõuúüû] - 
SFX K 0 ékéival [^aáéiíoóöõuúüû] - 
SFX K 0 ékéiul [^aáéiíoóöõuúüû] - 
SFX K 0 ékéitól [^aáéiíoóöõuúüû] - 
SFX K 0 ékéit [^aáéiíoóöõuúüû] - 
SFX K 0 ékéiról [^aáéiíoóöõuúüû] - 
SFX K 0 ékéira [^aáéiíoóöõuúüû] - 
SFX K 0 ékéinál [^aáéiíoóöõuúüû] - 
SFX K 0 ékéinak [^aáéiíoóöõuúüû] - 
SFX K 0 ékéin [^aáéiíoóöõuúüû] - 
SFX K 0 ékéiig [^aáéiíoóöõuúüû] - 
SFX K 0 ékéihoz [^aáéiíoóöõuúüû] - 
SFX K 0 ékéig [^aáéiíoóöõuúüû] - 
SFX K 0 ékéiból [^aáéiíoóöõuúüû] - 
SFX K 0 ékéiban [^aáéiíoóöõuúüû] - 
SFX K 0 ékéiba [^aáéiíoóöõuúüû] - 
SFX K 0 ékéi [^aáéiíoóöõuúüû] - 
SFX K 0 ékéhoz [^aáéiíoóöõuúüû] - 
SFX K 0 ékéból [^aáéiíoóöõuúüû] - 
SFX K 0 ékéban [^aáéiíoóöõuúüû] - 
SFX K 0 ékéba [^aáéiíoóöõuúüû] - 
SFX K 0 éké [^aáéiíoóöõuúüû] - 
SFX K 0 ékul [^aáéiíoóöõuúüû] - 
SFX K 0 éktól [^aáéiíoóöõuúüû] - 
SFX K 0 ékról [^aáéiíoóöõuúüû] - 
SFX K 0 ékra [^aáéiíoóöõuúüû] - 
SFX K 0 ékon [^aáéiíoóöõuúüû] - 
SFX K 0 éknál [^aáéiíoóöõuúüû] - 
SFX K 0 éknak [^aáéiíoóöõuúüû] - 
SFX K 0 ékká [^aáéiíoóöõuúüû] - 
SFX K 0 ékkal [^aáéiíoóöõuúüû] - 
SFX K 0 ékig [^aáéiíoóöõuúüû] - 
SFX K 0 ékhoz [^aáéiíoóöõuúüû] - 
SFX K 0 ékból [^aáéiíoóöõuúüû] - 
SFX K 0 ékban [^aáéiíoóöõuúüû] - 
SFX K 0 ékba [^aáéiíoóöõuúüû] - 
SFX K 0 ékat [^aáéiíoóöõuúüû] - 
SFX K 0 ék [^aáéiíoóöõuúüû] - 
SFX K 0 unkéért [^aáéiíoóöõuúüû] - 
SFX K 0 unkévá [^aáéiíoóöõuúüû] - 
SFX K 0 unkéval [^aáéiíoóöõuúüû] - 
SFX K 0 unkéul [^aáéiíoóöõuúüû] - 
SFX K 0 unkétól [^aáéiíoóöõuúüû] - 
SFX K 0 unkét [^aáéiíoóöõuúüû] - 
SFX K 0 unkéról [^aáéiíoóöõuúüû] - 
SFX K 0 unkért [^aáéiíoóöõuúüû] - 
SFX K 0 unkéra [^aáéiíoóöõuúüû] - 
SFX K 0 unkénál [^aáéiíoóöõuúüû] - 
SFX K 0 unkénak [^aáéiíoóöõuúüû] - 
SFX K 0 unkén [^aáéiíoóöõuúüû] - 
SFX K 0 unkéiért [^aáéiíoóöõuúüû] - 
SFX K 0 unkéivá [^aáéiíoóöõuúüû] - 
SFX K 0 unkéival [^aáéiíoóöõuúüû] - 
SFX K 0 unkéiul [^aáéiíoóöõuúüû] - 
SFX K 0 unkéitól [^aáéiíoóöõuúüû] - 
SFX K 0 unkéit [^aáéiíoóöõuúüû] - 
SFX K 0 unkéiról [^aáéiíoóöõuúüû] - 
SFX K 0 unkéira [^aáéiíoóöõuúüû] - 
SFX K 0 unkéinál [^aáéiíoóöõuúüû] - 
SFX K 0 unkéinak [^aáéiíoóöõuúüû] - 
SFX K 0 unkéin [^aáéiíoóöõuúüû] - 
SFX K 0 unkéiig [^aáéiíoóöõuúüû] - 
SFX K 0 unkéihoz [^aáéiíoóöõuúüû] - 
SFX K 0 unkéig [^aáéiíoóöõuúüû] - 
SFX K 0 unkéiból [^aáéiíoóöõuúüû] - 
SFX K 0 unkéiban [^aáéiíoóöõuúüû] - 
SFX K 0 unkéiba [^aáéiíoóöõuúüû] - 
SFX K 0 unkéi [^aáéiíoóöõuúüû] - 
SFX K 0 unkéhoz [^aáéiíoóöõuúüû] - 
SFX K 0 unkéból [^aáéiíoóöõuúüû] - 
SFX K 0 unkéban [^aáéiíoóöõuúüû] - 
SFX K 0 unkéba [^aáéiíoóöõuúüû] - 
SFX K 0 unké [^aáéiíoóöõuúüû] - 
SFX K 0 unkul [^aáéiíoóöõuúüû] - 
SFX K 0 unktól [^aáéiíoóöõuúüû] - 
SFX K 0 unkról [^aáéiíoóöõuúüû] - 
SFX K 0 unkra [^aáéiíoóöõuúüû] - 
SFX K 0 unkon [^aáéiíoóöõuúüû] - 
SFX K 0 unknál [^aáéiíoóöõuúüû] - 
SFX K 0 unknak [^aáéiíoóöõuúüû] - 
SFX K 0 unkként [^aáéiíoóöõuúüû] - 
SFX K 0 unkká [^aáéiíoóöõuúüû] - 
SFX K 0 unkkor [^aáéiíoóöõuúüû] - 
SFX K 0 unkkal [^aáéiíoóöõuúüû] - 
SFX K 0 unkig [^aáéiíoóöõuúüû] - 
SFX K 0 unkhoz [^aáéiíoóöõuúüû] - 
SFX K 0 unkból [^aáéiíoóöõuúüû] - 
SFX K 0 unkban [^aáéiíoóöõuúüû] - 
SFX K 0 unkba [^aáéiíoóöõuúüû] - 
SFX K 0 unkat [^aáéiíoóöõuúüû] - 
SFX K 0 unk [^aáéiíoóöõuúüû] - 
SFX K 0 unk [^aáéiíoóöõuúüû] - 
SFX K 0 ul [^aáéiíoóöõuúüû] - 
SFX K 0 otokéért [^aáéiíoóöõuúüû] - 
SFX K 0 otokévá [^aáéiíoóöõuúüû] - 
SFX K 0 otokéval [^aáéiíoóöõuúüû] - 
SFX K 0 otokéul [^aáéiíoóöõuúüû] - 
SFX K 0 otokétól [^aáéiíoóöõuúüû] - 
SFX K 0 otokét [^aáéiíoóöõuúüû] - 
SFX K 0 otokéról [^aáéiíoóöõuúüû] - 
SFX K 0 otokért [^aáéiíoóöõuúüû] - 
SFX K 0 otokéra [^aáéiíoóöõuúüû] - 
SFX K 0 otokénál [^aáéiíoóöõuúüû] - 
SFX K 0 otokénak [^aáéiíoóöõuúüû] - 
SFX K 0 otokén [^aáéiíoóöõuúüû] - 
SFX K 0 otokéiért [^aáéiíoóöõuúüû] - 
SFX K 0 otokéivá [^aáéiíoóöõuúüû] - 
SFX K 0 otokéival [^aáéiíoóöõuúüû] - 
SFX K 0 otokéiul [^aáéiíoóöõuúüû] - 
SFX K 0 otokéitól [^aáéiíoóöõuúüû] - 
SFX K 0 otokéit [^aáéiíoóöõuúüû] - 
SFX K 0 otokéiról [^aáéiíoóöõuúüû] - 
SFX K 0 otokéira [^aáéiíoóöõuúüû] - 
SFX K 0 otokéinál [^aáéiíoóöõuúüû] - 
SFX K 0 otokéinak [^aáéiíoóöõuúüû] - 
SFX K 0 otokéin [^aáéiíoóöõuúüû] - 
SFX K 0 otokéiig [^aáéiíoóöõuúüû] - 
SFX K 0 otokéihoz [^aáéiíoóöõuúüû] - 
SFX K 0 otokéig [^aáéiíoóöõuúüû] - 
SFX K 0 otokéiból [^aáéiíoóöõuúüû] - 
SFX K 0 otokéiban [^aáéiíoóöõuúüû] - 
SFX K 0 otokéiba [^aáéiíoóöõuúüû] - 
SFX K 0 otokéi [^aáéiíoóöõuúüû] - 
SFX K 0 otokéhoz [^aáéiíoóöõuúüû] - 
SFX K 0 otokéból [^aáéiíoóöõuúüû] - 
SFX K 0 otokéban [^aáéiíoóöõuúüû] - 
SFX K 0 otokéba [^aáéiíoóöõuúüû] - 
SFX K 0 otoké [^aáéiíoóöõuúüû] - 
SFX K 0 otokul [^aáéiíoóöõuúüû] - 
SFX K 0 otoktól [^aáéiíoóöõuúüû] - 
SFX K 0 otokról [^aáéiíoóöõuúüû] - 
SFX K 0 otokra [^aáéiíoóöõuúüû] - 
SFX K 0 otokon [^aáéiíoóöõuúüû] - 
SFX K 0 otoknál [^aáéiíoóöõuúüû] - 
SFX K 0 otoknak [^aáéiíoóöõuúüû] - 
SFX K 0 otokként [^aáéiíoóöõuúüû] - 
SFX K 0 otokká [^aáéiíoóöõuúüû] - 
SFX K 0 otokkor [^aáéiíoóöõuúüû] - 
SFX K 0 otokkal [^aáéiíoóöõuúüû] - 
SFX K 0 otokig [^aáéiíoóöõuúüû] - 
SFX K 0 otokhoz [^aáéiíoóöõuúüû] - 
SFX K 0 otokból [^aáéiíoóöõuúüû] - 
SFX K 0 otokban [^aáéiíoóöõuúüû] - 
SFX K 0 otokba [^aáéiíoóöõuúüû] - 
SFX K 0 otokat [^aáéiíoóöõuúüû] - 
SFX K 0 otok [^aáéiíoóöõuúüû] - 
SFX K 0 otok [^aáéiíoóöõuúüû] - 
SFX K 0 ostul [^aáeéiíoóöõuúüû] - 
SFX K 0 onkénti/UFÖ [^aáeéiíoóöõuúüû] - 
SFX K 0 onként [^aáeéiíoóöõuúüû] - 
SFX K 0 oméért [^aáéiíoóöõuúüû] - 
SFX K 0 omévá [^aáéiíoóöõuúüû] - 
SFX K 0 oméval [^aáéiíoóöõuúüû] - 
SFX K 0 oméul [^aáéiíoóöõuúüû] - 
SFX K 0 ométól [^aáéiíoóöõuúüû] - 
SFX K 0 omét [^aáéiíoóöõuúüû] - 
SFX K 0 oméról [^aáéiíoóöõuúüû] - 
SFX K 0 omért [^aáéiíoóöõuúüû] - 
SFX K 0 oméra [^aáéiíoóöõuúüû] - 
SFX K 0 oménál [^aáéiíoóöõuúüû] - 
SFX K 0 oménak [^aáéiíoóöõuúüû] - 
SFX K 0 omén [^aáéiíoóöõuúüû] - 
SFX K 0 omékéért [^aáéiíoóöõuúüû] - 
SFX K 0 omékévá [^aáéiíoóöõuúüû] - 
SFX K 0 omékéval [^aáéiíoóöõuúüû] - 
SFX K 0 omékéul [^aáéiíoóöõuúüû] - 
SFX K 0 omékétól [^aáéiíoóöõuúüû] - 
SFX K 0 omékét [^aáéiíoóöõuúüû] - 
SFX K 0 omékéról [^aáéiíoóöõuúüû] - 
SFX K 0 omékért [^aáéiíoóöõuúüû] - 
SFX K 0 omékéra [^aáéiíoóöõuúüû] - 
SFX K 0 omékénál [^aáéiíoóöõuúüû] - 
SFX K 0 omékénak [^aáéiíoóöõuúüû] - 
SFX K 0 omékén [^aáéiíoóöõuúüû] - 
SFX K 0 omékéiért [^aáéiíoóöõuúüû] - 
SFX K 0 omékéivá [^aáéiíoóöõuúüû] - 
SFX K 0 omékéival [^aáéiíoóöõuúüû] - 
SFX K 0 omékéiul [^aáéiíoóöõuúüû] - 
SFX K 0 omékéitól [^aáéiíoóöõuúüû] - 
SFX K 0 omékéit [^aáéiíoóöõuúüû] - 
SFX K 0 omékéiról [^aáéiíoóöõuúüû] - 
SFX K 0 omékéira [^aáéiíoóöõuúüû] - 
SFX K 0 omékéinál [^aáéiíoóöõuúüû] - 
SFX K 0 omékéinak [^aáéiíoóöõuúüû] - 
SFX K 0 omékéin [^aáéiíoóöõuúüû] - 
SFX K 0 omékéiig [^aáéiíoóöõuúüû] - 
SFX K 0 omékéihoz [^aáéiíoóöõuúüû] - 
SFX K 0 omékéig [^aáéiíoóöõuúüû] - 
SFX K 0 omékéiból [^aáéiíoóöõuúüû] - 
SFX K 0 omékéiban [^aáéiíoóöõuúüû] - 
SFX K 0 omékéiba [^aáéiíoóöõuúüû] - 
SFX K 0 omékéi [^aáéiíoóöõuúüû] - 
SFX K 0 omékéhoz [^aáéiíoóöõuúüû] - 
SFX K 0 omékéból [^aáéiíoóöõuúüû] - 
SFX K 0 omékéban [^aáéiíoóöõuúüû] - 
SFX K 0 omékéba [^aáéiíoóöõuúüû] - 
SFX K 0 oméké [^aáéiíoóöõuúüû] - 
SFX K 0 omékul [^aáéiíoóöõuúüû] - 
SFX K 0 oméktól [^aáéiíoóöõuúüû] - 
SFX K 0 omékról [^aáéiíoóöõuúüû] - 
SFX K 0 omékra [^aáéiíoóöõuúüû] - 
SFX K 0 omékon [^aáéiíoóöõuúüû] - 
SFX K 0 oméknál [^aáéiíoóöõuúüû] - 
SFX K 0 oméknak [^aáéiíoóöõuúüû] - 
SFX K 0 omékká [^aáéiíoóöõuúüû] - 
SFX K 0 omékkal [^aáéiíoóöõuúüû] - 
SFX K 0 omékig [^aáéiíoóöõuúüû] - 
SFX K 0 omékhoz [^aáéiíoóöõuúüû] - 
SFX K 0 omékból [^aáéiíoóöõuúüû] - 
SFX K 0 omékban [^aáéiíoóöõuúüû] - 
SFX K 0 omékba [^aáéiíoóöõuúüû] - 
SFX K 0 omékat [^aáéiíoóöõuúüû] - 
SFX K 0 omék [^aáéiíoóöõuúüû] - 
SFX K 0 oméiért [^aáéiíoóöõuúüû] - 
SFX K 0 oméivá [^aáéiíoóöõuúüû] - 
SFX K 0 oméival [^aáéiíoóöõuúüû] - 
SFX K 0 oméiul [^aáéiíoóöõuúüû] - 
SFX K 0 oméitól [^aáéiíoóöõuúüû] - 
SFX K 0 oméit [^aáéiíoóöõuúüû] - 
SFX K 0 oméiról [^aáéiíoóöõuúüû] - 
SFX K 0 oméira [^aáéiíoóöõuúüû] - 
SFX K 0 oméinál [^aáéiíoóöõuúüû] - 
SFX K 0 oméinak [^aáéiíoóöõuúüû] - 
SFX K 0 oméin [^aáéiíoóöõuúüû] - 
SFX K 0 oméiig [^aáéiíoóöõuúüû] - 
SFX K 0 oméihoz [^aáéiíoóöõuúüû] - 
SFX K 0 oméig [^aáéiíoóöõuúüû] - 
SFX K 0 oméiból [^aáéiíoóöõuúüû] - 
SFX K 0 oméiban [^aáéiíoóöõuúüû] - 
SFX K 0 oméiba [^aáéiíoóöõuúüû] - 
SFX K 0 oméi [^aáéiíoóöõuúüû] - 
SFX K 0 oméhoz [^aáéiíoóöõuúüû] - 
SFX K 0 oméból [^aáéiíoóöõuúüû] - 
SFX K 0 oméban [^aáéiíoóöõuúüû] - 
SFX K 0 oméba [^aáéiíoóöõuúüû] - 
SFX K 0 omé [^aáéiíoóöõuúüû] - 
SFX K 0 omul [^aáéiíoóöõuúüû] - 
SFX K 0 omtól [^aáéiíoóöõuúüû] - 
SFX K 0 omról [^aáéiíoóöõuúüû] - 
SFX K 0 omra [^aáéiíoóöõuúüû] - 
SFX K 0 omon [^aáéiíoóöõuúüû] - 
SFX K 0 omnál [^aáéiíoóöõuúüû] - 
SFX K 0 omnak [^aáéiíoóöõuúüû] - 
SFX K 0 ommá [^aáéiíoóöõuúüû] - 
SFX K 0 ommal [^aáéiíoóöõuúüû] - 
SFX K 0 omként [^aáéiíoóöõuúüû] - 
SFX K 0 omkor [^aáéiíoóöõuúüû] - 
SFX K 0 omig [^aáéiíoóöõuúüû] - 
SFX K 0 omhoz [^aáéiíoóöõuúüû] - 
SFX K 0 omból [^aáéiíoóöõuúüû] - 
SFX K 0 omban [^aáéiíoóöõuúüû] - 
SFX K 0 omba [^aáéiíoóöõuúüû] - 
SFX K 0 omat [^aáéiíoóöõuúüû] - 
SFX K 0 om [^aáéiíoóöõuúüû] - 
SFX K 0 om [^aáéiíoóöõuúüû] - 
SFX K 0 okéért [^aáéiíoóöõuúüû] - 
SFX K 0 okévá [^aáéiíoóöõuúüû] - 
SFX K 0 okéval [^aáéiíoóöõuúüû] - 
SFX K 0 okéul [^aáéiíoóöõuúüû] - 
SFX K 0 okétól [^aáéiíoóöõuúüû] - 
SFX K 0 okét [^aáéiíoóöõuúüû] - 
SFX K 0 okéról [^aáéiíoóöõuúüû] - 
SFX K 0 okért [^aáéiíoóöõuúüû] - 
SFX K 0 okéra [^aáéiíoóöõuúüû] - 
SFX K 0 okénál [^aáéiíoóöõuúüû] - 
SFX K 0 okénak [^aáéiíoóöõuúüû] - 
SFX K 0 okén [^aáéiíoóöõuúüû] - 
SFX K 0 okéiért [^aáéiíoóöõuúüû] - 
SFX K 0 okéivá [^aáéiíoóöõuúüû] - 
SFX K 0 okéival [^aáéiíoóöõuúüû] - 
SFX K 0 okéiul [^aáéiíoóöõuúüû] - 
SFX K 0 okéitól [^aáéiíoóöõuúüû] - 
SFX K 0 okéit [^aáéiíoóöõuúüû] - 
SFX K 0 okéiról [^aáéiíoóöõuúüû] - 
SFX K 0 okéira [^aáéiíoóöõuúüû] - 
SFX K 0 okéinál [^aáéiíoóöõuúüû] - 
SFX K 0 okéinak [^aáéiíoóöõuúüû] - 
SFX K 0 okéin [^aáéiíoóöõuúüû] - 
SFX K 0 okéiig [^aáéiíoóöõuúüû] - 
SFX K 0 okéihoz [^aáéiíoóöõuúüû] - 
SFX K 0 okéig [^aáéiíoóöõuúüû] - 
SFX K 0 okéiból [^aáéiíoóöõuúüû] - 
SFX K 0 okéiban [^aáéiíoóöõuúüû] - 
SFX K 0 okéiba [^aáéiíoóöõuúüû] - 
SFX K 0 okéi [^aáéiíoóöõuúüû] - 
SFX K 0 okéhoz [^aáéiíoóöõuúüû] - 
SFX K 0 okéból [^aáéiíoóöõuúüû] - 
SFX K 0 okéban [^aáéiíoóöõuúüû] - 
SFX K 0 okéba [^aáéiíoóöõuúüû] - 
SFX K 0 oké [^aáéiíoóöõuúüû] - 
SFX K 0 okul [^aáéiíoóöõuúüû] - 
SFX K 0 októl [^aáéiíoóöõuúüû] - 
SFX K 0 okról [^aáéiíoóöõuúüû] - 
SFX K 0 okra [^aáéiíoóöõuúüû] - 
SFX K 0 okon [^aáéiíoóöõuúüû] - 
SFX K 0 oknál [^aáéiíoóöõuúüû] - 
SFX K 0 oknak [^aáéiíoóöõuúüû] - 
SFX K 0 okként [^aáéiíoóöõuúüû] - 
SFX K 0 okká [^aáéiíoóöõuúüû] - 
SFX K 0 okkor [^aáéiíoóöõuúüû] - 
SFX K 0 okkal [^aáéiíoóöõuúüû] - 
SFX K 0 okig [^aáéiíoóöõuúüû] - 
SFX K 0 okhoz [^aáéiíoóöõuúüû] - 
SFX K 0 okból [^aáéiíoóöõuúüû] - 
SFX K 0 okban [^aáéiíoóöõuúüû] - 
SFX K 0 okba [^aáéiíoóöõuúüû] - 
SFX K 0 okat [^aáéiíoóöõuúüû] - 
SFX K 0 ok [^aáéiíoóöõuúüû] - 
SFX K 0 odéért [^aáéiíoóöõuúüû] - 
SFX K 0 odévá [^aáéiíoóöõuúüû] - 
SFX K 0 odéval [^aáéiíoóöõuúüû] - 
SFX K 0 odéul [^aáéiíoóöõuúüû] - 
SFX K 0 odétól [^aáéiíoóöõuúüû] - 
SFX K 0 odét [^aáéiíoóöõuúüû] - 
SFX K 0 odéról [^aáéiíoóöõuúüû] - 
SFX K 0 odért [^aáéiíoóöõuúüû] - 
SFX K 0 odéra [^aáéiíoóöõuúüû] - 
SFX K 0 odénál [^aáéiíoóöõuúüû] - 
SFX K 0 odénak [^aáéiíoóöõuúüû] - 
SFX K 0 odén [^aáéiíoóöõuúüû] - 
SFX K 0 odékéért [^aáéiíoóöõuúüû] - 
SFX K 0 odékévá [^aáéiíoóöõuúüû] - 
SFX K 0 odékéval [^aáéiíoóöõuúüû] - 
SFX K 0 odékéul [^aáéiíoóöõuúüû] - 
SFX K 0 odékétól [^aáéiíoóöõuúüû] - 
SFX K 0 odékét [^aáéiíoóöõuúüû] - 
SFX K 0 odékéról [^aáéiíoóöõuúüû] - 
SFX K 0 odékért [^aáéiíoóöõuúüû] - 
SFX K 0 odékéra [^aáéiíoóöõuúüû] - 
SFX K 0 odékénál [^aáéiíoóöõuúüû] - 
SFX K 0 odékénak [^aáéiíoóöõuúüû] - 
SFX K 0 odékén [^aáéiíoóöõuúüû] - 
SFX K 0 odékéiért [^aáéiíoóöõuúüû] - 
SFX K 0 odékéivá [^aáéiíoóöõuúüû] - 
SFX K 0 odékéival [^aáéiíoóöõuúüû] - 
SFX K 0 odékéiul [^aáéiíoóöõuúüû] - 
SFX K 0 odékéitól [^aáéiíoóöõuúüû] - 
SFX K 0 odékéit [^aáéiíoóöõuúüû] - 
SFX K 0 odékéiról [^aáéiíoóöõuúüû] - 
SFX K 0 odékéira [^aáéiíoóöõuúüû] - 
SFX K 0 odékéinál [^aáéiíoóöõuúüû] - 
SFX K 0 odékéinak [^aáéiíoóöõuúüû] - 
SFX K 0 odékéin [^aáéiíoóöõuúüû] - 
SFX K 0 odékéiig [^aáéiíoóöõuúüû] - 
SFX K 0 odékéihoz [^aáéiíoóöõuúüû] - 
SFX K 0 odékéig [^aáéiíoóöõuúüû] - 
SFX K 0 odékéiból [^aáéiíoóöõuúüû] - 
SFX K 0 odékéiban [^aáéiíoóöõuúüû] - 
SFX K 0 odékéiba [^aáéiíoóöõuúüû] - 
SFX K 0 odékéi [^aáéiíoóöõuúüû] - 
SFX K 0 odékéhoz [^aáéiíoóöõuúüû] - 
SFX K 0 odékéból [^aáéiíoóöõuúüû] - 
SFX K 0 odékéban [^aáéiíoóöõuúüû] - 
SFX K 0 odékéba [^aáéiíoóöõuúüû] - 
SFX K 0 odéké [^aáéiíoóöõuúüû] - 
SFX K 0 odékul [^aáéiíoóöõuúüû] - 
SFX K 0 odéktól [^aáéiíoóöõuúüû] - 
SFX K 0 odékról [^aáéiíoóöõuúüû] - 
SFX K 0 odékra [^aáéiíoóöõuúüû] - 
SFX K 0 odékon [^aáéiíoóöõuúüû] - 
SFX K 0 odéknál [^aáéiíoóöõuúüû] - 
SFX K 0 odéknak [^aáéiíoóöõuúüû] - 
SFX K 0 odékká [^aáéiíoóöõuúüû] - 
SFX K 0 odékkal [^aáéiíoóöõuúüû] - 
SFX K 0 odékig [^aáéiíoóöõuúüû] - 
SFX K 0 odékhoz [^aáéiíoóöõuúüû] - 
SFX K 0 odékból [^aáéiíoóöõuúüû] - 
SFX K 0 odékban [^aáéiíoóöõuúüû] - 
SFX K 0 odékba [^aáéiíoóöõuúüû] - 
SFX K 0 odékat [^aáéiíoóöõuúüû] - 
SFX K 0 odék [^aáéiíoóöõuúüû] - 
SFX K 0 odéiért [^aáéiíoóöõuúüû] - 
SFX K 0 odéivá [^aáéiíoóöõuúüû] - 
SFX K 0 odéival [^aáéiíoóöõuúüû] - 
SFX K 0 odéiul [^aáéiíoóöõuúüû] - 
SFX K 0 odéitól [^aáéiíoóöõuúüû] - 
SFX K 0 odéit [^aáéiíoóöõuúüû] - 
SFX K 0 odéiról [^aáéiíoóöõuúüû] - 
SFX K 0 odéira [^aáéiíoóöõuúüû] - 
SFX K 0 odéinál [^aáéiíoóöõuúüû] - 
SFX K 0 odéinak [^aáéiíoóöõuúüû] - 
SFX K 0 odéin [^aáéiíoóöõuúüû] - 
SFX K 0 odéiig [^aáéiíoóöõuúüû] - 
SFX K 0 odéihoz [^aáéiíoóöõuúüû] - 
SFX K 0 odéig [^aáéiíoóöõuúüû] - 
SFX K 0 odéiból [^aáéiíoóöõuúüû] - 
SFX K 0 odéiban [^aáéiíoóöõuúüû] - 
SFX K 0 odéiba [^aáéiíoóöõuúüû] - 
SFX K 0 odéi [^aáéiíoóöõuúüû] - 
SFX K 0 odéhoz [^aáéiíoóöõuúüû] - 
SFX K 0 odéból [^aáéiíoóöõuúüû] - 
SFX K 0 odéban [^aáéiíoóöõuúüû] - 
SFX K 0 odéba [^aáéiíoóöõuúüû] - 
SFX K 0 odé [^aáéiíoóöõuúüû] - 
SFX K 0 odul [^aáéiíoóöõuúüû] - 
SFX K 0 odtól [^aáéiíoóöõuúüû] - 
SFX K 0 odról [^aáéiíoóöõuúüû] - 
SFX K 0 odra [^aáéiíoóöõuúüû] - 
SFX K 0 odon [^aáéiíoóöõuúüû] - 
SFX K 0 odnál [^aáéiíoóöõuúüû] - 
SFX K 0 odnak [^aáéiíoóöõuúüû] - 
SFX K 0 odként [^aáéiíoóöõuúüû] - 
SFX K 0 odkor [^aáéiíoóöõuúüû] - 
SFX K 0 odig [^aáéiíoóöõuúüû] - 
SFX K 0 odhoz [^aáéiíoóöõuúüû] - 
SFX K 0 oddá [^aáéiíoóöõuúüû] - 
SFX K 0 oddal [^aáéiíoóöõuúüû] - 
SFX K 0 odból [^aáéiíoóöõuúüû] - 
SFX K 0 odban [^aáéiíoóöõuúüû] - 
SFX K 0 odba [^aáéiíoóöõuúüû] - 
SFX K 0 odat [^aáéiíoóöõuúüû] - 
SFX K 0 od [^aáéiíoóöõuúüû] - 
SFX K 0 od [^aáéiíoóöõuúüû] - 

SFX J Y 8
SFX J ök ül ök - 
SFX J ök ön ök - 
SFX J ok ul ok - 
SFX J ok on ok - 
SFX J ek ül ek - 
SFX J ek en ek - 
SFX J ak ul ak - 
SFX J ak on ak - 
SFX I Y 2793
SFX I ök ünkül ök - 
SFX I ök ünkön ök - 
SFX I ök ünkéül ök - 
SFX I ök ünkéért ök - 
SFX I ök ünkévé ök - 
SFX I ök ünkével ök - 
SFX I ök ünkétõl ök - 
SFX I ök ünkét ök - 
SFX I ök ünkérõl ök - 
SFX I ök ünkért ök - 
SFX I ök ünkére ök - 
SFX I ök ünkénél ök - 
SFX I ök ünkének ök - 
SFX I ök ünkén ök - 
SFX I ök ünkéiül ök - 
SFX I ök ünkéiért ök - 
SFX I ök ünkéivé ök - 
SFX I ök ünkéivel ök - 
SFX I ök ünkéitõl ök - 
SFX I ök ünkéit ök - 
SFX I ök ünkéirõl ök - 
SFX I ök ünkéire ök - 
SFX I ök ünkéinél ök - 
SFX I ök ünkéinek ök - 
SFX I ök ünkéin ök - 
SFX I ök ünkéiig ök - 
SFX I ök ünkéihez ök - 
SFX I ök ünkéig ök - 
SFX I ök ünkéibõl ök - 
SFX I ök ünkéiben ök - 
SFX I ök ünkéibe ök - 
SFX I ök ünkéi ök - 
SFX I ök ünkéhez ök - 
SFX I ök ünkébõl ök - 
SFX I ök ünkében ök - 
SFX I ök ünkébe ök - 
SFX I ök ünké ök - 
SFX I ök ünktõl ök - 
SFX I ök ünkrõl ök - 
SFX I ök ünkre ök - 
SFX I ök ünknél ök - 
SFX I ök ünknek ök - 
SFX I ök ünkként ök - 
SFX I ök ünkké ök - 
SFX I ök ünkkor ök - 
SFX I ök ünkkel ök - 
SFX I ök ünkig ök - 
SFX I ök ünkhöz ök - 
SFX I ök ünket ök - 
SFX I ök ünkbõl ök - 
SFX I ök ünkben ök - 
SFX I ök ünkbe ök - 
SFX I ök ünk ök - 
SFX I ök ünk ök - 
SFX I ök ükül ök - 
SFX I ök ükön ök - 
SFX I ök ükéül ök - 
SFX I ök ükéért ök - 
SFX I ök ükévé ök - 
SFX I ök ükével ök - 
SFX I ök ükétõl ök - 
SFX I ök ükét ök - 
SFX I ök ükérõl ök - 
SFX I ök ükért ök - 
SFX I ök ükére ök - 
SFX I ök ükénél ök - 
SFX I ök ükének ök - 
SFX I ök ükén ök - 
SFX I ök ükéiül ök - 
SFX I ök ükéiért ök - 
SFX I ök ükéivé ök - 
SFX I ök ükéivel ök - 
SFX I ök ükéitõl ök - 
SFX I ök ükéit ök - 
SFX I ök ükéirõl ök - 
SFX I ök ükéire ök - 
SFX I ök ükéinél ök - 
SFX I ök ükéinek ök - 
SFX I ök ükéin ök - 
SFX I ök ükéiig ök - 
SFX I ök ükéihez ök - 
SFX I ök ükéig ök - 
SFX I ök ükéibõl ök - 
SFX I ök ükéiben ök - 
SFX I ök ükéibe ök - 
SFX I ök ükéi ök - 
SFX I ök ükéhez ök - 
SFX I ök ükébõl ök - 
SFX I ök ükében ök - 
SFX I ök ükébe ök - 
SFX I ök üké ök - 
SFX I ök üktõl ök - 
SFX I ök ükrõl ök - 
SFX I ök ükre ök - 
SFX I ök üknél ök - 
SFX I ök üknek ök - 
SFX I ök ükként ök - 
SFX I ök ükké ök - 
SFX I ök ükkor ök - 
SFX I ök ükkel ök - 
SFX I ök ükig ök - 
SFX I ök ükhöz ök - 
SFX I ök üket ök - 
SFX I ök ükbõl ök - 
SFX I ök ükben ök - 
SFX I ök ükbe ök - 
SFX I ök ük ök - 
SFX I ök ük ök - 
SFX I ök ötökül ök - 
SFX I ök ötökön ök - 
SFX I ök ötökéül ök - 
SFX I ök ötökéért ök - 
SFX I ök ötökévé ök - 
SFX I ök ötökével ök - 
SFX I ök ötökétõl ök - 
SFX I ök ötökét ök - 
SFX I ök ötökérõl ök - 
SFX I ök ötökért ök - 
SFX I ök ötökére ök - 
SFX I ök ötökénél ök - 
SFX I ök ötökének ök - 
SFX I ök ötökén ök - 
SFX I ök ötökéiül ök - 
SFX I ök ötökéiért ök - 
SFX I ök ötökéivé ök - 
SFX I ök ötökéivel ök - 
SFX I ök ötökéitõl ök - 
SFX I ök ötökéit ök - 
SFX I ök ötökéirõl ök - 
SFX I ök ötökéire ök - 
SFX I ök ötökéinél ök - 
SFX I ök ötökéinek ök - 
SFX I ök ötökéin ök - 
SFX I ök ötökéiig ök - 
SFX I ök ötökéihez ök - 
SFX I ök ötökéig ök - 
SFX I ök ötökéibõl ök - 
SFX I ök ötökéiben ök - 
SFX I ök ötökéibe ök - 
SFX I ök ötökéi ök - 
SFX I ök ötökéhez ök - 
SFX I ök ötökébõl ök - 
SFX I ök ötökében ök - 
SFX I ök ötökébe ök - 
SFX I ök ötöké ök - 
SFX I ök ötöktõl ök - 
SFX I ök ötökrõl ök - 
SFX I ök ötökre ök - 
SFX I ök ötöknél ök - 
SFX I ök ötöknek ök - 
SFX I ök ötökként ök - 
SFX I ök ötökké ök - 
SFX I ök ötökkor ök - 
SFX I ök ötökkel ök - 
SFX I ök ötökig ök - 
SFX I ök ötökhöz ök - 
SFX I ök ötöket ök - 
SFX I ök ötökbõl ök - 
SFX I ök ötökben ök - 
SFX I ök ötökbe ök - 
SFX I ök ötök ök - 
SFX I ök ötök ök - 
SFX I ök öt ök - 
SFX I ök östül ök - 
SFX I ök önkénti/VG× ök - 
SFX I ök önként ök - 
SFX I ök ömül ök - 
SFX I ök ömön ök - 
SFX I ök öméül ök - 
SFX I ök öméért ök - 
SFX I ök ömévé ök - 
SFX I ök ömével ök - 
SFX I ök ömétõl ök - 
SFX I ök ömét ök - 
SFX I ök ömérõl ök - 
SFX I ök ömért ök - 
SFX I ök ömére ök - 
SFX I ök öménél ök - 
SFX I ök ömének ök - 
SFX I ök ömén ök - 
SFX I ök öméiül ök - 
SFX I ök öméiért ök - 
SFX I ök öméivé ök - 
SFX I ök öméivel ök - 
SFX I ök öméitõl ök - 
SFX I ök öméit ök - 
SFX I ök öméirõl ök - 
SFX I ök öméire ök - 
SFX I ök öméinél ök - 
SFX I ök öméinek ök - 
SFX I ök öméin ök - 
SFX I ök öméiig ök - 
SFX I ök öméihez ök - 
SFX I ök öméig ök - 
SFX I ök öméibõl ök - 
SFX I ök öméiben ök - 
SFX I ök öméibe ök - 
SFX I ök öméi ök - 
SFX I ök öméhez ök - 
SFX I ök ömébõl ök - 
SFX I ök ömében ök - 
SFX I ök ömébe ök - 
SFX I ök ömé ök - 
SFX I ök ömtõl ök - 
SFX I ök ömrõl ök - 
SFX I ök ömre ök - 
SFX I ök ömnél ök - 
SFX I ök ömnek ök - 
SFX I ök ömmé ök - 
SFX I ök ömmel ök - 
SFX I ök ömként ök - 
SFX I ök ömkor ök - 
SFX I ök ömig ök - 
SFX I ök ömhöz ök - 
SFX I ök ömet ök - 
SFX I ök ömbõl ök - 
SFX I ök ömben ök - 
SFX I ök ömbe ök - 
SFX I ök öm ök - 
SFX I ök öm ök - 
SFX I ök ökül ök - 
SFX I ök ökön ök - 
SFX I ök ökéül ök - 
SFX I ök ökéért ök - 
SFX I ök ökévé ök - 
SFX I ök ökével ök - 
SFX I ök ökétõl ök - 
SFX I ök ökét ök - 
SFX I ök ökérõl ök - 
SFX I ök ökért ök - 
SFX I ök ökére ök - 
SFX I ök ökénél ök - 
SFX I ök ökének ök - 
SFX I ök ökén ök - 
SFX I ök ökéiül ök - 
SFX I ök ökéiért ök - 
SFX I ök ökéivé ök - 
SFX I ök ökéivel ök - 
SFX I ök ökéitõl ök - 
SFX I ök ökéit ök - 
SFX I ök ökéirõl ök - 
SFX I ök ökéire ök - 
SFX I ök ökéinél ök - 
SFX I ök ökéinek ök - 
SFX I ök ökéin ök - 
SFX I ök ökéiig ök - 
SFX I ök ökéihez ök - 
SFX I ök ökéig ök - 
SFX I ök ökéibõl ök - 
SFX I ök ökéiben ök - 
SFX I ök ökéibe ök - 
SFX I ök ökéi ök - 
SFX I ök ökéhez ök - 
SFX I ök ökébõl ök - 
SFX I ök ökében ök - 
SFX I ök ökébe ök - 
SFX I ök öké ök - 
SFX I ök öktõl ök - 
SFX I ök ökrõl ök - 
SFX I ök ökre ök - 
SFX I ök öknél ök - 
SFX I ök öknek ök - 
SFX I ök ökként ök - 
SFX I ök ökké ök - 
SFX I ök ökkor ök - 
SFX I ök ökkel ök - 
SFX I ök ökig ök - 
SFX I ök ökhöz ök - 
SFX I ök öket ök - 
SFX I ök ökbõl ök - 
SFX I ök ökben ök - 
SFX I ök ökbe ök - 
SFX I ök ödül ök - 
SFX I ök ödön ök - 
SFX I ök ödéül ök - 
SFX I ök ödéért ök - 
SFX I ök ödévé ök - 
SFX I ök ödével ök - 
SFX I ök ödétõl ök - 
SFX I ök ödét ök - 
SFX I ök ödérõl ök - 
SFX I ök ödért ök - 
SFX I ök ödére ök - 
SFX I ök ödénél ök - 
SFX I ök ödének ök - 
SFX I ök ödén ök - 
SFX I ök ödéiül ök - 
SFX I ök ödéiért ök - 
SFX I ök ödéivé ök - 
SFX I ök ödéivel ök - 
SFX I ök ödéitõl ök - 
SFX I ök ödéit ök - 
SFX I ök ödéirõl ök - 
SFX I ök ödéire ök - 
SFX I ök ödéinél ök - 
SFX I ök ödéinek ök - 
SFX I ök ödéin ök - 
SFX I ök ödéiig ök - 
SFX I ök ödéihez ök - 
SFX I ök ödéig ök - 
SFX I ök ödéibõl ök - 
SFX I ök ödéiben ök - 
SFX I ök ödéibe ök - 
SFX I ök ödéi ök - 
SFX I ök ödéhez ök - 
SFX I ök ödébõl ök - 
SFX I ök ödében ök - 
SFX I ök ödébe ök - 
SFX I ök ödé ök - 
SFX I ök ödtõl ök - 
SFX I ök ödrõl ök - 
SFX I ök ödre ök - 
SFX I ök ödnél ök - 
SFX I ök ödnek ök - 
SFX I ök ödként ök - 
SFX I ök ödkor ök - 
SFX I ök ödig ök - 
SFX I ök ödhöz ök - 
SFX I ök ödet ök - 
SFX I ök öddé ök - 
SFX I ök öddel ök - 
SFX I ök ödbõl ök - 
SFX I ök ödben ök - 
SFX I ök ödbe ök - 
SFX I ök öd ök - 
SFX I ök öd ök - 
SFX I ök éül [^dt]ök - 
SFX I ök ééül [^dt]ök - 
SFX I ök ééért [^dt]ök - 
SFX I ök éévé [^dt]ök - 
SFX I ök éével [^dt]ök - 
SFX I ök éétõl [^dt]ök - 
SFX I ök éét [^dt]ök - 
SFX I ök éérõl [^dt]ök - 
SFX I ök éért [^dt]ök - 
SFX I ök éére [^dt]ök - 
SFX I ök éénél [^dt]ök - 
SFX I ök éének [^dt]ök - 
SFX I ök één [^dt]ök - 
SFX I ök ééiül [^dt]ök - 
SFX I ök ééiért [^dt]ök - 
SFX I ök ééivé [^dt]ök - 
SFX I ök ééivel [^dt]ök - 
SFX I ök ééitõl [^dt]ök - 
SFX I ök ééit [^dt]ök - 
SFX I ök ééirõl [^dt]ök - 
SFX I ök ééire [^dt]ök - 
SFX I ök ééinél [^dt]ök - 
SFX I ök ééinek [^dt]ök - 
SFX I ök ééin [^dt]ök - 
SFX I ök ééiig [^dt]ök - 
SFX I ök ééihez [^dt]ök - 
SFX I ök ééig [^dt]ök - 
SFX I ök ééibõl [^dt]ök - 
SFX I ök ééiben [^dt]ök - 
SFX I ök ééibe [^dt]ök - 
SFX I ök ééi [^dt]ök - 
SFX I ök ééhez [^dt]ök - 
SFX I ök éébõl [^dt]ök - 
SFX I ök éében [^dt]ök - 
SFX I ök éébe [^dt]ök - 
SFX I ök éé [^dt]ök - 
SFX I ök évé [^dt]ök - 
SFX I ök ével [^dt]ök - 
SFX I ök étõl [^dt]ök - 
SFX I ök ét [^dt]ök - 
SFX I ök érõl [^dt]ök - 
SFX I ök ére [^dt]ök - 
SFX I ök énél [^dt]ök - 
SFX I ök ének [^dt]ök - 
SFX I ök én [^dt]ök - 
SFX I ök éig [^dt]ök - 
SFX I ök éhez [^dt]ök - 
SFX I ök ébõl [^dt]ök - 
SFX I ök ében [^dt]ök - 
SFX I ök ébe [^dt]ök - 
SFX I ök eként [^dt]ök - 
SFX I ök ekor [^dt]ök - 
SFX I ök eiül ök - 
SFX I ök eiéül ök - 
SFX I ök eiéért ök - 
SFX I ök eiévé ök - 
SFX I ök eiével ök - 
SFX I ök eiétõl ök - 
SFX I ök eiét ök - 
SFX I ök eiérõl ök - 
SFX I ök eiért ök - 
SFX I ök eiére ök - 
SFX I ök eiénél ök - 
SFX I ök eiének ök - 
SFX I ök eién ök - 
SFX I ök eiéiül ök - 
SFX I ök eiéiért ök - 
SFX I ök eiéivé ök - 
SFX I ök eiéivel ök - 
SFX I ök eiéitõl ök - 
SFX I ök eiéit ök - 
SFX I ök eiéirõl ök - 
SFX I ök eiéire ök - 
SFX I ök eiéinél ök - 
SFX I ök eiéinek ök - 
SFX I ök eiéin ök - 
SFX I ök eiéiig ök - 
SFX I ök eiéihez ök - 
SFX I ök eiéig ök - 
SFX I ök eiéibõl ök - 
SFX I ök eiéiben ök - 
SFX I ök eiéibe ök - 
SFX I ök eiéi ök - 
SFX I ök eiéhez ök - 
SFX I ök eiébõl ök - 
SFX I ök eiében ök - 
SFX I ök eiébe ök - 
SFX I ök eié ök - 
SFX I ök eivé ök - 
SFX I ök eivel ök - 
SFX I ök eitõl ök - 
SFX I ök eitekül ök - 
SFX I ök eitekéül ök - 
SFX I ök eitekéért ök - 
SFX I ök eitekévé ök - 
SFX I ök eitekével ök - 
SFX I ök eitekétõl ök - 
SFX I ök eitekét ök - 
SFX I ök eitekérõl ök - 
SFX I ök eitekért ök - 
SFX I ök eitekére ök - 
SFX I ök eitekénél ök - 
SFX I ök eitekének ök - 
SFX I ök eitekén ök - 
SFX I ök eitekéiül ök - 
SFX I ök eitekéiért ök - 
SFX I ök eitekéivé ök - 
SFX I ök eitekéivel ök - 
SFX I ök eitekéitõl ök - 
SFX I ök eitekéit ök - 
SFX I ök eitekéirõl ök - 
SFX I ök eitekéire ök - 
SFX I ök eitekéinél ök - 
SFX I ök eitekéinek ök - 
SFX I ök eitekéin ök - 
SFX I ök eitekéiig ök - 
SFX I ök eitekéihez ök - 
SFX I ök eitekéig ök - 
SFX I ök eitekéibõl ök - 
SFX I ök eitekéiben ök - 
SFX I ök eitekéibe ök - 
SFX I ök eitekéi ök - 
SFX I ök eitekéhez ök - 
SFX I ök eitekébõl ök - 
SFX I ök eitekében ök - 
SFX I ök eitekébe ök - 
SFX I ök eiteké ök - 
SFX I ök eitektõl ök - 
SFX I ök eitekrõl ök - 
SFX I ök eitekre ök - 
SFX I ök eiteknél ök - 
SFX I ök eiteknek ök - 
SFX I ök eitekként ök - 
SFX I ök eitekké ök - 
SFX I ök eitekkor ök - 
SFX I ök eitekkel ök - 
SFX I ök eitekig ök - 
SFX I ök eitekhez ök - 
SFX I ök eiteket ök - 
SFX I ök eiteken ök - 
SFX I ök eitekbõl ök - 
SFX I ök eitekben ök - 
SFX I ök eitekbe ök - 
SFX I ök eitek ök - 
SFX I ök eit ök - 
SFX I ök eirõl ök - 
SFX I ök eire ök - 
SFX I ök einél ök - 
SFX I ök einkül ök - 
SFX I ök einkéül ök - 
SFX I ök einkéért ök - 
SFX I ök einkévé ök - 
SFX I ök einkével ök - 
SFX I ök einkétõl ök - 
SFX I ök einkét ök - 
SFX I ök einkérõl ök - 
SFX I ök einkért ök - 
SFX I ök einkére ök - 
SFX I ök einkénél ök - 
SFX I ök einkének ök - 
SFX I ök einkén ök - 
SFX I ök einkéiül ök - 
SFX I ök einkéiért ök - 
SFX I ök einkéivé ök - 
SFX I ök einkéivel ök - 
SFX I ök einkéitõl ök - 
SFX I ök einkéit ök - 
SFX I ök einkéirõl ök - 
SFX I ök einkéire ök - 
SFX I ök einkéinél ök - 
SFX I ök einkéinek ök - 
SFX I ök einkéin ök - 
SFX I ök einkéiig ök - 
SFX I ök einkéihez ök - 
SFX I ök einkéig ök - 
SFX I ök einkéibõl ök - 
SFX I ök einkéiben ök - 
SFX I ök einkéibe ök - 
SFX I ök einkéi ök - 
SFX I ök einkéhez ök - 
SFX I ök einkébõl ök - 
SFX I ök einkében ök - 
SFX I ök einkébe ök - 
SFX I ök einké ök - 
SFX I ök einktõl ök - 
SFX I ök einkrõl ök - 
SFX I ök einkre ök - 
SFX I ök einknél ök - 
SFX I ök einknek ök - 
SFX I ök einkként ök - 
SFX I ök einkké ök - 
SFX I ök einkkor ök - 
SFX I ök einkkel ök - 
SFX I ök einkig ök - 
SFX I ök einkhez ök - 
SFX I ök einket ök - 
SFX I ök einken ök - 
SFX I ök einkbõl ök - 
SFX I ök einkben ök - 
SFX I ök einkbe ök - 
SFX I ök eink ök - 
SFX I ök einek ök - 
SFX I ök ein ök - 
SFX I ök eimül ök - 
SFX I ök eiméül ök - 
SFX I ök eiméért ök - 
SFX I ök eimévé ök - 
SFX I ök eimével ök - 
SFX I ök eimétõl ök - 
SFX I ök eimét ök - 
SFX I ök eimérõl ök - 
SFX I ök eimért ök - 
SFX I ök eimére ök - 
SFX I ök eiménél ök - 
SFX I ök eimének ök - 
SFX I ök eimén ök - 
SFX I ök eiméiül ök - 
SFX I ök eiméiért ök - 
SFX I ök eiméivé ök - 
SFX I ök eiméivel ök - 
SFX I ök eiméitõl ök - 
SFX I ök eiméit ök - 
SFX I ök eiméirõl ök - 
SFX I ök eiméire ök - 
SFX I ök eiméinél ök - 
SFX I ök eiméinek ök - 
SFX I ök eiméin ök - 
SFX I ök eiméiig ök - 
SFX I ök eiméihez ök - 
SFX I ök eiméig ök - 
SFX I ök eiméibõl ök - 
SFX I ök eiméiben ök - 
SFX I ök eiméibe ök - 
SFX I ök eiméi ök - 
SFX I ök eiméhez ök - 
SFX I ök eimébõl ök - 
SFX I ök eimében ök - 
SFX I ök eimébe ök - 
SFX I ök eimé ök - 
SFX I ök eimtõl ök - 
SFX I ök eimrõl ök - 
SFX I ök eimre ök - 
SFX I ök eimnél ök - 
SFX I ök eimnek ök - 
SFX I ök eimmé ök - 
SFX I ök eimmel ök - 
SFX I ök eimként ök - 
SFX I ök eimkor ök - 
SFX I ök eimig ök - 
SFX I ök eimhez ök - 
SFX I ök eimet ök - 
SFX I ök eimen ök - 
SFX I ök eimbõl ök - 
SFX I ök eimben ök - 
SFX I ök eimbe ök - 
SFX I ök eim ök - 
SFX I ök eikül ök - 
SFX I ök eikéül ök - 
SFX I ök eikéért ök - 
SFX I ök eikévé ök - 
SFX I ök eikével ök - 
SFX I ök eikétõl ök - 
SFX I ök eikét ök - 
SFX I ök eikérõl ök - 
SFX I ök eikért ök - 
SFX I ök eikére ök - 
SFX I ök eikénél ök - 
SFX I ök eiként ök - 
SFX I ök eikének ök - 
SFX I ök eikén ök - 
SFX I ök eikéiül ök - 
SFX I ök eikéiért ök - 
SFX I ök eikéivé ök - 
SFX I ök eikéivel ök - 
SFX I ök eikéitõl ök - 
SFX I ök eikéit ök - 
SFX I ök eikéirõl ök - 
SFX I ök eikéire ök - 
SFX I ök eikéinél ök - 
SFX I ök eikéinek ök - 
SFX I ök eikéin ök - 
SFX I ök eikéiig ök - 
SFX I ök eikéihez ök - 
SFX I ök eikéig ök - 
SFX I ök eikéibõl ök - 
SFX I ök eikéiben ök - 
SFX I ök eikéibe ök - 
SFX I ök eikéi ök - 
SFX I ök eikéhez ök - 
SFX I ök eikébõl ök - 
SFX I ök eikében ök - 
SFX I ök eikébe ök - 
SFX I ök eiké ök - 
SFX I ök eiktõl ök - 
SFX I ök eikrõl ök - 
SFX I ök eikre ök - 
SFX I ök eikor ök - 
SFX I ök eiknél ök - 
SFX I ök eiknek ök - 
SFX I ök eikként ök - 
SFX I ök eikké ök - 
SFX I ök eikkor ök - 
SFX I ök eikkel ök - 
SFX I ök eikig ök - 
SFX I ök eikhez ök - 
SFX I ök eiket ök - 
SFX I ök eiken ök - 
SFX I ök eikbõl ök - 
SFX I ök eikben ök - 
SFX I ök eikbe ök - 
SFX I ök eik ök - 
SFX I ök eiig ök - 
SFX I ök eihez ök - 
SFX I ök eidül ök - 
SFX I ök eidéül ök - 
SFX I ök eidéért ök - 
SFX I ök eidévé ök - 
SFX I ök eidével ök - 
SFX I ök eidétõl ök - 
SFX I ök eidét ök - 
SFX I ök eidérõl ök - 
SFX I ök eidért ök - 
SFX I ök eidére ök - 
SFX I ök eidénél ök - 
SFX I ök eidének ök - 
SFX I ök eidén ök - 
SFX I ök eidéiül ök - 
SFX I ök eidéiért ök - 
SFX I ök eidéivé ök - 
SFX I ök eidéivel ök - 
SFX I ök eidéitõl ök - 
SFX I ök eidéit ök - 
SFX I ök eidéirõl ök - 
SFX I ök eidéire ök - 
SFX I ök eidéinél ök - 
SFX I ök eidéinek ök - 
SFX I ök eidéin ök - 
SFX I ök eidéiig ök - 
SFX I ök eidéihez ök - 
SFX I ök eidéig ök - 
SFX I ök eidéibõl ök - 
SFX I ök eidéiben ök - 
SFX I ök eidéibe ök - 
SFX I ök eidéi ök - 
SFX I ök eidéhez ök - 
SFX I ök eidébõl ök - 
SFX I ök eidében ök - 
SFX I ök eidébe ök - 
SFX I ök eidé ök - 
SFX I ök eidtõl ök - 
SFX I ök eidrõl ök - 
SFX I ök eidre ök - 
SFX I ök eidnél ök - 
SFX I ök eidnek ök - 
SFX I ök eidként ök - 
SFX I ök eidkor ök - 
SFX I ök eidig ök - 
SFX I ök eidhez ök - 
SFX I ök eidet ök - 
SFX I ök eiden ök - 
SFX I ök eiddé ök - 
SFX I ök eiddel ök - 
SFX I ök eidbõl ök - 
SFX I ök eidben ök - 
SFX I ök eidbe ök - 
SFX I ök eid ök - 
SFX I ök eibõl ök - 
SFX I ök eiben ök - 
SFX I ök eibe ök - 
SFX I ök ei ök - 
SFX I ök e [^dt]ök - 
SFX I ok áéért [^dt]ok - 
SFX I ok áévá [^dt]ok - 
SFX I ok áéval [^dt]ok - 
SFX I ok áéul [^dt]ok - 
SFX I ok áétól [^dt]ok - 
SFX I ok áét [^dt]ok - 
SFX I ok áéról [^dt]ok - 
SFX I ok áért [^dt]ok - 
SFX I ok áéra [^dt]ok - 
SFX I ok áénál [^dt]ok - 
SFX I ok áénak [^dt]ok - 
SFX I ok áén [^dt]ok - 
SFX I ok áéiért [^dt]ok - 
SFX I ok áéivá [^dt]ok - 
SFX I ok áéival [^dt]ok - 
SFX I ok áéiul [^dt]ok - 
SFX I ok áéitól [^dt]ok - 
SFX I ok áéit [^dt]ok - 
SFX I ok áéiról [^dt]ok - 
SFX I ok áéira [^dt]ok - 
SFX I ok áéinál [^dt]ok - 
SFX I ok áéinak [^dt]ok - 
SFX I ok áéin [^dt]ok - 
SFX I ok áéiig [^dt]ok - 
SFX I ok áéihoz [^dt]ok - 
SFX I ok áéig [^dt]ok - 
SFX I ok áéiból [^dt]ok - 
SFX I ok áéiban [^dt]ok - 
SFX I ok áéiba [^dt]ok - 
SFX I ok áéi [^dt]ok - 
SFX I ok áéhoz [^dt]ok - 
SFX I ok áéból [^dt]ok - 
SFX I ok áéban [^dt]ok - 
SFX I ok áéba [^dt]ok - 
SFX I ok áé [^dt]ok - 
SFX I ok ává [^dt]ok - 
SFX I ok ával [^dt]ok - 
SFX I ok ául [^dt]ok - 
SFX I ok ától [^dt]ok - 
SFX I ok át [^dt]ok - 
SFX I ok áról [^dt]ok - 
SFX I ok ára [^dt]ok - 
SFX I ok ánál [^dt]ok - 
SFX I ok ának [^dt]ok - 
SFX I ok án [^dt]ok - 
SFX I ok áig [^dt]ok - 
SFX I ok ához [^dt]ok - 
SFX I ok ából [^dt]ok - 
SFX I ok ában [^dt]ok - 
SFX I ok ába [^dt]ok - 
SFX I ok unkéért ok - 
SFX I ok unkévá ok - 
SFX I ok unkéval ok - 
SFX I ok unkéul ok - 
SFX I ok unkétól ok - 
SFX I ok unkét ok - 
SFX I ok unkéról ok - 
SFX I ok unkért ok - 
SFX I ok unkéra ok - 
SFX I ok unkénál ok - 
SFX I ok unkénak ok - 
SFX I ok unkén ok - 
SFX I ok unkéiért ok - 
SFX I ok unkéivá ok - 
SFX I ok unkéival ok - 
SFX I ok unkéiul ok - 
SFX I ok unkéitól ok - 
SFX I ok unkéit ok - 
SFX I ok unkéiról ok - 
SFX I ok unkéira ok - 
SFX I ok unkéinál ok - 
SFX I ok unkéinak ok - 
SFX I ok unkéin ok - 
SFX I ok unkéiig ok - 
SFX I ok unkéihoz ok - 
SFX I ok unkéig ok - 
SFX I ok unkéiból ok - 
SFX I ok unkéiban ok - 
SFX I ok unkéiba ok - 
SFX I ok unkéi ok - 
SFX I ok unkéhoz ok - 
SFX I ok unkéból ok - 
SFX I ok unkéban ok - 
SFX I ok unkéba ok - 
SFX I ok unké ok - 
SFX I ok unkul ok - 
SFX I ok unktól ok - 
SFX I ok unkról ok - 
SFX I ok unkra ok - 
SFX I ok unkon ok - 
SFX I ok unknál ok - 
SFX I ok unknak ok - 
SFX I ok unkként ok - 
SFX I ok unkká ok - 
SFX I ok unkkor ok - 
SFX I ok unkkal ok - 
SFX I ok unkig ok - 
SFX I ok unkhoz ok - 
SFX I ok unkból ok - 
SFX I ok unkban ok - 
SFX I ok unkba ok - 
SFX I ok unkat ok - 
SFX I ok unk ok - 
SFX I ok unk ok - 
SFX I ok ukéért ok - 
SFX I ok ukévá ok - 
SFX I ok ukéval ok - 
SFX I ok ukéul ok - 
SFX I ok ukétól ok - 
SFX I ok ukét ok - 
SFX I ok ukéról ok - 
SFX I ok ukért ok - 
SFX I ok ukéra ok - 
SFX I ok ukénál ok - 
SFX I ok ukénak ok - 
SFX I ok ukén ok - 
SFX I ok ukéiért ok - 
SFX I ok ukéivá ok - 
SFX I ok ukéival ok - 
SFX I ok ukéiul ok - 
SFX I ok ukéitól ok - 
SFX I ok ukéit ok - 
SFX I ok ukéiról ok - 
SFX I ok ukéira ok - 
SFX I ok ukéinál ok - 
SFX I ok ukéinak ok - 
SFX I ok ukéin ok - 
SFX I ok ukéiig ok - 
SFX I ok ukéihoz ok - 
SFX I ok ukéig ok - 
SFX I ok ukéiból ok - 
SFX I ok ukéiban ok - 
SFX I ok ukéiba ok - 
SFX I ok ukéi ok - 
SFX I ok ukéhoz ok - 
SFX I ok ukéból ok - 
SFX I ok ukéban ok - 
SFX I ok ukéba ok - 
SFX I ok uké ok - 
SFX I ok ukul ok - 
SFX I ok uktól ok - 
SFX I ok ukról ok - 
SFX I ok ukra ok - 
SFX I ok ukon ok - 
SFX I ok uknál ok - 
SFX I ok uknak ok - 
SFX I ok ukként ok - 
SFX I ok ukká ok - 
SFX I ok ukkor ok - 
SFX I ok ukkal ok - 
SFX I ok ukig ok - 
SFX I ok ukhoz ok - 
SFX I ok ukból ok - 
SFX I ok ukban ok - 
SFX I ok ukba ok - 
SFX I ok ukat ok - 
SFX I ok uk ok - 
SFX I ok uk ok - 
SFX I ok otokéért ok - 
SFX I ok otokévá ok - 
SFX I ok otokéval ok - 
SFX I ok otokéul ok - 
SFX I ok otokétól ok - 
SFX I ok otokét ok - 
SFX I ok otokéról ok - 
SFX I ok otokért ok - 
SFX I ok otokéra ok - 
SFX I ok otokénál ok - 
SFX I ok otokénak ok - 
SFX I ok otokén ok - 
SFX I ok otokéiért ok - 
SFX I ok otokéivá ok - 
SFX I ok otokéival ok - 
SFX I ok otokéiul ok - 
SFX I ok otokéitól ok - 
SFX I ok otokéit ok - 
SFX I ok otokéiról ok - 
SFX I ok otokéira ok - 
SFX I ok otokéinál ok - 
SFX I ok otokéinak ok - 
SFX I ok otokéin ok - 
SFX I ok otokéiig ok - 
SFX I ok otokéihoz ok - 
SFX I ok otokéig ok - 
SFX I ok otokéiból ok - 
SFX I ok otokéiban ok - 
SFX I ok otokéiba ok - 
SFX I ok otokéi ok - 
SFX I ok otokéhoz ok - 
SFX I ok otokéból ok - 
SFX I ok otokéban ok - 
SFX I ok otokéba ok - 
SFX I ok otoké ok - 
SFX I ok otokul ok - 
SFX I ok otoktól ok - 
SFX I ok otokról ok - 
SFX I ok otokra ok - 
SFX I ok otokon ok - 
SFX I ok otoknál ok - 
SFX I ok otoknak ok - 
SFX I ok otokként ok - 
SFX I ok otokká ok - 
SFX I ok otokkor ok - 
SFX I ok otokkal ok - 
SFX I ok otokig ok - 
SFX I ok otokhoz ok - 
SFX I ok otokból ok - 
SFX I ok otokban ok - 
SFX I ok otokba ok - 
SFX I ok otokat ok - 
SFX I ok otok ok - 
SFX I ok otok ok - 
SFX I ok ot ok - 
SFX I ok ostul ok - 
SFX I ok onkénti/UFÖ ok - 
SFX I ok onként ok - 
SFX I ok oméért ok - 
SFX I ok omévá ok - 
SFX I ok oméval ok - 
SFX I ok oméul ok - 
SFX I ok ométól ok - 
SFX I ok omét ok - 
SFX I ok oméról ok - 
SFX I ok omért ok - 
SFX I ok oméra ok - 
SFX I ok oménál ok - 
SFX I ok oménak ok - 
SFX I ok omén ok - 
SFX I ok oméiért ok - 
SFX I ok oméivá ok - 
SFX I ok oméival ok - 
SFX I ok oméiul ok - 
SFX I ok oméitól ok - 
SFX I ok oméit ok - 
SFX I ok oméiról ok - 
SFX I ok oméira ok - 
SFX I ok oméinál ok - 
SFX I ok oméinak ok - 
SFX I ok oméin ok - 
SFX I ok oméiig ok - 
SFX I ok oméihoz ok - 
SFX I ok oméig ok - 
SFX I ok oméiból ok - 
SFX I ok oméiban ok - 
SFX I ok oméiba ok - 
SFX I ok oméi ok - 
SFX I ok oméhoz ok - 
SFX I ok oméból ok - 
SFX I ok oméban ok - 
SFX I ok oméba ok - 
SFX I ok omé ok - 
SFX I ok omul ok - 
SFX I ok omtól ok - 
SFX I ok omról ok - 
SFX I ok omra ok - 
SFX I ok omon ok - 
SFX I ok omnál ok - 
SFX I ok omnak ok - 
SFX I ok ommá ok - 
SFX I ok ommal ok - 
SFX I ok omként ok - 
SFX I ok omkor ok - 
SFX I ok omig ok - 
SFX I ok omhoz ok - 
SFX I ok omból ok - 
SFX I ok omban ok - 
SFX I ok omba ok - 
SFX I ok omat ok - 
SFX I ok om ok - 
SFX I ok om ok - 
SFX I ok okéért ok - 
SFX I ok okévá ok - 
SFX I ok okéval ok - 
SFX I ok okéul ok - 
SFX I ok okétól ok - 
SFX I ok okét ok - 
SFX I ok okéról ok - 
SFX I ok okért ok - 
SFX I ok okéra ok - 
SFX I ok okénál ok - 
SFX I ok okénak ok - 
SFX I ok okén ok - 
SFX I ok okéiért ok - 
SFX I ok okéivá ok - 
SFX I ok okéival ok - 
SFX I ok okéiul ok - 
SFX I ok okéitól ok - 
SFX I ok okéit ok - 
SFX I ok okéiról ok - 
SFX I ok okéira ok - 
SFX I ok okéinál ok - 
SFX I ok okéinak ok - 
SFX I ok okéin ok - 
SFX I ok okéiig ok - 
SFX I ok okéihoz ok - 
SFX I ok okéig ok - 
SFX I ok okéiból ok - 
SFX I ok okéiban ok - 
SFX I ok okéiba ok - 
SFX I ok okéi ok - 
SFX I ok okéhoz ok - 
SFX I ok okéból ok - 
SFX I ok okéban ok - 
SFX I ok okéba ok - 
SFX I ok oké ok - 
SFX I ok okul ok - 
SFX I ok októl ok - 
SFX I ok okról ok - 
SFX I ok okra ok - 
SFX I ok okon ok - 
SFX I ok oknál ok - 
SFX I ok oknak ok - 
SFX I ok okként ok - 
SFX I ok okká ok - 
SFX I ok okkor ok - 
SFX I ok okkal ok - 
SFX I ok okig ok - 
SFX I ok okhoz ok - 
SFX I ok okból ok - 
SFX I ok okban ok - 
SFX I ok okba ok - 
SFX I ok okat ok - 
SFX I ok odéért ok - 
SFX I ok odévá ok - 
SFX I ok odéval ok - 
SFX I ok odéul ok - 
SFX I ok odétól ok - 
SFX I ok odét ok - 
SFX I ok odéról ok - 
SFX I ok odért ok - 
SFX I ok odéra ok - 
SFX I ok odénál ok - 
SFX I ok odénak ok - 
SFX I ok odén ok - 
SFX I ok odéiért ok - 
SFX I ok odéivá ok - 
SFX I ok odéival ok - 
SFX I ok odéiul ok - 
SFX I ok odéitól ok - 
SFX I ok odéit ok - 
SFX I ok odéiról ok - 
SFX I ok odéira ok - 
SFX I ok odéinál ok - 
SFX I ok odéinak ok - 
SFX I ok odéin ok - 
SFX I ok odéiig ok - 
SFX I ok odéihoz ok - 
SFX I ok odéig ok - 
SFX I ok odéiból ok - 
SFX I ok odéiban ok - 
SFX I ok odéiba ok - 
SFX I ok odéi ok - 
SFX I ok odéhoz ok - 
SFX I ok odéból ok - 
SFX I ok odéban ok - 
SFX I ok odéba ok - 
SFX I ok odé ok - 
SFX I ok odul ok - 
SFX I ok odtól ok - 
SFX I ok odról ok - 
SFX I ok odra ok - 
SFX I ok odon ok - 
SFX I ok odnál ok - 
SFX I ok odnak ok - 
SFX I ok odként ok - 
SFX I ok odkor ok - 
SFX I ok odig ok - 
SFX I ok odhoz ok - 
SFX I ok oddá ok - 
SFX I ok oddal ok - 
SFX I ok odból ok - 
SFX I ok odban ok - 
SFX I ok odba ok - 
SFX I ok odat ok - 
SFX I ok od ok - 
SFX I ok od ok - 
SFX I ok aként [^dt]ok - 
SFX I ok akor [^dt]ok - 
SFX I ok aiéért ok - 
SFX I ok aiévá ok - 
SFX I ok aiéval ok - 
SFX I ok aiéul ok - 
SFX I ok aiétól ok - 
SFX I ok aiét ok - 
SFX I ok aiéról ok - 
SFX I ok aiért ok - 
SFX I ok aiéra ok - 
SFX I ok aiénál ok - 
SFX I ok aiénak ok - 
SFX I ok aién ok - 
SFX I ok aiéiért ok - 
SFX I ok aiéivá ok - 
SFX I ok aiéival ok - 
SFX I ok aiéiul ok - 
SFX I ok aiéitól ok - 
SFX I ok aiéit ok - 
SFX I ok aiéiról ok - 
SFX I ok aiéira ok - 
SFX I ok aiéinál ok - 
SFX I ok aiéinak ok - 
SFX I ok aiéin ok - 
SFX I ok aiéiig ok - 
SFX I ok aiéihoz ok - 
SFX I ok aiéig ok - 
SFX I ok aiéiból ok - 
SFX I ok aiéiban ok - 
SFX I ok aiéiba ok - 
SFX I ok aiéi ok - 
SFX I ok aiéhoz ok - 
SFX I ok aiéból ok - 
SFX I ok aiéban ok - 
SFX I ok aiéba ok - 
SFX I ok aié ok - 
SFX I ok aivá ok - 
SFX I ok aival ok - 
SFX I ok aiul ok - 
SFX I ok aitól ok - 
SFX I ok aitokéért ok - 
SFX I ok aitokévá ok - 
SFX I ok aitokéval ok - 
SFX I ok aitokéul ok - 
SFX I ok aitokétól ok - 
SFX I ok aitokét ok - 
SFX I ok aitokéról ok - 
SFX I ok aitokért ok - 
SFX I ok aitokéra ok - 
SFX I ok aitokénál ok - 
SFX I ok aitokénak ok - 
SFX I ok aitokén ok - 
SFX I ok aitokéiért ok - 
SFX I ok aitokéivá ok - 
SFX I ok aitokéival ok - 
SFX I ok aitokéiul ok - 
SFX I ok aitokéitól ok - 
SFX I ok aitokéit ok - 
SFX I ok aitokéiról ok - 
SFX I ok aitokéira ok - 
SFX I ok aitokéinál ok - 
SFX I ok aitokéinak ok - 
SFX I ok aitokéin ok - 
SFX I ok aitokéiig ok - 
SFX I ok aitokéihoz ok - 
SFX I ok aitokéig ok - 
SFX I ok aitokéiból ok - 
SFX I ok aitokéiban ok - 
SFX I ok aitokéiba ok - 
SFX I ok aitokéi ok - 
SFX I ok aitokéhoz ok - 
SFX I ok aitokéból ok - 
SFX I ok aitokéban ok - 
SFX I ok aitokéba ok - 
SFX I ok aitoké ok - 
SFX I ok aitokul ok - 
SFX I ok aitoktól ok - 
SFX I ok aitokról ok - 
SFX I ok aitokra ok - 
SFX I ok aitokon ok - 
SFX I ok aitoknál ok - 
SFX I ok aitoknak ok - 
SFX I ok aitokként ok - 
SFX I ok aitokká ok - 
SFX I ok aitokkor ok - 
SFX I ok aitokkal ok - 
SFX I ok aitokig ok - 
SFX I ok aitokhoz ok - 
SFX I ok aitokból ok - 
SFX I ok aitokban ok - 
SFX I ok aitokba ok - 
SFX I ok aitokat ok - 
SFX I ok aitok ok - 
SFX I ok ait ok - 
SFX I ok airól ok - 
SFX I ok aira ok - 
SFX I ok ainál ok - 
SFX I ok ainkéért ok - 
SFX I ok ainkévá ok - 
SFX I ok ainkéval ok - 
SFX I ok ainkéul ok - 
SFX I ok ainkétól ok - 
SFX I ok ainkét ok - 
SFX I ok ainkéról ok - 
SFX I ok ainkért ok - 
SFX I ok ainkéra ok - 
SFX I ok ainkénál ok - 
SFX I ok ainkénak ok - 
SFX I ok ainkén ok - 
SFX I ok ainkéiért ok - 
SFX I ok ainkéivá ok - 
SFX I ok ainkéival ok - 
SFX I ok ainkéiul ok - 
SFX I ok ainkéitól ok - 
SFX I ok ainkéit ok - 
SFX I ok ainkéiról ok - 
SFX I ok ainkéira ok - 
SFX I ok ainkéinál ok - 
SFX I ok ainkéinak ok - 
SFX I ok ainkéin ok - 
SFX I ok ainkéiig ok - 
SFX I ok ainkéihoz ok - 
SFX I ok ainkéig ok - 
SFX I ok ainkéiból ok - 
SFX I ok ainkéiban ok - 
SFX I ok ainkéiba ok - 
SFX I ok ainkéi ok - 
SFX I ok ainkéhoz ok - 
SFX I ok ainkéból ok - 
SFX I ok ainkéban ok - 
SFX I ok ainkéba ok - 
SFX I ok ainké ok - 
SFX I ok ainkul ok - 
SFX I ok ainktól ok - 
SFX I ok ainkról ok - 
SFX I ok ainkra ok - 
SFX I ok ainkon ok - 
SFX I ok ainknál ok - 
SFX I ok ainknak ok - 
SFX I ok ainkként ok - 
SFX I ok ainkká ok - 
SFX I ok ainkkor ok - 
SFX I ok ainkkal ok - 
SFX I ok ainkig ok - 
SFX I ok ainkhoz ok - 
SFX I ok ainkból ok - 
SFX I ok ainkban ok - 
SFX I ok ainkba ok - 
SFX I ok ainkat ok - 
SFX I ok aink ok - 
SFX I ok ainak ok - 
SFX I ok ain ok - 
SFX I ok aiméért ok - 
SFX I ok aimévá ok - 
SFX I ok aiméval ok - 
SFX I ok aiméul ok - 
SFX I ok aimétól ok - 
SFX I ok aimét ok - 
SFX I ok aiméról ok - 
SFX I ok aimért ok - 
SFX I ok aiméra ok - 
SFX I ok aiménál ok - 
SFX I ok aiménak ok - 
SFX I ok aimén ok - 
SFX I ok aiméiért ok - 
SFX I ok aiméivá ok - 
SFX I ok aiméival ok - 
SFX I ok aiméiul ok - 
SFX I ok aiméitól ok - 
SFX I ok aiméit ok - 
SFX I ok aiméiról ok - 
SFX I ok aiméira ok - 
SFX I ok aiméinál ok - 
SFX I ok aiméinak ok - 
SFX I ok aiméin ok - 
SFX I ok aiméiig ok - 
SFX I ok aiméihoz ok - 
SFX I ok aiméig ok - 
SFX I ok aiméiból ok - 
SFX I ok aiméiban ok - 
SFX I ok aiméiba ok - 
SFX I ok aiméi ok - 
SFX I ok aiméhoz ok - 
SFX I ok aiméból ok - 
SFX I ok aiméban ok - 
SFX I ok aiméba ok - 
SFX I ok aimé ok - 
SFX I ok aimul ok - 
SFX I ok aimtól ok - 
SFX I ok aimról ok - 
SFX I ok aimra ok - 
SFX I ok aimon ok - 
SFX I ok aimnál ok - 
SFX I ok aimnak ok - 
SFX I ok aimmá ok - 
SFX I ok aimmal ok - 
SFX I ok aimként ok - 
SFX I ok aimkor ok - 
SFX I ok aimig ok - 
SFX I ok aimhoz ok - 
SFX I ok aimból ok - 
SFX I ok aimban ok - 
SFX I ok aimba ok - 
SFX I ok aimat ok - 
SFX I ok aim ok - 
SFX I ok aikéért ok - 
SFX I ok aikévá ok - 
SFX I ok aikéval ok - 
SFX I ok aikéul ok - 
SFX I ok aikétól ok - 
SFX I ok aikét ok - 
SFX I ok aikéról ok - 
SFX I ok aikért ok - 
SFX I ok aikéra ok - 
SFX I ok aikénál ok - 
SFX I ok aiként ok - 
SFX I ok aikénak ok - 
SFX I ok aikén ok - 
SFX I ok aikéiért ok - 
SFX I ok aikéivá ok - 
SFX I ok aikéival ok - 
SFX I ok aikéiul ok - 
SFX I ok aikéitól ok - 
SFX I ok aikéit ok - 
SFX I ok aikéiról ok - 
SFX I ok aikéira ok - 
SFX I ok aikéinál ok - 
SFX I ok aikéinak ok - 
SFX I ok aikéin ok - 
SFX I ok aikéiig ok - 
SFX I ok aikéihoz ok - 
SFX I ok aikéig ok - 
SFX I ok aikéiból ok - 
SFX I ok aikéiban ok - 
SFX I ok aikéiba ok - 
SFX I ok aikéi ok - 
SFX I ok aikéhoz ok - 
SFX I ok aikéból ok - 
SFX I ok aikéban ok - 
SFX I ok aikéba ok - 
SFX I ok aiké ok - 
SFX I ok aikul ok - 
SFX I ok aiktól ok - 
SFX I ok aikról ok - 
SFX I ok aikra ok - 
SFX I ok aikor ok - 
SFX I ok aikon ok - 
SFX I ok aiknál ok - 
SFX I ok aiknak ok - 
SFX I ok aikként ok - 
SFX I ok aikká ok - 
SFX I ok aikkor ok - 
SFX I ok aikkal ok - 
SFX I ok aikig ok - 
SFX I ok aikhoz ok - 
SFX I ok aikból ok - 
SFX I ok aikban ok - 
SFX I ok aikba ok - 
SFX I ok aikat ok - 
SFX I ok aik ok - 
SFX I ok aiig ok - 
SFX I ok aihoz ok - 
SFX I ok aidéért ok - 
SFX I ok aidévá ok - 
SFX I ok aidéval ok - 
SFX I ok aidéul ok - 
SFX I ok aidétól ok - 
SFX I ok aidét ok - 
SFX I ok aidéról ok - 
SFX I ok aidért ok - 
SFX I ok aidéra ok - 
SFX I ok aidénál ok - 
SFX I ok aidénak ok - 
SFX I ok aidén ok - 
SFX I ok aidéiért ok - 
SFX I ok aidéivá ok - 
SFX I ok aidéival ok - 
SFX I ok aidéiul ok - 
SFX I ok aidéitól ok - 
SFX I ok aidéit ok - 
SFX I ok aidéiról ok - 
SFX I ok aidéira ok - 
SFX I ok aidéinál ok - 
SFX I ok aidéinak ok - 
SFX I ok aidéin ok - 
SFX I ok aidéiig ok - 
SFX I ok aidéihoz ok - 
SFX I ok aidéig ok - 
SFX I ok aidéiból ok - 
SFX I ok aidéiban ok - 
SFX I ok aidéiba ok - 
SFX I ok aidéi ok - 
SFX I ok aidéhoz ok - 
SFX I ok aidéból ok - 
SFX I ok aidéban ok - 
SFX I ok aidéba ok - 
SFX I ok aidé ok - 
SFX I ok aidul ok - 
SFX I ok aidtól ok - 
SFX I ok aidról ok - 
SFX I ok aidra ok - 
SFX I ok aidon ok - 
SFX I ok aidnál ok - 
SFX I ok aidnak ok - 
SFX I ok aidként ok - 
SFX I ok aidkor ok - 
SFX I ok aidig ok - 
SFX I ok aidhoz ok - 
SFX I ok aiddá ok - 
SFX I ok aiddal ok - 
SFX I ok aidból ok - 
SFX I ok aidban ok - 
SFX I ok aidba ok - 
SFX I ok aidat ok - 
SFX I ok aid ok - 
SFX I ok aiból ok - 
SFX I ok aiban ok - 
SFX I ok aiba ok - 
SFX I ok ai ok - 
SFX I ok a [^dt]ok - 
SFX I ek ünkül ek - 
SFX I ek ünkön ek - 
SFX I ek ünkéül ek - 
SFX I ek ünkéért ek - 
SFX I ek ünkévé ek - 
SFX I ek ünkével ek - 
SFX I ek ünkétõl ek - 
SFX I ek ünkét ek - 
SFX I ek ünkérõl ek - 
SFX I ek ünkért ek - 
SFX I ek ünkére ek - 
SFX I ek ünkénél ek - 
SFX I ek ünkének ek - 
SFX I ek ünkén ek - 
SFX I ek ünkéiül ek - 
SFX I ek ünkéiért ek - 
SFX I ek ünkéivé ek - 
SFX I ek ünkéivel ek - 
SFX I ek ünkéitõl ek - 
SFX I ek ünkéit ek - 
SFX I ek ünkéirõl ek - 
SFX I ek ünkéire ek - 
SFX I ek ünkéinél ek - 
SFX I ek ünkéinek ek - 
SFX I ek ünkéin ek - 
SFX I ek ünkéiig ek - 
SFX I ek ünkéihez ek - 
SFX I ek ünkéig ek - 
SFX I ek ünkéibõl ek - 
SFX I ek ünkéiben ek - 
SFX I ek ünkéibe ek - 
SFX I ek ünkéi ek - 
SFX I ek ünkéhez ek - 
SFX I ek ünkébõl ek - 
SFX I ek ünkében ek - 
SFX I ek ünkébe ek - 
SFX I ek ünké ek - 
SFX I ek ünktõl ek - 
SFX I ek ünkrõl ek - 
SFX I ek ünkre ek - 
SFX I ek ünknél ek - 
SFX I ek ünknek ek - 
SFX I ek ünkként ek - 
SFX I ek ünkké ek - 
SFX I ek ünkkor ek - 
SFX I ek ünkkel ek - 
SFX I ek ünkig ek - 
SFX I ek ünkhöz ek - 
SFX I ek ünket ek - 
SFX I ek ünkbõl ek - 
SFX I ek ünkben ek - 
SFX I ek ünkbe ek - 
SFX I ek ünk ek - 
SFX I ek ünk ek - 
SFX I ek ükül ek - 
SFX I ek ükön ek - 
SFX I ek ükéül ek - 
SFX I ek ükéért ek - 
SFX I ek ükévé ek - 
SFX I ek ükével ek - 
SFX I ek ükétõl ek - 
SFX I ek ükét ek - 
SFX I ek ükérõl ek - 
SFX I ek ükért ek - 
SFX I ek ükére ek - 
SFX I ek ükénél ek - 
SFX I ek ükének ek - 
SFX I ek ükén ek - 
SFX I ek ükéiül ek - 
SFX I ek ükéiért ek - 
SFX I ek ükéivé ek - 
SFX I ek ükéivel ek - 
SFX I ek ükéitõl ek - 
SFX I ek ükéit ek - 
SFX I ek ükéirõl ek - 
SFX I ek ükéire ek - 
SFX I ek ükéinél ek - 
SFX I ek ükéinek ek - 
SFX I ek ükéin ek - 
SFX I ek ükéiig ek - 
SFX I ek ükéihez ek - 
SFX I ek ükéig ek - 
SFX I ek ükéibõl ek - 
SFX I ek ükéiben ek - 
SFX I ek ükéibe ek - 
SFX I ek ükéi ek - 
SFX I ek ükéhez ek - 
SFX I ek ükébõl ek - 
SFX I ek ükében ek - 
SFX I ek ükébe ek - 
SFX I ek üké ek - 
SFX I ek üktõl ek - 
SFX I ek ükrõl ek - 
SFX I ek ükre ek - 
SFX I ek üknél ek - 
SFX I ek üknek ek - 
SFX I ek ükként ek - 
SFX I ek ükké ek - 
SFX I ek ükkor ek - 
SFX I ek ükkel ek - 
SFX I ek ükig ek - 
SFX I ek ükhöz ek - 
SFX I ek üket ek - 
SFX I ek ükbõl ek - 
SFX I ek ükben ek - 
SFX I ek ükbe ek - 
SFX I ek ük ek - 
SFX I ek ük ek - 
SFX I ek ön [öüû]vek - 
SFX I ek éül [^dt]ek - 
SFX I ek ééül [^dt]ek - 
SFX I ek ééért [^dt]ek - 
SFX I ek éévé [^dt]ek - 
SFX I ek éével [^dt]ek - 
SFX I ek éétõl [^dt]ek - 
SFX I ek éét [^dt]ek - 
SFX I ek éérõl [^dt]ek - 
SFX I ek éért [^dt]ek - 
SFX I ek éére [^dt]ek - 
SFX I ek éénél [^dt]ek - 
SFX I ek éének [^dt]ek - 
SFX I ek één [^dt]ek - 
SFX I ek ééiül [^dt]ek - 
SFX I ek ééiért [^dt]ek - 
SFX I ek ééivé [^dt]ek - 
SFX I ek ééivel [^dt]ek - 
SFX I ek ééitõl [^dt]ek - 
SFX I ek ééit [^dt]ek - 
SFX I ek ééirõl [^dt]ek - 
SFX I ek ééire [^dt]ek - 
SFX I ek ééinél [^dt]ek - 
SFX I ek ééinek [^dt]ek - 
SFX I ek ééin [^dt]ek - 
SFX I ek ééiig [^dt]ek - 
SFX I ek ééihez [^dt]ek - 
SFX I ek ééig [^dt]ek - 
SFX I ek ééibõl [^dt]ek - 
SFX I ek ééiben [^dt]ek - 
SFX I ek ééibe [^dt]ek - 
SFX I ek ééi [^dt]ek - 
SFX I ek ééhez [^dt]ek - 
SFX I ek éébõl [^dt]ek - 
SFX I ek éében [^dt]ek - 
SFX I ek éébe [^dt]ek - 
SFX I ek éé [^dt]ek - 
SFX I ek évé [^dt]ek - 
SFX I ek ével [^dt]ek - 
SFX I ek étõl [^dt]ek - 
SFX I ek ét [^dt]ek - 
SFX I ek érõl [^dt]ek - 
SFX I ek ére [^dt]ek - 
SFX I ek énél [^dt]ek - 
SFX I ek ének [^dt]ek - 
SFX I ek én [^dt]ek - 
SFX I ek éig [^dt]ek - 
SFX I ek éhez [^dt]ek - 
SFX I ek ébõl [^dt]ek - 
SFX I ek ében [^dt]ek - 
SFX I ek ébe [^dt]ek - 
SFX I ek etekül ek - 
SFX I ek etekéül ek - 
SFX I ek etekéért ek - 
SFX I ek etekévé ek - 
SFX I ek etekével ek - 
SFX I ek etekétõl ek - 
SFX I ek etekét ek - 
SFX I ek etekérõl ek - 
SFX I ek etekért ek - 
SFX I ek etekére ek - 
SFX I ek etekénél ek - 
SFX I ek etekének ek - 
SFX I ek etekén ek - 
SFX I ek etekéiül ek - 
SFX I ek etekéiért ek - 
SFX I ek etekéivé ek - 
SFX I ek etekéivel ek - 
SFX I ek etekéitõl ek - 
SFX I ek etekéit ek - 
SFX I ek etekéirõl ek - 
SFX I ek etekéire ek - 
SFX I ek etekéinél ek - 
SFX I ek etekéinek ek - 
SFX I ek etekéin ek - 
SFX I ek etekéiig ek - 
SFX I ek etekéihez ek - 
SFX I ek etekéig ek - 
SFX I ek etekéibõl ek - 
SFX I ek etekéiben ek - 
SFX I ek etekéibe ek - 
SFX I ek etekéi ek - 
SFX I ek etekéhez ek - 
SFX I ek etekébõl ek - 
SFX I ek etekében ek - 
SFX I ek etekébe ek - 
SFX I ek eteké ek - 
SFX I ek etektõl ek - 
SFX I ek etekrõl ek - 
SFX I ek etekre ek - 
SFX I ek eteknél ek - 
SFX I ek eteknek ek - 
SFX I ek etekként ek - 
SFX I ek etekké ek - 
SFX I ek etekkor ek - 
SFX I ek etekkel ek - 
SFX I ek etekig ek - 
SFX I ek etekhez ek - 
SFX I ek eteket ek - 
SFX I ek eteken ek - 
SFX I ek etekbõl ek - 
SFX I ek etekben ek - 
SFX I ek etekbe ek - 
SFX I ek etek ek - 
SFX I ek etek ek - 
SFX I ek et ek - 
SFX I ek estül ek - 
SFX I ek enkénti/VG× ek - 
SFX I ek enként ek - 
SFX I ek en evek - 
SFX I ek emül ek - 
SFX I ek eméül ek - 
SFX I ek eméért ek - 
SFX I ek emévé ek - 
SFX I ek emével ek - 
SFX I ek emétõl ek - 
SFX I ek emét ek - 
SFX I ek emérõl ek - 
SFX I ek emért ek - 
SFX I ek emére ek - 
SFX I ek eménél ek - 
SFX I ek emének ek - 
SFX I ek emén ek - 
SFX I ek eméiül ek - 
SFX I ek eméiért ek - 
SFX I ek eméivé ek - 
SFX I ek eméivel ek - 
SFX I ek eméitõl ek - 
SFX I ek eméit ek - 
SFX I ek eméirõl ek - 
SFX I ek eméire ek - 
SFX I ek eméinél ek - 
SFX I ek eméinek ek - 
SFX I ek eméin ek - 
SFX I ek eméiig ek - 
SFX I ek eméihez ek - 
SFX I ek eméig ek - 
SFX I ek eméibõl ek - 
SFX I ek eméiben ek - 
SFX I ek eméibe ek - 
SFX I ek eméi ek - 
SFX I ek eméhez ek - 
SFX I ek emébõl ek - 
SFX I ek emében ek - 
SFX I ek emébe ek - 
SFX I ek emé ek - 
SFX I ek emtõl ek - 
SFX I ek emrõl ek - 
SFX I ek emre ek - 
SFX I ek emnél ek - 
SFX I ek emnek ek - 
SFX I ek emmé ek - 
SFX I ek emmel ek - 
SFX I ek emként ek - 
SFX I ek emkor ek - 
SFX I ek emig ek - 
SFX I ek emhez ek - 
SFX I ek emet ek - 
SFX I ek emen ek - 
SFX I ek embõl ek - 
SFX I ek emben ek - 
SFX I ek embe ek - 
SFX I ek em ek - 
SFX I ek em ek - 
SFX I ek ekül ek - 
SFX I ek ekéül ek - 
SFX I ek ekéért ek - 
SFX I ek ekévé ek - 
SFX I ek ekével ek - 
SFX I ek ekétõl ek - 
SFX I ek ekét ek - 
SFX I ek ekérõl ek - 
SFX I ek ekért ek - 
SFX I ek ekére ek - 
SFX I ek ekénél ek - 
SFX I ek eként [^dt]ek - 
SFX I ek ekének ek - 
SFX I ek ekén ek - 
SFX I ek ekéiül ek - 
SFX I ek ekéiért ek - 
SFX I ek ekéivé ek - 
SFX I ek ekéivel ek - 
SFX I ek ekéitõl ek - 
SFX I ek ekéit ek - 
SFX I ek ekéirõl ek - 
SFX I ek ekéire ek - 
SFX I ek ekéinél ek - 
SFX I ek ekéinek ek - 
SFX I ek ekéin ek - 
SFX I ek ekéiig ek - 
SFX I ek ekéihez ek - 
SFX I ek ekéig ek - 
SFX I ek ekéibõl ek - 
SFX I ek ekéiben ek - 
SFX I ek ekéibe ek - 
SFX I ek ekéi ek - 
SFX I ek ekéhez ek - 
SFX I ek ekébõl ek - 
SFX I ek ekében ek - 
SFX I ek ekébe ek - 
SFX I ek eké ek - 
SFX I ek ektõl ek - 
SFX I ek ekrõl ek - 
SFX I ek ekre ek - 
SFX I ek ekor [^dt]ek - 
SFX I ek eknél ek - 
SFX I ek eknek ek - 
SFX I ek ekként ek - 
SFX I ek ekké ek - 
SFX I ek ekkor ek - 
SFX I ek ekkel ek - 
SFX I ek ekig ek - 
SFX I ek ekhez ek - 
SFX I ek eket ek - 
SFX I ek eken ek - 
SFX I ek ekbõl ek - 
SFX I ek ekben ek - 
SFX I ek ekbe ek - 
SFX I ek eiül ek - 
SFX I ek eiéül ek - 
SFX I ek eiéért ek - 
SFX I ek eiévé ek - 
SFX I ek eiével ek - 
SFX I ek eiétõl ek - 
SFX I ek eiét ek - 
SFX I ek eiérõl ek - 
SFX I ek eiért ek - 
SFX I ek eiére ek - 
SFX I ek eiénél ek - 
SFX I ek eiének ek - 
SFX I ek eién ek - 
SFX I ek eiéiül ek - 
SFX I ek eiéiért ek - 
SFX I ek eiéivé ek - 
SFX I ek eiéivel ek - 
SFX I ek eiéitõl ek - 
SFX I ek eiéit ek - 
SFX I ek eiéirõl ek - 
SFX I ek eiéire ek - 
SFX I ek eiéinél ek - 
SFX I ek eiéinek ek - 
SFX I ek eiéin ek - 
SFX I ek eiéiig ek - 
SFX I ek eiéihez ek - 
SFX I ek eiéig ek - 
SFX I ek eiéibõl ek - 
SFX I ek eiéiben ek - 
SFX I ek eiéibe ek - 
SFX I ek eiéi ek - 
SFX I ek eiéhez ek - 
SFX I ek eiébõl ek - 
SFX I ek eiében ek - 
SFX I ek eiébe ek - 
SFX I ek eié ek - 
SFX I ek eivé ek - 
SFX I ek eivel ek - 
SFX I ek eitõl ek - 
SFX I ek eitekül ek - 
SFX I ek eitekéül ek - 
SFX I ek eitekéért ek - 
SFX I ek eitekévé ek - 
SFX I ek eitekével ek - 
SFX I ek eitekétõl ek - 
SFX I ek eitekét ek - 
SFX I ek eitekérõl ek - 
SFX I ek eitekért ek - 
SFX I ek eitekére ek - 
SFX I ek eitekénél ek - 
SFX I ek eitekének ek - 
SFX I ek eitekén ek - 
SFX I ek eitekéiül ek - 
SFX I ek eitekéiért ek - 
SFX I ek eitekéivé ek - 
SFX I ek eitekéivel ek - 
SFX I ek eitekéitõl ek - 
SFX I ek eitekéit ek - 
SFX I ek eitekéirõl ek - 
SFX I ek eitekéire ek - 
SFX I ek eitekéinél ek - 
SFX I ek eitekéinek ek - 
SFX I ek eitekéin ek - 
SFX I ek eitekéiig ek - 
SFX I ek eitekéihez ek - 
SFX I ek eitekéig ek - 
SFX I ek eitekéibõl ek - 
SFX I ek eitekéiben ek - 
SFX I ek eitekéibe ek - 
SFX I ek eitekéi ek - 
SFX I ek eitekéhez ek - 
SFX I ek eitekébõl ek - 
SFX I ek eitekében ek - 
SFX I ek eitekébe ek - 
SFX I ek eiteké ek - 
SFX I ek eitektõl ek - 
SFX I ek eitekrõl ek - 
SFX I ek eitekre ek - 
SFX I ek eiteknél ek - 
SFX I ek eiteknek ek - 
SFX I ek eitekként ek - 
SFX I ek eitekké ek - 
SFX I ek eitekkor ek - 
SFX I ek eitekkel ek - 
SFX I ek eitekig ek - 
SFX I ek eitekhez ek - 
SFX I ek eiteket ek - 
SFX I ek eiteken ek - 
SFX I ek eitekbõl ek - 
SFX I ek eitekben ek - 
SFX I ek eitekbe ek - 
SFX I ek eitek ek - 
SFX I ek eit ek - 
SFX I ek eirõl ek - 
SFX I ek eire ek - 
SFX I ek einél ek - 
SFX I ek einkül ek - 
SFX I ek einkéül ek - 
SFX I ek einkéért ek - 
SFX I ek einkévé ek - 
SFX I ek einkével ek - 
SFX I ek einkétõl ek - 
SFX I ek einkét ek - 
SFX I ek einkérõl ek - 
SFX I ek einkért ek - 
SFX I ek einkére ek - 
SFX I ek einkénél ek - 
SFX I ek einkének ek - 
SFX I ek einkén ek - 
SFX I ek einkéiül ek - 
SFX I ek einkéiért ek - 
SFX I ek einkéivé ek - 
SFX I ek einkéivel ek - 
SFX I ek einkéitõl ek - 
SFX I ek einkéit ek - 
SFX I ek einkéirõl ek - 
SFX I ek einkéire ek - 
SFX I ek einkéinél ek - 
SFX I ek einkéinek ek - 
SFX I ek einkéin ek - 
SFX I ek einkéiig ek - 
SFX I ek einkéihez ek - 
SFX I ek einkéig ek - 
SFX I ek einkéibõl ek - 
SFX I ek einkéiben ek - 
SFX I ek einkéibe ek - 
SFX I ek einkéi ek - 
SFX I ek einkéhez ek - 
SFX I ek einkébõl ek - 
SFX I ek einkében ek - 
SFX I ek einkébe ek - 
SFX I ek einké ek - 
SFX I ek einktõl ek - 
SFX I ek einkrõl ek - 
SFX I ek einkre ek - 
SFX I ek einknél ek - 
SFX I ek einknek ek - 
SFX I ek einkként ek - 
SFX I ek einkké ek - 
SFX I ek einkkor ek - 
SFX I ek einkkel ek - 
SFX I ek einkig ek - 
SFX I ek einkhez ek - 
SFX I ek einket ek - 
SFX I ek einken ek - 
SFX I ek einkbõl ek - 
SFX I ek einkben ek - 
SFX I ek einkbe ek - 
SFX I ek eink ek - 
SFX I ek einek ek - 
SFX I ek ein ek - 
SFX I ek eimül ek - 
SFX I ek eiméül ek - 
SFX I ek eiméért ek - 
SFX I ek eimévé ek - 
SFX I ek eimével ek - 
SFX I ek eimétõl ek - 
SFX I ek eimét ek - 
SFX I ek eimérõl ek - 
SFX I ek eimért ek - 
SFX I ek eimére ek - 
SFX I ek eiménél ek - 
SFX I ek eimének ek - 
SFX I ek eimén ek - 
SFX I ek eiméiül ek - 
SFX I ek eiméiért ek - 
SFX I ek eiméivé ek - 
SFX I ek eiméivel ek - 
SFX I ek eiméitõl ek - 
SFX I ek eiméit ek - 
SFX I ek eiméirõl ek - 
SFX I ek eiméire ek - 
SFX I ek eiméinél ek - 
SFX I ek eiméinek ek - 
SFX I ek eiméin ek - 
SFX I ek eiméiig ek - 
SFX I ek eiméihez ek - 
SFX I ek eiméig ek - 
SFX I ek eiméibõl ek - 
SFX I ek eiméiben ek - 
SFX I ek eiméibe ek - 
SFX I ek eiméi ek - 
SFX I ek eiméhez ek - 
SFX I ek eimébõl ek - 
SFX I ek eimében ek - 
SFX I ek eimébe ek - 
SFX I ek eimé ek - 
SFX I ek eimtõl ek - 
SFX I ek eimrõl ek - 
SFX I ek eimre ek - 
SFX I ek eimnél ek - 
SFX I ek eimnek ek - 
SFX I ek eimmé ek - 
SFX I ek eimmel ek - 
SFX I ek eimként ek - 
SFX I ek eimkor ek - 
SFX I ek eimig ek - 
SFX I ek eimhez ek - 
SFX I ek eimet ek - 
SFX I ek eimen ek - 
SFX I ek eimbõl ek - 
SFX I ek eimben ek - 
SFX I ek eimbe ek - 
SFX I ek eim ek - 
SFX I ek eikül ek - 
SFX I ek eikéül ek - 
SFX I ek eikéért ek - 
SFX I ek eikévé ek - 
SFX I ek eikével ek - 
SFX I ek eikétõl ek - 
SFX I ek eikét ek - 
SFX I ek eikérõl ek - 
SFX I ek eikért ek - 
SFX I ek eikére ek - 
SFX I ek eikénél ek - 
SFX I ek eiként ek - 
SFX I ek eikének ek - 
SFX I ek eikén ek - 
SFX I ek eikéiül ek - 
SFX I ek eikéiért ek - 
SFX I ek eikéivé ek - 
SFX I ek eikéivel ek - 
SFX I ek eikéitõl ek - 
SFX I ek eikéit ek - 
SFX I ek eikéirõl ek - 
SFX I ek eikéire ek - 
SFX I ek eikéinél ek - 
SFX I ek eikéinek ek - 
SFX I ek eikéin ek - 
SFX I ek eikéiig ek - 
SFX I ek eikéihez ek - 
SFX I ek eikéig ek - 
SFX I ek eikéibõl ek - 
SFX I ek eikéiben ek - 
SFX I ek eikéibe ek - 
SFX I ek eikéi ek - 
SFX I ek eikéhez ek - 
SFX I ek eikébõl ek - 
SFX I ek eikében ek - 
SFX I ek eikébe ek - 
SFX I ek eiké ek - 
SFX I ek eiktõl ek - 
SFX I ek eikrõl ek - 
SFX I ek eikre ek - 
SFX I ek eikor ek - 
SFX I ek eiknél ek - 
SFX I ek eiknek ek - 
SFX I ek eikként ek - 
SFX I ek eikké ek - 
SFX I ek eikkor ek - 
SFX I ek eikkel ek - 
SFX I ek eikig ek - 
SFX I ek eikhez ek - 
SFX I ek eiket ek - 
SFX I ek eiken ek - 
SFX I ek eikbõl ek - 
SFX I ek eikben ek - 
SFX I ek eikbe ek - 
SFX I ek eik ek - 
SFX I ek eiig ek - 
SFX I ek eihez ek - 
SFX I ek eidül ek - 
SFX I ek eidéül ek - 
SFX I ek eidéért ek - 
SFX I ek eidévé ek - 
SFX I ek eidével ek - 
SFX I ek eidétõl ek - 
SFX I ek eidét ek - 
SFX I ek eidérõl ek - 
SFX I ek eidért ek - 
SFX I ek eidére ek - 
SFX I ek eidénél ek - 
SFX I ek eidének ek - 
SFX I ek eidén ek - 
SFX I ek eidéiül ek - 
SFX I ek eidéiért ek - 
SFX I ek eidéivé ek - 
SFX I ek eidéivel ek - 
SFX I ek eidéitõl ek - 
SFX I ek eidéit ek - 
SFX I ek eidéirõl ek - 
SFX I ek eidéire ek - 
SFX I ek eidéinél ek - 
SFX I ek eidéinek ek - 
SFX I ek eidéin ek - 
SFX I ek eidéiig ek - 
SFX I ek eidéihez ek - 
SFX I ek eidéig ek - 
SFX I ek eidéibõl ek - 
SFX I ek eidéiben ek - 
SFX I ek eidéibe ek - 
SFX I ek eidéi ek - 
SFX I ek eidéhez ek - 
SFX I ek eidébõl ek - 
SFX I ek eidében ek - 
SFX I ek eidébe ek - 
SFX I ek eidé ek - 
SFX I ek eidtõl ek - 
SFX I ek eidrõl ek - 
SFX I ek eidre ek - 
SFX I ek eidnél ek - 
SFX I ek eidnek ek - 
SFX I ek eidként ek - 
SFX I ek eidkor ek - 
SFX I ek eidig ek - 
SFX I ek eidhez ek - 
SFX I ek eidet ek - 
SFX I ek eiden ek - 
SFX I ek eiddé ek - 
SFX I ek eiddel ek - 
SFX I ek eidbõl ek - 
SFX I ek eidben ek - 
SFX I ek eidbe ek - 
SFX I ek eid ek - 
SFX I ek eibõl ek - 
SFX I ek eiben ek - 
SFX I ek eibe ek - 
SFX I ek ei ek - 
SFX I ek edül ek - 
SFX I ek edéül ek - 
SFX I ek edéért ek - 
SFX I ek edévé ek - 
SFX I ek edével ek - 
SFX I ek edétõl ek - 
SFX I ek edét ek - 
SFX I ek edérõl ek - 
SFX I ek edért ek - 
SFX I ek edére ek - 
SFX I ek edénél ek - 
SFX I ek edének ek - 
SFX I ek edén ek - 
SFX I ek edéiül ek - 
SFX I ek edéiért ek - 
SFX I ek edéivé ek - 
SFX I ek edéivel ek - 
SFX I ek edéitõl ek - 
SFX I ek edéit ek - 
SFX I ek edéirõl ek - 
SFX I ek edéire ek - 
SFX I ek edéinél ek - 
SFX I ek edéinek ek - 
SFX I ek edéin ek - 
SFX I ek edéiig ek - 
SFX I ek edéihez ek - 
SFX I ek edéig ek - 
SFX I ek edéibõl ek - 
SFX I ek edéiben ek - 
SFX I ek edéibe ek - 
SFX I ek edéi ek - 
SFX I ek edéhez ek - 
SFX I ek edébõl ek - 
SFX I ek edében ek - 
SFX I ek edébe ek - 
SFX I ek edé ek - 
SFX I ek edtõl ek - 
SFX I ek edrõl ek - 
SFX I ek edre ek - 
SFX I ek ednél ek - 
SFX I ek ednek ek - 
SFX I ek edként ek - 
SFX I ek edkor ek - 
SFX I ek edig ek - 
SFX I ek edhez ek - 
SFX I ek edet ek - 
SFX I ek eden ek - 
SFX I ek eddé ek - 
SFX I ek eddel ek - 
SFX I ek edbõl ek - 
SFX I ek edben ek - 
SFX I ek edbe ek - 
SFX I ek ed ek - 
SFX I ek ed ek - 
SFX I ek e [^dt]ek - 
SFX I ak áéért [^dt]ak - 
SFX I ak áévá [^dt]ak - 
SFX I ak áéval [^dt]ak - 
SFX I ak áéul [^dt]ak - 
SFX I ak áétól [^dt]ak - 
SFX I ak áét [^dt]ak - 
SFX I ak áéról [^dt]ak - 
SFX I ak áért [^dt]ak - 
SFX I ak áéra [^dt]ak - 
SFX I ak áénál [^dt]ak - 
SFX I ak áénak [^dt]ak - 
SFX I ak áén [^dt]ak - 
SFX I ak áéiért [^dt]ak - 
SFX I ak áéivá [^dt]ak - 
SFX I ak áéival [^dt]ak - 
SFX I ak áéiul [^dt]ak - 
SFX I ak áéitól [^dt]ak - 
SFX I ak áéit [^dt]ak - 
SFX I ak áéiról [^dt]ak - 
SFX I ak áéira [^dt]ak - 
SFX I ak áéinál [^dt]ak - 
SFX I ak áéinak [^dt]ak - 
SFX I ak áéin [^dt]ak - 
SFX I ak áéiig [^dt]ak - 
SFX I ak áéihoz [^dt]ak - 
SFX I ak áéig [^dt]ak - 
SFX I ak áéiból [^dt]ak - 
SFX I ak áéiban [^dt]ak - 
SFX I ak áéiba [^dt]ak - 
SFX I ak áéi [^dt]ak - 
SFX I ak áéhoz [^dt]ak - 
SFX I ak áéból [^dt]ak - 
SFX I ak áéban [^dt]ak - 
SFX I ak áéba [^dt]ak - 
SFX I ak áé [^dt]ak - 
SFX I ak ává [^dt]ak - 
SFX I ak ával [^dt]ak - 
SFX I ak ául [^dt]ak - 
SFX I ak ától [^dt]ak - 
SFX I ak át [^dt]ak - 
SFX I ak áról [^dt]ak - 
SFX I ak ára [^dt]ak - 
SFX I ak ánál [^dt]ak - 
SFX I ak ának [^dt]ak - 
SFX I ak án [^dt]ak - 
SFX I ak áig [^dt]ak - 
SFX I ak ához [^dt]ak - 
SFX I ak ából [^dt]ak - 
SFX I ak ában [^dt]ak - 
SFX I ak ába [^dt]ak - 
SFX I ak unkéért ak - 
SFX I ak unkévá ak - 
SFX I ak unkéval ak - 
SFX I ak unkéul ak - 
SFX I ak unkétól ak - 
SFX I ak unkét ak - 
SFX I ak unkéról ak - 
SFX I ak unkért ak - 
SFX I ak unkéra ak - 
SFX I ak unkénál ak - 
SFX I ak unkénak ak - 
SFX I ak unkén ak - 
SFX I ak unkéiért ak - 
SFX I ak unkéivá ak - 
SFX I ak unkéival ak - 
SFX I ak unkéiul ak - 
SFX I ak unkéitól ak - 
SFX I ak unkéit ak - 
SFX I ak unkéiról ak - 
SFX I ak unkéira ak - 
SFX I ak unkéinál ak - 
SFX I ak unkéinak ak - 
SFX I ak unkéin ak - 
SFX I ak unkéiig ak - 
SFX I ak unkéihoz ak - 
SFX I ak unkéig ak - 
SFX I ak unkéiból ak - 
SFX I ak unkéiban ak - 
SFX I ak unkéiba ak - 
SFX I ak unkéi ak - 
SFX I ak unkéhoz ak - 
SFX I ak unkéból ak - 
SFX I ak unkéban ak - 
SFX I ak unkéba ak - 
SFX I ak unké ak - 
SFX I ak unkul ak - 
SFX I ak unktól ak - 
SFX I ak unkról ak - 
SFX I ak unkra ak - 
SFX I ak unkon ak - 
SFX I ak unknál ak - 
SFX I ak unknak ak - 
SFX I ak unkként ak - 
SFX I ak unkká ak - 
SFX I ak unkkor ak - 
SFX I ak unkkal ak - 
SFX I ak unkig ak - 
SFX I ak unkhoz ak - 
SFX I ak unkból ak - 
SFX I ak unkban ak - 
SFX I ak unkba ak - 
SFX I ak unkat ak - 
SFX I ak unk ak - 
SFX I ak unk ak - 
SFX I ak ukéért ak - 
SFX I ak ukévá ak - 
SFX I ak ukéval ak - 
SFX I ak ukéul ak - 
SFX I ak ukétól ak - 
SFX I ak ukét ak - 
SFX I ak ukéról ak - 
SFX I ak ukért ak - 
SFX I ak ukéra ak - 
SFX I ak ukénál ak - 
SFX I ak ukénak ak - 
SFX I ak ukén ak - 
SFX I ak ukéiért ak - 
SFX I ak ukéivá ak - 
SFX I ak ukéival ak - 
SFX I ak ukéiul ak - 
SFX I ak ukéitól ak - 
SFX I ak ukéit ak - 
SFX I ak ukéiról ak - 
SFX I ak ukéira ak - 
SFX I ak ukéinál ak - 
SFX I ak ukéinak ak - 
SFX I ak ukéin ak - 
SFX I ak ukéiig ak - 
SFX I ak ukéihoz ak - 
SFX I ak ukéig ak - 
SFX I ak ukéiból ak - 
SFX I ak ukéiban ak - 
SFX I ak ukéiba ak - 
SFX I ak ukéi ak - 
SFX I ak ukéhoz ak - 
SFX I ak ukéból ak - 
SFX I ak ukéban ak - 
SFX I ak ukéba ak - 
SFX I ak uké ak - 
SFX I ak ukul ak - 
SFX I ak uktól ak - 
SFX I ak ukról ak - 
SFX I ak ukra ak - 
SFX I ak ukon ak - 
SFX I ak uknál ak - 
SFX I ak uknak ak - 
SFX I ak ukként ak - 
SFX I ak ukká ak - 
SFX I ak ukkor ak - 
SFX I ak ukkal ak - 
SFX I ak ukig ak - 
SFX I ak ukhoz ak - 
SFX I ak ukból ak - 
SFX I ak ukban ak - 
SFX I ak ukba ak - 
SFX I ak ukat ak - 
SFX I ak uk ak - 
SFX I ak uk ak - 
SFX I ak on vak - 
SFX I ak atokéért ak - 
SFX I ak atokévá ak - 
SFX I ak atokéval ak - 
SFX I ak atokéul ak - 
SFX I ak atokétól ak - 
SFX I ak atokét ak - 
SFX I ak atokéról ak - 
SFX I ak atokért ak - 
SFX I ak atokéra ak - 
SFX I ak atokénál ak - 
SFX I ak atokénak ak - 
SFX I ak atokén ak - 
SFX I ak atokéiért ak - 
SFX I ak atokéivá ak - 
SFX I ak atokéival ak - 
SFX I ak atokéiul ak - 
SFX I ak atokéitól ak - 
SFX I ak atokéit ak - 
SFX I ak atokéiról ak - 
SFX I ak atokéira ak - 
SFX I ak atokéinál ak - 
SFX I ak atokéinak ak - 
SFX I ak atokéin ak - 
SFX I ak atokéiig ak - 
SFX I ak atokéihoz ak - 
SFX I ak atokéig ak - 
SFX I ak atokéiból ak - 
SFX I ak atokéiban ak - 
SFX I ak atokéiba ak - 
SFX I ak atokéi ak - 
SFX I ak atokéhoz ak - 
SFX I ak atokéból ak - 
SFX I ak atokéban ak - 
SFX I ak atokéba ak - 
SFX I ak atoké ak - 
SFX I ak atokul ak - 
SFX I ak atoktól ak - 
SFX I ak atokról ak - 
SFX I ak atokra ak - 
SFX I ak atokon ak - 
SFX I ak atoknál ak - 
SFX I ak atoknak ak - 
SFX I ak atokként ak - 
SFX I ak atokká ak - 
SFX I ak atokkor ak - 
SFX I ak atokkal ak - 
SFX I ak atokig ak - 
SFX I ak atokhoz ak - 
SFX I ak atokból ak - 
SFX I ak atokban ak - 
SFX I ak atokba ak - 
SFX I ak atokat ak - 
SFX I ak atok ak - 
SFX I ak atok ak - 
SFX I ak at [^l]ak - 
SFX I ak at [^d]alak - 
SFX I ak at [^a]lak - 
SFX I ak astul ak - 
SFX I ak ankénti/UFÖ ak - 
SFX I ak anként ak - 
SFX I ak améért ak - 
SFX I ak amévá ak - 
SFX I ak améval ak - 
SFX I ak améul ak - 
SFX I ak amétól ak - 
SFX I ak amét ak - 
SFX I ak améról ak - 
SFX I ak amért ak - 
SFX I ak améra ak - 
SFX I ak aménál ak - 
SFX I ak aménak ak - 
SFX I ak amén ak - 
SFX I ak améiért ak - 
SFX I ak améivá ak - 
SFX I ak améival ak - 
SFX I ak améiul ak - 
SFX I ak améitól ak - 
SFX I ak améit ak - 
SFX I ak améiról ak - 
SFX I ak améira ak - 
SFX I ak améinál ak - 
SFX I ak améinak ak - 
SFX I ak améin ak - 
SFX I ak améiig ak - 
SFX I ak améihoz ak - 
SFX I ak améig ak - 
SFX I ak améiból ak - 
SFX I ak améiban ak - 
SFX I ak améiba ak - 
SFX I ak améi ak - 
SFX I ak améhoz ak - 
SFX I ak améból ak - 
SFX I ak améban ak - 
SFX I ak améba ak - 
SFX I ak amé ak - 
SFX I ak amul ak - 
SFX I ak amtól ak - 
SFX I ak amról ak - 
SFX I ak amra ak - 
SFX I ak amon ak - 
SFX I ak amnál ak - 
SFX I ak amnak ak - 
SFX I ak ammá ak - 
SFX I ak ammal ak - 
SFX I ak amként ak - 
SFX I ak amkor ak - 
SFX I ak amig ak - 
SFX I ak amhoz ak - 
SFX I ak amból ak - 
SFX I ak amban ak - 
SFX I ak amba ak - 
SFX I ak amat ak - 
SFX I ak am ak - 
SFX I ak am ak - 
SFX I ak akéért ak - 
SFX I ak akévá ak - 
SFX I ak akéval ak - 
SFX I ak akéul ak - 
SFX I ak akétól ak - 
SFX I ak akét ak - 
SFX I ak akéról ak - 
SFX I ak akért ak - 
SFX I ak akéra ak - 
SFX I ak akénál ak - 
SFX I ak aként [^dt]ak - 
SFX I ak akénak ak - 
SFX I ak akén ak - 
SFX I ak akéiért ak - 
SFX I ak akéivá ak - 
SFX I ak akéival ak - 
SFX I ak akéiul ak - 
SFX I ak akéitól ak - 
SFX I ak akéit ak - 
SFX I ak akéiról ak - 
SFX I ak akéira ak - 
SFX I ak akéinál ak - 
SFX I ak akéinak ak - 
SFX I ak akéin ak - 
SFX I ak akéiig ak - 
SFX I ak akéihoz ak - 
SFX I ak akéig ak - 
SFX I ak akéiból ak - 
SFX I ak akéiban ak - 
SFX I ak akéiba ak - 
SFX I ak akéi ak - 
SFX I ak akéhoz ak - 
SFX I ak akéból ak - 
SFX I ak akéban ak - 
SFX I ak akéba ak - 
SFX I ak aké ak - 
SFX I ak akul ak - 
SFX I ak aktól ak - 
SFX I ak akról ak - 
SFX I ak akra ak - 
SFX I ak akor [^dt]ak - 
SFX I ak akon ak - 
SFX I ak aknál ak - 
SFX I ak aknak ak - 
SFX I ak akként ak - 
SFX I ak akká ak - 
SFX I ak akkor ak - 
SFX I ak akkal ak - 
SFX I ak akig ak - 
SFX I ak akhoz ak - 
SFX I ak akból ak - 
SFX I ak akban ak - 
SFX I ak akba ak - 
SFX I ak akat ak - 
SFX I ak aiéért ak - 
SFX I ak aiévá ak - 
SFX I ak aiéval ak - 
SFX I ak aiéul ak - 
SFX I ak aiétól ak - 
SFX I ak aiét ak - 
SFX I ak aiéról ak - 
SFX I ak aiért ak - 
SFX I ak aiéra ak - 
SFX I ak aiénál ak - 
SFX I ak aiénak ak - 
SFX I ak aién ak - 
SFX I ak aiéiért ak - 
SFX I ak aiéivá ak - 
SFX I ak aiéival ak - 
SFX I ak aiéiul ak - 
SFX I ak aiéitól ak - 
SFX I ak aiéit ak - 
SFX I ak aiéiról ak - 
SFX I ak aiéira ak - 
SFX I ak aiéinál ak - 
SFX I ak aiéinak ak - 
SFX I ak aiéin ak - 
SFX I ak aiéiig ak - 
SFX I ak aiéihoz ak - 
SFX I ak aiéig ak - 
SFX I ak aiéiból ak - 
SFX I ak aiéiban ak - 
SFX I ak aiéiba ak - 
SFX I ak aiéi ak - 
SFX I ak aiéhoz ak - 
SFX I ak aiéból ak - 
SFX I ak aiéban ak - 
SFX I ak aiéba ak - 
SFX I ak aié ak - 
SFX I ak aivá ak - 
SFX I ak aival ak - 
SFX I ak aiul ak - 
SFX I ak aitól ak - 
SFX I ak aitokéért ak - 
SFX I ak aitokévá ak - 
SFX I ak aitokéval ak - 
SFX I ak aitokéul ak - 
SFX I ak aitokétól ak - 
SFX I ak aitokét ak - 
SFX I ak aitokéról ak - 
SFX I ak aitokért ak - 
SFX I ak aitokéra ak - 
SFX I ak aitokénál ak - 
SFX I ak aitokénak ak - 
SFX I ak aitokén ak - 
SFX I ak aitokéiért ak - 
SFX I ak aitokéivá ak - 
SFX I ak aitokéival ak - 
SFX I ak aitokéiul ak - 
SFX I ak aitokéitól ak - 
SFX I ak aitokéit ak - 
SFX I ak aitokéiról ak - 
SFX I ak aitokéira ak - 
SFX I ak aitokéinál ak - 
SFX I ak aitokéinak ak - 
SFX I ak aitokéin ak - 
SFX I ak aitokéiig ak - 
SFX I ak aitokéihoz ak - 
SFX I ak aitokéig ak - 
SFX I ak aitokéiból ak - 
SFX I ak aitokéiban ak - 
SFX I ak aitokéiba ak - 
SFX I ak aitokéi ak - 
SFX I ak aitokéhoz ak - 
SFX I ak aitokéból ak - 
SFX I ak aitokéban ak - 
SFX I ak aitokéba ak - 
SFX I ak aitoké ak - 
SFX I ak aitokul ak - 
SFX I ak aitoktól ak - 
SFX I ak aitokról ak - 
SFX I ak aitokra ak - 
SFX I ak aitokon ak - 
SFX I ak aitoknál ak - 
SFX I ak aitoknak ak - 
SFX I ak aitokként ak - 
SFX I ak aitokká ak - 
SFX I ak aitokkor ak - 
SFX I ak aitokkal ak - 
SFX I ak aitokig ak - 
SFX I ak aitokhoz ak - 
SFX I ak aitokból ak - 
SFX I ak aitokban ak - 
SFX I ak aitokba ak - 
SFX I ak aitokat ak - 
SFX I ak aitok ak - 
SFX I ak ait ak - 
SFX I ak airól ak - 
SFX I ak aira ak - 
SFX I ak ainál ak - 
SFX I ak ainkéért ak - 
SFX I ak ainkévá ak - 
SFX I ak ainkéval ak - 
SFX I ak ainkéul ak - 
SFX I ak ainkétól ak - 
SFX I ak ainkét ak - 
SFX I ak ainkéról ak - 
SFX I ak ainkért ak - 
SFX I ak ainkéra ak - 
SFX I ak ainkénál ak - 
SFX I ak ainkénak ak - 
SFX I ak ainkén ak - 
SFX I ak ainkéiért ak - 
SFX I ak ainkéivá ak - 
SFX I ak ainkéival ak - 
SFX I ak ainkéiul ak - 
SFX I ak ainkéitól ak - 
SFX I ak ainkéit ak - 
SFX I ak ainkéiról ak - 
SFX I ak ainkéira ak - 
SFX I ak ainkéinál ak - 
SFX I ak ainkéinak ak - 
SFX I ak ainkéin ak - 
SFX I ak ainkéiig ak - 
SFX I ak ainkéihoz ak - 
SFX I ak ainkéig ak - 
SFX I ak ainkéiból ak - 
SFX I ak ainkéiban ak - 
SFX I ak ainkéiba ak - 
SFX I ak ainkéi ak - 
SFX I ak ainkéhoz ak - 
SFX I ak ainkéból ak - 
SFX I ak ainkéban ak - 
SFX I ak ainkéba ak - 
SFX I ak ainké ak - 
SFX I ak ainkul ak - 
SFX I ak ainktól ak - 
SFX I ak ainkról ak - 
SFX I ak ainkra ak - 
SFX I ak ainkon ak - 
SFX I ak ainknál ak - 
SFX I ak ainknak ak - 
SFX I ak ainkként ak - 
SFX I ak ainkká ak - 
SFX I ak ainkkor ak - 
SFX I ak ainkkal ak - 
SFX I ak ainkig ak - 
SFX I ak ainkhoz ak - 
SFX I ak ainkból ak - 
SFX I ak ainkban ak - 
SFX I ak ainkba ak - 
SFX I ak ainkat ak - 
SFX I ak aink ak - 
SFX I ak ainak ak - 
SFX I ak ain ak - 
SFX I ak aiméért ak - 
SFX I ak aimévá ak - 
SFX I ak aiméval ak - 
SFX I ak aiméul ak - 
SFX I ak aimétól ak - 
SFX I ak aimét ak - 
SFX I ak aiméról ak - 
SFX I ak aimért ak - 
SFX I ak aiméra ak - 
SFX I ak aiménál ak - 
SFX I ak aiménak ak - 
SFX I ak aimén ak - 
SFX I ak aiméiért ak - 
SFX I ak aiméivá ak - 
SFX I ak aiméival ak - 
SFX I ak aiméiul ak - 
SFX I ak aiméitól ak - 
SFX I ak aiméit ak - 
SFX I ak aiméiról ak - 
SFX I ak aiméira ak - 
SFX I ak aiméinál ak - 
SFX I ak aiméinak ak - 
SFX I ak aiméin ak - 
SFX I ak aiméiig ak - 
SFX I ak aiméihoz ak - 
SFX I ak aiméig ak - 
SFX I ak aiméiból ak - 
SFX I ak aiméiban ak - 
SFX I ak aiméiba ak - 
SFX I ak aiméi ak - 
SFX I ak aiméhoz ak - 
SFX I ak aiméból ak - 
SFX I ak aiméban ak - 
SFX I ak aiméba ak - 
SFX I ak aimé ak - 
SFX I ak aimul ak - 
SFX I ak aimtól ak - 
SFX I ak aimról ak - 
SFX I ak aimra ak - 
SFX I ak aimon ak - 
SFX I ak aimnál ak - 
SFX I ak aimnak ak - 
SFX I ak aimmá ak - 
SFX I ak aimmal ak - 
SFX I ak aimként ak - 
SFX I ak aimkor ak - 
SFX I ak aimig ak - 
SFX I ak aimhoz ak - 
SFX I ak aimból ak - 
SFX I ak aimban ak - 
SFX I ak aimba ak - 
SFX I ak aimat ak - 
SFX I ak aim ak - 
SFX I ak aikéért ak - 
SFX I ak aikévá ak - 
SFX I ak aikéval ak - 
SFX I ak aikéul ak - 
SFX I ak aikétól ak - 
SFX I ak aikét ak - 
SFX I ak aikéról ak - 
SFX I ak aikért ak - 
SFX I ak aikéra ak - 
SFX I ak aikénál ak - 
SFX I ak aiként ak - 
SFX I ak aikénak ak - 
SFX I ak aikén ak - 
SFX I ak aikéiért ak - 
SFX I ak aikéivá ak - 
SFX I ak aikéival ak - 
SFX I ak aikéiul ak - 
SFX I ak aikéitól ak - 
SFX I ak aikéit ak - 
SFX I ak aikéiról ak - 
SFX I ak aikéira ak - 
SFX I ak aikéinál ak - 
SFX I ak aikéinak ak - 
SFX I ak aikéin ak - 
SFX I ak aikéiig ak - 
SFX I ak aikéihoz ak - 
SFX I ak aikéig ak - 
SFX I ak aikéiból ak - 
SFX I ak aikéiban ak - 
SFX I ak aikéiba ak - 
SFX I ak aikéi ak - 
SFX I ak aikéhoz ak - 
SFX I ak aikéból ak - 
SFX I ak aikéban ak - 
SFX I ak aikéba ak - 
SFX I ak aiké ak - 
SFX I ak aikul ak - 
SFX I ak aiktól ak - 
SFX I ak aikról ak - 
SFX I ak aikra ak - 
SFX I ak aikor ak - 
SFX I ak aikon ak - 
SFX I ak aiknál ak - 
SFX I ak aiknak ak - 
SFX I ak aikként ak - 
SFX I ak aikká ak - 
SFX I ak aikkor ak - 
SFX I ak aikkal ak - 
SFX I ak aikig ak - 
SFX I ak aikhoz ak - 
SFX I ak aikból ak - 
SFX I ak aikban ak - 
SFX I ak aikba ak - 
SFX I ak aikat ak - 
SFX I ak aik ak - 
SFX I ak aiig ak - 
SFX I ak aihoz ak - 
SFX I ak aidéért ak - 
SFX I ak aidévá ak - 
SFX I ak aidéval ak - 
SFX I ak aidéul ak - 
SFX I ak aidétól ak - 
SFX I ak aidét ak - 
SFX I ak aidéról ak - 
SFX I ak aidért ak - 
SFX I ak aidéra ak - 
SFX I ak aidénál ak - 
SFX I ak aidénak ak - 
SFX I ak aidén ak - 
SFX I ak aidéiért ak - 
SFX I ak aidéivá ak - 
SFX I ak aidéival ak - 
SFX I ak aidéiul ak - 
SFX I ak aidéitól ak - 
SFX I ak aidéit ak - 
SFX I ak aidéiról ak - 
SFX I ak aidéira ak - 
SFX I ak aidéinál ak - 
SFX I ak aidéinak ak - 
SFX I ak aidéin ak - 
SFX I ak aidéiig ak - 
SFX I ak aidéihoz ak - 
SFX I ak aidéig ak - 
SFX I ak aidéiból ak - 
SFX I ak aidéiban ak - 
SFX I ak aidéiba ak - 
SFX I ak aidéi ak - 
SFX I ak aidéhoz ak - 
SFX I ak aidéból ak - 
SFX I ak aidéban ak - 
SFX I ak aidéba ak - 
SFX I ak aidé ak - 
SFX I ak aidul ak - 
SFX I ak aidtól ak - 
SFX I ak aidról ak - 
SFX I ak aidra ak - 
SFX I ak aidon ak - 
SFX I ak aidnál ak - 
SFX I ak aidnak ak - 
SFX I ak aidként ak - 
SFX I ak aidkor ak - 
SFX I ak aidig ak - 
SFX I ak aidhoz ak - 
SFX I ak aiddá ak - 
SFX I ak aiddal ak - 
SFX I ak aidból ak - 
SFX I ak aidban ak - 
SFX I ak aidba ak - 
SFX I ak aidat ak - 
SFX I ak aid ak - 
SFX I ak aiból ak - 
SFX I ak aiban ak - 
SFX I ak aiba ak - 
SFX I ak ai ak - 
SFX I ak adéért ak - 
SFX I ak adévá ak - 
SFX I ak adéval ak - 
SFX I ak adéul ak - 
SFX I ak adétól ak - 
SFX I ak adét ak - 
SFX I ak adéról ak - 
SFX I ak adért ak - 
SFX I ak adéra ak - 
SFX I ak adénál ak - 
SFX I ak adénak ak - 
SFX I ak adén ak - 
SFX I ak adéiért ak - 
SFX I ak adéivá ak - 
SFX I ak adéival ak - 
SFX I ak adéiul ak - 
SFX I ak adéitól ak - 
SFX I ak adéit ak - 
SFX I ak adéiról ak - 
SFX I ak adéira ak - 
SFX I ak adéinál ak - 
SFX I ak adéinak ak - 
SFX I ak adéin ak - 
SFX I ak adéiig ak - 
SFX I ak adéihoz ak - 
SFX I ak adéig ak - 
SFX I ak adéiból ak - 
SFX I ak adéiban ak - 
SFX I ak adéiba ak - 
SFX I ak adéi ak - 
SFX I ak adéhoz ak - 
SFX I ak adéból ak - 
SFX I ak adéban ak - 
SFX I ak adéba ak - 
SFX I ak adé ak - 
SFX I ak adul ak - 
SFX I ak adtól ak - 
SFX I ak adról ak - 
SFX I ak adra ak - 
SFX I ak adon ak - 
SFX I ak adnál ak - 
SFX I ak adnak ak - 
SFX I ak adként ak - 
SFX I ak adkor ak - 
SFX I ak adig ak - 
SFX I ak adhoz ak - 
SFX I ak addá ak - 
SFX I ak addal ak - 
SFX I ak adból ak - 
SFX I ak adban ak - 
SFX I ak adba ak - 
SFX I ak adat ak - 
SFX I ak ad ak - 
SFX I ak ad ak - 
SFX I ak a [^dt]ak - 
SFX H Y 467
SFX H e ébbül/D e - 
SFX H e ébbõl/D e - 
SFX H e ébbéül/D e - 
SFX H e ébbéért/D e - 
SFX H e ébbévé/D e - 
SFX H e ébbével/D e - 
SFX H e ébbétõl/D e - 
SFX H e ébbét/D e - 
SFX H e ébbérõl/D e - 
SFX H e ébbért/D e - 
SFX H e ébbére/D e - 
SFX H e ébbénél/D e - 
SFX H e ébbének/D e - 
SFX H e ébbén/D e - 
SFX H e ébbéig/D e - 
SFX H e ébbéhez/D e - 
SFX H e ébbébõl/D e - 
SFX H e ébbében/D e - 
SFX H e ébbébe/D e - 
SFX H e ébbé/D e - 
SFX H e ébbé/D e - 
SFX H e ébbtõl/D e - 
SFX H e ébbrõl/D e - 
SFX H e ébbre/D e - 
SFX H e ébbnél/D e - 
SFX H e ébbnek/D e - 
SFX H e ébbként/D e - 
SFX H e ébbikül/D e - 
SFX H e ébbikéül/D e - 
SFX H e ébbikéért/D e - 
SFX H e ébbikévé/D e - 
SFX H e ébbikével/D e - 
SFX H e ébbikétõl/D e - 
SFX H e ébbikét/D e - 
SFX H e ébbikérõl/D e - 
SFX H e ébbikért/D e - 
SFX H e ébbikére/D e - 
SFX H e ébbikénél/D e - 
SFX H e ébbikének/D e - 
SFX H e ébbikén/D e - 
SFX H e ébbikéiül/D e - 
SFX H e ébbikéiért/D e - 
SFX H e ébbikéivé/D e - 
SFX H e ébbikéivel/D e - 
SFX H e ébbikéitõl/D e - 
SFX H e ébbikéit/D e - 
SFX H e ébbikéirõl/D e - 
SFX H e ébbikéire/D e - 
SFX H e ébbikéinél/D e - 
SFX H e ébbikéinek/D e - 
SFX H e ébbikéin/D e - 
SFX H e ébbikéiig/D e - 
SFX H e ébbikéihez/D e - 
SFX H e ébbikéig/D e - 
SFX H e ébbikéibõl/D e - 
SFX H e ébbikéiben/D e - 
SFX H e ébbikéibe/D e - 
SFX H e ébbikéi e - 
SFX H e ébbikéhez/D e - 
SFX H e ébbikébõl/D e - 
SFX H e ébbikében/D e - 
SFX H e ébbikébe/D e - 
SFX H e ébbiké/D e - 
SFX H e ébbiktõl/D e - 
SFX H e ébbikrõl/D e - 
SFX H e ébbikre/D e - 
SFX H e ébbiknél/D e - 
SFX H e ébbiknek/D e - 
SFX H e ébbikké/D e - 
SFX H e ébbikkel/D e - 
SFX H e ébbikig/D e - 
SFX H e ébbikhez/D e - 
SFX H e ébbiket/D e - 
SFX H e ébbiken/D e - 
SFX H e ébbikbõl/D e - 
SFX H e ébbikben/D e - 
SFX H e ébbikbe/D e - 
SFX H e ébbik/DRT e - 
SFX H e ébbig/D e - 
SFX H e ébbhez/D e - 
SFX H e ébbet/D e - 
SFX H e ébben/D e - 
SFX H e ébben/D e - 
SFX H e ébben/D e - 
SFX H e ébbel/D e - 
SFX H e ébbekül/D e - 
SFX H e ébbekéül/D e - 
SFX H e ébbekéért/D e - 
SFX H e ébbekévé/D e - 
SFX H e ébbekével/D e - 
SFX H e ébbekétõl/D e - 
SFX H e ébbekét/D e - 
SFX H e ébbekérõl/D e - 
SFX H e ébbekért/D e - 
SFX H e ébbekére/D e - 
SFX H e ébbekénél/D e - 
SFX H e ébbekének/D e - 
SFX H e ébbekén/D e - 
SFX H e ébbekéiül/D e - 
SFX H e ébbekéiért/D e - 
SFX H e ébbekéivé/D e - 
SFX H e ébbekéivel/D e - 
SFX H e ébbekéitõl/D e - 
SFX H e ébbekéit/D e - 
SFX H e ébbekéirõl/D e - 
SFX H e ébbekéire/D e - 
SFX H e ébbekéinél/D e - 
SFX H e ébbekéinek/D e - 
SFX H e ébbekéin/D e - 
SFX H e ébbekéiig/D e - 
SFX H e ébbekéihez/D e - 
SFX H e ébbekéig/D e - 
SFX H e ébbekéibõl/D e - 
SFX H e ébbekéiben/D e - 
SFX H e ébbekéibe/D e - 
SFX H e ébbekéi e - 
SFX H e ébbekéhez/D e - 
SFX H e ébbekébõl/D e - 
SFX H e ébbekében/D e - 
SFX H e ébbekébe/D e - 
SFX H e ébbeké/D e - 
SFX H e ébbektõl/D e - 
SFX H e ébbekrõl/D e - 
SFX H e ébbekre/D e - 
SFX H e ébbeknél/D e - 
SFX H e ébbeknek/D e - 
SFX H e ébbekké/D e - 
SFX H e ébbekkel/D e - 
SFX H e ébbekig/D e - 
SFX H e ébbekhez/D e - 
SFX H e ébbeket/D e - 
SFX H e ébbeken/D e - 
SFX H e ébbekbõl/D e - 
SFX H e ébbekben/D e - 
SFX H e ébbekbe/D e - 
SFX H e ébbek/D e - 
SFX H e ébbe/D e - 
SFX H e ébb/D e - 
SFX H 0 et [^aeáéiíóõn] - 
SFX H 0 en [^aeáéíóú] - 
SFX H 0 ekül [^aeáéíó] - 
SFX H 0 ekéül [^aeáéíó] - 
SFX H 0 ekéért [^aeáéíó] - 
SFX H 0 ekévé [^aeáéíó] - 
SFX H 0 ekével [^aeáéíó] - 
SFX H 0 ekétõl [^aeáéíó] - 
SFX H 0 ekét [^aeáéíó] - 
SFX H 0 ekérõl [^aeáéíó] - 
SFX H 0 ekért [^aeáéíó] - 
SFX H 0 ekére [^aeáéíó] - 
SFX H 0 ekénél [^aeáéíó] - 
SFX H 0 ekének [^aeáéíó] - 
SFX H 0 ekén [^aeáéíó] - 
SFX H 0 ekéiül [^aeáéíó] - 
SFX H 0 ekéiért [^aeáéíó] - 
SFX H 0 ekéivé [^aeáéíó] - 
SFX H 0 ekéivel [^aeáéíó] - 
SFX H 0 ekéitõl [^aeáéíó] - 
SFX H 0 ekéit [^aeáéíó] - 
SFX H 0 ekéirõl [^aeáéíó] - 
SFX H 0 ekéire [^aeáéíó] - 
SFX H 0 ekéinél [^aeáéíó] - 
SFX H 0 ekéinek [^aeáéíó] - 
SFX H 0 ekéin [^aeáéíó] - 
SFX H 0 ekéiig [^aeáéíó] - 
SFX H 0 ekéihez [^aeáéíó] - 
SFX H 0 ekéig [^aeáéíó] - 
SFX H 0 ekéibõl [^aeáéíó] - 
SFX H 0 ekéiben [^aeáéíó] - 
SFX H 0 ekéibe [^aeáéíó] - 
SFX H 0 ekéi [^aeáéíó] - 
SFX H 0 ekéhez [^aeáéíó] - 
SFX H 0 ekébõl [^aeáéíó] - 
SFX H 0 ekében [^aeáéíó] - 
SFX H 0 ekébe [^aeáéíó] - 
SFX H 0 eké [^aeáéíó] - 
SFX H 0 ektõl [^aeáéíó] - 
SFX H 0 ekrõl [^aeáéíó] - 
SFX H 0 ekre [^aeáéíó] - 
SFX H 0 eknél [^aeáéíó] - 
SFX H 0 eknek [^aeáéíó] - 
SFX H 0 ekké [^aeáéíó] - 
SFX H 0 ekkel [^aeáéíó] - 
SFX H 0 ekig [^aeáéíó] - 
SFX H 0 ekhez [^aeáéíó] - 
SFX H 0 eket [^aeáéíó] - 
SFX H 0 eken [^aeáéíó] - 
SFX H 0 ekbõl [^aeáéíó] - 
SFX H 0 ekben [^aeáéíó] - 
SFX H 0 ekbe [^aeáéíó] - 
SFX H 0 ek [^aeáéíó] - 
SFX H 0 ebbül/D [^aeáéiíóõúû] - 
SFX H 0 ebbõl/D [^aeáéiíóõúû] - 
SFX H 0 ebbéül/D [^aeáéiíóõúû] - 
SFX H 0 ebbéért/D [^aeáéiíóõúû] - 
SFX H 0 ebbévé/D [^aeáéiíóõúû] - 
SFX H 0 ebbével/D [^aeáéiíóõúû] - 
SFX H 0 ebbétõl/D [^aeáéiíóõúû] - 
SFX H 0 ebbét/D [^aeáéiíóõúû] - 
SFX H 0 ebbérõl/D [^aeáéiíóõúû] - 
SFX H 0 ebbért/D [^aeáéiíóõúû] - 
SFX H 0 ebbére/D [^aeáéiíóõúû] - 
SFX H 0 ebbénél/D [^aeáéiíóõúû] - 
SFX H 0 ebbének/D [^aeáéiíóõúû] - 
SFX H 0 ebbén/D [^aeáéiíóõúû] - 
SFX H 0 ebbéig/D [^aeáéiíóõúû] - 
SFX H 0 ebbéhez/D [^aeáéiíóõúû] - 
SFX H 0 ebbébõl/D [^aeáéiíóõúû] - 
SFX H 0 ebbében/D [^aeáéiíóõúû] - 
SFX H 0 ebbébe/D [^aeáéiíóõúû] - 
SFX H 0 ebbé/D [^aeáéiíóõúû] - 
SFX H 0 ebbé/D [^aeáéiíóõúû] - 
SFX H 0 ebbtõl/D [^aeáéiíóõúû] - 
SFX H 0 ebbrõl/D [^aeáéiíóõúû] - 
SFX H 0 ebbre/D [^aeáéiíóõúû] - 
SFX H 0 ebbnél/D [^aeáéiíóõúû] - 
SFX H 0 ebbnek/D [^aeáéiíóõúû] - 
SFX H 0 ebbként/D [^aeáéiíóõúû] - 
SFX H 0 ebbikül/D [^aeáéiíóõúû] - 
SFX H 0 ebbikéül/D [^aeáéiíóõúû] - 
SFX H 0 ebbikéért/D [^aeáéiíóõúû] - 
SFX H 0 ebbikévé/D [^aeáéiíóõúû] - 
SFX H 0 ebbikével/D [^aeáéiíóõúû] - 
SFX H 0 ebbikétõl/D [^aeáéiíóõúû] - 
SFX H 0 ebbikét/D [^aeáéiíóõúû] - 
SFX H 0 ebbikérõl/D [^aeáéiíóõúû] - 
SFX H 0 ebbikért/D [^aeáéiíóõúû] - 
SFX H 0 ebbikére/D [^aeáéiíóõúû] - 
SFX H 0 ebbikénél/D [^aeáéiíóõúû] - 
SFX H 0 ebbikének/D [^aeáéiíóõúû] - 
SFX H 0 ebbikén/D [^aeáéiíóõúû] - 
SFX H 0 ebbikéiül/D [^aeáéiíóõúû] - 
SFX H 0 ebbikéiért/D [^aeáéiíóõúû] - 
SFX H 0 ebbikéivé/D [^aeáéiíóõúû] - 
SFX H 0 ebbikéivel/D [^aeáéiíóõúû] - 
SFX H 0 ebbikéitõl/D [^aeáéiíóõúû] - 
SFX H 0 ebbikéit/D [^aeáéiíóõúû] - 
SFX H 0 ebbikéirõl/D [^aeáéiíóõúû] - 
SFX H 0 ebbikéire/D [^aeáéiíóõúû] - 
SFX H 0 ebbikéinél/D [^aeáéiíóõúû] - 
SFX H 0 ebbikéinek/D [^aeáéiíóõúû] - 
SFX H 0 ebbikéin/D [^aeáéiíóõúû] - 
SFX H 0 ebbikéiig/D [^aeáéiíóõúû] - 
SFX H 0 ebbikéihez/D [^aeáéiíóõúû] - 
SFX H 0 ebbikéig/D [^aeáéiíóõúû] - 
SFX H 0 ebbikéibõl/D [^aeáéiíóõúû] - 
SFX H 0 ebbikéiben/D [^aeáéiíóõúû] - 
SFX H 0 ebbikéibe/D [^aeáéiíóõúû] - 
SFX H 0 ebbikéi [^aeáéiíóõúû] - 
SFX H 0 ebbikéhez/D [^aeáéiíóõúû] - 
SFX H 0 ebbikébõl/D [^aeáéiíóõúû] - 
SFX H 0 ebbikében/D [^aeáéiíóõúû] - 
SFX H 0 ebbikébe/D [^aeáéiíóõúû] - 
SFX H 0 ebbiké/D [^aeáéiíóõúû] - 
SFX H 0 ebbiktõl/D [^aeáéiíóõúû] - 
SFX H 0 ebbikrõl/D [^aeáéiíóõúû] - 
SFX H 0 ebbikre/D [^aeáéiíóõúû] - 
SFX H 0 ebbiknél/D [^aeáéiíóõúû] - 
SFX H 0 ebbiknek/D [^aeáéiíóõúû] - 
SFX H 0 ebbikké/D [^aeáéiíóõúû] - 
SFX H 0 ebbikkel/D [^aeáéiíóõúû] - 
SFX H 0 ebbikig/D [^aeáéiíóõúû] - 
SFX H 0 ebbikhez/D [^aeáéiíóõúû] - 
SFX H 0 ebbiket/D [^aeáéiíóõúû] - 
SFX H 0 ebbiken/D [^aeáéiíóõúû] - 
SFX H 0 ebbikbõl/D [^aeáéiíóõúû] - 
SFX H 0 ebbikben/D [^aeáéiíóõúû] - 
SFX H 0 ebbikbe/D [^aeáéiíóõúû] - 
SFX H 0 ebbik/DRT [^aeáéiíóõúû] - 
SFX H 0 ebbig/D [^aeáéiíóõúû] - 
SFX H 0 ebbhez/D [^aeáéiíóõúû] - 
SFX H 0 ebbet/D [^aeáéiíóõúû] - 
SFX H 0 ebben/D [^aeáéiíóõúû] - 
SFX H 0 ebben/D [^aeáéiíóõúû] - 
SFX H 0 ebben/D [^aeáéiíóõúû] - 
SFX H 0 ebbel/D [^aeáéiíóõúû] - 
SFX H 0 ebbekül/D [^aeáéiíóõúû] - 
SFX H 0 ebbekéül/D [^aeáéiíóõúû] - 
SFX H 0 ebbekéért/D [^aeáéiíóõúû] - 
SFX H 0 ebbekévé/D [^aeáéiíóõúû] - 
SFX H 0 ebbekével/D [^aeáéiíóõúû] - 
SFX H 0 ebbekétõl/D [^aeáéiíóõúû] - 
SFX H 0 ebbekét/D [^aeáéiíóõúû] - 
SFX H 0 ebbekérõl/D [^aeáéiíóõúû] - 
SFX H 0 ebbekért/D [^aeáéiíóõúû] - 
SFX H 0 ebbekére/D [^aeáéiíóõúû] - 
SFX H 0 ebbekénél/D [^aeáéiíóõúû] - 
SFX H 0 ebbekének/D [^aeáéiíóõúû] - 
SFX H 0 ebbekén/D [^aeáéiíóõúû] - 
SFX H 0 ebbekéiül/D [^aeáéiíóõúû] - 
SFX H 0 ebbekéiért/D [^aeáéiíóõúû] - 
SFX H 0 ebbekéivé/D [^aeáéiíóõúû] - 
SFX H 0 ebbekéivel/D [^aeáéiíóõúû] - 
SFX H 0 ebbekéitõl/D [^aeáéiíóõúû] - 
SFX H 0 ebbekéit/D [^aeáéiíóõúû] - 
SFX H 0 ebbekéirõl/D [^aeáéiíóõúû] - 
SFX H 0 ebbekéire/D [^aeáéiíóõúû] - 
SFX H 0 ebbekéinél/D [^aeáéiíóõúû] - 
SFX H 0 ebbekéinek/D [^aeáéiíóõúû] - 
SFX H 0 ebbekéin/D [^aeáéiíóõúû] - 
SFX H 0 ebbekéiig/D [^aeáéiíóõúû] - 
SFX H 0 ebbekéihez/D [^aeáéiíóõúû] - 
SFX H 0 ebbekéig/D [^aeáéiíóõúû] - 
SFX H 0 ebbekéibõl/D [^aeáéiíóõúû] - 
SFX H 0 ebbekéiben/D [^aeáéiíóõúû] - 
SFX H 0 ebbekéibe/D [^aeáéiíóõúû] - 
SFX H 0 ebbekéi [^aeáéiíóõúû] - 
SFX H 0 ebbekéhez/D [^aeáéiíóõúû] - 
SFX H 0 ebbekébõl/D [^aeáéiíóõúû] - 
SFX H 0 ebbekében/D [^aeáéiíóõúû] - 
SFX H 0 ebbekébe/D [^aeáéiíóõúû] - 
SFX H 0 ebbeké/D [^aeáéiíóõúû] - 
SFX H 0 ebbektõl/D [^aeáéiíóõúû] - 
SFX H 0 ebbekrõl/D [^aeáéiíóõúû] - 
SFX H 0 ebbekre/D [^aeáéiíóõúû] - 
SFX H 0 ebbeknél/D [^aeáéiíóõúû] - 
SFX H 0 ebbeknek/D [^aeáéiíóõúû] - 
SFX H 0 ebbekké/D [^aeáéiíóõúû] - 
SFX H 0 ebbekkel/D [^aeáéiíóõúû] - 
SFX H 0 ebbekig/D [^aeáéiíóõúû] - 
SFX H 0 ebbekhez/D [^aeáéiíóõúû] - 
SFX H 0 ebbeket/D [^aeáéiíóõúû] - 
SFX H 0 ebbeken/D [^aeáéiíóõúû] - 
SFX H 0 ebbekbõl/D [^aeáéiíóõúû] - 
SFX H 0 ebbekben/D [^aeáéiíóõúû] - 
SFX H 0 ebbekbe/D [^aeáéiíóõúû] - 
SFX H 0 ebbek/D [^aeáéiíóõúû] - 
SFX H 0 ebbe/D [^aeáéiíóõúû] - 
SFX H 0 ebb/D [^aeáéiíóõúû] - 
SFX H 0 bbül/D [õû] - 
SFX H 0 bbön/D [õû] - 
SFX H 0 bbõl/D [õû] - 
SFX H 0 bbéül/D [õû] - 
SFX H 0 bbéért/D [õû] - 
SFX H 0 bbévé/D [õû] - 
SFX H 0 bbével/D [õû] - 
SFX H 0 bbétõl/D [õû] - 
SFX H 0 bbét/D [õû] - 
SFX H 0 bbérõl/D [õû] - 
SFX H 0 bbért/D [õû] - 
SFX H 0 bbére/D [õû] - 
SFX H 0 bbénél/D [õû] - 
SFX H 0 bbének/D [õû] - 
SFX H 0 bbén/D [õû] - 
SFX H 0 bbéig/D [õû] - 
SFX H 0 bbéhöz/D [õû] - 
SFX H 0 bbébõl/D [õû] - 
SFX H 0 bbében/D [õû] - 
SFX H 0 bbébe/D [õû] - 
SFX H 0 bbé/D [õû] - 
SFX H 0 bbé/D [õû] - 
SFX H 0 bbtõl/D [õû] - 
SFX H 0 bbrõl/D [õû] - 
SFX H 0 bbre/D [õû] - 
SFX H 0 bbnél/D [õû] - 
SFX H 0 bbnek/D [õû] - 
SFX H 0 bbként/D [õû] - 
SFX H 0 bbikül/D [õû] - 
SFX H 0 bbikéül/D [õû] - 
SFX H 0 bbikéért/D [õû] - 
SFX H 0 bbikévé/D [õû] - 
SFX H 0 bbikével/D [õû] - 
SFX H 0 bbikétõl/D [õû] - 
SFX H 0 bbikét/D [õû] - 
SFX H 0 bbikérõl/D [õû] - 
SFX H 0 bbikért/D [õû] - 
SFX H 0 bbikére/D [õû] - 
SFX H 0 bbikénél/D [õû] - 
SFX H 0 bbikének/D [õû] - 
SFX H 0 bbikén/D [õû] - 
SFX H 0 bbikéiül/D [õû] - 
SFX H 0 bbikéiért/D [õû] - 
SFX H 0 bbikéivé/D [õû] - 
SFX H 0 bbikéivel/D [õû] - 
SFX H 0 bbikéitõl/D [õû] - 
SFX H 0 bbikéit/D [õû] - 
SFX H 0 bbikéirõl/D [õû] - 
SFX H 0 bbikéire/D [õû] - 
SFX H 0 bbikéinél/D [õû] - 
SFX H 0 bbikéinek/D [õû] - 
SFX H 0 bbikéin/D [õû] - 
SFX H 0 bbikéiig/D [õû] - 
SFX H 0 bbikéihez/D [õû] - 
SFX H 0 bbikéig/D [õû] - 
SFX H 0 bbikéibõl/D [õû] - 
SFX H 0 bbikéiben/D [õû] - 
SFX H 0 bbikéibe/D [õû] - 
SFX H 0 bbikéi [õû] - 
SFX H 0 bbikéhez/D [õû] - 
SFX H 0 bbikébõl/D [õû] - 
SFX H 0 bbikében/D [õû] - 
SFX H 0 bbikébe/D [õû] - 
SFX H 0 bbiké/D [õû] - 
SFX H 0 bbiktõl/D [õû] - 
SFX H 0 bbikrõl/D [õû] - 
SFX H 0 bbikre/D [õû] - 
SFX H 0 bbiknél/D [õû] - 
SFX H 0 bbiknek/D [õû] - 
SFX H 0 bbikké/D [õû] - 
SFX H 0 bbikkel/D [õû] - 
SFX H 0 bbikig/D [õû] - 
SFX H 0 bbikhez/D [õû] - 
SFX H 0 bbiket/D [õû] - 
SFX H 0 bbiken/D [õû] - 
SFX H 0 bbikbõl/D [õû] - 
SFX H 0 bbikben/D [õû] - 
SFX H 0 bbikbe/D [õû] - 
SFX H 0 bbik/DRT [õû] - 
SFX H 0 bbig/D [õû] - 
SFX H 0 bbhöz/D [õû] - 
SFX H 0 bbet/D [õû] - 
SFX H 0 bben/D [õû] - 
SFX H 0 bben/D [áéiíóõúû] - 
SFX H 0 bbel/D [õû] - 
SFX H 0 bbekül/D [õû] - 
SFX H 0 bbekéül/D [õû] - 
SFX H 0 bbekéért/D [õû] - 
SFX H 0 bbekévé/D [õû] - 
SFX H 0 bbekével/D [õû] - 
SFX H 0 bbekétõl/D [õû] - 
SFX H 0 bbekét/D [õû] - 
SFX H 0 bbekérõl/D [õû] - 
SFX H 0 bbekért/D [õû] - 
SFX H 0 bbekére/D [õû] - 
SFX H 0 bbekénél/D [õû] - 
SFX H 0 bbekének/D [õû] - 
SFX H 0 bbekén/D [õû] - 
SFX H 0 bbekéiül/D [õû] - 
SFX H 0 bbekéiért/D [õû] - 
SFX H 0 bbekéivé/D [õû] - 
SFX H 0 bbekéivel/D [õû] - 
SFX H 0 bbekéitõl/D [õû] - 
SFX H 0 bbekéit/D [õû] - 
SFX H 0 bbekéirõl/D [õû] - 
SFX H 0 bbekéire/D [õû] - 
SFX H 0 bbekéinél/D [õû] - 
SFX H 0 bbekéinek/D [õû] - 
SFX H 0 bbekéin/D [õû] - 
SFX H 0 bbekéiig/D [õû] - 
SFX H 0 bbekéihez/D [õû] - 
SFX H 0 bbekéig/D [õû] - 
SFX H 0 bbekéibõl/D [õû] - 
SFX H 0 bbekéiben/D [õû] - 
SFX H 0 bbekéibe/D [õû] - 
SFX H 0 bbekéi [õû] - 
SFX H 0 bbekéhez/D [õû] - 
SFX H 0 bbekébõl/D [õû] - 
SFX H 0 bbekében/D [õû] - 
SFX H 0 bbekébe/D [õû] - 
SFX H 0 bbeké/D [õû] - 
SFX H 0 bbektõl/D [õû] - 
SFX H 0 bbekrõl/D [õû] - 
SFX H 0 bbekre/D [õû] - 
SFX H 0 bbeknél/D [õû] - 
SFX H 0 bbeknek/D [õû] - 
SFX H 0 bbekké/D [õû] - 
SFX H 0 bbekkel/D [õû] - 
SFX H 0 bbekig/D [õû] - 
SFX H 0 bbekhez/D [õû] - 
SFX H 0 bbeket/D [õû] - 
SFX H 0 bbeken/D [õû] - 
SFX H 0 bbekbõl/D [õû] - 
SFX H 0 bbekben/D [õû] - 
SFX H 0 bbekbe/D [õû] - 
SFX H 0 bbek/D [õû] - 
SFX H 0 bbe/D [õû] - 
SFX H 0 bb/D [õû] - 
SFX G Y 468
SFX G e én e - 
SFX G e ébbül/D e - 
SFX G e ébbõl/D e - 
SFX G e ébbéül/D e - 
SFX G e ébbéért/D e - 
SFX G e ébbévé/D e - 
SFX G e ébbével/D e - 
SFX G e ébbétõl/D e - 
SFX G e ébbét/D e - 
SFX G e ébbérõl/D e - 
SFX G e ébbért/D e - 
SFX G e ébbére/D e - 
SFX G e ébbénél/D e - 
SFX G e ébbének/D e - 
SFX G e ébbén/D e - 
SFX G e ébbéig/D e - 
SFX G e ébbéhez/D e - 
SFX G e ébbébõl/D e - 
SFX G e ébbében/D e - 
SFX G e ébbébe/D e - 
SFX G e ébbé/D e - 
SFX G e ébbé/D e - 
SFX G e ébbtõl/D e - 
SFX G e ébbrõl/D e - 
SFX G e ébbre/D e - 
SFX G e ébbnél/D e - 
SFX G e ébbnek/D e - 
SFX G e ébbként/D e - 
SFX G e ébbikül/D e - 
SFX G e ébbikéül/D e - 
SFX G e ébbikéért/D e - 
SFX G e ébbikévé/D e - 
SFX G e ébbikével/D e - 
SFX G e ébbikétõl/D e - 
SFX G e ébbikét/D e - 
SFX G e ébbikérõl/D e - 
SFX G e ébbikért/D e - 
SFX G e ébbikére/D e - 
SFX G e ébbikénél/D e - 
SFX G e ébbikének/D e - 
SFX G e ébbikén/D e - 
SFX G e ébbikéiül/D e - 
SFX G e ébbikéiért/D e - 
SFX G e ébbikéivé/D e - 
SFX G e ébbikéivel/D e - 
SFX G e ébbikéitõl/D e - 
SFX G e ébbikéit/D e - 
SFX G e ébbikéirõl/D e - 
SFX G e ébbikéire/D e - 
SFX G e ébbikéinél/D e - 
SFX G e ébbikéinek/D e - 
SFX G e ébbikéin/D e - 
SFX G e ébbikéiig/D e - 
SFX G e ébbikéihez/D e - 
SFX G e ébbikéig/D e - 
SFX G e ébbikéibõl/D e - 
SFX G e ébbikéiben/D e - 
SFX G e ébbikéibe/D e - 
SFX G e ébbikéi e - 
SFX G e ébbikéhez/D e - 
SFX G e ébbikébõl/D e - 
SFX G e ébbikében/D e - 
SFX G e ébbikébe/D e - 
SFX G e ébbiké/D e - 
SFX G e ébbiktõl/D e - 
SFX G e ébbikrõl/D e - 
SFX G e ébbikre/D e - 
SFX G e ébbiknél/D e - 
SFX G e ébbiknek/D e - 
SFX G e ébbikké/D e - 
SFX G e ébbikkel/D e - 
SFX G e ébbikig/D e - 
SFX G e ébbikhez/D e - 
SFX G e ébbiket/D e - 
SFX G e ébbiken/D e - 
SFX G e ébbikbõl/D e - 
SFX G e ébbikben/D e - 
SFX G e ébbikbe/D e - 
SFX G e ébbik/DRT e - 
SFX G e ébbig/D e - 
SFX G e ébbhez/D e - 
SFX G e ébbet/D e - 
SFX G e ébben/D e - 
SFX G e ébben/D e - 
SFX G e ébben/D e - 
SFX G e ébbel/D e - 
SFX G e ébbekül/D e - 
SFX G e ébbekéül/D e - 
SFX G e ébbekéért/D e - 
SFX G e ébbekévé/D e - 
SFX G e ébbekével/D e - 
SFX G e ébbekétõl/D e - 
SFX G e ébbekét/D e - 
SFX G e ébbekérõl/D e - 
SFX G e ébbekért/D e - 
SFX G e ébbekére/D e - 
SFX G e ébbekénél/D e - 
SFX G e ébbekének/D e - 
SFX G e ébbekén/D e - 
SFX G e ébbekéiül/D e - 
SFX G e ébbekéiért/D e - 
SFX G e ébbekéivé/D e - 
SFX G e ébbekéivel/D e - 
SFX G e ébbekéitõl/D e - 
SFX G e ébbekéit/D e - 
SFX G e ébbekéirõl/D e - 
SFX G e ébbekéire/D e - 
SFX G e ébbekéinél/D e - 
SFX G e ébbekéinek/D e - 
SFX G e ébbekéin/D e - 
SFX G e ébbekéiig/D e - 
SFX G e ébbekéihez/D e - 
SFX G e ébbekéig/D e - 
SFX G e ébbekéibõl/D e - 
SFX G e ébbekéiben/D e - 
SFX G e ébbekéibe/D e - 
SFX G e ébbekéi e - 
SFX G e ébbekéhez/D e - 
SFX G e ébbekébõl/D e - 
SFX G e ébbekében/D e - 
SFX G e ébbekébe/D e - 
SFX G e ébbeké/D e - 
SFX G e ébbektõl/D e - 
SFX G e ébbekrõl/D e - 
SFX G e ébbekre/D e - 
SFX G e ébbeknél/D e - 
SFX G e ébbeknek/D e - 
SFX G e ébbekké/D e - 
SFX G e ébbekkel/D e - 
SFX G e ébbekig/D e - 
SFX G e ébbekhez/D e - 
SFX G e ébbeket/D e - 
SFX G e ébbeken/D e - 
SFX G e ébbekbõl/D e - 
SFX G e ébbekben/D e - 
SFX G e ébbekbe/D e - 
SFX G e ébbek/D e - 
SFX G e ébbe/D e - 
SFX G e ébb/D e - 
SFX G 0 et [^aeáéiíóõn] - 
SFX G 0 en [^aeéáíóú] - 
SFX G 0 ekül [^aeáéíó] - 
SFX G 0 ekéül [^aeáéíó] - 
SFX G 0 ekéért [^aeáéíó] - 
SFX G 0 ekévé [^aeáéíó] - 
SFX G 0 ekével [^aeáéíó] - 
SFX G 0 ekétõl [^aeáéíó] - 
SFX G 0 ekét [^aeáéíó] - 
SFX G 0 ekérõl [^aeáéíó] - 
SFX G 0 ekért [^aeáéíó] - 
SFX G 0 ekére [^aeáéíó] - 
SFX G 0 ekénél [^aeáéíó] - 
SFX G 0 ekének [^aeáéíó] - 
SFX G 0 ekén [^aeáéíó] - 
SFX G 0 ekéiül [^aeáéíó] - 
SFX G 0 ekéiért [^aeáéíó] - 
SFX G 0 ekéivé [^aeáéíó] - 
SFX G 0 ekéivel [^aeáéíó] - 
SFX G 0 ekéitõl [^aeáéíó] - 
SFX G 0 ekéit [^aeáéíó] - 
SFX G 0 ekéirõl [^aeáéíó] - 
SFX G 0 ekéire [^aeáéíó] - 
SFX G 0 ekéinél [^aeáéíó] - 
SFX G 0 ekéinek [^aeáéíó] - 
SFX G 0 ekéin [^aeáéíó] - 
SFX G 0 ekéiig [^aeáéíó] - 
SFX G 0 ekéihez [^aeáéíó] - 
SFX G 0 ekéig [^aeáéíó] - 
SFX G 0 ekéibõl [^aeáéíó] - 
SFX G 0 ekéiben [^aeáéíó] - 
SFX G 0 ekéibe [^aeáéíó] - 
SFX G 0 ekéi [^aeáéíó] - 
SFX G 0 ekéhez [^aeáéíó] - 
SFX G 0 ekébõl [^aeáéíó] - 
SFX G 0 ekében [^aeáéíó] - 
SFX G 0 ekébe [^aeáéíó] - 
SFX G 0 eké [^aeáéíó] - 
SFX G 0 ektõl [^aeáéíó] - 
SFX G 0 ekrõl [^aeáéíó] - 
SFX G 0 ekre [^aeáéíó] - 
SFX G 0 eknél [^aeáéíó] - 
SFX G 0 eknek [^aeáéíó] - 
SFX G 0 ekké [^aeáéíó] - 
SFX G 0 ekkel [^aeáéíó] - 
SFX G 0 ekig [^aeáéíó] - 
SFX G 0 ekhez [^aeáéíó] - 
SFX G 0 eket [^aeáéíó] - 
SFX G 0 eken [^aeáéíó] - 
SFX G 0 ekbõl [^aeáéíó] - 
SFX G 0 ekben [^aeáéíó] - 
SFX G 0 ekbe [^aeáéíó] - 
SFX G 0 ek [^aeáéíó] - 
SFX G 0 ebbül/D [^aeáéiíóõúû] - 
SFX G 0 ebbõl/D [^aeáéiíóõúû] - 
SFX G 0 ebbéül/D [^aeáéiíóõúû] - 
SFX G 0 ebbéért/D [^aeáéiíóõúû] - 
SFX G 0 ebbévé/D [^aeáéiíóõúû] - 
SFX G 0 ebbével/D [^aeáéiíóõúû] - 
SFX G 0 ebbétõl/D [^aeáéiíóõúû] - 
SFX G 0 ebbét/D [^aeáéiíóõúû] - 
SFX G 0 ebbérõl/D [^aeáéiíóõúû] - 
SFX G 0 ebbért/D [^aeáéiíóõúû] - 
SFX G 0 ebbére/D [^aeáéiíóõúû] - 
SFX G 0 ebbénél/D [^aeáéiíóõúû] - 
SFX G 0 ebbének/D [^aeáéiíóõúû] - 
SFX G 0 ebbén/D [^aeáéiíóõúû] - 
SFX G 0 ebbéig/D [^aeáéiíóõúû] - 
SFX G 0 ebbéhez/D [^aeáéiíóõúû] - 
SFX G 0 ebbébõl/D [^aeáéiíóõúû] - 
SFX G 0 ebbében/D [^aeáéiíóõúû] - 
SFX G 0 ebbébe/D [^aeáéiíóõúû] - 
SFX G 0 ebbé/D [^aeáéiíóõúû] - 
SFX G 0 ebbé/D [^aeáéiíóõúû] - 
SFX G 0 ebbtõl/D [^aeáéiíóõúû] - 
SFX G 0 ebbrõl/D [^aeáéiíóõúû] - 
SFX G 0 ebbre/D [^aeáéiíóõúû] - 
SFX G 0 ebbnél/D [^aeáéiíóõúû] - 
SFX G 0 ebbnek/D [^aeáéiíóõúû] - 
SFX G 0 ebbként/D [^aeáéiíóõúû] - 
SFX G 0 ebbikül/D [^aeáéiíóõúû] - 
SFX G 0 ebbikéül/D [^aeáéiíóõúû] - 
SFX G 0 ebbikéért/D [^aeáéiíóõúû] - 
SFX G 0 ebbikévé/D [^aeáéiíóõúû] - 
SFX G 0 ebbikével/D [^aeáéiíóõúû] - 
SFX G 0 ebbikétõl/D [^aeáéiíóõúû] - 
SFX G 0 ebbikét/D [^aeáéiíóõúû] - 
SFX G 0 ebbikérõl/D [^aeáéiíóõúû] - 
SFX G 0 ebbikért/D [^aeáéiíóõúû] - 
SFX G 0 ebbikére/D [^aeáéiíóõúû] - 
SFX G 0 ebbikénél/D [^aeáéiíóõúû] - 
SFX G 0 ebbikének/D [^aeáéiíóõúû] - 
SFX G 0 ebbikén/D [^aeáéiíóõúû] - 
SFX G 0 ebbikéiül/D [^aeáéiíóõúû] - 
SFX G 0 ebbikéiért/D [^aeáéiíóõúû] - 
SFX G 0 ebbikéivé/D [^aeáéiíóõúû] - 
SFX G 0 ebbikéivel/D [^aeáéiíóõúû] - 
SFX G 0 ebbikéitõl/D [^aeáéiíóõúû] - 
SFX G 0 ebbikéit/D [^aeáéiíóõúû] - 
SFX G 0 ebbikéirõl/D [^aeáéiíóõúû] - 
SFX G 0 ebbikéire/D [^aeáéiíóõúû] - 
SFX G 0 ebbikéinél/D [^aeáéiíóõúû] - 
SFX G 0 ebbikéinek/D [^aeáéiíóõúû] - 
SFX G 0 ebbikéin/D [^aeáéiíóõúû] - 
SFX G 0 ebbikéiig/D [^aeáéiíóõúû] - 
SFX G 0 ebbikéihez/D [^aeáéiíóõúû] - 
SFX G 0 ebbikéig/D [^aeáéiíóõúû] - 
SFX G 0 ebbikéibõl/D [^aeáéiíóõúû] - 
SFX G 0 ebbikéiben/D [^aeáéiíóõúû] - 
SFX G 0 ebbikéibe/D [^aeáéiíóõúû] - 
SFX G 0 ebbikéi [^aeáéiíóõúû] - 
SFX G 0 ebbikéhez/D [^aeáéiíóõúû] - 
SFX G 0 ebbikébõl/D [^aeáéiíóõúû] - 
SFX G 0 ebbikében/D [^aeáéiíóõúû] - 
SFX G 0 ebbikébe/D [^aeáéiíóõúû] - 
SFX G 0 ebbiké/D [^aeáéiíóõúû] - 
SFX G 0 ebbiktõl/D [^aeáéiíóõúû] - 
SFX G 0 ebbikrõl/D [^aeáéiíóõúû] - 
SFX G 0 ebbikre/D [^aeáéiíóõúû] - 
SFX G 0 ebbiknél/D [^aeáéiíóõúû] - 
SFX G 0 ebbiknek/D [^aeáéiíóõúû] - 
SFX G 0 ebbikké/D [^aeáéiíóõúû] - 
SFX G 0 ebbikkel/D [^aeáéiíóõúû] - 
SFX G 0 ebbikig/D [^aeáéiíóõúû] - 
SFX G 0 ebbikhez/D [^aeáéiíóõúû] - 
SFX G 0 ebbiket/D [^aeáéiíóõúû] - 
SFX G 0 ebbiken/D [^aeáéiíóõúû] - 
SFX G 0 ebbikbõl/D [^aeáéiíóõúû] - 
SFX G 0 ebbikben/D [^aeáéiíóõúû] - 
SFX G 0 ebbikbe/D [^aeáéiíóõúû] - 
SFX G 0 ebbik/DRT [^aeáéiíóõúû] - 
SFX G 0 ebbig/D [^aeáéiíóõúû] - 
SFX G 0 ebbhez/D [^aeáéiíóõúû] - 
SFX G 0 ebbet/D [^aeáéiíóõúû] - 
SFX G 0 ebben/D [^aeáéiíóõúû] - 
SFX G 0 ebben/D [^aeáéiíóõúû] - 
SFX G 0 ebben/D [^aeáéiíóõúû] - 
SFX G 0 ebbel/D [^aeáéiíóõúû] - 
SFX G 0 ebbekül/D [^aeáéiíóõúû] - 
SFX G 0 ebbekéül/D [^aeáéiíóõúû] - 
SFX G 0 ebbekéért/D [^aeáéiíóõúû] - 
SFX G 0 ebbekévé/D [^aeáéiíóõúû] - 
SFX G 0 ebbekével/D [^aeáéiíóõúû] - 
SFX G 0 ebbekétõl/D [^aeáéiíóõúû] - 
SFX G 0 ebbekét/D [^aeáéiíóõúû] - 
SFX G 0 ebbekérõl/D [^aeáéiíóõúû] - 
SFX G 0 ebbekért/D [^aeáéiíóõúû] - 
SFX G 0 ebbekére/D [^aeáéiíóõúû] - 
SFX G 0 ebbekénél/D [^aeáéiíóõúû] - 
SFX G 0 ebbekének/D [^aeáéiíóõúû] - 
SFX G 0 ebbekén/D [^aeáéiíóõúû] - 
SFX G 0 ebbekéiül/D [^aeáéiíóõúû] - 
SFX G 0 ebbekéiért/D [^aeáéiíóõúû] - 
SFX G 0 ebbekéivé/D [^aeáéiíóõúû] - 
SFX G 0 ebbekéivel/D [^aeáéiíóõúû] - 
SFX G 0 ebbekéitõl/D [^aeáéiíóõúû] - 
SFX G 0 ebbekéit/D [^aeáéiíóõúû] - 
SFX G 0 ebbekéirõl/D [^aeáéiíóõúû] - 
SFX G 0 ebbekéire/D [^aeáéiíóõúû] - 
SFX G 0 ebbekéinél/D [^aeáéiíóõúû] - 
SFX G 0 ebbekéinek/D [^aeáéiíóõúû] - 
SFX G 0 ebbekéin/D [^aeáéiíóõúû] - 
SFX G 0 ebbekéiig/D [^aeáéiíóõúû] - 
SFX G 0 ebbekéihez/D [^aeáéiíóõúû] - 
SFX G 0 ebbekéig/D [^aeáéiíóõúû] - 
SFX G 0 ebbekéibõl/D [^aeáéiíóõúû] - 
SFX G 0 ebbekéiben/D [^aeáéiíóõúû] - 
SFX G 0 ebbekéibe/D [^aeáéiíóõúû] - 
SFX G 0 ebbekéi [^aeáéiíóõúû] - 
SFX G 0 ebbekéhez/D [^aeáéiíóõúû] - 
SFX G 0 ebbekébõl/D [^aeáéiíóõúû] - 
SFX G 0 ebbekében/D [^aeáéiíóõúû] - 
SFX G 0 ebbekébe/D [^aeáéiíóõúû] - 
SFX G 0 ebbeké/D [^aeáéiíóõúû] - 
SFX G 0 ebbektõl/D [^aeáéiíóõúû] - 
SFX G 0 ebbekrõl/D [^aeáéiíóõúû] - 
SFX G 0 ebbekre/D [^aeáéiíóõúû] - 
SFX G 0 ebbeknél/D [^aeáéiíóõúû] - 
SFX G 0 ebbeknek/D [^aeáéiíóõúû] - 
SFX G 0 ebbekké/D [^aeáéiíóõúû] - 
SFX G 0 ebbekkel/D [^aeáéiíóõúû] - 
SFX G 0 ebbekig/D [^aeáéiíóõúû] - 
SFX G 0 ebbekhez/D [^aeáéiíóõúû] - 
SFX G 0 ebbeket/D [^aeáéiíóõúû] - 
SFX G 0 ebbeken/D [^aeáéiíóõúû] - 
SFX G 0 ebbekbõl/D [^aeáéiíóõúû] - 
SFX G 0 ebbekben/D [^aeáéiíóõúû] - 
SFX G 0 ebbekbe/D [^aeáéiíóõúû] - 
SFX G 0 ebbek/D [^aeáéiíóõúû] - 
SFX G 0 ebbe/D [^aeáéiíóõúû] - 
SFX G 0 ebb/D [^aeáéiíóõúû] - 
SFX G 0 bbül/D [áéiíóõúû] - 
SFX G 0 bbõl/D [áéiíóõúû] - 
SFX G 0 bbéül/D [áéiíóõúû] - 
SFX G 0 bbéért/D [áéiíóõúû] - 
SFX G 0 bbévé/D [áéiíóõúû] - 
SFX G 0 bbével/D [áéiíóõúû] - 
SFX G 0 bbétõl/D [áéiíóõúû] - 
SFX G 0 bbét/D [áéiíóõúû] - 
SFX G 0 bbérõl/D [áéiíóõúû] - 
SFX G 0 bbért/D [áéiíóõúû] - 
SFX G 0 bbére/D [áéiíóõúû] - 
SFX G 0 bbénél/D [áéiíóõúû] - 
SFX G 0 bbének/D [áéiíóõúû] - 
SFX G 0 bbén/D [áéiíóõúû] - 
SFX G 0 bbéig/D [áéiíóõúû] - 
SFX G 0 bbéhez/D [áéiíóõúû] - 
SFX G 0 bbébõl/D [áéiíóõúû] - 
SFX G 0 bbében/D [áéiíóõúû] - 
SFX G 0 bbébe/D [áéiíóõúû] - 
SFX G 0 bbé/D [áéiíóõúû] - 
SFX G 0 bbé/D [áéiíóõúû] - 
SFX G 0 bbtõl/D [áéiíóõúû] - 
SFX G 0 bbrõl/D [áéiíóõúû] - 
SFX G 0 bbre/D [áéiíóõúû] - 
SFX G 0 bbnél/D [áéiíóõúû] - 
SFX G 0 bbnek/D [áéiíóõúû] - 
SFX G 0 bbként/D [áéiíóõúû] - 
SFX G 0 bbikül/D [áéiíóõúû] - 
SFX G 0 bbikéül/D [áéiíóõúû] - 
SFX G 0 bbikéért/D [áéiíóõúû] - 
SFX G 0 bbikévé/D [áéiíóõúû] - 
SFX G 0 bbikével/D [áéiíóõúû] - 
SFX G 0 bbikétõl/D [áéiíóõúû] - 
SFX G 0 bbikét/D [áéiíóõúû] - 
SFX G 0 bbikérõl/D [áéiíóõúû] - 
SFX G 0 bbikért/D [áéiíóõúû] - 
SFX G 0 bbikére/D [áéiíóõúû] - 
SFX G 0 bbikénél/D [áéiíóõúû] - 
SFX G 0 bbikének/D [áéiíóõúû] - 
SFX G 0 bbikén/D [áéiíóõúû] - 
SFX G 0 bbikéiül/D [áéiíóõúû] - 
SFX G 0 bbikéiért/D [áéiíóõúû] - 
SFX G 0 bbikéivé/D [áéiíóõúû] - 
SFX G 0 bbikéivel/D [áéiíóõúû] - 
SFX G 0 bbikéitõl/D [áéiíóõúû] - 
SFX G 0 bbikéit/D [áéiíóõúû] - 
SFX G 0 bbikéirõl/D [áéiíóõúû] - 
SFX G 0 bbikéire/D [áéiíóõúû] - 
SFX G 0 bbikéinél/D [áéiíóõúû] - 
SFX G 0 bbikéinek/D [áéiíóõúû] - 
SFX G 0 bbikéin/D [áéiíóõúû] - 
SFX G 0 bbikéiig/D [áéiíóõúû] - 
SFX G 0 bbikéihez/D [áéiíóõúû] - 
SFX G 0 bbikéig/D [áéiíóõúû] - 
SFX G 0 bbikéibõl/D [áéiíóõúû] - 
SFX G 0 bbikéiben/D [áéiíóõúû] - 
SFX G 0 bbikéibe/D [áéiíóõúû] - 
SFX G 0 bbikéi [áéiíóõúû] - 
SFX G 0 bbikéhez/D [áéiíóõúû] - 
SFX G 0 bbikébõl/D [áéiíóõúû] - 
SFX G 0 bbikében/D [áéiíóõúû] - 
SFX G 0 bbikébe/D [áéiíóõúû] - 
SFX G 0 bbiké/D [áéiíóõúû] - 
SFX G 0 bbiktõl/D [áéiíóõúû] - 
SFX G 0 bbikrõl/D [áéiíóõúû] - 
SFX G 0 bbikre/D [áéiíóõúû] - 
SFX G 0 bbiknél/D [áéiíóõúû] - 
SFX G 0 bbiknek/D [áéiíóõúû] - 
SFX G 0 bbikké/D [áéiíóõúû] - 
SFX G 0 bbikkel/D [áéiíóõúû] - 
SFX G 0 bbikig/D [áéiíóõúû] - 
SFX G 0 bbikhez/D [áéiíóõúû] - 
SFX G 0 bbiket/D [áéiíóõúû] - 
SFX G 0 bbiken/D [áéiíóõúû] - 
SFX G 0 bbikbõl/D [áéiíóõúû] - 
SFX G 0 bbikben/D [áéiíóõúû] - 
SFX G 0 bbikbe/D [áéiíóõúû] - 
SFX G 0 bbik/DRT [áéiíóõúû] - 
SFX G 0 bbig/D [áéiíóõúû] - 
SFX G 0 bbhez/D [áéiíóõúû] - 
SFX G 0 bbet/D [áéiíóõúû] - 
SFX G 0 bben/D [áéiíóõúû] - 
SFX G 0 bben/D [áéiíóõúû] - 
SFX G 0 bben/D [áéiíóõúû] - 
SFX G 0 bbel/D [áéiíóõúû] - 
SFX G 0 bbekül/D [áéiíóõúû] - 
SFX G 0 bbekéül/D [áéiíóõúû] - 
SFX G 0 bbekéért/D [áéiíóõúû] - 
SFX G 0 bbekévé/D [áéiíóõúû] - 
SFX G 0 bbekével/D [áéiíóõúû] - 
SFX G 0 bbekétõl/D [áéiíóõúû] - 
SFX G 0 bbekét/D [áéiíóõúû] - 
SFX G 0 bbekérõl/D [áéiíóõúû] - 
SFX G 0 bbekért/D [áéiíóõúû] - 
SFX G 0 bbekére/D [áéiíóõúû] - 
SFX G 0 bbekénél/D [áéiíóõúû] - 
SFX G 0 bbekének/D [áéiíóõúû] - 
SFX G 0 bbekén/D [áéiíóõúû] - 
SFX G 0 bbekéiül/D [áéiíóõúû] - 
SFX G 0 bbekéiért/D [áéiíóõúû] - 
SFX G 0 bbekéivé/D [áéiíóõúû] - 
SFX G 0 bbekéivel/D [áéiíóõúû] - 
SFX G 0 bbekéitõl/D [áéiíóõúû] - 
SFX G 0 bbekéit/D [áéiíóõúû] - 
SFX G 0 bbekéirõl/D [áéiíóõúû] - 
SFX G 0 bbekéire/D [áéiíóõúû] - 
SFX G 0 bbekéinél/D [áéiíóõúû] - 
SFX G 0 bbekéinek/D [áéiíóõúû] - 
SFX G 0 bbekéin/D [áéiíóõúû] - 
SFX G 0 bbekéiig/D [áéiíóõúû] - 
SFX G 0 bbekéihez/D [áéiíóõúû] - 
SFX G 0 bbekéig/D [áéiíóõúû] - 
SFX G 0 bbekéibõl/D [áéiíóõúû] - 
SFX G 0 bbekéiben/D [áéiíóõúû] - 
SFX G 0 bbekéibe/D [áéiíóõúû] - 
SFX G 0 bbekéi [áéiíóõúû] - 
SFX G 0 bbekéhez/D [áéiíóõúû] - 
SFX G 0 bbekébõl/D [áéiíóõúû] - 
SFX G 0 bbekében/D [áéiíóõúû] - 
SFX G 0 bbekébe/D [áéiíóõúû] - 
SFX G 0 bbeké/D [áéiíóõúû] - 
SFX G 0 bbektõl/D [áéiíóõúû] - 
SFX G 0 bbekrõl/D [áéiíóõúû] - 
SFX G 0 bbekre/D [áéiíóõúû] - 
SFX G 0 bbeknél/D [áéiíóõúû] - 
SFX G 0 bbeknek/D [áéiíóõúû] - 
SFX G 0 bbekké/D [áéiíóõúû] - 
SFX G 0 bbekkel/D [áéiíóõúû] - 
SFX G 0 bbekig/D [áéiíóõúû] - 
SFX G 0 bbekhez/D [áéiíóõúû] - 
SFX G 0 bbeket/D [áéiíóõúû] - 
SFX G 0 bbeken/D [áéiíóõúû] - 
SFX G 0 bbekbõl/D [áéiíóõúû] - 
SFX G 0 bbekben/D [áéiíóõúû] - 
SFX G 0 bbekbe/D [áéiíóõúû] - 
SFX G 0 bbek/D [áéiíóõúû] - 
SFX G 0 bbe/D [áéiíóõúû] - 
SFX G 0 bb/D [áéiíóõúû] - 
SFX F Y 948
SFX F a án a - 
SFX F a ábból/D a - 
SFX F a ábbéért a - 
SFX F a ábbévá a - 
SFX F a ábbéval a - 
SFX F a ábbéul a - 
SFX F a ábbétól a - 
SFX F a ábbét a - 
SFX F a ábbéról a - 
SFX F a ábbért/D a - 
SFX F a ábbéra a - 
SFX F a ábbénál a - 
SFX F a ábbénak a - 
SFX F a ábbén a - 
SFX F a ábbéig a - 
SFX F a ábbéhoz a - 
SFX F a ábbéból a - 
SFX F a ábbéban a - 
SFX F a ábbéba a - 
SFX F a ábbé a - 
SFX F a ábbá/D a - 
SFX F a ábbul/D a - 
SFX F a ábbtól/D a - 
SFX F a ábbról/D a - 
SFX F a ábbra/D a - 
SFX F a ábbon/D a - 
SFX F a ábbnál/D a - 
SFX F a ábbnak/D a - 
SFX F a ábbként/D a - 
SFX F a ábbjáéért a - 
SFX F a ábbjáévá a - 
SFX F a ábbjáéval a - 
SFX F a ábbjáéul a - 
SFX F a ábbjáétól a - 
SFX F a ábbjáét a - 
SFX F a ábbjáéról a - 
SFX F a ábbjáért a - 
SFX F a ábbjáéra a - 
SFX F a ábbjáénál a - 
SFX F a ábbjáénak a - 
SFX F a ábbjáén a - 
SFX F a ábbjáéiért a - 
SFX F a ábbjáéivá a - 
SFX F a ábbjáéival a - 
SFX F a ábbjáéiul a - 
SFX F a ábbjáéitól a - 
SFX F a ábbjáéit a - 
SFX F a ábbjáéiról a - 
SFX F a ábbjáéira a - 
SFX F a ábbjáéinál a - 
SFX F a ábbjáéinak a - 
SFX F a ábbjáéin a - 
SFX F a ábbjáéiig a - 
SFX F a ábbjáéihoz a - 
SFX F a ábbjáéig a - 
SFX F a ábbjáéiból a - 
SFX F a ábbjáéiban a - 
SFX F a ábbjáéiba a - 
SFX F a ábbjáéi a - 
SFX F a ábbjáéhoz a - 
SFX F a ábbjáéból a - 
SFX F a ábbjáéban a - 
SFX F a ábbjáéba a - 
SFX F a ábbjáé a - 
SFX F a ábbjává a - 
SFX F a ábbjával a - 
SFX F a ábbjául a - 
SFX F a ábbjától a - 
SFX F a ábbját a - 
SFX F a ábbjáról a - 
SFX F a ábbjára a - 
SFX F a ábbjánál a - 
SFX F a ábbjának a - 
SFX F a ábbján a - 
SFX F a ábbjáig a - 
SFX F a ábbjához a - 
SFX F a ábbjából a - 
SFX F a ábbjában a - 
SFX F a ábbjába a - 
SFX F a ábbjaként a - 
SFX F a ábbjakor a - 
SFX F a ábbjaiéért a - 
SFX F a ábbjaiévá a - 
SFX F a ábbjaiéval a - 
SFX F a ábbjaiéul a - 
SFX F a ábbjaiétól a - 
SFX F a ábbjaiét a - 
SFX F a ábbjaiéról a - 
SFX F a ábbjaiért a - 
SFX F a ábbjaiéra a - 
SFX F a ábbjaiénál a - 
SFX F a ábbjaiénak a - 
SFX F a ábbjaién a - 
SFX F a ábbjaiéiért a - 
SFX F a ábbjaiéivá a - 
SFX F a ábbjaiéival a - 
SFX F a ábbjaiéiul a - 
SFX F a ábbjaiéitól a - 
SFX F a ábbjaiéit a - 
SFX F a ábbjaiéiról a - 
SFX F a ábbjaiéira a - 
SFX F a ábbjaiéinál a - 
SFX F a ábbjaiéinak a - 
SFX F a ábbjaiéin a - 
SFX F a ábbjaiéiig a - 
SFX F a ábbjaiéihoz a - 
SFX F a ábbjaiéig a - 
SFX F a ábbjaiéiból a - 
SFX F a ábbjaiéiban a - 
SFX F a ábbjaiéiba a - 
SFX F a ábbjaiéi a - 
SFX F a ábbjaiéhoz a - 
SFX F a ábbjaiéból a - 
SFX F a ábbjaiéban a - 
SFX F a ábbjaiéba a - 
SFX F a ábbjaié a - 
SFX F a ábbjaivá a - 
SFX F a ábbjaival a - 
SFX F a ábbjaiul a - 
SFX F a ábbjaitól a - 
SFX F a ábbjait a - 
SFX F a ábbjairól a - 
SFX F a ábbjaira a - 
SFX F a ábbjainál a - 
SFX F a ábbjainkéért a - 
SFX F a ábbjainkévá a - 
SFX F a ábbjainkéval a - 
SFX F a ábbjainkéul a - 
SFX F a ábbjainkétól a - 
SFX F a ábbjainkét a - 
SFX F a ábbjainkéról a - 
SFX F a ábbjainkért a - 
SFX F a ábbjainkéra a - 
SFX F a ábbjainkénál a - 
SFX F a ábbjainkénak a - 
SFX F a ábbjainkén a - 
SFX F a ábbjainkéiért a - 
SFX F a ábbjainkéivá a - 
SFX F a ábbjainkéival a - 
SFX F a ábbjainkéiul a - 
SFX F a ábbjainkéitól a - 
SFX F a ábbjainkéit a - 
SFX F a ábbjainkéiról a - 
SFX F a ábbjainkéira a - 
SFX F a ábbjainkéinál a - 
SFX F a ábbjainkéinak a - 
SFX F a ábbjainkéin a - 
SFX F a ábbjainkéiig a - 
SFX F a ábbjainkéihoz a - 
SFX F a ábbjainkéig a - 
SFX F a ábbjainkéiból a - 
SFX F a ábbjainkéiban a - 
SFX F a ábbjainkéiba a - 
SFX F a ábbjainkéi a - 
SFX F a ábbjainkéhoz a - 
SFX F a ábbjainkéból a - 
SFX F a ábbjainkéban a - 
SFX F a ábbjainkéba a - 
SFX F a ábbjainké a - 
SFX F a ábbjainkul a - 
SFX F a ábbjainktól a - 
SFX F a ábbjainkról a - 
SFX F a ábbjainkra a - 
SFX F a ábbjainkon a - 
SFX F a ábbjainknál a - 
SFX F a ábbjainknak a - 
SFX F a ábbjainkként a - 
SFX F a ábbjainkká a - 
SFX F a ábbjainkkor a - 
SFX F a ábbjainkkal a - 
SFX F a ábbjainkig a - 
SFX F a ábbjainkhoz a - 
SFX F a ábbjainkból a - 
SFX F a ábbjainkban a - 
SFX F a ábbjainkba a - 
SFX F a ábbjainkat a - 
SFX F a ábbjaink a - 
SFX F a ábbjainak a - 
SFX F a ábbjain a - 
SFX F a ábbjaiként a - 
SFX F a ábbjaikor a - 
SFX F a ábbjaiig a - 
SFX F a ábbjaihoz a - 
SFX F a ábbjaiból a - 
SFX F a ábbjaiban a - 
SFX F a ábbjaiba a - 
SFX F a ábbjai a - 
SFX F a ábbja a - 
SFX F a ábbikéért/D a - 
SFX F a ábbikévá/D a - 
SFX F a ábbikéval/D a - 
SFX F a ábbikéul/D a - 
SFX F a ábbikétól/D a - 
SFX F a ábbikét/D a - 
SFX F a ábbikéról/D a - 
SFX F a ábbikért/D a - 
SFX F a ábbikéra/D a - 
SFX F a ábbikénál/D a - 
SFX F a ábbikénak/D a - 
SFX F a ábbikén/D a - 
SFX F a ábbikéiért/D a - 
SFX F a ábbikéivá/D a - 
SFX F a ábbikéival/D a - 
SFX F a ábbikéiul/D a - 
SFX F a ábbikéitól/D a - 
SFX F a ábbikéit/D a - 
SFX F a ábbikéiról/D a - 
SFX F a ábbikéira/D a - 
SFX F a ábbikéinál/D a - 
SFX F a ábbikéinak/D a - 
SFX F a ábbikéin/D a - 
SFX F a ábbikéiig/D a - 
SFX F a ábbikéihoz/D a - 
SFX F a ábbikéig/D a - 
SFX F a ábbikéiból/D a - 
SFX F a ábbikéiban/D a - 
SFX F a ábbikéiba/D a - 
SFX F a ábbikéi a - 
SFX F a ábbikéhoz/D a - 
SFX F a ábbikéból/D a - 
SFX F a ábbikéban/D a - 
SFX F a ábbikéba/D a - 
SFX F a ábbiké/D a - 
SFX F a ábbikul/D a - 
SFX F a ábbiktól/D a - 
SFX F a ábbikról/D a - 
SFX F a ábbikra/D a - 
SFX F a ábbikon/D a - 
SFX F a ábbiknál/D a - 
SFX F a ábbiknak/D a - 
SFX F a ábbikká/D a - 
SFX F a ábbikkal/D a - 
SFX F a ábbikig/D a - 
SFX F a ábbikhoz/D a - 
SFX F a ábbikból/D a - 
SFX F a ábbikban/D a - 
SFX F a ábbikba/D a - 
SFX F a ábbikat/D a - 
SFX F a ábbik/DQS a - 
SFX F a ábbig/D a - 
SFX F a ábbhoz/D a - 
SFX F a ábbat/D a - 
SFX F a ábban/D a - 
SFX F a ábban/D a - 
SFX F a ábbal/D a - 
SFX F a ábbakéért/D a - 
SFX F a ábbakévá/D a - 
SFX F a ábbakéval/D a - 
SFX F a ábbakéul/D a - 
SFX F a ábbakétól/D a - 
SFX F a ábbakét/D a - 
SFX F a ábbakéról/D a - 
SFX F a ábbakért/D a - 
SFX F a ábbakéra/D a - 
SFX F a ábbakénál/D a - 
SFX F a ábbakénak/D a - 
SFX F a ábbakén/D a - 
SFX F a ábbakéiért/D a - 
SFX F a ábbakéivá/D a - 
SFX F a ábbakéival/D a - 
SFX F a ábbakéiul/D a - 
SFX F a ábbakéitól/D a - 
SFX F a ábbakéit/D a - 
SFX F a ábbakéiról/D a - 
SFX F a ábbakéira/D a - 
SFX F a ábbakéinál/D a - 
SFX F a ábbakéinak/D a - 
SFX F a ábbakéin/D a - 
SFX F a ábbakéiig/D a - 
SFX F a ábbakéihoz/D a - 
SFX F a ábbakéig/D a - 
SFX F a ábbakéiból/D a - 
SFX F a ábbakéiban/D a - 
SFX F a ábbakéiba/D a - 
SFX F a ábbakéi a - 
SFX F a ábbakéhoz/D a - 
SFX F a ábbakéból/D a - 
SFX F a ábbakéban/D a - 
SFX F a ábbakéba/D a - 
SFX F a ábbaké/D a - 
SFX F a ábbakul/D a - 
SFX F a ábbaktól/D a - 
SFX F a ábbakról/D a - 
SFX F a ábbakra/D a - 
SFX F a ábbakon/D a - 
SFX F a ábbaknál/D a - 
SFX F a ábbaknak/D a - 
SFX F a ábbakká/D a - 
SFX F a ábbakkal/D a - 
SFX F a ábbakig/D a - 
SFX F a ábbakhoz/D a - 
SFX F a ábbakból/D a - 
SFX F a ábbakban/D a - 
SFX F a ábbakba/D a - 
SFX F a ábbakat/D a - 
SFX F a ábbak/D a - 
SFX F a ábba/D a - 
SFX F a ább/D a - 
SFX F 0 t sz - 
SFX F 0 t [^c]s - 
SFX F 0 n é - 
SFX F 0 bból/D [áéiíóõúû] - 
SFX F 0 bbéért [áéiíóõúû] - 
SFX F 0 bbévá [áéiíóõúû] - 
SFX F 0 bbéval [áéiíóõúû] - 
SFX F 0 bbéul [áéiíóõúû] - 
SFX F 0 bbétól [áéiíóõúû] - 
SFX F 0 bbét [áéiíóõúû] - 
SFX F 0 bbéról [áéiíóõúû] - 
SFX F 0 bbért/D [áéiíóõúû] - 
SFX F 0 bbéra [áéiíóõúû] - 
SFX F 0 bbénál [áéiíóõúû] - 
SFX F 0 bbénak [áéiíóõúû] - 
SFX F 0 bbén [áéiíóõúû] - 
SFX F 0 bbéig [áéiíóõúû] - 
SFX F 0 bbéhoz [áéiíóõúû] - 
SFX F 0 bbéból [áéiíóõúû] - 
SFX F 0 bbéban [áéiíóõúû] - 
SFX F 0 bbéba [áéiíóõúû] - 
SFX F 0 bbé [áéiíóõúû] - 
SFX F 0 bbá/D [áéiíóõúû] - 
SFX F 0 bbul/D [áéiíóõúû] - 
SFX F 0 bbtól/D [áéiíóõúû] - 
SFX F 0 bbról/D [áéiíóõúû] - 
SFX F 0 bbra/D [áéiíóõúû] - 
SFX F 0 bbon/D [áéiíóõúû] - 
SFX F 0 bbnál/D [áéiíóõúû] - 
SFX F 0 bbnak/D [áéiíóõúû] - 
SFX F 0 bbként/D [áéiíóõúû] - 
SFX F 0 bbjáéért [áéiíóõúû] - 
SFX F 0 bbjáévá [áéiíóõúû] - 
SFX F 0 bbjáéval [áéiíóõúû] - 
SFX F 0 bbjáéul [áéiíóõúû] - 
SFX F 0 bbjáétól [áéiíóõúû] - 
SFX F 0 bbjáét [áéiíóõúû] - 
SFX F 0 bbjáéról [áéiíóõúû] - 
SFX F 0 bbjáért [áéiíóõúû] - 
SFX F 0 bbjáéra [áéiíóõúû] - 
SFX F 0 bbjáénál [áéiíóõúû] - 
SFX F 0 bbjáénak [áéiíóõúû] - 
SFX F 0 bbjáén [áéiíóõúû] - 
SFX F 0 bbjáéiért [áéiíóõúû] - 
SFX F 0 bbjáéivá [áéiíóõúû] - 
SFX F 0 bbjáéival [áéiíóõúû] - 
SFX F 0 bbjáéiul [áéiíóõúû] - 
SFX F 0 bbjáéitól [áéiíóõúû] - 
SFX F 0 bbjáéit [áéiíóõúû] - 
SFX F 0 bbjáéiról [áéiíóõúû] - 
SFX F 0 bbjáéira [áéiíóõúû] - 
SFX F 0 bbjáéinál [áéiíóõúû] - 
SFX F 0 bbjáéinak [áéiíóõúû] - 
SFX F 0 bbjáéin [áéiíóõúû] - 
SFX F 0 bbjáéiig [áéiíóõúû] - 
SFX F 0 bbjáéihoz [áéiíóõúû] - 
SFX F 0 bbjáéig [áéiíóõúû] - 
SFX F 0 bbjáéiból [áéiíóõúû] - 
SFX F 0 bbjáéiban [áéiíóõúû] - 
SFX F 0 bbjáéiba [áéiíóõúû] - 
SFX F 0 bbjáéi [áéiíóõúû] - 
SFX F 0 bbjáéhoz [áéiíóõúû] - 
SFX F 0 bbjáéból [áéiíóõúû] - 
SFX F 0 bbjáéban [áéiíóõúû] - 
SFX F 0 bbjáéba [áéiíóõúû] - 
SFX F 0 bbjáé [áéiíóõúû] - 
SFX F 0 bbjává [áéiíóõúû] - 
SFX F 0 bbjával [áéiíóõúû] - 
SFX F 0 bbjául [áéiíóõúû] - 
SFX F 0 bbjától [áéiíóõúû] - 
SFX F 0 bbját [áéiíóõúû] - 
SFX F 0 bbjáról [áéiíóõúû] - 
SFX F 0 bbjára [áéiíóõúû] - 
SFX F 0 bbjánál [áéiíóõúû] - 
SFX F 0 bbjának [áéiíóõúû] - 
SFX F 0 bbján [áéiíóõúû] - 
SFX F 0 bbjáig [áéiíóõúû] - 
SFX F 0 bbjához [áéiíóõúû] - 
SFX F 0 bbjából [áéiíóõúû] - 
SFX F 0 bbjában [áéiíóõúû] - 
SFX F 0 bbjába [áéiíóõúû] - 
SFX F 0 bbjaként [áéiíóõúû] - 
SFX F 0 bbjakor [áéiíóõúû] - 
SFX F 0 bbjaiéért [áéiíóõúû] - 
SFX F 0 bbjaiévá [áéiíóõúû] - 
SFX F 0 bbjaiéval [áéiíóõúû] - 
SFX F 0 bbjaiéul [áéiíóõúû] - 
SFX F 0 bbjaiétól [áéiíóõúû] - 
SFX F 0 bbjaiét [áéiíóõúû] - 
SFX F 0 bbjaiéról [áéiíóõúû] - 
SFX F 0 bbjaiért [áéiíóõúû] - 
SFX F 0 bbjaiéra [áéiíóõúû] - 
SFX F 0 bbjaiénál [áéiíóõúû] - 
SFX F 0 bbjaiénak [áéiíóõúû] - 
SFX F 0 bbjaién [áéiíóõúû] - 
SFX F 0 bbjaiéiért [áéiíóõúû] - 
SFX F 0 bbjaiéivá [áéiíóõúû] - 
SFX F 0 bbjaiéival [áéiíóõúû] - 
SFX F 0 bbjaiéiul [áéiíóõúû] - 
SFX F 0 bbjaiéitól [áéiíóõúû] - 
SFX F 0 bbjaiéit [áéiíóõúû] - 
SFX F 0 bbjaiéiról [áéiíóõúû] - 
SFX F 0 bbjaiéira [áéiíóõúû] - 
SFX F 0 bbjaiéinál [áéiíóõúû] - 
SFX F 0 bbjaiéinak [áéiíóõúû] - 
SFX F 0 bbjaiéin [áéiíóõúû] - 
SFX F 0 bbjaiéiig [áéiíóõúû] - 
SFX F 0 bbjaiéihoz [áéiíóõúû] - 
SFX F 0 bbjaiéig [áéiíóõúû] - 
SFX F 0 bbjaiéiból [áéiíóõúû] - 
SFX F 0 bbjaiéiban [áéiíóõúû] - 
SFX F 0 bbjaiéiba [áéiíóõúû] - 
SFX F 0 bbjaiéi [áéiíóõúû] - 
SFX F 0 bbjaiéhoz [áéiíóõúû] - 
SFX F 0 bbjaiéból [áéiíóõúû] - 
SFX F 0 bbjaiéban [áéiíóõúû] - 
SFX F 0 bbjaiéba [áéiíóõúû] - 
SFX F 0 bbjaié [áéiíóõúû] - 
SFX F 0 bbjaivá [áéiíóõúû] - 
SFX F 0 bbjaival [áéiíóõúû] - 
SFX F 0 bbjaiul [áéiíóõúû] - 
SFX F 0 bbjaitól [áéiíóõúû] - 
SFX F 0 bbjait [áéiíóõúû] - 
SFX F 0 bbjairól [áéiíóõúû] - 
SFX F 0 bbjaira [áéiíóõúû] - 
SFX F 0 bbjainál [áéiíóõúû] - 
SFX F 0 bbjainkéért [áéiíóõúû] - 
SFX F 0 bbjainkévá [áéiíóõúû] - 
SFX F 0 bbjainkéval [áéiíóõúû] - 
SFX F 0 bbjainkéul [áéiíóõúû] - 
SFX F 0 bbjainkétól [áéiíóõúû] - 
SFX F 0 bbjainkét [áéiíóõúû] - 
SFX F 0 bbjainkéról [áéiíóõúû] - 
SFX F 0 bbjainkért [áéiíóõúû] - 
SFX F 0 bbjainkéra [áéiíóõúû] - 
SFX F 0 bbjainkénál [áéiíóõúû] - 
SFX F 0 bbjainkénak [áéiíóõúû] - 
SFX F 0 bbjainkén [áéiíóõúû] - 
SFX F 0 bbjainkéiért [áéiíóõúû] - 
SFX F 0 bbjainkéivá [áéiíóõúû] - 
SFX F 0 bbjainkéival [áéiíóõúû] - 
SFX F 0 bbjainkéiul [áéiíóõúû] - 
SFX F 0 bbjainkéitól [áéiíóõúû] - 
SFX F 0 bbjainkéit [áéiíóõúû] - 
SFX F 0 bbjainkéiról [áéiíóõúû] - 
SFX F 0 bbjainkéira [áéiíóõúû] - 
SFX F 0 bbjainkéinál [áéiíóõúû] - 
SFX F 0 bbjainkéinak [áéiíóõúû] - 
SFX F 0 bbjainkéin [áéiíóõúû] - 
SFX F 0 bbjainkéiig [áéiíóõúû] - 
SFX F 0 bbjainkéihoz [áéiíóõúû] - 
SFX F 0 bbjainkéig [áéiíóõúû] - 
SFX F 0 bbjainkéiból [áéiíóõúû] - 
SFX F 0 bbjainkéiban [áéiíóõúû] - 
SFX F 0 bbjainkéiba [áéiíóõúû] - 
SFX F 0 bbjainkéi [áéiíóõúû] - 
SFX F 0 bbjainkéhoz [áéiíóõúû] - 
SFX F 0 bbjainkéból [áéiíóõúû] - 
SFX F 0 bbjainkéban [áéiíóõúû] - 
SFX F 0 bbjainkéba [áéiíóõúû] - 
SFX F 0 bbjainké [áéiíóõúû] - 
SFX F 0 bbjainkul [áéiíóõúû] - 
SFX F 0 bbjainktól [áéiíóõúû] - 
SFX F 0 bbjainkról [áéiíóõúû] - 
SFX F 0 bbjainkra [áéiíóõúû] - 
SFX F 0 bbjainkon [áéiíóõúû] - 
SFX F 0 bbjainknál [áéiíóõúû] - 
SFX F 0 bbjainknak [áéiíóõúû] - 
SFX F 0 bbjainkként [áéiíóõúû] - 
SFX F 0 bbjainkká [áéiíóõúû] - 
SFX F 0 bbjainkkor [áéiíóõúû] - 
SFX F 0 bbjainkkal [áéiíóõúû] - 
SFX F 0 bbjainkig [áéiíóõúû] - 
SFX F 0 bbjainkhoz [áéiíóõúû] - 
SFX F 0 bbjainkból [áéiíóõúû] - 
SFX F 0 bbjainkban [áéiíóõúû] - 
SFX F 0 bbjainkba [áéiíóõúû] - 
SFX F 0 bbjainkat [áéiíóõúû] - 
SFX F 0 bbjaink [áéiíóõúû] - 
SFX F 0 bbjainak [áéiíóõúû] - 
SFX F 0 bbjain [áéiíóõúû] - 
SFX F 0 bbjaiként [áéiíóõúû] - 
SFX F 0 bbjaikor [áéiíóõúû] - 
SFX F 0 bbjaiig [áéiíóõúû] - 
SFX F 0 bbjaihoz [áéiíóõúû] - 
SFX F 0 bbjaiból [áéiíóõúû] - 
SFX F 0 bbjaiban [áéiíóõúû] - 
SFX F 0 bbjaiba [áéiíóõúû] - 
SFX F 0 bbjai [áéiíóõúû] - 
SFX F 0 bbja [áéiíóõúû] - 
SFX F 0 bbikéért/D [áéiíóõúû] - 
SFX F 0 bbikévá/D [áéiíóõúû] - 
SFX F 0 bbikéval/D [áéiíóõúû] - 
SFX F 0 bbikéul/D [áéiíóõúû] - 
SFX F 0 bbikétól/D [áéiíóõúû] - 
SFX F 0 bbikét/D [áéiíóõúû] - 
SFX F 0 bbikéról/D [áéiíóõúû] - 
SFX F 0 bbikért/D [áéiíóõúû] - 
SFX F 0 bbikéra/D [áéiíóõúû] - 
SFX F 0 bbikénál/D [áéiíóõúû] - 
SFX F 0 bbikénak/D [áéiíóõúû] - 
SFX F 0 bbikén/D [áéiíóõúû] - 
SFX F 0 bbikéiért/D [áéiíóõúû] - 
SFX F 0 bbikéivá/D [áéiíóõúû] - 
SFX F 0 bbikéival/D [áéiíóõúû] - 
SFX F 0 bbikéiul/D [áéiíóõúû] - 
SFX F 0 bbikéitól/D [áéiíóõúû] - 
SFX F 0 bbikéit/D [áéiíóõúû] - 
SFX F 0 bbikéiról/D [áéiíóõúû] - 
SFX F 0 bbikéira/D [áéiíóõúû] - 
SFX F 0 bbikéinál/D [áéiíóõúû] - 
SFX F 0 bbikéinak/D [áéiíóõúû] - 
SFX F 0 bbikéin/D [áéiíóõúû] - 
SFX F 0 bbikéiig/D [áéiíóõúû] - 
SFX F 0 bbikéihoz/D [áéiíóõúû] - 
SFX F 0 bbikéig/D [áéiíóõúû] - 
SFX F 0 bbikéiból/D [áéiíóõúû] - 
SFX F 0 bbikéiban/D [áéiíóõúû] - 
SFX F 0 bbikéiba/D [áéiíóõúû] - 
SFX F 0 bbikéi [áéiíóõúû] - 
SFX F 0 bbikéhoz/D [áéiíóõúû] - 
SFX F 0 bbikéból/D [áéiíóõúû] - 
SFX F 0 bbikéban/D [áéiíóõúû] - 
SFX F 0 bbikéba/D [áéiíóõúû] - 
SFX F 0 bbiké/D [áéiíóõúû] - 
SFX F 0 bbikul/D [áéiíóõúû] - 
SFX F 0 bbiktól/D [áéiíóõúû] - 
SFX F 0 bbikról/D [áéiíóõúû] - 
SFX F 0 bbikra/D [áéiíóõúû] - 
SFX F 0 bbikon/D [áéiíóõúû] - 
SFX F 0 bbiknál/D [áéiíóõúû] - 
SFX F 0 bbiknak/D [áéiíóõúû] - 
SFX F 0 bbikká/D [áéiíóõúû] - 
SFX F 0 bbikkal/D [áéiíóõúû] - 
SFX F 0 bbikig/D [áéiíóõúû] - 
SFX F 0 bbikhoz/D [áéiíóõúû] - 
SFX F 0 bbikból/D [áéiíóõúû] - 
SFX F 0 bbikban/D [áéiíóõúû] - 
SFX F 0 bbikba/D [áéiíóõúû] - 
SFX F 0 bbikat/D [áéiíóõúû] - 
SFX F 0 bbik/DQS [áéiíóõúû] - 
SFX F 0 bbig/D [áéiíóõúû] - 
SFX F 0 bbhoz/D [áéiíóõúû] - 
SFX F 0 bbat/D [áéiíóõúû] - 
SFX F 0 bban/D [áéiíóõúû] - 
SFX F 0 bban/D [áéiíóõúû] - 
SFX F 0 bbal/D [áéiíóõúû] - 
SFX F 0 bbakéért/D [áéiíóõúû] - 
SFX F 0 bbakévá/D [áéiíóõúû] - 
SFX F 0 bbakéval/D [áéiíóõúû] - 
SFX F 0 bbakéul/D [áéiíóõúû] - 
SFX F 0 bbakétól/D [áéiíóõúû] - 
SFX F 0 bbakét/D [áéiíóõúû] - 
SFX F 0 bbakéról/D [áéiíóõúû] - 
SFX F 0 bbakért/D [áéiíóõúû] - 
SFX F 0 bbakéra/D [áéiíóõúû] - 
SFX F 0 bbakénál/D [áéiíóõúû] - 
SFX F 0 bbakénak/D [áéiíóõúû] - 
SFX F 0 bbakén/D [áéiíóõúû] - 
SFX F 0 bbakéiért/D [áéiíóõúû] - 
SFX F 0 bbakéivá/D [áéiíóõúû] - 
SFX F 0 bbakéival/D [áéiíóõúû] - 
SFX F 0 bbakéiul/D [áéiíóõúû] - 
SFX F 0 bbakéitól/D [áéiíóõúû] - 
SFX F 0 bbakéit/D [áéiíóõúû] - 
SFX F 0 bbakéiról/D [áéiíóõúû] - 
SFX F 0 bbakéira/D [áéiíóõúû] - 
SFX F 0 bbakéinál/D [áéiíóõúû] - 
SFX F 0 bbakéinak/D [áéiíóõúû] - 
SFX F 0 bbakéin/D [áéiíóõúû] - 
SFX F 0 bbakéiig/D [áéiíóõúû] - 
SFX F 0 bbakéihoz/D [áéiíóõúû] - 
SFX F 0 bbakéig/D [áéiíóõúû] - 
SFX F 0 bbakéiból/D [áéiíóõúû] - 
SFX F 0 bbakéiban/D [áéiíóõúû] - 
SFX F 0 bbakéiba/D [áéiíóõúû] - 
SFX F 0 bbakéi [áéiíóõúû] - 
SFX F 0 bbakéhoz/D [áéiíóõúû] - 
SFX F 0 bbakéból/D [áéiíóõúû] - 
SFX F 0 bbakéban/D [áéiíóõúû] - 
SFX F 0 bbakéba/D [áéiíóõúû] - 
SFX F 0 bbaké/D [áéiíóõúû] - 
SFX F 0 bbakul/D [áéiíóõúû] - 
SFX F 0 bbaktól/D [áéiíóõúû] - 
SFX F 0 bbakról/D [áéiíóõúû] - 
SFX F 0 bbakra/D [áéiíóõúû] - 
SFX F 0 bbakon/D [áéiíóõúû] - 
SFX F 0 bbaknál/D [áéiíóõúû] - 
SFX F 0 bbaknak/D [áéiíóõúû] - 
SFX F 0 bbakká/D [áéiíóõúû] - 
SFX F 0 bbakkal/D [áéiíóõúû] - 
SFX F 0 bbakig/D [áéiíóõúû] - 
SFX F 0 bbakhoz/D [áéiíóõúû] - 
SFX F 0 bbakból/D [áéiíóõúû] - 
SFX F 0 bbakban/D [áéiíóõúû] - 
SFX F 0 bbakba/D [áéiíóõúû] - 
SFX F 0 bbakat/D [áéiíóõúû] - 
SFX F 0 bbak/D [áéiíóõúû] - 
SFX F 0 bba/D [áéiíóõúû] - 
SFX F 0 bb/D [áéiíóõúû] - 
SFX F 0 at [^aeáéiíóõn] - 
SFX F 0 an [^aeáéíõû] - 
SFX F 0 akéért [^aeáéíõ] - 
SFX F 0 akévá [^aeáéíõ] - 
SFX F 0 akéval [^aeáéíõ] - 
SFX F 0 akéul [^aeáéíõ] - 
SFX F 0 akétól [^aeáéíõ] - 
SFX F 0 akét [^aeáéíõ] - 
SFX F 0 akéról [^aeáéíõ] - 
SFX F 0 akért [^aeáéíõ] - 
SFX F 0 akéra [^aeáéíõ] - 
SFX F 0 akénál [^aeáéíõ] - 
SFX F 0 akénak [^aeáéíõ] - 
SFX F 0 akén [^aeáéíõ] - 
SFX F 0 akéiért [^aeáéíõ] - 
SFX F 0 akéivá [^aeáéíõ] - 
SFX F 0 akéival [^aeáéíõ] - 
SFX F 0 akéiul [^aeáéíõ] - 
SFX F 0 akéitól [^aeáéíõ] - 
SFX F 0 akéit [^aeáéíõ] - 
SFX F 0 akéiról [^aeáéíõ] - 
SFX F 0 akéira [^aeáéíõ] - 
SFX F 0 akéinál [^aeáéíõ] - 
SFX F 0 akéinak [^aeáéíõ] - 
SFX F 0 akéin [^aeáéíõ] - 
SFX F 0 akéiig [^aeáéíõ] - 
SFX F 0 akéihoz [^aeáéíõ] - 
SFX F 0 akéig [^aeáéíõ] - 
SFX F 0 akéiból [^aeáéíõ] - 
SFX F 0 akéiban [^aeáéíõ] - 
SFX F 0 akéiba [^aeáéíõ] - 
SFX F 0 akéi [^aeáéíõ] - 
SFX F 0 akéhoz [^aeáéíõ] - 
SFX F 0 akéból [^aeáéíõ] - 
SFX F 0 akéban [^aeáéíõ] - 
SFX F 0 akéba [^aeáéíõ] - 
SFX F 0 aké [^aeáéíõ] - 
SFX F 0 akul [^aeáéíõ] - 
SFX F 0 aktól [^aeáéíõ] - 
SFX F 0 akról [^aeáéíõ] - 
SFX F 0 akra [^aeáéíõ] - 
SFX F 0 akon [^aeáéíõ] - 
SFX F 0 aknál [^aeáéíõ] - 
SFX F 0 aknak [^aeáéíõ] - 
SFX F 0 akká [^aeáéíõ] - 
SFX F 0 akkal [^aeáéíõ] - 
SFX F 0 akig [^aeáéíõ] - 
SFX F 0 akhoz [^aeáéíõ] - 
SFX F 0 akból [^aeáéíõ] - 
SFX F 0 akban [^aeáéíõ] - 
SFX F 0 akba [^aeáéíõ] - 
SFX F 0 akat [^aeáéíõ] - 
SFX F 0 ak [^aeáéíõ] - 
SFX F 0 abból/D [^aeáéiíóõúû] - 
SFX F 0 abbéért [^aeáéiíóõúû] - 
SFX F 0 abbévá [^aeáéiíóõúû] - 
SFX F 0 abbéval [^aeáéiíóõúû] - 
SFX F 0 abbéul [^aeáéiíóõúû] - 
SFX F 0 abbétól [^aeáéiíóõúû] - 
SFX F 0 abbét [^aeáéiíóõúû] - 
SFX F 0 abbéról [^aeáéiíóõúû] - 
SFX F 0 abbért/D [^aeáéiíóõúû] - 
SFX F 0 abbéra [^aeáéiíóõúû] - 
SFX F 0 abbénál [^aeáéiíóõúû] - 
SFX F 0 abbénak [^aeáéiíóõúû] - 
SFX F 0 abbén [^aeáéiíóõúû] - 
SFX F 0 abbéig [^aeáéiíóõúû] - 
SFX F 0 abbéhoz [^aeáéiíóõúû] - 
SFX F 0 abbéból [^aeáéiíóõúû] - 
SFX F 0 abbéban [^aeáéiíóõúû] - 
SFX F 0 abbéba [^aeáéiíóõúû] - 
SFX F 0 abbé [^aeáéiíóõúû] - 
SFX F 0 abbá/D [^aeáéiíóõúû] - 
SFX F 0 abbul/D [^aeáéiíóõúû] - 
SFX F 0 abbtól/D [^aeáéiíóõúû] - 
SFX F 0 abbról/D [^aeáéiíóõúû] - 
SFX F 0 abbra/D [^aeáéiíóõúû] - 
SFX F 0 abbon/D [^aeáéiíóõúû] - 
SFX F 0 abbnál/D [^aeáéiíóõúû] - 
SFX F 0 abbnak/D [^aeáéiíóõúû] - 
SFX F 0 abbként/D [^aeáéiíóõúû] - 
SFX F 0 abbjáéért [^aáéóõuúüû] - 
SFX F 0 abbjáévá [^aáéóõuúüû] - 
SFX F 0 abbjáéval [^aáéóõuúüû] - 
SFX F 0 abbjáéul [^aáéóõuúüû] - 
SFX F 0 abbjáétól [^aáéóõuúüû] - 
SFX F 0 abbjáét [^aáéóõuúüû] - 
SFX F 0 abbjáéról [^aáéóõuúüû] - 
SFX F 0 abbjáért [^aáéóõuúüû] - 
SFX F 0 abbjáéra [^aáéóõuúüû] - 
SFX F 0 abbjáénál [^aáéóõuúüû] - 
SFX F 0 abbjáénak [^aáéóõuúüû] - 
SFX F 0 abbjáén [^aáéóõuúüû] - 
SFX F 0 abbjáéiért [^aáéóõuúüû] - 
SFX F 0 abbjáéivá [^aáéóõuúüû] - 
SFX F 0 abbjáéival [^aáéóõuúüû] - 
SFX F 0 abbjáéiul [^aáéóõuúüû] - 
SFX F 0 abbjáéitól [^aáéóõuúüû] - 
SFX F 0 abbjáéit [^aáéóõuúüû] - 
SFX F 0 abbjáéiról [^aáéóõuúüû] - 
SFX F 0 abbjáéira [^aáéóõuúüû] - 
SFX F 0 abbjáéinál [^aáéóõuúüû] - 
SFX F 0 abbjáéinak [^aáéóõuúüû] - 
SFX F 0 abbjáéin [^aáéóõuúüû] - 
SFX F 0 abbjáéiig [^aáéóõuúüû] - 
SFX F 0 abbjáéihoz [^aáéóõuúüû] - 
SFX F 0 abbjáéig [^aáéóõuúüû] - 
SFX F 0 abbjáéiból [^aáéóõuúüû] - 
SFX F 0 abbjáéiban [^aáéóõuúüû] - 
SFX F 0 abbjáéiba [^aáéóõuúüû] - 
SFX F 0 abbjáéi [^aáéóõuúüû] - 
SFX F 0 abbjáéhoz [^aáéóõuúüû] - 
SFX F 0 abbjáéból [^aáéóõuúüû] - 
SFX F 0 abbjáéban [^aáéóõuúüû] - 
SFX F 0 abbjáéba [^aáéóõuúüû] - 
SFX F 0 abbjáé [^aáéóõuúüû] - 
SFX F 0 abbjává [^aáéóõuúüû] - 
SFX F 0 abbjával [^aáéóõuúüû] - 
SFX F 0 abbjául [^aáéóõuúüû] - 
SFX F 0 abbjától [^aáéóõuúüû] - 
SFX F 0 abbját [^aáéóõuúüû] - 
SFX F 0 abbjáról [^aáéóõuúüû] - 
SFX F 0 abbjára [^aáéóõuúüû] - 
SFX F 0 abbjánál [^aáéóõuúüû] - 
SFX F 0 abbjának [^aáéóõuúüû] - 
SFX F 0 abbján [^aáéóõuúüû] - 
SFX F 0 abbjáig [^aáéóõuúüû] - 
SFX F 0 abbjához [^aáéóõuúüû] - 
SFX F 0 abbjából [^aáéóõuúüû] - 
SFX F 0 abbjában [^aáéóõuúüû] - 
SFX F 0 abbjába [^aáéóõuúüû] - 
SFX F 0 abbjaként [^aáéóõuúüû] - 
SFX F 0 abbjakor [^aáéóõuúüû] - 
SFX F 0 abbjaiéért [^aáéóõuúüû] - 
SFX F 0 abbjaiévá [^aáéóõuúüû] - 
SFX F 0 abbjaiéval [^aáéóõuúüû] - 
SFX F 0 abbjaiéul [^aáéóõuúüû] - 
SFX F 0 abbjaiétól [^aáéóõuúüû] - 
SFX F 0 abbjaiét [^aáéóõuúüû] - 
SFX F 0 abbjaiéról [^aáéóõuúüû] - 
SFX F 0 abbjaiért [^aáéóõuúüû] - 
SFX F 0 abbjaiéra [^aáéóõuúüû] - 
SFX F 0 abbjaiénál [^aáéóõuúüû] - 
SFX F 0 abbjaiénak [^aáéóõuúüû] - 
SFX F 0 abbjaién [^aáéóõuúüû] - 
SFX F 0 abbjaiéiért [^aáéóõuúüû] - 
SFX F 0 abbjaiéivá [^aáéóõuúüû] - 
SFX F 0 abbjaiéival [^aáéóõuúüû] - 
SFX F 0 abbjaiéiul [^aáéóõuúüû] - 
SFX F 0 abbjaiéitól [^aáéóõuúüû] - 
SFX F 0 abbjaiéit [^aáéóõuúüû] - 
SFX F 0 abbjaiéiról [^aáéóõuúüû] - 
SFX F 0 abbjaiéira [^aáéóõuúüû] - 
SFX F 0 abbjaiéinál [^aáéóõuúüû] - 
SFX F 0 abbjaiéinak [^aáéóõuúüû] - 
SFX F 0 abbjaiéin [^aáéóõuúüû] - 
SFX F 0 abbjaiéiig [^aáéóõuúüû] - 
SFX F 0 abbjaiéihoz [^aáéóõuúüû] - 
SFX F 0 abbjaiéig [^aáéóõuúüû] - 
SFX F 0 abbjaiéiból [^aáéóõuúüû] - 
SFX F 0 abbjaiéiban [^aáéóõuúüû] - 
SFX F 0 abbjaiéiba [^aáéóõuúüû] - 
SFX F 0 abbjaiéi [^aáéóõuúüû] - 
SFX F 0 abbjaiéhoz [^aáéóõuúüû] - 
SFX F 0 abbjaiéból [^aáéóõuúüû] - 
SFX F 0 abbjaiéban [^aáéóõuúüû] - 
SFX F 0 abbjaiéba [^aáéóõuúüû] - 
SFX F 0 abbjaié [^aáéóõuúüû] - 
SFX F 0 abbjaivá [^aáéóõuúüû] - 
SFX F 0 abbjaival [^aáéóõuúüû] - 
SFX F 0 abbjaiul [^aáéóõuúüû] - 
SFX F 0 abbjaitól [^aáéóõuúüû] - 
SFX F 0 abbjait [^aáéóõuúüû] - 
SFX F 0 abbjairól [^aáéóõuúüû] - 
SFX F 0 abbjaira [^aáéóõuúüû] - 
SFX F 0 abbjainál [^aáéóõuúüû] - 
SFX F 0 abbjainkéért [^aáéóõuúüû] - 
SFX F 0 abbjainkévá [^aáéóõuúüû] - 
SFX F 0 abbjainkéval [^aáéóõuúüû] - 
SFX F 0 abbjainkéul [^aáéóõuúüû] - 
SFX F 0 abbjainkétól [^aáéóõuúüû] - 
SFX F 0 abbjainkét [^aáéóõuúüû] - 
SFX F 0 abbjainkéról [^aáéóõuúüû] - 
SFX F 0 abbjainkért [^aáéóõuúüû] - 
SFX F 0 abbjainkéra [^aáéóõuúüû] - 
SFX F 0 abbjainkénál [^aáéóõuúüû] - 
SFX F 0 abbjainkénak [^aáéóõuúüû] - 
SFX F 0 abbjainkén [^aáéóõuúüû] - 
SFX F 0 abbjainkéiért [^aáéóõuúüû] - 
SFX F 0 abbjainkéivá [^aáéóõuúüû] - 
SFX F 0 abbjainkéival [^aáéóõuúüû] - 
SFX F 0 abbjainkéiul [^aáéóõuúüû] - 
SFX F 0 abbjainkéitól [^aáéóõuúüû] - 
SFX F 0 abbjainkéit [^aáéóõuúüû] - 
SFX F 0 abbjainkéiról [^aáéóõuúüû] - 
SFX F 0 abbjainkéira [^aáéóõuúüû] - 
SFX F 0 abbjainkéinál [^aáéóõuúüû] - 
SFX F 0 abbjainkéinak [^aáéóõuúüû] - 
SFX F 0 abbjainkéin [^aáéóõuúüû] - 
SFX F 0 abbjainkéiig [^aáéóõuúüû] - 
SFX F 0 abbjainkéihoz [^aáéóõuúüû] - 
SFX F 0 abbjainkéig [^aáéóõuúüû] - 
SFX F 0 abbjainkéiból [^aáéóõuúüû] - 
SFX F 0 abbjainkéiban [^aáéóõuúüû] - 
SFX F 0 abbjainkéiba [^aáéóõuúüû] - 
SFX F 0 abbjainkéi [^aáéóõuúüû] - 
SFX F 0 abbjainkéhoz [^aáéóõuúüû] - 
SFX F 0 abbjainkéból [^aáéóõuúüû] - 
SFX F 0 abbjainkéban [^aáéóõuúüû] - 
SFX F 0 abbjainkéba [^aáéóõuúüû] - 
SFX F 0 abbjainké [^aáéóõuúüû] - 
SFX F 0 abbjainkul [^aáéóõuúüû] - 
SFX F 0 abbjainktól [^aáéóõuúüû] - 
SFX F 0 abbjainkról [^aáéóõuúüû] - 
SFX F 0 abbjainkra [^aáéóõuúüû] - 
SFX F 0 abbjainkon [^aáéóõuúüû] - 
SFX F 0 abbjainknál [^aáéóõuúüû] - 
SFX F 0 abbjainknak [^aáéóõuúüû] - 
SFX F 0 abbjainkként [^aáéóõuúüû] - 
SFX F 0 abbjainkká [^aáéóõuúüû] - 
SFX F 0 abbjainkkor [^aáéóõuúüû] - 
SFX F 0 abbjainkkal [^aáéóõuúüû] - 
SFX F 0 abbjainkig [^aáéóõuúüû] - 
SFX F 0 abbjainkhoz [^aáéóõuúüû] - 
SFX F 0 abbjainkból [^aáéóõuúüû] - 
SFX F 0 abbjainkban [^aáéóõuúüû] - 
SFX F 0 abbjainkba [^aáéóõuúüû] - 
SFX F 0 abbjainkat [^aáéóõuúüû] - 
SFX F 0 abbjaink [^aáéóõuúüû] - 
SFX F 0 abbjainak [^aáéóõuúüû] - 
SFX F 0 abbjain [^aáéóõuúüû] - 
SFX F 0 abbjaiként [^aáéóõuúüû] - 
SFX F 0 abbjaikor [^aáéóõuúüû] - 
SFX F 0 abbjaiig [^aáéóõuúüû] - 
SFX F 0 abbjaihoz [^aáéóõuúüû] - 
SFX F 0 abbjaiból [^aáéóõuúüû] - 
SFX F 0 abbjaiban [^aáéóõuúüû] - 
SFX F 0 abbjaiba [^aáéóõuúüû] - 
SFX F 0 abbjai [^aáéóõuúüû] - 
SFX F 0 abbja [^aáéóõuúüû] - 
SFX F 0 abbikéért/D [^aeáéiíóõúû] - 
SFX F 0 abbikévá/D [^aeáéiíóõúû] - 
SFX F 0 abbikéval/D [^aeáéiíóõúû] - 
SFX F 0 abbikéul/D [^aeáéiíóõúû] - 
SFX F 0 abbikétól/D [^aeáéiíóõúû] - 
SFX F 0 abbikét/D [^aeáéiíóõúû] - 
SFX F 0 abbikéról/D [^aeáéiíóõúû] - 
SFX F 0 abbikért/D [^aeáéiíóõúû] - 
SFX F 0 abbikéra/D [^aeáéiíóõúû] - 
SFX F 0 abbikénál/D [^aeáéiíóõúû] - 
SFX F 0 abbikénak/D [^aeáéiíóõúû] - 
SFX F 0 abbikén/D [^aeáéiíóõúû] - 
SFX F 0 abbikéiért/D [^aeáéiíóõúû] - 
SFX F 0 abbikéivá/D [^aeáéiíóõúû] - 
SFX F 0 abbikéival/D [^aeáéiíóõúû] - 
SFX F 0 abbikéiul/D [^aeáéiíóõúû] - 
SFX F 0 abbikéitól/D [^aeáéiíóõúû] - 
SFX F 0 abbikéit/D [^aeáéiíóõúû] - 
SFX F 0 abbikéiról/D [^aeáéiíóõúû] - 
SFX F 0 abbikéira/D [^aeáéiíóõúû] - 
SFX F 0 abbikéinál/D [^aeáéiíóõúû] - 
SFX F 0 abbikéinak/D [^aeáéiíóõúû] - 
SFX F 0 abbikéin/D [^aeáéiíóõúû] - 
SFX F 0 abbikéiig/D [^aeáéiíóõúû] - 
SFX F 0 abbikéihoz/D [^aeáéiíóõúû] - 
SFX F 0 abbikéig/D [^aeáéiíóõúû] - 
SFX F 0 abbikéiból/D [^aeáéiíóõúû] - 
SFX F 0 abbikéiban/D [^aeáéiíóõúû] - 
SFX F 0 abbikéiba/D [^aeáéiíóõúû] - 
SFX F 0 abbikéi [^aeáéiíóõúû] - 
SFX F 0 abbikéhoz/D [^aeáéiíóõúû] - 
SFX F 0 abbikéból/D [^aeáéiíóõúû] - 
SFX F 0 abbikéban/D [^aeáéiíóõúû] - 
SFX F 0 abbikéba/D [^aeáéiíóõúû] - 
SFX F 0 abbiké/D [^aeáéiíóõúû] - 
SFX F 0 abbikul/D [^aeáéiíóõúû] - 
SFX F 0 abbiktól/D [^aeáéiíóõúû] - 
SFX F 0 abbikról/D [^aeáéiíóõúû] - 
SFX F 0 abbikra/D [^aeáéiíóõúû] - 
SFX F 0 abbikon/D [^aeáéiíóõúû] - 
SFX F 0 abbiknál/D [^aeáéiíóõúû] - 
SFX F 0 abbiknak/D [^aeáéiíóõúû] - 
SFX F 0 abbikká/D [^aeáéiíóõúû] - 
SFX F 0 abbikkal/D [^aeáéiíóõúû] - 
SFX F 0 abbikig/D [^aeáéiíóõúû] - 
SFX F 0 abbikhoz/D [^aeáéiíóõúû] - 
SFX F 0 abbikból/D [^aeáéiíóõúû] - 
SFX F 0 abbikban/D [^aeáéiíóõúû] - 
SFX F 0 abbikba/D [^aeáéiíóõúû] - 
SFX F 0 abbikat/D [^aeáéiíóõúû] - 
SFX F 0 abbik/DQS [^aeáéiíóõúû] - 
SFX F 0 abbig/D [^aeáéiíóõúû] - 
SFX F 0 abbhoz/D [^aeáéiíóõúû] - 
SFX F 0 abbat/D [^aeáéiíóõúû] - 
SFX F 0 abban/D [^aeáéiíóõúû] - 
SFX F 0 abban/D [^aeáéiíóõúû] - 
SFX F 0 abbal/D [^aeáéiíóõúû] - 
SFX F 0 abbakéért/D [^aeáéiíóõúû] - 
SFX F 0 abbakévá/D [^aeáéiíóõúû] - 
SFX F 0 abbakéval/D [^aeáéiíóõúû] - 
SFX F 0 abbakéul/D [^aeáéiíóõúû] - 
SFX F 0 abbakétól/D [^aeáéiíóõúû] - 
SFX F 0 abbakét/D [^aeáéiíóõúû] - 
SFX F 0 abbakéról/D [^aeáéiíóõúû] - 
SFX F 0 abbakért/D [^aeáéiíóõúû] - 
SFX F 0 abbakéra/D [^aeáéiíóõúû] - 
SFX F 0 abbakénál/D [^aeáéiíóõúû] - 
SFX F 0 abbakénak/D [^aeáéiíóõúû] - 
SFX F 0 abbakén/D [^aeáéiíóõúû] - 
SFX F 0 abbakéiért/D [^aeáéiíóõúû] - 
SFX F 0 abbakéivá/D [^aeáéiíóõúû] - 
SFX F 0 abbakéival/D [^aeáéiíóõúû] - 
SFX F 0 abbakéiul/D [^aeáéiíóõúû] - 
SFX F 0 abbakéitól/D [^aeáéiíóõúû] - 
SFX F 0 abbakéit/D [^aeáéiíóõúû] - 
SFX F 0 abbakéiról/D [^aeáéiíóõúû] - 
SFX F 0 abbakéira/D [^aeáéiíóõúû] - 
SFX F 0 abbakéinál/D [^aeáéiíóõúû] - 
SFX F 0 abbakéinak/D [^aeáéiíóõúû] - 
SFX F 0 abbakéin/D [^aeáéiíóõúû] - 
SFX F 0 abbakéiig/D [^aeáéiíóõúû] - 
SFX F 0 abbakéihoz/D [^aeáéiíóõúû] - 
SFX F 0 abbakéig/D [^aeáéiíóõúû] - 
SFX F 0 abbakéiból/D [^aeáéiíóõúû] - 
SFX F 0 abbakéiban/D [^aeáéiíóõúû] - 
SFX F 0 abbakéiba/D [^aeáéiíóõúû] - 
SFX F 0 abbakéi [^aeáéiíóõúû] - 
SFX F 0 abbakéhoz/D [^aeáéiíóõúû] - 
SFX F 0 abbakéból/D [^aeáéiíóõúû] - 
SFX F 0 abbakéban/D [^aeáéiíóõúû] - 
SFX F 0 abbakéba/D [^aeáéiíóõúû] - 
SFX F 0 abbaké/D [^aeáéiíóõúû] - 
SFX F 0 abbakul/D [^aeáéiíóõúû] - 
SFX F 0 abbaktól/D [^aeáéiíóõúû] - 
SFX F 0 abbakról/D [^aeáéiíóõúû] - 
SFX F 0 abbakra/D [^aeáéiíóõúû] - 
SFX F 0 abbakon/D [^aeáéiíóõúû] - 
SFX F 0 abbaknál/D [^aeáéiíóõúû] - 
SFX F 0 abbaknak/D [^aeáéiíóõúû] - 
SFX F 0 abbakká/D [^aeáéiíóõúû] - 
SFX F 0 abbakkal/D [^aeáéiíóõúû] - 
SFX F 0 abbakig/D [^aeáéiíóõúû] - 
SFX F 0 abbakhoz/D [^aeáéiíóõúû] - 
SFX F 0 abbakból/D [^aeáéiíóõúû] - 
SFX F 0 abbakban/D [^aeáéiíóõúû] - 
SFX F 0 abbakba/D [^aeáéiíóõúû] - 
SFX F 0 abbakat/D [^aeáéiíóõúû] - 
SFX F 0 abbak/D [^aeáéiíóõúû] - 
SFX F 0 abba/D [^aeáéiíóõúû] - 
SFX F 0 abb/D [^aeáéiíóõúû] - 
SFX E Y 465
SFX E ztik szünk sztik - 
SFX E ztik szél sztik - 
SFX E ztik szék sztik - 
SFX E ztik szetek sztik - 
SFX E ztik szenek sztik - 
SFX E ztik szen sztik - 
SFX E ztik szem sztik - 
SFX E ztik szek sztik - 
SFX E ztik sz sztik - 
SFX E zt szünk szt - 
SFX E zt szél szt - 
SFX E zt szetek szt - 
SFX E zt szenek szt - 
SFX E zt szen szt - 
SFX E zt szek szt - 
SFX E zt sz szt - 
SFX E zik szünk szik - 
SFX E zik szél szik - 
SFX E zik szék szik - 
SFX E zik szetek szik - 
SFX E zik szenek szik - 
SFX E zik szen szik - 
SFX E zik szem szik - 
SFX E zik szek szik - 
SFX E zik sz szik - 
SFX E zik dzünk dzik - 
SFX E zik dzél dzik - 
SFX E zik dzék dzik - 
SFX E zik dzetek dzik - 
SFX E zik dzenek dzik - 
SFX E zik dzen dzik - 
SFX E zik dzem dzik - 
SFX E zik dzek dzik - 
SFX E zik dz dzik - 
SFX E tik ssünk [üöieuoa]tik - 
SFX E tik ssél [üöieuoa]tik - 
SFX E tik ssék [üöieuoa]tik - 
SFX E tik ssetek [üöieuoa]tik - 
SFX E tik ssenek [üöieuoa]tik - 
SFX E tik ssen [üöieuoa]tik - 
SFX E tik ssem [üöieuoa]tik - 
SFX E tik ssek [üöieuoa]tik - 
SFX E tik ss [üöieuoa]tik - 
SFX E t ssünk [üöieuoa]t - 
SFX E t ssél [üöieuoa]t - 
SFX E t ssetek [üöieuoa]t - 
SFX E t ssenek [üöieuoa]t - 
SFX E t ssen [üöieuoa]t - 
SFX E t ssek [üöieuoa]t - 
SFX E t ss [üöieuoa]t - 
SFX E ik ünk ik - 
SFX E ik zünk [^dsbkmnyzr]zik - 
SFX E ik zél [^dsbkmnyzr]zik - 
SFX E ik zék [^dsbkmnyzr]zik - 
SFX E ik zetek [^dsbkmnyzr]zik - 
SFX E ik zenek [^dsbkmnyzr]zik - 
SFX E ik zen [^dsbkmnyzr]zik - 
SFX E ik zem [^dsbkmnyzr]zik - 
SFX E ik zek [^dsbkmnyzr]zik - 
SFX E ik z [^dsbkmnyzr]zik - 
SFX E ik vén szik - 
SFX E ik vén dzik - 
SFX E ik vén [^ldrz]ik - 
SFX E ik vén [^bdgjkmrtzys][ldrz]ik - 
SFX E ik ve szik - 
SFX E ik ve dzik - 
SFX E ik ve [^ldrz]ik - 
SFX E ik ve [^bdgjkmrtzys][ldrz]ik - 
SFX E ik tünk szik - 
SFX E ik tünk dzik - 
SFX E ik tünk [^ldrz]ik - 
SFX E ik tünk [^bdgjkmrtzys][ldrz]ik - 
SFX E ik tél szik - 
SFX E ik tél dzik - 
SFX E ik tél [^ldrz]ik - 
SFX E ik tél [^bdgjkmrtzys][ldrz]ik - 
SFX E ik tetek szik - 
SFX E ik tetek dzik - 
SFX E ik tetek [^ldrz]ik - 
SFX E ik tetek [^bdgjkmrtzys][ldrz]ik - 
SFX E ik tem szik - 
SFX E ik tem dzik - 
SFX E ik tem [^ldrz]ik - 
SFX E ik tem [^bdgjkmrtzys][ldrz]ik - 
SFX E ik tek szik - 
SFX E ik tek szik - 
SFX E ik tek dzik - 
SFX E ik tek [^ldrz]ik - 
SFX E ik tek [^ldrz]ik - 
SFX E ik tek [^bdgjkmrtzys][ldrz]ik - 
SFX E ik tek [^bdgjkmrtzys][ldrz]ik - 
SFX E ik sünk sik - 
SFX E ik sünk [^szüöieuoa]tik - 
SFX E ik sél sik - 
SFX E ik sél [^szüöieuoa]tik - 
SFX E ik sék sik - 
SFX E ik sék [^szüöieuoa]tik - 
SFX E ik sz [^ldrsz]ik - 
SFX E ik sz [^bdgjkmrtzys][ldr]ik - 
SFX E ik setek sik - 
SFX E ik setek [^szüöieuoa]tik - 
SFX E ik senek sik - 
SFX E ik senek [^szüöieuoa]tik - 
SFX E ik sen sik - 
SFX E ik sen [^szüöieuoa]tik - 
SFX E ik sem sik - 
SFX E ik sem [^szüöieuoa]tik - 
SFX E ik sek sik - 
SFX E ik sek [^szüöieuoa]tik - 
SFX E ik s sik - 
SFX E ik s [^szüöieuoa]tik - 
SFX E ik nünk szik - 
SFX E ik nünk dzik - 
SFX E ik nünk [^ldrz]ik - 
SFX E ik nünk [^bdgjkmrtzys][ldrz]ik - 
SFX E ik nétek szik - 
SFX E ik nétek dzik - 
SFX E ik nétek [^ldrz]ik - 
SFX E ik nétek [^bdgjkmrtzys][ldrz]ik - 
SFX E ik nénk szik - 
SFX E ik nénk dzik - 
SFX E ik nénk [^ldrz]ik - 
SFX E ik nénk [^bdgjkmrtzys][ldrz]ik - 
SFX E ik nének szik - 
SFX E ik nének dzik - 
SFX E ik nének [^ldrz]ik - 
SFX E ik nének [^bdgjkmrtzys][ldrz]ik - 
SFX E ik ném szik - 
SFX E ik ném dzik - 
SFX E ik ném [^ldrz]ik - 
SFX E ik ném [^bdgjkmrtzys][ldrz]ik - 
SFX E ik nél szik - 
SFX E ik nél dzik - 
SFX E ik nél [^ldrz]ik - 
SFX E ik nél [^bdgjkmrtzys][ldrz]ik - 
SFX E ik nék szik - 
SFX E ik nék dzik - 
SFX E ik nék [^ldrz]ik - 
SFX E ik nék [^bdgjkmrtzys][ldrz]ik - 
SFX E ik niük szik - 
SFX E ik niük dzik - 
SFX E ik niük [^ldrz]ik - 
SFX E ik niük [^bdgjkmrtzys][ldrz]ik - 
SFX E ik niök/& szik - 
SFX E ik niök/& dzik - 
SFX E ik niök/& [^ldrz]ik - 
SFX E ik niök/& [^bdgjkmrtzys][ldrz]ik - 
SFX E ik nie szik - 
SFX E ik nie dzik - 
SFX E ik nie [^ldrz]ik - 
SFX E ik nie [^bdgjkmrtzys][ldrz]ik - 
SFX E ik ni szik - 
SFX E ik ni dzik - 
SFX E ik ni [^ldrz]ik - 
SFX E ik ni [^bdgjkmrtzys][ldrz]ik - 
SFX E ik netek szik - 
SFX E ik netek dzik - 
SFX E ik netek [^ldrz]ik - 
SFX E ik netek [^bdgjkmrtzys][ldrz]ik - 
SFX E ik nem szik - 
SFX E ik nem dzik - 
SFX E ik nem [^ldrz]ik - 
SFX E ik nem [^bdgjkmrtzys][ldrz]ik - 
SFX E ik nek szik - 
SFX E ik nek dzik - 
SFX E ik nek [^ldrz]ik - 
SFX E ik nek [^bdgjkmrtzys][ldrz]ik - 
SFX E ik ned szik - 
SFX E ik ned dzik - 
SFX E ik ned [^ldrz]ik - 
SFX E ik ned [^bdgjkmrtzys][ldrz]ik - 
SFX E ik ne szik - 
SFX E ik ne dzik - 
SFX E ik ne [^ldrz]ik - 
SFX E ik ne [^bdgjkmrtzys][ldrz]ik - 
SFX E ik jünk [^ldgrszt]ik - 
SFX E ik jünk [^bdgjkmrtzys][ldr]ik - 
SFX E ik jél [^ldgrszt]ik - 
SFX E ik jél [^bdgjkmrtzys][ldr]ik - 
SFX E ik jék [^ldgrszt]ik - 
SFX E ik jék [^bdgjkmrtzys][ldr]ik - 
SFX E ik jetek [^ldgrszt]ik - 
SFX E ik jetek [^bdgjkmrtzys][ldr]ik - 
SFX E ik jenek [^ldgrszt]ik - 
SFX E ik jenek [^bdgjkmrtzys][ldr]ik - 
SFX E ik jen [^ldgrszt]ik - 
SFX E ik jen [^bdgjkmrtzys][ldr]ik - 
SFX E ik jem [^ldgrszt]ik - 
SFX E ik jem [^bdgjkmrtzys][ldr]ik - 
SFX E ik jek [^ldgrszt]ik - 
SFX E ik jek [^bdgjkmrtzys][ldr]ik - 
SFX E ik j [^ldgrszt]ik - 
SFX E ik j [^bdgjkmrtzys][ldr]ik - 
SFX E ik ettünk [s][ld]ik - 
SFX E ik ettünk [bdgjklmnrtzy][ldgrz]ik - 
SFX E ik ettél [s][ld]ik - 
SFX E ik ettél [bdgjklmnrtzy][ldgrz]ik - 
SFX E ik ettetek [s][ld]ik - 
SFX E ik ettetek [bdgjklmnrtzy][ldgrz]ik - 
SFX E ik ettem [s][ld]ik - 
SFX E ik ettem [bdgjklmnrtzy][ldgrz]ik - 
SFX E ik ettek [s][ld]ik - 
SFX E ik ettek [bdgjklmnrtzy][ldgrz]ik - 
SFX E ik etek [s][ld]ik - 
SFX E ik etek [bdgjklmnrtzy][ldgrz]ik - 
SFX E ik esz [s][ld]ik - 
SFX E ik esz [bdgjklmnrtzy][ldgrz]ik - 
SFX E ik enünk [s][ld]ik - 
SFX E ik enünk [bdgjklmnrtzy][ldgrz]ik - 
SFX E ik enétek [s][ld]ik - 
SFX E ik enétek [bdgjklmnrtzy][ldgrz]ik - 
SFX E ik enénk [s][ld]ik - 
SFX E ik enénk [bdgjklmnrtzy][ldgrz]ik - 
SFX E ik enének [s][ld]ik - 
SFX E ik enének [bdgjklmnrtzy][ldgrz]ik - 
SFX E ik eném [s][ld]ik - 
SFX E ik eném [bdgjklmnrtzy][ldgrz]ik - 
SFX E ik enél [s][ld]ik - 
SFX E ik enél [bdgjklmnrtzy][ldgrz]ik - 
SFX E ik enék [s][ld]ik - 
SFX E ik enék [bdgjklmnrtzy][ldgrz]ik - 
SFX E ik eniük [s][ld]ik - 
SFX E ik eniük [bdgjklmnrtzy][ldgrz]ik - 
SFX E ik eniök/& [s][ld]ik - 
SFX E ik eniök/& [bdgjklmnrtzy][ldgrz]ik - 
SFX E ik enie [s][ld]ik - 
SFX E ik enie [bdgjklmnrtzy][ldgrz]ik - 
SFX E ik eni [s][ld]ik - 
SFX E ik eni [bdgjklmnrtzy][ldgrz]ik - 
SFX E ik enetek [s][ld]ik - 
SFX E ik enetek [bdgjklmnrtzy][ldgrz]ik - 
SFX E ik enem [s][ld]ik - 
SFX E ik enem [bdgjklmnrtzy][ldgrz]ik - 
SFX E ik enek [s][ld]ik - 
SFX E ik enek [bdgjklmnrtzy][ldgrz]ik - 
SFX E ik ened [s][ld]ik - 
SFX E ik ened [bdgjklmnrtzy][ldgrz]ik - 
SFX E ik ene [s][ld]ik - 
SFX E ik ene [bdgjklmnrtzy][ldgrz]ik - 
SFX E ik em ik - 
SFX E ik el [^l]ik - 
SFX E ik ek ik - 
SFX E 0 ünk [^k] - 
SFX E 0 zünk z - 
SFX E 0 zél z - 
SFX E 0 zetek z - 
SFX E 0 zenek z - 
SFX E 0 zen z - 
SFX E 0 zek z - 
SFX E 0 z z - 
SFX E 0 vén [^k] - 
SFX E 0 ve [^k] - 
SFX E 0 tünk [^tk] - 
SFX E 0 tünk [^jlmnrszáéiíóöuüû]t - 
SFX E 0 tél [^tk] - 
SFX E 0 tél [^jlmnrszáéiíóöuüû]t - 
SFX E 0 tetek [^tk] - 
SFX E 0 tetek [^jlmnrszáéiíóöuüû]t - 
SFX E 0 tem [^tk] - 
SFX E 0 tem [^jlmnrszáéiíóöuüû]t - 
SFX E 0 tek [^tóúõûk] - 
SFX E 0 tek [^tk] - 
SFX E 0 tek [^jlmnrszéû]t - 
SFX E 0 tek [^jlmnrszáéiíóöuüû]t - 
SFX E 0 sünk s - 
SFX E 0 sünk [^szüöieuoa]t - 
SFX E 0 sél s - 
SFX E 0 sél [^szüöieuoa]t - 
SFX E 0 sz [^sz]t - 
SFX E 0 sz [^stzk] - 
SFX E 0 setek s - 
SFX E 0 setek [^szüöieuoa]t - 
SFX E 0 senek s - 
SFX E 0 senek [^szüöieuoa]t - 
SFX E 0 sen s - 
SFX E 0 sen [^szüöieuoa]t - 
SFX E 0 sek s - 
SFX E 0 sek [^szüöieuoa]t - 
SFX E 0 s s - 
SFX E 0 s [^szüöieuoa]t - 
SFX E 0 nünk [aeioöuü]t - 
SFX E 0 nünk [^tk] - 
SFX E 0 nétek [aeioöuü]t - 
SFX E 0 nétek [^tk] - 
SFX E 0 nénk [aeioöuü]t - 
SFX E 0 nénk [^tk] - 
SFX E 0 nének [aeioöuü]t - 
SFX E 0 nének [^tk] - 
SFX E 0 nél [aeioöuü]t - 
SFX E 0 nél [^tk] - 
SFX E 0 nékünk/VÓ×n .het - 
SFX E 0 nékünk .het - 
SFX E 0 nékük .het - 
SFX E 0 nékük/VÓ×n .het - 
SFX E 0 néktek .het - 
SFX E 0 néktek/VÓ×n .het - 
SFX E 0 nékje/VÓÕÐ .het - 
SFX E 0 néketek .het - 
SFX E 0 néketek/VÓ×n .het - 
SFX E 0 nékem/VÓ×n .het - 
SFX E 0 nékem .het - 
SFX E 0 néked/VÓ×n .het - 
SFX E 0 néked .het - 
SFX E 0 néke/VÓÕÐ .het - 
SFX E 0 nék [aeioöuü]t - 
SFX E 0 nék [^tk] - 
SFX E 0 niük [aeioöuü]t - 
SFX E 0 niük [^tk] - 
SFX E 0 niök/& [aeioöuü]t - 
SFX E 0 niök/& [^tk] - 
SFX E 0 nie [aeioöuü]t - 
SFX E 0 nie [^tk] - 
SFX E 0 ni [aeioöuü]t - 
SFX E 0 ni [^tk] - 
SFX E 0 netek [aeioöuü]t - 
SFX E 0 netek [^tk] - 
SFX E 0 nem [aeioöuü]t - 
SFX E 0 nem [^tk] - 
SFX E 0 nek [aeioöuü]t - 
SFX E 0 nek [^tk] - 
SFX E 0 ned [aeioöuü]t - 
SFX E 0 ned [^tk] - 
SFX E 0 ne [aeioöuü]t - 
SFX E 0 ne [^tk] - 
SFX E 0 jünk [^sztk] - 
SFX E 0 jél [^sztk] - 
SFX E 0 jetek [^sztk] - 
SFX E 0 jenek [^sztk] - 
SFX E 0 jen [^sztk] - 
SFX E 0 jek [^sztk] - 
SFX E 0 j [^sztk] - 
SFX E 0 ettünk rr - 
SFX E 0 ettünk [lnrz]d - 
SFX E 0 ettünk [ln]l - 
SFX E 0 ettünk [jlmnrszáéiíóöuüû]t - 
SFX E 0 ettünk [jdmn]z - 
SFX E 0 ettünk [gn]g - 
SFX E 0 ettél rr - 
SFX E 0 ettél [lnrz]d - 
SFX E 0 ettél [ln]l - 
SFX E 0 ettél [jlmnrszáéiíóöuüû]t - 
SFX E 0 ettél [jdmn]z - 
SFX E 0 ettél [gn]g - 
SFX E 0 ettetek rr - 
SFX E 0 ettetek [lnrz]d - 
SFX E 0 ettetek [ln]l - 
SFX E 0 ettetek [jlmnrszáéiíóöuüû]t - 
SFX E 0 ettetek [jdmn]z - 
SFX E 0 ettetek [gn]g - 
SFX E 0 ettem rr - 
SFX E 0 ettem [lnrz]d - 
SFX E 0 ettem [ln]l - 
SFX E 0 ettem [jlmnrszáéiíóöuüû]t - 
SFX E 0 ettem [jdmn]z - 
SFX E 0 ettem [gn]g - 
SFX E 0 ettek rr - 
SFX E 0 ettek [lnrz]d - 
SFX E 0 ettek [ln]l - 
SFX E 0 ettek [jlmnrszáéiíóöuüû]t - 
SFX E 0 ettek [jdmn]z - 
SFX E 0 ettek [gn]g - 
SFX E 0 etek rr - 
SFX E 0 etek [lnrz]d - 
SFX E 0 etek [ln]l - 
SFX E 0 etek [jlmnrszáéíû]t - 
SFX E 0 etek [jdmn]z - 
SFX E 0 etek [gn]g - 
SFX E 0 esz rr - 
SFX E 0 esz [lnrz]d - 
SFX E 0 esz [ln]l - 
SFX E 0 esz [jlmnrszáéíû]t - 
SFX E 0 esz [jdmn]z - 
SFX E 0 esz [gn]g - 
SFX E 0 enünk rr - 
SFX E 0 enünk [lnrz]d - 
SFX E 0 enünk [ln]l - 
SFX E 0 enünk [jlmnrszáéíû]t - 
SFX E 0 enünk [jdmn]z - 
SFX E 0 enünk [gn]g - 
SFX E 0 enétek rr - 
SFX E 0 enétek [lnrz]d - 
SFX E 0 enétek [ln]l - 
SFX E 0 enétek [jlmnrszáéíû]t - 
SFX E 0 enétek [jdmn]z - 
SFX E 0 enétek [gn]g - 
SFX E 0 enénk rr - 
SFX E 0 enénk [lnrz]d - 
SFX E 0 enénk [ln]l - 
SFX E 0 enénk [jlmnrszáéíû]t - 
SFX E 0 enénk [jdmn]z - 
SFX E 0 enénk [gn]g - 
SFX E 0 enének rr - 
SFX E 0 enének [lnrz]d - 
SFX E 0 enének [ln]l - 
SFX E 0 enének [jlmnrszáéíû]t - 
SFX E 0 enének [jdmn]z - 
SFX E 0 enének [gn]g - 
SFX E 0 enél rr - 
SFX E 0 enél [lnrz]d - 
SFX E 0 enél [ln]l - 
SFX E 0 enél [jlmnrszáéíû]t - 
SFX E 0 enél [jdmn]z - 
SFX E 0 enél [gn]g - 
SFX E 0 enék rr - 
SFX E 0 enék [lnrz]d - 
SFX E 0 enék [ln]l - 
SFX E 0 enék [jlmnrszáéíû]t - 
SFX E 0 enék [jdmn]z - 
SFX E 0 enék [gn]g - 
SFX E 0 eniük rr - 
SFX E 0 eniük [lnrz]d - 
SFX E 0 eniük [ln]l - 
SFX E 0 eniük [jlmnrszáéíû]t - 
SFX E 0 eniük [jdmn]z - 
SFX E 0 eniük [gn]g - 
SFX E 0 eniök/& rr - 
SFX E 0 eniök/& [lnrz]d - 
SFX E 0 eniök/& [ln]l - 
SFX E 0 eniök/& [jlmnrszáéíû]t - 
SFX E 0 eniök/& [jdmn]z - 
SFX E 0 eniök/& [gn]g - 
SFX E 0 enie rr - 
SFX E 0 enie [lnrz]d - 
SFX E 0 enie [ln]l - 
SFX E 0 enie [jlmnrszáéíû]t - 
SFX E 0 enie [jdmn]z - 
SFX E 0 enie [gn]g - 
SFX E 0 eni rr - 
SFX E 0 eni [lnrz]d - 
SFX E 0 eni [ln]l - 
SFX E 0 eni [jlmnrszáéíû]t - 
SFX E 0 eni [jdmn]z - 
SFX E 0 eni [gn]g - 
SFX E 0 enetek rr - 
SFX E 0 enetek [lnrz]d - 
SFX E 0 enetek [ln]l - 
SFX E 0 enetek [jlmnrszáéíû]t - 
SFX E 0 enetek [jdmn]z - 
SFX E 0 enetek [gn]g - 
SFX E 0 enem rr - 
SFX E 0 enem [lnrz]d - 
SFX E 0 enem [ln]l - 
SFX E 0 enem [jlmnrszáéíû]t - 
SFX E 0 enem [jdmn]z - 
SFX E 0 enem [gn]g - 
SFX E 0 enek rr - 
SFX E 0 enek [lnrz]d - 
SFX E 0 enek [ln]l - 
SFX E 0 enek [jlmnrszáéíû]t - 
SFX E 0 enek [jdmn]z - 
SFX E 0 enek [gn]g - 
SFX E 0 ened rr - 
SFX E 0 ened [lnrz]d - 
SFX E 0 ened [ln]l - 
SFX E 0 ened [jlmnrszáéíû]t - 
SFX E 0 ened [jdmn]z - 
SFX E 0 ened [gn]g - 
SFX E 0 ene rr - 
SFX E 0 ene [lnrz]d - 
SFX E 0 ene [ln]l - 
SFX E 0 ene [jlmnrszáéíû]t - 
SFX E 0 ene [jdmn]z - 
SFX E 0 ene [gn]g - 
SFX E 0 el [sz] - 
SFX E 0 ek [^k] - 
SFX C Y 1561
SFX C ö õéül ö - 
SFX C ö õéért ö - 
SFX C ö õévé ö - 
SFX C ö õével ö - 
SFX C ö õétõl ö - 
SFX C ö õét ö - 
SFX C ö õérõl ö - 
SFX C ö õére ö - 
SFX C ö õénél ö - 
SFX C ö õének ö - 
SFX C ö õén ö - 
SFX C ö õékül ö - 
SFX C ö õékéül ö - 
SFX C ö õékéért ö - 
SFX C ö õékévé ö - 
SFX C ö õékével ö - 
SFX C ö õékétõl ö - 
SFX C ö õékét ö - 
SFX C ö õékérõl ö - 
SFX C ö õékért ö - 
SFX C ö õékére ö - 
SFX C ö õékénél ö - 
SFX C ö õékének ö - 
SFX C ö õékén ö - 
SFX C ö õékéiül ö - 
SFX C ö õékéiért ö - 
SFX C ö õékéivé ö - 
SFX C ö õékéivel ö - 
SFX C ö õékéitõl ö - 
SFX C ö õékéit ö - 
SFX C ö õékéirõl ö - 
SFX C ö õékéire ö - 
SFX C ö õékéinél ö - 
SFX C ö õékéinek ö - 
SFX C ö õékéin ö - 
SFX C ö õékéiig ö - 
SFX C ö õékéihez ö - 
SFX C ö õékéig ö - 
SFX C ö õékéibõl ö - 
SFX C ö õékéiben ö - 
SFX C ö õékéibe ö - 
SFX C ö õékéi ö - 
SFX C ö õékéhez ö - 
SFX C ö õékébõl ö - 
SFX C ö õékében ö - 
SFX C ö õékébe ö - 
SFX C ö õéké ö - 
SFX C ö õéktõl ö - 
SFX C ö õékrõl ö - 
SFX C ö õékre ö - 
SFX C ö õéknél ö - 
SFX C ö õéknek ö - 
SFX C ö õékké ö - 
SFX C ö õékkel ö - 
SFX C ö õékig ö - 
SFX C ö õékhez ö - 
SFX C ö õéket ö - 
SFX C ö õéken ö - 
SFX C ö õékbõl ö - 
SFX C ö õékben ö - 
SFX C ö õékbe ö - 
SFX C ö õék ö - 
SFX C ö õéiül ö - 
SFX C ö õéiért ö - 
SFX C ö õéivé ö - 
SFX C ö õéivel ö - 
SFX C ö õéitõl ö - 
SFX C ö õéit ö - 
SFX C ö õéirõl ö - 
SFX C ö õéire ö - 
SFX C ö õéinél ö - 
SFX C ö õéinek ö - 
SFX C ö õéin ö - 
SFX C ö õéiig ö - 
SFX C ö õéihez ö - 
SFX C ö õéig ö - 
SFX C ö õéibõl ö - 
SFX C ö õéiben ö - 
SFX C ö õéibe ö - 
SFX C ö õéi ö - 
SFX C ö õéhez ö - 
SFX C ö õébõl ö - 
SFX C ö õében ö - 
SFX C ö õébe ö - 
SFX C ö õé ö - 
SFX C ö õtökül ö - 
SFX C ö õtökön ö - 
SFX C ö õtökéül ö - 
SFX C ö õtökéért ö - 
SFX C ö õtökévé ö - 
SFX C ö õtökével ö - 
SFX C ö õtökétõl ö - 
SFX C ö õtökét ö - 
SFX C ö õtökérõl ö - 
SFX C ö õtökért ö - 
SFX C ö õtökére ö - 
SFX C ö õtökénél ö - 
SFX C ö õtökének ö - 
SFX C ö õtökén ö - 
SFX C ö õtökéiül ö - 
SFX C ö õtökéiért ö - 
SFX C ö õtökéivé ö - 
SFX C ö õtökéivel ö - 
SFX C ö õtökéitõl ö - 
SFX C ö õtökéit ö - 
SFX C ö õtökéirõl ö - 
SFX C ö õtökéire ö - 
SFX C ö õtökéinél ö - 
SFX C ö õtökéinek ö - 
SFX C ö õtökéin ö - 
SFX C ö õtökéiig ö - 
SFX C ö õtökéihez ö - 
SFX C ö õtökéig ö - 
SFX C ö õtökéibõl ö - 
SFX C ö õtökéiben ö - 
SFX C ö õtökéibe ö - 
SFX C ö õtökéi ö - 
SFX C ö õtökéhez ö - 
SFX C ö õtökébõl ö - 
SFX C ö õtökében ö - 
SFX C ö õtökébe ö - 
SFX C ö õtöké ö - 
SFX C ö õtöktõl ö - 
SFX C ö õtökrõl ö - 
SFX C ö õtökre ö - 
SFX C ö õtöknél ö - 
SFX C ö õtöknek ö - 
SFX C ö õtökként ö - 
SFX C ö õtökké ö - 
SFX C ö õtökkor ö - 
SFX C ö õtökkel ö - 
SFX C ö õtökig ö - 
SFX C ö õtökhöz ö - 
SFX C ö õtöket ö - 
SFX C ö õtökbõl ö - 
SFX C ö õtökben ö - 
SFX C ö õtökbe ö - 
SFX C ö õtök ö - 
SFX C ö õtök ö - 
SFX C ö õstül ö - 
SFX C ö õnkül ö - 
SFX C ö õnkön ö - 
SFX C ö õnkéül ö - 
SFX C ö õnkéért ö - 
SFX C ö õnkévé ö - 
SFX C ö õnkével ö - 
SFX C ö õnkétõl ö - 
SFX C ö õnkét ö - 
SFX C ö õnkérõl ö - 
SFX C ö õnkért ö - 
SFX C ö õnkére ö - 
SFX C ö õnkénél ö - 
SFX C ö õnkénti/VG× ö - 
SFX C ö õnként ö - 
SFX C ö õnkének ö - 
SFX C ö õnkén ö - 
SFX C ö õnkéiül ö - 
SFX C ö õnkéiért ö - 
SFX C ö õnkéivé ö - 
SFX C ö õnkéivel ö - 
SFX C ö õnkéitõl ö - 
SFX C ö õnkéit ö - 
SFX C ö õnkéirõl ö - 
SFX C ö õnkéire ö - 
SFX C ö õnkéinél ö - 
SFX C ö õnkéinek ö - 
SFX C ö õnkéin ö - 
SFX C ö õnkéiig ö - 
SFX C ö õnkéihez ö - 
SFX C ö õnkéig ö - 
SFX C ö õnkéibõl ö - 
SFX C ö õnkéiben ö - 
SFX C ö õnkéibe ö - 
SFX C ö õnkéi ö - 
SFX C ö õnkéhez ö - 
SFX C ö õnkébõl ö - 
SFX C ö õnkében ö - 
SFX C ö õnkébe ö - 
SFX C ö õnké ö - 
SFX C ö õnktõl ö - 
SFX C ö õnkrõl ö - 
SFX C ö õnkre ö - 
SFX C ö õnknél ö - 
SFX C ö õnknek ö - 
SFX C ö õnkként ö - 
SFX C ö õnkké ö - 
SFX C ö õnkkor ö - 
SFX C ö õnkkel ö - 
SFX C ö õnkig ö - 
SFX C ö õnkhöz ö - 
SFX C ö õnket ö - 
SFX C ö õnkbõl ö - 
SFX C ö õnkben ö - 
SFX C ö õnkbe ö - 
SFX C ö õnk ö - 
SFX C ö õnk ö - 
SFX C ö õmül ö - 
SFX C ö õmön ö - 
SFX C ö õméül ö - 
SFX C ö õméért ö - 
SFX C ö õmévé ö - 
SFX C ö õmével ö - 
SFX C ö õmétõl ö - 
SFX C ö õmét ö - 
SFX C ö õmérõl ö - 
SFX C ö õmért ö - 
SFX C ö õmére ö - 
SFX C ö õménél ö - 
SFX C ö õmének ö - 
SFX C ö õmén ö - 
SFX C ö õmékül ö - 
SFX C ö õmékéül ö - 
SFX C ö õmékéért ö - 
SFX C ö õmékévé ö - 
SFX C ö õmékével ö - 
SFX C ö õmékétõl ö - 
SFX C ö õmékét ö - 
SFX C ö õmékérõl ö - 
SFX C ö õmékért ö - 
SFX C ö õmékére ö - 
SFX C ö õmékénél ö - 
SFX C ö õmékének ö - 
SFX C ö õmékén ö - 
SFX C ö õmékéiül ö - 
SFX C ö õmékéiért ö - 
SFX C ö õmékéivé ö - 
SFX C ö õmékéivel ö - 
SFX C ö õmékéitõl ö - 
SFX C ö õmékéit ö - 
SFX C ö õmékéirõl ö - 
SFX C ö õmékéire ö - 
SFX C ö õmékéinél ö - 
SFX C ö õmékéinek ö - 
SFX C ö õmékéin ö - 
SFX C ö õmékéiig ö - 
SFX C ö õmékéihez ö - 
SFX C ö õmékéig ö - 
SFX C ö õmékéibõl ö - 
SFX C ö õmékéiben ö - 
SFX C ö õmékéibe ö - 
SFX C ö õmékéi ö - 
SFX C ö õmékéhez ö - 
SFX C ö õmékébõl ö - 
SFX C ö õmékében ö - 
SFX C ö õmékébe ö - 
SFX C ö õméké ö - 
SFX C ö õméktõl ö - 
SFX C ö õmékrõl ö - 
SFX C ö õmékre ö - 
SFX C ö õméknél ö - 
SFX C ö õméknek ö - 
SFX C ö õmékké ö - 
SFX C ö õmékkel ö - 
SFX C ö õmékig ö - 
SFX C ö õmékhez ö - 
SFX C ö õméket ö - 
SFX C ö õméken ö - 
SFX C ö õmékbõl ö - 
SFX C ö õmékben ö - 
SFX C ö õmékbe ö - 
SFX C ö õmék ö - 
SFX C ö õméiül ö - 
SFX C ö õméiért ö - 
SFX C ö õméivé ö - 
SFX C ö õméivel ö - 
SFX C ö õméitõl ö - 
SFX C ö õméit ö - 
SFX C ö õméirõl ö - 
SFX C ö õméire ö - 
SFX C ö õméinél ö - 
SFX C ö õméinek ö - 
SFX C ö õméin ö - 
SFX C ö õméiig ö - 
SFX C ö õméihez ö - 
SFX C ö õméig ö - 
SFX C ö õméibõl ö - 
SFX C ö õméiben ö - 
SFX C ö õméibe ö - 
SFX C ö õméi ö - 
SFX C ö õméhez ö - 
SFX C ö õmébõl ö - 
SFX C ö õmében ö - 
SFX C ö õmébe ö - 
SFX C ö õmé ö - 
SFX C ö õmtõl ö - 
SFX C ö õmrõl ö - 
SFX C ö õmre ö - 
SFX C ö õmnél ö - 
SFX C ö õmnek ö - 
SFX C ö õmmé ö - 
SFX C ö õmmel ö - 
SFX C ö õmként ö - 
SFX C ö õmkor ö - 
SFX C ö õmig ö - 
SFX C ö õmhöz ö - 
SFX C ö õmet ö - 
SFX C ö õmbõl ö - 
SFX C ö õmben ö - 
SFX C ö õmbe ö - 
SFX C ö õm ö - 
SFX C ö õm ö - 
SFX C ö õkül ö - 
SFX C ö õkön ö - 
SFX C ö õkéül ö - 
SFX C ö õkéért ö - 
SFX C ö õkévé ö - 
SFX C ö õkével ö - 
SFX C ö õkétõl ö - 
SFX C ö õkét ö - 
SFX C ö õkérõl ö - 
SFX C ö õkért ö - 
SFX C ö õkére ö - 
SFX C ö õkénél ö - 
SFX C ö õkénti/VG× ö - 
SFX C ö õkének ö - 
SFX C ö õkén ö - 
SFX C ö õkéiül ö - 
SFX C ö õkéiért ö - 
SFX C ö õkéivé ö - 
SFX C ö õkéivel ö - 
SFX C ö õkéitõl ö - 
SFX C ö õkéit ö - 
SFX C ö õkéirõl ö - 
SFX C ö õkéire ö - 
SFX C ö õkéinél ö - 
SFX C ö õkéinek ö - 
SFX C ö õkéin ö - 
SFX C ö õkéiig ö - 
SFX C ö õkéihez ö - 
SFX C ö õkéig ö - 
SFX C ö õkéibõl ö - 
SFX C ö õkéiben ö - 
SFX C ö õkéibe ö - 
SFX C ö õkéi ö - 
SFX C ö õkéhez ö - 
SFX C ö õkébõl ö - 
SFX C ö õkében ö - 
SFX C ö õkébe ö - 
SFX C ö õké ö - 
SFX C ö õktõl ö - 
SFX C ö õkrõl ö - 
SFX C ö õkre ö - 
SFX C ö õknél ö - 
SFX C ö õknek ö - 
SFX C ö õkként ö - 
SFX C ö õkké ö - 
SFX C ö õkkor ö - 
SFX C ö õkkel ö - 
SFX C ö õkig ö - 
SFX C ö õkhöz ö - 
SFX C ö õket ö - 
SFX C ö õkbõl ö - 
SFX C ö õkben ö - 
SFX C ö õkbe ö - 
SFX C ö õk ö - 
SFX C ö õiül ö - 
SFX C ö õiéül ö - 
SFX C ö õiéért ö - 
SFX C ö õiévé ö - 
SFX C ö õiével ö - 
SFX C ö õiétõl ö - 
SFX C ö õiét ö - 
SFX C ö õiérõl ö - 
SFX C ö õiért ö - 
SFX C ö õiére ö - 
SFX C ö õiénél ö - 
SFX C ö õiének ö - 
SFX C ö õién ö - 
SFX C ö õiéiül ö - 
SFX C ö õiéiért ö - 
SFX C ö õiéivé ö - 
SFX C ö õiéivel ö - 
SFX C ö õiéitõl ö - 
SFX C ö õiéit ö - 
SFX C ö õiéirõl ö - 
SFX C ö õiéire ö - 
SFX C ö õiéinél ö - 
SFX C ö õiéinek ö - 
SFX C ö õiéin ö - 
SFX C ö õiéiig ö - 
SFX C ö õiéihez ö - 
SFX C ö õiéig ö - 
SFX C ö õiéibõl ö - 
SFX C ö õiéiben ö - 
SFX C ö õiéibe ö - 
SFX C ö õiéi ö - 
SFX C ö õiéhez ö - 
SFX C ö õiébõl ö - 
SFX C ö õiében ö - 
SFX C ö õiébe ö - 
SFX C ö õié ö - 
SFX C ö õivé ö - 
SFX C ö õivel ö - 
SFX C ö õitõl ö - 
SFX C ö õitekül ö - 
SFX C ö õitekéül ö - 
SFX C ö õitekéért ö - 
SFX C ö õitekévé ö - 
SFX C ö õitekével ö - 
SFX C ö õitekétõl ö - 
SFX C ö õitekét ö - 
SFX C ö õitekérõl ö - 
SFX C ö õitekért ö - 
SFX C ö õitekére ö - 
SFX C ö õitekénél ö - 
SFX C ö õitekének ö - 
SFX C ö õitekén ö - 
SFX C ö õitekéiül ö - 
SFX C ö õitekéiért ö - 
SFX C ö õitekéivé ö - 
SFX C ö õitekéivel ö - 
SFX C ö õitekéitõl ö - 
SFX C ö õitekéit ö - 
SFX C ö õitekéirõl ö - 
SFX C ö õitekéire ö - 
SFX C ö õitekéinél ö - 
SFX C ö õitekéinek ö - 
SFX C ö õitekéin ö - 
SFX C ö õitekéiig ö - 
SFX C ö õitekéihez ö - 
SFX C ö õitekéig ö - 
SFX C ö õitekéibõl ö - 
SFX C ö õitekéiben ö - 
SFX C ö õitekéibe ö - 
SFX C ö õitekéi ö - 
SFX C ö õitekéhez ö - 
SFX C ö õitekébõl ö - 
SFX C ö õitekében ö - 
SFX C ö õitekébe ö - 
SFX C ö õiteké ö - 
SFX C ö õitektõl ö - 
SFX C ö õitekrõl ö - 
SFX C ö õitekre ö - 
SFX C ö õiteknél ö - 
SFX C ö õiteknek ö - 
SFX C ö õitekként ö - 
SFX C ö õitekké ö - 
SFX C ö õitekkor ö - 
SFX C ö õitekkel ö - 
SFX C ö õitekig ö - 
SFX C ö õitekhez ö - 
SFX C ö õiteket ö - 
SFX C ö õiteken ö - 
SFX C ö õitekbõl ö - 
SFX C ö õitekben ö - 
SFX C ö õitekbe ö - 
SFX C ö õitek ö - 
SFX C ö õit ö - 
SFX C ö õirõl ö - 
SFX C ö õire ö - 
SFX C ö õinél ö - 
SFX C ö õinkül ö - 
SFX C ö õinkéül ö - 
SFX C ö õinkéért ö - 
SFX C ö õinkévé ö - 
SFX C ö õinkével ö - 
SFX C ö õinkétõl ö - 
SFX C ö õinkét ö - 
SFX C ö õinkérõl ö - 
SFX C ö õinkért ö - 
SFX C ö õinkére ö - 
SFX C ö õinkénél ö - 
SFX C ö õinkének ö - 
SFX C ö õinkén ö - 
SFX C ö õinkéiül ö - 
SFX C ö õinkéiért ö - 
SFX C ö õinkéivé ö - 
SFX C ö õinkéivel ö - 
SFX C ö õinkéitõl ö - 
SFX C ö õinkéit ö - 
SFX C ö õinkéirõl ö - 
SFX C ö õinkéire ö - 
SFX C ö õinkéinél ö - 
SFX C ö õinkéinek ö - 
SFX C ö õinkéin ö - 
SFX C ö õinkéiig ö - 
SFX C ö õinkéihez ö - 
SFX C ö õinkéig ö - 
SFX C ö õinkéibõl ö - 
SFX C ö õinkéiben ö - 
SFX C ö õinkéibe ö - 
SFX C ö õinkéi ö - 
SFX C ö õinkéhez ö - 
SFX C ö õinkébõl ö - 
SFX C ö õinkében ö - 
SFX C ö õinkébe ö - 
SFX C ö õinké ö - 
SFX C ö õinktõl ö - 
SFX C ö õinkrõl ö - 
SFX C ö õinkre ö - 
SFX C ö õinknél ö - 
SFX C ö õinknek ö - 
SFX C ö õinkként ö - 
SFX C ö õinkké ö - 
SFX C ö õinkkor ö - 
SFX C ö õinkkel ö - 
SFX C ö õinkig ö - 
SFX C ö õinkhez ö - 
SFX C ö õinket ö - 
SFX C ö õinken ö - 
SFX C ö õinkbõl ö - 
SFX C ö õinkben ö - 
SFX C ö õinkbe ö - 
SFX C ö õink ö - 
SFX C ö õinek ö - 
SFX C ö õin ö - 
SFX C ö õimül ö - 
SFX C ö õiméül ö - 
SFX C ö õiméért ö - 
SFX C ö õimévé ö - 
SFX C ö õimével ö - 
SFX C ö õimétõl ö - 
SFX C ö õimét ö - 
SFX C ö õimérõl ö - 
SFX C ö õimért ö - 
SFX C ö õimére ö - 
SFX C ö õiménél ö - 
SFX C ö õimének ö - 
SFX C ö õimén ö - 
SFX C ö õiméiül ö - 
SFX C ö õiméiért ö - 
SFX C ö õiméivé ö - 
SFX C ö õiméivel ö - 
SFX C ö õiméitõl ö - 
SFX C ö õiméit ö - 
SFX C ö õiméirõl ö - 
SFX C ö õiméire ö - 
SFX C ö õiméinél ö - 
SFX C ö õiméinek ö - 
SFX C ö õiméin ö - 
SFX C ö õiméiig ö - 
SFX C ö õiméihez ö - 
SFX C ö õiméig ö - 
SFX C ö õiméibõl ö - 
SFX C ö õiméiben ö - 
SFX C ö õiméibe ö - 
SFX C ö õiméi ö - 
SFX C ö õiméhez ö - 
SFX C ö õimébõl ö - 
SFX C ö õimében ö - 
SFX C ö õimébe ö - 
SFX C ö õimé ö - 
SFX C ö õimtõl ö - 
SFX C ö õimrõl ö - 
SFX C ö õimre ö - 
SFX C ö õimnél ö - 
SFX C ö õimnek ö - 
SFX C ö õimmé ö - 
SFX C ö õimmel ö - 
SFX C ö õimként ö - 
SFX C ö õimkor ö - 
SFX C ö õimig ö - 
SFX C ö õimhez ö - 
SFX C ö õimet ö - 
SFX C ö õimen ö - 
SFX C ö õimbõl ö - 
SFX C ö õimben ö - 
SFX C ö õimbe ö - 
SFX C ö õim ö - 
SFX C ö õikül ö - 
SFX C ö õikéül ö - 
SFX C ö õikéért ö - 
SFX C ö õikévé ö - 
SFX C ö õikével ö - 
SFX C ö õikétõl ö - 
SFX C ö õikét ö - 
SFX C ö õikérõl ö - 
SFX C ö õikért ö - 
SFX C ö õikére ö - 
SFX C ö õikénél ö - 
SFX C ö õiként ö - 
SFX C ö õikének ö - 
SFX C ö õikén ö - 
SFX C ö õikéiül ö - 
SFX C ö õikéiért ö - 
SFX C ö õikéivé ö - 
SFX C ö õikéivel ö - 
SFX C ö õikéitõl ö - 
SFX C ö õikéit ö - 
SFX C ö õikéirõl ö - 
SFX C ö õikéire ö - 
SFX C ö õikéinél ö - 
SFX C ö õikéinek ö - 
SFX C ö õikéin ö - 
SFX C ö õikéiig ö - 
SFX C ö õikéihez ö - 
SFX C ö õikéig ö - 
SFX C ö õikéibõl ö - 
SFX C ö õikéiben ö - 
SFX C ö õikéibe ö - 
SFX C ö õikéi ö - 
SFX C ö õikéhez ö - 
SFX C ö õikébõl ö - 
SFX C ö õikében ö - 
SFX C ö õikébe ö - 
SFX C ö õiké ö - 
SFX C ö õiktõl ö - 
SFX C ö õikrõl ö - 
SFX C ö õikre ö - 
SFX C ö õikor ö - 
SFX C ö õiknél ö - 
SFX C ö õiknek ö - 
SFX C ö õikként ö - 
SFX C ö õikké ö - 
SFX C ö õikkor ö - 
SFX C ö õikkel ö - 
SFX C ö õikig ö - 
SFX C ö õikhez ö - 
SFX C ö õiket ö - 
SFX C ö õiken ö - 
SFX C ö õikbõl ö - 
SFX C ö õikben ö - 
SFX C ö õikbe ö - 
SFX C ö õik ö - 
SFX C ö õiig ö - 
SFX C ö õihez ö - 
SFX C ö õidül ö - 
SFX C ö õidéül ö - 
SFX C ö õidéért ö - 
SFX C ö õidévé ö - 
SFX C ö õidével ö - 
SFX C ö õidétõl ö - 
SFX C ö õidét ö - 
SFX C ö õidérõl ö - 
SFX C ö õidért ö - 
SFX C ö õidére ö - 
SFX C ö õidénél ö - 
SFX C ö õidének ö - 
SFX C ö õidén ö - 
SFX C ö õidéiül ö - 
SFX C ö õidéiért ö - 
SFX C ö õidéivé ö - 
SFX C ö õidéivel ö - 
SFX C ö õidéitõl ö - 
SFX C ö õidéit ö - 
SFX C ö õidéirõl ö - 
SFX C ö õidéire ö - 
SFX C ö õidéinél ö - 
SFX C ö õidéinek ö - 
SFX C ö õidéin ö - 
SFX C ö õidéiig ö - 
SFX C ö õidéihez ö - 
SFX C ö õidéig ö - 
SFX C ö õidéibõl ö - 
SFX C ö õidéiben ö - 
SFX C ö õidéibe ö - 
SFX C ö õidéi ö - 
SFX C ö õidéhez ö - 
SFX C ö õidébõl ö - 
SFX C ö õidében ö - 
SFX C ö õidébe ö - 
SFX C ö õidé ö - 
SFX C ö õidtõl ö - 
SFX C ö õidrõl ö - 
SFX C ö õidre ö - 
SFX C ö õidnél ö - 
SFX C ö õidnek ö - 
SFX C ö õidként ö - 
SFX C ö õidkor ö - 
SFX C ö õidig ö - 
SFX C ö õidhez ö - 
SFX C ö õidet ö - 
SFX C ö õiden ö - 
SFX C ö õiddé ö - 
SFX C ö õiddel ö - 
SFX C ö õidbõl ö - 
SFX C ö õidben ö - 
SFX C ö õidbe ö - 
SFX C ö õid ö - 
SFX C ö õibõl ö - 
SFX C ö õiben ö - 
SFX C ö õibe ö - 
SFX C ö õi ö - 
SFX C ö õdül ö - 
SFX C ö õdön ö - 
SFX C ö õdéül ö - 
SFX C ö õdéért ö - 
SFX C ö õdévé ö - 
SFX C ö õdével ö - 
SFX C ö õdétõl ö - 
SFX C ö õdét ö - 
SFX C ö õdérõl ö - 
SFX C ö õdért ö - 
SFX C ö õdére ö - 
SFX C ö õdénél ö - 
SFX C ö õdének ö - 
SFX C ö õdén ö - 
SFX C ö õdékül ö - 
SFX C ö õdékéül ö - 
SFX C ö õdékéért ö - 
SFX C ö õdékévé ö - 
SFX C ö õdékével ö - 
SFX C ö õdékétõl ö - 
SFX C ö õdékét ö - 
SFX C ö õdékérõl ö - 
SFX C ö õdékért ö - 
SFX C ö õdékére ö - 
SFX C ö õdékénél ö - 
SFX C ö õdékének ö - 
SFX C ö õdékén ö - 
SFX C ö õdékéiül ö - 
SFX C ö õdékéiért ö - 
SFX C ö õdékéivé ö - 
SFX C ö õdékéivel ö - 
SFX C ö õdékéitõl ö - 
SFX C ö õdékéit ö - 
SFX C ö õdékéirõl ö - 
SFX C ö õdékéire ö - 
SFX C ö õdékéinél ö - 
SFX C ö õdékéinek ö - 
SFX C ö õdékéin ö - 
SFX C ö õdékéiig ö - 
SFX C ö õdékéihez ö - 
SFX C ö õdékéig ö - 
SFX C ö õdékéibõl ö - 
SFX C ö õdékéiben ö - 
SFX C ö õdékéibe ö - 
SFX C ö õdékéi ö - 
SFX C ö õdékéhez ö - 
SFX C ö õdékébõl ö - 
SFX C ö õdékében ö - 
SFX C ö õdékébe ö - 
SFX C ö õdéké ö - 
SFX C ö õdéktõl ö - 
SFX C ö õdékrõl ö - 
SFX C ö õdékre ö - 
SFX C ö õdéknél ö - 
SFX C ö õdéknek ö - 
SFX C ö õdékké ö - 
SFX C ö õdékkel ö - 
SFX C ö õdékig ö - 
SFX C ö õdékhez ö - 
SFX C ö õdéket ö - 
SFX C ö õdéken ö - 
SFX C ö õdékbõl ö - 
SFX C ö õdékben ö - 
SFX C ö õdékbe ö - 
SFX C ö õdék ö - 
SFX C ö õdéiül ö - 
SFX C ö õdéiért ö - 
SFX C ö õdéivé ö - 
SFX C ö õdéivel ö - 
SFX C ö õdéitõl ö - 
SFX C ö õdéit ö - 
SFX C ö õdéirõl ö - 
SFX C ö õdéire ö - 
SFX C ö õdéinél ö - 
SFX C ö õdéinek ö - 
SFX C ö õdéin ö - 
SFX C ö õdéiig ö - 
SFX C ö õdéihez ö - 
SFX C ö õdéig ö - 
SFX C ö õdéibõl ö - 
SFX C ö õdéiben ö - 
SFX C ö õdéibe ö - 
SFX C ö õdéi ö - 
SFX C ö õdéhez ö - 
SFX C ö õdébõl ö - 
SFX C ö õdében ö - 
SFX C ö õdébe ö - 
SFX C ö õdé ö - 
SFX C ö õdtõl ö - 
SFX C ö õdrõl ö - 
SFX C ö õdre ö - 
SFX C ö õdnél ö - 
SFX C ö õdnek ö - 
SFX C ö õdként ö - 
SFX C ö õdkor ö - 
SFX C ö õdig ö - 
SFX C ö õdhöz ö - 
SFX C ö õdet ö - 
SFX C ö õddé ö - 
SFX C ö õddel ö - 
SFX C ö õdbõl ö - 
SFX C ö õdben ö - 
SFX C ö õdbe ö - 
SFX C ö õd ö - 
SFX C ö õd ö - 
SFX C k kénti/VG× kk - 
SFX C 0 östül [^aáeéiíóõöuúüû] - 
SFX C 0 önkénti/VG× [^aáeéiíóõöuúüû] - 
SFX C 0 önként [^aáeéiíóõöuúüû] - 
SFX C 0 éül [áéiíoóõuúüûy-] - 
SFX C 0 éért [áéiíoóõuúüûy-] - 
SFX C 0 évé [áéiíoóõuúüûy-] - 
SFX C 0 ével [áéiíoóõuúüûy-] - 
SFX C 0 étõl [áéiíoóõuúüûy-] - 
SFX C 0 ét [áéiíoóõuúüûy-] - 
SFX C 0 érõl [áéiíoóõuúüûy-] - 
SFX C 0 ére [áéiíoóõuúüûy-] - 
SFX C 0 énél [áéiíoóõuúüûy-] - 
SFX C 0 ének [áéiíoóõuúüûy-] - 
SFX C 0 én [áéiíoóõuúüûy-] - 
SFX C 0 ékül [áéiíoóõuúüûy-] - 
SFX C 0 ékéül [áéiíoóõuúüûy-] - 
SFX C 0 ékéért [áéiíoóõuúüûy-] - 
SFX C 0 ékévé [áéiíoóõuúüûy-] - 
SFX C 0 ékével [áéiíoóõuúüûy-] - 
SFX C 0 ékétõl [áéiíoóõuúüûy-] - 
SFX C 0 ékét [áéiíoóõuúüûy-] - 
SFX C 0 ékérõl [áéiíoóõuúüûy-] - 
SFX C 0 ékért [áéiíoóõuúüûy-] - 
SFX C 0 ékére [áéiíoóõuúüûy-] - 
SFX C 0 ékénél [áéiíoóõuúüûy-] - 
SFX C 0 ékének [áéiíoóõuúüûy-] - 
SFX C 0 ékén [áéiíoóõuúüûy-] - 
SFX C 0 ékéiül [áéiíoóõuúüûy-] - 
SFX C 0 ékéiért [áéiíoóõuúüûy-] - 
SFX C 0 ékéivé [áéiíoóõuúüûy-] - 
SFX C 0 ékéivel [áéiíoóõuúüûy-] - 
SFX C 0 ékéitõl [áéiíoóõuúüûy-] - 
SFX C 0 ékéit [áéiíoóõuúüûy-] - 
SFX C 0 ékéirõl [áéiíoóõuúüûy-] - 
SFX C 0 ékéire [áéiíoóõuúüûy-] - 
SFX C 0 ékéinél [áéiíoóõuúüûy-] - 
SFX C 0 ékéinek [áéiíoóõuúüûy-] - 
SFX C 0 ékéin [áéiíoóõuúüûy-] - 
SFX C 0 ékéiig [áéiíoóõuúüûy-] - 
SFX C 0 ékéihez [áéiíoóõuúüûy-] - 
SFX C 0 ékéig [áéiíoóõuúüûy-] - 
SFX C 0 ékéibõl [áéiíoóõuúüûy-] - 
SFX C 0 ékéiben [áéiíoóõuúüûy-] - 
SFX C 0 ékéibe [áéiíoóõuúüûy-] - 
SFX C 0 ékéi [áéiíoóõuúüûy-] - 
SFX C 0 ékéhez [áéiíoóõuúüûy-] - 
SFX C 0 ékébõl [áéiíoóõuúüûy-] - 
SFX C 0 ékében [áéiíoóõuúüûy-] - 
SFX C 0 ékébe [áéiíoóõuúüûy-] - 
SFX C 0 éké [áéiíoóõuúüûy-] - 
SFX C 0 éktõl [áéiíoóõuúüûy-] - 
SFX C 0 ékrõl [áéiíoóõuúüûy-] - 
SFX C 0 ékre [áéiíoóõuúüûy-] - 
SFX C 0 éknél [áéiíoóõuúüûy-] - 
SFX C 0 éknek [áéiíoóõuúüûy-] - 
SFX C 0 ékké [áéiíoóõuúüûy-] - 
SFX C 0 ékkel [áéiíoóõuúüûy-] - 
SFX C 0 ékig [áéiíoóõuúüûy-] - 
SFX C 0 ékhez [áéiíoóõuúüûy-] - 
SFX C 0 éket [áéiíoóõuúüûy-] - 
SFX C 0 éken [áéiíoóõuúüûy-] - 
SFX C 0 ékbõl [áéiíoóõuúüûy-] - 
SFX C 0 ékben [áéiíoóõuúüûy-] - 
SFX C 0 ékbe [áéiíoóõuúüûy-] - 
SFX C 0 ék [áéiíoóõuúüûy-] - 
SFX C 0 éiül [áéiíoóõuúüûy-] - 
SFX C 0 éiért [áéiíoóõuúüûy-] - 
SFX C 0 éivé [áéiíoóõuúüûy-] - 
SFX C 0 éivel [áéiíoóõuúüûy-] - 
SFX C 0 éitõl [áéiíoóõuúüûy-] - 
SFX C 0 éit [áéiíoóõuúüûy-] - 
SFX C 0 éirõl [áéiíoóõuúüûy-] - 
SFX C 0 éire [áéiíoóõuúüûy-] - 
SFX C 0 éinél [áéiíoóõuúüûy-] - 
SFX C 0 éinek [áéiíoóõuúüûy-] - 
SFX C 0 éin [áéiíoóõuúüûy-] - 
SFX C 0 éiig [áéiíoóõuúüûy-] - 
SFX C 0 éihez [áéiíoóõuúüûy-] - 
SFX C 0 éig [áéiíoóõuúüûy-] - 
SFX C 0 éibõl [áéiíoóõuúüûy-] - 
SFX C 0 éiben [áéiíoóõuúüûy-] - 
SFX C 0 éibe [áéiíoóõuúüûy-] - 
SFX C 0 éi [áéiíoóõuúüûy-] - 
SFX C 0 éhez [áéiíoóõuúüûy-] - 
SFX C 0 ébõl [áéiíoóõuúüûy-] - 
SFX C 0 ében [áéiíoóõuúüûy-] - 
SFX C 0 ébe [áéiíoóõuúüûy-] - 
SFX C 0 é [áéiíoóõuúüûy-] - 
SFX C 0 tökül [áéiíoóõuúüûy-] - 
SFX C 0 tökön [áéiíoóõuúüûy-] - 
SFX C 0 tökéül [áéiíoóõuúüûy-] - 
SFX C 0 tökéért [áéiíoóõuúüûy-] - 
SFX C 0 tökévé [áéiíoóõuúüûy-] - 
SFX C 0 tökével [áéiíoóõuúüûy-] - 
SFX C 0 tökétõl [áéiíoóõuúüûy-] - 
SFX C 0 tökét [áéiíoóõuúüûy-] - 
SFX C 0 tökérõl [áéiíoóõuúüûy-] - 
SFX C 0 tökért [áéiíoóõuúüûy-] - 
SFX C 0 tökére [áéiíoóõuúüûy-] - 
SFX C 0 tökénél [áéiíoóõuúüûy-] - 
SFX C 0 tökének [áéiíoóõuúüûy-] - 
SFX C 0 tökén [áéiíoóõuúüûy-] - 
SFX C 0 tökéiül [áéiíoóõuúüûy-] - 
SFX C 0 tökéiért [áéiíoóõuúüûy-] - 
SFX C 0 tökéivé [áéiíoóõuúüûy-] - 
SFX C 0 tökéivel [áéiíoóõuúüûy-] - 
SFX C 0 tökéitõl [áéiíoóõuúüûy-] - 
SFX C 0 tökéit [áéiíoóõuúüûy-] - 
SFX C 0 tökéirõl [áéiíoóõuúüûy-] - 
SFX C 0 tökéire [áéiíoóõuúüûy-] - 
SFX C 0 tökéinél [áéiíoóõuúüûy-] - 
SFX C 0 tökéinek [áéiíoóõuúüûy-] - 
SFX C 0 tökéin [áéiíoóõuúüûy-] - 
SFX C 0 tökéiig [áéiíoóõuúüûy-] - 
SFX C 0 tökéihez [áéiíoóõuúüûy-] - 
SFX C 0 tökéig [áéiíoóõuúüûy-] - 
SFX C 0 tökéibõl [áéiíoóõuúüûy-] - 
SFX C 0 tökéiben [áéiíoóõuúüûy-] - 
SFX C 0 tökéibe [áéiíoóõuúüûy-] - 
SFX C 0 tökéi [áéiíoóõuúüûy-] - 
SFX C 0 tökéhez [áéiíoóõuúüûy-] - 
SFX C 0 tökébõl [áéiíoóõuúüûy-] - 
SFX C 0 tökében [áéiíoóõuúüûy-] - 
SFX C 0 tökébe [áéiíoóõuúüûy-] - 
SFX C 0 töké [áéiíoóõuúüûy-] - 
SFX C 0 töktõl [áéiíoóõuúüûy-] - 
SFX C 0 tökrõl [áéiíoóõuúüûy-] - 
SFX C 0 tökre [áéiíoóõuúüûy-] - 
SFX C 0 töknél [áéiíoóõuúüûy-] - 
SFX C 0 töknek [áéiíoóõuúüûy-] - 
SFX C 0 tökként [áéiíoóõuúüûy-] - 
SFX C 0 tökké [áéiíoóõuúüûy-] - 
SFX C 0 tökkor [áéiíoóõuúüûy-] - 
SFX C 0 tökkel [áéiíoóõuúüûy-] - 
SFX C 0 tökig [áéiíoóõuúüûy-] - 
SFX C 0 tökhöz [áéiíoóõuúüûy-] - 
SFX C 0 töket [áéiíoóõuúüûy-] - 
SFX C 0 tökbõl [áéiíoóõuúüûy-] - 
SFX C 0 tökben [áéiíoóõuúüûy-] - 
SFX C 0 tökbe [áéiíoóõuúüûy-] - 
SFX C 0 tök [áéiíoóõuúüûy-] - 
SFX C 0 tök [áéiíoóõuúüûy-] - 
SFX C 0 stül [áéiíoóõuúüû-] - 
SFX C 0 nkül [áéiíoóõuúüûy-] - 
SFX C 0 nkön [áéiíoóõuúüûy-] - 
SFX C 0 nkéül [áéiíoóõuúüûy-] - 
SFX C 0 nkéért [áéiíoóõuúüûy-] - 
SFX C 0 nkévé [áéiíoóõuúüûy-] - 
SFX C 0 nkével [áéiíoóõuúüûy-] - 
SFX C 0 nkétõl [áéiíoóõuúüûy-] - 
SFX C 0 nkét [áéiíoóõuúüûy-] - 
SFX C 0 nkérõl [áéiíoóõuúüûy-] - 
SFX C 0 nkért [áéiíoóõuúüûy-] - 
SFX C 0 nkére [áéiíoóõuúüûy-] - 
SFX C 0 nkénél [áéiíoóõuúüûy-] - 
SFX C 0 nkénti/VG× [áéiíoóõuúüû-] - 
SFX C 0 nként [áéiíoóõuúüû-] - 
SFX C 0 nkének [áéiíoóõuúüûy-] - 
SFX C 0 nkén [áéiíoóõuúüûy-] - 
SFX C 0 nkéiül [áéiíoóõuúüûy-] - 
SFX C 0 nkéiért [áéiíoóõuúüûy-] - 
SFX C 0 nkéivé [áéiíoóõuúüûy-] - 
SFX C 0 nkéivel [áéiíoóõuúüûy-] - 
SFX C 0 nkéitõl [áéiíoóõuúüûy-] - 
SFX C 0 nkéit [áéiíoóõuúüûy-] - 
SFX C 0 nkéirõl [áéiíoóõuúüûy-] - 
SFX C 0 nkéire [áéiíoóõuúüûy-] - 
SFX C 0 nkéinél [áéiíoóõuúüûy-] - 
SFX C 0 nkéinek [áéiíoóõuúüûy-] - 
SFX C 0 nkéin [áéiíoóõuúüûy-] - 
SFX C 0 nkéiig [áéiíoóõuúüûy-] - 
SFX C 0 nkéihez [áéiíoóõuúüûy-] - 
SFX C 0 nkéig [áéiíoóõuúüûy-] - 
SFX C 0 nkéibõl [áéiíoóõuúüûy-] - 
SFX C 0 nkéiben [áéiíoóõuúüûy-] - 
SFX C 0 nkéibe [áéiíoóõuúüûy-] - 
SFX C 0 nkéi [áéiíoóõuúüûy-] - 
SFX C 0 nkéhez [áéiíoóõuúüûy-] - 
SFX C 0 nkébõl [áéiíoóõuúüûy-] - 
SFX C 0 nkében [áéiíoóõuúüûy-] - 
SFX C 0 nkébe [áéiíoóõuúüûy-] - 
SFX C 0 nké [áéiíoóõuúüûy-] - 
SFX C 0 nktõl [áéiíoóõuúüûy-] - 
SFX C 0 nkrõl [áéiíoóõuúüûy-] - 
SFX C 0 nkre [áéiíoóõuúüûy-] - 
SFX C 0 nknél [áéiíoóõuúüûy-] - 
SFX C 0 nknek [áéiíoóõuúüûy-] - 
SFX C 0 nkként [áéiíoóõuúüûy-] - 
SFX C 0 nkké [áéiíoóõuúüûy-] - 
SFX C 0 nkkor [áéiíoóõuúüûy-] - 
SFX C 0 nkkel [áéiíoóõuúüûy-] - 
SFX C 0 nkig [áéiíoóõuúüûy-] - 
SFX C 0 nkhöz [áéiíoóõuúüûy-] - 
SFX C 0 nket [áéiíoóõuúüûy-] - 
SFX C 0 nkbõl [áéiíoóõuúüûy-] - 
SFX C 0 nkben [áéiíoóõuúüûy-] - 
SFX C 0 nkbe [áéiíoóõuúüûy-] - 
SFX C 0 nk [áéiíoóõuúüûy-] - 
SFX C 0 nk [áéiíoóõuúüûy-] - 
SFX C 0 mül [áéiíoóõuúüûy-] - 
SFX C 0 mön [áéiíoóõuúüûy-] - 
SFX C 0 méül [áéiíoóõuúüûy-] - 
SFX C 0 méért [áéiíoóõuúüûy-] - 
SFX C 0 mévé [áéiíoóõuúüûy-] - 
SFX C 0 mével [áéiíoóõuúüûy-] - 
SFX C 0 métõl [áéiíoóõuúüûy-] - 
SFX C 0 mét [áéiíoóõuúüûy-] - 
SFX C 0 mérõl [áéiíoóõuúüûy-] - 
SFX C 0 mért [áéiíoóõuúüûy-] - 
SFX C 0 mére [áéiíoóõuúüûy-] - 
SFX C 0 ménél [áéiíoóõuúüûy-] - 
SFX C 0 mének [áéiíoóõuúüûy-] - 
SFX C 0 mén [áéiíoóõuúüûy-] - 
SFX C 0 mékül [áéiíoóõuúüûy-] - 
SFX C 0 mékéül [áéiíoóõuúüûy-] - 
SFX C 0 mékéért [áéiíoóõuúüûy-] - 
SFX C 0 mékévé [áéiíoóõuúüûy-] - 
SFX C 0 mékével [áéiíoóõuúüûy-] - 
SFX C 0 mékétõl [áéiíoóõuúüûy-] - 
SFX C 0 mékét [áéiíoóõuúüûy-] - 
SFX C 0 mékérõl [áéiíoóõuúüûy-] - 
SFX C 0 mékért [áéiíoóõuúüûy-] - 
SFX C 0 mékére [áéiíoóõuúüûy-] - 
SFX C 0 mékénél [áéiíoóõuúüûy-] - 
SFX C 0 mékének [áéiíoóõuúüûy-] - 
SFX C 0 mékén [áéiíoóõuúüûy-] - 
SFX C 0 mékéiül [áéiíoóõuúüûy-] - 
SFX C 0 mékéiért [áéiíoóõuúüûy-] - 
SFX C 0 mékéivé [áéiíoóõuúüûy-] - 
SFX C 0 mékéivel [áéiíoóõuúüûy-] - 
SFX C 0 mékéitõl [áéiíoóõuúüûy-] - 
SFX C 0 mékéit [áéiíoóõuúüûy-] - 
SFX C 0 mékéirõl [áéiíoóõuúüûy-] - 
SFX C 0 mékéire [áéiíoóõuúüûy-] - 
SFX C 0 mékéinél [áéiíoóõuúüûy-] - 
SFX C 0 mékéinek [áéiíoóõuúüûy-] - 
SFX C 0 mékéin [áéiíoóõuúüûy-] - 
SFX C 0 mékéiig [áéiíoóõuúüûy-] - 
SFX C 0 mékéihez [áéiíoóõuúüûy-] - 
SFX C 0 mékéig [áéiíoóõuúüûy-] - 
SFX C 0 mékéibõl [áéiíoóõuúüûy-] - 
SFX C 0 mékéiben [áéiíoóõuúüûy-] - 
SFX C 0 mékéibe [áéiíoóõuúüûy-] - 
SFX C 0 mékéi [áéiíoóõuúüûy-] - 
SFX C 0 mékéhez [áéiíoóõuúüûy-] - 
SFX C 0 mékébõl [áéiíoóõuúüûy-] - 
SFX C 0 mékében [áéiíoóõuúüûy-] - 
SFX C 0 mékébe [áéiíoóõuúüûy-] - 
SFX C 0 méké [áéiíoóõuúüûy-] - 
SFX C 0 méktõl [áéiíoóõuúüûy-] - 
SFX C 0 mékrõl [áéiíoóõuúüûy-] - 
SFX C 0 mékre [áéiíoóõuúüûy-] - 
SFX C 0 méknél [áéiíoóõuúüûy-] - 
SFX C 0 méknek [áéiíoóõuúüûy-] - 
SFX C 0 mékké [áéiíoóõuúüûy-] - 
SFX C 0 mékkel [áéiíoóõuúüûy-] - 
SFX C 0 mékig [áéiíoóõuúüûy-] - 
SFX C 0 mékhez [áéiíoóõuúüûy-] - 
SFX C 0 méket [áéiíoóõuúüûy-] - 
SFX C 0 méken [áéiíoóõuúüûy-] - 
SFX C 0 mékbõl [áéiíoóõuúüûy-] - 
SFX C 0 mékben [áéiíoóõuúüûy-] - 
SFX C 0 mékbe [áéiíoóõuúüûy-] - 
SFX C 0 mék [áéiíoóõuúüûy-] - 
SFX C 0 méiül [áéiíoóõuúüûy-] - 
SFX C 0 méiért [áéiíoóõuúüûy-] - 
SFX C 0 méivé [áéiíoóõuúüûy-] - 
SFX C 0 méivel [áéiíoóõuúüûy-] - 
SFX C 0 méitõl [áéiíoóõuúüûy-] - 
SFX C 0 méit [áéiíoóõuúüûy-] - 
SFX C 0 méirõl [áéiíoóõuúüûy-] - 
SFX C 0 méire [áéiíoóõuúüûy-] - 
SFX C 0 méinél [áéiíoóõuúüûy-] - 
SFX C 0 méinek [áéiíoóõuúüûy-] - 
SFX C 0 méin [áéiíoóõuúüûy-] - 
SFX C 0 méiig [áéiíoóõuúüûy-] - 
SFX C 0 méihez [áéiíoóõuúüûy-] - 
SFX C 0 méig [áéiíoóõuúüûy-] - 
SFX C 0 méibõl [áéiíoóõuúüûy-] - 
SFX C 0 méiben [áéiíoóõuúüûy-] - 
SFX C 0 méibe [áéiíoóõuúüûy-] - 
SFX C 0 méi [áéiíoóõuúüûy-] - 
SFX C 0 méhez [áéiíoóõuúüûy-] - 
SFX C 0 mébõl [áéiíoóõuúüûy-] - 
SFX C 0 mében [áéiíoóõuúüûy-] - 
SFX C 0 mébe [áéiíoóõuúüûy-] - 
SFX C 0 mé [áéiíoóõuúüûy-] - 
SFX C 0 mtõl [áéiíoóõuúüûy-] - 
SFX C 0 mrõl [áéiíoóõuúüûy-] - 
SFX C 0 mre [áéiíoóõuúüûy-] - 
SFX C 0 mnél [áéiíoóõuúüûy-] - 
SFX C 0 mnek [áéiíoóõuúüûy-] - 
SFX C 0 mmé [áéiíoóõuúüûy-] - 
SFX C 0 mmel [áéiíoóõuúüûy-] - 
SFX C 0 mként [áéiíoóõuúüûy-] - 
SFX C 0 mkor [áéiíoóõuúüûy-] - 
SFX C 0 mig [áéiíoóõuúüûy-] - 
SFX C 0 mhöz [áéiíoóõuúüûy-] - 
SFX C 0 met [áéiíoóõuúüûy-] - 
SFX C 0 mbõl [áéiíoóõuúüûy-] - 
SFX C 0 mben [áéiíoóõuúüûy-] - 
SFX C 0 mbe [áéiíoóõuúüûy-] - 
SFX C 0 m [áéiíoóõuúüûy-] - 
SFX C 0 m [áéiíoóõuúüûy-] - 
SFX C 0 kül [áéiíoóõuúüûy-] - 
SFX C 0 kön [áéiíoóõuúüûy-] - 
SFX C 0 kéül [áéiíoóõuúüûy-] - 
SFX C 0 kéért [áéiíoóõuúüûy-] - 
SFX C 0 kévé [áéiíoóõuúüûy-] - 
SFX C 0 kével [áéiíoóõuúüûy-] - 
SFX C 0 kétõl [áéiíoóõuúüûy-] - 
SFX C 0 két [áéiíoóõuúüûy-] - 
SFX C 0 kérõl [áéiíoóõuúüûy-] - 
SFX C 0 kért [áéiíoóõuúüûy-] - 
SFX C 0 kére [áéiíoóõuúüûy-] - 
SFX C 0 kénél [áéiíoóõuúüûy-] - 
SFX C 0 kénti/VG× [^ök] - 
SFX C 0 kénti/VG× [^k]k - 
SFX C 0 kének [áéiíoóõuúüûy-] - 
SFX C 0 kén [áéiíoóõuúüûy-] - 
SFX C 0 kéiül [áéiíoóõuúüûy-] - 
SFX C 0 kéiért [áéiíoóõuúüûy-] - 
SFX C 0 kéivé [áéiíoóõuúüûy-] - 
SFX C 0 kéivel [áéiíoóõuúüûy-] - 
SFX C 0 kéitõl [áéiíoóõuúüûy-] - 
SFX C 0 kéit [áéiíoóõuúüûy-] - 
SFX C 0 kéirõl [áéiíoóõuúüûy-] - 
SFX C 0 kéire [áéiíoóõuúüûy-] - 
SFX C 0 kéinél [áéiíoóõuúüûy-] - 
SFX C 0 kéinek [áéiíoóõuúüûy-] - 
SFX C 0 kéin [áéiíoóõuúüûy-] - 
SFX C 0 kéiig [áéiíoóõuúüûy-] - 
SFX C 0 kéihez [áéiíoóõuúüûy-] - 
SFX C 0 kéig [áéiíoóõuúüûy-] - 
SFX C 0 kéibõl [áéiíoóõuúüûy-] - 
SFX C 0 kéiben [áéiíoóõuúüûy-] - 
SFX C 0 kéibe [áéiíoóõuúüûy-] - 
SFX C 0 kéi [áéiíoóõuúüûy-] - 
SFX C 0 kéhez [áéiíoóõuúüûy-] - 
SFX C 0 kébõl [áéiíoóõuúüûy-] - 
SFX C 0 kében [áéiíoóõuúüûy-] - 
SFX C 0 kébe [áéiíoóõuúüûy-] - 
SFX C 0 ké [áéiíoóõuúüûy-] - 
SFX C 0 ktõl [áéiíoóõuúüûy-] - 
SFX C 0 krõl [áéiíoóõuúüûy-] - 
SFX C 0 kre [áéiíoóõuúüûy-] - 
SFX C 0 knél [áéiíoóõuúüûy-] - 
SFX C 0 knek [áéiíoóõuúüûy-] - 
SFX C 0 kként [áéiíoóõuúüûy-] - 
SFX C 0 kké [áéiíoóõuúüûy-] - 
SFX C 0 kkor [áéiíoóõuúüûy-] - 
SFX C 0 kkel [áéiíoóõuúüûy-] - 
SFX C 0 kig [áéiíoóõuúüûy-] - 
SFX C 0 khöz [áéiíoóõuúüûy-] - 
SFX C 0 ket [áéiíoóõuúüûy-] - 
SFX C 0 kbõl [áéiíoóõuúüûy-] - 
SFX C 0 kben [áéiíoóõuúüûy-] - 
SFX C 0 kbe [áéiíoóõuúüûy-] - 
SFX C 0 k [áéiíoóõuúüûy-] - 
SFX C 0 iül [áéiíoóõuúüûy-] - 
SFX C 0 iéül [áéiíoóõuúüûy-] - 
SFX C 0 iéért [áéiíoóõuúüûy-] - 
SFX C 0 iévé [áéiíoóõuúüûy-] - 
SFX C 0 iével [áéiíoóõuúüûy-] - 
SFX C 0 iétõl [áéiíoóõuúüûy-] - 
SFX C 0 iét [áéiíoóõuúüûy-] - 
SFX C 0 iérõl [áéiíoóõuúüûy-] - 
SFX C 0 iért [áéiíoóõuúüûy-] - 
SFX C 0 iére [áéiíoóõuúüûy-] - 
SFX C 0 iénél [áéiíoóõuúüûy-] - 
SFX C 0 iének [áéiíoóõuúüûy-] - 
SFX C 0 ién [áéiíoóõuúüûy-] - 
SFX C 0 iéiül [áéiíoóõuúüûy-] - 
SFX C 0 iéiért [áéiíoóõuúüûy-] - 
SFX C 0 iéivé [áéiíoóõuúüûy-] - 
SFX C 0 iéivel [áéiíoóõuúüûy-] - 
SFX C 0 iéitõl [áéiíoóõuúüûy-] - 
SFX C 0 iéit [áéiíoóõuúüûy-] - 
SFX C 0 iéirõl [áéiíoóõuúüûy-] - 
SFX C 0 iéire [áéiíoóõuúüûy-] - 
SFX C 0 iéinél [áéiíoóõuúüûy-] - 
SFX C 0 iéinek [áéiíoóõuúüûy-] - 
SFX C 0 iéin [áéiíoóõuúüûy-] - 
SFX C 0 iéiig [áéiíoóõuúüûy-] - 
SFX C 0 iéihez [áéiíoóõuúüûy-] - 
SFX C 0 iéig [áéiíoóõuúüûy-] - 
SFX C 0 iéibõl [áéiíoóõuúüûy-] - 
SFX C 0 iéiben [áéiíoóõuúüûy-] - 
SFX C 0 iéibe [áéiíoóõuúüûy-] - 
SFX C 0 iéi [áéiíoóõuúüûy-] - 
SFX C 0 iéhez [áéiíoóõuúüûy-] - 
SFX C 0 iébõl [áéiíoóõuúüûy-] - 
SFX C 0 iében [áéiíoóõuúüûy-] - 
SFX C 0 iébe [áéiíoóõuúüûy-] - 
SFX C 0 ié [áéiíoóõuúüûy-] - 
SFX C 0 ivé [áéiíoóõuúüûy-] - 
SFX C 0 ivel [áéiíoóõuúüûy-] - 
SFX C 0 itõl [áéiíoóõuúüûy-] - 
SFX C 0 itekül [áéiíoóõuúüûy-] - 
SFX C 0 itekéül [áéiíoóõuúüûy-] - 
SFX C 0 itekéért [áéiíoóõuúüûy-] - 
SFX C 0 itekévé [áéiíoóõuúüûy-] - 
SFX C 0 itekével [áéiíoóõuúüûy-] - 
SFX C 0 itekétõl [áéiíoóõuúüûy-] - 
SFX C 0 itekét [áéiíoóõuúüûy-] - 
SFX C 0 itekérõl [áéiíoóõuúüûy-] - 
SFX C 0 itekért [áéiíoóõuúüûy-] - 
SFX C 0 itekére [áéiíoóõuúüûy-] - 
SFX C 0 itekénél [áéiíoóõuúüûy-] - 
SFX C 0 itekének [áéiíoóõuúüûy-] - 
SFX C 0 itekén [áéiíoóõuúüûy-] - 
SFX C 0 itekéiül [áéiíoóõuúüûy-] - 
SFX C 0 itekéiért [áéiíoóõuúüûy-] - 
SFX C 0 itekéivé [áéiíoóõuúüûy-] - 
SFX C 0 itekéivel [áéiíoóõuúüûy-] - 
SFX C 0 itekéitõl [áéiíoóõuúüûy-] - 
SFX C 0 itekéit [áéiíoóõuúüûy-] - 
SFX C 0 itekéirõl [áéiíoóõuúüûy-] - 
SFX C 0 itekéire [áéiíoóõuúüûy-] - 
SFX C 0 itekéinél [áéiíoóõuúüûy-] - 
SFX C 0 itekéinek [áéiíoóõuúüûy-] - 
SFX C 0 itekéin [áéiíoóõuúüûy-] - 
SFX C 0 itekéiig [áéiíoóõuúüûy-] - 
SFX C 0 itekéihez [áéiíoóõuúüûy-] - 
SFX C 0 itekéig [áéiíoóõuúüûy-] - 
SFX C 0 itekéibõl [áéiíoóõuúüûy-] - 
SFX C 0 itekéiben [áéiíoóõuúüûy-] - 
SFX C 0 itekéibe [áéiíoóõuúüûy-] - 
SFX C 0 itekéi [áéiíoóõuúüûy-] - 
SFX C 0 itekéhez [áéiíoóõuúüûy-] - 
SFX C 0 itekébõl [áéiíoóõuúüûy-] - 
SFX C 0 itekében [áéiíoóõuúüûy-] - 
SFX C 0 itekébe [áéiíoóõuúüûy-] - 
SFX C 0 iteké [áéiíoóõuúüûy-] - 
SFX C 0 itektõl [áéiíoóõuúüûy-] - 
SFX C 0 itekrõl [áéiíoóõuúüûy-] - 
SFX C 0 itekre [áéiíoóõuúüûy-] - 
SFX C 0 iteknél [áéiíoóõuúüûy-] - 
SFX C 0 iteknek [áéiíoóõuúüûy-] - 
SFX C 0 itekként [áéiíoóõuúüûy-] - 
SFX C 0 itekké [áéiíoóõuúüûy-] - 
SFX C 0 itekkor [áéiíoóõuúüûy-] - 
SFX C 0 itekkel [áéiíoóõuúüûy-] - 
SFX C 0 itekig [áéiíoóõuúüûy-] - 
SFX C 0 itekhez [áéiíoóõuúüûy-] - 
SFX C 0 iteket [áéiíoóõuúüûy-] - 
SFX C 0 iteken [áéiíoóõuúüûy-] - 
SFX C 0 itekbõl [áéiíoóõuúüûy-] - 
SFX C 0 itekben [áéiíoóõuúüûy-] - 
SFX C 0 itekbe [áéiíoóõuúüûy-] - 
SFX C 0 itek [áéiíoóõuúüûy-] - 
SFX C 0 it [áéiíoóõuúüûy-] - 
SFX C 0 irõl [áéiíoóõuúüûy-] - 
SFX C 0 ire [áéiíoóõuúüûy-] - 
SFX C 0 inél [áéiíoóõuúüûy-] - 
SFX C 0 inkül [áéiíoóõuúüûy-] - 
SFX C 0 inkéül [áéiíoóõuúüûy-] - 
SFX C 0 inkéért [áéiíoóõuúüûy-] - 
SFX C 0 inkévé [áéiíoóõuúüûy-] - 
SFX C 0 inkével [áéiíoóõuúüûy-] - 
SFX C 0 inkétõl [áéiíoóõuúüûy-] - 
SFX C 0 inkét [áéiíoóõuúüûy-] - 
SFX C 0 inkérõl [áéiíoóõuúüûy-] - 
SFX C 0 inkért [áéiíoóõuúüûy-] - 
SFX C 0 inkére [áéiíoóõuúüûy-] - 
SFX C 0 inkénél [áéiíoóõuúüûy-] - 
SFX C 0 inkének [áéiíoóõuúüûy-] - 
SFX C 0 inkén [áéiíoóõuúüûy-] - 
SFX C 0 inkéiül [áéiíoóõuúüûy-] - 
SFX C 0 inkéiért [áéiíoóõuúüûy-] - 
SFX C 0 inkéivé [áéiíoóõuúüûy-] - 
SFX C 0 inkéivel [áéiíoóõuúüûy-] - 
SFX C 0 inkéitõl [áéiíoóõuúüûy-] - 
SFX C 0 inkéit [áéiíoóõuúüûy-] - 
SFX C 0 inkéirõl [áéiíoóõuúüûy-] - 
SFX C 0 inkéire [áéiíoóõuúüûy-] - 
SFX C 0 inkéinél [áéiíoóõuúüûy-] - 
SFX C 0 inkéinek [áéiíoóõuúüûy-] - 
SFX C 0 inkéin [áéiíoóõuúüûy-] - 
SFX C 0 inkéiig [áéiíoóõuúüûy-] - 
SFX C 0 inkéihez [áéiíoóõuúüûy-] - 
SFX C 0 inkéig [áéiíoóõuúüûy-] - 
SFX C 0 inkéibõl [áéiíoóõuúüûy-] - 
SFX C 0 inkéiben [áéiíoóõuúüûy-] - 
SFX C 0 inkéibe [áéiíoóõuúüûy-] - 
SFX C 0 inkéi [áéiíoóõuúüûy-] - 
SFX C 0 inkéhez [áéiíoóõuúüûy-] - 
SFX C 0 inkébõl [áéiíoóõuúüûy-] - 
SFX C 0 inkében [áéiíoóõuúüûy-] - 
SFX C 0 inkébe [áéiíoóõuúüûy-] - 
SFX C 0 inké [áéiíoóõuúüûy-] - 
SFX C 0 inktõl [áéiíoóõuúüûy-] - 
SFX C 0 inkrõl [áéiíoóõuúüûy-] - 
SFX C 0 inkre [áéiíoóõuúüûy-] - 
SFX C 0 inknél [áéiíoóõuúüûy-] - 
SFX C 0 inknek [áéiíoóõuúüûy-] - 
SFX C 0 inkként [áéiíoóõuúüûy-] - 
SFX C 0 inkké [áéiíoóõuúüûy-] - 
SFX C 0 inkkor [áéiíoóõuúüûy-] - 
SFX C 0 inkkel [áéiíoóõuúüûy-] - 
SFX C 0 inkig [áéiíoóõuúüûy-] - 
SFX C 0 inkhez [áéiíoóõuúüûy-] - 
SFX C 0 inket [áéiíoóõuúüûy-] - 
SFX C 0 inken [áéiíoóõuúüûy-] - 
SFX C 0 inkbõl [áéiíoóõuúüûy-] - 
SFX C 0 inkben [áéiíoóõuúüûy-] - 
SFX C 0 inkbe [áéiíoóõuúüûy-] - 
SFX C 0 ink [áéiíoóõuúüûy-] - 
SFX C 0 inek [áéiíoóõuúüûy-] - 
SFX C 0 in [áéiíoóõuúüûy-] - 
SFX C 0 imül [áéiíoóõuúüûy-] - 
SFX C 0 iméül [áéiíoóõuúüûy-] - 
SFX C 0 iméért [áéiíoóõuúüûy-] - 
SFX C 0 imévé [áéiíoóõuúüûy-] - 
SFX C 0 imével [áéiíoóõuúüûy-] - 
SFX C 0 imétõl [áéiíoóõuúüûy-] - 
SFX C 0 imét [áéiíoóõuúüûy-] - 
SFX C 0 imérõl [áéiíoóõuúüûy-] - 
SFX C 0 imért [áéiíoóõuúüûy-] - 
SFX C 0 imére [áéiíoóõuúüûy-] - 
SFX C 0 iménél [áéiíoóõuúüûy-] - 
SFX C 0 imének [áéiíoóõuúüûy-] - 
SFX C 0 imén [áéiíoóõuúüûy-] - 
SFX C 0 iméiül [áéiíoóõuúüûy-] - 
SFX C 0 iméiért [áéiíoóõuúüûy-] - 
SFX C 0 iméivé [áéiíoóõuúüûy-] - 
SFX C 0 iméivel [áéiíoóõuúüûy-] - 
SFX C 0 iméitõl [áéiíoóõuúüûy-] - 
SFX C 0 iméit [áéiíoóõuúüûy-] - 
SFX C 0 iméirõl [áéiíoóõuúüûy-] - 
SFX C 0 iméire [áéiíoóõuúüûy-] - 
SFX C 0 iméinél [áéiíoóõuúüûy-] - 
SFX C 0 iméinek [áéiíoóõuúüûy-] - 
SFX C 0 iméin [áéiíoóõuúüûy-] - 
SFX C 0 iméiig [áéiíoóõuúüûy-] - 
SFX C 0 iméihez [áéiíoóõuúüûy-] - 
SFX C 0 iméig [áéiíoóõuúüûy-] - 
SFX C 0 iméibõl [áéiíoóõuúüûy-] - 
SFX C 0 iméiben [áéiíoóõuúüûy-] - 
SFX C 0 iméibe [áéiíoóõuúüûy-] - 
SFX C 0 iméi [áéiíoóõuúüûy-] - 
SFX C 0 iméhez [áéiíoóõuúüûy-] - 
SFX C 0 imébõl [áéiíoóõuúüûy-] - 
SFX C 0 imében [áéiíoóõuúüûy-] - 
SFX C 0 imébe [áéiíoóõuúüûy-] - 
SFX C 0 imé [áéiíoóõuúüûy-] - 
SFX C 0 imtõl [áéiíoóõuúüûy-] - 
SFX C 0 imrõl [áéiíoóõuúüûy-] - 
SFX C 0 imre [áéiíoóõuúüûy-] - 
SFX C 0 imnél [áéiíoóõuúüûy-] - 
SFX C 0 imnek [áéiíoóõuúüûy-] - 
SFX C 0 immé [áéiíoóõuúüûy-] - 
SFX C 0 immel [áéiíoóõuúüûy-] - 
SFX C 0 imként [áéiíoóõuúüûy-] - 
SFX C 0 imkor [áéiíoóõuúüûy-] - 
SFX C 0 imig [áéiíoóõuúüûy-] - 
SFX C 0 imhez [áéiíoóõuúüûy-] - 
SFX C 0 imet [áéiíoóõuúüûy-] - 
SFX C 0 imen [áéiíoóõuúüûy-] - 
SFX C 0 imbõl [áéiíoóõuúüûy-] - 
SFX C 0 imben [áéiíoóõuúüûy-] - 
SFX C 0 imbe [áéiíoóõuúüûy-] - 
SFX C 0 im [áéiíoóõuúüûy-] - 
SFX C 0 ikül [áéiíoóõuúüûy-] - 
SFX C 0 ikéül [áéiíoóõuúüûy-] - 
SFX C 0 ikéért [áéiíoóõuúüûy-] - 
SFX C 0 ikévé [áéiíoóõuúüûy-] - 
SFX C 0 ikével [áéiíoóõuúüûy-] - 
SFX C 0 ikétõl [áéiíoóõuúüûy-] - 
SFX C 0 ikét [áéiíoóõuúüûy-] - 
SFX C 0 ikérõl [áéiíoóõuúüûy-] - 
SFX C 0 ikért [áéiíoóõuúüûy-] - 
SFX C 0 ikére [áéiíoóõuúüûy-] - 
SFX C 0 ikénél [áéiíoóõuúüûy-] - 
SFX C 0 iként [áéiíoóõuúüûy-] - 
SFX C 0 ikének [áéiíoóõuúüûy-] - 
SFX C 0 ikén [áéiíoóõuúüûy-] - 
SFX C 0 ikéiül [áéiíoóõuúüûy-] - 
SFX C 0 ikéiért [áéiíoóõuúüûy-] - 
SFX C 0 ikéivé [áéiíoóõuúüûy-] - 
SFX C 0 ikéivel [áéiíoóõuúüûy-] - 
SFX C 0 ikéitõl [áéiíoóõuúüûy-] - 
SFX C 0 ikéit [áéiíoóõuúüûy-] - 
SFX C 0 ikéirõl [áéiíoóõuúüûy-] - 
SFX C 0 ikéire [áéiíoóõuúüûy-] - 
SFX C 0 ikéinél [áéiíoóõuúüûy-] - 
SFX C 0 ikéinek [áéiíoóõuúüûy-] - 
SFX C 0 ikéin [áéiíoóõuúüûy-] - 
SFX C 0 ikéiig [áéiíoóõuúüûy-] - 
SFX C 0 ikéihez [áéiíoóõuúüûy-] - 
SFX C 0 ikéig [áéiíoóõuúüûy-] - 
SFX C 0 ikéibõl [áéiíoóõuúüûy-] - 
SFX C 0 ikéiben [áéiíoóõuúüûy-] - 
SFX C 0 ikéibe [áéiíoóõuúüûy-] - 
SFX C 0 ikéi [áéiíoóõuúüûy-] - 
SFX C 0 ikéhez [áéiíoóõuúüûy-] - 
SFX C 0 ikébõl [áéiíoóõuúüûy-] - 
SFX C 0 ikében [áéiíoóõuúüûy-] - 
SFX C 0 ikébe [áéiíoóõuúüûy-] - 
SFX C 0 iké [áéiíoóõuúüûy-] - 
SFX C 0 iktõl [áéiíoóõuúüûy-] - 
SFX C 0 ikrõl [áéiíoóõuúüûy-] - 
SFX C 0 ikre [áéiíoóõuúüûy-] - 
SFX C 0 ikor [áéiíoóõuúüûy-] - 
SFX C 0 iknél [áéiíoóõuúüûy-] - 
SFX C 0 iknek [áéiíoóõuúüûy-] - 
SFX C 0 ikként [áéiíoóõuúüûy-] - 
SFX C 0 ikké [áéiíoóõuúüûy-] - 
SFX C 0 ikkor [áéiíoóõuúüûy-] - 
SFX C 0 ikkel [áéiíoóõuúüûy-] - 
SFX C 0 ikig [áéiíoóõuúüûy-] - 
SFX C 0 ikhez [áéiíoóõuúüûy-] - 
SFX C 0 iket [áéiíoóõuúüûy-] - 
SFX C 0 iken [áéiíoóõuúüûy-] - 
SFX C 0 ikbõl [áéiíoóõuúüûy-] - 
SFX C 0 ikben [áéiíoóõuúüûy-] - 
SFX C 0 ikbe [áéiíoóõuúüûy-] - 
SFX C 0 ik [áéiíoóõuúüûy-] - 
SFX C 0 iig [áéiíoóõuúüûy-] - 
SFX C 0 ihez [áéiíoóõuúüûy-] - 
SFX C 0 idül [áéiíoóõuúüûy-] - 
SFX C 0 idéül [áéiíoóõuúüûy-] - 
SFX C 0 idéért [áéiíoóõuúüûy-] - 
SFX C 0 idévé [áéiíoóõuúüûy-] - 
SFX C 0 idével [áéiíoóõuúüûy-] - 
SFX C 0 idétõl [áéiíoóõuúüûy-] - 
SFX C 0 idét [áéiíoóõuúüûy-] - 
SFX C 0 idérõl [áéiíoóõuúüûy-] - 
SFX C 0 idért [áéiíoóõuúüûy-] - 
SFX C 0 idére [áéiíoóõuúüûy-] - 
SFX C 0 idénél [áéiíoóõuúüûy-] - 
SFX C 0 idének [áéiíoóõuúüûy-] - 
SFX C 0 idén [áéiíoóõuúüûy-] - 
SFX C 0 idéiül [áéiíoóõuúüûy-] - 
SFX C 0 idéiért [áéiíoóõuúüûy-] - 
SFX C 0 idéivé [áéiíoóõuúüûy-] - 
SFX C 0 idéivel [áéiíoóõuúüûy-] - 
SFX C 0 idéitõl [áéiíoóõuúüûy-] - 
SFX C 0 idéit [áéiíoóõuúüûy-] - 
SFX C 0 idéirõl [áéiíoóõuúüûy-] - 
SFX C 0 idéire [áéiíoóõuúüûy-] - 
SFX C 0 idéinél [áéiíoóõuúüûy-] - 
SFX C 0 idéinek [áéiíoóõuúüûy-] - 
SFX C 0 idéin [áéiíoóõuúüûy-] - 
SFX C 0 idéiig [áéiíoóõuúüûy-] - 
SFX C 0 idéihez [áéiíoóõuúüûy-] - 
SFX C 0 idéig [áéiíoóõuúüûy-] - 
SFX C 0 idéibõl [áéiíoóõuúüûy-] - 
SFX C 0 idéiben [áéiíoóõuúüûy-] - 
SFX C 0 idéibe [áéiíoóõuúüûy-] - 
SFX C 0 idéi [áéiíoóõuúüûy-] - 
SFX C 0 idéhez [áéiíoóõuúüûy-] - 
SFX C 0 idébõl [áéiíoóõuúüûy-] - 
SFX C 0 idében [áéiíoóõuúüûy-] - 
SFX C 0 idébe [áéiíoóõuúüûy-] - 
SFX C 0 idé [áéiíoóõuúüûy-] - 
SFX C 0 idtõl [áéiíoóõuúüûy-] - 
SFX C 0 idrõl [áéiíoóõuúüûy-] - 
SFX C 0 idre [áéiíoóõuúüûy-] - 
SFX C 0 idnél [áéiíoóõuúüûy-] - 
SFX C 0 idnek [áéiíoóõuúüûy-] - 
SFX C 0 idként [áéiíoóõuúüûy-] - 
SFX C 0 idkor [áéiíoóõuúüûy-] - 
SFX C 0 idig [áéiíoóõuúüûy-] - 
SFX C 0 idhez [áéiíoóõuúüûy-] - 
SFX C 0 idet [áéiíoóõuúüûy-] - 
SFX C 0 iden [áéiíoóõuúüûy-] - 
SFX C 0 iddé [áéiíoóõuúüûy-] - 
SFX C 0 iddel [áéiíoóõuúüûy-] - 
SFX C 0 idbõl [áéiíoóõuúüûy-] - 
SFX C 0 idben [áéiíoóõuúüûy-] - 
SFX C 0 idbe [áéiíoóõuúüûy-] - 
SFX C 0 id [áéiíoóõuúüûy-] - 
SFX C 0 ibõl [áéiíoóõuúüûy-] - 
SFX C 0 iben [áéiíoóõuúüûy-] - 
SFX C 0 ibe [áéiíoóõuúüûy-] - 
SFX C 0 i [áéiíoóõuúüûy-] - 
SFX C 0 dül [áéiíoóõuúüûy-] - 
SFX C 0 dön [áéiíoóõuúüûy-] - 
SFX C 0 déül [áéiíoóõuúüûy-] - 
SFX C 0 déért [áéiíoóõuúüûy-] - 
SFX C 0 dévé [áéiíoóõuúüûy-] - 
SFX C 0 dével [áéiíoóõuúüûy-] - 
SFX C 0 détõl [áéiíoóõuúüûy-] - 
SFX C 0 dét [áéiíoóõuúüûy-] - 
SFX C 0 dérõl [áéiíoóõuúüûy-] - 
SFX C 0 dért [áéiíoóõuúüûy-] - 
SFX C 0 dére [áéiíoóõuúüûy-] - 
SFX C 0 dénél [áéiíoóõuúüûy-] - 
SFX C 0 dének [áéiíoóõuúüûy-] - 
SFX C 0 dén [áéiíoóõuúüûy-] - 
SFX C 0 dékül [áéiíoóõuúüûy-] - 
SFX C 0 dékéül [áéiíoóõuúüûy-] - 
SFX C 0 dékéért [áéiíoóõuúüûy-] - 
SFX C 0 dékévé [áéiíoóõuúüûy-] - 
SFX C 0 dékével [áéiíoóõuúüûy-] - 
SFX C 0 dékétõl [áéiíoóõuúüûy-] - 
SFX C 0 dékét [áéiíoóõuúüûy-] - 
SFX C 0 dékérõl [áéiíoóõuúüûy-] - 
SFX C 0 dékért [áéiíoóõuúüûy-] - 
SFX C 0 dékére [áéiíoóõuúüûy-] - 
SFX C 0 dékénél [áéiíoóõuúüûy-] - 
SFX C 0 dékének [áéiíoóõuúüûy-] - 
SFX C 0 dékén [áéiíoóõuúüûy-] - 
SFX C 0 dékéiül [áéiíoóõuúüûy-] - 
SFX C 0 dékéiért [áéiíoóõuúüûy-] - 
SFX C 0 dékéivé [áéiíoóõuúüûy-] - 
SFX C 0 dékéivel [áéiíoóõuúüûy-] - 
SFX C 0 dékéitõl [áéiíoóõuúüûy-] - 
SFX C 0 dékéit [áéiíoóõuúüûy-] - 
SFX C 0 dékéirõl [áéiíoóõuúüûy-] - 
SFX C 0 dékéire [áéiíoóõuúüûy-] - 
SFX C 0 dékéinél [áéiíoóõuúüûy-] - 
SFX C 0 dékéinek [áéiíoóõuúüûy-] - 
SFX C 0 dékéin [áéiíoóõuúüûy-] - 
SFX C 0 dékéiig [áéiíoóõuúüûy-] - 
SFX C 0 dékéihez [áéiíoóõuúüûy-] - 
SFX C 0 dékéig [áéiíoóõuúüûy-] - 
SFX C 0 dékéibõl [áéiíoóõuúüûy-] - 
SFX C 0 dékéiben [áéiíoóõuúüûy-] - 
SFX C 0 dékéibe [áéiíoóõuúüûy-] - 
SFX C 0 dékéi [áéiíoóõuúüûy-] - 
SFX C 0 dékéhez [áéiíoóõuúüûy-] - 
SFX C 0 dékébõl [áéiíoóõuúüûy-] - 
SFX C 0 dékében [áéiíoóõuúüûy-] - 
SFX C 0 dékébe [áéiíoóõuúüûy-] - 
SFX C 0 déké [áéiíoóõuúüûy-] - 
SFX C 0 déktõl [áéiíoóõuúüûy-] - 
SFX C 0 dékrõl [áéiíoóõuúüûy-] - 
SFX C 0 dékre [áéiíoóõuúüûy-] - 
SFX C 0 déknél [áéiíoóõuúüûy-] - 
SFX C 0 déknek [áéiíoóõuúüûy-] - 
SFX C 0 dékké [áéiíoóõuúüûy-] - 
SFX C 0 dékkel [áéiíoóõuúüûy-] - 
SFX C 0 dékig [áéiíoóõuúüûy-] - 
SFX C 0 dékhez [áéiíoóõuúüûy-] - 
SFX C 0 déket [áéiíoóõuúüûy-] - 
SFX C 0 déken [áéiíoóõuúüûy-] - 
SFX C 0 dékbõl [áéiíoóõuúüûy-] - 
SFX C 0 dékben [áéiíoóõuúüûy-] - 
SFX C 0 dékbe [áéiíoóõuúüûy-] - 
SFX C 0 dék [áéiíoóõuúüûy-] - 
SFX C 0 déiül [áéiíoóõuúüûy-] - 
SFX C 0 déiért [áéiíoóõuúüûy-] - 
SFX C 0 déivé [áéiíoóõuúüûy-] - 
SFX C 0 déivel [áéiíoóõuúüûy-] - 
SFX C 0 déitõl [áéiíoóõuúüûy-] - 
SFX C 0 déit [áéiíoóõuúüûy-] - 
SFX C 0 déirõl [áéiíoóõuúüûy-] - 
SFX C 0 déire [áéiíoóõuúüûy-] - 
SFX C 0 déinél [áéiíoóõuúüûy-] - 
SFX C 0 déinek [áéiíoóõuúüûy-] - 
SFX C 0 déin [áéiíoóõuúüûy-] - 
SFX C 0 déiig [áéiíoóõuúüûy-] - 
SFX C 0 déihez [áéiíoóõuúüûy-] - 
SFX C 0 déig [áéiíoóõuúüûy-] - 
SFX C 0 déibõl [áéiíoóõuúüûy-] - 
SFX C 0 déiben [áéiíoóõuúüûy-] - 
SFX C 0 déibe [áéiíoóõuúüûy-] - 
SFX C 0 déi [áéiíoóõuúüûy-] - 
SFX C 0 déhez [áéiíoóõuúüûy-] - 
SFX C 0 débõl [áéiíoóõuúüûy-] - 
SFX C 0 dében [áéiíoóõuúüûy-] - 
SFX C 0 débe [áéiíoóõuúüûy-] - 
SFX C 0 dé [áéiíoóõuúüûy-] - 
SFX C 0 dtõl [áéiíoóõuúüûy-] - 
SFX C 0 drõl [áéiíoóõuúüûy-] - 
SFX C 0 dre [áéiíoóõuúüûy-] - 
SFX C 0 dnél [áéiíoóõuúüûy-] - 
SFX C 0 dnek [áéiíoóõuúüûy-] - 
SFX C 0 dként [áéiíoóõuúüûy-] - 
SFX C 0 dkor [áéiíoóõuúüûy-] - 
SFX C 0 dig [áéiíoóõuúüûy-] - 
SFX C 0 dhöz [áéiíoóõuúüûy-] - 
SFX C 0 det [áéiíoóõuúüûy-] - 
SFX C 0 ddé [áéiíoóõuúüûy-] - 
SFX C 0 ddel [áéiíoóõuúüûy-] - 
SFX C 0 dbõl [áéiíoóõuúüûy-] - 
SFX C 0 dben [áéiíoóõuúüûy-] - 
SFX C 0 dbe [áéiíoóõuúüûy-] - 
SFX C 0 d [áéiíoóõuúüûy-] - 
SFX C 0 d [áéiíoóõuúüûy-] - 
SFX B Y 2337
SFX B k kénti/VG× kk - 
SFX B e ééül [^ae]e - 
SFX B e ééért [^ae]e - 
SFX B e éévé [^ae]e - 
SFX B e éével [^ae]e - 
SFX B e éétõl [^ae]e - 
SFX B e éét [^ae]e - 
SFX B e éérõl [^ae]e - 
SFX B e éére [^ae]e - 
SFX B e éénél [^ae]e - 
SFX B e éének [^ae]e - 
SFX B e één [^ae]e - 
SFX B e éékül [^ae]e - 
SFX B e éékéül [^ae]e - 
SFX B e éékéért [^ae]e - 
SFX B e éékévé [^ae]e - 
SFX B e éékével [^ae]e - 
SFX B e éékétõl [^ae]e - 
SFX B e éékét [^ae]e - 
SFX B e éékérõl [^ae]e - 
SFX B e éékért [^ae]e - 
SFX B e éékére [^ae]e - 
SFX B e éékénél [^ae]e - 
SFX B e éékének [^ae]e - 
SFX B e éékén [^ae]e - 
SFX B e éékéiül [^ae]e - 
SFX B e éékéiért [^ae]e - 
SFX B e éékéivé [^ae]e - 
SFX B e éékéivel [^ae]e - 
SFX B e éékéitõl [^ae]e - 
SFX B e éékéit [^ae]e - 
SFX B e éékéirõl [^ae]e - 
SFX B e éékéire [^ae]e - 
SFX B e éékéinél [^ae]e - 
SFX B e éékéinek [^ae]e - 
SFX B e éékéin [^ae]e - 
SFX B e éékéiig [^ae]e - 
SFX B e éékéihez [^ae]e - 
SFX B e éékéig [^ae]e - 
SFX B e éékéibõl [^ae]e - 
SFX B e éékéiben [^ae]e - 
SFX B e éékéibe [^ae]e - 
SFX B e éékéi [^ae]e - 
SFX B e éékéhez [^ae]e - 
SFX B e éékébõl [^ae]e - 
SFX B e éékében [^ae]e - 
SFX B e éékébe [^ae]e - 
SFX B e ééké [^ae]e - 
SFX B e ééktõl [^ae]e - 
SFX B e éékrõl [^ae]e - 
SFX B e éékre [^ae]e - 
SFX B e ééknél [^ae]e - 
SFX B e ééknek [^ae]e - 
SFX B e éékké [^ae]e - 
SFX B e éékkel [^ae]e - 
SFX B e éékig [^ae]e - 
SFX B e éékhez [^ae]e - 
SFX B e ééket [^ae]e - 
SFX B e ééken [^ae]e - 
SFX B e éékbõl [^ae]e - 
SFX B e éékben [^ae]e - 
SFX B e éékbe [^ae]e - 
SFX B e éék [^ae]e - 
SFX B e ééiül [^ae]e - 
SFX B e ééiért [^ae]e - 
SFX B e ééivé [^ae]e - 
SFX B e ééivel [^ae]e - 
SFX B e ééitõl [^ae]e - 
SFX B e ééit [^ae]e - 
SFX B e ééirõl [^ae]e - 
SFX B e ééire [^ae]e - 
SFX B e ééinél [^ae]e - 
SFX B e ééinek [^ae]e - 
SFX B e ééin [^ae]e - 
SFX B e ééiig [^ae]e - 
SFX B e ééihez [^ae]e - 
SFX B e ééig [^ae]e - 
SFX B e ééibõl [^ae]e - 
SFX B e ééiben [^ae]e - 
SFX B e ééibe [^ae]e - 
SFX B e ééi [^ae]e - 
SFX B e ééhez [^ae]e - 
SFX B e éébõl [^ae]e - 
SFX B e éében [^ae]e - 
SFX B e éébe [^ae]e - 
SFX B e éé [^ae]e - 
SFX B e étekül [^ae]e - 
SFX B e étekéül [^ae]e - 
SFX B e étekéért [^ae]e - 
SFX B e étekévé [^ae]e - 
SFX B e étekével [^ae]e - 
SFX B e étekétõl [^ae]e - 
SFX B e étekét [^ae]e - 
SFX B e étekérõl [^ae]e - 
SFX B e étekért [^ae]e - 
SFX B e étekére [^ae]e - 
SFX B e étekénél [^ae]e - 
SFX B e étekének [^ae]e - 
SFX B e étekén [^ae]e - 
SFX B e étekéiül [^ae]e - 
SFX B e étekéiért [^ae]e - 
SFX B e étekéivé [^ae]e - 
SFX B e étekéivel [^ae]e - 
SFX B e étekéitõl [^ae]e - 
SFX B e étekéit [^ae]e - 
SFX B e étekéirõl [^ae]e - 
SFX B e étekéire [^ae]e - 
SFX B e étekéinél [^ae]e - 
SFX B e étekéinek [^ae]e - 
SFX B e étekéin [^ae]e - 
SFX B e étekéiig [^ae]e - 
SFX B e étekéihez [^ae]e - 
SFX B e étekéig [^ae]e - 
SFX B e étekéibõl [^ae]e - 
SFX B e étekéiben [^ae]e - 
SFX B e étekéibe [^ae]e - 
SFX B e étekéi [^ae]e - 
SFX B e étekéhez [^ae]e - 
SFX B e étekébõl [^ae]e - 
SFX B e étekében [^ae]e - 
SFX B e étekébe [^ae]e - 
SFX B e éteké [^ae]e - 
SFX B e étektõl [^ae]e - 
SFX B e étekrõl [^ae]e - 
SFX B e étekre [^ae]e - 
SFX B e éteknél [^ae]e - 
SFX B e éteknek [^ae]e - 
SFX B e étekként [^ae]e - 
SFX B e étekké [^ae]e - 
SFX B e étekkor [^ae]e - 
SFX B e étekkel [^ae]e - 
SFX B e étekig [^ae]e - 
SFX B e étekhez [^ae]e - 
SFX B e éteket [^ae]e - 
SFX B e éteken [^ae]e - 
SFX B e étekbõl [^ae]e - 
SFX B e étekben [^ae]e - 
SFX B e étekbe [^ae]e - 
SFX B e étek [^ae]e - 
SFX B e étek [^ae]e - 
SFX B e éstül [^ae]e - 
SFX B e énkül [^ae]e - 
SFX B e énkéül [^ae]e - 
SFX B e énkéért [^ae]e - 
SFX B e énkévé [^ae]e - 
SFX B e énkével [^ae]e - 
SFX B e énkétõl [^ae]e - 
SFX B e énkét [^ae]e - 
SFX B e énkérõl [^ae]e - 
SFX B e énkért [^ae]e - 
SFX B e énkére [^ae]e - 
SFX B e énkénél [^ae]e - 
SFX B e énkénti/VG× [^ae]e - 
SFX B e énként [^ae]e - 
SFX B e énkének [^ae]e - 
SFX B e énkén [^ae]e - 
SFX B e énkéiül [^ae]e - 
SFX B e énkéiért [^ae]e - 
SFX B e énkéivé [^ae]e - 
SFX B e énkéivel [^ae]e - 
SFX B e énkéitõl [^ae]e - 
SFX B e énkéit [^ae]e - 
SFX B e énkéirõl [^ae]e - 
SFX B e énkéire [^ae]e - 
SFX B e énkéinél [^ae]e - 
SFX B e énkéinek [^ae]e - 
SFX B e énkéin [^ae]e - 
SFX B e énkéiig [^ae]e - 
SFX B e énkéihez [^ae]e - 
SFX B e énkéig [^ae]e - 
SFX B e énkéibõl [^ae]e - 
SFX B e énkéiben [^ae]e - 
SFX B e énkéibe [^ae]e - 
SFX B e énkéi [^ae]e - 
SFX B e énkéhez [^ae]e - 
SFX B e énkébõl [^ae]e - 
SFX B e énkében [^ae]e - 
SFX B e énkébe [^ae]e - 
SFX B e énké [^ae]e - 
SFX B e énktõl [^ae]e - 
SFX B e énkrõl [^ae]e - 
SFX B e énkre [^ae]e - 
SFX B e énknél [^ae]e - 
SFX B e énknek [^ae]e - 
SFX B e énkként [^ae]e - 
SFX B e énkké [^ae]e - 
SFX B e énkkor [^ae]e - 
SFX B e énkkel [^ae]e - 
SFX B e énkig [^ae]e - 
SFX B e énkhez [^ae]e - 
SFX B e énket [^ae]e - 
SFX B e énken [^ae]e - 
SFX B e énkbõl [^ae]e - 
SFX B e énkben [^ae]e - 
SFX B e énkbe [^ae]e - 
SFX B e énk [^ae]e - 
SFX B e énk [^ae]e - 
SFX B e émül [^ae]e - 
SFX B e éméül [^ae]e - 
SFX B e éméért [^ae]e - 
SFX B e émévé [^ae]e - 
SFX B e émével [^ae]e - 
SFX B e émétõl [^ae]e - 
SFX B e émét [^ae]e - 
SFX B e émérõl [^ae]e - 
SFX B e émért [^ae]e - 
SFX B e émére [^ae]e - 
SFX B e éménél [^ae]e - 
SFX B e émének [^ae]e - 
SFX B e émén [^ae]e - 
SFX B e émékül [^ae]e - 
SFX B e émékéül [^ae]e - 
SFX B e émékéért [^ae]e - 
SFX B e émékévé [^ae]e - 
SFX B e émékével [^ae]e - 
SFX B e émékétõl [^ae]e - 
SFX B e émékét [^ae]e - 
SFX B e émékérõl [^ae]e - 
SFX B e émékért [^ae]e - 
SFX B e émékére [^ae]e - 
SFX B e émékénél [^ae]e - 
SFX B e émékének [^ae]e - 
SFX B e émékén [^ae]e - 
SFX B e émékéiül [^ae]e - 
SFX B e émékéiért [^ae]e - 
SFX B e émékéivé [^ae]e - 
SFX B e émékéivel [^ae]e - 
SFX B e émékéitõl [^ae]e - 
SFX B e émékéit [^ae]e - 
SFX B e émékéirõl [^ae]e - 
SFX B e émékéire [^ae]e - 
SFX B e émékéinél [^ae]e - 
SFX B e émékéinek [^ae]e - 
SFX B e émékéin [^ae]e - 
SFX B e émékéiig [^ae]e - 
SFX B e émékéihez [^ae]e - 
SFX B e émékéig [^ae]e - 
SFX B e émékéibõl [^ae]e - 
SFX B e émékéiben [^ae]e - 
SFX B e émékéibe [^ae]e - 
SFX B e émékéi [^ae]e - 
SFX B e émékéhez [^ae]e - 
SFX B e émékébõl [^ae]e - 
SFX B e émékében [^ae]e - 
SFX B e émékébe [^ae]e - 
SFX B e éméké [^ae]e - 
SFX B e éméktõl [^ae]e - 
SFX B e émékrõl [^ae]e - 
SFX B e émékre [^ae]e - 
SFX B e éméknél [^ae]e - 
SFX B e éméknek [^ae]e - 
SFX B e émékké [^ae]e - 
SFX B e émékkel [^ae]e - 
SFX B e émékig [^ae]e - 
SFX B e émékhez [^ae]e - 
SFX B e éméket [^ae]e - 
SFX B e éméken [^ae]e - 
SFX B e émékbõl [^ae]e - 
SFX B e émékben [^ae]e - 
SFX B e émékbe [^ae]e - 
SFX B e émék [^ae]e - 
SFX B e éméiül [^ae]e - 
SFX B e éméiért [^ae]e - 
SFX B e éméivé [^ae]e - 
SFX B e éméivel [^ae]e - 
SFX B e éméitõl [^ae]e - 
SFX B e éméit [^ae]e - 
SFX B e éméirõl [^ae]e - 
SFX B e éméire [^ae]e - 
SFX B e éméinél [^ae]e - 
SFX B e éméinek [^ae]e - 
SFX B e éméin [^ae]e - 
SFX B e éméiig [^ae]e - 
SFX B e éméihez [^ae]e - 
SFX B e éméig [^ae]e - 
SFX B e éméibõl [^ae]e - 
SFX B e éméiben [^ae]e - 
SFX B e éméibe [^ae]e - 
SFX B e éméi [^ae]e - 
SFX B e éméhez [^ae]e - 
SFX B e émébõl [^ae]e - 
SFX B e émében [^ae]e - 
SFX B e émébe [^ae]e - 
SFX B e émé [^ae]e - 
SFX B e émtõl [^ae]e - 
SFX B e émrõl [^ae]e - 
SFX B e émre [^ae]e - 
SFX B e émnél [^ae]e - 
SFX B e émnek [^ae]e - 
SFX B e émmé [^ae]e - 
SFX B e émmel [^ae]e - 
SFX B e émként [^ae]e - 
SFX B e émkor [^ae]e - 
SFX B e émig [^ae]e - 
SFX B e émhez [^ae]e - 
SFX B e émet [^ae]e - 
SFX B e émen [^ae]e - 
SFX B e émbõl [^ae]e - 
SFX B e émben [^ae]e - 
SFX B e émbe [^ae]e - 
SFX B e ém [^ae]e - 
SFX B e ém [^ae]e - 
SFX B e ékül [^ae]e - 
SFX B e ékéül [^ae]e - 
SFX B e ékéért [^ae]e - 
SFX B e ékévé [^ae]e - 
SFX B e ékével [^ae]e - 
SFX B e ékétõl [^ae]e - 
SFX B e ékét [^ae]e - 
SFX B e ékérõl [^ae]e - 
SFX B e ékért [^ae]e - 
SFX B e ékére [^ae]e - 
SFX B e ékénél [^ae]e - 
SFX B e ékének [^ae]e - 
SFX B e ékén [^ae]e - 
SFX B e ékéiül [^ae]e - 
SFX B e ékéiért [^ae]e - 
SFX B e ékéivé [^ae]e - 
SFX B e ékéivel [^ae]e - 
SFX B e ékéitõl [^ae]e - 
SFX B e ékéit [^ae]e - 
SFX B e ékéirõl [^ae]e - 
SFX B e ékéire [^ae]e - 
SFX B e ékéinél [^ae]e - 
SFX B e ékéinek [^ae]e - 
SFX B e ékéin [^ae]e - 
SFX B e ékéiig [^ae]e - 
SFX B e ékéihez [^ae]e - 
SFX B e ékéig [^ae]e - 
SFX B e ékéibõl [^ae]e - 
SFX B e ékéiben [^ae]e - 
SFX B e ékéibe [^ae]e - 
SFX B e ékéi [^ae]e - 
SFX B e ékéhez [^ae]e - 
SFX B e ékébõl [^ae]e - 
SFX B e ékében [^ae]e - 
SFX B e ékébe [^ae]e - 
SFX B e éké [^ae]e - 
SFX B e éktõl [^ae]e - 
SFX B e ékrõl [^ae]e - 
SFX B e ékre [^ae]e - 
SFX B e éknél [^ae]e - 
SFX B e éknek [^ae]e - 
SFX B e ékként [^ae]e - 
SFX B e ékké [^ae]e - 
SFX B e ékkor [^ae]e - 
SFX B e ékkel [^ae]e - 
SFX B e ékig [^ae]e - 
SFX B e ékhez [^ae]e - 
SFX B e éket [^ae]e - 
SFX B e éken [^ae]e - 
SFX B e ékbõl [^ae]e - 
SFX B e ékben [^ae]e - 
SFX B e ékbe [^ae]e - 
SFX B e ék [^ae]e - 
SFX B e éiül [^ae]e - 
SFX B e éiéül [^ae]e - 
SFX B e éiéért [^ae]e - 
SFX B e éiévé [^ae]e - 
SFX B e éiével [^ae]e - 
SFX B e éiétõl [^ae]e - 
SFX B e éiét [^ae]e - 
SFX B e éiérõl [^ae]e - 
SFX B e éiért [^ae]e - 
SFX B e éiére [^ae]e - 
SFX B e éiénél [^ae]e - 
SFX B e éiének [^ae]e - 
SFX B e éién [^ae]e - 
SFX B e éiéiül [^ae]e - 
SFX B e éiéiért [^ae]e - 
SFX B e éiéivé [^ae]e - 
SFX B e éiéivel [^ae]e - 
SFX B e éiéitõl [^ae]e - 
SFX B e éiéit [^ae]e - 
SFX B e éiéirõl [^ae]e - 
SFX B e éiéire [^ae]e - 
SFX B e éiéinél [^ae]e - 
SFX B e éiéinek [^ae]e - 
SFX B e éiéin [^ae]e - 
SFX B e éiéiig [^ae]e - 
SFX B e éiéihez [^ae]e - 
SFX B e éiéig [^ae]e - 
SFX B e éiéibõl [^ae]e - 
SFX B e éiéiben [^ae]e - 
SFX B e éiéibe [^ae]e - 
SFX B e éiéi [^ae]e - 
SFX B e éiéhez [^ae]e - 
SFX B e éiébõl [^ae]e - 
SFX B e éiében [^ae]e - 
SFX B e éiébe [^ae]e - 
SFX B e éié [^ae]e - 
SFX B e éivé [^ae]e - 
SFX B e éivel [^ae]e - 
SFX B e éitõl [^ae]e - 
SFX B e éitekül [^ae]e - 
SFX B e éitekéül [^ae]e - 
SFX B e éitekéért [^ae]e - 
SFX B e éitekévé [^ae]e - 
SFX B e éitekével [^ae]e - 
SFX B e éitekétõl [^ae]e - 
SFX B e éitekét [^ae]e - 
SFX B e éitekérõl [^ae]e - 
SFX B e éitekért [^ae]e - 
SFX B e éitekére [^ae]e - 
SFX B e éitekénél [^ae]e - 
SFX B e éitekének [^ae]e - 
SFX B e éitekén [^ae]e - 
SFX B e éitekéiül [^ae]e - 
SFX B e éitekéiért [^ae]e - 
SFX B e éitekéivé [^ae]e - 
SFX B e éitekéivel [^ae]e - 
SFX B e éitekéitõl [^ae]e - 
SFX B e éitekéit [^ae]e - 
SFX B e éitekéirõl [^ae]e - 
SFX B e éitekéire [^ae]e - 
SFX B e éitekéinél [^ae]e - 
SFX B e éitekéinek [^ae]e - 
SFX B e éitekéin [^ae]e - 
SFX B e éitekéiig [^ae]e - 
SFX B e éitekéihez [^ae]e - 
SFX B e éitekéig [^ae]e - 
SFX B e éitekéibõl [^ae]e - 
SFX B e éitekéiben [^ae]e - 
SFX B e éitekéibe [^ae]e - 
SFX B e éitekéi [^ae]e - 
SFX B e éitekéhez [^ae]e - 
SFX B e éitekébõl [^ae]e - 
SFX B e éitekében [^ae]e - 
SFX B e éitekébe [^ae]e - 
SFX B e éiteké [^ae]e - 
SFX B e éitektõl [^ae]e - 
SFX B e éitekrõl [^ae]e - 
SFX B e éitekre [^ae]e - 
SFX B e éiteknél [^ae]e - 
SFX B e éiteknek [^ae]e - 
SFX B e éitekként [^ae]e - 
SFX B e éitekké [^ae]e - 
SFX B e éitekkor [^ae]e - 
SFX B e éitekkel [^ae]e - 
SFX B e éitekig [^ae]e - 
SFX B e éitekhez [^ae]e - 
SFX B e éiteket [^ae]e - 
SFX B e éiteken [^ae]e - 
SFX B e éitekbõl [^ae]e - 
SFX B e éitekben [^ae]e - 
SFX B e éitekbe [^ae]e - 
SFX B e éitek [^ae]e - 
SFX B e éit [^ae]e - 
SFX B e éirõl [^ae]e - 
SFX B e éire [^ae]e - 
SFX B e éinél [^ae]e - 
SFX B e éinkül [^ae]e - 
SFX B e éinkéül [^ae]e - 
SFX B e éinkéért [^ae]e - 
SFX B e éinkévé [^ae]e - 
SFX B e éinkével [^ae]e - 
SFX B e éinkétõl [^ae]e - 
SFX B e éinkét [^ae]e - 
SFX B e éinkérõl [^ae]e - 
SFX B e éinkért [^ae]e - 
SFX B e éinkére [^ae]e - 
SFX B e éinkénél [^ae]e - 
SFX B e éinkének [^ae]e - 
SFX B e éinkén [^ae]e - 
SFX B e éinkéiül [^ae]e - 
SFX B e éinkéiért [^ae]e - 
SFX B e éinkéivé [^ae]e - 
SFX B e éinkéivel [^ae]e - 
SFX B e éinkéitõl [^ae]e - 
SFX B e éinkéit [^ae]e - 
SFX B e éinkéirõl [^ae]e - 
SFX B e éinkéire [^ae]e - 
SFX B e éinkéinél [^ae]e - 
SFX B e éinkéinek [^ae]e - 
SFX B e éinkéin [^ae]e - 
SFX B e éinkéiig [^ae]e - 
SFX B e éinkéihez [^ae]e - 
SFX B e éinkéig [^ae]e - 
SFX B e éinkéibõl [^ae]e - 
SFX B e éinkéiben [^ae]e - 
SFX B e éinkéibe [^ae]e - 
SFX B e éinkéi [^ae]e - 
SFX B e éinkéhez [^ae]e - 
SFX B e éinkébõl [^ae]e - 
SFX B e éinkében [^ae]e - 
SFX B e éinkébe [^ae]e - 
SFX B e éinké [^ae]e - 
SFX B e éinktõl [^ae]e - 
SFX B e éinkrõl [^ae]e - 
SFX B e éinkre [^ae]e - 
SFX B e éinknél [^ae]e - 
SFX B e éinknek [^ae]e - 
SFX B e éinkként [^ae]e - 
SFX B e éinkké [^ae]e - 
SFX B e éinkkor [^ae]e - 
SFX B e éinkkel [^ae]e - 
SFX B e éinkig [^ae]e - 
SFX B e éinkhez [^ae]e - 
SFX B e éinket [^ae]e - 
SFX B e éinken [^ae]e - 
SFX B e éinkbõl [^ae]e - 
SFX B e éinkben [^ae]e - 
SFX B e éinkbe [^ae]e - 
SFX B e éink [^ae]e - 
SFX B e éinek [^ae]e - 
SFX B e éin [^ae]e - 
SFX B e éimül [^ae]e - 
SFX B e éiméül [^ae]e - 
SFX B e éiméért [^ae]e - 
SFX B e éimévé [^ae]e - 
SFX B e éimével [^ae]e - 
SFX B e éimétõl [^ae]e - 
SFX B e éimét [^ae]e - 
SFX B e éimérõl [^ae]e - 
SFX B e éimért [^ae]e - 
SFX B e éimére [^ae]e - 
SFX B e éiménél [^ae]e - 
SFX B e éimének [^ae]e - 
SFX B e éimén [^ae]e - 
SFX B e éiméiül [^ae]e - 
SFX B e éiméiért [^ae]e - 
SFX B e éiméivé [^ae]e - 
SFX B e éiméivel [^ae]e - 
SFX B e éiméitõl [^ae]e - 
SFX B e éiméit [^ae]e - 
SFX B e éiméirõl [^ae]e - 
SFX B e éiméire [^ae]e - 
SFX B e éiméinél [^ae]e - 
SFX B e éiméinek [^ae]e - 
SFX B e éiméin [^ae]e - 
SFX B e éiméiig [^ae]e - 
SFX B e éiméihez [^ae]e - 
SFX B e éiméig [^ae]e - 
SFX B e éiméibõl [^ae]e - 
SFX B e éiméiben [^ae]e - 
SFX B e éiméibe [^ae]e - 
SFX B e éiméi [^ae]e - 
SFX B e éiméhez [^ae]e - 
SFX B e éimébõl [^ae]e - 
SFX B e éimében [^ae]e - 
SFX B e éimébe [^ae]e - 
SFX B e éimé [^ae]e - 
SFX B e éimtõl [^ae]e - 
SFX B e éimrõl [^ae]e - 
SFX B e éimre [^ae]e - 
SFX B e éimnél [^ae]e - 
SFX B e éimnek [^ae]e - 
SFX B e éimmé [^ae]e - 
SFX B e éimmel [^ae]e - 
SFX B e éimként [^ae]e - 
SFX B e éimkor [^ae]e - 
SFX B e éimig [^ae]e - 
SFX B e éimhez [^ae]e - 
SFX B e éimet [^ae]e - 
SFX B e éimen [^ae]e - 
SFX B e éimbõl [^ae]e - 
SFX B e éimben [^ae]e - 
SFX B e éimbe [^ae]e - 
SFX B e éim [^ae]e - 
SFX B e éikül [^ae]e - 
SFX B e éikéül [^ae]e - 
SFX B e éikéért [^ae]e - 
SFX B e éikévé [^ae]e - 
SFX B e éikével [^ae]e - 
SFX B e éikétõl [^ae]e - 
SFX B e éikét [^ae]e - 
SFX B e éikérõl [^ae]e - 
SFX B e éikért [^ae]e - 
SFX B e éikére [^ae]e - 
SFX B e éikénél [^ae]e - 
SFX B e éiként [^ae]e - 
SFX B e éikének [^ae]e - 
SFX B e éikén [^ae]e - 
SFX B e éikéiül [^ae]e - 
SFX B e éikéiért [^ae]e - 
SFX B e éikéivé [^ae]e - 
SFX B e éikéivel [^ae]e - 
SFX B e éikéitõl [^ae]e - 
SFX B e éikéit [^ae]e - 
SFX B e éikéirõl [^ae]e - 
SFX B e éikéire [^ae]e - 
SFX B e éikéinél [^ae]e - 
SFX B e éikéinek [^ae]e - 
SFX B e éikéin [^ae]e - 
SFX B e éikéiig [^ae]e - 
SFX B e éikéihez [^ae]e - 
SFX B e éikéig [^ae]e - 
SFX B e éikéibõl [^ae]e - 
SFX B e éikéiben [^ae]e - 
SFX B e éikéibe [^ae]e - 
SFX B e éikéi [^ae]e - 
SFX B e éikéhez [^ae]e - 
SFX B e éikébõl [^ae]e - 
SFX B e éikében [^ae]e - 
SFX B e éikébe [^ae]e - 
SFX B e éiké [^ae]e - 
SFX B e éiktõl [^ae]e - 
SFX B e éikrõl [^ae]e - 
SFX B e éikre [^ae]e - 
SFX B e éikor [^ae]e - 
SFX B e éiknél [^ae]e - 
SFX B e éiknek [^ae]e - 
SFX B e éikként [^ae]e - 
SFX B e éikké [^ae]e - 
SFX B e éikkor [^ae]e - 
SFX B e éikkel [^ae]e - 
SFX B e éikig [^ae]e - 
SFX B e éikhez [^ae]e - 
SFX B e éiket [^ae]e - 
SFX B e éiken [^ae]e - 
SFX B e éikbõl [^ae]e - 
SFX B e éikben [^ae]e - 
SFX B e éikbe [^ae]e - 
SFX B e éik [^ae]e - 
SFX B e éiig [^ae]e - 
SFX B e éihez [^ae]e - 
SFX B e éidül [^ae]e - 
SFX B e éidéül [^ae]e - 
SFX B e éidéért [^ae]e - 
SFX B e éidévé [^ae]e - 
SFX B e éidével [^ae]e - 
SFX B e éidétõl [^ae]e - 
SFX B e éidét [^ae]e - 
SFX B e éidérõl [^ae]e - 
SFX B e éidért [^ae]e - 
SFX B e éidére [^ae]e - 
SFX B e éidénél [^ae]e - 
SFX B e éidének [^ae]e - 
SFX B e éidén [^ae]e - 
SFX B e éidéiül [^ae]e - 
SFX B e éidéiért [^ae]e - 
SFX B e éidéivé [^ae]e - 
SFX B e éidéivel [^ae]e - 
SFX B e éidéitõl [^ae]e - 
SFX B e éidéit [^ae]e - 
SFX B e éidéirõl [^ae]e - 
SFX B e éidéire [^ae]e - 
SFX B e éidéinél [^ae]e - 
SFX B e éidéinek [^ae]e - 
SFX B e éidéin [^ae]e - 
SFX B e éidéiig [^ae]e - 
SFX B e éidéihez [^ae]e - 
SFX B e éidéig [^ae]e - 
SFX B e éidéibõl [^ae]e - 
SFX B e éidéiben [^ae]e - 
SFX B e éidéibe [^ae]e - 
SFX B e éidéi [^ae]e - 
SFX B e éidéhez [^ae]e - 
SFX B e éidébõl [^ae]e - 
SFX B e éidében [^ae]e - 
SFX B e éidébe [^ae]e - 
SFX B e éidé [^ae]e - 
SFX B e éidtõl [^ae]e - 
SFX B e éidrõl [^ae]e - 
SFX B e éidre [^ae]e - 
SFX B e éidnél [^ae]e - 
SFX B e éidnek [^ae]e - 
SFX B e éidként [^ae]e - 
SFX B e éidkor [^ae]e - 
SFX B e éidig [^ae]e - 
SFX B e éidhez [^ae]e - 
SFX B e éidet [^ae]e - 
SFX B e éiden [^ae]e - 
SFX B e éiddé [^ae]e - 
SFX B e éiddel [^ae]e - 
SFX B e éidbõl [^ae]e - 
SFX B e éidben [^ae]e - 
SFX B e éidbe [^ae]e - 
SFX B e éid [^ae]e - 
SFX B e éibõl [^ae]e - 
SFX B e éiben [^ae]e - 
SFX B e éibe [^ae]e - 
SFX B e éi [^ae]e - 
SFX B e édül [^ae]e - 
SFX B e édéül [^ae]e - 
SFX B e édéért [^ae]e - 
SFX B e édévé [^ae]e - 
SFX B e édével [^ae]e - 
SFX B e édétõl [^ae]e - 
SFX B e édét [^ae]e - 
SFX B e édérõl [^ae]e - 
SFX B e édért [^ae]e - 
SFX B e édére [^ae]e - 
SFX B e édénél [^ae]e - 
SFX B e édének [^ae]e - 
SFX B e édén [^ae]e - 
SFX B e édékül [^ae]e - 
SFX B e édékéül [^ae]e - 
SFX B e édékéért [^ae]e - 
SFX B e édékévé [^ae]e - 
SFX B e édékével [^ae]e - 
SFX B e édékétõl [^ae]e - 
SFX B e édékét [^ae]e - 
SFX B e édékérõl [^ae]e - 
SFX B e édékért [^ae]e - 
SFX B e édékére [^ae]e - 
SFX B e édékénél [^ae]e - 
SFX B e édékének [^ae]e - 
SFX B e édékén [^ae]e - 
SFX B e édékéiül [^ae]e - 
SFX B e édékéiért [^ae]e - 
SFX B e édékéivé [^ae]e - 
SFX B e édékéivel [^ae]e - 
SFX B e édékéitõl [^ae]e - 
SFX B e édékéit [^ae]e - 
SFX B e édékéirõl [^ae]e - 
SFX B e édékéire [^ae]e - 
SFX B e édékéinél [^ae]e - 
SFX B e édékéinek [^ae]e - 
SFX B e édékéin [^ae]e - 
SFX B e édékéiig [^ae]e - 
SFX B e édékéihez [^ae]e - 
SFX B e édékéig [^ae]e - 
SFX B e édékéibõl [^ae]e - 
SFX B e édékéiben [^ae]e - 
SFX B e édékéibe [^ae]e - 
SFX B e édékéi [^ae]e - 
SFX B e édékéhez [^ae]e - 
SFX B e édékébõl [^ae]e - 
SFX B e édékében [^ae]e - 
SFX B e édékébe [^ae]e - 
SFX B e édéké [^ae]e - 
SFX B e édéktõl [^ae]e - 
SFX B e édékrõl [^ae]e - 
SFX B e édékre [^ae]e - 
SFX B e édéknél [^ae]e - 
SFX B e édéknek [^ae]e - 
SFX B e édékké [^ae]e - 
SFX B e édékkel [^ae]e - 
SFX B e édékig [^ae]e - 
SFX B e édékhez [^ae]e - 
SFX B e édéket [^ae]e - 
SFX B e édéken [^ae]e - 
SFX B e édékbõl [^ae]e - 
SFX B e édékben [^ae]e - 
SFX B e édékbe [^ae]e - 
SFX B e édék [^ae]e - 
SFX B e édéiül [^ae]e - 
SFX B e édéiért [^ae]e - 
SFX B e édéivé [^ae]e - 
SFX B e édéivel [^ae]e - 
SFX B e édéitõl [^ae]e - 
SFX B e édéit [^ae]e - 
SFX B e édéirõl [^ae]e - 
SFX B e édéire [^ae]e - 
SFX B e édéinél [^ae]e - 
SFX B e édéinek [^ae]e - 
SFX B e édéin [^ae]e - 
SFX B e édéiig [^ae]e - 
SFX B e édéihez [^ae]e - 
SFX B e édéig [^ae]e - 
SFX B e édéibõl [^ae]e - 
SFX B e édéiben [^ae]e - 
SFX B e édéibe [^ae]e - 
SFX B e édéi [^ae]e - 
SFX B e édéhez [^ae]e - 
SFX B e édébõl [^ae]e - 
SFX B e édében [^ae]e - 
SFX B e édébe [^ae]e - 
SFX B e édé [^ae]e - 
SFX B e édtõl [^ae]e - 
SFX B e édrõl [^ae]e - 
SFX B e édre [^ae]e - 
SFX B e édnél [^ae]e - 
SFX B e édnek [^ae]e - 
SFX B e édként [^ae]e - 
SFX B e édkor [^ae]e - 
SFX B e édig [^ae]e - 
SFX B e édhez [^ae]e - 
SFX B e édet [^ae]e - 
SFX B e éden [^ae]e - 
SFX B e éddé [^ae]e - 
SFX B e éddel [^ae]e - 
SFX B e édbõl [^ae]e - 
SFX B e édben [^ae]e - 
SFX B e édbe [^ae]e - 
SFX B e éd [^ae]e - 
SFX B e éd [^ae]e - 
SFX B 0 éül [áéiíóõuúüûy-] - 
SFX B 0 éül [ae]e - 
SFX B 0 éért [áéiíóõuúüûy-] - 
SFX B 0 éért [ae]e - 
SFX B 0 évé [áéiíóõuúüûy-] - 
SFX B 0 évé [ae]e - 
SFX B 0 ével [áéiíóõuúüûy-] - 
SFX B 0 ével [ae]e - 
SFX B 0 étõl [áéiíóõuúüûy-] - 
SFX B 0 étõl [ae]e - 
SFX B 0 ét [áéiíóõuúüûy-] - 
SFX B 0 ét [ae]e - 
SFX B 0 érõl [áéiíóõuúüûy-] - 
SFX B 0 érõl [ae]e - 
SFX B 0 ére [áéiíóõuúüûy-] - 
SFX B 0 ére [ae]e - 
SFX B 0 énél [áéiíóõuúüûy-] - 
SFX B 0 énél [ae]e - 
SFX B 0 ének [áéiíóõuúüûy-] - 
SFX B 0 ének [ae]e - 
SFX B 0 én [áéiíóõuúüûy-] - 
SFX B 0 én [ae]e - 
SFX B 0 ékül [áéiíóõuúüûy-] - 
SFX B 0 ékül [ae]e - 
SFX B 0 ékéül [áéiíóõuúüûy-] - 
SFX B 0 ékéül [ae]e - 
SFX B 0 ékéért [áéiíóõuúüûy-] - 
SFX B 0 ékéért [ae]e - 
SFX B 0 ékévé [áéiíóõuúüûy-] - 
SFX B 0 ékévé [ae]e - 
SFX B 0 ékével [áéiíóõuúüûy-] - 
SFX B 0 ékével [ae]e - 
SFX B 0 ékétõl [áéiíóõuúüûy-] - 
SFX B 0 ékétõl [ae]e - 
SFX B 0 ékét [áéiíóõuúüûy-] - 
SFX B 0 ékét [ae]e - 
SFX B 0 ékérõl [áéiíóõuúüûy-] - 
SFX B 0 ékérõl [ae]e - 
SFX B 0 ékért [áéiíóõuúüûy-] - 
SFX B 0 ékért [ae]e - 
SFX B 0 ékére [áéiíóõuúüûy-] - 
SFX B 0 ékére [ae]e - 
SFX B 0 ékénél [áéiíóõuúüûy-] - 
SFX B 0 ékénél [ae]e - 
SFX B 0 ékének [áéiíóõuúüûy-] - 
SFX B 0 ékének [ae]e - 
SFX B 0 ékén [áéiíóõuúüûy-] - 
SFX B 0 ékén [ae]e - 
SFX B 0 ékéiül [áéiíóõuúüûy-] - 
SFX B 0 ékéiül [ae]e - 
SFX B 0 ékéiért [áéiíóõuúüûy-] - 
SFX B 0 ékéiért [ae]e - 
SFX B 0 ékéivé [áéiíóõuúüûy-] - 
SFX B 0 ékéivé [ae]e - 
SFX B 0 ékéivel [áéiíóõuúüûy-] - 
SFX B 0 ékéivel [ae]e - 
SFX B 0 ékéitõl [áéiíóõuúüûy-] - 
SFX B 0 ékéitõl [ae]e - 
SFX B 0 ékéit [áéiíóõuúüûy-] - 
SFX B 0 ékéit [ae]e - 
SFX B 0 ékéirõl [áéiíóõuúüûy-] - 
SFX B 0 ékéirõl [ae]e - 
SFX B 0 ékéire [áéiíóõuúüûy-] - 
SFX B 0 ékéire [ae]e - 
SFX B 0 ékéinél [áéiíóõuúüûy-] - 
SFX B 0 ékéinél [ae]e - 
SFX B 0 ékéinek [áéiíóõuúüûy-] - 
SFX B 0 ékéinek [ae]e - 
SFX B 0 ékéin [áéiíóõuúüûy-] - 
SFX B 0 ékéin [ae]e - 
SFX B 0 ékéiig [áéiíóõuúüûy-] - 
SFX B 0 ékéiig [ae]e - 
SFX B 0 ékéihez [áéiíóõuúüûy-] - 
SFX B 0 ékéihez [ae]e - 
SFX B 0 ékéig [áéiíóõuúüûy-] - 
SFX B 0 ékéig [ae]e - 
SFX B 0 ékéibõl [áéiíóõuúüûy-] - 
SFX B 0 ékéibõl [ae]e - 
SFX B 0 ékéiben [áéiíóõuúüûy-] - 
SFX B 0 ékéiben [ae]e - 
SFX B 0 ékéibe [áéiíóõuúüûy-] - 
SFX B 0 ékéibe [ae]e - 
SFX B 0 ékéi [áéiíóõuúüûy-] - 
SFX B 0 ékéi [ae]e - 
SFX B 0 ékéhez [áéiíóõuúüûy-] - 
SFX B 0 ékéhez [ae]e - 
SFX B 0 ékébõl [áéiíóõuúüûy-] - 
SFX B 0 ékébõl [ae]e - 
SFX B 0 ékében [áéiíóõuúüûy-] - 
SFX B 0 ékében [ae]e - 
SFX B 0 ékébe [áéiíóõuúüûy-] - 
SFX B 0 ékébe [ae]e - 
SFX B 0 éké [áéiíóõuúüûy-] - 
SFX B 0 éké [ae]e - 
SFX B 0 éktõl [áéiíóõuúüûy-] - 
SFX B 0 éktõl [ae]e - 
SFX B 0 ékrõl [áéiíóõuúüûy-] - 
SFX B 0 ékrõl [ae]e - 
SFX B 0 ékre [áéiíóõuúüûy-] - 
SFX B 0 ékre [ae]e - 
SFX B 0 éknél [áéiíóõuúüûy-] - 
SFX B 0 éknél [ae]e - 
SFX B 0 éknek [áéiíóõuúüûy-] - 
SFX B 0 éknek [ae]e - 
SFX B 0 ékké [áéiíóõuúüûy-] - 
SFX B 0 ékké [ae]e - 
SFX B 0 ékkel [áéiíóõuúüûy-] - 
SFX B 0 ékkel [ae]e - 
SFX B 0 ékig [áéiíóõuúüûy-] - 
SFX B 0 ékig [ae]e - 
SFX B 0 ékhez [áéiíóõuúüûy-] - 
SFX B 0 ékhez [ae]e - 
SFX B 0 éket [áéiíóõuúüûy-] - 
SFX B 0 éket [ae]e - 
SFX B 0 éken [áéiíóõuúüûy-] - 
SFX B 0 éken [ae]e - 
SFX B 0 ékbõl [áéiíóõuúüûy-] - 
SFX B 0 ékbõl [ae]e - 
SFX B 0 ékben [áéiíóõuúüûy-] - 
SFX B 0 ékben [ae]e - 
SFX B 0 ékbe [áéiíóõuúüûy-] - 
SFX B 0 ékbe [ae]e - 
SFX B 0 ék [áéiíóõuúüûy-] - 
SFX B 0 ék [ae]e - 
SFX B 0 éiül [áéiíóõuúüûy-] - 
SFX B 0 éiül [ae]e - 
SFX B 0 éiért [áéiíóõuúüûy-] - 
SFX B 0 éiért [ae]e - 
SFX B 0 éivé [áéiíóõuúüûy-] - 
SFX B 0 éivé [ae]e - 
SFX B 0 éivel [áéiíóõuúüûy-] - 
SFX B 0 éivel [ae]e - 
SFX B 0 éitõl [áéiíóõuúüûy-] - 
SFX B 0 éitõl [ae]e - 
SFX B 0 éit [áéiíóõuúüûy-] - 
SFX B 0 éit [ae]e - 
SFX B 0 éirõl [áéiíóõuúüûy-] - 
SFX B 0 éirõl [ae]e - 
SFX B 0 éire [áéiíóõuúüûy-] - 
SFX B 0 éire [ae]e - 
SFX B 0 éinél [áéiíóõuúüûy-] - 
SFX B 0 éinél [ae]e - 
SFX B 0 éinek [áéiíóõuúüûy-] - 
SFX B 0 éinek [ae]e - 
SFX B 0 éin [áéiíóõuúüûy-] - 
SFX B 0 éin [ae]e - 
SFX B 0 éiig [áéiíóõuúüûy-] - 
SFX B 0 éiig [ae]e - 
SFX B 0 éihez [áéiíóõuúüûy-] - 
SFX B 0 éihez [ae]e - 
SFX B 0 éig [áéiíóõuúüûy-] - 
SFX B 0 éig [ae]e - 
SFX B 0 éibõl [áéiíóõuúüûy-] - 
SFX B 0 éibõl [ae]e - 
SFX B 0 éiben [áéiíóõuúüûy-] - 
SFX B 0 éiben [ae]e - 
SFX B 0 éibe [áéiíóõuúüûy-] - 
SFX B 0 éibe [ae]e - 
SFX B 0 éi [áéiíóõuúüûy-] - 
SFX B 0 éi [ae]e - 
SFX B 0 éhez [áéiíóõuúüûy-] - 
SFX B 0 éhez [ae]e - 
SFX B 0 ébõl [áéiíóõuúüûy-] - 
SFX B 0 ébõl [ae]e - 
SFX B 0 ében [áéiíóõuúüûy-] - 
SFX B 0 ében [ae]e - 
SFX B 0 ébe [áéiíóõuúüûy-] - 
SFX B 0 ébe [ae]e - 
SFX B 0 é [áéiíóõuúüûy-] - 
SFX B 0 é [ae]e - 
SFX B 0 tekül [áéiíóõuúüûy-] - 
SFX B 0 tekül [ae]e - 
SFX B 0 tekéül [áéiíóõuúüûy-] - 
SFX B 0 tekéül [ae]e - 
SFX B 0 tekéért [áéiíóõuúüûy-] - 
SFX B 0 tekéért [ae]e - 
SFX B 0 tekévé [áéiíóõuúüûy-] - 
SFX B 0 tekévé [ae]e - 
SFX B 0 tekével [áéiíóõuúüûy-] - 
SFX B 0 tekével [ae]e - 
SFX B 0 tekétõl [áéiíóõuúüûy-] - 
SFX B 0 tekétõl [ae]e - 
SFX B 0 tekét [áéiíóõuúüûy-] - 
SFX B 0 tekét [ae]e - 
SFX B 0 tekérõl [áéiíóõuúüûy-] - 
SFX B 0 tekérõl [ae]e - 
SFX B 0 tekért [áéiíóõuúüûy-] - 
SFX B 0 tekért [ae]e - 
SFX B 0 tekére [áéiíóõuúüûy-] - 
SFX B 0 tekére [ae]e - 
SFX B 0 tekénél [áéiíóõuúüûy-] - 
SFX B 0 tekénél [ae]e - 
SFX B 0 tekének [áéiíóõuúüûy-] - 
SFX B 0 tekének [ae]e - 
SFX B 0 tekén [áéiíóõuúüûy-] - 
SFX B 0 tekén [ae]e - 
SFX B 0 tekéiül [áéiíóõuúüûy-] - 
SFX B 0 tekéiül [ae]e - 
SFX B 0 tekéiért [áéiíóõuúüûy-] - 
SFX B 0 tekéiért [ae]e - 
SFX B 0 tekéivé [áéiíóõuúüûy-] - 
SFX B 0 tekéivé [ae]e - 
SFX B 0 tekéivel [áéiíóõuúüûy-] - 
SFX B 0 tekéivel [ae]e - 
SFX B 0 tekéitõl [áéiíóõuúüûy-] - 
SFX B 0 tekéitõl [ae]e - 
SFX B 0 tekéit [áéiíóõuúüûy-] - 
SFX B 0 tekéit [ae]e - 
SFX B 0 tekéirõl [áéiíóõuúüûy-] - 
SFX B 0 tekéirõl [ae]e - 
SFX B 0 tekéire [áéiíóõuúüûy-] - 
SFX B 0 tekéire [ae]e - 
SFX B 0 tekéinél [áéiíóõuúüûy-] - 
SFX B 0 tekéinél [ae]e - 
SFX B 0 tekéinek [áéiíóõuúüûy-] - 
SFX B 0 tekéinek [ae]e - 
SFX B 0 tekéin [áéiíóõuúüûy-] - 
SFX B 0 tekéin [ae]e - 
SFX B 0 tekéiig [áéiíóõuúüûy-] - 
SFX B 0 tekéiig [ae]e - 
SFX B 0 tekéihez [áéiíóõuúüûy-] - 
SFX B 0 tekéihez [ae]e - 
SFX B 0 tekéig [áéiíóõuúüûy-] - 
SFX B 0 tekéig [ae]e - 
SFX B 0 tekéibõl [áéiíóõuúüûy-] - 
SFX B 0 tekéibõl [ae]e - 
SFX B 0 tekéiben [áéiíóõuúüûy-] - 
SFX B 0 tekéiben [ae]e - 
SFX B 0 tekéibe [áéiíóõuúüûy-] - 
SFX B 0 tekéibe [ae]e - 
SFX B 0 tekéi [áéiíóõuúüûy-] - 
SFX B 0 tekéi [ae]e - 
SFX B 0 tekéhez [áéiíóõuúüûy-] - 
SFX B 0 tekéhez [ae]e - 
SFX B 0 tekébõl [áéiíóõuúüûy-] - 
SFX B 0 tekébõl [ae]e - 
SFX B 0 tekében [áéiíóõuúüûy-] - 
SFX B 0 tekében [ae]e - 
SFX B 0 tekébe [áéiíóõuúüûy-] - 
SFX B 0 tekébe [ae]e - 
SFX B 0 teké [áéiíóõuúüûy-] - 
SFX B 0 teké [ae]e - 
SFX B 0 tektõl [áéiíóõuúüûy-] - 
SFX B 0 tektõl [ae]e - 
SFX B 0 tekrõl [áéiíóõuúüûy-] - 
SFX B 0 tekrõl [ae]e - 
SFX B 0 tekre [áéiíóõuúüûy-] - 
SFX B 0 tekre [ae]e - 
SFX B 0 teknél [áéiíóõuúüûy-] - 
SFX B 0 teknél [ae]e - 
SFX B 0 teknek [áéiíóõuúüûy-] - 
SFX B 0 teknek [ae]e - 
SFX B 0 tekként [áéiíóõuúüûy-] - 
SFX B 0 tekként [ae]e - 
SFX B 0 tekké [áéiíóõuúüûy-] - 
SFX B 0 tekké [ae]e - 
SFX B 0 tekkor [áéiíóõuúüûy-] - 
SFX B 0 tekkor [ae]e - 
SFX B 0 tekkel [áéiíóõuúüûy-] - 
SFX B 0 tekkel [ae]e - 
SFX B 0 tekig [áéiíóõuúüûy-] - 
SFX B 0 tekig [ae]e - 
SFX B 0 tekhez [áéiíóõuúüûy-] - 
SFX B 0 tekhez [ae]e - 
SFX B 0 teket [áéiíóõuúüûy-] - 
SFX B 0 teket [ae]e - 
SFX B 0 teken [áéiíóõuúüûy-] - 
SFX B 0 teken [ae]e - 
SFX B 0 tekbõl [áéiíóõuúüûy-] - 
SFX B 0 tekbõl [ae]e - 
SFX B 0 tekben [áéiíóõuúüûy-] - 
SFX B 0 tekben [ae]e - 
SFX B 0 tekbe [áéiíóõuúüûy-] - 
SFX B 0 tekbe [ae]e - 
SFX B 0 tek [áéiíóõuúüûy-] - 
SFX B 0 tek [áéiíóõuúüûy-] - 
SFX B 0 tek [ae]e - 
SFX B 0 tek [ae]e - 
SFX B 0 stül [áéiíóõöuúüû-] - 
SFX B 0 stül [ae]e - 
SFX B 0 nkül [áéiíóõuúüûy-] - 
SFX B 0 nkül [ae]e - 
SFX B 0 nkéül [áéiíóõuúüûy-] - 
SFX B 0 nkéül [ae]e - 
SFX B 0 nkéért [áéiíóõuúüûy-] - 
SFX B 0 nkéért [ae]e - 
SFX B 0 nkévé [áéiíóõuúüûy-] - 
SFX B 0 nkévé [ae]e - 
SFX B 0 nkével [áéiíóõuúüûy-] - 
SFX B 0 nkével [ae]e - 
SFX B 0 nkétõl [áéiíóõuúüûy-] - 
SFX B 0 nkétõl [ae]e - 
SFX B 0 nkét [áéiíóõuúüûy-] - 
SFX B 0 nkét [ae]e - 
SFX B 0 nkérõl [áéiíóõuúüûy-] - 
SFX B 0 nkérõl [ae]e - 
SFX B 0 nkért [áéiíóõuúüûy-] - 
SFX B 0 nkért [ae]e - 
SFX B 0 nkére [áéiíóõuúüûy-] - 
SFX B 0 nkére [ae]e - 
SFX B 0 nkénél [áéiíóõuúüûy-] - 
SFX B 0 nkénél [ae]e - 
SFX B 0 nkénti/VG× [áéiíóõöuúüû-] - 
SFX B 0 nkénti/VG× [ae]e - 
SFX B 0 nként [áéiíóõöuúüû-] - 
SFX B 0 nként [ae]e - 
SFX B 0 nkének [áéiíóõuúüûy-] - 
SFX B 0 nkének [ae]e - 
SFX B 0 nkén [áéiíóõuúüûy-] - 
SFX B 0 nkén [ae]e - 
SFX B 0 nkéiül [áéiíóõuúüûy-] - 
SFX B 0 nkéiül [ae]e - 
SFX B 0 nkéiért [áéiíóõuúüûy-] - 
SFX B 0 nkéiért [ae]e - 
SFX B 0 nkéivé [áéiíóõuúüûy-] - 
SFX B 0 nkéivé [ae]e - 
SFX B 0 nkéivel [áéiíóõuúüûy-] - 
SFX B 0 nkéivel [ae]e - 
SFX B 0 nkéitõl [áéiíóõuúüûy-] - 
SFX B 0 nkéitõl [ae]e - 
SFX B 0 nkéit [áéiíóõuúüûy-] - 
SFX B 0 nkéit [ae]e - 
SFX B 0 nkéirõl [áéiíóõuúüûy-] - 
SFX B 0 nkéirõl [ae]e - 
SFX B 0 nkéire [áéiíóõuúüûy-] - 
SFX B 0 nkéire [ae]e - 
SFX B 0 nkéinél [áéiíóõuúüûy-] - 
SFX B 0 nkéinél [ae]e - 
SFX B 0 nkéinek [áéiíóõuúüûy-] - 
SFX B 0 nkéinek [ae]e - 
SFX B 0 nkéin [áéiíóõuúüûy-] - 
SFX B 0 nkéin [ae]e - 
SFX B 0 nkéiig [áéiíóõuúüûy-] - 
SFX B 0 nkéiig [ae]e - 
SFX B 0 nkéihez [áéiíóõuúüûy-] - 
SFX B 0 nkéihez [ae]e - 
SFX B 0 nkéig [áéiíóõuúüûy-] - 
SFX B 0 nkéig [ae]e - 
SFX B 0 nkéibõl [áéiíóõuúüûy-] - 
SFX B 0 nkéibõl [ae]e - 
SFX B 0 nkéiben [áéiíóõuúüûy-] - 
SFX B 0 nkéiben [ae]e - 
SFX B 0 nkéibe [áéiíóõuúüûy-] - 
SFX B 0 nkéibe [ae]e - 
SFX B 0 nkéi [áéiíóõuúüûy-] - 
SFX B 0 nkéi [ae]e - 
SFX B 0 nkéhez [áéiíóõuúüûy-] - 
SFX B 0 nkéhez [ae]e - 
SFX B 0 nkébõl [áéiíóõuúüûy-] - 
SFX B 0 nkébõl [ae]e - 
SFX B 0 nkében [áéiíóõuúüûy-] - 
SFX B 0 nkében [ae]e - 
SFX B 0 nkébe [áéiíóõuúüûy-] - 
SFX B 0 nkébe [ae]e - 
SFX B 0 nké [áéiíóõuúüûy-] - 
SFX B 0 nké [ae]e - 
SFX B 0 nktõl [áéiíóõuúüûy-] - 
SFX B 0 nktõl [ae]e - 
SFX B 0 nkrõl [áéiíóõuúüûy-] - 
SFX B 0 nkrõl [ae]e - 
SFX B 0 nkre [áéiíóõuúüûy-] - 
SFX B 0 nkre [ae]e - 
SFX B 0 nknél [áéiíóõuúüûy-] - 
SFX B 0 nknél [ae]e - 
SFX B 0 nknek [áéiíóõuúüûy-] - 
SFX B 0 nknek [ae]e - 
SFX B 0 nkként [áéiíóõuúüûy-] - 
SFX B 0 nkként [ae]e - 
SFX B 0 nkké [áéiíóõuúüûy-] - 
SFX B 0 nkké [ae]e - 
SFX B 0 nkkor [áéiíóõuúüûy-] - 
SFX B 0 nkkor [ae]e - 
SFX B 0 nkkel [áéiíóõuúüûy-] - 
SFX B 0 nkkel [ae]e - 
SFX B 0 nkig [áéiíóõuúüûy-] - 
SFX B 0 nkig [ae]e - 
SFX B 0 nkhez [áéiíóõuúüûy-] - 
SFX B 0 nkhez [ae]e - 
SFX B 0 nket [áéiíóõuúüûy-] - 
SFX B 0 nket [ae]e - 
SFX B 0 nken [áéiíóõuúüûy-] - 
SFX B 0 nken [ae]e - 
SFX B 0 nkbõl [áéiíóõuúüûy-] - 
SFX B 0 nkbõl [ae]e - 
SFX B 0 nkben [áéiíóõuúüûy-] - 
SFX B 0 nkben [ae]e - 
SFX B 0 nkbe [áéiíóõuúüûy-] - 
SFX B 0 nkbe [ae]e - 
SFX B 0 nk [áéiíóõuúüûy-] - 
SFX B 0 nk [áéiíóõuúüûy-] - 
SFX B 0 nk [ae]e - 
SFX B 0 nk [ae]e - 
SFX B 0 mül [áéiíóõuúüûy-] - 
SFX B 0 mül [ae]e - 
SFX B 0 méül [áéiíóõuúüûy-] - 
SFX B 0 méül [ae]e - 
SFX B 0 méért [áéiíóõuúüûy-] - 
SFX B 0 méért [ae]e - 
SFX B 0 mévé [áéiíóõuúüûy-] - 
SFX B 0 mévé [ae]e - 
SFX B 0 mével [áéiíóõuúüûy-] - 
SFX B 0 mével [ae]e - 
SFX B 0 métõl [áéiíóõuúüûy-] - 
SFX B 0 métõl [ae]e - 
SFX B 0 mét [áéiíóõuúüûy-] - 
SFX B 0 mét [ae]e - 
SFX B 0 mérõl [áéiíóõuúüûy-] - 
SFX B 0 mérõl [ae]e - 
SFX B 0 mért [áéiíóõuúüûy-] - 
SFX B 0 mért [ae]e - 
SFX B 0 mére [áéiíóõuúüûy-] - 
SFX B 0 mére [ae]e - 
SFX B 0 ménél [áéiíóõuúüûy-] - 
SFX B 0 ménél [ae]e - 
SFX B 0 mének [áéiíóõuúüûy-] - 
SFX B 0 mének [ae]e - 
SFX B 0 mén [áéiíóõuúüûy-] - 
SFX B 0 mén [ae]e - 
SFX B 0 mékül [áéiíóõuúüûy-] - 
SFX B 0 mékül [ae]e - 
SFX B 0 mékéül [áéiíóõuúüûy-] - 
SFX B 0 mékéül [ae]e - 
SFX B 0 mékéért [áéiíóõuúüûy-] - 
SFX B 0 mékéért [ae]e - 
SFX B 0 mékévé [áéiíóõuúüûy-] - 
SFX B 0 mékévé [ae]e - 
SFX B 0 mékével [áéiíóõuúüûy-] - 
SFX B 0 mékével [ae]e - 
SFX B 0 mékétõl [áéiíóõuúüûy-] - 
SFX B 0 mékétõl [ae]e - 
SFX B 0 mékét [áéiíóõuúüûy-] - 
SFX B 0 mékét [ae]e - 
SFX B 0 mékérõl [áéiíóõuúüûy-] - 
SFX B 0 mékérõl [ae]e - 
SFX B 0 mékért [áéiíóõuúüûy-] - 
SFX B 0 mékért [ae]e - 
SFX B 0 mékére [áéiíóõuúüûy-] - 
SFX B 0 mékére [ae]e - 
SFX B 0 mékénél [áéiíóõuúüûy-] - 
SFX B 0 mékénél [ae]e - 
SFX B 0 mékének [áéiíóõuúüûy-] - 
SFX B 0 mékének [ae]e - 
SFX B 0 mékén [áéiíóõuúüûy-] - 
SFX B 0 mékén [ae]e - 
SFX B 0 mékéiül [áéiíóõuúüûy-] - 
SFX B 0 mékéiül [ae]e - 
SFX B 0 mékéiért [áéiíóõuúüûy-] - 
SFX B 0 mékéiért [ae]e - 
SFX B 0 mékéivé [áéiíóõuúüûy-] - 
SFX B 0 mékéivé [ae]e - 
SFX B 0 mékéivel [áéiíóõuúüûy-] - 
SFX B 0 mékéivel [ae]e - 
SFX B 0 mékéitõl [áéiíóõuúüûy-] - 
SFX B 0 mékéitõl [ae]e - 
SFX B 0 mékéit [áéiíóõuúüûy-] - 
SFX B 0 mékéit [ae]e - 
SFX B 0 mékéirõl [áéiíóõuúüûy-] - 
SFX B 0 mékéirõl [ae]e - 
SFX B 0 mékéire [áéiíóõuúüûy-] - 
SFX B 0 mékéire [ae]e - 
SFX B 0 mékéinél [áéiíóõuúüûy-] - 
SFX B 0 mékéinél [ae]e - 
SFX B 0 mékéinek [áéiíóõuúüûy-] - 
SFX B 0 mékéinek [ae]e - 
SFX B 0 mékéin [áéiíóõuúüûy-] - 
SFX B 0 mékéin [ae]e - 
SFX B 0 mékéiig [áéiíóõuúüûy-] - 
SFX B 0 mékéiig [ae]e - 
SFX B 0 mékéihez [áéiíóõuúüûy-] - 
SFX B 0 mékéihez [ae]e - 
SFX B 0 mékéig [áéiíóõuúüûy-] - 
SFX B 0 mékéig [ae]e - 
SFX B 0 mékéibõl [áéiíóõuúüûy-] - 
SFX B 0 mékéibõl [ae]e - 
SFX B 0 mékéiben [áéiíóõuúüûy-] - 
SFX B 0 mékéiben [ae]e - 
SFX B 0 mékéibe [áéiíóõuúüûy-] - 
SFX B 0 mékéibe [ae]e - 
SFX B 0 mékéi [áéiíóõuúüûy-] - 
SFX B 0 mékéi [ae]e - 
SFX B 0 mékéhez [áéiíóõuúüûy-] - 
SFX B 0 mékéhez [ae]e - 
SFX B 0 mékébõl [áéiíóõuúüûy-] - 
SFX B 0 mékébõl [ae]e - 
SFX B 0 mékében [áéiíóõuúüûy-] - 
SFX B 0 mékében [ae]e - 
SFX B 0 mékébe [áéiíóõuúüûy-] - 
SFX B 0 mékébe [ae]e - 
SFX B 0 méké [áéiíóõuúüûy-] - 
SFX B 0 méké [ae]e - 
SFX B 0 méktõl [áéiíóõuúüûy-] - 
SFX B 0 méktõl [ae]e - 
SFX B 0 mékrõl [áéiíóõuúüûy-] - 
SFX B 0 mékrõl [ae]e - 
SFX B 0 mékre [áéiíóõuúüûy-] - 
SFX B 0 mékre [ae]e - 
SFX B 0 méknél [áéiíóõuúüûy-] - 
SFX B 0 méknél [ae]e - 
SFX B 0 méknek [áéiíóõuúüûy-] - 
SFX B 0 méknek [ae]e - 
SFX B 0 mékké [áéiíóõuúüûy-] - 
SFX B 0 mékké [ae]e - 
SFX B 0 mékkel [áéiíóõuúüûy-] - 
SFX B 0 mékkel [ae]e - 
SFX B 0 mékig [áéiíóõuúüûy-] - 
SFX B 0 mékig [ae]e - 
SFX B 0 mékhez [áéiíóõuúüûy-] - 
SFX B 0 mékhez [ae]e - 
SFX B 0 méket [áéiíóõuúüûy-] - 
SFX B 0 méket [ae]e - 
SFX B 0 méken [áéiíóõuúüûy-] - 
SFX B 0 méken [ae]e - 
SFX B 0 mékbõl [áéiíóõuúüûy-] - 
SFX B 0 mékbõl [ae]e - 
SFX B 0 mékben [áéiíóõuúüûy-] - 
SFX B 0 mékben [ae]e - 
SFX B 0 mékbe [áéiíóõuúüûy-] - 
SFX B 0 mékbe [ae]e - 
SFX B 0 mék [áéiíóõuúüûy-] - 
SFX B 0 mék [ae]e - 
SFX B 0 méiül [áéiíóõuúüûy-] - 
SFX B 0 méiül [ae]e - 
SFX B 0 méiért [áéiíóõuúüûy-] - 
SFX B 0 méiért [ae]e - 
SFX B 0 méivé [áéiíóõuúüûy-] - 
SFX B 0 méivé [ae]e - 
SFX B 0 méivel [áéiíóõuúüûy-] - 
SFX B 0 méivel [ae]e - 
SFX B 0 méitõl [áéiíóõuúüûy-] - 
SFX B 0 méitõl [ae]e - 
SFX B 0 méit [áéiíóõuúüûy-] - 
SFX B 0 méit [ae]e - 
SFX B 0 méirõl [áéiíóõuúüûy-] - 
SFX B 0 méirõl [ae]e - 
SFX B 0 méire [áéiíóõuúüûy-] - 
SFX B 0 méire [ae]e - 
SFX B 0 méinél [áéiíóõuúüûy-] - 
SFX B 0 méinél [ae]e - 
SFX B 0 méinek [áéiíóõuúüûy-] - 
SFX B 0 méinek [ae]e - 
SFX B 0 méin [áéiíóõuúüûy-] - 
SFX B 0 méin [ae]e - 
SFX B 0 méiig [áéiíóõuúüûy-] - 
SFX B 0 méiig [ae]e - 
SFX B 0 méihez [áéiíóõuúüûy-] - 
SFX B 0 méihez [ae]e - 
SFX B 0 méig [áéiíóõuúüûy-] - 
SFX B 0 méig [ae]e - 
SFX B 0 méibõl [áéiíóõuúüûy-] - 
SFX B 0 méibõl [ae]e - 
SFX B 0 méiben [áéiíóõuúüûy-] - 
SFX B 0 méiben [ae]e - 
SFX B 0 méibe [áéiíóõuúüûy-] - 
SFX B 0 méibe [ae]e - 
SFX B 0 méi [áéiíóõuúüûy-] - 
SFX B 0 méi [ae]e - 
SFX B 0 méhez [áéiíóõuúüûy-] - 
SFX B 0 méhez [ae]e - 
SFX B 0 mébõl [áéiíóõuúüûy-] - 
SFX B 0 mébõl [ae]e - 
SFX B 0 mében [áéiíóõuúüûy-] - 
SFX B 0 mében [ae]e - 
SFX B 0 mébe [áéiíóõuúüûy-] - 
SFX B 0 mébe [ae]e - 
SFX B 0 mé [áéiíóõuúüûy-] - 
SFX B 0 mé [ae]e - 
SFX B 0 mtõl [áéiíóõuúüûy-] - 
SFX B 0 mtõl [ae]e - 
SFX B 0 mrõl [áéiíóõuúüûy-] - 
SFX B 0 mrõl [ae]e - 
SFX B 0 mre [áéiíóõuúüûy-] - 
SFX B 0 mre [ae]e - 
SFX B 0 mnél [áéiíóõuúüûy-] - 
SFX B 0 mnél [ae]e - 
SFX B 0 mnek [áéiíóõuúüûy-] - 
SFX B 0 mnek [ae]e - 
SFX B 0 mmé [áéiíóõuúüûy-] - 
SFX B 0 mmé [ae]e - 
SFX B 0 mmel [áéiíóõuúüûy-] - 
SFX B 0 mmel [ae]e - 
SFX B 0 mként [áéiíóõuúüûy-] - 
SFX B 0 mként [ae]e - 
SFX B 0 mkor [áéiíóõuúüûy-] - 
SFX B 0 mkor [ae]e - 
SFX B 0 mig [áéiíóõuúüûy-] - 
SFX B 0 mig [ae]e - 
SFX B 0 mhez [áéiíóõuúüûy-] - 
SFX B 0 mhez [ae]e - 
SFX B 0 met [áéiíóõuúüûy-] - 
SFX B 0 met [ae]e - 
SFX B 0 men [áéiíóõuúüûy-] - 
SFX B 0 men [ae]e - 
SFX B 0 mbõl [áéiíóõuúüûy-] - 
SFX B 0 mbõl [ae]e - 
SFX B 0 mben [áéiíóõuúüûy-] - 
SFX B 0 mben [ae]e - 
SFX B 0 mbe [áéiíóõuúüûy-] - 
SFX B 0 mbe [ae]e - 
SFX B 0 m [áéiíóõuúüûy-] - 
SFX B 0 m [áéiíóõuúüûy-] - 
SFX B 0 m [ae]e - 
SFX B 0 m [ae]e - 
SFX B 0 kül [áéiíóõuúüûy-] - 
SFX B 0 kül [ae]e - 
SFX B 0 kéül [áéiíóõuúüûy-] - 
SFX B 0 kéül [ae]e - 
SFX B 0 kéért [áéiíóõuúüûy-] - 
SFX B 0 kéért [ae]e - 
SFX B 0 kévé [áéiíóõuúüûy-] - 
SFX B 0 kévé [ae]e - 
SFX B 0 kével [áéiíóõuúüûy-] - 
SFX B 0 kével [ae]e - 
SFX B 0 kétõl [áéiíóõuúüûy-] - 
SFX B 0 kétõl [ae]e - 
SFX B 0 két [áéiíóõuúüûy-] - 
SFX B 0 két [ae]e - 
SFX B 0 kérõl [áéiíóõuúüûy-] - 
SFX B 0 kérõl [ae]e - 
SFX B 0 kért [áéiíóõuúüûy-] - 
SFX B 0 kért [ae]e - 
SFX B 0 kére [áéiíóõuúüûy-] - 
SFX B 0 kére [ae]e - 
SFX B 0 kénél [áéiíóõuúüûy-] - 
SFX B 0 kénél [ae]e - 
SFX B 0 kénti/VG× [^k]k - 
SFX B 0 kénti/VG× [^k] - 
SFX B 0 kének [áéiíóõuúüûy-] - 
SFX B 0 kének [ae]e - 
SFX B 0 kén [áéiíóõuúüûy-] - 
SFX B 0 kén [ae]e - 
SFX B 0 kéiül [áéiíóõuúüûy-] - 
SFX B 0 kéiül [ae]e - 
SFX B 0 kéiért [áéiíóõuúüûy-] - 
SFX B 0 kéiért [ae]e - 
SFX B 0 kéivé [áéiíóõuúüûy-] - 
SFX B 0 kéivé [ae]e - 
SFX B 0 kéivel [áéiíóõuúüûy-] - 
SFX B 0 kéivel [ae]e - 
SFX B 0 kéitõl [áéiíóõuúüûy-] - 
SFX B 0 kéitõl [ae]e - 
SFX B 0 kéit [áéiíóõuúüûy-] - 
SFX B 0 kéit [ae]e - 
SFX B 0 kéirõl [áéiíóõuúüûy-] - 
SFX B 0 kéirõl [ae]e - 
SFX B 0 kéire [áéiíóõuúüûy-] - 
SFX B 0 kéire [ae]e - 
SFX B 0 kéinél [áéiíóõuúüûy-] - 
SFX B 0 kéinél [ae]e - 
SFX B 0 kéinek [áéiíóõuúüûy-] - 
SFX B 0 kéinek [ae]e - 
SFX B 0 kéin [áéiíóõuúüûy-] - 
SFX B 0 kéin [ae]e - 
SFX B 0 kéiig [áéiíóõuúüûy-] - 
SFX B 0 kéiig [ae]e - 
SFX B 0 kéihez [áéiíóõuúüûy-] - 
SFX B 0 kéihez [ae]e - 
SFX B 0 kéig [áéiíóõuúüûy-] - 
SFX B 0 kéig [ae]e - 
SFX B 0 kéibõl [áéiíóõuúüûy-] - 
SFX B 0 kéibõl [ae]e - 
SFX B 0 kéiben [áéiíóõuúüûy-] - 
SFX B 0 kéiben [ae]e - 
SFX B 0 kéibe [áéiíóõuúüûy-] - 
SFX B 0 kéibe [ae]e - 
SFX B 0 kéi [áéiíóõuúüûy-] - 
SFX B 0 kéi [ae]e - 
SFX B 0 kéhez [áéiíóõuúüûy-] - 
SFX B 0 kéhez [ae]e - 
SFX B 0 kébõl [áéiíóõuúüûy-] - 
SFX B 0 kébõl [ae]e - 
SFX B 0 kében [áéiíóõuúüûy-] - 
SFX B 0 kében [ae]e - 
SFX B 0 kébe [áéiíóõuúüûy-] - 
SFX B 0 kébe [ae]e - 
SFX B 0 ké [áéiíóõuúüûy-] - 
SFX B 0 ké [ae]e - 
SFX B 0 ktõl [áéiíóõuúüûy-] - 
SFX B 0 ktõl [ae]e - 
SFX B 0 krõl [áéiíóõuúüûy-] - 
SFX B 0 krõl [ae]e - 
SFX B 0 kre [áéiíóõuúüûy-] - 
SFX B 0 kre [ae]e - 
SFX B 0 knél [áéiíóõuúüûy-] - 
SFX B 0 knél [ae]e - 
SFX B 0 knek [áéiíóõuúüûy-] - 
SFX B 0 knek [ae]e - 
SFX B 0 kként [áéiíóõuúüûy-] - 
SFX B 0 kként [ae]e - 
SFX B 0 kké [áéiíóõuúüûy-] - 
SFX B 0 kké [ae]e - 
SFX B 0 kkor [áéiíóõuúüûy-] - 
SFX B 0 kkor [ae]e - 
SFX B 0 kkel [áéiíóõuúüûy-] - 
SFX B 0 kkel [ae]e - 
SFX B 0 kig [áéiíóõuúüûy-] - 
SFX B 0 kig [ae]e - 
SFX B 0 khez [áéiíóõuúüûy-] - 
SFX B 0 khez [ae]e - 
SFX B 0 ket [áéiíóõuúüûy-] - 
SFX B 0 ket [ae]e - 
SFX B 0 ken [áéiíóõuúüûy-] - 
SFX B 0 ken [ae]e - 
SFX B 0 kbõl [áéiíóõuúüûy-] - 
SFX B 0 kbõl [ae]e - 
SFX B 0 kben [áéiíóõuúüûy-] - 
SFX B 0 kben [ae]e - 
SFX B 0 kbe [áéiíóõuúüûy-] - 
SFX B 0 kbe [ae]e - 
SFX B 0 k [áéiíóõuúüûy-] - 
SFX B 0 k [ae]e - 
SFX B 0 iül [áéiíóõuúüûy-] - 
SFX B 0 iül [ae]e - 
SFX B 0 iéül [áéiíóõuúüûy-] - 
SFX B 0 iéül [ae]e - 
SFX B 0 iéért [áéiíóõuúüûy-] - 
SFX B 0 iéért [ae]e - 
SFX B 0 iévé [áéiíóõuúüûy-] - 
SFX B 0 iévé [ae]e - 
SFX B 0 iével [áéiíóõuúüûy-] - 
SFX B 0 iével [ae]e - 
SFX B 0 iétõl [áéiíóõuúüûy-] - 
SFX B 0 iétõl [ae]e - 
SFX B 0 iét [áéiíóõuúüûy-] - 
SFX B 0 iét [ae]e - 
SFX B 0 iérõl [áéiíóõuúüûy-] - 
SFX B 0 iérõl [ae]e - 
SFX B 0 iért [áéiíóõuúüûy-] - 
SFX B 0 iért [ae]e - 
SFX B 0 iére [áéiíóõuúüûy-] - 
SFX B 0 iére [ae]e - 
SFX B 0 iénél [áéiíóõuúüûy-] - 
SFX B 0 iénél [ae]e - 
SFX B 0 iének [áéiíóõuúüûy-] - 
SFX B 0 iének [ae]e - 
SFX B 0 ién [áéiíóõuúüûy-] - 
SFX B 0 ién [ae]e - 
SFX B 0 iéiül [áéiíóõuúüûy-] - 
SFX B 0 iéiül [ae]e - 
SFX B 0 iéiért [áéiíóõuúüûy-] - 
SFX B 0 iéiért [ae]e - 
SFX B 0 iéivé [áéiíóõuúüûy-] - 
SFX B 0 iéivé [ae]e - 
SFX B 0 iéivel [áéiíóõuúüûy-] - 
SFX B 0 iéivel [ae]e - 
SFX B 0 iéitõl [áéiíóõuúüûy-] - 
SFX B 0 iéitõl [ae]e - 
SFX B 0 iéit [áéiíóõuúüûy-] - 
SFX B 0 iéit [ae]e - 
SFX B 0 iéirõl [áéiíóõuúüûy-] - 
SFX B 0 iéirõl [ae]e - 
SFX B 0 iéire [áéiíóõuúüûy-] - 
SFX B 0 iéire [ae]e - 
SFX B 0 iéinél [áéiíóõuúüûy-] - 
SFX B 0 iéinél [ae]e - 
SFX B 0 iéinek [áéiíóõuúüûy-] - 
SFX B 0 iéinek [ae]e - 
SFX B 0 iéin [áéiíóõuúüûy-] - 
SFX B 0 iéin [ae]e - 
SFX B 0 iéiig [áéiíóõuúüûy-] - 
SFX B 0 iéiig [ae]e - 
SFX B 0 iéihez [áéiíóõuúüûy-] - 
SFX B 0 iéihez [ae]e - 
SFX B 0 iéig [áéiíóõuúüûy-] - 
SFX B 0 iéig [ae]e - 
SFX B 0 iéibõl [áéiíóõuúüûy-] - 
SFX B 0 iéibõl [ae]e - 
SFX B 0 iéiben [áéiíóõuúüûy-] - 
SFX B 0 iéiben [ae]e - 
SFX B 0 iéibe [áéiíóõuúüûy-] - 
SFX B 0 iéibe [ae]e - 
SFX B 0 iéi [áéiíóõuúüûy-] - 
SFX B 0 iéi [ae]e - 
SFX B 0 iéhez [áéiíóõuúüûy-] - 
SFX B 0 iéhez [ae]e - 
SFX B 0 iébõl [áéiíóõuúüûy-] - 
SFX B 0 iébõl [ae]e - 
SFX B 0 iében [áéiíóõuúüûy-] - 
SFX B 0 iében [ae]e - 
SFX B 0 iébe [áéiíóõuúüûy-] - 
SFX B 0 iébe [ae]e - 
SFX B 0 ié [áéiíóõuúüûy-] - 
SFX B 0 ié [ae]e - 
SFX B 0 ivé [áéiíóõuúüûy-] - 
SFX B 0 ivé [ae]e - 
SFX B 0 ivel [áéiíóõuúüûy-] - 
SFX B 0 ivel [ae]e - 
SFX B 0 itõl [áéiíóõuúüûy-] - 
SFX B 0 itõl [ae]e - 
SFX B 0 itekül [áéiíóõuúüûy-] - 
SFX B 0 itekül [ae]e - 
SFX B 0 itekéül [áéiíóõuúüûy-] - 
SFX B 0 itekéül [ae]e - 
SFX B 0 itekéért [áéiíóõuúüûy-] - 
SFX B 0 itekéért [ae]e - 
SFX B 0 itekévé [áéiíóõuúüûy-] - 
SFX B 0 itekévé [ae]e - 
SFX B 0 itekével [áéiíóõuúüûy-] - 
SFX B 0 itekével [ae]e - 
SFX B 0 itekétõl [áéiíóõuúüûy-] - 
SFX B 0 itekétõl [ae]e - 
SFX B 0 itekét [áéiíóõuúüûy-] - 
SFX B 0 itekét [ae]e - 
SFX B 0 itekérõl [áéiíóõuúüûy-] - 
SFX B 0 itekérõl [ae]e - 
SFX B 0 itekért [áéiíóõuúüûy-] - 
SFX B 0 itekért [ae]e - 
SFX B 0 itekére [áéiíóõuúüûy-] - 
SFX B 0 itekére [ae]e - 
SFX B 0 itekénél [áéiíóõuúüûy-] - 
SFX B 0 itekénél [ae]e - 
SFX B 0 itekének [áéiíóõuúüûy-] - 
SFX B 0 itekének [ae]e - 
SFX B 0 itekén [áéiíóõuúüûy-] - 
SFX B 0 itekén [ae]e - 
SFX B 0 itekéiül [áéiíóõuúüûy-] - 
SFX B 0 itekéiül [ae]e - 
SFX B 0 itekéiért [áéiíóõuúüûy-] - 
SFX B 0 itekéiért [ae]e - 
SFX B 0 itekéivé [áéiíóõuúüûy-] - 
SFX B 0 itekéivé [ae]e - 
SFX B 0 itekéivel [áéiíóõuúüûy-] - 
SFX B 0 itekéivel [ae]e - 
SFX B 0 itekéitõl [áéiíóõuúüûy-] - 
SFX B 0 itekéitõl [ae]e - 
SFX B 0 itekéit [áéiíóõuúüûy-] - 
SFX B 0 itekéit [ae]e - 
SFX B 0 itekéirõl [áéiíóõuúüûy-] - 
SFX B 0 itekéirõl [ae]e - 
SFX B 0 itekéire [áéiíóõuúüûy-] - 
SFX B 0 itekéire [ae]e - 
SFX B 0 itekéinél [áéiíóõuúüûy-] - 
SFX B 0 itekéinél [ae]e - 
SFX B 0 itekéinek [áéiíóõuúüûy-] - 
SFX B 0 itekéinek [ae]e - 
SFX B 0 itekéin [áéiíóõuúüûy-] - 
SFX B 0 itekéin [ae]e - 
SFX B 0 itekéiig [áéiíóõuúüûy-] - 
SFX B 0 itekéiig [ae]e - 
SFX B 0 itekéihez [áéiíóõuúüûy-] - 
SFX B 0 itekéihez [ae]e - 
SFX B 0 itekéig [áéiíóõuúüûy-] - 
SFX B 0 itekéig [ae]e - 
SFX B 0 itekéibõl [áéiíóõuúüûy-] - 
SFX B 0 itekéibõl [ae]e - 
SFX B 0 itekéiben [áéiíóõuúüûy-] - 
SFX B 0 itekéiben [ae]e - 
SFX B 0 itekéibe [áéiíóõuúüûy-] - 
SFX B 0 itekéibe [ae]e - 
SFX B 0 itekéi [áéiíóõuúüûy-] - 
SFX B 0 itekéi [ae]e - 
SFX B 0 itekéhez [áéiíóõuúüûy-] - 
SFX B 0 itekéhez [ae]e - 
SFX B 0 itekébõl [áéiíóõuúüûy-] - 
SFX B 0 itekébõl [ae]e - 
SFX B 0 itekében [áéiíóõuúüûy-] - 
SFX B 0 itekében [ae]e - 
SFX B 0 itekébe [áéiíóõuúüûy-] - 
SFX B 0 itekébe [ae]e - 
SFX B 0 iteké [áéiíóõuúüûy-] - 
SFX B 0 iteké [ae]e - 
SFX B 0 itektõl [áéiíóõuúüûy-] - 
SFX B 0 itektõl [ae]e - 
SFX B 0 itekrõl [áéiíóõuúüûy-] - 
SFX B 0 itekrõl [ae]e - 
SFX B 0 itekre [áéiíóõuúüûy-] - 
SFX B 0 itekre [ae]e - 
SFX B 0 iteknél [áéiíóõuúüûy-] - 
SFX B 0 iteknél [ae]e - 
SFX B 0 iteknek [áéiíóõuúüûy-] - 
SFX B 0 iteknek [ae]e - 
SFX B 0 itekként [áéiíóõuúüûy-] - 
SFX B 0 itekként [ae]e - 
SFX B 0 itekké [áéiíóõuúüûy-] - 
SFX B 0 itekké [ae]e - 
SFX B 0 itekkor [áéiíóõuúüûy-] - 
SFX B 0 itekkor [ae]e - 
SFX B 0 itekkel [áéiíóõuúüûy-] - 
SFX B 0 itekkel [ae]e - 
SFX B 0 itekig [áéiíóõuúüûy-] - 
SFX B 0 itekig [ae]e - 
SFX B 0 itekhez [áéiíóõuúüûy-] - 
SFX B 0 itekhez [ae]e - 
SFX B 0 iteket [áéiíóõuúüûy-] - 
SFX B 0 iteket [ae]e - 
SFX B 0 iteken [áéiíóõuúüûy-] - 
SFX B 0 iteken [ae]e - 
SFX B 0 itekbõl [áéiíóõuúüûy-] - 
SFX B 0 itekbõl [ae]e - 
SFX B 0 itekben [áéiíóõuúüûy-] - 
SFX B 0 itekben [ae]e - 
SFX B 0 itekbe [áéiíóõuúüûy-] - 
SFX B 0 itekbe [ae]e - 
SFX B 0 itek [áéiíóõuúüûy-] - 
SFX B 0 itek [ae]e - 
SFX B 0 it [áéiíóõuúüûy-] - 
SFX B 0 it [ae]e - 
SFX B 0 irõl [áéiíóõuúüûy-] - 
SFX B 0 irõl [ae]e - 
SFX B 0 ire [áéiíóõuúüûy-] - 
SFX B 0 ire [ae]e - 
SFX B 0 inél [áéiíóõuúüûy-] - 
SFX B 0 inél [ae]e - 
SFX B 0 inkül [áéiíóõuúüûy-] - 
SFX B 0 inkül [ae]e - 
SFX B 0 inkéül [áéiíóõuúüûy-] - 
SFX B 0 inkéül [ae]e - 
SFX B 0 inkéért [áéiíóõuúüûy-] - 
SFX B 0 inkéért [ae]e - 
SFX B 0 inkévé [áéiíóõuúüûy-] - 
SFX B 0 inkévé [ae]e - 
SFX B 0 inkével [áéiíóõuúüûy-] - 
SFX B 0 inkével [ae]e - 
SFX B 0 inkétõl [áéiíóõuúüûy-] - 
SFX B 0 inkétõl [ae]e - 
SFX B 0 inkét [áéiíóõuúüûy-] - 
SFX B 0 inkét [ae]e - 
SFX B 0 inkérõl [áéiíóõuúüûy-] - 
SFX B 0 inkérõl [ae]e - 
SFX B 0 inkért [áéiíóõuúüûy-] - 
SFX B 0 inkért [ae]e - 
SFX B 0 inkére [áéiíóõuúüûy-] - 
SFX B 0 inkére [ae]e - 
SFX B 0 inkénél [áéiíóõuúüûy-] - 
SFX B 0 inkénél [ae]e - 
SFX B 0 inkének [áéiíóõuúüûy-] - 
SFX B 0 inkének [ae]e - 
SFX B 0 inkén [áéiíóõuúüûy-] - 
SFX B 0 inkén [ae]e - 
SFX B 0 inkéiül [áéiíóõuúüûy-] - 
SFX B 0 inkéiül [ae]e - 
SFX B 0 inkéiért [áéiíóõuúüûy-] - 
SFX B 0 inkéiért [ae]e - 
SFX B 0 inkéivé [áéiíóõuúüûy-] - 
SFX B 0 inkéivé [ae]e - 
SFX B 0 inkéivel [áéiíóõuúüûy-] - 
SFX B 0 inkéivel [ae]e - 
SFX B 0 inkéitõl [áéiíóõuúüûy-] - 
SFX B 0 inkéitõl [ae]e - 
SFX B 0 inkéit [áéiíóõuúüûy-] - 
SFX B 0 inkéit [ae]e - 
SFX B 0 inkéirõl [áéiíóõuúüûy-] - 
SFX B 0 inkéirõl [ae]e - 
SFX B 0 inkéire [áéiíóõuúüûy-] - 
SFX B 0 inkéire [ae]e - 
SFX B 0 inkéinél [áéiíóõuúüûy-] - 
SFX B 0 inkéinél [ae]e - 
SFX B 0 inkéinek [áéiíóõuúüûy-] - 
SFX B 0 inkéinek [ae]e - 
SFX B 0 inkéin [áéiíóõuúüûy-] - 
SFX B 0 inkéin [ae]e - 
SFX B 0 inkéiig [áéiíóõuúüûy-] - 
SFX B 0 inkéiig [ae]e - 
SFX B 0 inkéihez [áéiíóõuúüûy-] - 
SFX B 0 inkéihez [ae]e - 
SFX B 0 inkéig [áéiíóõuúüûy-] - 
SFX B 0 inkéig [ae]e - 
SFX B 0 inkéibõl [áéiíóõuúüûy-] - 
SFX B 0 inkéibõl [ae]e - 
SFX B 0 inkéiben [áéiíóõuúüûy-] - 
SFX B 0 inkéiben [ae]e - 
SFX B 0 inkéibe [áéiíóõuúüûy-] - 
SFX B 0 inkéibe [ae]e - 
SFX B 0 inkéi [áéiíóõuúüûy-] - 
SFX B 0 inkéi [ae]e - 
SFX B 0 inkéhez [áéiíóõuúüûy-] - 
SFX B 0 inkéhez [ae]e - 
SFX B 0 inkébõl [áéiíóõuúüûy-] - 
SFX B 0 inkébõl [ae]e - 
SFX B 0 inkében [áéiíóõuúüûy-] - 
SFX B 0 inkében [ae]e - 
SFX B 0 inkébe [áéiíóõuúüûy-] - 
SFX B 0 inkébe [ae]e - 
SFX B 0 inké [áéiíóõuúüûy-] - 
SFX B 0 inké [ae]e - 
SFX B 0 inktõl [áéiíóõuúüûy-] - 
SFX B 0 inktõl [ae]e - 
SFX B 0 inkrõl [áéiíóõuúüûy-] - 
SFX B 0 inkrõl [ae]e - 
SFX B 0 inkre [áéiíóõuúüûy-] - 
SFX B 0 inkre [ae]e - 
SFX B 0 inknél [áéiíóõuúüûy-] - 
SFX B 0 inknél [ae]e - 
SFX B 0 inknek [áéiíóõuúüûy-] - 
SFX B 0 inknek [ae]e - 
SFX B 0 inkként [áéiíóõuúüûy-] - 
SFX B 0 inkként [ae]e - 
SFX B 0 inkké [áéiíóõuúüûy-] - 
SFX B 0 inkké [ae]e - 
SFX B 0 inkkor [áéiíóõuúüûy-] - 
SFX B 0 inkkor [ae]e - 
SFX B 0 inkkel [áéiíóõuúüûy-] - 
SFX B 0 inkkel [ae]e - 
SFX B 0 inkig [áéiíóõuúüûy-] - 
SFX B 0 inkig [ae]e - 
SFX B 0 inkhez [áéiíóõuúüûy-] - 
SFX B 0 inkhez [ae]e - 
SFX B 0 inket [áéiíóõuúüûy-] - 
SFX B 0 inket [ae]e - 
SFX B 0 inken [áéiíóõuúüûy-] - 
SFX B 0 inken [ae]e - 
SFX B 0 inkbõl [áéiíóõuúüûy-] - 
SFX B 0 inkbõl [ae]e - 
SFX B 0 inkben [áéiíóõuúüûy-] - 
SFX B 0 inkben [ae]e - 
SFX B 0 inkbe [áéiíóõuúüûy-] - 
SFX B 0 inkbe [ae]e - 
SFX B 0 ink [áéiíóõuúüûy-] - 
SFX B 0 ink [ae]e - 
SFX B 0 inek [áéiíóõuúüûy-] - 
SFX B 0 inek [ae]e - 
SFX B 0 in [áéiíóõuúüûy-] - 
SFX B 0 in [ae]e - 
SFX B 0 imül [áéiíóõuúüûy-] - 
SFX B 0 imül [ae]e - 
SFX B 0 iméül [áéiíóõuúüûy-] - 
SFX B 0 iméül [ae]e - 
SFX B 0 iméért [áéiíóõuúüûy-] - 
SFX B 0 iméért [ae]e - 
SFX B 0 imévé [áéiíóõuúüûy-] - 
SFX B 0 imévé [ae]e - 
SFX B 0 imével [áéiíóõuúüûy-] - 
SFX B 0 imével [ae]e - 
SFX B 0 imétõl [áéiíóõuúüûy-] - 
SFX B 0 imétõl [ae]e - 
SFX B 0 imét [áéiíóõuúüûy-] - 
SFX B 0 imét [ae]e - 
SFX B 0 imérõl [áéiíóõuúüûy-] - 
SFX B 0 imérõl [ae]e - 
SFX B 0 imért [áéiíóõuúüûy-] - 
SFX B 0 imért [ae]e - 
SFX B 0 imére [áéiíóõuúüûy-] - 
SFX B 0 imére [ae]e - 
SFX B 0 iménél [áéiíóõuúüûy-] - 
SFX B 0 iménél [ae]e - 
SFX B 0 imének [áéiíóõuúüûy-] - 
SFX B 0 imének [ae]e - 
SFX B 0 imén [áéiíóõuúüûy-] - 
SFX B 0 imén [ae]e - 
SFX B 0 iméiül [áéiíóõuúüûy-] - 
SFX B 0 iméiül [ae]e - 
SFX B 0 iméiért [áéiíóõuúüûy-] - 
SFX B 0 iméiért [ae]e - 
SFX B 0 iméivé [áéiíóõuúüûy-] - 
SFX B 0 iméivé [ae]e - 
SFX B 0 iméivel [áéiíóõuúüûy-] - 
SFX B 0 iméivel [ae]e - 
SFX B 0 iméitõl [áéiíóõuúüûy-] - 
SFX B 0 iméitõl [ae]e - 
SFX B 0 iméit [áéiíóõuúüûy-] - 
SFX B 0 iméit [ae]e - 
SFX B 0 iméirõl [áéiíóõuúüûy-] - 
SFX B 0 iméirõl [ae]e - 
SFX B 0 iméire [áéiíóõuúüûy-] - 
SFX B 0 iméire [ae]e - 
SFX B 0 iméinél [áéiíóõuúüûy-] - 
SFX B 0 iméinél [ae]e - 
SFX B 0 iméinek [áéiíóõuúüûy-] - 
SFX B 0 iméinek [ae]e - 
SFX B 0 iméin [áéiíóõuúüûy-] - 
SFX B 0 iméin [ae]e - 
SFX B 0 iméiig [áéiíóõuúüûy-] - 
SFX B 0 iméiig [ae]e - 
SFX B 0 iméihez [áéiíóõuúüûy-] - 
SFX B 0 iméihez [ae]e - 
SFX B 0 iméig [áéiíóõuúüûy-] - 
SFX B 0 iméig [ae]e - 
SFX B 0 iméibõl [áéiíóõuúüûy-] - 
SFX B 0 iméibõl [ae]e - 
SFX B 0 iméiben [áéiíóõuúüûy-] - 
SFX B 0 iméiben [ae]e - 
SFX B 0 iméibe [áéiíóõuúüûy-] - 
SFX B 0 iméibe [ae]e - 
SFX B 0 iméi [áéiíóõuúüûy-] - 
SFX B 0 iméi [ae]e - 
SFX B 0 iméhez [áéiíóõuúüûy-] - 
SFX B 0 iméhez [ae]e - 
SFX B 0 imébõl [áéiíóõuúüûy-] - 
SFX B 0 imébõl [ae]e - 
SFX B 0 imében [áéiíóõuúüûy-] - 
SFX B 0 imében [ae]e - 
SFX B 0 imébe [áéiíóõuúüûy-] - 
SFX B 0 imébe [ae]e - 
SFX B 0 imé [áéiíóõuúüûy-] - 
SFX B 0 imé [ae]e - 
SFX B 0 imtõl [áéiíóõuúüûy-] - 
SFX B 0 imtõl [ae]e - 
SFX B 0 imrõl [áéiíóõuúüûy-] - 
SFX B 0 imrõl [ae]e - 
SFX B 0 imre [áéiíóõuúüûy-] - 
SFX B 0 imre [ae]e - 
SFX B 0 imnél [áéiíóõuúüûy-] - 
SFX B 0 imnél [ae]e - 
SFX B 0 imnek [áéiíóõuúüûy-] - 
SFX B 0 imnek [ae]e - 
SFX B 0 immé [áéiíóõuúüûy-] - 
SFX B 0 immé [ae]e - 
SFX B 0 immel [áéiíóõuúüûy-] - 
SFX B 0 immel [ae]e - 
SFX B 0 imként [áéiíóõuúüûy-] - 
SFX B 0 imként [ae]e - 
SFX B 0 imkor [áéiíóõuúüûy-] - 
SFX B 0 imkor [ae]e - 
SFX B 0 imig [áéiíóõuúüûy-] - 
SFX B 0 imig [ae]e - 
SFX B 0 imhez [áéiíóõuúüûy-] - 
SFX B 0 imhez [ae]e - 
SFX B 0 imet [áéiíóõuúüûy-] - 
SFX B 0 imet [ae]e - 
SFX B 0 imen [áéiíóõuúüûy-] - 
SFX B 0 imen [ae]e - 
SFX B 0 imbõl [áéiíóõuúüûy-] - 
SFX B 0 imbõl [ae]e - 
SFX B 0 imben [áéiíóõuúüûy-] - 
SFX B 0 imben [ae]e - 
SFX B 0 imbe [áéiíóõuúüûy-] - 
SFX B 0 imbe [ae]e - 
SFX B 0 im [áéiíóõuúüûy-] - 
SFX B 0 im [ae]e - 
SFX B 0 ikül [áéiíóõuúüûy-] - 
SFX B 0 ikül [ae]e - 
SFX B 0 ikéül [áéiíóõuúüûy-] - 
SFX B 0 ikéül [ae]e - 
SFX B 0 ikéért [áéiíóõuúüûy-] - 
SFX B 0 ikéért [ae]e - 
SFX B 0 ikévé [áéiíóõuúüûy-] - 
SFX B 0 ikévé [ae]e - 
SFX B 0 ikével [áéiíóõuúüûy-] - 
SFX B 0 ikével [ae]e - 
SFX B 0 ikétõl [áéiíóõuúüûy-] - 
SFX B 0 ikétõl [ae]e - 
SFX B 0 ikét [áéiíóõuúüûy-] - 
SFX B 0 ikét [ae]e - 
SFX B 0 ikérõl [áéiíóõuúüûy-] - 
SFX B 0 ikérõl [ae]e - 
SFX B 0 ikért [áéiíóõuúüûy-] - 
SFX B 0 ikért [ae]e - 
SFX B 0 ikére [áéiíóõuúüûy-] - 
SFX B 0 ikére [ae]e - 
SFX B 0 ikénél [áéiíóõuúüûy-] - 
SFX B 0 ikénél [ae]e - 
SFX B 0 iként [áéiíóõuúüûy-] - 
SFX B 0 iként [ae]e - 
SFX B 0 ikének [áéiíóõuúüûy-] - 
SFX B 0 ikének [ae]e - 
SFX B 0 ikén [áéiíóõuúüûy-] - 
SFX B 0 ikén [ae]e - 
SFX B 0 ikéiül [áéiíóõuúüûy-] - 
SFX B 0 ikéiül [ae]e - 
SFX B 0 ikéiért [áéiíóõuúüûy-] - 
SFX B 0 ikéiért [ae]e - 
SFX B 0 ikéivé [áéiíóõuúüûy-] - 
SFX B 0 ikéivé [ae]e - 
SFX B 0 ikéivel [áéiíóõuúüûy-] - 
SFX B 0 ikéivel [ae]e - 
SFX B 0 ikéitõl [áéiíóõuúüûy-] - 
SFX B 0 ikéitõl [ae]e - 
SFX B 0 ikéit [áéiíóõuúüûy-] - 
SFX B 0 ikéit [ae]e - 
SFX B 0 ikéirõl [áéiíóõuúüûy-] - 
SFX B 0 ikéirõl [ae]e - 
SFX B 0 ikéire [áéiíóõuúüûy-] - 
SFX B 0 ikéire [ae]e - 
SFX B 0 ikéinél [áéiíóõuúüûy-] - 
SFX B 0 ikéinél [ae]e - 
SFX B 0 ikéinek [áéiíóõuúüûy-] - 
SFX B 0 ikéinek [ae]e - 
SFX B 0 ikéin [áéiíóõuúüûy-] - 
SFX B 0 ikéin [ae]e - 
SFX B 0 ikéiig [áéiíóõuúüûy-] - 
SFX B 0 ikéiig [ae]e - 
SFX B 0 ikéihez [áéiíóõuúüûy-] - 
SFX B 0 ikéihez [ae]e - 
SFX B 0 ikéig [áéiíóõuúüûy-] - 
SFX B 0 ikéig [ae]e - 
SFX B 0 ikéibõl [áéiíóõuúüûy-] - 
SFX B 0 ikéibõl [ae]e - 
SFX B 0 ikéiben [áéiíóõuúüûy-] - 
SFX B 0 ikéiben [ae]e - 
SFX B 0 ikéibe [áéiíóõuúüûy-] - 
SFX B 0 ikéibe [ae]e - 
SFX B 0 ikéi [áéiíóõuúüûy-] - 
SFX B 0 ikéi [ae]e - 
SFX B 0 ikéhez [áéiíóõuúüûy-] - 
SFX B 0 ikéhez [ae]e - 
SFX B 0 ikébõl [áéiíóõuúüûy-] - 
SFX B 0 ikébõl [ae]e - 
SFX B 0 ikében [áéiíóõuúüûy-] - 
SFX B 0 ikében [ae]e - 
SFX B 0 ikébe [áéiíóõuúüûy-] - 
SFX B 0 ikébe [ae]e - 
SFX B 0 iké [áéiíóõuúüûy-] - 
SFX B 0 iké [ae]e - 
SFX B 0 iktõl [áéiíóõuúüûy-] - 
SFX B 0 iktõl [ae]e - 
SFX B 0 ikrõl [áéiíóõuúüûy-] - 
SFX B 0 ikrõl [ae]e - 
SFX B 0 ikre [áéiíóõuúüûy-] - 
SFX B 0 ikre [ae]e - 
SFX B 0 ikor [áéiíóõuúüûy-] - 
SFX B 0 ikor [ae]e - 
SFX B 0 iknél [áéiíóõuúüûy-] - 
SFX B 0 iknél [ae]e - 
SFX B 0 iknek [áéiíóõuúüûy-] - 
SFX B 0 iknek [ae]e - 
SFX B 0 ikként [áéiíóõuúüûy-] - 
SFX B 0 ikként [ae]e - 
SFX B 0 ikké [áéiíóõuúüûy-] - 
SFX B 0 ikké [ae]e - 
SFX B 0 ikkor [áéiíóõuúüûy-] - 
SFX B 0 ikkor [ae]e - 
SFX B 0 ikkel [áéiíóõuúüûy-] - 
SFX B 0 ikkel [ae]e - 
SFX B 0 ikig [áéiíóõuúüûy-] - 
SFX B 0 ikig [ae]e - 
SFX B 0 ikhez [áéiíóõuúüûy-] - 
SFX B 0 ikhez [ae]e - 
SFX B 0 iket [áéiíóõuúüûy-] - 
SFX B 0 iket [ae]e - 
SFX B 0 iken [áéiíóõuúüûy-] - 
SFX B 0 iken [ae]e - 
SFX B 0 ikbõl [áéiíóõuúüûy-] - 
SFX B 0 ikbõl [ae]e - 
SFX B 0 ikben [áéiíóõuúüûy-] - 
SFX B 0 ikben [ae]e - 
SFX B 0 ikbe [áéiíóõuúüûy-] - 
SFX B 0 ikbe [ae]e - 
SFX B 0 ik [áéiíóõuúüûy-] - 
SFX B 0 ik [ae]e - 
SFX B 0 iig [áéiíóõuúüûy-] - 
SFX B 0 iig [ae]e - 
SFX B 0 ihez [áéiíóõuúüûy-] - 
SFX B 0 ihez [ae]e - 
SFX B 0 idül [áéiíóõuúüûy-] - 
SFX B 0 idül [ae]e - 
SFX B 0 idéül [áéiíóõuúüûy-] - 
SFX B 0 idéül [ae]e - 
SFX B 0 idéért [áéiíóõuúüûy-] - 
SFX B 0 idéért [ae]e - 
SFX B 0 idévé [áéiíóõuúüûy-] - 
SFX B 0 idévé [ae]e - 
SFX B 0 idével [áéiíóõuúüûy-] - 
SFX B 0 idével [ae]e - 
SFX B 0 idétõl [áéiíóõuúüûy-] - 
SFX B 0 idétõl [ae]e - 
SFX B 0 idét [áéiíóõuúüûy-] - 
SFX B 0 idét [ae]e - 
SFX B 0 idérõl [áéiíóõuúüûy-] - 
SFX B 0 idérõl [ae]e - 
SFX B 0 idért [áéiíóõuúüûy-] - 
SFX B 0 idért [ae]e - 
SFX B 0 idére [áéiíóõuúüûy-] - 
SFX B 0 idére [ae]e - 
SFX B 0 idénél [áéiíóõuúüûy-] - 
SFX B 0 idénél [ae]e - 
SFX B 0 idének [áéiíóõuúüûy-] - 
SFX B 0 idének [ae]e - 
SFX B 0 idén [áéiíóõuúüûy-] - 
SFX B 0 idén [ae]e - 
SFX B 0 idéiül [áéiíóõuúüûy-] - 
SFX B 0 idéiül [ae]e - 
SFX B 0 idéiért [áéiíóõuúüûy-] - 
SFX B 0 idéiért [ae]e - 
SFX B 0 idéivé [áéiíóõuúüûy-] - 
SFX B 0 idéivé [ae]e - 
SFX B 0 idéivel [áéiíóõuúüûy-] - 
SFX B 0 idéivel [ae]e - 
SFX B 0 idéitõl [áéiíóõuúüûy-] - 
SFX B 0 idéitõl [ae]e - 
SFX B 0 idéit [áéiíóõuúüûy-] - 
SFX B 0 idéit [ae]e - 
SFX B 0 idéirõl [áéiíóõuúüûy-] - 
SFX B 0 idéirõl [ae]e - 
SFX B 0 idéire [áéiíóõuúüûy-] - 
SFX B 0 idéire [ae]e - 
SFX B 0 idéinél [áéiíóõuúüûy-] - 
SFX B 0 idéinél [ae]e - 
SFX B 0 idéinek [áéiíóõuúüûy-] - 
SFX B 0 idéinek [ae]e - 
SFX B 0 idéin [áéiíóõuúüûy-] - 
SFX B 0 idéin [ae]e - 
SFX B 0 idéiig [áéiíóõuúüûy-] - 
SFX B 0 idéiig [ae]e - 
SFX B 0 idéihez [áéiíóõuúüûy-] - 
SFX B 0 idéihez [ae]e - 
SFX B 0 idéig [áéiíóõuúüûy-] - 
SFX B 0 idéig [ae]e - 
SFX B 0 idéibõl [áéiíóõuúüûy-] - 
SFX B 0 idéibõl [ae]e - 
SFX B 0 idéiben [áéiíóõuúüûy-] - 
SFX B 0 idéiben [ae]e - 
SFX B 0 idéibe [áéiíóõuúüûy-] - 
SFX B 0 idéibe [ae]e - 
SFX B 0 idéi [áéiíóõuúüûy-] - 
SFX B 0 idéi [ae]e - 
SFX B 0 idéhez [áéiíóõuúüûy-] - 
SFX B 0 idéhez [ae]e - 
SFX B 0 idébõl [áéiíóõuúüûy-] - 
SFX B 0 idébõl [ae]e - 
SFX B 0 idében [áéiíóõuúüûy-] - 
SFX B 0 idében [ae]e - 
SFX B 0 idébe [áéiíóõuúüûy-] - 
SFX B 0 idébe [ae]e - 
SFX B 0 idé [áéiíóõuúüûy-] - 
SFX B 0 idé [ae]e - 
SFX B 0 idtõl [áéiíóõuúüûy-] - 
SFX B 0 idtõl [ae]e - 
SFX B 0 idrõl [áéiíóõuúüûy-] - 
SFX B 0 idrõl [ae]e - 
SFX B 0 idre [áéiíóõuúüûy-] - 
SFX B 0 idre [ae]e - 
SFX B 0 idnél [áéiíóõuúüûy-] - 
SFX B 0 idnél [ae]e - 
SFX B 0 idnek [áéiíóõuúüûy-] - 
SFX B 0 idnek [ae]e - 
SFX B 0 idként [áéiíóõuúüûy-] - 
SFX B 0 idként [ae]e - 
SFX B 0 idkor [áéiíóõuúüûy-] - 
SFX B 0 idkor [ae]e - 
SFX B 0 idig [áéiíóõuúüûy-] - 
SFX B 0 idig [ae]e - 
SFX B 0 idhez [áéiíóõuúüûy-] - 
SFX B 0 idhez [ae]e - 
SFX B 0 idet [áéiíóõuúüûy-] - 
SFX B 0 idet [ae]e - 
SFX B 0 iden [áéiíóõuúüûy-] - 
SFX B 0 iden [ae]e - 
SFX B 0 iddé [áéiíóõuúüûy-] - 
SFX B 0 iddé [ae]e - 
SFX B 0 iddel [áéiíóõuúüûy-] - 
SFX B 0 iddel [ae]e - 
SFX B 0 idbõl [áéiíóõuúüûy-] - 
SFX B 0 idbõl [ae]e - 
SFX B 0 idben [áéiíóõuúüûy-] - 
SFX B 0 idben [ae]e - 
SFX B 0 idbe [áéiíóõuúüûy-] - 
SFX B 0 idbe [ae]e - 
SFX B 0 id [áéiíóõuúüûy-] - 
SFX B 0 id [ae]e - 
SFX B 0 ibõl [áéiíóõuúüûy-] - 
SFX B 0 ibõl [ae]e - 
SFX B 0 iben [áéiíóõuúüûy-] - 
SFX B 0 iben [ae]e - 
SFX B 0 ibe [áéiíóõuúüûy-] - 
SFX B 0 ibe [ae]e - 
SFX B 0 i [áéiíóõuúüûy-] - 
SFX B 0 i [ae]e - 
SFX B 0 estül [^aáeéiíoóöõuúüû] - 
SFX B 0 enkénti/VG× [^aáeéiíoóöõuúüû] - 
SFX B 0 enként [^aáeéiíoóöõuúüû] - 
SFX B 0 dül [áéiíóõuúüûy-] - 
SFX B 0 dül [ae]e - 
SFX B 0 déül [áéiíóõuúüûy-] - 
SFX B 0 déül [ae]e - 
SFX B 0 déért [áéiíóõuúüûy-] - 
SFX B 0 déért [ae]e - 
SFX B 0 dévé [áéiíóõuúüûy-] - 
SFX B 0 dévé [ae]e - 
SFX B 0 dével [áéiíóõuúüûy-] - 
SFX B 0 dével [ae]e - 
SFX B 0 détõl [áéiíóõuúüûy-] - 
SFX B 0 détõl [ae]e - 
SFX B 0 dét [áéiíóõuúüûy-] - 
SFX B 0 dét [ae]e - 
SFX B 0 dérõl [áéiíóõuúüûy-] - 
SFX B 0 dérõl [ae]e - 
SFX B 0 dért [áéiíóõuúüûy-] - 
SFX B 0 dért [ae]e - 
SFX B 0 dére [áéiíóõuúüûy-] - 
SFX B 0 dére [ae]e - 
SFX B 0 dénél [áéiíóõuúüûy-] - 
SFX B 0 dénél [ae]e - 
SFX B 0 dének [áéiíóõuúüûy-] - 
SFX B 0 dének [ae]e - 
SFX B 0 dén [áéiíóõuúüûy-] - 
SFX B 0 dén [ae]e - 
SFX B 0 dékül [áéiíóõuúüûy-] - 
SFX B 0 dékül [ae]e - 
SFX B 0 dékéül [áéiíóõuúüûy-] - 
SFX B 0 dékéül [ae]e - 
SFX B 0 dékéért [áéiíóõuúüûy-] - 
SFX B 0 dékéért [ae]e - 
SFX B 0 dékévé [áéiíóõuúüûy-] - 
SFX B 0 dékévé [ae]e - 
SFX B 0 dékével [áéiíóõuúüûy-] - 
SFX B 0 dékével [ae]e - 
SFX B 0 dékétõl [áéiíóõuúüûy-] - 
SFX B 0 dékétõl [ae]e - 
SFX B 0 dékét [áéiíóõuúüûy-] - 
SFX B 0 dékét [ae]e - 
SFX B 0 dékérõl [áéiíóõuúüûy-] - 
SFX B 0 dékérõl [ae]e - 
SFX B 0 dékért [áéiíóõuúüûy-] - 
SFX B 0 dékért [ae]e - 
SFX B 0 dékére [áéiíóõuúüûy-] - 
SFX B 0 dékére [ae]e - 
SFX B 0 dékénél [áéiíóõuúüûy-] - 
SFX B 0 dékénél [ae]e - 
SFX B 0 dékének [áéiíóõuúüûy-] - 
SFX B 0 dékének [ae]e - 
SFX B 0 dékén [áéiíóõuúüûy-] - 
SFX B 0 dékén [ae]e - 
SFX B 0 dékéiül [áéiíóõuúüûy-] - 
SFX B 0 dékéiül [ae]e - 
SFX B 0 dékéiért [áéiíóõuúüûy-] - 
SFX B 0 dékéiért [ae]e - 
SFX B 0 dékéivé [áéiíóõuúüûy-] - 
SFX B 0 dékéivé [ae]e - 
SFX B 0 dékéivel [áéiíóõuúüûy-] - 
SFX B 0 dékéivel [ae]e - 
SFX B 0 dékéitõl [áéiíóõuúüûy-] - 
SFX B 0 dékéitõl [ae]e - 
SFX B 0 dékéit [áéiíóõuúüûy-] - 
SFX B 0 dékéit [ae]e - 
SFX B 0 dékéirõl [áéiíóõuúüûy-] - 
SFX B 0 dékéirõl [ae]e - 
SFX B 0 dékéire [áéiíóõuúüûy-] - 
SFX B 0 dékéire [ae]e - 
SFX B 0 dékéinél [áéiíóõuúüûy-] - 
SFX B 0 dékéinél [ae]e - 
SFX B 0 dékéinek [áéiíóõuúüûy-] - 
SFX B 0 dékéinek [ae]e - 
SFX B 0 dékéin [áéiíóõuúüûy-] - 
SFX B 0 dékéin [ae]e - 
SFX B 0 dékéiig [áéiíóõuúüûy-] - 
SFX B 0 dékéiig [ae]e - 
SFX B 0 dékéihez [áéiíóõuúüûy-] - 
SFX B 0 dékéihez [ae]e - 
SFX B 0 dékéig [áéiíóõuúüûy-] - 
SFX B 0 dékéig [ae]e - 
SFX B 0 dékéibõl [áéiíóõuúüûy-] - 
SFX B 0 dékéibõl [ae]e - 
SFX B 0 dékéiben [áéiíóõuúüûy-] - 
SFX B 0 dékéiben [ae]e - 
SFX B 0 dékéibe [áéiíóõuúüûy-] - 
SFX B 0 dékéibe [ae]e - 
SFX B 0 dékéi [áéiíóõuúüûy-] - 
SFX B 0 dékéi [ae]e - 
SFX B 0 dékéhez [áéiíóõuúüûy-] - 
SFX B 0 dékéhez [ae]e - 
SFX B 0 dékébõl [áéiíóõuúüûy-] - 
SFX B 0 dékébõl [ae]e - 
SFX B 0 dékében [áéiíóõuúüûy-] - 
SFX B 0 dékében [ae]e - 
SFX B 0 dékébe [áéiíóõuúüûy-] - 
SFX B 0 dékébe [ae]e - 
SFX B 0 déké [áéiíóõuúüûy-] - 
SFX B 0 déké [ae]e - 
SFX B 0 déktõl [áéiíóõuúüûy-] - 
SFX B 0 déktõl [ae]e - 
SFX B 0 dékrõl [áéiíóõuúüûy-] - 
SFX B 0 dékrõl [ae]e - 
SFX B 0 dékre [áéiíóõuúüûy-] - 
SFX B 0 dékre [ae]e - 
SFX B 0 déknél [áéiíóõuúüûy-] - 
SFX B 0 déknél [ae]e - 
SFX B 0 déknek [áéiíóõuúüûy-] - 
SFX B 0 déknek [ae]e - 
SFX B 0 dékké [áéiíóõuúüûy-] - 
SFX B 0 dékké [ae]e - 
SFX B 0 dékkel [áéiíóõuúüûy-] - 
SFX B 0 dékkel [ae]e - 
SFX B 0 dékig [áéiíóõuúüûy-] - 
SFX B 0 dékig [ae]e - 
SFX B 0 dékhez [áéiíóõuúüûy-] - 
SFX B 0 dékhez [ae]e - 
SFX B 0 déket [áéiíóõuúüûy-] - 
SFX B 0 déket [ae]e - 
SFX B 0 déken [áéiíóõuúüûy-] - 
SFX B 0 déken [ae]e - 
SFX B 0 dékbõl [áéiíóõuúüûy-] - 
SFX B 0 dékbõl [ae]e - 
SFX B 0 dékben [áéiíóõuúüûy-] - 
SFX B 0 dékben [ae]e - 
SFX B 0 dékbe [áéiíóõuúüûy-] - 
SFX B 0 dékbe [ae]e - 
SFX B 0 dék [áéiíóõuúüûy-] - 
SFX B 0 dék [ae]e - 
SFX B 0 déiül [áéiíóõuúüûy-] - 
SFX B 0 déiül [ae]e - 
SFX B 0 déiért [áéiíóõuúüûy-] - 
SFX B 0 déiért [ae]e - 
SFX B 0 déivé [áéiíóõuúüûy-] - 
SFX B 0 déivé [ae]e - 
SFX B 0 déivel [áéiíóõuúüûy-] - 
SFX B 0 déivel [ae]e - 
SFX B 0 déitõl [áéiíóõuúüûy-] - 
SFX B 0 déitõl [ae]e - 
SFX B 0 déit [áéiíóõuúüûy-] - 
SFX B 0 déit [ae]e - 
SFX B 0 déirõl [áéiíóõuúüûy-] - 
SFX B 0 déirõl [ae]e - 
SFX B 0 déire [áéiíóõuúüûy-] - 
SFX B 0 déire [ae]e - 
SFX B 0 déinél [áéiíóõuúüûy-] - 
SFX B 0 déinél [ae]e - 
SFX B 0 déinek [áéiíóõuúüûy-] - 
SFX B 0 déinek [ae]e - 
SFX B 0 déin [áéiíóõuúüûy-] - 
SFX B 0 déin [ae]e - 
SFX B 0 déiig [áéiíóõuúüûy-] - 
SFX B 0 déiig [ae]e - 
SFX B 0 déihez [áéiíóõuúüûy-] - 
SFX B 0 déihez [ae]e - 
SFX B 0 déig [áéiíóõuúüûy-] - 
SFX B 0 déig [ae]e - 
SFX B 0 déibõl [áéiíóõuúüûy-] - 
SFX B 0 déibõl [ae]e - 
SFX B 0 déiben [áéiíóõuúüûy-] - 
SFX B 0 déiben [ae]e - 
SFX B 0 déibe [áéiíóõuúüûy-] - 
SFX B 0 déibe [ae]e - 
SFX B 0 déi [áéiíóõuúüûy-] - 
SFX B 0 déi [ae]e - 
SFX B 0 déhez [áéiíóõuúüûy-] - 
SFX B 0 déhez [ae]e - 
SFX B 0 débõl [áéiíóõuúüûy-] - 
SFX B 0 débõl [ae]e - 
SFX B 0 dében [áéiíóõuúüûy-] - 
SFX B 0 dében [ae]e - 
SFX B 0 débe [áéiíóõuúüûy-] - 
SFX B 0 débe [ae]e - 
SFX B 0 dé [áéiíóõuúüûy-] - 
SFX B 0 dé [ae]e - 
SFX B 0 dtõl [áéiíóõuúüûy-] - 
SFX B 0 dtõl [ae]e - 
SFX B 0 drõl [áéiíóõuúüûy-] - 
SFX B 0 drõl [ae]e - 
SFX B 0 dre [áéiíóõuúüûy-] - 
SFX B 0 dre [ae]e - 
SFX B 0 dnél [áéiíóõuúüûy-] - 
SFX B 0 dnél [ae]e - 
SFX B 0 dnek [áéiíóõuúüûy-] - 
SFX B 0 dnek [ae]e - 
SFX B 0 dként [áéiíóõuúüûy-] - 
SFX B 0 dként [ae]e - 
SFX B 0 dkor [áéiíóõuúüûy-] - 
SFX B 0 dkor [ae]e - 
SFX B 0 dig [áéiíóõuúüûy-] - 
SFX B 0 dig [ae]e - 
SFX B 0 dhez [áéiíóõuúüûy-] - 
SFX B 0 dhez [ae]e - 
SFX B 0 det [áéiíóõuúüûy-] - 
SFX B 0 det [ae]e - 
SFX B 0 den [áéiíóõuúüûy-] - 
SFX B 0 den [ae]e - 
SFX B 0 ddé [áéiíóõuúüûy-] - 
SFX B 0 ddé [ae]e - 
SFX B 0 ddel [áéiíóõuúüûy-] - 
SFX B 0 ddel [ae]e - 
SFX B 0 dbõl [áéiíóõuúüûy-] - 
SFX B 0 dbõl [ae]e - 
SFX B 0 dben [áéiíóõuúüûy-] - 
SFX B 0 dben [ae]e - 
SFX B 0 dbe [áéiíóõuúüûy-] - 
SFX B 0 dbe [ae]e - 
SFX B 0 d [áéiíóõuúüûy-] - 
SFX B 0 d [áéiíóõuúüûy-] - 
SFX B 0 d [ae]e - 
SFX B 0 d [ae]e - 
SFX A Y 3116
SFX A o óéért [^o]o - 
SFX A o óévá [^o]o - 
SFX A o óéval [^o]o - 
SFX A o óéul [^o]o - 
SFX A o óétól [^o]o - 
SFX A o óét [^o]o - 
SFX A o óéról [^o]o - 
SFX A o óéra [^o]o - 
SFX A o óénál [^o]o - 
SFX A o óénak [^o]o - 
SFX A o óén [^o]o - 
SFX A o óékéért [^o]o - 
SFX A o óékévá [^o]o - 
SFX A o óékéval [^o]o - 
SFX A o óékéul [^o]o - 
SFX A o óékétól [^o]o - 
SFX A o óékét [^o]o - 
SFX A o óékéról [^o]o - 
SFX A o óékért [^o]o - 
SFX A o óékéra [^o]o - 
SFX A o óékénál [^o]o - 
SFX A o óékénak [^o]o - 
SFX A o óékén [^o]o - 
SFX A o óékéiért [^o]o - 
SFX A o óékéivá [^o]o - 
SFX A o óékéival [^o]o - 
SFX A o óékéiul [^o]o - 
SFX A o óékéitól [^o]o - 
SFX A o óékéit [^o]o - 
SFX A o óékéiról [^o]o - 
SFX A o óékéira [^o]o - 
SFX A o óékéinál [^o]o - 
SFX A o óékéinak [^o]o - 
SFX A o óékéin [^o]o - 
SFX A o óékéiig [^o]o - 
SFX A o óékéihoz [^o]o - 
SFX A o óékéig [^o]o - 
SFX A o óékéiból [^o]o - 
SFX A o óékéiban [^o]o - 
SFX A o óékéiba [^o]o - 
SFX A o óékéi [^o]o - 
SFX A o óékéhoz [^o]o - 
SFX A o óékéból [^o]o - 
SFX A o óékéban [^o]o - 
SFX A o óékéba [^o]o - 
SFX A o óéké [^o]o - 
SFX A o óékul [^o]o - 
SFX A o óéktól [^o]o - 
SFX A o óékról [^o]o - 
SFX A o óékra [^o]o - 
SFX A o óékon [^o]o - 
SFX A o óéknál [^o]o - 
SFX A o óéknak [^o]o - 
SFX A o óékká [^o]o - 
SFX A o óékkal [^o]o - 
SFX A o óékig [^o]o - 
SFX A o óékhoz [^o]o - 
SFX A o óékból [^o]o - 
SFX A o óékban [^o]o - 
SFX A o óékba [^o]o - 
SFX A o óékat [^o]o - 
SFX A o óék [^o]o - 
SFX A o óéiért [^o]o - 
SFX A o óéivá [^o]o - 
SFX A o óéival [^o]o - 
SFX A o óéiul [^o]o - 
SFX A o óéitól [^o]o - 
SFX A o óéit [^o]o - 
SFX A o óéiról [^o]o - 
SFX A o óéira [^o]o - 
SFX A o óéinál [^o]o - 
SFX A o óéinak [^o]o - 
SFX A o óéin [^o]o - 
SFX A o óéiig [^o]o - 
SFX A o óéihoz [^o]o - 
SFX A o óéig [^o]o - 
SFX A o óéiból [^o]o - 
SFX A o óéiban [^o]o - 
SFX A o óéiba [^o]o - 
SFX A o óéi [^o]o - 
SFX A o óéhoz [^o]o - 
SFX A o óéból [^o]o - 
SFX A o óéban [^o]o - 
SFX A o óéba [^o]o - 
SFX A o óé [^o]o - 
SFX A o ótokéért [^o]o - 
SFX A o ótokévá [^o]o - 
SFX A o ótokéval [^o]o - 
SFX A o ótokéul [^o]o - 
SFX A o ótokétól [^o]o - 
SFX A o ótokét [^o]o - 
SFX A o ótokéról [^o]o - 
SFX A o ótokért [^o]o - 
SFX A o ótokéra [^o]o - 
SFX A o ótokénál [^o]o - 
SFX A o ótokénak [^o]o - 
SFX A o ótokén [^o]o - 
SFX A o ótokéiért [^o]o - 
SFX A o ótokéivá [^o]o - 
SFX A o ótokéival [^o]o - 
SFX A o ótokéiul [^o]o - 
SFX A o ótokéitól [^o]o - 
SFX A o ótokéit [^o]o - 
SFX A o ótokéiról [^o]o - 
SFX A o ótokéira [^o]o - 
SFX A o ótokéinál [^o]o - 
SFX A o ótokéinak [^o]o - 
SFX A o ótokéin [^o]o - 
SFX A o ótokéiig [^o]o - 
SFX A o ótokéihoz [^o]o - 
SFX A o ótokéig [^o]o - 
SFX A o ótokéiból [^o]o - 
SFX A o ótokéiban [^o]o - 
SFX A o ótokéiba [^o]o - 
SFX A o ótokéi [^o]o - 
SFX A o ótokéhoz [^o]o - 
SFX A o ótokéból [^o]o - 
SFX A o ótokéban [^o]o - 
SFX A o ótokéba [^o]o - 
SFX A o ótoké [^o]o - 
SFX A o ótokul [^o]o - 
SFX A o ótoktól [^o]o - 
SFX A o ótokról [^o]o - 
SFX A o ótokra [^o]o - 
SFX A o ótokon [^o]o - 
SFX A o ótoknál [^o]o - 
SFX A o ótoknak [^o]o - 
SFX A o ótokként [^o]o - 
SFX A o ótokká [^o]o - 
SFX A o ótokkor [^o]o - 
SFX A o ótokkal [^o]o - 
SFX A o ótokig [^o]o - 
SFX A o ótokhoz [^o]o - 
SFX A o ótokból [^o]o - 
SFX A o ótokban [^o]o - 
SFX A o ótokba [^o]o - 
SFX A o ótokat [^o]o - 
SFX A o ótok [^o]o - 
SFX A o ótok [^o]o - 
SFX A o óstul [^o]o - 
SFX A o ónkéért [^o]o - 
SFX A o ónkévá [^o]o - 
SFX A o ónkéval [^o]o - 
SFX A o ónkéul [^o]o - 
SFX A o ónkétól [^o]o - 
SFX A o ónkét [^o]o - 
SFX A o ónkéról [^o]o - 
SFX A o ónkért [^o]o - 
SFX A o ónkéra [^o]o - 
SFX A o ónkénál [^o]o - 
SFX A o ónkénti/UFÖ [^o]o - 
SFX A o ónként [^o]o - 
SFX A o ónkénak [^o]o - 
SFX A o ónkén [^o]o - 
SFX A o ónkéiért [^o]o - 
SFX A o ónkéivá [^o]o - 
SFX A o ónkéival [^o]o - 
SFX A o ónkéiul [^o]o - 
SFX A o ónkéitól [^o]o - 
SFX A o ónkéit [^o]o - 
SFX A o ónkéiról [^o]o - 
SFX A o ónkéira [^o]o - 
SFX A o ónkéinál [^o]o - 
SFX A o ónkéinak [^o]o - 
SFX A o ónkéin [^o]o - 
SFX A o ónkéiig [^o]o - 
SFX A o ónkéihoz [^o]o - 
SFX A o ónkéig [^o]o - 
SFX A o ónkéiból [^o]o - 
SFX A o ónkéiban [^o]o - 
SFX A o ónkéiba [^o]o - 
SFX A o ónkéi [^o]o - 
SFX A o ónkéhoz [^o]o - 
SFX A o ónkéból [^o]o - 
SFX A o ónkéban [^o]o - 
SFX A o ónkéba [^o]o - 
SFX A o ónké [^o]o - 
SFX A o ónkul [^o]o - 
SFX A o ónktól [^o]o - 
SFX A o ónkról [^o]o - 
SFX A o ónkra [^o]o - 
SFX A o ónkon [^o]o - 
SFX A o ónknál [^o]o - 
SFX A o ónknak [^o]o - 
SFX A o ónkként [^o]o - 
SFX A o ónkká [^o]o - 
SFX A o ónkkor [^o]o - 
SFX A o ónkkal [^o]o - 
SFX A o ónkig [^o]o - 
SFX A o ónkhoz [^o]o - 
SFX A o ónkból [^o]o - 
SFX A o ónkban [^o]o - 
SFX A o ónkba [^o]o - 
SFX A o ónkat [^o]o - 
SFX A o ónk [^o]o - 
SFX A o ónk [^o]o - 
SFX A o óméért [^o]o - 
SFX A o ómévá [^o]o - 
SFX A o óméval [^o]o - 
SFX A o óméul [^o]o - 
SFX A o ómétól [^o]o - 
SFX A o ómét [^o]o - 
SFX A o óméról [^o]o - 
SFX A o ómért [^o]o - 
SFX A o óméra [^o]o - 
SFX A o óménál [^o]o - 
SFX A o óménak [^o]o - 
SFX A o ómén [^o]o - 
SFX A o ómékéért [^o]o - 
SFX A o ómékévá [^o]o - 
SFX A o ómékéval [^o]o - 
SFX A o ómékéul [^o]o - 
SFX A o ómékétól [^o]o - 
SFX A o ómékét [^o]o - 
SFX A o ómékéról [^o]o - 
SFX A o ómékért [^o]o - 
SFX A o ómékéra [^o]o - 
SFX A o ómékénál [^o]o - 
SFX A o ómékénak [^o]o - 
SFX A o ómékén [^o]o - 
SFX A o ómékéiért [^o]o - 
SFX A o ómékéivá [^o]o - 
SFX A o ómékéival [^o]o - 
SFX A o ómékéiul [^o]o - 
SFX A o ómékéitól [^o]o - 
SFX A o ómékéit [^o]o - 
SFX A o ómékéiról [^o]o - 
SFX A o ómékéira [^o]o - 
SFX A o ómékéinál [^o]o - 
SFX A o ómékéinak [^o]o - 
SFX A o ómékéin [^o]o - 
SFX A o ómékéiig [^o]o - 
SFX A o ómékéihoz [^o]o - 
SFX A o ómékéig [^o]o - 
SFX A o ómékéiból [^o]o - 
SFX A o ómékéiban [^o]o - 
SFX A o ómékéiba [^o]o - 
SFX A o ómékéi [^o]o - 
SFX A o ómékéhoz [^o]o - 
SFX A o ómékéból [^o]o - 
SFX A o ómékéban [^o]o - 
SFX A o ómékéba [^o]o - 
SFX A o óméké [^o]o - 
SFX A o ómékul [^o]o - 
SFX A o óméktól [^o]o - 
SFX A o ómékról [^o]o - 
SFX A o ómékra [^o]o - 
SFX A o ómékon [^o]o - 
SFX A o óméknál [^o]o - 
SFX A o óméknak [^o]o - 
SFX A o ómékká [^o]o - 
SFX A o ómékkal [^o]o - 
SFX A o ómékig [^o]o - 
SFX A o ómékhoz [^o]o - 
SFX A o ómékból [^o]o - 
SFX A o ómékban [^o]o - 
SFX A o ómékba [^o]o - 
SFX A o ómékat [^o]o - 
SFX A o ómék [^o]o - 
SFX A o óméiért [^o]o - 
SFX A o óméivá [^o]o - 
SFX A o óméival [^o]o - 
SFX A o óméiul [^o]o - 
SFX A o óméitól [^o]o - 
SFX A o óméit [^o]o - 
SFX A o óméiról [^o]o - 
SFX A o óméira [^o]o - 
SFX A o óméinál [^o]o - 
SFX A o óméinak [^o]o - 
SFX A o óméin [^o]o - 
SFX A o óméiig [^o]o - 
SFX A o óméihoz [^o]o - 
SFX A o óméig [^o]o - 
SFX A o óméiból [^o]o - 
SFX A o óméiban [^o]o - 
SFX A o óméiba [^o]o - 
SFX A o óméi [^o]o - 
SFX A o óméhoz [^o]o - 
SFX A o óméból [^o]o - 
SFX A o óméban [^o]o - 
SFX A o óméba [^o]o - 
SFX A o ómé [^o]o - 
SFX A o ómul [^o]o - 
SFX A o ómtól [^o]o - 
SFX A o ómról [^o]o - 
SFX A o ómra [^o]o - 
SFX A o ómon [^o]o - 
SFX A o ómnál [^o]o - 
SFX A o ómnak [^o]o - 
SFX A o ómmá [^o]o - 
SFX A o ómmal [^o]o - 
SFX A o ómként [^o]o - 
SFX A o ómkor [^o]o - 
SFX A o ómig [^o]o - 
SFX A o ómhoz [^o]o - 
SFX A o ómból [^o]o - 
SFX A o ómban [^o]o - 
SFX A o ómba [^o]o - 
SFX A o ómat [^o]o - 
SFX A o óm [^o]o - 
SFX A o óm [^o]o - 
SFX A o ókéért [^o]o - 
SFX A o ókévá [^o]o - 
SFX A o ókéval [^o]o - 
SFX A o ókéul [^o]o - 
SFX A o ókétól [^o]o - 
SFX A o ókét [^o]o - 
SFX A o ókéról [^o]o - 
SFX A o ókért [^o]o - 
SFX A o ókéra [^o]o - 
SFX A o ókénál [^o]o - 
SFX A o ókénti/UFÖ [^o]o - 
SFX A o ókénak [^o]o - 
SFX A o ókén [^o]o - 
SFX A o ókéiért [^o]o - 
SFX A o ókéivá [^o]o - 
SFX A o ókéival [^o]o - 
SFX A o ókéiul [^o]o - 
SFX A o ókéitól [^o]o - 
SFX A o ókéit [^o]o - 
SFX A o ókéiról [^o]o - 
SFX A o ókéira [^o]o - 
SFX A o ókéinál [^o]o - 
SFX A o ókéinak [^o]o - 
SFX A o ókéin [^o]o - 
SFX A o ókéiig [^o]o - 
SFX A o ókéihoz [^o]o - 
SFX A o ókéig [^o]o - 
SFX A o ókéiból [^o]o - 
SFX A o ókéiban [^o]o - 
SFX A o ókéiba [^o]o - 
SFX A o ókéi [^o]o - 
SFX A o ókéhoz [^o]o - 
SFX A o ókéból [^o]o - 
SFX A o ókéban [^o]o - 
SFX A o ókéba [^o]o - 
SFX A o óké [^o]o - 
SFX A o ókul [^o]o - 
SFX A o óktól [^o]o - 
SFX A o ókról [^o]o - 
SFX A o ókra [^o]o - 
SFX A o ókon [^o]o - 
SFX A o óknál [^o]o - 
SFX A o óknak [^o]o - 
SFX A o ókként [^o]o - 
SFX A o ókká [^o]o - 
SFX A o ókkor [^o]o - 
SFX A o ókkal [^o]o - 
SFX A o ókig [^o]o - 
SFX A o ókhoz [^o]o - 
SFX A o ókból [^o]o - 
SFX A o ókban [^o]o - 
SFX A o ókba [^o]o - 
SFX A o ókat [^o]o - 
SFX A o ók [^o]o - 
SFX A o óiéért [^o]o - 
SFX A o óiévá [^o]o - 
SFX A o óiéval [^o]o - 
SFX A o óiéul [^o]o - 
SFX A o óiétól [^o]o - 
SFX A o óiét [^o]o - 
SFX A o óiéról [^o]o - 
SFX A o óiért [^o]o - 
SFX A o óiéra [^o]o - 
SFX A o óiénál [^o]o - 
SFX A o óiénak [^o]o - 
SFX A o óién [^o]o - 
SFX A o óiéiért [^o]o - 
SFX A o óiéivá [^o]o - 
SFX A o óiéival [^o]o - 
SFX A o óiéiul [^o]o - 
SFX A o óiéitól [^o]o - 
SFX A o óiéit [^o]o - 
SFX A o óiéiról [^o]o - 
SFX A o óiéira [^o]o - 
SFX A o óiéinál [^o]o - 
SFX A o óiéinak [^o]o - 
SFX A o óiéin [^o]o - 
SFX A o óiéiig [^o]o - 
SFX A o óiéihoz [^o]o - 
SFX A o óiéig [^o]o - 
SFX A o óiéiból [^o]o - 
SFX A o óiéiban [^o]o - 
SFX A o óiéiba [^o]o - 
SFX A o óiéi [^o]o - 
SFX A o óiéhoz [^o]o - 
SFX A o óiéból [^o]o - 
SFX A o óiéban [^o]o - 
SFX A o óiéba [^o]o - 
SFX A o óié [^o]o - 
SFX A o óivá [^o]o - 
SFX A o óival [^o]o - 
SFX A o óiul [^o]o - 
SFX A o óitól [^o]o - 
SFX A o óitokéért [^o]o - 
SFX A o óitokévá [^o]o - 
SFX A o óitokéval [^o]o - 
SFX A o óitokéul [^o]o - 
SFX A o óitokétól [^o]o - 
SFX A o óitokét [^o]o - 
SFX A o óitokéról [^o]o - 
SFX A o óitokért [^o]o - 
SFX A o óitokéra [^o]o - 
SFX A o óitokénál [^o]o - 
SFX A o óitokénak [^o]o - 
SFX A o óitokén [^o]o - 
SFX A o óitokéiért [^o]o - 
SFX A o óitokéivá [^o]o - 
SFX A o óitokéival [^o]o - 
SFX A o óitokéiul [^o]o - 
SFX A o óitokéitól [^o]o - 
SFX A o óitokéit [^o]o - 
SFX A o óitokéiról [^o]o - 
SFX A o óitokéira [^o]o - 
SFX A o óitokéinál [^o]o - 
SFX A o óitokéinak [^o]o - 
SFX A o óitokéin [^o]o - 
SFX A o óitokéiig [^o]o - 
SFX A o óitokéihoz [^o]o - 
SFX A o óitokéig [^o]o - 
SFX A o óitokéiból [^o]o - 
SFX A o óitokéiban [^o]o - 
SFX A o óitokéiba [^o]o - 
SFX A o óitokéi [^o]o - 
SFX A o óitokéhoz [^o]o - 
SFX A o óitokéból [^o]o - 
SFX A o óitokéban [^o]o - 
SFX A o óitokéba [^o]o - 
SFX A o óitoké [^o]o - 
SFX A o óitokul [^o]o - 
SFX A o óitoktól [^o]o - 
SFX A o óitokról [^o]o - 
SFX A o óitokra [^o]o - 
SFX A o óitokon [^o]o - 
SFX A o óitoknál [^o]o - 
SFX A o óitoknak [^o]o - 
SFX A o óitokként [^o]o - 
SFX A o óitokká [^o]o - 
SFX A o óitokkor [^o]o - 
SFX A o óitokkal [^o]o - 
SFX A o óitokig [^o]o - 
SFX A o óitokhoz [^o]o - 
SFX A o óitokból [^o]o - 
SFX A o óitokban [^o]o - 
SFX A o óitokba [^o]o - 
SFX A o óitokat [^o]o - 
SFX A o óitok [^o]o - 
SFX A o óit [^o]o - 
SFX A o óiról [^o]o - 
SFX A o óira [^o]o - 
SFX A o óinál [^o]o - 
SFX A o óinkéért [^o]o - 
SFX A o óinkévá [^o]o - 
SFX A o óinkéval [^o]o - 
SFX A o óinkéul [^o]o - 
SFX A o óinkétól [^o]o - 
SFX A o óinkét [^o]o - 
SFX A o óinkéról [^o]o - 
SFX A o óinkért [^o]o - 
SFX A o óinkéra [^o]o - 
SFX A o óinkénál [^o]o - 
SFX A o óinkénak [^o]o - 
SFX A o óinkén [^o]o - 
SFX A o óinkéiért [^o]o - 
SFX A o óinkéivá [^o]o - 
SFX A o óinkéival [^o]o - 
SFX A o óinkéiul [^o]o - 
SFX A o óinkéitól [^o]o - 
SFX A o óinkéit [^o]o - 
SFX A o óinkéiról [^o]o - 
SFX A o óinkéira [^o]o - 
SFX A o óinkéinál [^o]o - 
SFX A o óinkéinak [^o]o - 
SFX A o óinkéin [^o]o - 
SFX A o óinkéiig [^o]o - 
SFX A o óinkéihoz [^o]o - 
SFX A o óinkéig [^o]o - 
SFX A o óinkéiból [^o]o - 
SFX A o óinkéiban [^o]o - 
SFX A o óinkéiba [^o]o - 
SFX A o óinkéi [^o]o - 
SFX A o óinkéhoz [^o]o - 
SFX A o óinkéból [^o]o - 
SFX A o óinkéban [^o]o - 
SFX A o óinkéba [^o]o - 
SFX A o óinké [^o]o - 
SFX A o óinkul [^o]o - 
SFX A o óinktól [^o]o - 
SFX A o óinkról [^o]o - 
SFX A o óinkra [^o]o - 
SFX A o óinkon [^o]o - 
SFX A o óinknál [^o]o - 
SFX A o óinknak [^o]o - 
SFX A o óinkként [^o]o - 
SFX A o óinkká [^o]o - 
SFX A o óinkkor [^o]o - 
SFX A o óinkkal [^o]o - 
SFX A o óinkig [^o]o - 
SFX A o óinkhoz [^o]o - 
SFX A o óinkból [^o]o - 
SFX A o óinkban [^o]o - 
SFX A o óinkba [^o]o - 
SFX A o óinkat [^o]o - 
SFX A o óink [^o]o - 
SFX A o óinak [^o]o - 
SFX A o óin [^o]o - 
SFX A o óiméért [^o]o - 
SFX A o óimévá [^o]o - 
SFX A o óiméval [^o]o - 
SFX A o óiméul [^o]o - 
SFX A o óimétól [^o]o - 
SFX A o óimét [^o]o - 
SFX A o óiméról [^o]o - 
SFX A o óimért [^o]o - 
SFX A o óiméra [^o]o - 
SFX A o óiménál [^o]o - 
SFX A o óiménak [^o]o - 
SFX A o óimén [^o]o - 
SFX A o óiméiért [^o]o - 
SFX A o óiméivá [^o]o - 
SFX A o óiméival [^o]o - 
SFX A o óiméiul [^o]o - 
SFX A o óiméitól [^o]o - 
SFX A o óiméit [^o]o - 
SFX A o óiméiról [^o]o - 
SFX A o óiméira [^o]o - 
SFX A o óiméinál [^o]o - 
SFX A o óiméinak [^o]o - 
SFX A o óiméin [^o]o - 
SFX A o óiméiig [^o]o - 
SFX A o óiméihoz [^o]o - 
SFX A o óiméig [^o]o - 
SFX A o óiméiból [^o]o - 
SFX A o óiméiban [^o]o - 
SFX A o óiméiba [^o]o - 
SFX A o óiméi [^o]o - 
SFX A o óiméhoz [^o]o - 
SFX A o óiméból [^o]o - 
SFX A o óiméban [^o]o - 
SFX A o óiméba [^o]o - 
SFX A o óimé [^o]o - 
SFX A o óimul [^o]o - 
SFX A o óimtól [^o]o - 
SFX A o óimról [^o]o - 
SFX A o óimra [^o]o - 
SFX A o óimon [^o]o - 
SFX A o óimnál [^o]o - 
SFX A o óimnak [^o]o - 
SFX A o óimmá [^o]o - 
SFX A o óimmal [^o]o - 
SFX A o óimként [^o]o - 
SFX A o óimkor [^o]o - 
SFX A o óimig [^o]o - 
SFX A o óimhoz [^o]o - 
SFX A o óimból [^o]o - 
SFX A o óimban [^o]o - 
SFX A o óimba [^o]o - 
SFX A o óimat [^o]o - 
SFX A o óim [^o]o - 
SFX A o óikéért [^o]o - 
SFX A o óikévá [^o]o - 
SFX A o óikéval [^o]o - 
SFX A o óikéul [^o]o - 
SFX A o óikétól [^o]o - 
SFX A o óikét [^o]o - 
SFX A o óikéról [^o]o - 
SFX A o óikért [^o]o - 
SFX A o óikéra [^o]o - 
SFX A o óikénál [^o]o - 
SFX A o óiként [^o]o - 
SFX A o óikénak [^o]o - 
SFX A o óikén [^o]o - 
SFX A o óikéiért [^o]o - 
SFX A o óikéivá [^o]o - 
SFX A o óikéival [^o]o - 
SFX A o óikéiul [^o]o - 
SFX A o óikéitól [^o]o - 
SFX A o óikéit [^o]o - 
SFX A o óikéiról [^o]o - 
SFX A o óikéira [^o]o - 
SFX A o óikéinál [^o]o - 
SFX A o óikéinak [^o]o - 
SFX A o óikéin [^o]o - 
SFX A o óikéiig [^o]o - 
SFX A o óikéihoz [^o]o - 
SFX A o óikéig [^o]o - 
SFX A o óikéiból [^o]o - 
SFX A o óikéiban [^o]o - 
SFX A o óikéiba [^o]o - 
SFX A o óikéi [^o]o - 
SFX A o óikéhoz [^o]o - 
SFX A o óikéból [^o]o - 
SFX A o óikéban [^o]o - 
SFX A o óikéba [^o]o - 
SFX A o óiké [^o]o - 
SFX A o óikul [^o]o - 
SFX A o óiktól [^o]o - 
SFX A o óikról [^o]o - 
SFX A o óikra [^o]o - 
SFX A o óikor [^o]o - 
SFX A o óikon [^o]o - 
SFX A o óiknál [^o]o - 
SFX A o óiknak [^o]o - 
SFX A o óikként [^o]o - 
SFX A o óikká [^o]o - 
SFX A o óikkor [^o]o - 
SFX A o óikkal [^o]o - 
SFX A o óikig [^o]o - 
SFX A o óikhoz [^o]o - 
SFX A o óikból [^o]o - 
SFX A o óikban [^o]o - 
SFX A o óikba [^o]o - 
SFX A o óikat [^o]o - 
SFX A o óik [^o]o - 
SFX A o óiig [^o]o - 
SFX A o óihoz [^o]o - 
SFX A o óidéért [^o]o - 
SFX A o óidévá [^o]o - 
SFX A o óidéval [^o]o - 
SFX A o óidéul [^o]o - 
SFX A o óidétól [^o]o - 
SFX A o óidét [^o]o - 
SFX A o óidéról [^o]o - 
SFX A o óidért [^o]o - 
SFX A o óidéra [^o]o - 
SFX A o óidénál [^o]o - 
SFX A o óidénak [^o]o - 
SFX A o óidén [^o]o - 
SFX A o óidéiért [^o]o - 
SFX A o óidéivá [^o]o - 
SFX A o óidéival [^o]o - 
SFX A o óidéiul [^o]o - 
SFX A o óidéitól [^o]o - 
SFX A o óidéit [^o]o - 
SFX A o óidéiról [^o]o - 
SFX A o óidéira [^o]o - 
SFX A o óidéinál [^o]o - 
SFX A o óidéinak [^o]o - 
SFX A o óidéin [^o]o - 
SFX A o óidéiig [^o]o - 
SFX A o óidéihoz [^o]o - 
SFX A o óidéig [^o]o - 
SFX A o óidéiból [^o]o - 
SFX A o óidéiban [^o]o - 
SFX A o óidéiba [^o]o - 
SFX A o óidéi [^o]o - 
SFX A o óidéhoz [^o]o - 
SFX A o óidéból [^o]o - 
SFX A o óidéban [^o]o - 
SFX A o óidéba [^o]o - 
SFX A o óidé [^o]o - 
SFX A o óidul [^o]o - 
SFX A o óidtól [^o]o - 
SFX A o óidról [^o]o - 
SFX A o óidra [^o]o - 
SFX A o óidon [^o]o - 
SFX A o óidnál [^o]o - 
SFX A o óidnak [^o]o - 
SFX A o óidként [^o]o - 
SFX A o óidkor [^o]o - 
SFX A o óidig [^o]o - 
SFX A o óidhoz [^o]o - 
SFX A o óiddá [^o]o - 
SFX A o óiddal [^o]o - 
SFX A o óidból [^o]o - 
SFX A o óidban [^o]o - 
SFX A o óidba [^o]o - 
SFX A o óidat [^o]o - 
SFX A o óid [^o]o - 
SFX A o óiból [^o]o - 
SFX A o óiban [^o]o - 
SFX A o óiba [^o]o - 
SFX A o ói [^o]o - 
SFX A o ódéért [^o]o - 
SFX A o ódévá [^o]o - 
SFX A o ódéval [^o]o - 
SFX A o ódéul [^o]o - 
SFX A o ódétól [^o]o - 
SFX A o ódét [^o]o - 
SFX A o ódéról [^o]o - 
SFX A o ódért [^o]o - 
SFX A o ódéra [^o]o - 
SFX A o ódénál [^o]o - 
SFX A o ódénak [^o]o - 
SFX A o ódén [^o]o - 
SFX A o ódékéért [^o]o - 
SFX A o ódékévá [^o]o - 
SFX A o ódékéval [^o]o - 
SFX A o ódékéul [^o]o - 
SFX A o ódékétól [^o]o - 
SFX A o ódékét [^o]o - 
SFX A o ódékéról [^o]o - 
SFX A o ódékért [^o]o - 
SFX A o ódékéra [^o]o - 
SFX A o ódékénál [^o]o - 
SFX A o ódékénak [^o]o - 
SFX A o ódékén [^o]o - 
SFX A o ódékéiért [^o]o - 
SFX A o ódékéivá [^o]o - 
SFX A o ódékéival [^o]o - 
SFX A o ódékéiul [^o]o - 
SFX A o ódékéitól [^o]o - 
SFX A o ódékéit [^o]o - 
SFX A o ódékéiról [^o]o - 
SFX A o ódékéira [^o]o - 
SFX A o ódékéinál [^o]o - 
SFX A o ódékéinak [^o]o - 
SFX A o ódékéin [^o]o - 
SFX A o ódékéiig [^o]o - 
SFX A o ódékéihoz [^o]o - 
SFX A o ódékéig [^o]o - 
SFX A o ódékéiból [^o]o - 
SFX A o ódékéiban [^o]o - 
SFX A o ódékéiba [^o]o - 
SFX A o ódékéi [^o]o - 
SFX A o ódékéhoz [^o]o - 
SFX A o ódékéból [^o]o - 
SFX A o ódékéban [^o]o - 
SFX A o ódékéba [^o]o - 
SFX A o ódéké [^o]o - 
SFX A o ódékul [^o]o - 
SFX A o ódéktól [^o]o - 
SFX A o ódékról [^o]o - 
SFX A o ódékra [^o]o - 
SFX A o ódékon [^o]o - 
SFX A o ódéknál [^o]o - 
SFX A o ódéknak [^o]o - 
SFX A o ódékká [^o]o - 
SFX A o ódékkal [^o]o - 
SFX A o ódékig [^o]o - 
SFX A o ódékhoz [^o]o - 
SFX A o ódékból [^o]o - 
SFX A o ódékban [^o]o - 
SFX A o ódékba [^o]o - 
SFX A o ódékat [^o]o - 
SFX A o ódék [^o]o - 
SFX A o ódéiért [^o]o - 
SFX A o ódéivá [^o]o - 
SFX A o ódéival [^o]o - 
SFX A o ódéiul [^o]o - 
SFX A o ódéitól [^o]o - 
SFX A o ódéit [^o]o - 
SFX A o ódéiról [^o]o - 
SFX A o ódéira [^o]o - 
SFX A o ódéinál [^o]o - 
SFX A o ódéinak [^o]o - 
SFX A o ódéin [^o]o - 
SFX A o ódéiig [^o]o - 
SFX A o ódéihoz [^o]o - 
SFX A o ódéig [^o]o - 
SFX A o ódéiból [^o]o - 
SFX A o ódéiban [^o]o - 
SFX A o ódéiba [^o]o - 
SFX A o ódéi [^o]o - 
SFX A o ódéhoz [^o]o - 
SFX A o ódéból [^o]o - 
SFX A o ódéban [^o]o - 
SFX A o ódéba [^o]o - 
SFX A o ódé [^o]o - 
SFX A o ódul [^o]o - 
SFX A o ódtól [^o]o - 
SFX A o ódról [^o]o - 
SFX A o ódra [^o]o - 
SFX A o ódon [^o]o - 
SFX A o ódnál [^o]o - 
SFX A o ódnak [^o]o - 
SFX A o ódként [^o]o - 
SFX A o ódkor [^o]o - 
SFX A o ódig [^o]o - 
SFX A o ódhoz [^o]o - 
SFX A o óddá [^o]o - 
SFX A o óddal [^o]o - 
SFX A o ódból [^o]o - 
SFX A o ódban [^o]o - 
SFX A o ódba [^o]o - 
SFX A o ódat [^o]o - 
SFX A o ód [^o]o - 
SFX A o ód [^o]o - 
SFX A k kénti/UFÖ kk - 
SFX A a áéért a - 
SFX A a áévá a - 
SFX A a áéval a - 
SFX A a áéul a - 
SFX A a áétól a - 
SFX A a áét a - 
SFX A a áéról a - 
SFX A a áéra a - 
SFX A a áénál a - 
SFX A a áénak a - 
SFX A a áén a - 
SFX A a áékéért a - 
SFX A a áékévá a - 
SFX A a áékéval a - 
SFX A a áékéul a - 
SFX A a áékétól a - 
SFX A a áékét a - 
SFX A a áékéról a - 
SFX A a áékért a - 
SFX A a áékéra a - 
SFX A a áékénál a - 
SFX A a áékénak a - 
SFX A a áékén a - 
SFX A a áékéiért a - 
SFX A a áékéivá a - 
SFX A a áékéival a - 
SFX A a áékéiul a - 
SFX A a áékéitól a - 
SFX A a áékéit a - 
SFX A a áékéiról a - 
SFX A a áékéira a - 
SFX A a áékéinál a - 
SFX A a áékéinak a - 
SFX A a áékéin a - 
SFX A a áékéiig a - 
SFX A a áékéihoz a - 
SFX A a áékéig a - 
SFX A a áékéiból a - 
SFX A a áékéiban a - 
SFX A a áékéiba a - 
SFX A a áékéi a - 
SFX A a áékéhoz a - 
SFX A a áékéból a - 
SFX A a áékéban a - 
SFX A a áékéba a - 
SFX A a áéké a - 
SFX A a áékul a - 
SFX A a áéktól a - 
SFX A a áékról a - 
SFX A a áékra a - 
SFX A a áékon a - 
SFX A a áéknál a - 
SFX A a áéknak a - 
SFX A a áékká a - 
SFX A a áékkal a - 
SFX A a áékig a - 
SFX A a áékhoz a - 
SFX A a áékból a - 
SFX A a áékban a - 
SFX A a áékba a - 
SFX A a áékat a - 
SFX A a áék a - 
SFX A a áéiért a - 
SFX A a áéivá a - 
SFX A a áéival a - 
SFX A a áéiul a - 
SFX A a áéitól a - 
SFX A a áéit a - 
SFX A a áéiról a - 
SFX A a áéira a - 
SFX A a áéinál a - 
SFX A a áéinak a - 
SFX A a áéin a - 
SFX A a áéiig a - 
SFX A a áéihoz a - 
SFX A a áéig a - 
SFX A a áéiból a - 
SFX A a áéiban a - 
SFX A a áéiba a - 
SFX A a áéi a - 
SFX A a áéhoz a - 
SFX A a áéból a - 
SFX A a áéban a - 
SFX A a áéba a - 
SFX A a áé a - 
SFX A a átokéért a - 
SFX A a átokévá a - 
SFX A a átokéval a - 
SFX A a átokéul a - 
SFX A a átokétól a - 
SFX A a átokét a - 
SFX A a átokéról a - 
SFX A a átokért a - 
SFX A a átokéra a - 
SFX A a átokénál a - 
SFX A a átokénak a - 
SFX A a átokén a - 
SFX A a átokéiért a - 
SFX A a átokéivá a - 
SFX A a átokéival a - 
SFX A a átokéiul a - 
SFX A a átokéitól a - 
SFX A a átokéit a - 
SFX A a átokéiról a - 
SFX A a átokéira a - 
SFX A a átokéinál a - 
SFX A a átokéinak a - 
SFX A a átokéin a - 
SFX A a átokéiig a - 
SFX A a átokéihoz a - 
SFX A a átokéig a - 
SFX A a átokéiból a - 
SFX A a átokéiban a - 
SFX A a átokéiba a - 
SFX A a átokéi a - 
SFX A a átokéhoz a - 
SFX A a átokéból a - 
SFX A a átokéban a - 
SFX A a átokéba a - 
SFX A a átoké a - 
SFX A a átokul a - 
SFX A a átoktól a - 
SFX A a átokról a - 
SFX A a átokra a - 
SFX A a átokon a - 
SFX A a átoknál a - 
SFX A a átoknak a - 
SFX A a átokként a - 
SFX A a átokká a - 
SFX A a átokkor a - 
SFX A a átokkal a - 
SFX A a átokig a - 
SFX A a átokhoz a - 
SFX A a átokból a - 
SFX A a átokban a - 
SFX A a átokba a - 
SFX A a átokat a - 
SFX A a átok a - 
SFX A a átok a - 
SFX A a ástul a - 
SFX A a ánkéért a - 
SFX A a ánkévá a - 
SFX A a ánkéval a - 
SFX A a ánkéul a - 
SFX A a ánkétól a - 
SFX A a ánkét a - 
SFX A a ánkéról a - 
SFX A a ánkért a - 
SFX A a ánkéra a - 
SFX A a ánkénál a - 
SFX A a ánkénti/UFÖ a - 
SFX A a ánként a - 
SFX A a ánkénak a - 
SFX A a ánkén a - 
SFX A a ánkéiért a - 
SFX A a ánkéivá a - 
SFX A a ánkéival a - 
SFX A a ánkéiul a - 
SFX A a ánkéitól a - 
SFX A a ánkéit a - 
SFX A a ánkéiról a - 
SFX A a ánkéira a - 
SFX A a ánkéinál a - 
SFX A a ánkéinak a - 
SFX A a ánkéin a - 
SFX A a ánkéiig a - 
SFX A a ánkéihoz a - 
SFX A a ánkéig a - 
SFX A a ánkéiból a - 
SFX A a ánkéiban a - 
SFX A a ánkéiba a - 
SFX A a ánkéi a - 
SFX A a ánkéhoz a - 
SFX A a ánkéból a - 
SFX A a ánkéban a - 
SFX A a ánkéba a - 
SFX A a ánké a - 
SFX A a ánkul a - 
SFX A a ánktól a - 
SFX A a ánkról a - 
SFX A a ánkra a - 
SFX A a ánkon a - 
SFX A a ánknál a - 
SFX A a ánknak a - 
SFX A a ánkként a - 
SFX A a ánkká a - 
SFX A a ánkkor a - 
SFX A a ánkkal a - 
SFX A a ánkig a - 
SFX A a ánkhoz a - 
SFX A a ánkból a - 
SFX A a ánkban a - 
SFX A a ánkba a - 
SFX A a ánkat a - 
SFX A a ánk a - 
SFX A a ánk a - 
SFX A a áméért a - 
SFX A a ámévá a - 
SFX A a áméval a - 
SFX A a áméul a - 
SFX A a ámétól a - 
SFX A a ámét a - 
SFX A a áméról a - 
SFX A a ámért a - 
SFX A a áméra a - 
SFX A a áménál a - 
SFX A a áménak a - 
SFX A a ámén a - 
SFX A a ámékéért a - 
SFX A a ámékévá a - 
SFX A a ámékéval a - 
SFX A a ámékéul a - 
SFX A a ámékétól a - 
SFX A a ámékét a - 
SFX A a ámékéról a - 
SFX A a ámékért a - 
SFX A a ámékéra a - 
SFX A a ámékénál a - 
SFX A a ámékénak a - 
SFX A a ámékén a - 
SFX A a ámékéiért a - 
SFX A a ámékéivá a - 
SFX A a ámékéival a - 
SFX A a ámékéiul a - 
SFX A a ámékéitól a - 
SFX A a ámékéit a - 
SFX A a ámékéiról a - 
SFX A a ámékéira a - 
SFX A a ámékéinál a - 
SFX A a ámékéinak a - 
SFX A a ámékéin a - 
SFX A a ámékéiig a - 
SFX A a ámékéihoz a - 
SFX A a ámékéig a - 
SFX A a ámékéiból a - 
SFX A a ámékéiban a - 
SFX A a ámékéiba a - 
SFX A a ámékéi a - 
SFX A a ámékéhoz a - 
SFX A a ámékéból a - 
SFX A a ámékéban a - 
SFX A a ámékéba a - 
SFX A a áméké a - 
SFX A a ámékul a - 
SFX A a áméktól a - 
SFX A a ámékról a - 
SFX A a ámékra a - 
SFX A a ámékon a - 
SFX A a áméknál a - 
SFX A a áméknak a - 
SFX A a ámékká a - 
SFX A a ámékkal a - 
SFX A a ámékig a - 
SFX A a ámékhoz a - 
SFX A a ámékból a - 
SFX A a ámékban a - 
SFX A a ámékba a - 
SFX A a ámékat a - 
SFX A a ámék a - 
SFX A a áméiért a - 
SFX A a áméivá a - 
SFX A a áméival a - 
SFX A a áméiul a - 
SFX A a áméitól a - 
SFX A a áméit a - 
SFX A a áméiról a - 
SFX A a áméira a - 
SFX A a áméinál a - 
SFX A a áméinak a - 
SFX A a áméin a - 
SFX A a áméiig a - 
SFX A a áméihoz a - 
SFX A a áméig a - 
SFX A a áméiból a - 
SFX A a áméiban a - 
SFX A a áméiba a - 
SFX A a áméi a - 
SFX A a áméhoz a - 
SFX A a áméból a - 
SFX A a áméban a - 
SFX A a áméba a - 
SFX A a ámé a - 
SFX A a ámul a - 
SFX A a ámtól a - 
SFX A a ámról a - 
SFX A a ámra a - 
SFX A a ámon a - 
SFX A a ámnál a - 
SFX A a ámnak a - 
SFX A a ámmá a - 
SFX A a ámmal a - 
SFX A a ámként a - 
SFX A a ámkor a - 
SFX A a ámig a - 
SFX A a ámhoz a - 
SFX A a ámból a - 
SFX A a ámban a - 
SFX A a ámba a - 
SFX A a ámat a - 
SFX A a ám a - 
SFX A a ám a - 
SFX A a ákéért a - 
SFX A a ákévá a - 
SFX A a ákéval a - 
SFX A a ákéul a - 
SFX A a ákétól a - 
SFX A a ákét a - 
SFX A a ákéról a - 
SFX A a ákért a - 
SFX A a ákéra a - 
SFX A a ákénál a - 
SFX A a ákénak a - 
SFX A a ákén a - 
SFX A a ákéiért a - 
SFX A a ákéivá a - 
SFX A a ákéival a - 
SFX A a ákéiul a - 
SFX A a ákéitól a - 
SFX A a ákéit a - 
SFX A a ákéiról a - 
SFX A a ákéira a - 
SFX A a ákéinál a - 
SFX A a ákéinak a - 
SFX A a ákéin a - 
SFX A a ákéiig a - 
SFX A a ákéihoz a - 
SFX A a ákéig a - 
SFX A a ákéiból a - 
SFX A a ákéiban a - 
SFX A a ákéiba a - 
SFX A a ákéi a - 
SFX A a ákéhoz a - 
SFX A a ákéból a - 
SFX A a ákéban a - 
SFX A a ákéba a - 
SFX A a áké a - 
SFX A a ákul a - 
SFX A a áktól a - 
SFX A a ákról a - 
SFX A a ákra a - 
SFX A a ákon a - 
SFX A a áknál a - 
SFX A a áknak a - 
SFX A a ákként a - 
SFX A a ákká a - 
SFX A a ákkor a - 
SFX A a ákkal a - 
SFX A a ákig a - 
SFX A a ákhoz a - 
SFX A a ákból a - 
SFX A a ákban a - 
SFX A a ákba a - 
SFX A a ákat a - 
SFX A a ák a - 
SFX A a áiéért a - 
SFX A a áiévá a - 
SFX A a áiéval a - 
SFX A a áiéul a - 
SFX A a áiétól a - 
SFX A a áiét a - 
SFX A a áiéról a - 
SFX A a áiért a - 
SFX A a áiéra a - 
SFX A a áiénál a - 
SFX A a áiénak a - 
SFX A a áién a - 
SFX A a áiéiért a - 
SFX A a áiéivá a - 
SFX A a áiéival a - 
SFX A a áiéiul a - 
SFX A a áiéitól a - 
SFX A a áiéit a - 
SFX A a áiéiról a - 
SFX A a áiéira a - 
SFX A a áiéinál a - 
SFX A a áiéinak a - 
SFX A a áiéin a - 
SFX A a áiéiig a - 
SFX A a áiéihoz a - 
SFX A a áiéig a - 
SFX A a áiéiból a - 
SFX A a áiéiban a - 
SFX A a áiéiba a - 
SFX A a áiéi a - 
SFX A a áiéhoz a - 
SFX A a áiéból a - 
SFX A a áiéban a - 
SFX A a áiéba a - 
SFX A a áié a - 
SFX A a áivá a - 
SFX A a áival a - 
SFX A a áiul a - 
SFX A a áitól a - 
SFX A a áitokéért a - 
SFX A a áitokévá a - 
SFX A a áitokéval a - 
SFX A a áitokéul a - 
SFX A a áitokétól a - 
SFX A a áitokét a - 
SFX A a áitokéról a - 
SFX A a áitokért a - 
SFX A a áitokéra a - 
SFX A a áitokénál a - 
SFX A a áitokénak a - 
SFX A a áitokén a - 
SFX A a áitokéiért a - 
SFX A a áitokéivá a - 
SFX A a áitokéival a - 
SFX A a áitokéiul a - 
SFX A a áitokéitól a - 
SFX A a áitokéit a - 
SFX A a áitokéiról a - 
SFX A a áitokéira a - 
SFX A a áitokéinál a - 
SFX A a áitokéinak a - 
SFX A a áitokéin a - 
SFX A a áitokéiig a - 
SFX A a áitokéihoz a - 
SFX A a áitokéig a - 
SFX A a áitokéiból a - 
SFX A a áitokéiban a - 
SFX A a áitokéiba a - 
SFX A a áitokéi a - 
SFX A a áitokéhoz a - 
SFX A a áitokéból a - 
SFX A a áitokéban a - 
SFX A a áitokéba a - 
SFX A a áitoké a - 
SFX A a áitokul a - 
SFX A a áitoktól a - 
SFX A a áitokról a - 
SFX A a áitokra a - 
SFX A a áitokon a - 
SFX A a áitoknál a - 
SFX A a áitoknak a - 
SFX A a áitokként a - 
SFX A a áitokká a - 
SFX A a áitokkor a - 
SFX A a áitokkal a - 
SFX A a áitokig a - 
SFX A a áitokhoz a - 
SFX A a áitokból a - 
SFX A a áitokban a - 
SFX A a áitokba a - 
SFX A a áitokat a - 
SFX A a áitok a - 
SFX A a áit a - 
SFX A a áiról a - 
SFX A a áira a - 
SFX A a áinál a - 
SFX A a áinkéért a - 
SFX A a áinkévá a - 
SFX A a áinkéval a - 
SFX A a áinkéul a - 
SFX A a áinkétól a - 
SFX A a áinkét a - 
SFX A a áinkéról a - 
SFX A a áinkért a - 
SFX A a áinkéra a - 
SFX A a áinkénál a - 
SFX A a áinkénak a - 
SFX A a áinkén a - 
SFX A a áinkéiért a - 
SFX A a áinkéivá a - 
SFX A a áinkéival a - 
SFX A a áinkéiul a - 
SFX A a áinkéitól a - 
SFX A a áinkéit a - 
SFX A a áinkéiról a - 
SFX A a áinkéira a - 
SFX A a áinkéinál a - 
SFX A a áinkéinak a - 
SFX A a áinkéin a - 
SFX A a áinkéiig a - 
SFX A a áinkéihoz a - 
SFX A a áinkéig a - 
SFX A a áinkéiból a - 
SFX A a áinkéiban a - 
SFX A a áinkéiba a - 
SFX A a áinkéi a - 
SFX A a áinkéhoz a - 
SFX A a áinkéból a - 
SFX A a áinkéban a - 
SFX A a áinkéba a - 
SFX A a áinké a - 
SFX A a áinkul a - 
SFX A a áinktól a - 
SFX A a áinkról a - 
SFX A a áinkra a - 
SFX A a áinkon a - 
SFX A a áinknál a - 
SFX A a áinknak a - 
SFX A a áinkként a - 
SFX A a áinkká a - 
SFX A a áinkkor a - 
SFX A a áinkkal a - 
SFX A a áinkig a - 
SFX A a áinkhoz a - 
SFX A a áinkból a - 
SFX A a áinkban a - 
SFX A a áinkba a - 
SFX A a áinkat a - 
SFX A a áink a - 
SFX A a áinak a - 
SFX A a áin a - 
SFX A a áiméért a - 
SFX A a áimévá a - 
SFX A a áiméval a - 
SFX A a áiméul a - 
SFX A a áimétól a - 
SFX A a áimét a - 
SFX A a áiméról a - 
SFX A a áimért a - 
SFX A a áiméra a - 
SFX A a áiménál a - 
SFX A a áiménak a - 
SFX A a áimén a - 
SFX A a áiméiért a - 
SFX A a áiméivá a - 
SFX A a áiméival a - 
SFX A a áiméiul a - 
SFX A a áiméitól a - 
SFX A a áiméit a - 
SFX A a áiméiról a - 
SFX A a áiméira a - 
SFX A a áiméinál a - 
SFX A a áiméinak a - 
SFX A a áiméin a - 
SFX A a áiméiig a - 
SFX A a áiméihoz a - 
SFX A a áiméig a - 
SFX A a áiméiból a - 
SFX A a áiméiban a - 
SFX A a áiméiba a - 
SFX A a áiméi a - 
SFX A a áiméhoz a - 
SFX A a áiméból a - 
SFX A a áiméban a - 
SFX A a áiméba a - 
SFX A a áimé a - 
SFX A a áimul a - 
SFX A a áimtól a - 
SFX A a áimról a - 
SFX A a áimra a - 
SFX A a áimon a - 
SFX A a áimnál a - 
SFX A a áimnak a - 
SFX A a áimmá a - 
SFX A a áimmal a - 
SFX A a áimként a - 
SFX A a áimkor a - 
SFX A a áimig a - 
SFX A a áimhoz a - 
SFX A a áimból a - 
SFX A a áimban a - 
SFX A a áimba a - 
SFX A a áimat a - 
SFX A a áim a - 
SFX A a áikéért a - 
SFX A a áikévá a - 
SFX A a áikéval a - 
SFX A a áikéul a - 
SFX A a áikétól a - 
SFX A a áikét a - 
SFX A a áikéról a - 
SFX A a áikért a - 
SFX A a áikéra a - 
SFX A a áikénál a - 
SFX A a áiként a - 
SFX A a áikénak a - 
SFX A a áikén a - 
SFX A a áikéiért a - 
SFX A a áikéivá a - 
SFX A a áikéival a - 
SFX A a áikéiul a - 
SFX A a áikéitól a - 
SFX A a áikéit a - 
SFX A a áikéiról a - 
SFX A a áikéira a - 
SFX A a áikéinál a - 
SFX A a áikéinak a - 
SFX A a áikéin a - 
SFX A a áikéiig a - 
SFX A a áikéihoz a - 
SFX A a áikéig a - 
SFX A a áikéiból a - 
SFX A a áikéiban a - 
SFX A a áikéiba a - 
SFX A a áikéi a - 
SFX A a áikéhoz a - 
SFX A a áikéból a - 
SFX A a áikéban a - 
SFX A a áikéba a - 
SFX A a áiké a - 
SFX A a áikul a - 
SFX A a áiktól a - 
SFX A a áikról a - 
SFX A a áikra a - 
SFX A a áikor a - 
SFX A a áikon a - 
SFX A a áiknál a - 
SFX A a áiknak a - 
SFX A a áikként a - 
SFX A a áikká a - 
SFX A a áikkor a - 
SFX A a áikkal a - 
SFX A a áikig a - 
SFX A a áikhoz a - 
SFX A a áikból a - 
SFX A a áikban a - 
SFX A a áikba a - 
SFX A a áikat a - 
SFX A a áik a - 
SFX A a áiig a - 
SFX A a áihoz a - 
SFX A a áidéért a - 
SFX A a áidévá a - 
SFX A a áidéval a - 
SFX A a áidéul a - 
SFX A a áidétól a - 
SFX A a áidét a - 
SFX A a áidéról a - 
SFX A a áidért a - 
SFX A a áidéra a - 
SFX A a áidénál a - 
SFX A a áidénak a - 
SFX A a áidén a - 
SFX A a áidéiért a - 
SFX A a áidéivá a - 
SFX A a áidéival a - 
SFX A a áidéiul a - 
SFX A a áidéitól a - 
SFX A a áidéit a - 
SFX A a áidéiról a - 
SFX A a áidéira a - 
SFX A a áidéinál a - 
SFX A a áidéinak a - 
SFX A a áidéin a - 
SFX A a áidéiig a - 
SFX A a áidéihoz a - 
SFX A a áidéig a - 
SFX A a áidéiból a - 
SFX A a áidéiban a - 
SFX A a áidéiba a - 
SFX A a áidéi a - 
SFX A a áidéhoz a - 
SFX A a áidéból a - 
SFX A a áidéban a - 
SFX A a áidéba a - 
SFX A a áidé a - 
SFX A a áidul a - 
SFX A a áidtól a - 
SFX A a áidról a - 
SFX A a áidra a - 
SFX A a áidon a - 
SFX A a áidnál a - 
SFX A a áidnak a - 
SFX A a áidként a - 
SFX A a áidkor a - 
SFX A a áidig a - 
SFX A a áidhoz a - 
SFX A a áiddá a - 
SFX A a áiddal a - 
SFX A a áidból a - 
SFX A a áidban a - 
SFX A a áidba a - 
SFX A a áidat a - 
SFX A a áid a - 
SFX A a áiból a - 
SFX A a áiban a - 
SFX A a áiba a - 
SFX A a ái a - 
SFX A a ádéért a - 
SFX A a ádévá a - 
SFX A a ádéval a - 
SFX A a ádéul a - 
SFX A a ádétól a - 
SFX A a ádét a - 
SFX A a ádéról a - 
SFX A a ádért a - 
SFX A a ádéra a - 
SFX A a ádénál a - 
SFX A a ádénak a - 
SFX A a ádén a - 
SFX A a ádékéért a - 
SFX A a ádékévá a - 
SFX A a ádékéval a - 
SFX A a ádékéul a - 
SFX A a ádékétól a - 
SFX A a ádékét a - 
SFX A a ádékéról a - 
SFX A a ádékért a - 
SFX A a ádékéra a - 
SFX A a ádékénál a - 
SFX A a ádékénak a - 
SFX A a ádékén a - 
SFX A a ádékéiért a - 
SFX A a ádékéivá a - 
SFX A a ádékéival a - 
SFX A a ádékéiul a - 
SFX A a ádékéitól a - 
SFX A a ádékéit a - 
SFX A a ádékéiról a - 
SFX A a ádékéira a - 
SFX A a ádékéinál a - 
SFX A a ádékéinak a - 
SFX A a ádékéin a - 
SFX A a ádékéiig a - 
SFX A a ádékéihoz a - 
SFX A a ádékéig a - 
SFX A a ádékéiból a - 
SFX A a ádékéiban a - 
SFX A a ádékéiba a - 
SFX A a ádékéi a - 
SFX A a ádékéhoz a - 
SFX A a ádékéból a - 
SFX A a ádékéban a - 
SFX A a ádékéba a - 
SFX A a ádéké a - 
SFX A a ádékul a - 
SFX A a ádéktól a - 
SFX A a ádékról a - 
SFX A a ádékra a - 
SFX A a ádékon a - 
SFX A a ádéknál a - 
SFX A a ádéknak a - 
SFX A a ádékká a - 
SFX A a ádékkal a - 
SFX A a ádékig a - 
SFX A a ádékhoz a - 
SFX A a ádékból a - 
SFX A a ádékban a - 
SFX A a ádékba a - 
SFX A a ádékat a - 
SFX A a ádék a - 
SFX A a ádéiért a - 
SFX A a ádéivá a - 
SFX A a ádéival a - 
SFX A a ádéiul a - 
SFX A a ádéitól a - 
SFX A a ádéit a - 
SFX A a ádéiról a - 
SFX A a ádéira a - 
SFX A a ádéinál a - 
SFX A a ádéinak a - 
SFX A a ádéin a - 
SFX A a ádéiig a - 
SFX A a ádéihoz a - 
SFX A a ádéig a - 
SFX A a ádéiból a - 
SFX A a ádéiban a - 
SFX A a ádéiba a - 
SFX A a ádéi a - 
SFX A a ádéhoz a - 
SFX A a ádéból a - 
SFX A a ádéban a - 
SFX A a ádéba a - 
SFX A a ádé a - 
SFX A a ádul a - 
SFX A a ádtól a - 
SFX A a ádról a - 
SFX A a ádra a - 
SFX A a ádon a - 
SFX A a ádnál a - 
SFX A a ádnak a - 
SFX A a ádként a - 
SFX A a ádkor a - 
SFX A a ádig a - 
SFX A a ádhoz a - 
SFX A a áddá a - 
SFX A a áddal a - 
SFX A a ádból a - 
SFX A a ádban a - 
SFX A a ádba a - 
SFX A a ádat a - 
SFX A a ád a - 
SFX A a ád a - 
SFX A 0 éért oo - 
SFX A 0 éért [áéiíóõuúüûy-] - 
SFX A 0 évá oo - 
SFX A 0 évá [áéiíóõuúüûy-] - 
SFX A 0 éval oo - 
SFX A 0 éval [áéiíóõuúüûy-] - 
SFX A 0 éul oo - 
SFX A 0 éul [áéiíóõuúüûy-] - 
SFX A 0 étól oo - 
SFX A 0 étól [áéiíóõuúüûy-] - 
SFX A 0 ét oo - 
SFX A 0 ét [áéiíóõuúüûy-] - 
SFX A 0 éról oo - 
SFX A 0 éról [áéiíóõuúüûy-] - 
SFX A 0 éra oo - 
SFX A 0 éra [áéiíóõuúüûy-] - 
SFX A 0 énál oo - 
SFX A 0 énál [áéiíóõuúüûy-] - 
SFX A 0 énak oo - 
SFX A 0 énak [áéiíóõuúüûy-] - 
SFX A 0 én oo - 
SFX A 0 én [áéiíóõuúüûy-] - 
SFX A 0 ékéért oo - 
SFX A 0 ékéért [áéiíóõuúüûy-] - 
SFX A 0 ékévá oo - 
SFX A 0 ékévá [áéiíóõuúüûy-] - 
SFX A 0 ékéval oo - 
SFX A 0 ékéval [áéiíóõuúüûy-] - 
SFX A 0 ékéul oo - 
SFX A 0 ékéul [áéiíóõuúüûy-] - 
SFX A 0 ékétól oo - 
SFX A 0 ékétól [áéiíóõuúüûy-] - 
SFX A 0 ékét oo - 
SFX A 0 ékét [áéiíóõuúüûy-] - 
SFX A 0 ékéról oo - 
SFX A 0 ékéról [áéiíóõuúüûy-] - 
SFX A 0 ékért oo - 
SFX A 0 ékért [áéiíóõuúüûy-] - 
SFX A 0 ékéra oo - 
SFX A 0 ékéra [áéiíóõuúüûy-] - 
SFX A 0 ékénál oo - 
SFX A 0 ékénál [áéiíóõuúüûy-] - 
SFX A 0 ékénak oo - 
SFX A 0 ékénak [áéiíóõuúüûy-] - 
SFX A 0 ékén oo - 
SFX A 0 ékén [áéiíóõuúüûy-] - 
SFX A 0 ékéiért oo - 
SFX A 0 ékéiért [áéiíóõuúüûy-] - 
SFX A 0 ékéivá oo - 
SFX A 0 ékéivá [áéiíóõuúüûy-] - 
SFX A 0 ékéival oo - 
SFX A 0 ékéival [áéiíóõuúüûy-] - 
SFX A 0 ékéiul oo - 
SFX A 0 ékéiul [áéiíóõuúüûy-] - 
SFX A 0 ékéitól oo - 
SFX A 0 ékéitól [áéiíóõuúüûy-] - 
SFX A 0 ékéit oo - 
SFX A 0 ékéit [áéiíóõuúüûy-] - 
SFX A 0 ékéiról oo - 
SFX A 0 ékéiról [áéiíóõuúüûy-] - 
SFX A 0 ékéira oo - 
SFX A 0 ékéira [áéiíóõuúüûy-] - 
SFX A 0 ékéinál oo - 
SFX A 0 ékéinál [áéiíóõuúüûy-] - 
SFX A 0 ékéinak oo - 
SFX A 0 ékéinak [áéiíóõuúüûy-] - 
SFX A 0 ékéin oo - 
SFX A 0 ékéin [áéiíóõuúüûy-] - 
SFX A 0 ékéiig oo - 
SFX A 0 ékéiig [áéiíóõuúüûy-] - 
SFX A 0 ékéihoz oo - 
SFX A 0 ékéihoz [áéiíóõuúüûy-] - 
SFX A 0 ékéig oo - 
SFX A 0 ékéig [áéiíóõuúüûy-] - 
SFX A 0 ékéiból oo - 
SFX A 0 ékéiból [áéiíóõuúüûy-] - 
SFX A 0 ékéiban oo - 
SFX A 0 ékéiban [áéiíóõuúüûy-] - 
SFX A 0 ékéiba oo - 
SFX A 0 ékéiba [áéiíóõuúüûy-] - 
SFX A 0 ékéi oo - 
SFX A 0 ékéi [áéiíóõuúüûy-] - 
SFX A 0 ékéhoz oo - 
SFX A 0 ékéhoz [áéiíóõuúüûy-] - 
SFX A 0 ékéból oo - 
SFX A 0 ékéból [áéiíóõuúüûy-] - 
SFX A 0 ékéban oo - 
SFX A 0 ékéban [áéiíóõuúüûy-] - 
SFX A 0 ékéba oo - 
SFX A 0 ékéba [áéiíóõuúüûy-] - 
SFX A 0 éké oo - 
SFX A 0 éké [áéiíóõuúüûy-] - 
SFX A 0 ékul oo - 
SFX A 0 ékul [áéiíóõuúüûy-] - 
SFX A 0 éktól oo - 
SFX A 0 éktól [áéiíóõuúüûy-] - 
SFX A 0 ékról oo - 
SFX A 0 ékról [áéiíóõuúüûy-] - 
SFX A 0 ékra oo - 
SFX A 0 ékra [áéiíóõuúüûy-] - 
SFX A 0 ékon oo - 
SFX A 0 ékon [áéiíóõuúüûy-] - 
SFX A 0 éknál oo - 
SFX A 0 éknál [áéiíóõuúüûy-] - 
SFX A 0 éknak oo - 
SFX A 0 éknak [áéiíóõuúüûy-] - 
SFX A 0 ékká oo - 
SFX A 0 ékká [áéiíóõuúüûy-] - 
SFX A 0 ékkal oo - 
SFX A 0 ékkal [áéiíóõuúüûy-] - 
SFX A 0 ékig oo - 
SFX A 0 ékig [áéiíóõuúüûy-] - 
SFX A 0 ékhoz oo - 
SFX A 0 ékhoz [áéiíóõuúüûy-] - 
SFX A 0 ékból oo - 
SFX A 0 ékból [áéiíóõuúüûy-] - 
SFX A 0 ékban oo - 
SFX A 0 ékban [áéiíóõuúüûy-] - 
SFX A 0 ékba oo - 
SFX A 0 ékba [áéiíóõuúüûy-] - 
SFX A 0 ékat oo - 
SFX A 0 ékat [áéiíóõuúüûy-] - 
SFX A 0 ék oo - 
SFX A 0 ék [áéiíóõuúüûy-] - 
SFX A 0 éiért oo - 
SFX A 0 éiért [áéiíóõuúüûy-] - 
SFX A 0 éivá oo - 
SFX A 0 éivá [áéiíóõuúüûy-] - 
SFX A 0 éival oo - 
SFX A 0 éival [áéiíóõuúüûy-] - 
SFX A 0 éiul oo - 
SFX A 0 éiul [áéiíóõuúüûy-] - 
SFX A 0 éitól oo - 
SFX A 0 éitól [áéiíóõuúüûy-] - 
SFX A 0 éit oo - 
SFX A 0 éit [áéiíóõuúüûy-] - 
SFX A 0 éiról oo - 
SFX A 0 éiról [áéiíóõuúüûy-] - 
SFX A 0 éira oo - 
SFX A 0 éira [áéiíóõuúüûy-] - 
SFX A 0 éinál oo - 
SFX A 0 éinál [áéiíóõuúüûy-] - 
SFX A 0 éinak oo - 
SFX A 0 éinak [áéiíóõuúüûy-] - 
SFX A 0 éin oo - 
SFX A 0 éin [áéiíóõuúüûy-] - 
SFX A 0 éiig oo - 
SFX A 0 éiig [áéiíóõuúüûy-] - 
SFX A 0 éihoz oo - 
SFX A 0 éihoz [áéiíóõuúüûy-] - 
SFX A 0 éig oo - 
SFX A 0 éig [áéiíóõuúüûy-] - 
SFX A 0 éiból oo - 
SFX A 0 éiból [áéiíóõuúüûy-] - 
SFX A 0 éiban oo - 
SFX A 0 éiban [áéiíóõuúüûy-] - 
SFX A 0 éiba oo - 
SFX A 0 éiba [áéiíóõuúüûy-] - 
SFX A 0 éi oo - 
SFX A 0 éi [áéiíóõuúüûy-] - 
SFX A 0 éhoz oo - 
SFX A 0 éhoz [áéiíóõuúüûy-] - 
SFX A 0 éból oo - 
SFX A 0 éból [áéiíóõuúüûy-] - 
SFX A 0 éban oo - 
SFX A 0 éban [áéiíóõuúüûy-] - 
SFX A 0 éba oo - 
SFX A 0 éba [áéiíóõuúüûy-] - 
SFX A 0 é oo - 
SFX A 0 é [áéiíóõuúüûy-] - 
SFX A 0 tokéért oo - 
SFX A 0 tokéért [áéiíóõuúüûy-] - 
SFX A 0 tokévá oo - 
SFX A 0 tokévá [áéiíóõuúüûy-] - 
SFX A 0 tokéval oo - 
SFX A 0 tokéval [áéiíóõuúüûy-] - 
SFX A 0 tokéul oo - 
SFX A 0 tokéul [áéiíóõuúüûy-] - 
SFX A 0 tokétól oo - 
SFX A 0 tokétól [áéiíóõuúüûy-] - 
SFX A 0 tokét oo - 
SFX A 0 tokét [áéiíóõuúüûy-] - 
SFX A 0 tokéról oo - 
SFX A 0 tokéról [áéiíóõuúüûy-] - 
SFX A 0 tokért oo - 
SFX A 0 tokért [áéiíóõuúüûy-] - 
SFX A 0 tokéra oo - 
SFX A 0 tokéra [áéiíóõuúüûy-] - 
SFX A 0 tokénál oo - 
SFX A 0 tokénál [áéiíóõuúüûy-] - 
SFX A 0 tokénak oo - 
SFX A 0 tokénak [áéiíóõuúüûy-] - 
SFX A 0 tokén oo - 
SFX A 0 tokén [áéiíóõuúüûy-] - 
SFX A 0 tokéiért oo - 
SFX A 0 tokéiért [áéiíóõuúüûy-] - 
SFX A 0 tokéivá oo - 
SFX A 0 tokéivá [áéiíóõuúüûy-] - 
SFX A 0 tokéival oo - 
SFX A 0 tokéival [áéiíóõuúüûy-] - 
SFX A 0 tokéiul oo - 
SFX A 0 tokéiul [áéiíóõuúüûy-] - 
SFX A 0 tokéitól oo - 
SFX A 0 tokéitól [áéiíóõuúüûy-] - 
SFX A 0 tokéit oo - 
SFX A 0 tokéit [áéiíóõuúüûy-] - 
SFX A 0 tokéiról oo - 
SFX A 0 tokéiról [áéiíóõuúüûy-] - 
SFX A 0 tokéira oo - 
SFX A 0 tokéira [áéiíóõuúüûy-] - 
SFX A 0 tokéinál oo - 
SFX A 0 tokéinál [áéiíóõuúüûy-] - 
SFX A 0 tokéinak oo - 
SFX A 0 tokéinak [áéiíóõuúüûy-] - 
SFX A 0 tokéin oo - 
SFX A 0 tokéin [áéiíóõuúüûy-] - 
SFX A 0 tokéiig oo - 
SFX A 0 tokéiig [áéiíóõuúüûy-] - 
SFX A 0 tokéihoz oo - 
SFX A 0 tokéihoz [áéiíóõuúüûy-] - 
SFX A 0 tokéig oo - 
SFX A 0 tokéig [áéiíóõuúüûy-] - 
SFX A 0 tokéiból oo - 
SFX A 0 tokéiból [áéiíóõuúüûy-] - 
SFX A 0 tokéiban oo - 
SFX A 0 tokéiban [áéiíóõuúüûy-] - 
SFX A 0 tokéiba oo - 
SFX A 0 tokéiba [áéiíóõuúüûy-] - 
SFX A 0 tokéi oo - 
SFX A 0 tokéi [áéiíóõuúüûy-] - 
SFX A 0 tokéhoz oo - 
SFX A 0 tokéhoz [áéiíóõuúüûy-] - 
SFX A 0 tokéból oo - 
SFX A 0 tokéból [áéiíóõuúüûy-] - 
SFX A 0 tokéban oo - 
SFX A 0 tokéban [áéiíóõuúüûy-] - 
SFX A 0 tokéba oo - 
SFX A 0 tokéba [áéiíóõuúüûy-] - 
SFX A 0 toké oo - 
SFX A 0 toké [áéiíóõuúüûy-] - 
SFX A 0 tokul oo - 
SFX A 0 tokul [áéiíóõuúüûy-] - 
SFX A 0 toktól oo - 
SFX A 0 toktól [áéiíóõuúüûy-] - 
SFX A 0 tokról oo - 
SFX A 0 tokról [áéiíóõuúüûy-] - 
SFX A 0 tokra oo - 
SFX A 0 tokra [áéiíóõuúüûy-] - 
SFX A 0 tokon oo - 
SFX A 0 tokon [áéiíóõuúüûy-] - 
SFX A 0 toknál oo - 
SFX A 0 toknál [áéiíóõuúüûy-] - 
SFX A 0 toknak oo - 
SFX A 0 toknak [áéiíóõuúüûy-] - 
SFX A 0 tokként oo - 
SFX A 0 tokként [áéiíóõuúüûy-] - 
SFX A 0 tokká oo - 
SFX A 0 tokká [áéiíóõuúüûy-] - 
SFX A 0 tokkor oo - 
SFX A 0 tokkor [áéiíóõuúüûy-] - 
SFX A 0 tokkal oo - 
SFX A 0 tokkal [áéiíóõuúüûy-] - 
SFX A 0 tokig oo - 
SFX A 0 tokig [áéiíóõuúüûy-] - 
SFX A 0 tokhoz oo - 
SFX A 0 tokhoz [áéiíóõuúüûy-] - 
SFX A 0 tokból oo - 
SFX A 0 tokból [áéiíóõuúüûy-] - 
SFX A 0 tokban oo - 
SFX A 0 tokban [áéiíóõuúüûy-] - 
SFX A 0 tokba oo - 
SFX A 0 tokba [áéiíóõuúüûy-] - 
SFX A 0 tokat oo - 
SFX A 0 tokat [áéiíóõuúüûy-] - 
SFX A 0 tok oo - 
SFX A 0 tok oo - 
SFX A 0 tok [áéiíóõuúüûy-] - 
SFX A 0 tok [áéiíóõuúüûy-] - 
SFX A 0 stul oo - 
SFX A 0 stul [áéiíóõuúüû-] - 
SFX A 0 ostul [^aáeéiíoóöõuúüû] - 
SFX A 0 onkénti/UFÖ [^aáeéiíoóöõuúüû] - 
SFX A 0 onként [^aáeéiíoóöõuúüû] - 
SFX A 0 nkéért oo - 
SFX A 0 nkéért [áéiíóõuúüûy-] - 
SFX A 0 nkévá oo - 
SFX A 0 nkévá [áéiíóõuúüûy-] - 
SFX A 0 nkéval oo - 
SFX A 0 nkéval [áéiíóõuúüûy-] - 
SFX A 0 nkéul oo - 
SFX A 0 nkéul [áéiíóõuúüûy-] - 
SFX A 0 nkétól oo - 
SFX A 0 nkétól [áéiíóõuúüûy-] - 
SFX A 0 nkét oo - 
SFX A 0 nkét [áéiíóõuúüûy-] - 
SFX A 0 nkéról oo - 
SFX A 0 nkéról [áéiíóõuúüûy-] - 
SFX A 0 nkért oo - 
SFX A 0 nkért [áéiíóõuúüûy-] - 
SFX A 0 nkéra oo - 
SFX A 0 nkéra [áéiíóõuúüûy-] - 
SFX A 0 nkénál oo - 
SFX A 0 nkénál [áéiíóõuúüûy-] - 
SFX A 0 nkénti/UFÖ oo - 
SFX A 0 nkénti/UFÖ [áéiíóõuúüû-] - 
SFX A 0 nként oo - 
SFX A 0 nként [áéiíóõuúüû-] - 
SFX A 0 nkénak oo - 
SFX A 0 nkénak [áéiíóõuúüûy-] - 
SFX A 0 nkén oo - 
SFX A 0 nkén [áéiíóõuúüûy-] - 
SFX A 0 nkéiért oo - 
SFX A 0 nkéiért [áéiíóõuúüûy-] - 
SFX A 0 nkéivá oo - 
SFX A 0 nkéivá [áéiíóõuúüûy-] - 
SFX A 0 nkéival oo - 
SFX A 0 nkéival [áéiíóõuúüûy-] - 
SFX A 0 nkéiul oo - 
SFX A 0 nkéiul [áéiíóõuúüûy-] - 
SFX A 0 nkéitól oo - 
SFX A 0 nkéitól [áéiíóõuúüûy-] - 
SFX A 0 nkéit oo - 
SFX A 0 nkéit [áéiíóõuúüûy-] - 
SFX A 0 nkéiról oo - 
SFX A 0 nkéiról [áéiíóõuúüûy-] - 
SFX A 0 nkéira oo - 
SFX A 0 nkéira [áéiíóõuúüûy-] - 
SFX A 0 nkéinál oo - 
SFX A 0 nkéinál [áéiíóõuúüûy-] - 
SFX A 0 nkéinak oo - 
SFX A 0 nkéinak [áéiíóõuúüûy-] - 
SFX A 0 nkéin oo - 
SFX A 0 nkéin [áéiíóõuúüûy-] - 
SFX A 0 nkéiig oo - 
SFX A 0 nkéiig [áéiíóõuúüûy-] - 
SFX A 0 nkéihoz oo - 
SFX A 0 nkéihoz [áéiíóõuúüûy-] - 
SFX A 0 nkéig oo - 
SFX A 0 nkéig [áéiíóõuúüûy-] - 
SFX A 0 nkéiból oo - 
SFX A 0 nkéiból [áéiíóõuúüûy-] - 
SFX A 0 nkéiban oo - 
SFX A 0 nkéiban [áéiíóõuúüûy-] - 
SFX A 0 nkéiba oo - 
SFX A 0 nkéiba [áéiíóõuúüûy-] - 
SFX A 0 nkéi oo - 
SFX A 0 nkéi [áéiíóõuúüûy-] - 
SFX A 0 nkéhoz oo - 
SFX A 0 nkéhoz [áéiíóõuúüûy-] - 
SFX A 0 nkéból oo - 
SFX A 0 nkéból [áéiíóõuúüûy-] - 
SFX A 0 nkéban oo - 
SFX A 0 nkéban [áéiíóõuúüûy-] - 
SFX A 0 nkéba oo - 
SFX A 0 nkéba [áéiíóõuúüûy-] - 
SFX A 0 nké oo - 
SFX A 0 nké [áéiíóõuúüûy-] - 
SFX A 0 nkul oo - 
SFX A 0 nkul [áéiíóõuúüûy-] - 
SFX A 0 nktól oo - 
SFX A 0 nktól [áéiíóõuúüûy-] - 
SFX A 0 nkról oo - 
SFX A 0 nkról [áéiíóõuúüûy-] - 
SFX A 0 nkra oo - 
SFX A 0 nkra [áéiíóõuúüûy-] - 
SFX A 0 nkon oo - 
SFX A 0 nkon [áéiíóõuúüûy-] - 
SFX A 0 nknál oo - 
SFX A 0 nknál [áéiíóõuúüûy-] - 
SFX A 0 nknak oo - 
SFX A 0 nknak [áéiíóõuúüûy-] - 
SFX A 0 nkként oo - 
SFX A 0 nkként [áéiíóõuúüûy-] - 
SFX A 0 nkká oo - 
SFX A 0 nkká [áéiíóõuúüûy-] - 
SFX A 0 nkkor oo - 
SFX A 0 nkkor [áéiíóõuúüûy-] - 
SFX A 0 nkkal oo - 
SFX A 0 nkkal [áéiíóõuúüûy-] - 
SFX A 0 nkig oo - 
SFX A 0 nkig [áéiíóõuúüûy-] - 
SFX A 0 nkhoz oo - 
SFX A 0 nkhoz [áéiíóõuúüûy-] - 
SFX A 0 nkból oo - 
SFX A 0 nkból [áéiíóõuúüûy-] - 
SFX A 0 nkban oo - 
SFX A 0 nkban [áéiíóõuúüûy-] - 
SFX A 0 nkba oo - 
SFX A 0 nkba [áéiíóõuúüûy-] - 
SFX A 0 nkat oo - 
SFX A 0 nkat [áéiíóõuúüûy-] - 
SFX A 0 nk oo - 
SFX A 0 nk oo - 
SFX A 0 nk [áéiíóõuúüûy-] - 
SFX A 0 nk [áéiíóõuúüûy-] - 
SFX A 0 méért oo - 
SFX A 0 méért [áéiíóõuúüûy-] - 
SFX A 0 mévá oo - 
SFX A 0 mévá [áéiíóõuúüûy-] - 
SFX A 0 méval oo - 
SFX A 0 méval [áéiíóõuúüûy-] - 
SFX A 0 méul oo - 
SFX A 0 méul [áéiíóõuúüûy-] - 
SFX A 0 métól oo - 
SFX A 0 métól [áéiíóõuúüûy-] - 
SFX A 0 mét oo - 
SFX A 0 mét [áéiíóõuúüûy-] - 
SFX A 0 méról oo - 
SFX A 0 méról [áéiíóõuúüûy-] - 
SFX A 0 mért oo - 
SFX A 0 mért [áéiíóõuúüûy-] - 
SFX A 0 méra oo - 
SFX A 0 méra [áéiíóõuúüûy-] - 
SFX A 0 ménál oo - 
SFX A 0 ménál [áéiíóõuúüûy-] - 
SFX A 0 ménak oo - 
SFX A 0 ménak [áéiíóõuúüûy-] - 
SFX A 0 mén oo - 
SFX A 0 mén [áéiíóõuúüûy-] - 
SFX A 0 mékéért oo - 
SFX A 0 mékéért [áéiíóõuúüûy-] - 
SFX A 0 mékévá oo - 
SFX A 0 mékévá [áéiíóõuúüûy-] - 
SFX A 0 mékéval oo - 
SFX A 0 mékéval [áéiíóõuúüûy-] - 
SFX A 0 mékéul oo - 
SFX A 0 mékéul [áéiíóõuúüûy-] - 
SFX A 0 mékétól oo - 
SFX A 0 mékétól [áéiíóõuúüûy-] - 
SFX A 0 mékét oo - 
SFX A 0 mékét [áéiíóõuúüûy-] - 
SFX A 0 mékéról oo - 
SFX A 0 mékéról [áéiíóõuúüûy-] - 
SFX A 0 mékért oo - 
SFX A 0 mékért [áéiíóõuúüûy-] - 
SFX A 0 mékéra oo - 
SFX A 0 mékéra [áéiíóõuúüûy-] - 
SFX A 0 mékénál oo - 
SFX A 0 mékénál [áéiíóõuúüûy-] - 
SFX A 0 mékénak oo - 
SFX A 0 mékénak [áéiíóõuúüûy-] - 
SFX A 0 mékén oo - 
SFX A 0 mékén [áéiíóõuúüûy-] - 
SFX A 0 mékéiért oo - 
SFX A 0 mékéiért [áéiíóõuúüûy-] - 
SFX A 0 mékéivá oo - 
SFX A 0 mékéivá [áéiíóõuúüûy-] - 
SFX A 0 mékéival oo - 
SFX A 0 mékéival [áéiíóõuúüûy-] - 
SFX A 0 mékéiul oo - 
SFX A 0 mékéiul [áéiíóõuúüûy-] - 
SFX A 0 mékéitól oo - 
SFX A 0 mékéitól [áéiíóõuúüûy-] - 
SFX A 0 mékéit oo - 
SFX A 0 mékéit [áéiíóõuúüûy-] - 
SFX A 0 mékéiról oo - 
SFX A 0 mékéiról [áéiíóõuúüûy-] - 
SFX A 0 mékéira oo - 
SFX A 0 mékéira [áéiíóõuúüûy-] - 
SFX A 0 mékéinál oo - 
SFX A 0 mékéinál [áéiíóõuúüûy-] - 
SFX A 0 mékéinak oo - 
SFX A 0 mékéinak [áéiíóõuúüûy-] - 
SFX A 0 mékéin oo - 
SFX A 0 mékéin [áéiíóõuúüûy-] - 
SFX A 0 mékéiig oo - 
SFX A 0 mékéiig [áéiíóõuúüûy-] - 
SFX A 0 mékéihoz oo - 
SFX A 0 mékéihoz [áéiíóõuúüûy-] - 
SFX A 0 mékéig oo - 
SFX A 0 mékéig [áéiíóõuúüûy-] - 
SFX A 0 mékéiból oo - 
SFX A 0 mékéiból [áéiíóõuúüûy-] - 
SFX A 0 mékéiban oo - 
SFX A 0 mékéiban [áéiíóõuúüûy-] - 
SFX A 0 mékéiba oo - 
SFX A 0 mékéiba [áéiíóõuúüûy-] - 
SFX A 0 mékéi oo - 
SFX A 0 mékéi [áéiíóõuúüûy-] - 
SFX A 0 mékéhoz oo - 
SFX A 0 mékéhoz [áéiíóõuúüûy-] - 
SFX A 0 mékéból oo - 
SFX A 0 mékéból [áéiíóõuúüûy-] - 
SFX A 0 mékéban oo - 
SFX A 0 mékéban [áéiíóõuúüûy-] - 
SFX A 0 mékéba oo - 
SFX A 0 mékéba [áéiíóõuúüûy-] - 
SFX A 0 méké oo - 
SFX A 0 méké [áéiíóõuúüûy-] - 
SFX A 0 mékul oo - 
SFX A 0 mékul [áéiíóõuúüûy-] - 
SFX A 0 méktól oo - 
SFX A 0 méktól [áéiíóõuúüûy-] - 
SFX A 0 mékról oo - 
SFX A 0 mékról [áéiíóõuúüûy-] - 
SFX A 0 mékra oo - 
SFX A 0 mékra [áéiíóõuúüûy-] - 
SFX A 0 mékon oo - 
SFX A 0 mékon [áéiíóõuúüûy-] - 
SFX A 0 méknál oo - 
SFX A 0 méknál [áéiíóõuúüûy-] - 
SFX A 0 méknak oo - 
SFX A 0 méknak [áéiíóõuúüûy-] - 
SFX A 0 mékká oo - 
SFX A 0 mékká [áéiíóõuúüûy-] - 
SFX A 0 mékkal oo - 
SFX A 0 mékkal [áéiíóõuúüûy-] - 
SFX A 0 mékig oo - 
SFX A 0 mékig [áéiíóõuúüûy-] - 
SFX A 0 mékhoz oo - 
SFX A 0 mékhoz [áéiíóõuúüûy-] - 
SFX A 0 mékból oo - 
SFX A 0 mékból [áéiíóõuúüûy-] - 
SFX A 0 mékban oo - 
SFX A 0 mékban [áéiíóõuúüûy-] - 
SFX A 0 mékba oo - 
SFX A 0 mékba [áéiíóõuúüûy-] - 
SFX A 0 mékat oo - 
SFX A 0 mékat [áéiíóõuúüûy-] - 
SFX A 0 mék oo - 
SFX A 0 mék [áéiíóõuúüûy-] - 
SFX A 0 méiért oo - 
SFX A 0 méiért [áéiíóõuúüûy-] - 
SFX A 0 méivá oo - 
SFX A 0 méivá [áéiíóõuúüûy-] - 
SFX A 0 méival oo - 
SFX A 0 méival [áéiíóõuúüûy-] - 
SFX A 0 méiul oo - 
SFX A 0 méiul [áéiíóõuúüûy-] - 
SFX A 0 méitól oo - 
SFX A 0 méitól [áéiíóõuúüûy-] - 
SFX A 0 méit oo - 
SFX A 0 méit [áéiíóõuúüûy-] - 
SFX A 0 méiról oo - 
SFX A 0 méiról [áéiíóõuúüûy-] - 
SFX A 0 méira oo - 
SFX A 0 méira [áéiíóõuúüûy-] - 
SFX A 0 méinál oo - 
SFX A 0 méinál [áéiíóõuúüûy-] - 
SFX A 0 méinak oo - 
SFX A 0 méinak [áéiíóõuúüûy-] - 
SFX A 0 méin oo - 
SFX A 0 méin [áéiíóõuúüûy-] - 
SFX A 0 méiig oo - 
SFX A 0 méiig [áéiíóõuúüûy-] - 
SFX A 0 méihoz oo - 
SFX A 0 méihoz [áéiíóõuúüûy-] - 
SFX A 0 méig oo - 
SFX A 0 méig [áéiíóõuúüûy-] - 
SFX A 0 méiból oo - 
SFX A 0 méiból [áéiíóõuúüûy-] - 
SFX A 0 méiban oo - 
SFX A 0 méiban [áéiíóõuúüûy-] - 
SFX A 0 méiba oo - 
SFX A 0 méiba [áéiíóõuúüûy-] - 
SFX A 0 méi oo - 
SFX A 0 méi [áéiíóõuúüûy-] - 
SFX A 0 méhoz oo - 
SFX A 0 méhoz [áéiíóõuúüûy-] - 
SFX A 0 méból oo - 
SFX A 0 méból [áéiíóõuúüûy-] - 
SFX A 0 méban oo - 
SFX A 0 méban [áéiíóõuúüûy-] - 
SFX A 0 méba oo - 
SFX A 0 méba [áéiíóõuúüûy-] - 
SFX A 0 mé oo - 
SFX A 0 mé [áéiíóõuúüûy-] - 
SFX A 0 mul oo - 
SFX A 0 mul [áéiíóõuúüûy-] - 
SFX A 0 mtól oo - 
SFX A 0 mtól [áéiíóõuúüûy-] - 
SFX A 0 mról oo - 
SFX A 0 mról [áéiíóõuúüûy-] - 
SFX A 0 mra oo - 
SFX A 0 mra [áéiíóõuúüûy-] - 
SFX A 0 mon oo - 
SFX A 0 mon [áéiíóõuúüûy-] - 
SFX A 0 mnál oo - 
SFX A 0 mnál [áéiíóõuúüûy-] - 
SFX A 0 mnak oo - 
SFX A 0 mnak [áéiíóõuúüûy-] - 
SFX A 0 mmá oo - 
SFX A 0 mmá [áéiíóõuúüûy-] - 
SFX A 0 mmal oo - 
SFX A 0 mmal [áéiíóõuúüûy-] - 
SFX A 0 mként oo - 
SFX A 0 mként [áéiíóõuúüûy-] - 
SFX A 0 mkor oo - 
SFX A 0 mkor [áéiíóõuúüûy-] - 
SFX A 0 mig oo - 
SFX A 0 mig [áéiíóõuúüûy-] - 
SFX A 0 mhoz oo - 
SFX A 0 mhoz [áéiíóõuúüûy-] - 
SFX A 0 mból oo - 
SFX A 0 mból [áéiíóõuúüûy-] - 
SFX A 0 mban oo - 
SFX A 0 mban [áéiíóõuúüûy-] - 
SFX A 0 mba oo - 
SFX A 0 mba [áéiíóõuúüûy-] - 
SFX A 0 mat oo - 
SFX A 0 mat [áéiíóõuúüûy-] - 
SFX A 0 m oo - 
SFX A 0 m oo - 
SFX A 0 m [áéiíóõuúüûy-] - 
SFX A 0 m [áéiíóõuúüûy-] - 
SFX A 0 kéért oo - 
SFX A 0 kéért [áéiíóõuúüûy-] - 
SFX A 0 kévá oo - 
SFX A 0 kévá [áéiíóõuúüûy-] - 
SFX A 0 kéval oo - 
SFX A 0 kéval [áéiíóõuúüûy-] - 
SFX A 0 kéul oo - 
SFX A 0 kéul [áéiíóõuúüûy-] - 
SFX A 0 kétól oo - 
SFX A 0 kétól [áéiíóõuúüûy-] - 
SFX A 0 két oo - 
SFX A 0 két [áéiíóõuúüûy-] - 
SFX A 0 kéról oo - 
SFX A 0 kéról [áéiíóõuúüûy-] - 
SFX A 0 kért oo - 
SFX A 0 kért [áéiíóõuúüûy-] - 
SFX A 0 kéra oo - 
SFX A 0 kéra [áéiíóõuúüûy-] - 
SFX A 0 kénál oo - 
SFX A 0 kénál [áéiíóõuúüûy-] - 
SFX A 0 kénti/UFÖ oo - 
SFX A 0 kénti/UFÖ [^ok] - 
SFX A 0 kénti/UFÖ [^k]k - 
SFX A 0 kénak oo - 
SFX A 0 kénak [áéiíóõuúüûy-] - 
SFX A 0 kén oo - 
SFX A 0 kén [áéiíóõuúüûy-] - 
SFX A 0 kéiért oo - 
SFX A 0 kéiért [áéiíóõuúüûy-] - 
SFX A 0 kéivá oo - 
SFX A 0 kéivá [áéiíóõuúüûy-] - 
SFX A 0 kéival oo - 
SFX A 0 kéival [áéiíóõuúüûy-] - 
SFX A 0 kéiul oo - 
SFX A 0 kéiul [áéiíóõuúüûy-] - 
SFX A 0 kéitól oo - 
SFX A 0 kéitól [áéiíóõuúüûy-] - 
SFX A 0 kéit oo - 
SFX A 0 kéit [áéiíóõuúüûy-] - 
SFX A 0 kéiról oo - 
SFX A 0 kéiról [áéiíóõuúüûy-] - 
SFX A 0 kéira oo - 
SFX A 0 kéira [áéiíóõuúüûy-] - 
SFX A 0 kéinál oo - 
SFX A 0 kéinál [áéiíóõuúüûy-] - 
SFX A 0 kéinak oo - 
SFX A 0 kéinak [áéiíóõuúüûy-] - 
SFX A 0 kéin oo - 
SFX A 0 kéin [áéiíóõuúüûy-] - 
SFX A 0 kéiig oo - 
SFX A 0 kéiig [áéiíóõuúüûy-] - 
SFX A 0 kéihoz oo - 
SFX A 0 kéihoz [áéiíóõuúüûy-] - 
SFX A 0 kéig oo - 
SFX A 0 kéig [áéiíóõuúüûy-] - 
SFX A 0 kéiból oo - 
SFX A 0 kéiból [áéiíóõuúüûy-] - 
SFX A 0 kéiban oo - 
SFX A 0 kéiban [áéiíóõuúüûy-] - 
SFX A 0 kéiba oo - 
SFX A 0 kéiba [áéiíóõuúüûy-] - 
SFX A 0 kéi oo - 
SFX A 0 kéi [áéiíóõuúüûy-] - 
SFX A 0 kéhoz oo - 
SFX A 0 kéhoz [áéiíóõuúüûy-] - 
SFX A 0 kéból oo - 
SFX A 0 kéból [áéiíóõuúüûy-] - 
SFX A 0 kéban oo - 
SFX A 0 kéban [áéiíóõuúüûy-] - 
SFX A 0 kéba oo - 
SFX A 0 kéba [áéiíóõuúüûy-] - 
SFX A 0 ké oo - 
SFX A 0 ké [áéiíóõuúüûy-] - 
SFX A 0 kul oo - 
SFX A 0 kul [áéiíóõuúüûy-] - 
SFX A 0 któl oo - 
SFX A 0 któl [áéiíóõuúüûy-] - 
SFX A 0 król oo - 
SFX A 0 król [áéiíóõuúüûy-] - 
SFX A 0 kra oo - 
SFX A 0 kra [áéiíóõuúüûy-] - 
SFX A 0 kon oo - 
SFX A 0 kon [áéiíóõuúüûy-] - 
SFX A 0 knál oo - 
SFX A 0 knál [áéiíóõuúüûy-] - 
SFX A 0 knak oo - 
SFX A 0 knak [áéiíóõuúüûy-] - 
SFX A 0 kként oo - 
SFX A 0 kként [áéiíóõuúüûy-] - 
SFX A 0 kká oo - 
SFX A 0 kká [áéiíóõuúüûy-] - 
SFX A 0 kkor oo - 
SFX A 0 kkor [áéiíóõuúüûy-] - 
SFX A 0 kkal oo - 
SFX A 0 kkal [áéiíóõuúüûy-] - 
SFX A 0 kig oo - 
SFX A 0 kig [áéiíóõuúüûy-] - 
SFX A 0 khoz oo - 
SFX A 0 khoz [áéiíóõuúüûy-] - 
SFX A 0 kból oo - 
SFX A 0 kból [áéiíóõuúüûy-] - 
SFX A 0 kban oo - 
SFX A 0 kban [áéiíóõuúüûy-] - 
SFX A 0 kba oo - 
SFX A 0 kba [áéiíóõuúüûy-] - 
SFX A 0 kat oo - 
SFX A 0 kat [áéiíóõuúüûy-] - 
SFX A 0 k oo - 
SFX A 0 k [áéiíóõuúüûy-] - 
SFX A 0 iéért oo - 
SFX A 0 iéért [áéiíóõuúüûy-] - 
SFX A 0 iévá oo - 
SFX A 0 iévá [áéiíóõuúüûy-] - 
SFX A 0 iéval oo - 
SFX A 0 iéval [áéiíóõuúüûy-] - 
SFX A 0 iéul oo - 
SFX A 0 iéul [áéiíóõuúüûy-] - 
SFX A 0 iétól oo - 
SFX A 0 iétól [áéiíóõuúüûy-] - 
SFX A 0 iét oo - 
SFX A 0 iét [áéiíóõuúüûy-] - 
SFX A 0 iéról oo - 
SFX A 0 iéról [áéiíóõuúüûy-] - 
SFX A 0 iért oo - 
SFX A 0 iért [áéiíóõuúüûy-] - 
SFX A 0 iéra oo - 
SFX A 0 iéra [áéiíóõuúüûy-] - 
SFX A 0 iénál oo - 
SFX A 0 iénál [áéiíóõuúüûy-] - 
SFX A 0 iénak oo - 
SFX A 0 iénak [áéiíóõuúüûy-] - 
SFX A 0 ién oo - 
SFX A 0 ién [áéiíóõuúüûy-] - 
SFX A 0 iéiért oo - 
SFX A 0 iéiért [áéiíóõuúüûy-] - 
SFX A 0 iéivá oo - 
SFX A 0 iéivá [áéiíóõuúüûy-] - 
SFX A 0 iéival oo - 
SFX A 0 iéival [áéiíóõuúüûy-] - 
SFX A 0 iéiul oo - 
SFX A 0 iéiul [áéiíóõuúüûy-] - 
SFX A 0 iéitól oo - 
SFX A 0 iéitól [áéiíóõuúüûy-] - 
SFX A 0 iéit oo - 
SFX A 0 iéit [áéiíóõuúüûy-] - 
SFX A 0 iéiról oo - 
SFX A 0 iéiról [áéiíóõuúüûy-] - 
SFX A 0 iéira oo - 
SFX A 0 iéira [áéiíóõuúüûy-] - 
SFX A 0 iéinál oo - 
SFX A 0 iéinál [áéiíóõuúüûy-] - 
SFX A 0 iéinak oo - 
SFX A 0 iéinak [áéiíóõuúüûy-] - 
SFX A 0 iéin oo - 
SFX A 0 iéin [áéiíóõuúüûy-] - 
SFX A 0 iéiig oo - 
SFX A 0 iéiig [áéiíóõuúüûy-] - 
SFX A 0 iéihoz oo - 
SFX A 0 iéihoz [áéiíóõuúüûy-] - 
SFX A 0 iéig oo - 
SFX A 0 iéig [áéiíóõuúüûy-] - 
SFX A 0 iéiból oo - 
SFX A 0 iéiból [áéiíóõuúüûy-] - 
SFX A 0 iéiban oo - 
SFX A 0 iéiban [áéiíóõuúüûy-] - 
SFX A 0 iéiba oo - 
SFX A 0 iéiba [áéiíóõuúüûy-] - 
SFX A 0 iéi oo - 
SFX A 0 iéi [áéiíóõuúüûy-] - 
SFX A 0 iéhoz oo - 
SFX A 0 iéhoz [áéiíóõuúüûy-] - 
SFX A 0 iéból oo - 
SFX A 0 iéból [áéiíóõuúüûy-] - 
SFX A 0 iéban oo - 
SFX A 0 iéban [áéiíóõuúüûy-] - 
SFX A 0 iéba oo - 
SFX A 0 iéba [áéiíóõuúüûy-] - 
SFX A 0 ié oo - 
SFX A 0 ié [áéiíóõuúüûy-] - 
SFX A 0 ivá oo - 
SFX A 0 ivá [áéiíóõuúüûy-] - 
SFX A 0 ival oo - 
SFX A 0 ival [áéiíóõuúüûy-] - 
SFX A 0 iul oo - 
SFX A 0 iul [áéiíóõuúüûy-] - 
SFX A 0 itól oo - 
SFX A 0 itól [áéiíóõuúüûy-] - 
SFX A 0 itokéért oo - 
SFX A 0 itokéért [áéiíóõuúüûy-] - 
SFX A 0 itokévá oo - 
SFX A 0 itokévá [áéiíóõuúüûy-] - 
SFX A 0 itokéval oo - 
SFX A 0 itokéval [áéiíóõuúüûy-] - 
SFX A 0 itokéul oo - 
SFX A 0 itokéul [áéiíóõuúüûy-] - 
SFX A 0 itokétól oo - 
SFX A 0 itokétól [áéiíóõuúüûy-] - 
SFX A 0 itokét oo - 
SFX A 0 itokét [áéiíóõuúüûy-] - 
SFX A 0 itokéról oo - 
SFX A 0 itokéról [áéiíóõuúüûy-] - 
SFX A 0 itokért oo - 
SFX A 0 itokért [áéiíóõuúüûy-] - 
SFX A 0 itokéra oo - 
SFX A 0 itokéra [áéiíóõuúüûy-] - 
SFX A 0 itokénál oo - 
SFX A 0 itokénál [áéiíóõuúüûy-] - 
SFX A 0 itokénak oo - 
SFX A 0 itokénak [áéiíóõuúüûy-] - 
SFX A 0 itokén oo - 
SFX A 0 itokén [áéiíóõuúüûy-] - 
SFX A 0 itokéiért oo - 
SFX A 0 itokéiért [áéiíóõuúüûy-] - 
SFX A 0 itokéivá oo - 
SFX A 0 itokéivá [áéiíóõuúüûy-] - 
SFX A 0 itokéival oo - 
SFX A 0 itokéival [áéiíóõuúüûy-] - 
SFX A 0 itokéiul oo - 
SFX A 0 itokéiul [áéiíóõuúüûy-] - 
SFX A 0 itokéitól oo - 
SFX A 0 itokéitól [áéiíóõuúüûy-] - 
SFX A 0 itokéit oo - 
SFX A 0 itokéit [áéiíóõuúüûy-] - 
SFX A 0 itokéiról oo - 
SFX A 0 itokéiról [áéiíóõuúüûy-] - 
SFX A 0 itokéira oo - 
SFX A 0 itokéira [áéiíóõuúüûy-] - 
SFX A 0 itokéinál oo - 
SFX A 0 itokéinál [áéiíóõuúüûy-] - 
SFX A 0 itokéinak oo - 
SFX A 0 itokéinak [áéiíóõuúüûy-] - 
SFX A 0 itokéin oo - 
SFX A 0 itokéin [áéiíóõuúüûy-] - 
SFX A 0 itokéiig oo - 
SFX A 0 itokéiig [áéiíóõuúüûy-] - 
SFX A 0 itokéihoz oo - 
SFX A 0 itokéihoz [áéiíóõuúüûy-] - 
SFX A 0 itokéig oo - 
SFX A 0 itokéig [áéiíóõuúüûy-] - 
SFX A 0 itokéiból oo - 
SFX A 0 itokéiból [áéiíóõuúüûy-] - 
SFX A 0 itokéiban oo - 
SFX A 0 itokéiban [áéiíóõuúüûy-] - 
SFX A 0 itokéiba oo - 
SFX A 0 itokéiba [áéiíóõuúüûy-] - 
SFX A 0 itokéi oo - 
SFX A 0 itokéi [áéiíóõuúüûy-] - 
SFX A 0 itokéhoz oo - 
SFX A 0 itokéhoz [áéiíóõuúüûy-] - 
SFX A 0 itokéból oo - 
SFX A 0 itokéból [áéiíóõuúüûy-] - 
SFX A 0 itokéban oo - 
SFX A 0 itokéban [áéiíóõuúüûy-] - 
SFX A 0 itokéba oo - 
SFX A 0 itokéba [áéiíóõuúüûy-] - 
SFX A 0 itoké oo - 
SFX A 0 itoké [áéiíóõuúüûy-] - 
SFX A 0 itokul oo - 
SFX A 0 itokul [áéiíóõuúüûy-] - 
SFX A 0 itoktól oo - 
SFX A 0 itoktól [áéiíóõuúüûy-] - 
SFX A 0 itokról oo - 
SFX A 0 itokról [áéiíóõuúüûy-] - 
SFX A 0 itokra oo - 
SFX A 0 itokra [áéiíóõuúüûy-] - 
SFX A 0 itokon oo - 
SFX A 0 itokon [áéiíóõuúüûy-] - 
SFX A 0 itoknál oo - 
SFX A 0 itoknál [áéiíóõuúüûy-] - 
SFX A 0 itoknak oo - 
SFX A 0 itoknak [áéiíóõuúüûy-] - 
SFX A 0 itokként oo - 
SFX A 0 itokként [áéiíóõuúüûy-] - 
SFX A 0 itokká oo - 
SFX A 0 itokká [áéiíóõuúüûy-] - 
SFX A 0 itokkor oo - 
SFX A 0 itokkor [áéiíóõuúüûy-] - 
SFX A 0 itokkal oo - 
SFX A 0 itokkal [áéiíóõuúüûy-] - 
SFX A 0 itokig oo - 
SFX A 0 itokig [áéiíóõuúüûy-] - 
SFX A 0 itokhoz oo - 
SFX A 0 itokhoz [áéiíóõuúüûy-] - 
SFX A 0 itokból oo - 
SFX A 0 itokból [áéiíóõuúüûy-] - 
SFX A 0 itokban oo - 
SFX A 0 itokban [áéiíóõuúüûy-] - 
SFX A 0 itokba oo - 
SFX A 0 itokba [áéiíóõuúüûy-] - 
SFX A 0 itokat oo - 
SFX A 0 itokat [áéiíóõuúüûy-] - 
SFX A 0 itok oo - 
SFX A 0 itok [áéiíóõuúüûy-] - 
SFX A 0 it oo - 
SFX A 0 it [áéiíóõuúüûy-] - 
SFX A 0 iról oo - 
SFX A 0 iról [áéiíóõuúüûy-] - 
SFX A 0 ira oo - 
SFX A 0 ira [áéiíóõuúüûy-] - 
SFX A 0 inál oo - 
SFX A 0 inál [áéiíóõuúüûy-] - 
SFX A 0 inkéért oo - 
SFX A 0 inkéért [áéiíóõuúüûy-] - 
SFX A 0 inkévá oo - 
SFX A 0 inkévá [áéiíóõuúüûy-] - 
SFX A 0 inkéval oo - 
SFX A 0 inkéval [áéiíóõuúüûy-] - 
SFX A 0 inkéul oo - 
SFX A 0 inkéul [áéiíóõuúüûy-] - 
SFX A 0 inkétól oo - 
SFX A 0 inkétól [áéiíóõuúüûy-] - 
SFX A 0 inkét oo - 
SFX A 0 inkét [áéiíóõuúüûy-] - 
SFX A 0 inkéról oo - 
SFX A 0 inkéról [áéiíóõuúüûy-] - 
SFX A 0 inkért oo - 
SFX A 0 inkért [áéiíóõuúüûy-] - 
SFX A 0 inkéra oo - 
SFX A 0 inkéra [áéiíóõuúüûy-] - 
SFX A 0 inkénál oo - 
SFX A 0 inkénál [áéiíóõuúüûy-] - 
SFX A 0 inkénak oo - 
SFX A 0 inkénak [áéiíóõuúüûy-] - 
SFX A 0 inkén oo - 
SFX A 0 inkén [áéiíóõuúüûy-] - 
SFX A 0 inkéiért oo - 
SFX A 0 inkéiért [áéiíóõuúüûy-] - 
SFX A 0 inkéivá oo - 
SFX A 0 inkéivá [áéiíóõuúüûy-] - 
SFX A 0 inkéival oo - 
SFX A 0 inkéival [áéiíóõuúüûy-] - 
SFX A 0 inkéiul oo - 
SFX A 0 inkéiul [áéiíóõuúüûy-] - 
SFX A 0 inkéitól oo - 
SFX A 0 inkéitól [áéiíóõuúüûy-] - 
SFX A 0 inkéit oo - 
SFX A 0 inkéit [áéiíóõuúüûy-] - 
SFX A 0 inkéiról oo - 
SFX A 0 inkéiról [áéiíóõuúüûy-] - 
SFX A 0 inkéira oo - 
SFX A 0 inkéira [áéiíóõuúüûy-] - 
SFX A 0 inkéinál oo - 
SFX A 0 inkéinál [áéiíóõuúüûy-] - 
SFX A 0 inkéinak oo - 
SFX A 0 inkéinak [áéiíóõuúüûy-] - 
SFX A 0 inkéin oo - 
SFX A 0 inkéin [áéiíóõuúüûy-] - 
SFX A 0 inkéiig oo - 
SFX A 0 inkéiig [áéiíóõuúüûy-] - 
SFX A 0 inkéihoz oo - 
SFX A 0 inkéihoz [áéiíóõuúüûy-] - 
SFX A 0 inkéig oo - 
SFX A 0 inkéig [áéiíóõuúüûy-] - 
SFX A 0 inkéiból oo - 
SFX A 0 inkéiból [áéiíóõuúüûy-] - 
SFX A 0 inkéiban oo - 
SFX A 0 inkéiban [áéiíóõuúüûy-] - 
SFX A 0 inkéiba oo - 
SFX A 0 inkéiba [áéiíóõuúüûy-] - 
SFX A 0 inkéi oo - 
SFX A 0 inkéi [áéiíóõuúüûy-] - 
SFX A 0 inkéhoz oo - 
SFX A 0 inkéhoz [áéiíóõuúüûy-] - 
SFX A 0 inkéból oo - 
SFX A 0 inkéból [áéiíóõuúüûy-] - 
SFX A 0 inkéban oo - 
SFX A 0 inkéban [áéiíóõuúüûy-] - 
SFX A 0 inkéba oo - 
SFX A 0 inkéba [áéiíóõuúüûy-] - 
SFX A 0 inké oo - 
SFX A 0 inké [áéiíóõuúüûy-] - 
SFX A 0 inkul oo - 
SFX A 0 inkul [áéiíóõuúüûy-] - 
SFX A 0 inktól oo - 
SFX A 0 inktól [áéiíóõuúüûy-] - 
SFX A 0 inkról oo - 
SFX A 0 inkról [áéiíóõuúüûy-] - 
SFX A 0 inkra oo - 
SFX A 0 inkra [áéiíóõuúüûy-] - 
SFX A 0 inkon oo - 
SFX A 0 inkon [áéiíóõuúüûy-] - 
SFX A 0 inknál oo - 
SFX A 0 inknál [áéiíóõuúüûy-] - 
SFX A 0 inknak oo - 
SFX A 0 inknak [áéiíóõuúüûy-] - 
SFX A 0 inkként oo - 
SFX A 0 inkként [áéiíóõuúüûy-] - 
SFX A 0 inkká oo - 
SFX A 0 inkká [áéiíóõuúüûy-] - 
SFX A 0 inkkor oo - 
SFX A 0 inkkor [áéiíóõuúüûy-] - 
SFX A 0 inkkal oo - 
SFX A 0 inkkal [áéiíóõuúüûy-] - 
SFX A 0 inkig oo - 
SFX A 0 inkig [áéiíóõuúüûy-] - 
SFX A 0 inkhoz oo - 
SFX A 0 inkhoz [áéiíóõuúüûy-] - 
SFX A 0 inkból oo - 
SFX A 0 inkból [áéiíóõuúüûy-] - 
SFX A 0 inkban oo - 
SFX A 0 inkban [áéiíóõuúüûy-] - 
SFX A 0 inkba oo - 
SFX A 0 inkba [áéiíóõuúüûy-] - 
SFX A 0 inkat oo - 
SFX A 0 inkat [áéiíóõuúüûy-] - 
SFX A 0 ink oo - 
SFX A 0 ink [áéiíóõuúüûy-] - 
SFX A 0 inak oo - 
SFX A 0 inak [áéiíóõuúüûy-] - 
SFX A 0 in oo - 
SFX A 0 in [áéiíóõuúüûy-] - 
SFX A 0 iméért oo - 
SFX A 0 iméért [áéiíóõuúüûy-] - 
SFX A 0 imévá oo - 
SFX A 0 imévá [áéiíóõuúüûy-] - 
SFX A 0 iméval oo - 
SFX A 0 iméval [áéiíóõuúüûy-] - 
SFX A 0 iméul oo - 
SFX A 0 iméul [áéiíóõuúüûy-] - 
SFX A 0 imétól oo - 
SFX A 0 imétól [áéiíóõuúüûy-] - 
SFX A 0 imét oo - 
SFX A 0 imét [áéiíóõuúüûy-] - 
SFX A 0 iméról oo - 
SFX A 0 iméról [áéiíóõuúüûy-] - 
SFX A 0 imért oo - 
SFX A 0 imért [áéiíóõuúüûy-] - 
SFX A 0 iméra oo - 
SFX A 0 iméra [áéiíóõuúüûy-] - 
SFX A 0 iménál oo - 
SFX A 0 iménál [áéiíóõuúüûy-] - 
SFX A 0 iménak oo - 
SFX A 0 iménak [áéiíóõuúüûy-] - 
SFX A 0 imén oo - 
SFX A 0 imén [áéiíóõuúüûy-] - 
SFX A 0 iméiért oo - 
SFX A 0 iméiért [áéiíóõuúüûy-] - 
SFX A 0 iméivá oo - 
SFX A 0 iméivá [áéiíóõuúüûy-] - 
SFX A 0 iméival oo - 
SFX A 0 iméival [áéiíóõuúüûy-] - 
SFX A 0 iméiul oo - 
SFX A 0 iméiul [áéiíóõuúüûy-] - 
SFX A 0 iméitól oo - 
SFX A 0 iméitól [áéiíóõuúüûy-] - 
SFX A 0 iméit oo - 
SFX A 0 iméit [áéiíóõuúüûy-] - 
SFX A 0 iméiról oo - 
SFX A 0 iméiról [áéiíóõuúüûy-] - 
SFX A 0 iméira oo - 
SFX A 0 iméira [áéiíóõuúüûy-] - 
SFX A 0 iméinál oo - 
SFX A 0 iméinál [áéiíóõuúüûy-] - 
SFX A 0 iméinak oo - 
SFX A 0 iméinak [áéiíóõuúüûy-] - 
SFX A 0 iméin oo - 
SFX A 0 iméin [áéiíóõuúüûy-] - 
SFX A 0 iméiig oo - 
SFX A 0 iméiig [áéiíóõuúüûy-] - 
SFX A 0 iméihoz oo - 
SFX A 0 iméihoz [áéiíóõuúüûy-] - 
SFX A 0 iméig oo - 
SFX A 0 iméig [áéiíóõuúüûy-] - 
SFX A 0 iméiból oo - 
SFX A 0 iméiból [áéiíóõuúüûy-] - 
SFX A 0 iméiban oo - 
SFX A 0 iméiban [áéiíóõuúüûy-] - 
SFX A 0 iméiba oo - 
SFX A 0 iméiba [áéiíóõuúüûy-] - 
SFX A 0 iméi oo - 
SFX A 0 iméi [áéiíóõuúüûy-] - 
SFX A 0 iméhoz oo - 
SFX A 0 iméhoz [áéiíóõuúüûy-] - 
SFX A 0 iméból oo - 
SFX A 0 iméból [áéiíóõuúüûy-] - 
SFX A 0 iméban oo - 
SFX A 0 iméban [áéiíóõuúüûy-] - 
SFX A 0 iméba oo - 
SFX A 0 iméba [áéiíóõuúüûy-] - 
SFX A 0 imé oo - 
SFX A 0 imé [áéiíóõuúüûy-] - 
SFX A 0 imul oo - 
SFX A 0 imul [áéiíóõuúüûy-] - 
SFX A 0 imtól oo - 
SFX A 0 imtól [áéiíóõuúüûy-] - 
SFX A 0 imról oo - 
SFX A 0 imról [áéiíóõuúüûy-] - 
SFX A 0 imra oo - 
SFX A 0 imra [áéiíóõuúüûy-] - 
SFX A 0 imon oo - 
SFX A 0 imon [áéiíóõuúüûy-] - 
SFX A 0 imnál oo - 
SFX A 0 imnál [áéiíóõuúüûy-] - 
SFX A 0 imnak oo - 
SFX A 0 imnak [áéiíóõuúüûy-] - 
SFX A 0 immá oo - 
SFX A 0 immá [áéiíóõuúüûy-] - 
SFX A 0 immal oo - 
SFX A 0 immal [áéiíóõuúüûy-] - 
SFX A 0 imként oo - 
SFX A 0 imként [áéiíóõuúüûy-] - 
SFX A 0 imkor oo - 
SFX A 0 imkor [áéiíóõuúüûy-] - 
SFX A 0 imig oo - 
SFX A 0 imig [áéiíóõuúüûy-] - 
SFX A 0 imhoz oo - 
SFX A 0 imhoz [áéiíóõuúüûy-] - 
SFX A 0 imból oo - 
SFX A 0 imból [áéiíóõuúüûy-] - 
SFX A 0 imban oo - 
SFX A 0 imban [áéiíóõuúüûy-] - 
SFX A 0 imba oo - 
SFX A 0 imba [áéiíóõuúüûy-] - 
SFX A 0 imat oo - 
SFX A 0 imat [áéiíóõuúüûy-] - 
SFX A 0 im oo - 
SFX A 0 im [áéiíóõuúüûy-] - 
SFX A 0 ikéért oo - 
SFX A 0 ikéért [áéiíóõuúüûy-] - 
SFX A 0 ikévá oo - 
SFX A 0 ikévá [áéiíóõuúüûy-] - 
SFX A 0 ikéval oo - 
SFX A 0 ikéval [áéiíóõuúüûy-] - 
SFX A 0 ikéul oo - 
SFX A 0 ikéul [áéiíóõuúüûy-] - 
SFX A 0 ikétól oo - 
SFX A 0 ikétól [áéiíóõuúüûy-] - 
SFX A 0 ikét oo - 
SFX A 0 ikét [áéiíóõuúüûy-] - 
SFX A 0 ikéról oo - 
SFX A 0 ikéról [áéiíóõuúüûy-] - 
SFX A 0 ikért oo - 
SFX A 0 ikért [áéiíóõuúüûy-] - 
SFX A 0 ikéra oo - 
SFX A 0 ikéra [áéiíóõuúüûy-] - 
SFX A 0 ikénál oo - 
SFX A 0 ikénál [áéiíóõuúüûy-] - 
SFX A 0 iként oo - 
SFX A 0 iként [áéiíóõuúüûy-] - 
SFX A 0 ikénak oo - 
SFX A 0 ikénak [áéiíóõuúüûy-] - 
SFX A 0 ikén oo - 
SFX A 0 ikén [áéiíóõuúüûy-] - 
SFX A 0 ikéiért oo - 
SFX A 0 ikéiért [áéiíóõuúüûy-] - 
SFX A 0 ikéivá oo - 
SFX A 0 ikéivá [áéiíóõuúüûy-] - 
SFX A 0 ikéival oo - 
SFX A 0 ikéival [áéiíóõuúüûy-] - 
SFX A 0 ikéiul oo - 
SFX A 0 ikéiul [áéiíóõuúüûy-] - 
SFX A 0 ikéitól oo - 
SFX A 0 ikéitól [áéiíóõuúüûy-] - 
SFX A 0 ikéit oo - 
SFX A 0 ikéit [áéiíóõuúüûy-] - 
SFX A 0 ikéiról oo - 
SFX A 0 ikéiról [áéiíóõuúüûy-] - 
SFX A 0 ikéira oo - 
SFX A 0 ikéira [áéiíóõuúüûy-] - 
SFX A 0 ikéinál oo - 
SFX A 0 ikéinál [áéiíóõuúüûy-] - 
SFX A 0 ikéinak oo - 
SFX A 0 ikéinak [áéiíóõuúüûy-] - 
SFX A 0 ikéin oo - 
SFX A 0 ikéin [áéiíóõuúüûy-] - 
SFX A 0 ikéiig oo - 
SFX A 0 ikéiig [áéiíóõuúüûy-] - 
SFX A 0 ikéihoz oo - 
SFX A 0 ikéihoz [áéiíóõuúüûy-] - 
SFX A 0 ikéig oo - 
SFX A 0 ikéig [áéiíóõuúüûy-] - 
SFX A 0 ikéiból oo - 
SFX A 0 ikéiból [áéiíóõuúüûy-] - 
SFX A 0 ikéiban oo - 
SFX A 0 ikéiban [áéiíóõuúüûy-] - 
SFX A 0 ikéiba oo - 
SFX A 0 ikéiba [áéiíóõuúüûy-] - 
SFX A 0 ikéi oo - 
SFX A 0 ikéi [áéiíóõuúüûy-] - 
SFX A 0 ikéhoz oo - 
SFX A 0 ikéhoz [áéiíóõuúüûy-] - 
SFX A 0 ikéból oo - 
SFX A 0 ikéból [áéiíóõuúüûy-] - 
SFX A 0 ikéban oo - 
SFX A 0 ikéban [áéiíóõuúüûy-] - 
SFX A 0 ikéba oo - 
SFX A 0 ikéba [áéiíóõuúüûy-] - 
SFX A 0 iké oo - 
SFX A 0 iké [áéiíóõuúüûy-] - 
SFX A 0 ikul oo - 
SFX A 0 ikul [áéiíóõuúüûy-] - 
SFX A 0 iktól oo - 
SFX A 0 iktól [áéiíóõuúüûy-] - 
SFX A 0 ikról oo - 
SFX A 0 ikról [áéiíóõuúüûy-] - 
SFX A 0 ikra oo - 
SFX A 0 ikra [áéiíóõuúüûy-] - 
SFX A 0 ikor oo - 
SFX A 0 ikor [áéiíóõuúüûy-] - 
SFX A 0 ikon oo - 
SFX A 0 ikon [áéiíóõuúüûy-] - 
SFX A 0 iknál oo - 
SFX A 0 iknál [áéiíóõuúüûy-] - 
SFX A 0 iknak oo - 
SFX A 0 iknak [áéiíóõuúüûy-] - 
SFX A 0 ikként oo - 
SFX A 0 ikként [áéiíóõuúüûy-] - 
SFX A 0 ikká oo - 
SFX A 0 ikká [áéiíóõuúüûy-] - 
SFX A 0 ikkor oo - 
SFX A 0 ikkor [áéiíóõuúüûy-] - 
SFX A 0 ikkal oo - 
SFX A 0 ikkal [áéiíóõuúüûy-] - 
SFX A 0 ikig oo - 
SFX A 0 ikig [áéiíóõuúüûy-] - 
SFX A 0 ikhoz oo - 
SFX A 0 ikhoz [áéiíóõuúüûy-] - 
SFX A 0 ikból oo - 
SFX A 0 ikból [áéiíóõuúüûy-] - 
SFX A 0 ikban oo - 
SFX A 0 ikban [áéiíóõuúüûy-] - 
SFX A 0 ikba oo - 
SFX A 0 ikba [áéiíóõuúüûy-] - 
SFX A 0 ikat oo - 
SFX A 0 ikat [áéiíóõuúüûy-] - 
SFX A 0 ik oo - 
SFX A 0 ik [áéiíóõuúüûy-] - 
SFX A 0 iig oo - 
SFX A 0 iig [áéiíóõuúüûy-] - 
SFX A 0 ihoz oo - 
SFX A 0 ihoz [áéiíóõuúüûy-] - 
SFX A 0 idéért oo - 
SFX A 0 idéért [áéiíóõuúüûy-] - 
SFX A 0 idévá oo - 
SFX A 0 idévá [áéiíóõuúüûy-] - 
SFX A 0 idéval oo - 
SFX A 0 idéval [áéiíóõuúüûy-] - 
SFX A 0 idéul oo - 
SFX A 0 idéul [áéiíóõuúüûy-] - 
SFX A 0 idétól oo - 
SFX A 0 idétól [áéiíóõuúüûy-] - 
SFX A 0 idét oo - 
SFX A 0 idét [áéiíóõuúüûy-] - 
SFX A 0 idéról oo - 
SFX A 0 idéról [áéiíóõuúüûy-] - 
SFX A 0 idért oo - 
SFX A 0 idért [áéiíóõuúüûy-] - 
SFX A 0 idéra oo - 
SFX A 0 idéra [áéiíóõuúüûy-] - 
SFX A 0 idénál oo - 
SFX A 0 idénál [áéiíóõuúüûy-] - 
SFX A 0 idénak oo - 
SFX A 0 idénak [áéiíóõuúüûy-] - 
SFX A 0 idén oo - 
SFX A 0 idén [áéiíóõuúüûy-] - 
SFX A 0 idéiért oo - 
SFX A 0 idéiért [áéiíóõuúüûy-] - 
SFX A 0 idéivá oo - 
SFX A 0 idéivá [áéiíóõuúüûy-] - 
SFX A 0 idéival oo - 
SFX A 0 idéival [áéiíóõuúüûy-] - 
SFX A 0 idéiul oo - 
SFX A 0 idéiul [áéiíóõuúüûy-] - 
SFX A 0 idéitól oo - 
SFX A 0 idéitól [áéiíóõuúüûy-] - 
SFX A 0 idéit oo - 
SFX A 0 idéit [áéiíóõuúüûy-] - 
SFX A 0 idéiról oo - 
SFX A 0 idéiról [áéiíóõuúüûy-] - 
SFX A 0 idéira oo - 
SFX A 0 idéira [áéiíóõuúüûy-] - 
SFX A 0 idéinál oo - 
SFX A 0 idéinál [áéiíóõuúüûy-] - 
SFX A 0 idéinak oo - 
SFX A 0 idéinak [áéiíóõuúüûy-] - 
SFX A 0 idéin oo - 
SFX A 0 idéin [áéiíóõuúüûy-] - 
SFX A 0 idéiig oo - 
SFX A 0 idéiig [áéiíóõuúüûy-] - 
SFX A 0 idéihoz oo - 
SFX A 0 idéihoz [áéiíóõuúüûy-] - 
SFX A 0 idéig oo - 
SFX A 0 idéig [áéiíóõuúüûy-] - 
SFX A 0 idéiból oo - 
SFX A 0 idéiból [áéiíóõuúüûy-] - 
SFX A 0 idéiban oo - 
SFX A 0 idéiban [áéiíóõuúüûy-] - 
SFX A 0 idéiba oo - 
SFX A 0 idéiba [áéiíóõuúüûy-] - 
SFX A 0 idéi oo - 
SFX A 0 idéi [áéiíóõuúüûy-] - 
SFX A 0 idéhoz oo - 
SFX A 0 idéhoz [áéiíóõuúüûy-] - 
SFX A 0 idéból oo - 
SFX A 0 idéból [áéiíóõuúüûy-] - 
SFX A 0 idéban oo - 
SFX A 0 idéban [áéiíóõuúüûy-] - 
SFX A 0 idéba oo - 
SFX A 0 idéba [áéiíóõuúüûy-] - 
SFX A 0 idé oo - 
SFX A 0 idé [áéiíóõuúüûy-] - 
SFX A 0 idul oo - 
SFX A 0 idul [áéiíóõuúüûy-] - 
SFX A 0 idtól oo - 
SFX A 0 idtól [áéiíóõuúüûy-] - 
SFX A 0 idról oo - 
SFX A 0 idról [áéiíóõuúüûy-] - 
SFX A 0 idra oo - 
SFX A 0 idra [áéiíóõuúüûy-] - 
SFX A 0 idon oo - 
SFX A 0 idon [áéiíóõuúüûy-] - 
SFX A 0 idnál oo - 
SFX A 0 idnál [áéiíóõuúüûy-] - 
SFX A 0 idnak oo - 
SFX A 0 idnak [áéiíóõuúüûy-] - 
SFX A 0 idként oo - 
SFX A 0 idként [áéiíóõuúüûy-] - 
SFX A 0 idkor oo - 
SFX A 0 idkor [áéiíóõuúüûy-] - 
SFX A 0 idig oo - 
SFX A 0 idig [áéiíóõuúüûy-] - 
SFX A 0 idhoz oo - 
SFX A 0 idhoz [áéiíóõuúüûy-] - 
SFX A 0 iddá oo - 
SFX A 0 iddá [áéiíóõuúüûy-] - 
SFX A 0 iddal oo - 
SFX A 0 iddal [áéiíóõuúüûy-] - 
SFX A 0 idból oo - 
SFX A 0 idból [áéiíóõuúüûy-] - 
SFX A 0 idban oo - 
SFX A 0 idban [áéiíóõuúüûy-] - 
SFX A 0 idba oo - 
SFX A 0 idba [áéiíóõuúüûy-] - 
SFX A 0 idat oo - 
SFX A 0 idat [áéiíóõuúüûy-] - 
SFX A 0 id oo - 
SFX A 0 id [áéiíóõuúüûy-] - 
SFX A 0 iból oo - 
SFX A 0 iból [áéiíóõuúüûy-] - 
SFX A 0 iban oo - 
SFX A 0 iban [áéiíóõuúüûy-] - 
SFX A 0 iba oo - 
SFX A 0 iba [áéiíóõuúüûy-] - 
SFX A 0 i oo - 
SFX A 0 i [áéiíóõuúüûy-] - 
SFX A 0 déért oo - 
SFX A 0 déért [áéiíóõuúüûy-] - 
SFX A 0 dévá oo - 
SFX A 0 dévá [áéiíóõuúüûy-] - 
SFX A 0 déval oo - 
SFX A 0 déval [áéiíóõuúüûy-] - 
SFX A 0 déul oo - 
SFX A 0 déul [áéiíóõuúüûy-] - 
SFX A 0 détól oo - 
SFX A 0 détól [áéiíóõuúüûy-] - 
SFX A 0 dét oo - 
SFX A 0 dét [áéiíóõuúüûy-] - 
SFX A 0 déról oo - 
SFX A 0 déról [áéiíóõuúüûy-] - 
SFX A 0 dért oo - 
SFX A 0 dért [áéiíóõuúüûy-] - 
SFX A 0 déra oo - 
SFX A 0 déra [áéiíóõuúüûy-] - 
SFX A 0 dénál oo - 
SFX A 0 dénál [áéiíóõuúüûy-] - 
SFX A 0 dénak oo - 
SFX A 0 dénak [áéiíóõuúüûy-] - 
SFX A 0 dén oo - 
SFX A 0 dén [áéiíóõuúüûy-] - 
SFX A 0 dékéért oo - 
SFX A 0 dékéért [áéiíóõuúüûy-] - 
SFX A 0 dékévá oo - 
SFX A 0 dékévá [áéiíóõuúüûy-] - 
SFX A 0 dékéval oo - 
SFX A 0 dékéval [áéiíóõuúüûy-] - 
SFX A 0 dékéul oo - 
SFX A 0 dékéul [áéiíóõuúüûy-] - 
SFX A 0 dékétól oo - 
SFX A 0 dékétól [áéiíóõuúüûy-] - 
SFX A 0 dékét oo - 
SFX A 0 dékét [áéiíóõuúüûy-] - 
SFX A 0 dékéról oo - 
SFX A 0 dékéról [áéiíóõuúüûy-] - 
SFX A 0 dékért oo - 
SFX A 0 dékért [áéiíóõuúüûy-] - 
SFX A 0 dékéra oo - 
SFX A 0 dékéra [áéiíóõuúüûy-] - 
SFX A 0 dékénál oo - 
SFX A 0 dékénál [áéiíóõuúüûy-] - 
SFX A 0 dékénak oo - 
SFX A 0 dékénak [áéiíóõuúüûy-] - 
SFX A 0 dékén oo - 
SFX A 0 dékén [áéiíóõuúüûy-] - 
SFX A 0 dékéiért oo - 
SFX A 0 dékéiért [áéiíóõuúüûy-] - 
SFX A 0 dékéivá oo - 
SFX A 0 dékéivá [áéiíóõuúüûy-] - 
SFX A 0 dékéival oo - 
SFX A 0 dékéival [áéiíóõuúüûy-] - 
SFX A 0 dékéiul oo - 
SFX A 0 dékéiul [áéiíóõuúüûy-] - 
SFX A 0 dékéitól oo - 
SFX A 0 dékéitól [áéiíóõuúüûy-] - 
SFX A 0 dékéit oo - 
SFX A 0 dékéit [áéiíóõuúüûy-] - 
SFX A 0 dékéiról oo - 
SFX A 0 dékéiról [áéiíóõuúüûy-] - 
SFX A 0 dékéira oo - 
SFX A 0 dékéira [áéiíóõuúüûy-] - 
SFX A 0 dékéinál oo - 
SFX A 0 dékéinál [áéiíóõuúüûy-] - 
SFX A 0 dékéinak oo - 
SFX A 0 dékéinak [áéiíóõuúüûy-] - 
SFX A 0 dékéin oo - 
SFX A 0 dékéin [áéiíóõuúüûy-] - 
SFX A 0 dékéiig oo - 
SFX A 0 dékéiig [áéiíóõuúüûy-] - 
SFX A 0 dékéihoz oo - 
SFX A 0 dékéihoz [áéiíóõuúüûy-] - 
SFX A 0 dékéig oo - 
SFX A 0 dékéig [áéiíóõuúüûy-] - 
SFX A 0 dékéiból oo - 
SFX A 0 dékéiból [áéiíóõuúüûy-] - 
SFX A 0 dékéiban oo - 
SFX A 0 dékéiban [áéiíóõuúüûy-] - 
SFX A 0 dékéiba oo - 
SFX A 0 dékéiba [áéiíóõuúüûy-] - 
SFX A 0 dékéi oo - 
SFX A 0 dékéi [áéiíóõuúüûy-] - 
SFX A 0 dékéhoz oo - 
SFX A 0 dékéhoz [áéiíóõuúüûy-] - 
SFX A 0 dékéból oo - 
SFX A 0 dékéból [áéiíóõuúüûy-] - 
SFX A 0 dékéban oo - 
SFX A 0 dékéban [áéiíóõuúüûy-] - 
SFX A 0 dékéba oo - 
SFX A 0 dékéba [áéiíóõuúüûy-] - 
SFX A 0 déké oo - 
SFX A 0 déké [áéiíóõuúüûy-] - 
SFX A 0 dékul oo - 
SFX A 0 dékul [áéiíóõuúüûy-] - 
SFX A 0 déktól oo - 
SFX A 0 déktól [áéiíóõuúüûy-] - 
SFX A 0 dékról oo - 
SFX A 0 dékról [áéiíóõuúüûy-] - 
SFX A 0 dékra oo - 
SFX A 0 dékra [áéiíóõuúüûy-] - 
SFX A 0 dékon oo - 
SFX A 0 dékon [áéiíóõuúüûy-] - 
SFX A 0 déknál oo - 
SFX A 0 déknál [áéiíóõuúüûy-] - 
SFX A 0 déknak oo - 
SFX A 0 déknak [áéiíóõuúüûy-] - 
SFX A 0 dékká oo - 
SFX A 0 dékká [áéiíóõuúüûy-] - 
SFX A 0 dékkal oo - 
SFX A 0 dékkal [áéiíóõuúüûy-] - 
SFX A 0 dékig oo - 
SFX A 0 dékig [áéiíóõuúüûy-] - 
SFX A 0 dékhoz oo - 
SFX A 0 dékhoz [áéiíóõuúüûy-] - 
SFX A 0 dékból oo - 
SFX A 0 dékból [áéiíóõuúüûy-] - 
SFX A 0 dékban oo - 
SFX A 0 dékban [áéiíóõuúüûy-] - 
SFX A 0 dékba oo - 
SFX A 0 dékba [áéiíóõuúüûy-] - 
SFX A 0 dékat oo - 
SFX A 0 dékat [áéiíóõuúüûy-] - 
SFX A 0 dék oo - 
SFX A 0 dék [áéiíóõuúüûy-] - 
SFX A 0 déiért oo - 
SFX A 0 déiért [áéiíóõuúüûy-] - 
SFX A 0 déivá oo - 
SFX A 0 déivá [áéiíóõuúüûy-] - 
SFX A 0 déival oo - 
SFX A 0 déival [áéiíóõuúüûy-] - 
SFX A 0 déiul oo - 
SFX A 0 déiul [áéiíóõuúüûy-] - 
SFX A 0 déitól oo - 
SFX A 0 déitól [áéiíóõuúüûy-] - 
SFX A 0 déit oo - 
SFX A 0 déit [áéiíóõuúüûy-] - 
SFX A 0 déiról oo - 
SFX A 0 déiról [áéiíóõuúüûy-] - 
SFX A 0 déira oo - 
SFX A 0 déira [áéiíóõuúüûy-] - 
SFX A 0 déinál oo - 
SFX A 0 déinál [áéiíóõuúüûy-] - 
SFX A 0 déinak oo - 
SFX A 0 déinak [áéiíóõuúüûy-] - 
SFX A 0 déin oo - 
SFX A 0 déin [áéiíóõuúüûy-] - 
SFX A 0 déiig oo - 
SFX A 0 déiig [áéiíóõuúüûy-] - 
SFX A 0 déihoz oo - 
SFX A 0 déihoz [áéiíóõuúüûy-] - 
SFX A 0 déig oo - 
SFX A 0 déig [áéiíóõuúüûy-] - 
SFX A 0 déiból oo - 
SFX A 0 déiból [áéiíóõuúüûy-] - 
SFX A 0 déiban oo - 
SFX A 0 déiban [áéiíóõuúüûy-] - 
SFX A 0 déiba oo - 
SFX A 0 déiba [áéiíóõuúüûy-] - 
SFX A 0 déi oo - 
SFX A 0 déi [áéiíóõuúüûy-] - 
SFX A 0 déhoz oo - 
SFX A 0 déhoz [áéiíóõuúüûy-] - 
SFX A 0 déból oo - 
SFX A 0 déból [áéiíóõuúüûy-] - 
SFX A 0 déban oo - 
SFX A 0 déban [áéiíóõuúüûy-] - 
SFX A 0 déba oo - 
SFX A 0 déba [áéiíóõuúüûy-] - 
SFX A 0 dé oo - 
SFX A 0 dé [áéiíóõuúüûy-] - 
SFX A 0 dul oo - 
SFX A 0 dul [áéiíóõuúüûy-] - 
SFX A 0 dtól oo - 
SFX A 0 dtól [áéiíóõuúüûy-] - 
SFX A 0 dról oo - 
SFX A 0 dról [áéiíóõuúüûy-] - 
SFX A 0 dra oo - 
SFX A 0 dra [áéiíóõuúüûy-] - 
SFX A 0 don oo - 
SFX A 0 don [áéiíóõuúüûy-] - 
SFX A 0 dnál oo - 
SFX A 0 dnál [áéiíóõuúüûy-] - 
SFX A 0 dnak oo - 
SFX A 0 dnak [áéiíóõuúüûy-] - 
SFX A 0 dként oo - 
SFX A 0 dként [áéiíóõuúüûy-] - 
SFX A 0 dkor oo - 
SFX A 0 dkor [áéiíóõuúüûy-] - 
SFX A 0 dig oo - 
SFX A 0 dig [áéiíóõuúüûy-] - 
SFX A 0 dhoz oo - 
SFX A 0 dhoz [áéiíóõuúüûy-] - 
SFX A 0 ddá oo - 
SFX A 0 ddá [áéiíóõuúüûy-] - 
SFX A 0 ddal oo - 
SFX A 0 ddal [áéiíóõuúüûy-] - 
SFX A 0 dból oo - 
SFX A 0 dból [áéiíóõuúüûy-] - 
SFX A 0 dban oo - 
SFX A 0 dban [áéiíóõuúüûy-] - 
SFX A 0 dba oo - 
SFX A 0 dba [áéiíóõuúüûy-] - 
SFX A 0 dat oo - 
SFX A 0 dat [áéiíóõuúüûy-] - 
SFX A 0 d oo - 
SFX A 0 d oo - 
SFX A 0 d [áéiíóõuúüûy-] - 
SFX A 0 d [áéiíóõuúüûy-] - 
SFX ' Y 68
SFX ' öz zünk/& röz - 
SFX ' öz zünk/( [^r]öz - 
SFX ' öz zött/& röz - 
SFX ' öz zött/( [^r]öz - 
SFX ' öz zöm/& röz - 
SFX ' öz zöm/( [^r]öz - 
SFX ' öz zöd/& röz - 
SFX ' öz zöd/( [^r]öz - 
SFX ' öz zitek/& röz - 
SFX ' öz zitek/( [^r]öz - 
SFX ' öz zik/& röz - 
SFX ' öz zik/( [^r]öz - 
SFX ' öz zi/& röz - 
SFX ' öz zi/( [^r]öz - 
SFX ' ör röm/( ör - 
SFX ' ör röd/( ör - 
SFX ' ör ritek/( ör - 
SFX ' ör rik/( ör - 
SFX ' ör ri/( ör - 
SFX ' öl löm/( öl - 
SFX ' öl löd/( öl - 
SFX ' öl litek/( öl - 
SFX ' öl lik/( öl - 
SFX ' öl li/( öl - 
SFX ' ög göm/( ög - 
SFX ' ög göd/( ög - 
SFX ' ög gitek/( ög - 
SFX ' ög gik/( ög - 
SFX ' ög gi/( ög - 
SFX ' oz zom/& oz - 
SFX ' oz zom/( [oéú][lr]oz - 
SFX ' oz zod/& oz - 
SFX ' oz zod/( [oéú][lr]oz - 
SFX ' or rom/( or - 
SFX ' or rod/( or - 
SFX ' ol lom/& ol - 
SFX ' ol lod/& ol - 
SFX ' og gom/( og - 
SFX ' og god/( og - 
SFX ' iz zöd iz - 
SFX ' iz zitek iz - 
SFX ' iz zik iz - 
SFX ' iz zi iz - 
SFX ' ez zitek/& ez - 
SFX ' ez zik/& ez - 
SFX ' ez zi/& ez - 
SFX ' ez zem/& ez - 
SFX ' ez zed/& ez - 
SFX ' er ritek er - 
SFX ' er rik er - 
SFX ' er ri er - 
SFX ' er rem er - 
SFX ' er red er - 
SFX ' em mitek em - 
SFX ' em mik em - 
SFX ' em mi em - 
SFX ' em mem em - 
SFX ' em med em - 
SFX ' el litek el - 
SFX ' el lik el - 
SFX ' el li el - 
SFX ' el lem el - 
SFX ' el led el - 
SFX ' eg gitek eg - 
SFX ' eg gik eg - 
SFX ' eg gi eg - 
SFX ' eg gem eg - 
SFX ' eg ged eg - 
SFX $ Y 427
SFX $ 0 ékéért [^aáéiíoóöõuúüû] - 
SFX $ 0 ékévá [^aáéiíoóöõuúüû] - 
SFX $ 0 ékéval [^aáéiíoóöõuúüû] - 
SFX $ 0 ékéul [^aáéiíoóöõuúüû] - 
SFX $ 0 ékétól [^aáéiíoóöõuúüû] - 
SFX $ 0 ékét [^aáéiíoóöõuúüû] - 
SFX $ 0 ékéról [^aáéiíoóöõuúüû] - 
SFX $ 0 ékért [^aáéiíoóöõuúüû] - 
SFX $ 0 ékéra [^aáéiíoóöõuúüû] - 
SFX $ 0 ékénál [^aáéiíoóöõuúüû] - 
SFX $ 0 ékénak [^aáéiíoóöõuúüû] - 
SFX $ 0 ékén [^aáéiíoóöõuúüû] - 
SFX $ 0 ékéiért [^aáéiíoóöõuúüû] - 
SFX $ 0 ékéivá [^aáéiíoóöõuúüû] - 
SFX $ 0 ékéival [^aáéiíoóöõuúüû] - 
SFX $ 0 ékéiul [^aáéiíoóöõuúüû] - 
SFX $ 0 ékéitól [^aáéiíoóöõuúüû] - 
SFX $ 0 ékéit [^aáéiíoóöõuúüû] - 
SFX $ 0 ékéiról [^aáéiíoóöõuúüû] - 
SFX $ 0 ékéira [^aáéiíoóöõuúüû] - 
SFX $ 0 ékéinál [^aáéiíoóöõuúüû] - 
SFX $ 0 ékéinak [^aáéiíoóöõuúüû] - 
SFX $ 0 ékéin [^aáéiíoóöõuúüû] - 
SFX $ 0 ékéiig [^aáéiíoóöõuúüû] - 
SFX $ 0 ékéihoz [^aáéiíoóöõuúüû] - 
SFX $ 0 ékéig [^aáéiíoóöõuúüû] - 
SFX $ 0 ékéiból [^aáéiíoóöõuúüû] - 
SFX $ 0 ékéiban [^aáéiíoóöõuúüû] - 
SFX $ 0 ékéiba [^aáéiíoóöõuúüû] - 
SFX $ 0 ékéi [^aáéiíoóöõuúüû] - 
SFX $ 0 ékéhoz [^aáéiíoóöõuúüû] - 
SFX $ 0 ékéból [^aáéiíoóöõuúüû] - 
SFX $ 0 ékéban [^aáéiíoóöõuúüû] - 
SFX $ 0 ékéba [^aáéiíoóöõuúüû] - 
SFX $ 0 éké [^aáéiíoóöõuúüû] - 
SFX $ 0 ékul [^aáéiíoóöõuúüû] - 
SFX $ 0 éktól [^aáéiíoóöõuúüû] - 
SFX $ 0 ékról [^aáéiíoóöõuúüû] - 
SFX $ 0 ékra [^aáéiíoóöõuúüû] - 
SFX $ 0 ékon [^aáéiíoóöõuúüû] - 
SFX $ 0 éknál [^aáéiíoóöõuúüû] - 
SFX $ 0 éknak [^aáéiíoóöõuúüû] - 
SFX $ 0 ékká [^aáéiíoóöõuúüû] - 
SFX $ 0 ékkal [^aáéiíoóöõuúüû] - 
SFX $ 0 ékig [^aáéiíoóöõuúüû] - 
SFX $ 0 ékhoz [^aáéiíoóöõuúüû] - 
SFX $ 0 ékból [^aáéiíoóöõuúüû] - 
SFX $ 0 ékban [^aáéiíoóöõuúüû] - 
SFX $ 0 ékba [^aáéiíoóöõuúüû] - 
SFX $ 0 ékat [^aáéiíoóöõuúüû] - 
SFX $ 0 ék [^aáéiíoóöõuúüû] - 
SFX $ 0 unkéért [^aáéiíoóöõuúüû] - 
SFX $ 0 unkévá [^aáéiíoóöõuúüû] - 
SFX $ 0 unkéval [^aáéiíoóöõuúüû] - 
SFX $ 0 unkéul [^aáéiíoóöõuúüû] - 
SFX $ 0 unkétól [^aáéiíoóöõuúüû] - 
SFX $ 0 unkét [^aáéiíoóöõuúüû] - 
SFX $ 0 unkéról [^aáéiíoóöõuúüû] - 
SFX $ 0 unkért [^aáéiíoóöõuúüû] - 
SFX $ 0 unkéra [^aáéiíoóöõuúüû] - 
SFX $ 0 unkénál [^aáéiíoóöõuúüû] - 
SFX $ 0 unkénak [^aáéiíoóöõuúüû] - 
SFX $ 0 unkén [^aáéiíoóöõuúüû] - 
SFX $ 0 unkéiért [^aáéiíoóöõuúüû] - 
SFX $ 0 unkéivá [^aáéiíoóöõuúüû] - 
SFX $ 0 unkéival [^aáéiíoóöõuúüû] - 
SFX $ 0 unkéiul [^aáéiíoóöõuúüû] - 
SFX $ 0 unkéitól [^aáéiíoóöõuúüû] - 
SFX $ 0 unkéit [^aáéiíoóöõuúüû] - 
SFX $ 0 unkéiról [^aáéiíoóöõuúüû] - 
SFX $ 0 unkéira [^aáéiíoóöõuúüû] - 
SFX $ 0 unkéinál [^aáéiíoóöõuúüû] - 
SFX $ 0 unkéinak [^aáéiíoóöõuúüû] - 
SFX $ 0 unkéin [^aáéiíoóöõuúüû] - 
SFX $ 0 unkéiig [^aáéiíoóöõuúüû] - 
SFX $ 0 unkéihoz [^aáéiíoóöõuúüû] - 
SFX $ 0 unkéig [^aáéiíoóöõuúüû] - 
SFX $ 0 unkéiból [^aáéiíoóöõuúüû] - 
SFX $ 0 unkéiban [^aáéiíoóöõuúüû] - 
SFX $ 0 unkéiba [^aáéiíoóöõuúüû] - 
SFX $ 0 unkéi [^aáéiíoóöõuúüû] - 
SFX $ 0 unkéhoz [^aáéiíoóöõuúüû] - 
SFX $ 0 unkéból [^aáéiíoóöõuúüû] - 
SFX $ 0 unkéban [^aáéiíoóöõuúüû] - 
SFX $ 0 unkéba [^aáéiíoóöõuúüû] - 
SFX $ 0 unké [^aáéiíoóöõuúüû] - 
SFX $ 0 unkul [^aáéiíoóöõuúüû] - 
SFX $ 0 unktól [^aáéiíoóöõuúüû] - 
SFX $ 0 unkról [^aáéiíoóöõuúüû] - 
SFX $ 0 unkra [^aáéiíoóöõuúüû] - 
SFX $ 0 unkon [^aáéiíoóöõuúüû] - 
SFX $ 0 unknál [^aáéiíoóöõuúüû] - 
SFX $ 0 unknak [^aáéiíoóöõuúüû] - 
SFX $ 0 unkként [^aáéiíoóöõuúüû] - 
SFX $ 0 unkká [^aáéiíoóöõuúüû] - 
SFX $ 0 unkkor [^aáéiíoóöõuúüû] - 
SFX $ 0 unkkal [^aáéiíoóöõuúüû] - 
SFX $ 0 unkig [^aáéiíoóöõuúüû] - 
SFX $ 0 unkhoz [^aáéiíoóöõuúüû] - 
SFX $ 0 unkból [^aáéiíoóöõuúüû] - 
SFX $ 0 unkban [^aáéiíoóöõuúüû] - 
SFX $ 0 unkba [^aáéiíoóöõuúüû] - 
SFX $ 0 unkat [^aáéiíoóöõuúüû] - 
SFX $ 0 unk [^aáéiíoóöõuúüû] - 
SFX $ 0 unk [^aáéiíoóöõuúüû] - 
SFX $ 0 ul [^aáéiíoóöõuúüû] - 
SFX $ 0 atokéért [^aáéiíoóöõuúüû] - 
SFX $ 0 atokévá [^aáéiíoóöõuúüû] - 
SFX $ 0 atokéval [^aáéiíoóöõuúüû] - 
SFX $ 0 atokéul [^aáéiíoóöõuúüû] - 
SFX $ 0 atokétól [^aáéiíoóöõuúüû] - 
SFX $ 0 atokét [^aáéiíoóöõuúüû] - 
SFX $ 0 atokéról [^aáéiíoóöõuúüû] - 
SFX $ 0 atokért [^aáéiíoóöõuúüû] - 
SFX $ 0 atokéra [^aáéiíoóöõuúüû] - 
SFX $ 0 atokénál [^aáéiíoóöõuúüû] - 
SFX $ 0 atokénak [^aáéiíoóöõuúüû] - 
SFX $ 0 atokén [^aáéiíoóöõuúüû] - 
SFX $ 0 atokéiért [^aáéiíoóöõuúüû] - 
SFX $ 0 atokéivá [^aáéiíoóöõuúüû] - 
SFX $ 0 atokéival [^aáéiíoóöõuúüû] - 
SFX $ 0 atokéiul [^aáéiíoóöõuúüû] - 
SFX $ 0 atokéitól [^aáéiíoóöõuúüû] - 
SFX $ 0 atokéit [^aáéiíoóöõuúüû] - 
SFX $ 0 atokéiról [^aáéiíoóöõuúüû] - 
SFX $ 0 atokéira [^aáéiíoóöõuúüû] - 
SFX $ 0 atokéinál [^aáéiíoóöõuúüû] - 
SFX $ 0 atokéinak [^aáéiíoóöõuúüû] - 
SFX $ 0 atokéin [^aáéiíoóöõuúüû] - 
SFX $ 0 atokéiig [^aáéiíoóöõuúüû] - 
SFX $ 0 atokéihoz [^aáéiíoóöõuúüû] - 
SFX $ 0 atokéig [^aáéiíoóöõuúüû] - 
SFX $ 0 atokéiból [^aáéiíoóöõuúüû] - 
SFX $ 0 atokéiban [^aáéiíoóöõuúüû] - 
SFX $ 0 atokéiba [^aáéiíoóöõuúüû] - 
SFX $ 0 atokéi [^aáéiíoóöõuúüû] - 
SFX $ 0 atokéhoz [^aáéiíoóöõuúüû] - 
SFX $ 0 atokéból [^aáéiíoóöõuúüû] - 
SFX $ 0 atokéban [^aáéiíoóöõuúüû] - 
SFX $ 0 atokéba [^aáéiíoóöõuúüû] - 
SFX $ 0 atoké [^aáéiíoóöõuúüû] - 
SFX $ 0 atokul [^aáéiíoóöõuúüû] - 
SFX $ 0 atoktól [^aáéiíoóöõuúüû] - 
SFX $ 0 atokról [^aáéiíoóöõuúüû] - 
SFX $ 0 atokra [^aáéiíoóöõuúüû] - 
SFX $ 0 atokon [^aáéiíoóöõuúüû] - 
SFX $ 0 atoknál [^aáéiíoóöõuúüû] - 
SFX $ 0 atoknak [^aáéiíoóöõuúüû] - 
SFX $ 0 atokként [^aáéiíoóöõuúüû] - 
SFX $ 0 atokká [^aáéiíoóöõuúüû] - 
SFX $ 0 atokkor [^aáéiíoóöõuúüû] - 
SFX $ 0 atokkal [^aáéiíoóöõuúüû] - 
SFX $ 0 atokig [^aáéiíoóöõuúüû] - 
SFX $ 0 atokhoz [^aáéiíoóöõuúüû] - 
SFX $ 0 atokból [^aáéiíoóöõuúüû] - 
SFX $ 0 atokban [^aáéiíoóöõuúüû] - 
SFX $ 0 atokba [^aáéiíoóöõuúüû] - 
SFX $ 0 atokat [^aáéiíoóöõuúüû] - 
SFX $ 0 atok [^aáéiíoóöõuúüû] - 
SFX $ 0 atok [^aáéiíoóöõuúüû] - 
SFX $ 0 at [^aáeéiíoóöõuúüûjlnrsyz] - 
SFX $ 0 astul [^aáeéiíoóöõuúüû] - 
SFX $ 0 ankénti/UFÖ [^aáeéiíoóöõuúüû] - 
SFX $ 0 anként [^aáeéiíoóöõuúüû] - 
SFX $ 0 améért [^aáéiíoóöõuúüû] - 
SFX $ 0 amévá [^aáéiíoóöõuúüû] - 
SFX $ 0 améval [^aáéiíoóöõuúüû] - 
SFX $ 0 améul [^aáéiíoóöõuúüû] - 
SFX $ 0 amétól [^aáéiíoóöõuúüû] - 
SFX $ 0 amét [^aáéiíoóöõuúüû] - 
SFX $ 0 améról [^aáéiíoóöõuúüû] - 
SFX $ 0 amért [^aáéiíoóöõuúüû] - 
SFX $ 0 améra [^aáéiíoóöõuúüû] - 
SFX $ 0 aménál [^aáéiíoóöõuúüû] - 
SFX $ 0 aménak [^aáéiíoóöõuúüû] - 
SFX $ 0 amén [^aáéiíoóöõuúüû] - 
SFX $ 0 amékéért [^aáéiíoóöõuúüû] - 
SFX $ 0 amékévá [^aáéiíoóöõuúüû] - 
SFX $ 0 amékéval [^aáéiíoóöõuúüû] - 
SFX $ 0 amékéul [^aáéiíoóöõuúüû] - 
SFX $ 0 amékétól [^aáéiíoóöõuúüû] - 
SFX $ 0 amékét [^aáéiíoóöõuúüû] - 
SFX $ 0 amékéról [^aáéiíoóöõuúüû] - 
SFX $ 0 amékért [^aáéiíoóöõuúüû] - 
SFX $ 0 amékéra [^aáéiíoóöõuúüû] - 
SFX $ 0 amékénál [^aáéiíoóöõuúüû] - 
SFX $ 0 amékénak [^aáéiíoóöõuúüû] - 
SFX $ 0 amékén [^aáéiíoóöõuúüû] - 
SFX $ 0 amékéiért [^aáéiíoóöõuúüû] - 
SFX $ 0 amékéivá [^aáéiíoóöõuúüû] - 
SFX $ 0 amékéival [^aáéiíoóöõuúüû] - 
SFX $ 0 amékéiul [^aáéiíoóöõuúüû] - 
SFX $ 0 amékéitól [^aáéiíoóöõuúüû] - 
SFX $ 0 amékéit [^aáéiíoóöõuúüû] - 
SFX $ 0 amékéiról [^aáéiíoóöõuúüû] - 
SFX $ 0 amékéira [^aáéiíoóöõuúüû] - 
SFX $ 0 amékéinál [^aáéiíoóöõuúüû] - 
SFX $ 0 amékéinak [^aáéiíoóöõuúüû] - 
SFX $ 0 amékéin [^aáéiíoóöõuúüû] - 
SFX $ 0 amékéiig [^aáéiíoóöõuúüû] - 
SFX $ 0 amékéihoz [^aáéiíoóöõuúüû] - 
SFX $ 0 amékéig [^aáéiíoóöõuúüû] - 
SFX $ 0 amékéiból [^aáéiíoóöõuúüû] - 
SFX $ 0 amékéiban [^aáéiíoóöõuúüû] - 
SFX $ 0 amékéiba [^aáéiíoóöõuúüû] - 
SFX $ 0 amékéi [^aáéiíoóöõuúüû] - 
SFX $ 0 amékéhoz [^aáéiíoóöõuúüû] - 
SFX $ 0 amékéból [^aáéiíoóöõuúüû] - 
SFX $ 0 amékéban [^aáéiíoóöõuúüû] - 
SFX $ 0 amékéba [^aáéiíoóöõuúüû] - 
SFX $ 0 améké [^aáéiíoóöõuúüû] - 
SFX $ 0 amékul [^aáéiíoóöõuúüû] - 
SFX $ 0 améktól [^aáéiíoóöõuúüû] - 
SFX $ 0 amékról [^aáéiíoóöõuúüû] - 
SFX $ 0 amékra [^aáéiíoóöõuúüû] - 
SFX $ 0 amékon [^aáéiíoóöõuúüû] - 
SFX $ 0 améknál [^aáéiíoóöõuúüû] - 
SFX $ 0 améknak [^aáéiíoóöõuúüû] - 
SFX $ 0 amékká [^aáéiíoóöõuúüû] - 
SFX $ 0 amékkal [^aáéiíoóöõuúüû] - 
SFX $ 0 amékig [^aáéiíoóöõuúüû] - 
SFX $ 0 amékhoz [^aáéiíoóöõuúüû] - 
SFX $ 0 amékból [^aáéiíoóöõuúüû] - 
SFX $ 0 amékban [^aáéiíoóöõuúüû] - 
SFX $ 0 amékba [^aáéiíoóöõuúüû] - 
SFX $ 0 amékat [^aáéiíoóöõuúüû] - 
SFX $ 0 amék [^aáéiíoóöõuúüû] - 
SFX $ 0 améiért [^aáéiíoóöõuúüû] - 
SFX $ 0 améivá [^aáéiíoóöõuúüû] - 
SFX $ 0 améival [^aáéiíoóöõuúüû] - 
SFX $ 0 améiul [^aáéiíoóöõuúüû] - 
SFX $ 0 améitól [^aáéiíoóöõuúüû] - 
SFX $ 0 améit [^aáéiíoóöõuúüû] - 
SFX $ 0 améiról [^aáéiíoóöõuúüû] - 
SFX $ 0 améira [^aáéiíoóöõuúüû] - 
SFX $ 0 améinál [^aáéiíoóöõuúüû] - 
SFX $ 0 améinak [^aáéiíoóöõuúüû] - 
SFX $ 0 améin [^aáéiíoóöõuúüû] - 
SFX $ 0 améiig [^aáéiíoóöõuúüû] - 
SFX $ 0 améihoz [^aáéiíoóöõuúüû] - 
SFX $ 0 améig [^aáéiíoóöõuúüû] - 
SFX $ 0 améiból [^aáéiíoóöõuúüû] - 
SFX $ 0 améiban [^aáéiíoóöõuúüû] - 
SFX $ 0 améiba [^aáéiíoóöõuúüû] - 
SFX $ 0 améi [^aáéiíoóöõuúüû] - 
SFX $ 0 améhoz [^aáéiíoóöõuúüû] - 
SFX $ 0 améból [^aáéiíoóöõuúüû] - 
SFX $ 0 améban [^aáéiíoóöõuúüû] - 
SFX $ 0 améba [^aáéiíoóöõuúüû] - 
SFX $ 0 amé [^aáéiíoóöõuúüû] - 
SFX $ 0 amul [^aáéiíoóöõuúüû] - 
SFX $ 0 amtól [^aáéiíoóöõuúüû] - 
SFX $ 0 amról [^aáéiíoóöõuúüû] - 
SFX $ 0 amra [^aáéiíoóöõuúüû] - 
SFX $ 0 amon [^aáéiíoóöõuúüû] - 
SFX $ 0 amnál [^aáéiíoóöõuúüû] - 
SFX $ 0 amnak [^aáéiíoóöõuúüû] - 
SFX $ 0 ammá [^aáéiíoóöõuúüû] - 
SFX $ 0 ammal [^aáéiíoóöõuúüû] - 
SFX $ 0 amként [^aáéiíoóöõuúüû] - 
SFX $ 0 amkor [^aáéiíoóöõuúüû] - 
SFX $ 0 amig [^aáéiíoóöõuúüû] - 
SFX $ 0 amhoz [^aáéiíoóöõuúüû] - 
SFX $ 0 amból [^aáéiíoóöõuúüû] - 
SFX $ 0 amban [^aáéiíoóöõuúüû] - 
SFX $ 0 amba [^aáéiíoóöõuúüû] - 
SFX $ 0 amat [^aáéiíoóöõuúüû] - 
SFX $ 0 am [^aáéiíoóöõuúüû] - 
SFX $ 0 am [^aáéiíoóöõuúüû] - 
SFX $ 0 akéért [^aáéiíoóöõuúüû] - 
SFX $ 0 akévá [^aáéiíoóöõuúüû] - 
SFX $ 0 akéval [^aáéiíoóöõuúüû] - 
SFX $ 0 akéul [^aáéiíoóöõuúüû] - 
SFX $ 0 akétól [^aáéiíoóöõuúüû] - 
SFX $ 0 akét [^aáéiíoóöõuúüû] - 
SFX $ 0 akéról [^aáéiíoóöõuúüû] - 
SFX $ 0 akért [^aáéiíoóöõuúüû] - 
SFX $ 0 akéra [^aáéiíoóöõuúüû] - 
SFX $ 0 akénál [^aáéiíoóöõuúüû] - 
SFX $ 0 akénak [^aáéiíoóöõuúüû] - 
SFX $ 0 akén [^aáéiíoóöõuúüû] - 
SFX $ 0 akéiért [^aáéiíoóöõuúüû] - 
SFX $ 0 akéivá [^aáéiíoóöõuúüû] - 
SFX $ 0 akéival [^aáéiíoóöõuúüû] - 
SFX $ 0 akéiul [^aáéiíoóöõuúüû] - 
SFX $ 0 akéitól [^aáéiíoóöõuúüû] - 
SFX $ 0 akéit [^aáéiíoóöõuúüû] - 
SFX $ 0 akéiról [^aáéiíoóöõuúüû] - 
SFX $ 0 akéira [^aáéiíoóöõuúüû] - 
SFX $ 0 akéinál [^aáéiíoóöõuúüû] - 
SFX $ 0 akéinak [^aáéiíoóöõuúüû] - 
SFX $ 0 akéin [^aáéiíoóöõuúüû] - 
SFX $ 0 akéiig [^aáéiíoóöõuúüû] - 
SFX $ 0 akéihoz [^aáéiíoóöõuúüû] - 
SFX $ 0 akéig [^aáéiíoóöõuúüû] - 
SFX $ 0 akéiból [^aáéiíoóöõuúüû] - 
SFX $ 0 akéiban [^aáéiíoóöõuúüû] - 
SFX $ 0 akéiba [^aáéiíoóöõuúüû] - 
SFX $ 0 akéi [^aáéiíoóöõuúüû] - 
SFX $ 0 akéhoz [^aáéiíoóöõuúüû] - 
SFX $ 0 akéból [^aáéiíoóöõuúüû] - 
SFX $ 0 akéban [^aáéiíoóöõuúüû] - 
SFX $ 0 akéba [^aáéiíoóöõuúüû] - 
SFX $ 0 aké [^aáéiíoóöõuúüû] - 
SFX $ 0 akul [^aáéiíoóöõuúüû] - 
SFX $ 0 aktól [^aáéiíoóöõuúüû] - 
SFX $ 0 akról [^aáéiíoóöõuúüû] - 
SFX $ 0 akra [^aáéiíoóöõuúüû] - 
SFX $ 0 akon [^aáéiíoóöõuúüû] - 
SFX $ 0 aknál [^aáéiíoóöõuúüû] - 
SFX $ 0 aknak [^aáéiíoóöõuúüû] - 
SFX $ 0 akként [^aáéiíoóöõuúüû] - 
SFX $ 0 akká [^aáéiíoóöõuúüû] - 
SFX $ 0 akkor [^aáéiíoóöõuúüû] - 
SFX $ 0 akkal [^aáéiíoóöõuúüû] - 
SFX $ 0 akig [^aáéiíoóöõuúüû] - 
SFX $ 0 akhoz [^aáéiíoóöõuúüû] - 
SFX $ 0 akból [^aáéiíoóöõuúüû] - 
SFX $ 0 akban [^aáéiíoóöõuúüû] - 
SFX $ 0 akba [^aáéiíoóöõuúüû] - 
SFX $ 0 akat [^aáéiíoóöõuúüû] - 
SFX $ 0 ak [^aáéiíoóöõuúüû] - 
SFX $ 0 adéért [^aáéiíoóöõuúüû] - 
SFX $ 0 adévá [^aáéiíoóöõuúüû] - 
SFX $ 0 adéval [^aáéiíoóöõuúüû] - 
SFX $ 0 adéul [^aáéiíoóöõuúüû] - 
SFX $ 0 adétól [^aáéiíoóöõuúüû] - 
SFX $ 0 adét [^aáéiíoóöõuúüû] - 
SFX $ 0 adéról [^aáéiíoóöõuúüû] - 
SFX $ 0 adért [^aáéiíoóöõuúüû] - 
SFX $ 0 adéra [^aáéiíoóöõuúüû] - 
SFX $ 0 adénál [^aáéiíoóöõuúüû] - 
SFX $ 0 adénak [^aáéiíoóöõuúüû] - 
SFX $ 0 adén [^aáéiíoóöõuúüû] - 
SFX $ 0 adékéért [^aáéiíoóöõuúüû] - 
SFX $ 0 adékévá [^aáéiíoóöõuúüû] - 
SFX $ 0 adékéval [^aáéiíoóöõuúüû] - 
SFX $ 0 adékéul [^aáéiíoóöõuúüû] - 
SFX $ 0 adékétól [^aáéiíoóöõuúüû] - 
SFX $ 0 adékét [^aáéiíoóöõuúüû] - 
SFX $ 0 adékéról [^aáéiíoóöõuúüû] - 
SFX $ 0 adékért [^aáéiíoóöõuúüû] - 
SFX $ 0 adékéra [^aáéiíoóöõuúüû] - 
SFX $ 0 adékénál [^aáéiíoóöõuúüû] - 
SFX $ 0 adékénak [^aáéiíoóöõuúüû] - 
SFX $ 0 adékén [^aáéiíoóöõuúüû] - 
SFX $ 0 adékéiért [^aáéiíoóöõuúüû] - 
SFX $ 0 adékéivá [^aáéiíoóöõuúüû] - 
SFX $ 0 adékéival [^aáéiíoóöõuúüû] - 
SFX $ 0 adékéiul [^aáéiíoóöõuúüû] - 
SFX $ 0 adékéitól [^aáéiíoóöõuúüû] - 
SFX $ 0 adékéit [^aáéiíoóöõuúüû] - 
SFX $ 0 adékéiról [^aáéiíoóöõuúüû] - 
SFX $ 0 adékéira [^aáéiíoóöõuúüû] - 
SFX $ 0 adékéinál [^aáéiíoóöõuúüû] - 
SFX $ 0 adékéinak [^aáéiíoóöõuúüû] - 
SFX $ 0 adékéin [^aáéiíoóöõuúüû] - 
SFX $ 0 adékéiig [^aáéiíoóöõuúüû] - 
SFX $ 0 adékéihoz [^aáéiíoóöõuúüû] - 
SFX $ 0 adékéig [^aáéiíoóöõuúüû] - 
SFX $ 0 adékéiból [^aáéiíoóöõuúüû] - 
SFX $ 0 adékéiban [^aáéiíoóöõuúüû] - 
SFX $ 0 adékéiba [^aáéiíoóöõuúüû] - 
SFX $ 0 adékéi [^aáéiíoóöõuúüû] - 
SFX $ 0 adékéhoz [^aáéiíoóöõuúüû] - 
SFX $ 0 adékéból [^aáéiíoóöõuúüû] - 
SFX $ 0 adékéban [^aáéiíoóöõuúüû] - 
SFX $ 0 adékéba [^aáéiíoóöõuúüû] - 
SFX $ 0 adéké [^aáéiíoóöõuúüû] - 
SFX $ 0 adékul [^aáéiíoóöõuúüû] - 
SFX $ 0 adéktól [^aáéiíoóöõuúüû] - 
SFX $ 0 adékról [^aáéiíoóöõuúüû] - 
SFX $ 0 adékra [^aáéiíoóöõuúüû] - 
SFX $ 0 adékon [^aáéiíoóöõuúüû] - 
SFX $ 0 adéknál [^aáéiíoóöõuúüû] - 
SFX $ 0 adéknak [^aáéiíoóöõuúüû] - 
SFX $ 0 adékká [^aáéiíoóöõuúüû] - 
SFX $ 0 adékkal [^aáéiíoóöõuúüû] - 
SFX $ 0 adékig [^aáéiíoóöõuúüû] - 
SFX $ 0 adékhoz [^aáéiíoóöõuúüû] - 
SFX $ 0 adékból [^aáéiíoóöõuúüû] - 
SFX $ 0 adékban [^aáéiíoóöõuúüû] - 
SFX $ 0 adékba [^aáéiíoóöõuúüû] - 
SFX $ 0 adékat [^aáéiíoóöõuúüû] - 
SFX $ 0 adék [^aáéiíoóöõuúüû] - 
SFX $ 0 adéiért [^aáéiíoóöõuúüû] - 
SFX $ 0 adéivá [^aáéiíoóöõuúüû] - 
SFX $ 0 adéival [^aáéiíoóöõuúüû] - 
SFX $ 0 adéiul [^aáéiíoóöõuúüû] - 
SFX $ 0 adéitól [^aáéiíoóöõuúüû] - 
SFX $ 0 adéit [^aáéiíoóöõuúüû] - 
SFX $ 0 adéiról [^aáéiíoóöõuúüû] - 
SFX $ 0 adéira [^aáéiíoóöõuúüû] - 
SFX $ 0 adéinál [^aáéiíoóöõuúüû] - 
SFX $ 0 adéinak [^aáéiíoóöõuúüû] - 
SFX $ 0 adéin [^aáéiíoóöõuúüû] - 
SFX $ 0 adéiig [^aáéiíoóöõuúüû] - 
SFX $ 0 adéihoz [^aáéiíoóöõuúüû] - 
SFX $ 0 adéig [^aáéiíoóöõuúüû] - 
SFX $ 0 adéiból [^aáéiíoóöõuúüû] - 
SFX $ 0 adéiban [^aáéiíoóöõuúüû] - 
SFX $ 0 adéiba [^aáéiíoóöõuúüû] - 
SFX $ 0 adéi [^aáéiíoóöõuúüû] - 
SFX $ 0 adéhoz [^aáéiíoóöõuúüû] - 
SFX $ 0 adéból [^aáéiíoóöõuúüû] - 
SFX $ 0 adéban [^aáéiíoóöõuúüû] - 
SFX $ 0 adéba [^aáéiíoóöõuúüû] - 
SFX $ 0 adé [^aáéiíoóöõuúüû] - 
SFX $ 0 adul [^aáéiíoóöõuúüû] - 
SFX $ 0 adtól [^aáéiíoóöõuúüû] - 
SFX $ 0 adról [^aáéiíoóöõuúüû] - 
SFX $ 0 adra [^aáéiíoóöõuúüû] - 
SFX $ 0 adon [^aáéiíoóöõuúüû] - 
SFX $ 0 adnál [^aáéiíoóöõuúüû] - 
SFX $ 0 adnak [^aáéiíoóöõuúüû] - 
SFX $ 0 adként [^aáéiíoóöõuúüû] - 
SFX $ 0 adkor [^aáéiíoóöõuúüû] - 
SFX $ 0 adig [^aáéiíoóöõuúüû] - 
SFX $ 0 adhoz [^aáéiíoóöõuúüû] - 
SFX $ 0 addá [^aáéiíoóöõuúüû] - 
SFX $ 0 addal [^aáéiíoóöõuúüû] - 
SFX $ 0 adból [^aáéiíoóöõuúüû] - 
SFX $ 0 adban [^aáéiíoóöõuúüû] - 
SFX $ 0 adba [^aáéiíoóöõuúüû] - 
SFX $ 0 adat [^aáéiíoóöõuúüû] - 
SFX $ 0 ad [^aáéiíoóöõuúüû] - 
SFX $ 0 ad [^aáéiíoóöõuúüû] - 
PFX r Y 195
PFX r 0 legújra/@ . - 
PFX r 0 legújjá/@ . - 
PFX r 0 legössze/@ . - 
PFX r 0 legát/@ . - 
PFX r 0 legáltal/@ . - 
PFX r 0 legvégig/@ . - 
PFX r 0 legvégbe/@ . - 
PFX r 0 legvissza/@ . - 
PFX r 0 legutána/@ . - 
PFX r 0 legtúl/@ . - 
PFX r 0 legtovább- b - 
PFX r 0 legtovább/@ [^b] - 
PFX r 0 legtova/@ . - 
PFX r 0 legtele/@ . - 
PFX r 0 legszét/@ . - 
PFX r 0 legszéjjel/@ . - 
PFX r 0 legszerte/@ . - 
PFX r 0 legszembe/@ . - 
PFX r 0 legrá/@ . - 
PFX r 0 legrajta/@ . - 
PFX r 0 legoda/@ . - 
PFX r 0 legneki/@ . - 
PFX r 0 legmellé/@ . - 
PFX r 0 legmeg/@ . - 
PFX r 0 legle/@ . - 
PFX r 0 legkülön/@ . - 
PFX r 0 legközre/@ . - 
PFX r 0 legközbe/@ . - 
PFX r 0 legkörül/@ . - 
PFX r 0 legkörbe/@ . - 
PFX r 0 legkölcsön/@ . - 
PFX r 0 legki/@ . - 
PFX r 0 legketté/@ . - 
PFX r 0 legkeresztül/@ . - 
PFX r 0 legjóvá/@ . - 
PFX r 0 legide/@ . - 
PFX r 0 leghátra/@ . - 
PFX r 0 leghozzá/@ . - 
PFX r 0 leghelyre/@ . - 
PFX r 0 leghaza/@ . - 
PFX r 0 legfönn- n[^y] - 
PFX r 0 legfönn/@ ny - 
PFX r 0 legfönn/@ [^n] - 
PFX r 0 legfölül/@ . - 
PFX r 0 legföl/@ . - 
PFX r 0 legfélre/@ . - 
PFX r 0 legfélbe/@ . - 
PFX r 0 legfenn- n[^y] - 
PFX r 0 legfenn/@ ny - 
PFX r 0 legfenn/@ [^n] - 
PFX r 0 legfelül/@ . - 
PFX r 0 legfel/@ . - 
PFX r 0 legeslegújra/@ . - 
PFX r 0 legeslegújjá/@ . - 
PFX r 0 legeslegössze/@ . - 
PFX r 0 legeslegát/@ . - 
PFX r 0 legeslegáltal/@ . - 
PFX r 0 legeslegvégig/@ . - 
PFX r 0 legeslegvégbe/@ . - 
PFX r 0 legeslegvissza/@ . - 
PFX r 0 legeslegutána/@ . - 
PFX r 0 legeslegtúl/@ . - 
PFX r 0 legeslegtovább- b - 
PFX r 0 legeslegtovább/@ [^b] - 
PFX r 0 legeslegtova/@ . - 
PFX r 0 legeslegtele/@ . - 
PFX r 0 legeslegszét/@ . - 
PFX r 0 legeslegszéjjel/@ . - 
PFX r 0 legeslegszerte/@ . - 
PFX r 0 legeslegszembe/@ . - 
PFX r 0 legeslegrá/@ . - 
PFX r 0 legeslegrajta/@ . - 
PFX r 0 legeslegoda/@ . - 
PFX r 0 legeslegneki/@ . - 
PFX r 0 legeslegmellé/@ . - 
PFX r 0 legeslegmeg/@ . - 
PFX r 0 legeslegle/@ . - 
PFX r 0 legeslegkülön/@ . - 
PFX r 0 legeslegközre/@ . - 
PFX r 0 legeslegközbe/@ . - 
PFX r 0 legeslegkörül/@ . - 
PFX r 0 legeslegkörbe/@ . - 
PFX r 0 legeslegkölcsön/@ . - 
PFX r 0 legeslegki/@ . - 
PFX r 0 legeslegketté/@ . - 
PFX r 0 legeslegkeresztül/@ . - 
PFX r 0 legeslegjóvá/@ . - 
PFX r 0 legeslegide/@ . - 
PFX r 0 legesleghátra/@ . - 
PFX r 0 legesleghozzá/@ . - 
PFX r 0 legesleghelyre/@ . - 
PFX r 0 legesleghaza/@ . - 
PFX r 0 legeslegfönn- n[^y] - 
PFX r 0 legeslegfönn/@ ny - 
PFX r 0 legeslegfönn/@ [^n] - 
PFX r 0 legeslegfölül/@ . - 
PFX r 0 legeslegföl/@ . - 
PFX r 0 legeslegfélre/@ . - 
PFX r 0 legeslegfélbe/@ . - 
PFX r 0 legeslegfenn- n[^y] - 
PFX r 0 legeslegfenn/@ ny - 
PFX r 0 legeslegfenn/@ [^n] - 
PFX r 0 legeslegfelül/@ . - 
PFX r 0 legeslegfel/@ . - 
PFX r 0 legeslegeslegújra/@ . - 
PFX r 0 legeslegeslegújjá/@ . - 
PFX r 0 legeslegeslegössze/@ . - 
PFX r 0 legeslegeslegát/@ . - 
PFX r 0 legeslegeslegáltal/@ . - 
PFX r 0 legeslegeslegvégig/@ . - 
PFX r 0 legeslegeslegvégbe/@ . - 
PFX r 0 legeslegeslegvissza/@ . - 
PFX r 0 legeslegeslegutána/@ . - 
PFX r 0 legeslegeslegtúl/@ . - 
PFX r 0 legeslegeslegtovább- b - 
PFX r 0 legeslegeslegtovább/@ [^b] - 
PFX r 0 legeslegeslegtova/@ . - 
PFX r 0 legeslegeslegtele/@ . - 
PFX r 0 legeslegeslegszét/@ . - 
PFX r 0 legeslegeslegszéjjel/@ . - 
PFX r 0 legeslegeslegszerte/@ . - 
PFX r 0 legeslegeslegszembe/@ . - 
PFX r 0 legeslegeslegrá/@ . - 
PFX r 0 legeslegeslegrajta/@ . - 
PFX r 0 legeslegeslegoda/@ . - 
PFX r 0 legeslegeslegneki/@ . - 
PFX r 0 legeslegeslegmellé/@ . - 
PFX r 0 legeslegeslegmeg/@ . - 
PFX r 0 legeslegeslegle/@ . - 
PFX r 0 legeslegeslegkülön/@ . - 
PFX r 0 legeslegeslegközre/@ . - 
PFX r 0 legeslegeslegközbe/@ . - 
PFX r 0 legeslegeslegkörül/@ . - 
PFX r 0 legeslegeslegkörbe/@ . - 
PFX r 0 legeslegeslegkölcsön/@ . - 
PFX r 0 legeslegeslegki/@ . - 
PFX r 0 legeslegeslegketté/@ . - 
PFX r 0 legeslegeslegkeresztül/@ . - 
PFX r 0 legeslegeslegjóvá/@ . - 
PFX r 0 legeslegeslegide/@ . - 
PFX r 0 legeslegesleghátra/@ . - 
PFX r 0 legeslegesleghozzá/@ . - 
PFX r 0 legeslegesleghelyre/@ . - 
PFX r 0 legeslegesleghaza/@ . - 
PFX r 0 legeslegeslegfönn- n[^y] - 
PFX r 0 legeslegeslegfönn/@ ny - 
PFX r 0 legeslegeslegfönn/@ [^n] - 
PFX r 0 legeslegeslegfölül/@ . - 
PFX r 0 legeslegeslegföl/@ . - 
PFX r 0 legeslegeslegfélre/@ . - 
PFX r 0 legeslegeslegfélbe/@ . - 
PFX r 0 legeslegeslegfenn- n[^y] - 
PFX r 0 legeslegeslegfenn/@ ny - 
PFX r 0 legeslegeslegfenn/@ [^n] - 
PFX r 0 legeslegeslegfelül/@ . - 
PFX r 0 legeslegeslegfel/@ . - 
PFX r 0 legeslegeslegelõre/@ . - 
PFX r 0 legeslegeslegelõ/@ . - 
PFX r 0 legeslegeslegellen/@ . - 
PFX r 0 legeslegeslegel/@ . - 
PFX r 0 legeslegeslegegybe/@ . - 
PFX r 0 legeslegeslegbenn- n[^y] - 
PFX r 0 legeslegeslegbenn/@ ny - 
PFX r 0 legeslegeslegbenn/@ [^n] - 
PFX r 0 legeslegeslegbele/@ . - 
PFX r 0 legeslegeslegbe/@ . - 
PFX r 0 legeslegeslegalá/@ . - 
PFX r 0 legeslegeslegagyon/@ . - 
PFX r 0 legeslegeslegabba/@ . - 
PFX r 0 legeslegelõre/@ . - 
PFX r 0 legeslegelõ/@ . - 
PFX r 0 legeslegellen/@ . - 
PFX r 0 legeslegel/@ . - 
PFX r 0 legeslegegybe/@ . - 
PFX r 0 legeslegbenn- n[^y] - 
PFX r 0 legeslegbenn/@ ny - 
PFX r 0 legeslegbenn/@ [^n] - 
PFX r 0 legeslegbele/@ . - 
PFX r 0 legeslegbe/@ . - 
PFX r 0 legeslegalá/@ . - 
PFX r 0 legeslegagyon/@ . - 
PFX r 0 legeslegabba/@ . - 
PFX r 0 legelõre/@ . - 
PFX r 0 legelõ/@ . - 
PFX r 0 legellen/@ . - 
PFX r 0 legel/@ . - 
PFX r 0 legegybe/@ . - 
PFX r 0 legbenn- n[^y] - 
PFX r 0 legbenn/@ ny - 
PFX r 0 legbenn/@ [^n] - 
PFX r 0 legbele/@ . - 
PFX r 0 legbe/@ . - 
PFX r 0 legalá/@ . - 
PFX r 0 legagyon/@ . - 
PFX r 0 legabba/@ . - 
PFX h Y 10
PFX h 0 ezerötszáz . - 
PFX h 0 ezernégyszáz . - 
PFX h 0 ezernyolcszáz . - 
PFX h 0 ezerkétszáz . - 
PFX h 0 ezerkilencszáz . - 
PFX h 0 ezerhétszáz . - 
PFX h 0 ezerháromszáz . - 
PFX h 0 ezerhatszáz . - 
PFX h 0 ezeregyszáz . - 
PFX h 0 ezer . - 

PFX b Y 9
PFX b 0 ötszáz . - 
PFX b 0 száz . - 
PFX b 0 négyszáz . - 
PFX b 0 nyolcszáz . - 
PFX b 0 kétszáz . - 
PFX b 0 kilencszáz . - 
PFX b 0 hétszáz . - 
PFX b 0 háromszáz . - 
PFX b 0 hatszáz . - 

PFX a Y 9
PFX a 0 ötven . - 
PFX a 0 tizen . - 
PFX a 0 nyolcvan . - 
PFX a 0 negyven . - 
PFX a 0 kilencven . - 
PFX a 0 huszon . - 
PFX a 0 hetven . - 
PFX a 0 hatvan . - 
PFX a 0 harminc . - 
PFX X Y 65
PFX X 0 újra/@ . - 
PFX X 0 újjá/@ . - 
PFX X 0 össze/@ . - 
PFX X 0 át/@ . - 
PFX X 0 által/@ . - 
PFX X 0 végig/@ . - 
PFX X 0 végbe/@ . - 
PFX X 0 vissza/@ . - 
PFX X 0 utána/@ . - 
PFX X 0 túl/@ . - 
PFX X 0 tovább- b - 
PFX X 0 tovább/@ [^b] - 
PFX X 0 tova/@ . - 
PFX X 0 tele/@ . - 
PFX X 0 szét/@ . - 
PFX X 0 széjjel/@ . - 
PFX X 0 szerte/@ . - 
PFX X 0 szembe/@ . - 
PFX X 0 rá/@ . - 
PFX X 0 rajta/@ . - 
PFX X 0 oda/@ . - 
PFX X 0 neki/@ . - 
PFX X 0 mellé/@ . - 
PFX X 0 meg/@ . - 
PFX X 0 le/@ . - 
PFX X 0 külön/@ . - 
PFX X 0 közre/@ . - 
PFX X 0 közbe/@ . - 
PFX X 0 körül/@ . - 
PFX X 0 körbe/@ . - 
PFX X 0 kölcsön/@ . - 
PFX X 0 ki/@ . - 
PFX X 0 ketté/@ . - 
PFX X 0 keresztül/@ . - 
PFX X 0 jóvá/@ . - 
PFX X 0 ide/@ . - 
PFX X 0 hátra/@ . - 
PFX X 0 hozzá/@ . - 
PFX X 0 helyre/@ . - 
PFX X 0 haza/@ . - 
PFX X 0 fönn- n[^y] - 
PFX X 0 fönn/@ ny - 
PFX X 0 fönn/@ [^n] - 
PFX X 0 fölül/@ . - 
PFX X 0 föl/@ . - 
PFX X 0 félre/@ . - 
PFX X 0 félbe/@ . - 
PFX X 0 fenn- n[^y] - 
PFX X 0 fenn/@ ny - 
PFX X 0 fenn/@ [^n] - 
PFX X 0 felül/@ . - 
PFX X 0 fel/@ . - 
PFX X 0 elõre/@ . - 
PFX X 0 elõ/@ . - 
PFX X 0 ellen/@ . - 
PFX X 0 el/@ . - 
PFX X 0 egybe/@ . - 
PFX X 0 benn- n[^y] - 
PFX X 0 benn/@ ny - 
PFX X 0 benn/@ [^n] - 
PFX X 0 bele/@ . - 
PFX X 0 be/@ . - 
PFX X 0 alá/@ . - 
PFX X 0 agyon/@ . - 
PFX X 0 abba/@ . - 

PFX D Y 3
PFX D 0 legeslegesleg [^AÁBCDEÉFGHIÍJKLMNOÓÖÕPQRSTUÚÜÛVWZ] - 
PFX D 0 legesleg [^AÁBCDEÉFGHIÍJKLMNOÓÖÕPQRSTUÚÜÛVWZ] - 
PFX D 0 leg [^AÁBCDEÉFGHIÍJKLMNOÓÖÕPQRSTUÚÜÛVWZ] - 
PFX " Y 39
PFX " Ü ü Ü - 
PFX " Û û Û - 
PFX " Ú ú Ú - 
PFX " Ö ö Ö - 
PFX " Õ õ Õ - 
PFX " Ó ó Ó - 
PFX " Í í Í - 
PFX " É é É - 
PFX " È è È - 
PFX " Á á Á - 
PFX " © ¹ © - 
PFX " £ ³ £ - 
PFX " Z z Z - 
PFX " Y y Y - 
PFX " X x X - 
PFX " W w W - 
PFX " V v V - 
PFX " U u U - 
PFX " T t T - 
PFX " S s S - 
PFX " R r R - 
PFX " Q q Q - 
PFX " P p P - 
PFX " O o O - 
PFX " N n N - 
PFX " M m M - 
PFX " L l L - 
PFX " K k K - 
PFX " J j J - 
PFX " I i I - 
PFX " H h H - 
PFX " G g G - 
PFX " F f F - 
PFX " E e E - 
PFX " D d D - 
PFX " C c C - 
PFX " B b B - 
PFX " A a A - 
PFX " &Aring; &aring; &Aring; - 
PFX ! Y 27
PFX ! 0 ötven/% . - 
PFX ! 0 öt/% . - 
PFX ! 0 több/% . - 
PFX ! 0 tíz/% . - 
PFX ! 0 trillió/% . - 
PFX ! 0 száz/% . - 
PFX ! 0 sok/% . - 
PFX ! 0 négy/% . - 
PFX ! 0 nyolcvan/% . - 
PFX ! 0 nyolc/% . - 
PFX ! 0 negyven/% . - 
PFX ! 0 millió/% . - 
PFX ! 0 milliárd/% . - 
PFX ! 0 két/% . - 
PFX ! 0 kilencven/% . - 
PFX ! 0 kilenc/% . - 
PFX ! 0 húsz/% . - 
PFX ! 0 hét/% . - 
PFX ! 0 három/% . - 
PFX ! 0 hetven/% . - 
PFX ! 0 hatvan/% . - 
PFX ! 0 hat/% . - 
PFX ! 0 harminc/% . - 
PFX ! 0 fél/% . - 
PFX ! 0 ezer/% . - 
PFX ! 0 egy/% . - 
PFX ! 0 billió/% . - 

